---
---

# Tagesordnung 19.11.

Anwesend: Karl, Elena, Benedikt, Alina, Amin, Georg, Niel, Paul   
Protokoll: Paul

## 1. Orga
  * Niel sagt was zu Weihnachtsveranstaltungen
    * Leute für Vorlesung gesammelt
    * Weihnachtsfeier in der Aula?? -> lieber FKH
    * Termin? 17.12.19 
  * Benedikt: Das ist ein Donnerstag

## 2. Finanzen
  * Überweist eure Studienfahrtbeiträge!
  * Auslagenrückerstattungen stehen noch aus

## 3. MuP I Probleme
  * Komplikationen mit Partner\*innenzuweisung
  * Zuzweitabgabe ist Pflicht
  * Beide Partner\*innen müssen seperat die selbe Lösung hochladen
  * ist das rechtmäßig da es ja keine persönliche Prüfungsleistung ist?
  * Zwanghafte Verpartnerung ist schwierig, wenn nicht gar nicht rechtens
  * Amin war Donnerstag bei Heine
  * Leute sollen sich **sofort** melden wenn sie ihre Partner\*innen verlieren
  * Gespräch suchen?
  * Leute die alleine abgeben wollen sollten das können
  * MuP1 Aufgaben zu zweit zu machen ist umständlich, oft wenig Funktionen/Klassen. Dazu kommt noch Vergleichsworkload
  * Aufgabenmenge ist vergleichbar mit vor 3 Jahren
  * es ist kein Praktikum, es gibt keine Anwesenheitspflicht
  * Was steht in Modulbeschreibungen von anderen Partner\*innenarbeitsmodulen?
  * Nicht direkt festgelegt
  * Niel und Paul suchen das Gespräch

## 4. Analysis
  * Niel und Amin waren bei Hirth
  * Hirth war sehr positiv und nett und kooperativ
  * hat versprochen Dinge zu verbessern
  * Absprache Übung Vorlesung angesprochen 
  * Kritik am Upload von Übungszetteln mit Lösungen wurde zurückgewiesen
  * es gibt nach wie vor Chaos bei der Übungszettelabgabe
  * Entweder wir wenden uns an die nächst höhere Stelle oder wir machen nichts
  * nichts machen wäre doof, es laufen noch Evaluationen (es haben erst 42% teilgenommen)
  * Wie liefs im Gespräch mit BioPharm?
  * Die wollen auch Evaluation, kümmern sich drum
  * Die Klausuren sollen mit allen Hilfsmitteln außer Handys stattfinden
  * Wir sollten in den Erstigruppen Werbung für die Evaluation machen
  * Mathe hat 17 Uhr Plenum, gucken was die so vor haben

## 5. Klausurenterminierungsproblematik
  * Wahrscheinlichkeitstheorie, SWT und ADS haben am selben Tag Klausur
  * Studis können sich von Klausuren abmelden, wenn sie mehr als eine am selben Tag haben 
  * Wahrscheinlichkeitstheo und ADS am selben Tag kein so großes Problem, da nicht im selben Semester nach Plan
  * im 3. Semester hat WiWi SWT und ADS1
  * SWT hat Nachklausur im Sommersemester
  * SWT zu verschieben wäre best case
  * Alina versucht mit WiWis in deren Studienbüro Randale zu machen

## 6. FakRat
  * Kommissionen etc. wurden gewählt
  * Nächste Woche Dienstag Ersatzsitzung, da noch keine Entscheidung zum Einführungsmodul getroffen wurde
  * StuKo hat Zusammenlegung beschlossen
  * es gab Kritik daran dass die Kritik an der Änderung so spät kommt
  * schwierig Modul zu verabschieden ohne Inhalte
  * gut wäre es sich Zeit zu nehmen um fundiert Inhalte bestimmen zu können
  * Klebepunktinterviews in der Fakultät aufhängen?
  * es gibt noch ein Gespräch mit Zeckzer, Scheuermann, Lange und Reinhardt
  * Elena und Paul suchen eventuell nochmal Gespräch mit Middendorf und arbeiten noch ein bisschen an der Stellungnahme

## 7. Emails

### 7.1 DH Weihnachtfeier (Mail 15.11)
  * Zusammenarbeiten?
  * Antworten mit WeiFeiTermin 
  * wer antwortet? Alina

### 7.2 Bezuschussung Ada's Women (Mail 14.11)
  * vertagt weil wegen Unbeschlussbefähigung

### 7.3 Beccs Email bzgl. Probleme mit Sexismus bei der Ersti-Veranstaltungen
  * Es gab Beschwerden über generell Erstiveranstaltungen an der Uni
  * Rückfragen ob wir betroffen sind, es wäre enttäuschend wenn wir keine Anlaufstelle dafür sind

## 8. Klima Streik Woche Raum
  * Es gab Treffen mit Tina zur Raumverleihe
  * Wir und FSR Mathe verleihen nächste Woche unser Büro
  * In einem der Büros soll ein FLINT\*-Raum entstehen
  * Umräumen müsste passieren
  * Sensible Unterlagen müssten sicher verwahrt werden
  * es sollte bei uns jemensch den Hut aufhaben 
  * Räumaktion ansetzen
  * es könnte der Kühlschrank geputzt werden
  * Büros sollten anders beschildert werden
  * Als FLINT\*-Space sollten sich vorallem Cis-Männer bewusst sein diesen Raum nicht zu nutzen

## 9. Auswertungen

### 9.1 Studienfahrt
  * vertagt

### 9.2 KIF 47,5
  * vertagt

## 10. Sonstiges
  * Nutzung der Aula
    * Paul schreibt gerade Senatsanfrage
  * Newsletter, Gespraech mit Neumann
    * Neumann fragen ob wir eine Mail an alle Studis schicken können mit Werbung für Newsletter
    * Gibt es Interesse am Widerbeleben vom Newsletter
    * Newsletter kann praktisch sein für News
    * Texen nicht unbedingt nötig
    * Niel fand den Newsletter sehr cool und fand die vermittelten Informationen sinnvoll
    * es gab mal Renderprobleme des Newsletters
    * es bräuchte Person mit Hut
    * wöchentlich muss es nicht sein, und möglichst simpel
    * müsste im Kontext von Öffentlichkeitsarbeitskonzept betrachtet werden
    * Newsletter könnte auch eine Zusammenfassung von Tweets etc. sein mit Links
    * Website wird auch gerade wenig genutzt
    * nochmal in folgender Sitzung besprechen!
  * Erasmus
    * Alina und Paul haben mit Droste über Erasmussachen gesprochen
    * es gab kürzlich Auftaktworkshop mit Moldawien, ist aber noch nicht Dingfest
    * uns war unklar wie bekannt Erasmusprogramme sind
    * wir sollten das bewerben, bei gutem Feedback eventuell nochmal eine Infoveranstaltung mit Droste organisieren
    * Georg findet das gut
    * Konsekwens: Posten und Verteilen (Alina schreibt was und teilt das den Socialmediamenschen mit)
  * Sitzungskomfort
    * vertagt
  * Wahlwerbung
    * Wahl zu Gleichstellungsbeauftragten 
    * Plakat? evtl. schafft Bianca das
    * in Vorlesungen bewerben wer welche hat!

