---
---

# Protokoll FSR Informatik Sitzung vom 05.04.19

### Anwesend:

* Paul (Sitzungsleitung)
* Josy (Protokoll)
* Christofer
* Georg
* Nicky
* Irene

## 1 Orga
* Sitzungen im SoSe?
    * nächste Woche Mittwoch (10.04.19), 13:00 Uhr
* Toner!
    * Paul bestellt und bekommt den Betrag vom FSR erstattet
        * Abstimmung (6/0/0)

## 2 Wahlen
* Koordination mit FSR Mathe steht aus
    * Wird Aushang geben, Paul organisiert
* Werbung für Neuaufstellungen
    * in MuP2 und Berechenbarkeit (Nicky & Paul)
* Daten von Wahlleiter*innen fehlen noch
    * erledigt

## 3 Finanzen
* Wie weit sind die 35C3 Auszahlungen?
    * es ist niemand da, Moritz wird angefragt

## 4 Emails
* Berufseinstieg IT
    * Wird getwittert (Christoph)
* Abschlussveranstaltung SWT
    * wird auch getwittert (Christoph)
* Anfrage Programmierkurs
    * Georg schreibt Mail
        * SQ Modul (Content Management)
        * Lehramtsmodul @ Holger Wuschke
        * MuP1, MuP2

## 5 Anwesenheit bei MedInfModulen
* wird verlangt - ungesetzlich?
* Christopher Hermes (Referrent für Studium und Lehre) wird angefragt
* weitere Schritte werden nächste Woche besprochen


## 6 Förderantrag Link (Werbung und Lagern)
* AG Link würde gerne Werbeplakat an nsere Tür hängen und unauffällig Dinge in unserem Büro lagern
    * einstimmig angenommen

## 7 Sonstiges
* FSR Mathe Klopapier
    * geplante Redaktionssitzung mit Mitgliedern des FSR Mathe und Informatik
        * Paul, Alina (derzeit nicht Mitglied des FSR) nehmen teil
