---
---

Anwesend: Alina, Paul (früher gegangen), Bianca, Niclas, Natascha, Eric, Georg, Marvin, Niel, Elena, Moritz (verspätet)
Protokoll: Eric 
Sitzungsleitung: Alina

# Tagesordnung 12.11.2019
* Vorgeschoben
  * stellvertretende Entsendung in den StuKo
  * Zusammenlegung MuP1 und MuP2
* Orga
* Finanzen
* Anwesenheit ADS1
* Automaten und Sprachen Anwesenheit Stand
* Löschen von Dokumenten OOP
* Weihnachtsfeier
* Emails
* Aufnahme in den Mailverteiler
* Auswertungen
* Herstellung des Benehmens: Wahl des Studiendekans und Zusammensetzung der Studienkommission/ des Prüfungsausschuss
* Sonstiges

## Vorgeschoben

### stellvertretende Entsendung in den StuKo

* Paul meint, es gäbe wohl formal keine stellvertretende Entsendung
* Paul klärt mit Frau Wendt, ob das wirklich so ist

### Zusammenlegung MuP1 und MuP2
* wir finden sind dagegen
* es gab dazu ein StuKo-Treffen in der vergangenen Woche, kommende Woche trifft sich der Fakultätsrat
* es wäre wohl nur noch über die Modulbeschreibung zu sprechen meinten Neumann, Bogdan und Co.
* die Stimmung im FSR ist, eher noch ein Jahr zu warten anstatt übereilt falsche Entscheidungen zu treffen
* es tuen sich Menschen zusammen die eine Stellungnahme vorbereiten: diese soll dem Fakrat vorgelegt werden; Marvin bereitet das vor
* Nachhhaltig daran arbeiten wollen: Paul, Elena, Georg, Marvin
* wir halten unsere StuKo-Mitglieder an, gegen die Änderung zu stimmen
* "Wer is dafür die Modulbeschreibung so wie sie jetzt ist abzulehnen"? -> 9/0/0 (einstimmig)

## Orga

* nächsten Dienstag (19.11.) ist Sitzung
* Montagstermin: übernächsten Montag (25.11.) ist Sitzung (Abstimmung 7/0/1)
* Regel: es ist immer Dienstag, außer wir beschließen es ist Montag.

* Apell: bitte die Teilnahme-Beiträge für die Studienfahrt bezahlen

## Finanzen

* es sieht schlecht aus um unsere Finanzen 
* Paul schreibt Heike wegen fehlender dritter Rate
* wir Überweisen Auslagen etc. nach Dringlichkeit bei den Empfänger_innen

* Finanzanträge
  * Förderantrag MaDiThea (Mail vom 31.10.)
    * hat sich wohl erübrigt, Alina fragt via Mail nach
  * Chorfahrt Ewichor (Mail vom 03.11.)
    * es geht um 75-100€
    * Abstimmung: "Wir fördern mit 90€." -> 9/0/0

## Anwesenheit ADS1

* Mail von Middendorf im Verteiler
* es gibt dieses jahr keine Pflicht an der Tafel zu rechnen
* Übungen müssen abgeholt werden, allerdings nicht persönlich

## Automaten und Sprachen Anwesenheit Stand

* es gab ein Gespräch mit Droste
* Leute sehen ebenfalls eine Form von Anwesenheitspflicht
* Punkte werden lediglich aberkannt, wenn eindeutig ist, dass es nicht selbst gelöst worden ist
* alles kein Drama, wir lassen das so ruhen wie es ist

## Löschen von Dokumenten OOP

* Marvin hat an der Anfrage an das Justi gearbeitet und wird heute Abend an den Verteiler verschickt
* wir lesen das und machen ggf. Änderungsvorschläge
* wir informieren die Betroffenen, dass wir ihre Mails weiterleiten an das Justi
* Paul schickt Mailverläufe an Marvin

* Gespräch mit Chiara wird Mittwoch stattfinden, Bericht zur nächsten Sitzung
* Idee des Gesprächs: unseren Standpunkt vertreten ("nein" zum Hochlade-Verbot für Lösungen)

## Weihnachtsfeier

* wir fragen den Ewi-Chor, ob er zur Weihnachtsfeier singen möchte
* es finden sich folgende Leute zusammen, um etwas vorzubereiten (Arbeitskreis): Marvin, Bianca, Natascha, Niel
* wir fragen auch in der "Hilfe-Gruppe" nach Leuten, die Lust haben
* Vorschläge zum Raum: FKH oder Aula; überlegt sich der AK
* Zeit überlegt sich der AK
* Idee: Feier zusammen mit Mathe, Aluti oder Germanistik zusammen machen; AK überlegt sich das

* Idee von Natascha: Weihnachtsvorlesung
* es soll sich dazu eine extra Gruppe finden: Bianca, Natascha, Niel, Marvin

## Emails

* Wahlhelfende für Gleichstellung gesucht! (Mail vom 04.11.)
  * gesucht werden Menschen im Zeitraum von 9-16 Uhr
  * die Frist ist rum, hat sich damit erledigt

* IYSSE (Mail vom 4.11.)
  * hat sich erledigt

* Email Oekologie (Mail 7.11.)
  * betrifft Klimastreikwoche
  * es geht um Nutzung unserer Räume
  * wir müssten vorher datenschutzrelevante Sachen verschließen
  * Alina kümmert sicht um Kommunikation mit FFF, evtl mit "Besichtigungstermin", Interesse am Raum wird abgefragt
  * jemand müsste Schlüssel weitergeben, evtl. Alina

* wurde auf die Mail von Leipzig eSports geantwortet?
  * Marvin kümmert sich

* informatiCup 2020 (Mail 11.11.)
  * Elena twittert das

## Aufnahme in den Mailverteiler

* bisher uneinheitliche Regelung in den Mail-Verteiler
* Wunsch nach verbindlicher Regelung
* Debatte ist schon oft geführt worden, man könnte mal in alten Dokumenten schauen

* Beschlussvorschlag "wir treffen Entscheidung auf Einzelfall-Ebene: bei begrüngeten und begründbaren Bedenken kann die Aufnahme verweigert werden, sonst nehmen wir die Person auf. Wir stimmen obligatorisch bei jeder Person in der nächsten Sitzung ab." -> 7/0/1
* Aufnahme von Niel in den Verteiler (und andere Kanäle) -> 8/0/0


## Auswertungen

* Studienfahrt -> vertagt
* KIF 47,5 -> vertagt
* Gespräch mit Middendorf
  * ging um Übungsbetrieb für ADS
  * wir wollen eine gemeinsame Regelung, auf die wir uns berufen können
  * Thema war auch das fsinf-Gitlab: er hat Problem mit passwortgeschützten Skripten, wird Thema in der nächsten Professoren-Runde im Dezember sein (Elena und Eric formulieren eine Mail)

## Herstellung des Benehmens: Wahl des Studiendekans und Zusammensetzung der Studienkommission/ des Prüfungsausschuss

* wir stellen das Benehmen her
* wir sprechen uns gegen den Vorsitz des Prüfungsauschuss von Stadler aus

## Sonstiges

* Nutzung der Aula -> vertagt
* E-Mailverteiler, Gespraech mit Neumann -> vertagt
* Erasmus -> vertagt
