---
konstisitzung: true
---

## Konstituierende Sitzung 26.07.2019

* Anwesende: Nicky, Georg, Paul, Alina, Niclas, Elena, Bianca, Natascha, Marvin
* Gast: Christopher
* Zugeschaltet: Amin, David
* Protokoll: Natascha
* Sitzungsleitung: Christopher
* Redeliste: Alina



#### StuRa-Plenum (3):

* Nicky, Marvin, Moritz, Alina waren häufiger bei den Sitzungen, berichten von ihren Erfahrungen
* Feadback von den Entsandten wichtig, sollte in die FSR Sitzung zurückgetragen werden
* Marvin, Niclas, Nicky stellen sich auf
* Alina, Paul will als Ersatz ensendet werden
* Abstimmung im Block: 11/0/0
  - Marvin Entsendung
  - Nicky Entsendung
  - Niclas Entsendung
  - Alina Erszatzendtsendung
  - Paul Ersatzentsendung


#### FSR-Sprecher_in (1 + 1)

* Alina findet es wichtig eine FLTI Person dabei zu haben
* Georg, Elena sind interessiert
* Abstimmung im Block: 10/0/1
  - Elena als Sprecherin gewählt
  - Georg Stellvertreter gewählt

#### FSR-FinanzerInnen (1 + 1 Stv.) + 3. Kontovollmacht

* Bianca und Natascha sind interessiert
* Alina/Niclas hilft mit / übernimmt dritte Kontovollmacht
* offene Abstimmung im Block: 11/0/0
  - Natascha FinanzerInnen
  - Bianca Stellvertreternin
  - Niclas hat dritte Kontovollmacht

#### StuKo (3 + 1 Stv.)

* Feadback von den Endtsandten wichtig, sollte in die FSR Sitzung zurückgetragen werden
* Amin, Marvin, Nicky haben Interesse
* Natascha als Stellvertretung
* Abstimmung im Block: 11/0/0
  - Marvin, Nicky, Amin sind Entsendet
  - Natascha ist Setllvertende Person gewählt

#### Prüfungsausschuss (1 + 1 Vertretung)

* Alina hat interesse
* Amin will Stellvertreter sein
* Abstimmung: 10/0/1
  - Alina entsendet
  - Amin als Stellvertreter entsendet


#### Mailverteiler

* Mailverteiler: Nicky und Paul erklären sich bereit
* Social Media Moderator: Elena hat Bock, Marvin und Amin helfen mit
* Vertausensperson für persönliche Fälle im Moodle/Mail: Georg
* Moodlebeaftragte Person: Alina hat richtig Bock, Bianca, Natascha sind Unterstützende
* Bezugsperson für ausländische Studierende: Amin
* Technik und Infrastuktur (git, etc.): Eric ist die Technikperson,  Georg, Nicky, Natascha kümmern sich um die Nachfolgestrategie

#### Transponderübergabe bis zum 01.10

* wir bekommen einen neuen (12) Transponder
*  Paul fragt wie das mit Transpondern genau läuft bei Frau Rent
* Transponder Übergabe:
  - Ahmad -> Elena
  - Christofer -> Alina
  - Moritz -> Marvin
  - Josy -> Bianca
  - Irene -> Amin
  - Graubi -> David
  - '+ 1 neuer -> Niclas


 // Marvin übernimmt Sitzungsleitung

#### Erstiwoche

* wer hat Interesse: Bianca, Natascha, Alina, Elena, Marvin, Amin "tatsächlich", Christofer hilft und gibt input -> Gruppe wird gegründet
* es existiert schon eine Ideenliste, weiteres in der Gruppe geklärt


#### Sonstiges
* ! Anmerkung: alle wichtigen Sachen sollten über den Emailverteiler kommuniziert werden
* Grund: Telegram haben nicht alle
* Frage: Umstieg auf Signal? nope, nur Problemverlagerung
* Emailverteiler: sollte umstrukturiert werden
* reguläre Sitzungstermin: wird im Oktober gefunden
* Sitzungstermin in VL-freien Zeit jede zweite Woche ab 5.8 montags 13.00
