---

---

- Anwesend: Niclas, Niel, Paul, Nicky, Georg, Benedikt, Bianca, Marvin, Elena, Moritz (später)  
- Protokoll: Georg  
- Leitung: Paul  

# Tagesordnung 26.11.2019


## 1. Orga
* Montagssitzung für dieses Semester
	* nochmal mit David kommunizieren? → laut mündlichen Infos hat er dieses Semester keine Zeit
	* Beschluss: Wir schaffen den Montagstermin ab → 7/0/0
	* Konsequenzen bei Nichtbeteiligung?
		→ Diskussion über Gremienbestätigung

## 2. Finanzen
* WeiFei & WeiVorlesung
	* am 12.12.19 18:15-22 Felix-Klein-Hörsaal bestätigt
	* kein Glühwein in Hörsälen → sonstige Getränke/was passiert mit selbst mitgebrachtem?
		TODO: Marvin fragt bei Mathe-FSR nach
	* Es ist unklar wieviel Geld momentan verfügbar ist, aber es werden auch nur geringe
	Ausgaben erwartet → Beschluss: 200€ für Weihnachtsveranstaltungen 7/0/0
	* TODO: DH-Anfrage beantworten → Elena
* Auslagenrückerstattungen nicht angekommen?
	* bisher keine Rückmeldung der Sparkasse → im StuRa-Postfach nachschauen

## 3. MuP I 
* Probleme → Gespräch erst morgen Vormittag → vertagt

## 4. Analysis
* Niel und Amin haben ein Gespräch geführt → vertagt bis Evualinsergebnisse da sind

## 5. Klausurenproblematik
* WKT, Ana, ADS am gleichen Tag → Antwort von Wiwi abwarten


## 6. FakRat
* Paul berichtet → heut Nachmittag ist Sitzung
	* Gespräch mit Scheuermann und Zeckzer: (Paul und Josy)
		* Ziel Studienerfolg → Einführung zur besseren Übersicht (kurz)
			* Reduktion von Stoff/nur eine Klausur
		* es geht hauptsächlich um Objektorientierung (lang)
			* häufig neuere Java-Versionen
			* keine funktionale Programmierung
			* Java auch in OOP → Redundanz
		* mehrere Programmiersprachen für Einsteiger in einem Semester schwierig
		* Rekursionsprobleme → mehr Zeit eingeplant
			* Leute steigen wegen Aufgabenstruktur aus
			* GUI-Programmierung nötig? überhaupt noch vorhanden?
		* kein Experiment → Änderung frühestens in 5 Jahren nach anderen Lerhstühlen/Modulen
		* ADS/MuP würden von besseren Lehrenden profitieren
			→ von daher würde die Regelung schon Sinn machen, weil Zeckzer mehr Zeit hat und man
			für ADS schon programmieren kann
	* Gespräch mit Middendorf (Elena und Paul)
		* Argumente wurden aufgenommen / Verständnis erreicht
		* formale Fragen diskutiert
	* Formalität: Paul?
	* Stimmung in der Studierendenschaft unklar. Kritikpunkt: Klausuren fragen eigentlich nur Syntax ab
	* die Stimmung im FSR hat sich nicht geändert

## 7. Emails
* DH Weihnachtfeier (Mail 15.11) → s.o.
* Bezuschussung Ada's Women (Mail 14.11) → Theaterstück Kartenpreis bei 9€, 3€/Karte Förderung erwünscht: Beschluss: 45€ Förderung 6/0/1
	* TODO: Marvin antwortet
* Förderung MaDiThea (Mail 31.10 und 24.11): Workshop How to be an ally/Diskriminierung in Theaterkontexten. War die Veranstaltung schon im Juni? 60€
	* wir wollen mehr Infos → Bezug Informatik? Veranstaltungsdatum?
	TODO: Paul formuliert Mail und schickt ihn vorher über Verteiler
* Beccs Email bzgl. Probleme mit Sexismus bei der Ersti-Fahrt → fand Nachfrage statt?
	* Zwischenfälle wohl bei Trinkveranstaltungen
	* Sensibiltiät hochhalten. wir haben auch Konzepte
* Berufungsverfahren Integrative Bioinformatik: student. Vertretung dringend gesucht !1!!11!
	* Elena macht's: 6/0/1 → Paul trägt die Info weiter
* Umfrage Masterarbeit teilen (3.11.) → wird weiterverbreitet 4/0/3 → Elena teilt das für Paul
* Fahrtkosten Sonja → wir brauchen Beleg/Ticket → Elena schreibt ihr

## 8. Klima Streik Woche
* Büros unbeaufsichtigt? → der Raum ist nur offen, wenn Leute anwesend

## 9. Auswertungen
* Studienfahrt
	* Rückübeweisungen bei Zuviel-Überweisung (Maxim. Z.) → Paul schickt Bianca Teilnehmerliste
	* Paul fand's ganz nett
	* nur 30 Leute → Werbung?
	* Essen war lecker, nur die Tomatensuppe war wohl etwas scharf → zukünftig bitte drauf achten
		* es war viel zu viel Brot da → Einkaufsliste schwer auffindbar (ist im Studienfahrtrepo) und sollte mit Kommentaren und Hinweisen im Wiki aktualisiert werden
		* Käse war genug
	* Leute angenehm, kein nervigen Betrunkenen
	* Unterkunft: Forsthaus Sayda hat super Küche (Platz, Ausstattung)
		* Beim Aufräumen ist nicht immer klar wo was hinkommt
	* Termin kommendes Jahr: sieht in Sayda zu dem Termin schlecht aus
	* falls Leute sich um nächstes Jahr kümmern wollen, können sie sich gern als AG zusammentun
	
	
* KIF 47,5 in Magdeburg: Moritz war da
	* hauptsächlich Vernetzung
	* sächs. Info-FSRä-Treffensplanung wiederbelebt
	* Resolutionen → s. Mail/[KIF-Wiki](https://wiki.kif.rocks/wiki/KIF475:Resolutionsentw%C3%BCrfe)
	* nächste KIF Ende Mai in Dortmund

## 10. Sonstiges
* Nutzung der Aula: Paul reicht Anfrage zur Nutzung im Senat ein
* E-Mailverteiler, Gespraech mit Neumann bzgl Newsletterwiederaufbelebung (wir brauchen erstmal ein Konzept)
* Erasmus: Alina ist heute nicht da
* Sitzungskomfort: wie gestalten wir unsere Sitzungen angenehmer → Ideen werden gesammelt
	* Gefahr des Unproduktionismus bei zu viel Gemütlichkeit oder gar Alkohol
	* Snacks/Getränke bereitstellen?
	* Was können wir uns abschauen? Rückmeldungen sammeln
	* Sitzungsort auch mal ins private Verlegen? z.B. würden uns Nicky und Moritz mal einladen
* Wahlwerbung: fand statt (online und offline!)

