---
---

Anwesend: Niel, Natascha, Paul, Alina, Marvin, Benedikt, Elena, Amin, Niclas
Protokoll: Elena

# Tagesordnung

## 7. Kommentar Koalitionsvertrag (vorgezogen)
  * Frage um KI Strategie: Schluesselstrategie "KI" stärken
  * Raustsellen von Koalitaetsvertrag und Meinungen
  * Termin zur veroeefentlichung eigentlich heute (10.12.19) aber kein Zeitdruck
  * Marvin Interesse an Mitarbeit
  * Koalitionsvertrag vermutlich wenig gelesen -> wenig Resonanz
  * Diskussion um Meme bzgl. Koalitionsvertrag
  * Newsartikel oder Twitter 
  * Stellungsnahme auf Webseite, Verloinkung auf Twitter mit Bild

## 1. Orga 
 * Protokolle & Hochladedisziplin
 * Protokolle moeglichst schnell im E-Mail Verteiler
 * anscheinend noch fehlende Protokolle von 2019 -> (ehemalige) FSR Mitglieder fragen
 * fuer Weihnachtsfeier wird noch Hilfe gesucht
 * vor allem beim einkaufen

## 2. Finanzen 
  * Ausstehende Förderung für ProChoice (Email 22. Mai)
  * E-Mail fuer foerderung anscheinend nicht geschickt
  * Einige nichtueberwiesene Betraege (Eric im CC Camp, Moritz fuer KIF)
  * Erics Foerderung an Berichterstatung gebunden
  * bisher noch keinen Rahmen dafuer geschaffen
  * Es sollte an einer Veranstaltung gearbeitet werden in dem gefoerderte Personen an denen ein Vortrag mit dranhaengt berichten/ Wissen weitertragen
  * heute Kassenschluss: Aber Aufschub
  * Unsicherheit bzgl Moeglich- und Gueltigkeit bei Ueberweisungen

## 3. MuP I 
  * wurde Email an Heine verschickt? -> Nein
  * Entwurf im Verteiler
  * für manche zu uebersehen
  * zu verteilte Mitglieder und Helfende auf Kanaelen -> Mehr workload noch eine Benachrichtigung zu machen fuer einen Entwurf in Verteiler
  * Vorschlag: Filtern von E-Mails für Intern, extern mithilfe des E-Mail Programms
  * Feedback stets erwuenscht: auch positiv, auch wenn redundant

## 4. Analysis 
  * weiteres vorgehen?
  * Gespraech Kirchheim (Prodekan), Studiendekan Mathe, Uebungsleitenden (WT, Analysis) 
  * Ohne direktes Feedback von Studierenden gerarbeitet
  * Anhoerung der Uebungsleitenden, noch nicht ueber Hoersaaluebungen gesprochen
  * Gespraech mit Hirth als naechstes, danach weiteres Handeln
  * ehemalige Skripte von WT und Analysis gesucht
  * Elena guckt nach ehemaligen Skript von WT (Klotz und Szkoła) und Analysis (Radl)

## 5. Klausurenproblematik
  * was kam bei der WiFa rum?
  * Unkooperativ seitens des Wifas Studienbüros
  * SWT Online Klausur- Computer Raum nur fuer diesen Tag gebucht
  * Stellungsnahme bezueglich Studiunfreundlichen Bedingungen
  * Kooperation mit WiFa FSR moeglich

## 6. Emails
  * Facebooknachricht zu Umfrage (Medien- und Kommunikationswissenschaften bzgl Spielfiguren) -> Teilen auf FB und Twitter
  * selten Anfragen auf FB -> erstmal in Verteiler schicken um Resonanz zu erfahren  und ggf dann in sitzung tragen zu koennen 
  * Förderung MaDiThea (Mail 31.10 und 24.11, Antwort auf Nachfrage vom 6.12) - vertagt
  * Antrag auf Förderung Vortrag " Wer ist Wir: Deutschland und seine Muslime." (Mail 01.12) - vertagt
  * Ausschreibung EF Zukunftsstipendium (Mail vom 6.12.) -> Job Verteiler
  * AK Lehramt am 10.12. 17:15 (Mail vom 09.12)
  *  Kontaktperson war dort, ist gut, wenn Interessierte teilnehmen, ist aber kein muss 
	+ vielleicht mail an Lehramtsstudis weiterleiten
	+ Elena twittert das
	+ im kalender auf Webseite teilen 
  * Evaluierungskommission Potthast (Mail vom 09.12)
	+ Vermutung:
	+ Potthast braucht Evaluation, ob er Kriterien für Juniorprofessur erfüllt
	+ wie Berufungskommission 
	+ braucht man Vorwissen über den Prof? 
	+ ganzheitliche betrachtung, Vorwissen in Bereichen Wirtschaft und Forschung nicht sehr wichtig 
	+ Vorschlag, über den Verteiler jagen, ob jemand Bock hat 
	+ davor antwort an Frau Wendt schreiben mit Frage, wie viel Workload das ist, Niclas macht das
	+ Niel hat Interesse an der Kommission

## 8. Oeffentlichsarbeit
  * Wie sollen unsere Kanäle zusammenspielen (Twitter, Facebookgruppen, Facebookseite, Chatgruppen, Website, Aushänge)
  * Womit sollen die jeweiligen Kanäle bespielt werden?

## 9. Sonstiges
  * Sitzungskomfort
  * verschiedene Sitzungsleiteung waren cool 
* Tickets mit 36c3
* keine Tickets auf unserer Seite hochladen vor dem Kongress!! Indikator auf Website, dass die Studis das nicht machen? 
  * Logo (Protokoll 25.4)
 * neues Logo soll kreeirt werden, Alina setzt sich für neues Logo ein 
  * Berufungskommission Brewka
* Alina darf nicht mehr an der BK teilnehmen, wenn sie Gleichstellungsbeauftragte ist 
* wir brauchen Nachfolge
* W3 Professur wird berufen, weil Brewka bald emiritiert 
