---
---

Anwesend: Alina, Nicky, Natascha, Benedikt, Dominik, Niel, Paul, Elena, Bianca, Niclas 
Protokoll: Paul 
Sitzungsleitung: Elena

## Tagesordnung 22.10

## 1 Orga

  * Sitzungstermin
    * Auswertung schwierig
    * bitte überarbeitet nochmal eure Doodles, es gibt Erinnerungen in Verteiler und Telegram
    * Termin für nächste Woche wird Sonntag bestimmt 

## 2 Finanzen

  * Finanzeinweisungen?
    * immernoch keine Infos vom Bummeltimu
  * Stand Auszahlung von Förderungen
    * Flexen Flaneusen Förderung wurde mal beschlossen, Geld ist immernoch nicht überwiesen
    * Natascha kriegt Rechnung und überweist das Geld
  * Beschluss Geld für Studienfahrt (TeilAuto, Einkaufen etc.)
    * Beschluss 1000€: 7/0/0
  * Beschluss Geld für Grillen (TeilAuto, Einkaufen etc.)
    * Beschluss 300€: 7/0/0
  * Förderung Sonja Heinze GoTo 40€ für Fahrtkosten
    * Beschluss bis zu 50€ für Fahrtkosten: 7/0/0

## 3 Entsendung StuKo

  * Nicky will nicht in die neue StuKo, Ersatz?
  * Josy will wieder in die StuKo, würde Projekte fortsetzen und Synergien aus StuKo und Fakrat nutzen
  * Natascha würde gerne StuKo machen
  * Alina würde evtl. Stellvertretung machen wenn diese frei wird
  * Wahl zwischen Natascha und Josy 
  * Ergebnis geheime Wahl:
    * Josy: 1
    * Natascha: 5
    * Enthaltung: 1
  * -> Natascha wird statt Nicky von uns in die StuKo empfohlen
  * Stellvertretung wird nächste Woche gewählt

## 4 Grillen

  * Stand?
    * Ansprechperson für Grillen vorm StuK schwer zu finden
    * Bianca bekommt einen Kontakt nach dem anderen
    * StuK hat Bescheid bekommen dass wir den Termin nehmen zu können
    * Zahlen vom Sommerfest fehlen noch 
    * Bianca hat Schichtplan und Plakate erstellt, ausgedruckt und ausgehangen
    * Auto müsste organisiert werden 
    * es fehlt noch Fahrende Person
    * es fehlen noch Leute für Schichten **eintragen!**
    * Handkassenantrag muss noch gestellt werden (am besten bis 01.11)
  * Paul: Marvin wollte fahren?
  * Niel kann auch fahren
  * Elena stellt Handkassenantrag + einen Handkassenantrag für die Studienfahrt
  * Werbung?
    * FSR Mathe kann auf Insta posten und woanders
    * Niel und Dominik bewerben es mit bei ADS Vorlesung

## 5 Studienfahrt

  * es gibt ausgelagerte Orgagruppe in Telegram
  * niemand neues meldet sich zum mitfahren
  * Werbeambitionen?
    * heute 17:15 ADS Vorlesung, kann da wer Werbung machen?
    * Niel und Dominik würden das bewerben 
    * beim Grillen nochmal Werbung machen
    * andere Vorlesung im höheren Semester? (DBS kommenden Montag 13:15)
    * Alina und Elena macht nächste Woche Werbung in DBS
  * Alina hat Emails an Teilis geschrieben mit Call for Participation etc.
  * Eric und Alina haben sich Gedanken über Essen gemacht, es wird nice!
  * Eric, Paul, Alina würden einkaufen
  * Elena stellt Handkassenantrag
  * Rest in seperatem Treffen besprechen? viele Mitfahrende sind hier

## 6 36C3 Förderung

  * Fristen im Newsartikel aktuell von Paul willkürlich, sollten besprochen werden
  * Nicky: 17.01.20 ziemlich spät 
  * Paul: 05.01.20 eigentlich besser
  * Benedikt: niemand lädt zwischen Kongress und Silvester Ticket hoch
  * Alina: Was spricht gegen 17.01.20
  * Natascha: Einige stellen erst beim/nach C3 fest, dass es die Förderung gibt
  * Nicky, Alina: Wozu brauchen wir dann erste Frist?
  * Kann Rechnung hochgeladen werden statt Ticket?
  * Alina: Tickets alleine nicht fälschungssicher
  * Paul: Zwei Fristen sorgen eventuell für bessere Einhaltung der zweiten
  * Entscheidung ob eine Frist oder zwei?
  * Vorschlag: keine Anmeldefrist, Einreichefrist 17.01.20
    * Beschluss: 6/0/1
    * Paul ändert online Fristen
  * Email an andere FSRä mit Werbeaufruf bevor Ticketverkauf startet
    * Paul würde das die Tage machen

## 7 Anwesenheit ADS1

  * Siehe Telegramgruppe und Email vom 16.10
  * Email an Middendorf Stand?
    * bitte lest euch die Email durch!
    * Bianca findet den Entwurf gut
  * Newsartikel Stand?
    * Alina hat Newsartikel geschrieben, gibt ihn Betroffenen und FSR zu lesen wenn er fertig ist
    * Seit 2009 gibt es diese Regelung
  * Wir können nichts fix sagen, müssen das auch Studis so mitteilen 
  * Erstsemester und Neuimmatrikulierte werden eingeschüchtert, auch wenn es in Übungen anders gehandhabt wird sollte dagegen vorgegangen werden

## 8 Anwesenheit Automaten und Sprachen und Automatentheorie
 
   * Droste verlangt Fähigkeit in der Übung vorrechnen zu können
   * Punkte können abgezogen werden, wenn nicht vorgerechnet werden kann
   * das ist neu 
   * gerade Leute die nicht so sicher sind werden mit drohendem Punktabzug vom Übungsbetrieb abgehalten
   * Prüfungsordnung wird ausgedehnt, obwohl nur Punktabgabe verlangt ist
   * Vorschlag: Gespräch suchen
   * Paul wäre gerne dabei, hat aber Bias
   * Alina kann mitkommen, ist aber nicht superscharf drauf
   * Paul und Alina schreiben erstmal Entwurf an Verteiler
  
## 9 Analysis und Wahrscheinlichkeitstheorie

  * es gab von Studierenden Beschwerden über die beiden Module
  * Vorlesung unstrukturiert, Skript nicht einheitlich
  * viel Copy&Paste
  * Übungszettel von der Uni Ulm
  * oft irrelevante Exkurse während der Vorlesung
  * WTheorie:
    * er versucht wohl 10LP Modul in 5LP Modul zu pressen
    * 2 Uni Ulm Serien werden bei uns in eine gestopft
  * Vorlesung nicht wertvoll
  * Wissensvermittlung fällt zurück auf Übungsleitende
  * unterschiedliche Übungsleitende haben unterschiedliche Bewertungsmaßstäbe
  * **keine Briefkastenabgabe in Analysis**
  * Wtheorieabgabe ist in den Übungen
  * Gespräch über Abgaben und Serienvolumen mit ihm suchen
  * Alina hat Lust auf Gespräch mit konstruktivem Feedback, aber nicht alleine
  * FSR Mathe hat wahrscheinlich Interesse sich an solchem Gespräch zu beteiligen
  * es wird versucht mit FSR Mathe und BioFarm beim StuRa-Plenum auszutauschen 
  

## 10 Emails

  * Probestudium (mail 07.10) **wichtig!**
    * Frau Güttler sucht unbedingt für Freitagmittag 11:15-12:45 eine Person als Studiengangsvertretung beim Studiengangspeeddating
    * Benedikt kümmert sich drum und meldet sich bei Frau Güttler
  * GTI2 Dokumente im Git sollen entfernt werden (Mail 10.10)
    * vertagt, Paul schreibt den Betroffenen
  * OOP Lösungen löschen (Mail 17.10)
    * vertagt, Paul schreibt den Betroffenen
  * Germienworkshopanmeldung (Mail 17.10) 
    * da ist unsere Studienfahrt
    * Natascha will mitmachen und meldet sich an
  * Koordinationstreffen Lehramt (Mail vom 20.10)
    * Doodle kann bis Freitag ausgefüllt werden
    * nochmal in Gruppe tragen

## 11 Einführungswoche

  * Auswertung
  * vertagt




