---
---

**Anwesend**: Paul, Natasha, Bianca, Alina, Georg, Ned (Gast), Jasmin (Gast), Moritz  
**Protokoll**: Georg

# Inhalt
1. Orga
2. Anfrage Mathe FSR
3. Finanzen
4. ADS Gesprächsbericht
5. MuP 2 Klausur
	5. DH-Vernetzung
6. Website
7. Semesterauftaktparty
8. E-Mails
9. Sommerfest Auswertung
10. Erstiwoche
11. Treffen der sächs. Infofachschaften

## 0 Vorstellungsrunde

## 1 Orga
* Vertrauensperson
  * E-Mail-Adressen: vertraulich.person1@... und vertraulich.person2@... und 
  vertraulich@... →Paul beantragt diese bei Fabian
  * auf Website explizit namentlich aufschreiben
  * paritätische Besetzung wär' gut →Alina würde sich zu Georg gesellen

## 2 Anfrage Mathe FSR
* Förderung CCC Camp. Machen wir? Wollen wir? →man kann sich insbesondere mit 
Informatik-bezogenen Themen an uns wenden
* Almdudlerförderung von WG-Held →Unternehmens-/Werbezeug haben wir bisher
kategorisch ausgeschlossen und würden das auch zukünftig so beibehalten

## 3 Finanzen
* Onlinebanking →eine Aufgabe für die Nächsten
* Stand Auszahlung von Förderungen →es wird sich von Paul und Christopher drum 
gekümmert
* Antrag Theaterprojekt (Mail vom 10.07) →nicht Beschlussfähig, Alina gibt Ihnen
 Bescheid

## 4 ADS Gesprächsbericht
* Potthas, Tiepmar, Paul und Alina trafen sich
* als erfolgreich empfundenes Gespräch
* Alina darf Gedächtnisprotokoll anfertigen
* Hinweis auf Ihrer Website, dass man Vorleistung wiederholen darf
* Moodle noch nicht überzeugend genug
* nächstes Semester bei Stadler. Wir hoffen auf eine gute Weiterentwicklung

## 5 MuP 2 Klausur
* Klausur war richtig schwer. Bewertung zwar besser als erwartet, aber trotzdem 
noch viele Durchgefallene
* Diskrepanz zwischen tatsächlichem Wissen und Klausurnote
* E-Mails wurden noch nicht beantwortet, wir warten noch ab

## 5.5 DH-Vernetzung
* Genau dafür wollen wir Moodle nutzen
* Einführungswochenangebote speziell für DH'ler, gern auch darüber hinaus
* Ned mag sich gern beteiligen

## 6 Website
* Website-Prototyp zu sehen auf https://wannenhero.gitlab.io/fsinf-website/
* öffentliches Repo auf [GitLab](https://gitlab.com/wannenhero/fsinf-website) 
→es darf sich gern eingebracht werden
* sogar responsive, yeah!
* Paul wendet sich an Fabian zur Migration

## 7 Semesterauftaktparty
* Alina hat Mail heut' morgen beantwortet
* Vorschlag Telegramgruppe zu bilden
* Bewerben (auch für Mitarbeit)

## 8 E-Mails
* Empowerment Plakataktion (E-Mail vom 23.07) →finden wir gut und bringen uns im
Rahmen unserer Möglichkeiten ein. Es sei jede*r dazu aufgerufen sich einzubringen,
auch über Telegram bewerben (Alina)
* Filmvorführung FACE_IT am 06.08 (E-Mail vom 23.07) →Paul twittert es raus
* Frauenhofer IIS Summer School (E-Mail vom 25.07) →Frist vorbei
  * wollen wir ausgewählte Themen ohne Diskussion bewerben? →allgemeine Zustimmung,
  muss aber noch beschlossen werden
* AK Streik des StuRa (Mails vom 24.07 und 02.08) →Paul twittert es raus
* Emailverteiler und git gingen ca. eine Woche nicht, scheinen jetzt wieder 
stabiler zu sein

## 9 Sommerfest Auswertung
* Mathe hat schon ausgewertet →[Protokoll](https://www.math.uni-leipzig.de/fachschaft/wp-content/uploads/2009/09/fabi.pdf "PDF")
  * Awareness ist schon genau so richtig
  * andere FSRä haben wohl schon schlechte Erfahrungen mit mobiler Zapfanlege 
  gemacht (dauert länger, Plastebecher nerven)
  * mehr darauf achten, dass es genügend Halal und Vegane Sachen gibt. Muss 
  Fleisch überhaupt sein?
  * zu wenig alkoholfreie Getränke (vor allem auch wenig Auswahl)
* unsere Perspektive festhalten (Alina kümmert sich)
* die zweiten DJanes waren sehr gut
* feministische DJanes bringen mehr Spaß. Das sollten wir öfter machen.

## 10 Erstiwoche
* es existiert eine Telegram-Orga-Gruppe
* reales Treffen wär' gut. Bianca erstellt ein Dudle

## 11 Treffen der sächs. Infofachschaften
* es existiert eine Telegram-Orga-Gruppe (Natasha, Moritz, Bianca sind dabei)
* es gibt wenig treibende Kraft
