---
---

## Sondersitzung 04.10.19

Anwesend: Marvin, Natascha, Bianca, Elena, Paul, Alina, Amin, Nicky
Protokoll: Paul
Sitzungsleitung: Nicky

### 1. Orga
  * Git Zugänge
    * es haben noch nicht alle Zugang 
    * E. und Fabian werden von Paul angehauen
    * Paul braucht dafür die Kürzel von allen die fehlen
    * Alina erinnert alle in der Gruppe dran
  * es sind alle Protokolle online
    
### 2. Sitzungstermin
  * es bräuchte ein Doodle, Marvin erstellt das und wertet es aus
  * nächste Woche? 
  * entweder nach der Campus Tour oder vor dem Spieleabend
  * **nächste Sitzung: Montag 15 Uhr**

### 3. Förderung Informatischer AGs
  * Abstimmung: Wir unterstützen die AG Link und die AG Adas Women ideell und durch Werbung.
    * 7/0/1

### 4. Erstiwoche

#### 4.1 Campustour

  * Elena hat eine Liste für Punkte der Campustour erstellt
    * Elena schickt Punkte über Verteiler und Erstiwochengruppe
    * Einweisung dann 12:45 am InfoPoint
    
#### 4.2 Grillen

  * Bianca war beim StuK wegen Grillen
    * wir haben uns angeblich zu spät gemeldet
    * entweder Mittwoch vor dem StuK mit Bierpongturnier (Turnier ab 19 Uhr), oder Freitag mit Raum
    * sie wollen baldmöglichst Entscheidung
    * sie können nicht grillen, können uns nur einen Grill ausleihen
    * Platz vorm StuK gehört dem Studentenwerk, wir müssten da anfragen
  * Bierpongturnier könnte Saufcharakter verstärken
  * Bierpongturnier findet erst später statt
  * mit Bierpongturnier können sich Leute unwohl fühlen
  * Freitag, 18.10 wäre eventuell besser
  * können wir die Orga stemmen wenn das StuK nur Getränke verkauft?
  * Orga in zwei Wochen machbar
  * TeilAuto kann beim StuRa gemietet werden
  * Termin nach hinten schieben und FSR Mathe fragen?
  * in der Woche vom 21.10-27.10 könnte man noch Werbung für die Studienfahrt machen
  * Marvin und Bianca haben Hut auf
  * Paul fragt wegen Teilauto beim StuRa an wenn wir Datum haben
  * welches Datum? 
  * Bianca fragt StuK an
  * Wenn das mit StuK garnicht geht kann man noch Oase anfragen
  
#### 4.3 Schichtplan

  * Spieleplan, Kneipentour, Hörsaalquiz sehen safe aus
  * es wird noch Antrag auf Handkasse (am besten eine für zwei wochen) beim StuRa benötigt
    * das brauchen wir zum Bargeld einnehmen und Kasse bei Veranstaltungen machen
  * Elena kümmert sich um Handkassenantrag
  * Fakultätseinführung braucht Leute die uns vorstellen
    * Standardvorstellung + Beutel verteilen 
    * es braucht noch Folien (die Propädeutikumsfolien können noch erweitert werden)
    * vorallem Beutelverteilung am Ende der Veranstaltungen sind relevant
  * **tragt euch ein!**

#### 4.4 Facebookveranstaltungen & Werbung

  * Elena kümmert sich um restliche Veranstaltungen und erstellt mit Conrad Banner für alle VAs für Facebook
  