---
---

Anwesend: Bianca, Natascha, Elena, Amin, Moritz, Benedikt, Niclas, Paul, Alina  
Protokoll: Paul  

# Tagesordnung 17.12.19

## 1. Orga
  * Mail an Middendorf
    * in Profrunde soll über Gitinstanz gesprochen werden
    * es gibt eine ausgearbeitete Email
    * Elena erkundigt sich wann Profrunde ist und versendet unsere Email dazu
    * Email ist im Verteiler
    * Feedback bis heut abend 
  * David ist zurückgetreten, Moritz rückt nach in den FSR 
  * Sophie ersatzentsenden für Marvin heute im Plenum?
    * Beschluss: 8/0/0

## 2. Finanzen
  * Ausstehende Förderung für ProChoice (Email 22. Mai)
    * auf Pauls Mail wurde noch nicht geantwortet
    * gibt es eine andere Kontaktmöglichkeit?
    * wie verfahren?
    * Vorschlag: Aufnahme in Kassenrest, Abrechnungsfrist bis zum 31.03.20 setzen, da wir verpennt haben zu informieren
    * Beschluss: 8/0/0 -> angenommen
  * Ausstehende Zahlungen von Studienfahrt / wie wollen wir es mit den Mitgestaltern regeln? 
    * Beiträge von 2 Personen stehen noch aus (E. und ein Teili), Natascha schreibt Emails
  * Stand?
    * Überweisungen sind endlich raus
    * :tada:
    * es gibt noch ausstehende Geldausgänge und Geldeingänge
    * es passt alles soweit (hoffentlich)
    * Natascha schreibt Email an Slawistik
 
## 3. StuKo 
  * Fächerkooperationsvereinbarung Journalismus und Moduländerung ADS für Journalismus kam an die StuKo
  * bitte alle StuKoMails an Verteiler weiterleiten
  * war schon im Fakultätsrat
  * eigene Übung für ADS?
  * Poolzugang für Studis die Module hier belegen ist
  * Journalismusstudis müssen 40% der Übungen lösen und bekommen einfachere Klausur
  * Zwei Wochen Bearbeitungszeit statt einer?
  * Paul: Wäre cooler, wird aber in ADS1 auch nicht gehandhabt
  * unterstellt das Geisteswissenschaftler*innen dass sie nicht die selbe Leistung bringen können?
  * Was denkt der FSR KMW bzw. Journalistikstudis dazu? Das wäre wichtig für uns
  * Freiwilligengruppe die in ADS Vorlesungen Algorithmen tanzt?
  * Wenn es diese Einteilung für Journalistik gibt sollte es diese auch für Sozialwissenschaften etc. geben
  * Wer fragt bei Journalistikstudis nach?
  Alina fragt im Plenum KMW FSR  
  * Wann ist die Frist?
    * 25.12.
  * StuKo Sitzung einfordern
  * Wenn Journalistikstudis das wollen sollten wir das machen

## 4. MuP I
  * wurde Email an Heine verschickt?
    * Paul schafft das nicht

## 5. Analysis und WKT
  * Stand?
    * Niel und Jasmin führen Gespräche
  * Aktuelle Dinge am besten an Niel und Jasmin tragen, da die von beiden FSRä aktuell beauftragt sind

## 6. Klausurenproblematik
  * Alina hat Text vorbereitet und an den Verteiler geschickt, ging auch an 
  * Fabian H. hat schon Kritik, ansonsten ist Feedback gerne gesehen
  * Sebastian H. von den WiWis hat mit Eisenecker gesprochen
  * Eisenecker sieht Studienbüro in der Verantwortung
  * WiWiStudienbüro blockiert
  * Stellungnahme an Studiendekane wahrscheinlich gewinnbringend
  * StuKos können im Zweifelsfall Beschlüsse fassen

## 7. Emails
  * Förderung MaDiThea (Mail 31.10 und 24.11, Antwort auf Nachfrage vom 6.12)
    * vertagt auf nächstes Jahr
  * Antrag auf Förderung Vortrag " Wer ist Wir: Deutschland und seine Muslime." (Mail 01.12)
    * vertagt auf nächstes Jahr
  * JUP SAXONY Camp (Mail vom 13.12.)
    * Konferenz für Informatik an der HTWK, offen für viele (Vortragsfrist ist rum)
    * wir können die Veranstaltung bewerben
    * kostenlos für Studis
    * kann geteilt werden

## 8. Stellungnahme Koalitionsvertrag
  * Entwurf war rumgeschickt 
    * wird veröffentlicht mit redaktionellem Feedback 

## 9. Auswertung Weihnachtsfeier
  * vertagt

## 10. Bericht Senat
  * im Januar kommt ausführliche Antwort auf die Anfrage

## 11. Oeffentlichsarbeit
  * Wie sollen unsere Kanäle zusammenspielen (Twitter, Facebookgruppen, Facebookseite, Chatgruppen, Website, Aushänge)
  * Womit sollen die jeweiligen Kanäle bespielt werden?
  * vertagt

## 12. Sonstiges
  * Sitzungskomfort
    * vertagt
  * Logo (Protokoll 25.4)
    * vertagt
  * Irene will FSR Zeugnis geschrieben haben
    * vertagt

## ToDos
  * Natascha schreibt Email an Leute die Studifahrtbeiträge noch nicht überwiesen haben
  * Natascha schreibt Email an Slawistik wegen Erstiparty
  * Alina/Moritz reden mit KMW im StuRa
  * Natascha beruft die StuKo ein
  * Alina arbeitet noch an Kritik für die Stellungnahme
