---
---

Anwesend: Alina, Amin, Bianca, Elena, Natascha, Niclas, Nicole, Paul, Eric
Sitzungsleitung: Nicole
Protokoll: Eric

# Tagesordnung 24.03.20

## Orga

###  Protokolle bestätigen 17.04

* Paul hat Anmerkungen über den Verteiler geschrieben, wenn die angenommen werden ist es für Paul okay
* mit Änderungen angenommen: 6/0/3

###  Aktuelle Issues

* Reminder: neue TODOs aus der Sitzung als Gitlab-Issues aufnehmen

###  Email-Anhänge Lesbarkeit

* Bitte, Markdown-Anhänge auch aus pdf anzuhängen um es auf dem Handy einfacher lesen zu können
* Idee: Anhang nochmal als Kopie in die Mail selbst

###  StuRa-Entsendung
* Nickys Entsendung muss ersetzt werden
* Alina möchte gern entsandt werden.
* niemand sonst möchte entsandt werden
* Beschluss: Wir entsenden Alina ins Stura-Plenum: 8/0/1

* eventuell ist für andere Ersatzentsendungen ein personifizierter Neubeschluss nötig
* wir hätten gern für jede Dauer-Entsandte Person eine dauerhafte Ensatzentsendung: Paul, Nicole und Elena hätten gern eine
* Idee: wie ersatz-entsenden alle Mitglieder des FSR für unsere drei Dauer-Entsandten
* Beschluss: "{FSINF}\{Marvin, Niclas, Alina} X {Marvin, Niclas, Alina} = Ersatzentsendet" -> Abstimmung dazu: 8/0/1

###  Wurden Studis bei Gräbemodul über unsere Fortschritte informiert?

* wie sollten uns bei den drei Studis die sich gemeldet haben noch zurück melden
* Niclas schreibt ihnen

###  Updates Hirth

(kommt nächstes Mal nochmal auf die TO)

## Finanzen

* Haushaltsplan steht im Git, Feedback!
* Bianca und Paul überarbeiten den nochmal und wir stimmen ein anderes Mal darüber ab

## Coronalehre

* es kam Feedback von Denise (Mail vom 22.04.): wir nehmen es zur Kenntnis und verwenden es bei Bedarf
* wir wollen Brewka noch einmal schreiben wegen des Missverständnis der letzten Mail
* Exkurs: wollen wir mehr strukturelle Arbeit leisten, oder eher weiterhin individuelle Lösungen suchen?
* Apell einer Person: Wir sollten uns mehr mit eigenen Inhalten in die Arbeit des FSR und die Gremien einbringen. Es wird dazu angehalten sich vor der Sitzung nochmal fünf Minuten Zeit zu nehmen um sich vorzubereiten und die Sitzung aktiv mit gestalten zu können.

### Theodor-Vid-Preis

* Idee einen Preis zu verleihen für beste digitale Lehre an unserem Institut
* Alina spricht einmal mit D. Braun
* Frage wie und ob wir uns als FSR beteiligen
* Idee: Leute dürfen von Studis nominiert werden und dann wird zum Ende hin entschieden
* Frage: Wie wird dann am Ende entschieden und von wem?

## Emails/Anfragen

### Kommilitonen 2. Semester Bioinf (Mail vom 06.04.)

* Alina hat versucht Ansprechpersonen zu finden, das ist leider gescheitert
* Elena versucht einen Einladungslink herauszufinden, welcher dann weitergegeben werden kann

### PM Datenschutz

* Stura Referat für Inklusion hat gemeint, Uni würde Zoom-Lizenzen in großer Zahl kaufen
* Anfrage, ob wir gemeinsam eine PM schreiben wollen hinsichtlich Datenschutz
* Eine PM zu diesem Thema ist von anderer Stelle schon versandt worden

## Sonstiges

* Wir machen kein Sommerfest
* Vorschlag eines Onlineworkshops zu Resilienz (wie verfolgen das erstmal nicht aktiv)
* Angebot des offenen Informatik-Raums sollte beweorben werden: vielleicht hat Moritz Zugriff auf die Telegram-Kanäle und er könnte das dort verbreiten (Nicky fragt bei ihm nach)
* Elena schreibt ein Vorschlag für einen Artikel über den Verteiler, der kann auf die Webseite