---
---


Anwesend: Alina, Bianca, Georg, Marvin, Nicole, Paul, Amin  
Protokoll: Marvin

## 1. Orga
  * Protokolle bestätigen 31.03.  Beschluss: 5/0/2
  * Aktuelle Issues
  * Infrastruktur für digitale Sitzungen
    * Sitzungen zugänglich machen?
    * regelmäßige Sitzung und kommunizieren, dass Studis auch daran teilnehmen können
    * super Idee, Paul schreibt News Artikel über den Verteiler 
  * Sitzungstermin (Doodle auswerten)
    * vorerst regelmäßiger Sitzungstermin am Freitag 13:00  Beschluss: 5/0/2
  * neuen Sitzungstermin etc. in Newsartikel?
    * vielleicht einen generellen "Was wir zurzeit tun/Was wir aktuell tun können/wie man mitmachen kann" Artikel?

### 1.1. Justi Schreiben bzgl Git
  * Stand?
  * Mail abgeschickt, keine Rückmeldung vom Justi bisher, kann so ca. vierteljahr dauern 

### 1.2. Hirth
  * Updates?
  * keine Updates, vertagt 

## 2. Finanzen 
  * Stand? Neues? Haushaltsplan?
  * bis nächste Woche angucken und dann in der nächsten Sitzung beschließen

## 3. Sommerfest
  * FSR Mathe abstimmen inwiefern das geplant wird
  * ist das nicht abgesagt? 
  * Paul geht davon aus, dass es nicht stattfinden wird, aber wurde nicht explizit abgesagt 

## 4. Coronalehre
  * ADS und Logik mäßig umgesetzt?
    * Logik eher schlecht umgesetzt, Zettel die PVL sind, werden trotzdem gemacht
    * Droste hat Podcast zu seinem Skript nachgereicht, Brewka schreiben, ob er Lust hat das auch so zu machen? 
    * Marvin schreibt Mail über den Verteiler, fragt nach falls Probleme gibt 
 
## 5. Emails 
  * ADS Mails (Emails vom 15.03. und 16.03.)
    * Stand?
    * erledigt 
  * Kommilitonen 2. Semester Bioinf (Mail vom 06.04.)
    * Person hat keine Connections zu Bioinf Leuten
    * Alina fragt in der Ads Gruppe nach LEuten die BioInf Leute kennen 
  * Wissen in der modernen Gesellschaft Leute rausgeworfen (2 Mails vom 15.04. und eine vom 17.04.)
    * ersten 20 im Moodle Kurs durften teilnehmen, die anderen nicht 
    * ist das rechtlich überhaupt okay? 
    * Almaweb Einschreibung sollte bindend sein und ist schwierig heimlich einen Moodle Kurs anzulegen, besonders wenn 
      Problem 
      * Vorschlag: Mail an Gräbe und  Studienbüro schreiben, dass es so nicht geht, sollte schnell geschehen
      * Paul macht das 
  * Suche Kontakt eines Dozenten (Mail vom 16.04.)
    * kennt niemand, Paul schreibt der Person zurück  

## 6. Sonstiges
  * häufig können Mails nicht von einer Person abgeschickt werden, wäre cool, wenn dann Elena oder Georg als 
  (Co)Sprecher\*in das abschicken könnten

