---
---

anwesend: Georg, Paul, Elena, Alina, Benedikt(Gast), Niel(Gast), Bianca, Natascha, Marvin, Niclas  
entschuldigt: Moritz, Amin  

## 1. Orga

## 2. Finanzen 
  * Ausstehende Förderung für ProChoice (Email 22. Mai)
    + Rechnung ohne datum an die Tür des FSR Büro gepint 
    + M. meinte ist okay, wenn wir Rechnung mit Datum drauf machen
    + ist schon überwiesen
  * Ausstehende Zahlungen von Studienfahrt / wie wollen wir es mit den Mitgestaltern regeln?
    + nicht mehr aktuell
    + noch nicht gecheckt, ob alles angekommen, wenn nicht schreibt Finanzen email  
  * Stand?
    + Abrechnung muss näcshte Woche beim Stura eingereicht werden
  * Haushaltsplan aufstellen: wer? Bianca
 
## 3. 36C3 Förderung
  * Handhabung bei Tickets, die von anderen abgekauft wurde
    + Frage, ob es reicht das Ticket hochzuladen: 
    + letztes jahr gab es Probleme, weil die Tickets nicht personalisiert sind, Problem: Anmeldetool ist noch nicht angepasst, Rchnungen unter 250 Euro sind nicht personalisiert
    + wir wissen nicht, was besser ist, wir fragen im Stura, speziell bei Heike nochmal, wie sie das wollen und machen es dann richtig
    + Fragen an Heike: Wie ist das mit abgekauften Tickets, Was muss eingereicht werden? 
    + Abgabemodalität sollte an die Leute kommuniziert werden( über Mail aus Anmeldetool) Natascha und Alina 
  * Reminder zum Ticketupload versenden wer? Natascha
    + nochmal auf Twitter posten? 
    + Jemandm muss HTWK Mensch antworten,was?: Förderung von HTWK schafft Präzedenzfall, das können wir nicht tragen, aber prinzipiell ist Förderung ausweiten cool, Förderfonds in ZUkunft? ==> dieses Jahr geht aber nicht.  wer? Natascha 
    + Was ist mit Mails die nicht angekommen sind? Erik fragen


## 4. StuKo 
* FKV Journalismus und Moduländerung ADS für Journalisten
  + Plan war FSR KMW soll kontaktiert werden wer? Marvin, Natascha
  + Bogdan hat Mail geschrieben, Marvin leitet weiter 
  + Termin vorschlagen, dazu Einladen muss Studiendekan machen

## 5. Änderungen in der LSP
  * Es wurden Dinge in die LSP eingebracht die möglicherweise zweifelhaft sind
    + lsp = kommision lehre studium prüfung des Rektorats 
    + Prüfungsordnung für spezifische Module, 
    + dort kamen Rückfragen von Studierenden: 
      + in Modulen Management steht Begriff Portfolio in der PO
      + in Stuko anbringen? 
      + PVL in Modulen sind schwammig und anders als bisher formuliert (erfolgreiche Teilnahme and Übung und 50% der Leistung)
    + erfolgreiche Teilnahme ist gefährlich, sollten wir anfechten, Paul nimmt Kontakt mit Menschen in LSP auf 

## 6. MuP I
* wurde Email an Heine verschickt?
  + Paul hat Mail noch nicht geschickt, hat er schon letztes Mal gesagt
  + es ging um den Übungsbetrieb mit der Partnerpflicht bei der Abgabe
  + Gespräch war recht ergebnislos, wir wollten Mail mit unseren Bedenken nachschicken 
  + Paul macht das wieder

## 7. Analysis und WKT 
* Stand?
  + es gab Gespräch mit Kirchheim, Studiendekan Mathe, Hirth 
  + davor gab es Gespräch mit Hirth, wo Verbesserungsvorschläge mitgeteilt wurden
  + noch kein Feedback auf Gespräch 

## 8. Klausurenproblematik 
* Alina hat Text vorbereitet
  + war im Verteiler, es kam keine Rückmeldung
  + einschlafen lassen? ja.
  + etwas zu spät um das noch zu reißen 

## 9. Entspannung in der Klausurenphase
  + Reihe mit lustigen Veranstaltungen, um sich mit anderen Dingen
   zu beschäftigen 
  + Fahrräder zeichnen und analysieren
  + Finanzbeschluss jetzt oder später?
  + Wir beschließen für die Veranstaltungsreihe "Entspannung in der Klausurenphase" 100€: 8/0/0
  + Meditationsworkshop 
  + gute Resonanz 
  + Spieleabend 
  + Arbeitsgruppe dafür: Alina(fahrräder zeichnen), Bianca, Marvin, Niel
  + wir beantragen 100 € aus dem Hilfsfonds für Fachschaften


## 10. Emails 
  * Förderung MaDiThea (Mail 31.10 und 24.11, Antwort auf Nachfrage vom 6.12)
    + siehe ältere Protokolle
    + Antwort kam, Workshop findet am 11.01. statt 
    + wenn wir fördern, dann sollten wir auch bewerben wer? Paul antwortet und fragt nach teilbarem Material, Elena teilt das dann(spätestens Donnerstag Abend)
    + Abstimung: wir fördern MaDiThea mit 60 €: 8/0/0
  * Antrag auf Förderung Vortrag " Wer ist Wir: Deutschland und seine Muslime." (Mail 01.12)
    + Abstimmung: wir fördern mit 50€ und Bewerben die Veranstaltung: 7/0/1
  * Philosophie und Nationalsozialismus (Mail 04.01)
    + wann: 20.01. 
    + wir teilen das(Elena)

## 11. Stellungnahme Koalitionsvertrag 
  * Entwurf unter [https://yourpart.eu/p/fsinfkoalition](https://yourpart.eu/p/fsinfkoalition), Koalitionsvertrag gibts [hier zum Download](https://www.mdr.de/sachsen/politik/koalitionsvertrag-sachsen-104-downloadFile.pdf) 
    * Gleichstellung und KI/Digitalisierung kann noch verbessert werden
  + weiterhin hochladen, zusammen mit dem meme aus dem Chat 



## 12. Auswertung Weihnachtsfeier 
* war gut, gab nur gegen Ende organisatorische Probleme
* Reinigungskräfte meinten wir hätten den Raum nur bis 1 Uhr
* Leute haben beim rausgehen gepöbelt und sich daneben benommen 
* Feedbacktafel schlecht beworben 
* persönlich in mehr Vorlesungen gehen 
* Algos tanzen zu früh
* insgesamt positive Finanz-Bilanz
* Stura Bier verkaufen? Alkohol verschenken geht nicht, wir verstehen die Problematik, dafür werden Kekse kostenlos angeboten, Beschluss auf den wir uns berufen können? 
  * Beschluss: Der FSR versucht im Rahmen seiner Möglichkeiten Spenden zum Wohler aller Studierenden einzusetzen. 8/0/0
* war trotzdem sehr gut, positives Feedback 
* Fazit für nächstes Mal: 
  + Endzeit der Veranstaltung wäre gut 
  * Absprache mit Reinigungspersonal 
  * Brezeln am selben Tag 
  * was tun wir gegen Pöbelnde Leute:
  * normativer Druck, wir können das nur machen, wenn sie sich auch gut verhalten 
  * Ende der Veranstaltung kommunizieren(Mikro), Hausregeln klar kommunizieren, weiterführende Veranstaltungen anbieten 

* Weihnachtsvorlesung:

  * zu spät aufgebaut, Glühwein und Kekse haben noch gefehlt
  * gute Resonanz
  * hat sich nach hinten verzogen 
  * nächstes Jahr gerne wieder 
  * Maletti wieder ins Weihnachtskostüm, nächstes Jahr auf dem Plakat mit seinem Einverständnis
  * zu wenig Leute die geholfen haben 
  * früher anfangen zu organisieren, viele Profs könnten es sich weniger kurzfristig gut vorstellen 
  * Handlungsempfehlung erstellen und ins Git laden: Natascha, Marvin 
  * Weihnachtsbaum muss entsorgt werden: Marvin, Niclas 
  * Entschuldigung: Paul 

## 13. Oeffentlichkeitsarbeit 
  * Wie sollen unsere Kanäle zusammenspielen (Twitter, Facebookgruppen, Facebookseite, Chatgruppen, Website, Aushänge)
  * Womit sollen die jeweiligen Kanäle bespielt werden?

## 14. Sonstiges 
* Mail an Middendorf bzgl. Professorenstammtisch
  * Antwort von Middendorf: Middendorf trägt es in den nächsten Stammtisch, hat noch Bedenken ausgesprochen 
* Sitzungskomfort
* Logo (Protokoll 25.4)
  * Logo mit Katze und Computer ist am Start 
  * Zukunftsmusik: T-Shirts
  * neues Logo wäre cool, DesignerIn beauftragen? 
  * Corporate Design sollte beachtet werden 
  * Erkennungsmerkmal sollte gegeben sein 
  * Vorschlag: Logo Entwurfswettbewerb in Entspannungsveranstaltungen einbinden
* Irene will FSR Zeugnis geschrieben haben
  * Moritz ist für Gremienbestätigung verantwortlich
  * sie schreibt  einen Textvorschlag und schickt das dann an FSR, damit Elena und Georg das unterzeichnen
  * Natascha kommuniziert das 

## To-DO
+ Auszahlungen für Studienfahrt regeln: Finanzen
+ Haushaltsplan aufstellen: Bianca
+ Zu Stura/ Heike gehen wegen 36c3 Förderung: Alina, Natascha
+ Reminder zum Ticketupload versenden: Natascha
+ HTWK Mensch schreiben: Natascha
+ FSR KMW kontaktieren: Marvin 
+ Mit Menschen in LSP Kontak aufnehmen: Paul
+ Mail an Heine schreiben: Paul
+ Arbeitsgruppe "Entspannung in der Klausurenphase": Alina, Bianca, Marvin, Niel
  + 100 € aus dem Hilfsfonds für Fachschaften beantragen: *???*
+ MaDiThea nach teilbarem Material fragen: Paul
  + das material teilen: Elena
+ 2 weitere Vorträge teilen(siehe TOP 10): Elena
+ Weihnachtsfeier/-vorlesung Manual schreiben: Marvin, Natascha
