---
---


Anwesend: Marvin, Paul, Georg, Elena, Bianca, Niclas, Alina, Ami, Natascha, Nicole  
Protokoll: Marvin

## 1. Orga
  * Bitte in den Betreff der Mail immer "Protokoll" und Datum der Sitzung mit einbinden
  * Protokolle bestätigen 27.02. und 18.03. Beschluss: 8/0/2
  * Aktuelle Issues: Bianca aktualisert Issues von dieser und letzter Sitzung

### 1.1. Justi Schreiben bzgl Git
 * Stand?
 * wird nach Sitzung abgeschickt 
 * zwei weitere VErbesserungen: cc Lizenz, keine ANführungszeichen, zwei mal das mit den Anhängen 

## 2. Hirth
* gab Gespäch am DOnenrstag, da kam nix rum 
* Vorschlag: weiter wie geplant, Studis auffordern Widerspruch einzulegen 
* Hirth macht Lina nicht dieses Semester, sondern angeblich ein neuer von der FU Berlin, Hirth macht dann MAthe für Physiker 
* AM besten den FaraPhy Leuten unsere Infos weitergeben, damit die Handhabe und Infso haben

## 3. Finanzen 
  * Wurde Renate informiert dass wir 27.02. Geld für sie beschlossen haben?
    * leider verpeilt, Natascha schreibt Mail, dass wir Geld beschlossen ahtten und fragt nach, ob sie Ausgaben hatte
  * komische Rechnung, zu der Natascha Fragen hat

## 4. Studienfahrt
  * Busbuchung? -> Teilizahl festmachen =>vertagt auf ca. 2 Monate vor der Studifahrt(Juli)
 
## 5. Emails 
  * ADS bewertet ohne Matrikelnr. (Email vom 15.03.)
    * hat Paul sich in Verbindung gesetzt?
    * ist in Arbeit, wird zeitnah abgeschickt
  * ADS gibt ohne Erklärung keine volle Punktzahl (Email vom 16.03.)
    * hat Elena sich begonnen zu kümmern?
    * noch nichts passiert, wird aber gemacht 
  * OOP (Email vom 21.03.)
    * Chiara wollte, dass wir Aufgaben aus dem GIt löschen sollen
    * Niclas löscht Aufgaben, aber nicht Lösungen aus dem Git
    * Paul schickt Anleitung an Niclas 
  * Aktion AlmaWeb (Email vom 23.03.)
    * gibt ein Modul, zu dem es keine EInschreibmöglichkeit ins ALmaweb gibt
    * Paul gibt Infos weiter, wenn se welche gibt 
    * Situation ist ziemlich doof mit unterschiedlichen EInschreibemodulen und genereller Überlastung
    * Nicole hat Kontakte zum Referenten für Lehre und STudium und kann Kontakt herstellen, ist aber schwierige Situation
    * related: warum wird Einschreibverfahren im WIndhundverfahren gemacht, ist unfair und hat negative Auswirkungen auf Studium 
    * => wäre nicht viel Aufwand Einschreibung über Tool als Belegverfahren zu machen 
    *  Rrchenzentrum aht aber schwierige Situation, da fest beschlossenes Etat und nur Entscheiodung von oben kann das ändern
  * Wir vs. Virus Hackathon Teilen (Email vom 23.03.)
    * war schon 
  * Welche Fremdsprachen als Ergänzungsfach möglich? (Email vom 30.03)
    * Elena vor ca. einem Jahr nachgefragt: alles unter B1 kann SQ sein, alles drüber kann auch Ergänzungsfach sein 
    * Denise's Antwort: sie konnte sich A1 und A2 anrechnen lassen 
    * auf Neumann verweisen, damit es safe ist, aber sollte funktionieren 
    * Paul macht das 

## 6. Evaluationskommission Burghardt
  * Es werden Menschen für die Burghardtevaluationskommission gesucht
  * DH-Studis über Kanäle suchen?
  * es haben Lust: Natascha, Irene
  * es hätte schon gestern geantwortet werden sollen 
  * Marvin schreibt Mail an Frau Wendt 

## 7. Sonstiges
  * Feedback Onlinesitzung
    * Jitsi spinnt immer rum und anderes Tool suchen wäre cool 
  * Nichtsemester (https://www.nichtsemester.de/cbxpetition/offener-brief/)
    * prinzipiell unterstützenswert, aber geht an der Lebensrealität vieler Studis vorbei
    * Beschluss: Wir teilen das Nichtsemester in unseren Kommunikationskanälen. Weiterhin beauftragen wir unsere Entsandten im Stura auf die fehlende Beachtung von Studierenden aufmerksam zu machen, die durch andere Gründe(Alter, Versicherung,...) betroffen sind. 
    * Ergebnis: 8/0/1
    * Elena teilt das 