---
---

Anwesend: Bianca, Elena, Natascha, Niel, Paul, Florian, Kyra, Eric  
Protokoll: Marvin  

## 1. Orga
  * Protokoll bestätigen 03.11.
  * bitte bestätigte Protokolle hochladen

## 2. Wahlen
  * Wahllokal ist gebucht
  * Uni entscheidet am Dienstag was mit den Wahlen passieren soll, wie
stehen wir dazu?
    + Möglichkeit zu Briefwahl ist mega gut, aber dann bitte schnell
organisieren und kommunizieren
    + Frage ist, ob reine Briefwahl, gibt schon ne Möglichkeit und
Fristen stehen auf unserer Webseite
    + Briefwahl sollten wir breit bewerben
    + grundsätzlich ist für Wahllokal auch Bereitschaft da
    + Niel antwortet Marc das direkt
  * Aufstellen bis 17.11.
    * wir bräuchten Sprechzeiten im Büro für Unterschriften
    + Vorschlag: ausgedruckte Formulare an die Bürotür heften und den
Leuden sagen, dass sie die unterschreibenene DInger in den FSR
Breifkasten schmeißen sollen bzw. direkt zum Stura bringen
    + Newsartikel schreiben und das kommunizieren
    + Bianca macht Dudle, dort eintragen, wenn 1 Kapazitäten hat im FSR
Büro zu sein und SPrechzeit zu machen
    + Link zum Dudle: https://dudle.inf.tu-dresden.de/buerozeiten/
  * Wahlwerbung
    + 1. WErbung fürs Aufstellen:
    + auf allen socials Kanälen pfostieren und einigermaßen ansprechend
    + 2. Briefwahl bewerebn, bis Ende November
    + 3. spätestens ab Anfang Dezember sollten wir Kandidierenden die
Möglichkeit geben sich vorzustellen
    + Vorstellung auf der Webseite voll gut, bevor die Frist mit
Briefwahl durch ist, damit die Leute wissen für wen sie wählen
    + weitere Vorstellung per Online Termin auch eine Überlegung wert,
allerdings Probleme mit Gleichberechtigung aller Kandidierenden, wenn
nicht alle können
    + wer teilt das in den social media kanälen? Paul guckt heute abend
und teilt das in Telegram, Elena teilt auch die Sprechzeiten

## 2. Finanzen
  + es fehlt noch ein Protokoll von den Erstiwochen
  + Paul hats gefunden und ändert das Protokoll noch mal in weniger ambig
  * Marvins Antrag
    * gibt es neues?
  * Erstiwochen!

## 3. StuRa Entsendung
  * 1 Platz ist noch frei
  * Emre würde heute gerne ins Plenum
  + Elena hat Zeit und Lust als dritte Person entsandt zu werden
  + in nächster beschlussfähiger SItzung entsenden

## 4. Veranstaltungen
  * Gorcenski Vortrag steht, sollte nochmal beworben werden
    + sharepic ist erstellt und wird von Elena mit der Veranstaltung
geteilt
  * Mail an Middendorf ist im Verteiler - Rückmeldungen?
    + sehr gute Mail, kann so raus

## 5. Coronalehre
  * Bianca hat Auswertung an Verteiler geschickt
  * Schlussfolgerung schreiben ist erstmal als freiwillige Aufgabe vermerkt
  * es gab eine umfassende Beschwerde
    + der PErson könnten wir schreiben, dass wir sie verstehen können
und sollten sie zu einer Sitzugn einladen
    + können sie auf Tutorien hinweisen, so dass sie noch weitere
Materialien zur Verfügung hat
    + allgemein wäre es cool, wenn die Vorkurse nicht nur ÜBerblick,
sondern auch Einführung in Java beinhalten, würde für MuP 1 und ADS 1
helfen
    + Marvin schreibt der Person zurück, dass sie gerne mit uns eine
Mail mit Kritikpunkten an die Dozis schreiben kann

## 6. Studiumssachen

### 6.1 Neue Regelungen zu Prüfungen
  * gibt es neues in unserer Fakultät?
  + Manteländerungssatzung ist noch nicht in der Stuko, wir wollen mal
mit Mathe vernetzen und fragen die Fakultät mal was da los ist

### 6.3 TI Umbau und Umbau des Studienstarts
  * haben wir Bogdan geantwortet, dass wir dran sind? ja
  + kam noch nix zurück, daher vertagt

### 6.4 Neues aus der Stuko
  + Mail zu Änderungen an MSC Informatik ist da, wir gucken uns das bis
zur nächsten SItzung an und geben dann Feedback


## 7. Emails/Anfragen
  + Persönliche Projektidee ( 09.11.)
    + Auf Joberteiler verweisen, Bianca schreibt zurück
  + Lehramtstreffen (09.11.)
    + Elena schreibt in den Telegram Channel und fragt Leute, ob sie
Feedback für die Person haben
    + einige Dinge wissen wir ja, aber habe nicht so supi tollen Draht
zu den Lehramtsstudis an unserem Institut
  + Bewerbung phsychisch fit studieren (09.11.)
      + sollten wir bewerben, wer macht das? Elena macht auch das

## n-1. Legevideo "Wer ist der FSR?"

## n. Sonstiges
  * Marvin, Bianca, Natascha bereiten Weihnachtsvorlesungssachen vor
    + noch mal einen Termin finden, die drei Orga Leute connecten sich
  * Hat Elena Studienbürodaten an Chemnitz FSR geschickt?
    + irgendwann im November kommen die Zahlen, die schreibt Neumann
dann an Elena und sie leitet es weiter
  * Was passiert mit den Ersti Beuteln?
    + wir sollten die noch irgendwie verteilen, evtl bei der Wahl an
die Leute, die gewählt haben
    + aber Werbung dafür sollten wir nicht machen, ist ansonsten
konträr zur Werbung für die Briefwahl
  + Transpis aufhängen gegen Schwurbeldemos nächstes mal gerne früher
connecten
    + sind an nem strategisch guten Ort um Präsenz auf dem
Augustusplatz zu zeigen, sollten wir nutzen
    + müssen gucken wegen neutralitätsanspruch der Uni ladida, aber an
und für sich sehr gute Idee
  + Newsletter Mail muss noch an Moodle und an den Verteiler geschickt
werden
    + Bianca macht das mit Moodle
    + Marvin schickt das an den Verteiler und Paul moderiert es durch

## Beschlüsse
  + keine, da nicht beschlussfähig
  + Beschlüsse irgendwie besser markieren, damit wir die schneller und
besser erkennen
  + Format wie am Anfang der TO 