---
---

# Protokoll 28.01.19

## Anwesende: Eric, Niclas, Natascha, Bianca, Elena, Moritz, Benedikt (Gast), Lea (Gast), Amin, Niel (Gast)
## Protokoll: Moritz
## Sitzungsleitung: Niclas

## 1. Orga
  * Protokoll 21.01. beschließen & veröffentlichen
   - Abstimmung:  6/0/2 angenommen

### 1.1. 36C3 Förderung
 * 98 angemeldet
 * Dokumenten Status?
 * Stand der nicht fristmäßigen Anmeldungen - Mails schreiben?
  - Einige Leute müssen noch angeschrieben werden, letzte Frist für fehlende Dokumente ist bis zum nächsten Mittwoch
  - Förderung vom StuRa kann dann beantragt werden
  - Es gab Emails von Menschen, die die Anmeldung nicht mitbekommen haben, Natascha antwortet und kümmert sich drum
  - Wenn es kein zu großer Mehraufwand ist soll es noch eingebracht werden
  - Für nächstes Mal: Anmeldefrist 23:59 beenden, hat für Verwirrung gesorgt
  - letzte Nachfrist bis Mittwoch
### 1.2. Analysis und WKT
 * Stand? 
 * Probeklausur - untypische Aufgaben, schwerere Abgaben
 * keine Absprache zwischen Übungsleitenden und Dozent
  - Es gibt 3 Probeklausuren, alle davon schwer und sehr unterschiedlich
  - Übungsleiter dürfen keine Klausuraufgaben schreiben
  - Übungsleiter tun schon ihr Bestes, wir können nicht viel machen
  - Amin spricht sich mit den Übungsleitern ab und probiert nochmal zu reden 
### 1.3. Justi Schreiben bzgl Git
 * Stand?
  - Schreiben ist fertig, soll bald losgeschickt werden
  - Marvin bittet, die Mails von der TI aus vorhergehenden Semestern an ihn zu schicken
  - Schreiben wird nochmal rumgeschickt
### 1.4. Klausurenproblematik
 * neue Mail - gelesen? 
 *  https://cryptpad.fr/code/#/2/code/edit/JiPd5XJVdsLCFRnPXsCzEmnC/
 * Meinungen?
  - Elena sieht das Argument mit dem entscheiden, welche Prüfung verschoben werden soll, als nichtig an
  - Elena: Mehrbelastung entsteht nicht durch steigende Studierendenzahlen, sondern durch Terminkollision
  - SWT Termin ist immer noch nicht veröffentlicht
  - Bianca: Einfach so eine Klausur verschieben ist nicht möglich
  - Eric: Es muss dort ein müssen rein
  - Niel: Laut Studienbüro kann man überlagerte Klausuren mit formlosem Antrag verschieben
  - Zur Raumknappheit wird der neue Absatz übernommen
  - Abstimmung, ob wir die Email in geänderter Form absenden wollen: 8/0/0

## 2. Finanzen 
  * Stand?
  - Bianca arbeitet am Haushaltsplan
  - Natascha arbeitet an der Abrechnung der Studienfahrt
  - Wir müssen bald die 1. Rate beantragen
  - Wir brauchen noch die Förderungen vom StuRa

## 3. StuKo Aktuelles
  * Stand JournalismusMaster + ADS
  - Marvin hat noch keine Antwort, will sich mit Natascha zum FSR KMW setzen und damit eine StuKo einberufen
  * neue Module Prof. Siegmund (Search-Based Software Engineering + Konfigurierbare Softwaresysteme)
  - bitte die Email/Modulbeschreibung lesen
  - Paul sieht es kritisch, dass die Abgabe der Übungsblätter nicht so wie in der PO gehandhabt wird
  - Natascha schreibt Kritikpunkte nochmal an den Verteiler
  - Marvin formuliert eine Antwortmail

## 3. Entspannung in der Klausurenphase
  * Wer mitmachen will soll in Telegramgruppe
  - wir brauchen Termine, um Räume mieten zu können
  - Termine sollten nicht der Abend/Nachmittag vor der Klausur sein

## 4. Emails 
  * LV-Planung Sommersemester 2020 (Mail 15.01)
  * Antrag auf Zuschuss zu Konferenzkosten für DHd 2020 (Renate Baritz) (Mail vom 15.01)
  * Reminder: Dringend: Überweisung Zuschuss zu Konferenzkosten (Renate Baritz) (Mail vom 15.01)
  - Wir sollten einen allgemeinen Beschluss fassen, wie viel wir fördern (pro Person/Veranstaltung)
  - Email wurde schon beantwortet
  * Bewertungsfristen Masterarbeit (Mail 27.01.)
  - Student hat uns geschrieben und in CC gesetzt, hat von nach 15 Wochen noch keine Note bekommen
  - Wir sollten das Gespräch mit Scheuermann suchen
  - Zuerst mit der Person reden/mit ihr gemeinsam da hin gehen
  - Mehrwert eines einzelnen Treffens mit dem betroffenen ist nicht gegeben, Sachverhalt ist klar
  - Am besten zeitnah handeln, es sind schon 15 Wochen vergangen
  - Moritz schreibt der Person und trifft sich
  * Informationen zur 12. PAM!®
  - wenn an uns direkt nochmal was geht leiten wir es an den Jobverteiler weiter

## 5. Oeffentlichsarbeit 
  * Wie sollen unsere Kanäle zusammenspielen (Twitter, Facebookgruppen, Facebookseite, Chatgruppen, Website, Aushänge)
  * Womit sollen die jeweiligen Kanäle bespielt werden?
  - es geht um Freiheiten bei der Bespielung des Twitteraccounts
  - bitte macht euch Gedanken
  - vertagt

## 7. Sonstiges
  
## ToDo

* Protokoll vom 21.01 hochladen (?)
* Menschen wegen fehlenden Dokumenten des 36c3 anschreiben (Natascha)
* Förderung vom StuRa beantragen (Natascha)
* Mit den Übungsleitern von WKT und Ana reden (Amin & Niel? falls ich mich nicht falsch erinnere)
* TI Justzi Schreiben rumschicken (Marvin)
* TI Mails aus den letzten Semestern an Marvin schicken (Eric? so meine Erinnerung)
* Klausurproblematik, Mail abschicken (Elena)
* Haushaltsplan bei Bianca in arbeit
* 1. Rate bei Stura beantragen (Natascha)
* Journalismus + ADS: Mail an StuKo und KMW schreiben (Marvin)
* neue Modulbeschreibungen lesen (alle)
* 15 Wochen Master Person antworten (Moritz)
* über Öffentlichkeitsarbeit Gedanken machen (alle)
