---
---

Anwesend: Marvin, Natascha, Paul, Alina, Niclas, Benedikt, Eric, Bianca
Protokoll: Paul

## 1. Orga
  * Beschluss: Protokoll bestätigen 29.07.
    * die Umlaufbeschlüsse müssen da noch rein
    * Abstimmung: 6/0/1
  * Issues erledigen, erledigte Issues schließen!
  * nächste Woche Präsenzplenum des StuRa mit Wahlen, Niclas sucht Ersatzentsendung
    * falls jemand Interesse hat oder jemand kennt 
    * es gibt auch andere Fachschaftsräte die Entsendungen frei haben
    * wenn Niclas keinen Ersatz findet soll Niclas von seiner Entsendung zurücktreten und wir wählen ihn danach wieder

## 2. Finanzen 
  * Bis 22. August müssen wir uns für oder gegen Studienfahrt entscheiden
  * Beschluss: Wir sagen die Studienfahrt wegen Corona ab:
    * Abstimmung: 4/1/2 angenommen
    * Niclas sagt das ab
  * im August könnten wir einen Nachtragshaushalt machen um veränderte Gegebenheiten zu berücksichtigen und Finanzen neu zu organisieren
  * 2. Rate ist beantragt aber noch nicht beantwortet, Natascha hakt nochmal nach

## 3. Einführungswochen
  * in der Telegramgruppe ist bisher nichts passiert
  * Alina hat sich mit Frau Güttler getroffen
    * vom 12.-16.10. hat Fakultät Audimax und FKH, da gestaffelt mit Kleingruppen Einführungen
    * wir sollten Vernetzung über Semester und im Erstsemester organisieren
  * z.B. Buddyprogramm zwischen Studis und Erstis, aber wir nennen das "InfoMatch - wir matchen Infos"
    * FLINT-Match, Awarenessmatch (Matching mit Personen die wir kennen und für ok befinden)
    * es gibt Formular im Moodlekurs, das will überarbeitet werden
      * Aufgabe die aktuell wichtig wäre
  * Forum/Moodle sollte besser aufbereitet werden, schonmal mit ersten Fragen füllen
    * Niclas, Alina, Paul haben Interesse Moodlekurs zu bearbeiten und Q&A
    * Dabei kann sich von Wissensseite auf Website inspiriert werden lassen
    * Lerngruppenkurs/andere Vernetzungsweise einrichten
    * eventuell Forum zu WhatsApp/Telegram-Gruppen
  * Wir sollten das organisieren, dieses Semester besonders wichtig
  * Welche Veranstaltungen wollen wir anbieten? 
    * Vortrag organisiert von bekannter Person (siehe Protokoll vom 24.07., Anfrage steht aus)
    * Paul, Niclas würden Vortrag zu SO/PO machen
    * Radtourrallye/Stadtrallye (?) bräuchte verantwortliche
    * Natascha und Bianca haben Lust auf die Kochshow
      * Elena hat Email dazu rumgeschickt
    * Bianca will eine Art Spielabend veranstalten
      * Alina hat dazu eine Idee
    * Alina fühlt sich für InfoMatch verantwortlich
  * Wie wollen wir das bewerben? 
    * offen
  * Wie begleiten wir die Einführungsveranstaltungen der Fakultät? 
    * offen
  * Wer ist für welche Veranstaltungen verantwortlich?
    * offen
  * wichtig ist persönlich bei Einführungen der Fakultät da zu sein (einzige Präsenzmöglichkeit)
  * am besten schon im Propädeutikum einsteigen
  * Legevideo wäre ganz cool
  * Persönlichere Vorstellung des FSR wäre cool

## 4. Coronalehre
  * Umfrage sollte ausgewertet werden
  * Stand?
  * Paul hat Antworten zu FSR-Arbeit rumgeschickt, Rest ist in Arbeit
  * DBPrak wird noch in Rohdaten, Paul schickt das weiter

## 5. TI 2 Umbau
  * Email muss verschickt werden
  * Marvin macht das heute

## 6. Emails/Anfragen
  * Womens Awards (05.08.)
    * bewerben? 
    * Paul twittert das
  * Programmierkurse (05.08.)
    * Paul hat im Verteiler Antwort formuliert, Feedback?
    * Paul schickt die so ab
  * Tutoring Kolleg (10.08.)
    * Angebot für Studis, die Tutorien machen
    * Wollen wir das teilen?
    * nur eine PDF, kein Link
    * wenn jemand Lust hat kann das geteilt werden
  * Probleme mit Hardwarepraktikum (10.08.)
    * Paul hat der Person geantwortet, Verteiler im cc

## 7. Legevideo "Wer ist der FSR?"
  * vertagt

## n. Sonstiges

