---
---

# Tagesordnung 01.05.20

## 1. Orga
  * Protokolle bestätigen 24.04.
  * 5/0/4 angenommen
  * bitte guckt nach Issues und schließt sie wenn sie erledigt sind
  * Wurden Studis bei Gräbemodul über unsere Fortschritte informiert?

### 1.1. Hirth
  * Updates?
  * nichts neues

## 2. Finanzen
  * Haushaltsplanentwurf seht im Git
  * Der FSR Informatik beschließt den vorliegenden Haushaltsplan ohne Änderungen
      * Abstimmung: 10/0/0
  * Der Beschlossene Haushaltsplan ist auf der Website: [https://fsinf.informatik.uni-leipzig.de/documents/Haushaltsplan_beschlossen_0105.pdf](https://fsinf.informatik.uni-leipzig.de/documents/Haushaltsplan_beschlossen_0105.pdf)
  * Zusätzlich beschließt der FSR Informatik folgende Förderrichtlinien:
    * Tagungsförderungen sollen in der Regel bis zu 50€ pro Person betragen. Mit dem beschlossenen Geld für Tagungsförderungen sollen möglichst fair Studierende gefördert werden.
    * 9/0/1

## 3. Coronalehre
  * was gibt es für Missstände, wo können wir handeln? (vllt. Lehre.Digital Treffen?)
  * Ling.Inf kritisiert

### 3.1 Gespräch Dorothea Braun
  * Alina berichtet
  * Thema 1: Theodor Vid Preis -für engagierte Digitale Lehre
  * positiv aufgenommen und weitergeleitet um das Uniweit anzustoßen
  * Fakultätsintern wäre auch gut
  * Vorschlag Hiwis einbeziehen durch Lehrstuhlauszeichnung
  * Thema 2: Absturz bei BBB
  * nichts weiter
  * Thema 3: Evaluation
  * Pflichts ist ausgesetzt aber freiwillig möglich
  * öffentliche Umfrage in unserem Rahmen möglich, solange offene Fragen und nicht personenspezifisch
  * Moodle oder über Shiny Server
  * größere Schwierigkeit: Fragenkatalog entwickeln
  * Alina, Bianca, Elena, Paul Interesse an Fragenkatalogentwicklung
  * Moodle bereits bekannt und zugänglich für Studis
  * Thema 4: Seminare für Selbstorganisation
  * Wäre praktisch, da bisheriges Angebot eher dünn ist

## 4. Emails/Anfragen
  * Kommilitonen 2. Semester Bioinf (Mail vom 06.04.)
    * erledigt
  * Feedback Career Service (Mail vom 24.04.)
    * als Spam abgestempelt
  * Anrechnung Auslandssemester (Mail vom 28.04.)
    * Antwort von Denise an Betreffende Person und Studienbüro
    * ohne Denise schlecht zu besprechen
    * Vorschlag Denise explizit einzuladen um darüber zu sprechen
  * Netzwerk Lehre.Digital Treffen 12.05. (Mail vom 29.04.)
    * wenn nicht vollausgereiftes Feedback zumindest zwischenstand veröffentlichen
    * Bianca, Natascha und Marvin setzen sich zusammen
  * Stand Brewka E-Mail
    * Marvin kümmert sich um die E-Mail dieses Wochenende (02./03.05.2020)
    * Wichtig: Missverständnisvollen Satz richtig stellen

## 5. Umgang mit Matrikelnummern
  * Email von Bjarne
  * Klarname und Kombination Klarname und MN nicht haltbar
  * Newsartikel, Twitter darauf aufmerksam machen
  * Elena schreibt dem Studienbüro 