---
---


# Tagesordnung 12.06.20

Anwesend: Natascha, Paul, Marvin, Bianca, Amin, Victor (Gast), Elena, Alina  
Protokoll: Niclas  
Sitzungsleitung: Paul  
Issue-Beauftragter: Marvin  

## 1. Orga
  * Protokolle bestätigen 05.06
    * Beschlossen mit 5/0/3
  * Issues erledigen, erledigte Issues schließen!

### 1.1. Kommissionen/Ausschüsse
  * Wir müssen 2 Personen in die Evaluationskommission Hofmann entsenden
    * Twittern und Paul fragt Kontakt und wird nächste Woche entschlossen und rückgemeldet
  * Wir müssen 1 Person in die Deutschlandstip.kommission entsenden
    * Natascha wird entsendet mit 6/0/2

### 1.2. Kajakvermittlung
  * SC DHfK ist Favorit
  * Ist die Anzahl der Menschen (10-15) zurzeit erlaubt?
  * Sollen wir mit der Anzahl der Menschen runter und Anzahl Boote rauf?
  * Niclas fragt nach, wie viele Menschen aktuell zusammen kommen dürfen
  * Danach kann der Antrag im HHA eingereicht werden und gebucht werden
  * Freitag ab Mittag
  * Datum 3.7.2020
  * Konsten: 500€
  * Voller Betrag soll vom StuRa finanziert werden
  * Wir fragen Mathe, wenn wir mit den Anmeldungen frühzeitig merken, dass zu wenig Studis sich anmelden
  * Der FSR bschließt die Veranstaltung (wenn rechtlich erlaubt) durchzuführen 8/0/0
  * Wer möchte es bewerben?
    * Wir als namensloses Issue aufgenommen

### 1.3. Umfrage 
  * Ist fertig
  * Gerade in der Übersetzung zu Englisch
  * Mail über den zentralen Uni Verteiler wahrscheinlich ab Montag
  * Brauchen Leute um die offenen Fragen aufzubereiten

## 2. Finanzen 
  * Machen wir eine Studienfahrt? Muss unser Haushaltsplan angepasst werden?
  * Bis zum 22. August haben wir Zeit zu entscheiden

## 3. Coronalehre
  * demnächst kriegen wir Feedback aus Umfrage

### 3.1 LinA
  * Runterladen des Übungsblattes ist an Bedingung geknüpft
  * Natascha hat den Prof informiert und er hat es geändert
  * Schreiben wir Email? Ist vorerst gelöst

### 3.2 DBPrak
  * Wenn die Umfrage da ist
  * Umfrage mit einarbeiten und dann abschicken

### 3.3 Hardware Praktikum
  * neues?
  * Elena hakt nochmal nach
  * Kann GTI mit HWP als bestanden gewertet werden? Unwahrscheinlich


### 3.4 SQ11 - Digitale Informationsverarbeitung
  * neues?
  * nein

### 3.4 DBS 2 Zwischenklausur
  * Zu umfangreich
  * Viel Programmieraufgaben
  * Am Rechner ungewohnt und kostet mehr Zeit
  * Viele haben es in der Zeit nicht geschafft
  * Schreibweise ungewohnt, teils unterhalb der Aufgabe spezifiziert
  * Technische Probleme bei manchen
  * Statistik anfragen
  * Paul wird Rahm schreiben

### 3.5 MUP2
  * Keine Antwort auf die Email
  * Paul hat Entwurf in den Verteiler geschreiben
  * Paul arbeitet Feedback ein und schickt die Mail ab
  * inkl. Nachfrage bei der betroffenen Person ob Kontrolle geändert wurde

## 4. Theodor Vid Preis
  * Heute treffen

## 5. Bericht aus Fakultätsrat
  * Bildungspaketstellen wurden besprochen
  * Stand Zukunftsvertrag an der FMI
  * 1. Tranche 9,25 Voll-Zeit-Äquivalente (VZÄ) 7,25 Mathe 2 Info
  * Fast alles LehrkraffürbesondreAufgaben (LfbAs) mit 20 SWS, 2 WiMis an Mathe
  * alle unbefristet
  * müssen und sollen möglichst bald ausgeschrieben werden
  * zweite Tranche bisher unklar (frühestens Ende Juni/Anfang Juli Informationen)
  * Frist sehr kurz
  * neue Stellen ab 01.01.21

## 6. Emails/Anfragen
  * "psychisch fit studieren" (Mail vom 09.06.)
    * Twittern
  * Strategieentwurf Digitalisierung in der Lehre (Mail vom 12.06.)
    * Nachfragen ob es Anhang gibt?
    * Paul berichtet wenn es im FakRat kommt
  * Beitragserhöhung Studischaft (Mail vom 11.06.)
    * retweeten

## n. Sonstiges
* Tagung der Computerlinguistik-Studierenden sucht für 2021 einen Veranstalter
* Könnte mit der der Linguistik Tagung hier in Leipzig zusammengelegt werden
* Anfrage ob der FSR die Tagung ausrichten/mitausrichten könnte
* Person schreibt nochmals an den FSR 
* Retweeten von der diesjährigen Tagung 