---


---

# Sitzung 21.01.2020
Sitzungsleitung: Paul und Eric
Protokoll: Niclas
Anwesend: Eric, Niel (Gast), Elena, Natascha, Paul, Alina, Bianca, Benedikt (Gast), Lea (Gast)

## 1. Orga
  * Der FSR beschließt das Protokoll vom 14.01.2020 ==> 5/0/2 

### 1.1. 36C3 Förderung
  * Alle bis auf fünf Personen haben etwas hochgeladen
  * Paul will Email mit einer Frist bis zum 26.01.2020 zu schreiben ==> 4/0/3
  * Wir müssen Namen auf die Tickets schreiben, verlangt Heike für die Inrevision 
  * Erik will sich darum kümmern, das zu automatisieren
  * Natascha wurde gesagt, dass es schön wäre, wenn es allgemein mehr Informationen zu 36C3 Rechnungen gäbe

### 1.2. Analysis und WKT
 * Gibt nichts neues 

### 1.3. Justi Schreiben bzgl Git
 * Marvin kümmert sich darum, er ist nicht da. Es gibt wohl nichts neues.

### 1.4. Klausurenproblematik
 * Es gibt eine Email von Sebastian H. Er sagt, dass der FSR WiWi die Email des FSR Info nicht unterstützt und eigene Strategie wählen.
 * Elena war bei den WiWis in der Sitzung.
 * FSR WiWi will StuKo einberufen.
 * FSR WiWi will, dass wir es auch in der StuKo ansprechen.
 * Paul würde auf die Email von Sebastian H. nicht direkt antworten.
 * Bogdan ist krank, deshalb würden wir wohl keine Antwort bekommen.
 * Wir könnten uns an die Rektorin wenden. 
 * Paul schlägt vor demnächst nochmal darüber sprechen. Er findet gerade keine Informationen zu ein Vorgehen über die Rektorin.
 
### 1.5. StuRa Entsendung Leo
 * Marvin ist krank und kann nicht ins heutige Plenum.
 * Leo engagiert sich in der kritischen Informatik AG (Link AG) würde gerne ins Plenum.
 * FSR entsendet Leo ins heutige StuRa Plenum ==> 5/0/2 

## 2. Finanzen 
  * Natascha fand Finanzordner von 2001/2002/2003. Würde die vom StuRa archivieren lassen wollen. 
  * Ca. 500€ auf dem Konto.
  * Germanisten schulden uns für die Semesterauftaktparty Geld. Wir sollten uns nach der Rechnung erkundigen. 
  * Weiterhin stehen noch Förderungen aus, z.B. Sommerfest Mathe und für Renate
  * Natascha will komplette Abschlussrechnung für die Ersti-Fahrt beim StuRa einreichen
  * Natascha ist sich aufgrund Abrechnung letzten Jahres nicht sicher, wie frei wir mit Förderungen sind
  * Paul spricht sich für einen Haushaltsplan aus
  * Natascha hat sich gefragt, ob es Grenze für Privatpersonförderung gibt, Renate wurde oft gefördert
    * Gibt bisher keine Obergrenze
    * Diskussion darüber, wie hoch eine ober Grenze sein sollte, wie wir diese festlegen ==> vertagt 
    * Wir sollten die Möglichkeit der Förderung aber mehr bewerben
    * Natascha schreibt Email an Renate, dass wir erst das letzte Jahr finanziell evaluieren wollen und dann über ihren Antrag entscheiden. Schreibt ihr auch, dass wir ihr noch die austehende Förderung überweisen
  * Ada's Women Förderungsantrag
    * Jemand hat Vollpreis bezahlt, da Studierendenausweis vergessen wurde
    * Natascha erkundigt sich beim StuRa über solche Fälle

## 3. StuKo Aktuelles
### 3.1 Stand JournalismusMaster + ADS
  * Marvin hatte sich mit dem Journalisten kurzgeschlossen. Marvin hat noch keine Antwort. 

### 3.2 neue Module Prof. Siegmund (Search-Based Software Engineering + Konfigurierbare Softwaresysteme)
  * Zwei neue Module sollen in der StuKo beschlossen werden. Natascha hat Email mit Modulbeschreibung geschickt.
  * Es gibt Übungsblätter, 50% müssen gelöst werden. 
  * Natascha hätte gerne, dass drinne steht wie viele Blätter es geben wird und das es einen 14 Tage Bearbeitungszeitraum gibt. 
  * Paul findet Prüfungsvorleistungen bevormundent und nicht sinnvoll. 
  * Wir sollen bis zum 02.02.2020 etwas dazu sagen
  * ==> Vertagt auf nächste Woche

## 3. Entspannung in der Klausurenphase 
  * Wer mitmachen will, soll in die Telegram gruppe

## 4. Emails 
  * Unterstützt kritische Studierende gegen rechte Angriffe (Mail vom 14.01)
    * In der Sache wird nichts unternommen
  * LV-Planung Sommersemester 2020 (Mail 15.01)
    * Hat sich noch niemand angeschaut
  * Antrag auf Zuschuss zu Konferenzkosten für DHd 2020 (Renate) (Mail vom 15.01)
    * Siehe Punkt 2 Finanzen
  * Überweisung Zuschuss zu Konferenzkosten (Renate) (Mail vom 15.01)
    * Siehe Punkt 2 Finanzen
  * Elena hat HTWK Menschen geantworten, dass er den FSR nach konstitierenden Sitzung ansprechen will.
    

## 5. Oeffentlichsarbeit 
  * ==> Vertagt

## 7. Sonstiges 
  * Gibt nichts

## ToDo's
* Alle lesen StuKo Email und Modulbeschreibungen
* Paul schreibt Email an Menschen der 36C3 Förderung
* Erik automatisiert den Namen auf die 36C3 Tickets
* Natascha komplette Abschlussrechnung der Ersti-Fahrt
* Natascha schreibt Email an Renate
* Natascha erkundigt sich beim StuRa über Finanzierungfälle, wie den von Ada's Women


