---
---

# Tagesordnung 10.07.20

Anwesend: Paul, Georg, Bianca, Marvin, Eric, Natascha, Alina, Moritz, Niclas, Nicole, Elena, Benedikt(Gast ), Henrik (Gast)  
Protokoll: Elena

## 1. Orga
  * Beschluss: Protokoll bestätigen 19.06
  * 8/3/0 angenommen
  * Beschluss: Protokoll bestätigen 26.06
  * 10/0/1 angenommen
  * Issues erledigen, erledigte Issues schließen!

### 1.1. Kommissionen/Ausschüsse
  * Wir müssen 2 BKs für die SCaDs-Professuren besetzen
  * Vorauswahl
  * Präferenz mit Data Science Studis, Parität
  * Applied Data Science
    * Jerome, Verena
  * Large scale knowledge
    * Eric, Renate
  * Beschluss wir entsenden Jerome und Verena in die Applied Data Science und Eric und Renate in die Large scale knowledge Kommission
  * Blockabstimmung: 9/0/1 angenommen

## 2. Finanzen 
  * Bis 22. August müssen wir uns für oder gegen Studienfahrt entscheiden, vertagt in August
  * 2te Rate beantragen 
  * sollte Beantragt werden -> Natascha
  * im August könnten wir einen Nachtragshaushalt machen um veränderte Gegebenheiten zu berücksichtigen

## 3. Coronalehre
  * Umfrage sollte ausgewertet werden
  * Anonymisierung der offenen Fragen, Cluster
  * Bianca, Moritz und Paul erklären sich bereit

### 3.1 DBPrak
  * geht weiter wenn Umfrage ausgewertet ist, vertagt

### 3.2 Hardware Praktikum
  * Schmid hat Treffen vorgeschlagen
  * nach den neuesten Fällen sollten wir das wahrnehmen
  * Suggestion von nicht bestehen der Prüfungsvorleistung gegenüber Studis, nicht aber gegenüber FSRs
  * Paul und Natascha für Gespräch 

### 3.3 SQ11 - Digitale Informationsverarbeitung
  * Klausur
  * App runterladen für PDF Konersion
  * sehr kompliziert und umständlich
  * Ersatzmöglichkeiten, die barrierefreier ist, schaffen
  * Vorschlag auf sinnvolles Verfahren. zum Beispiel in Moodelkurs
  * Vorschlag von Hochladen auf Speicherwolke für Chancengleichheit/ Zentraler Upload
  * gegebenheiten der Studis Prüfen (Fotos, drucken etc) 
  * Niclas schreibt Mail

### 3.4 DBS 2 Zwischenklausur
  * Rahm hat geantwortet
  * man kann nichts machen

### 3.5 MuP2
  * ursprüngl. Mail vom 29.05.
  * Scheuermann hat geantwortet
  * 50% aller Übungszettel als Vorleistung
  * weiterleiten an Studis -> Scheinbar bereits in Moodle passiert

## 4. Auswertung Paddeln
  * Förderantrag hängt im StuRa-Plenum
  * Wenn der durch ist muss nurnoch Abrechnung beim StuRa eingereicht werden
  * 30 Leute
  * 274€ Kanu
  * 40€ Getränke
  * 1/2 l pro Teilnehmer
  * Wasser besser bewerben oder weniger für Studis
  * Eventtool nutzen, da perönliche Mails vermeidbare Mehrbelastung
  * Allgemein: Bessere Organisation, früher Bewerben.
  * Absagen, wenn sich abzeichnet 

## 5. Theodor Vid Preis
  * ist jetzt Offen für Nominierungen, muss beworben werden
  * Werbung vertagt
  * Über Nominierungen nachdenken

## 6. Emails/Anfragen
  * Nichtanrechnung SoSe 2020 (Mail vom 13.06.)
    * beantwortet, eventuell noch Nachweise wegen nur 90LP nachschicken
    * Abwarten bis Antwort
  * Büchertheke (Mail vom 15.06.)
    * egal
  * Überbrückungshilfen (Mail vom 16.06.)
    * zu spät
  * Nachfrage Wiederholungsklausuren (Mail vom 18.06.)
    * eher Einladung
  * Erstibeutel (27.06)
    * 300 Erstibeutel und Bewerbung von "geiler Erstiwoche"
    * Natascha schreibt Mail
  * Erstsemesterveranstaltungen Corona (07.07.)
    * alles was in Punkt 8 steht weiterleiten/antworten
  * Imagebroschüre (07.07.)
    * teilen auf Channel
    * Alina macht
  * Remote-Klausur (09.07.)
  	* Paul korrespondiert mit Person

## 7. Theodor-Litt-Preis und Wolfgang-Natonek-Preis
  * Bis Ende Juli können wir nominieren
  * Hat das irgendwer verdient?
  * Vorschlag für Burkhardt
  * Unterstützung von nicht Profs durch Nominierung möglich
  * Vorschlag für Wolfgang-Natonek-Preis: Aushang für Studis
  * müssen auf uns zu kommen
  * offener Inforaum als Gruppe nominieren in Sonderpreis (auch Wolfgang-Natonek)
  * wenn wir nominieren: Richtig gute Bewerbung
  * Natascha will an Nominierung für Burkhardt mitarbeiten

## 8. Einführungswochen
  * 2 Wochen lang
  * ein paar Veranstaltungen eventuell im September um weitere Zeitspanne zuhaben und besseres Wetter
  * Prof Stammtisch - Get together
  * Vielleicht Möglichkeit eines Regelmäßiges Treffens 
  * in nächsten Wochen überlegen was gemacht wird
  * Paul kann sich vorstellen nochmal Einführung in Prüfungsordnung etc zumachen
  * möglichst Präsenz um Leute zusehen, zutreffen und oft kein Internet ńach Umzug
  * Marvin ereitet Wiki vor
  * draußen Spieleabend 
  * Buddy Programm 
  * 1:1 Betreuung
  * Arbeitskreis unter Studis bewerben

## 9. Sonstiges
  * Data warehousing Klausur 2 mal verlegt
  * aufmerksam machen wäre cool, aber wohl sinnlos
  * im Auge behalten von unveröffentlicht Klausurtermin
  * HWP
    * Vorschlag auf Vorschlag von Wegfallen der TI2 Klausur, dafür aber HWP 
    * Bogdan und Middendorf das Vorschlagen
    * nicht 5LP
    * Vorschlag: Tutorium und VL in Bezug auf HWP auslegen statt TI2 als VL
  * Präzenssitzung ist gut und ggf Fortzuführen
  * Schlechtwetter Alternative: FKH