---
---

Anwesend:  Bianca, Amin, Paul, Emre, Florian, Kyra, Maximilian, Niel, Heinrich ( Valentin), Elena, Natascha, Niclas, Alina Marvin  
Protokoll: Marvin   

## 1. Orga
  * Protokoll bestätigen 25.11.20
  + Beschluss: 5/0/3, angenommen 
  * bitte bestätigte Protokolle hochladen

## 2. Finanzen 
  * Marvins Antrag
    * gibt es neues?
  * Wie sehen die Finanzen aus? Wieviel Geld ist in welchen Töpfen?
    + soweit unverändert
    + ca. 1.575,90 ois auf dem Konto 
  + kurzer ERklärung z uunseren FInanzen: 
    + wir kriegen ca. 3700 ois vom Stura, werden in Raten ausgezahlt 
    +  müssen beim abrufen der Rate nachweisen, dass wir die brauchen

## 3. Wahlen
  * Briefwahl bis 30.11. (8.12.)
    + Vorschlag: trotzdem noch mal bewerben
  * Wahlwerbung
  * Kandidierendenvorstellung?
    + drei einzelne ANtowrten, oder TExt, in dem alle drei Antowrten drin sind? 
    + drei einzelne Texte => insgesamt 400 Zeichen, ganzer TExt 1200 Wörter 
    + Vorschlag: ein ganzer Text mit 800 Zeichen 
    + Fragen-DIskussion:
      + genau 3 Fragen, oder eher nur so Richtlinie? 
      + eher nur RIchtlinien, Fragen zu Studoium sind eher nur Nebensache 
    + hat Emre Lust das als Update über den Verteiler zu ajgen? ja hat er 
  * Kleinigkeit zum Mitnehmen?
    + möglichst vegan und glutenfrei, damit viele Leute davon was mitnehmen können 
    + Vorschlag: Mandarinen, Manner Waffeln kaufen, insgesamt so ca. 120 Portionen 
    + plus glutenfreie Waffelalternative ca. 10 Portionen 
    + wer bestellt das? 
  * FFP2-Masken für Wahllokalbetreuende bestellen?
    + für Leute, die den ganzen Tag im Wahlbüro stehen ist wichtig 
    + laut Fabian vom FSR Mathe können wir 40 ois dazuschießen und dann sind die da
    + also 40 € beschließen, damit wir dafür Masken kaufen können  
    + wer kauft die Masken: Alina besorgt die 
 + Vorschlag: Wir nehmen das Budget für die Wahlen ( 200 €) und stocken das um 50 € aus den EInführungswochen Topf auf, damit wir entspannt Zeug zum austeilen und FFP2 Masken kaufen können
 + Abstimmung: 6/0/2

## 4. StuRa Entsendung
  * Emre wird vom FaRAO entsandt
  * Elena hat Bock
  + FLorian hat bock jsich das mal anzuschauen, wird in die Telegramgruppe des FSINF hinzugefügt 
  + Abstimmung über die Festentsendung von Elena ins Stura Plenum: 7/0/1

## 5. Veranstaltungen
  * Mail an Middendorf - gibts ne Antwort?
  + nein, vertagt 
  + anonymer Tipp sagt Middendorf hat eher nicht so Bock auf Fun and games, sieht also eher schlecht aus 
  + Idee: andere Veranstaltung mit Mitarbeitenden von Middendorf 


### 5.1 Weihnachtsvorlesung
  * Stand:
    + Potthast hat zugesagt, dass er Lust hat unds einen Teil dazu beiträgt 
    + kein anderer Prof hat darauf geantwortet 
    + haben AG Link angefragt, ob sie noch was machen wollen 
    + ansonsten eher so ne low-key veranstaltung mit gemütlichem Beisammensein in digital  

## 6. Coronalehre
  * Bianca hat Auswertung an Verteiler geschickt
  * Schlussfolgerung schreiben ist erstmal als freiwillige Aufgabe vermerkt
  + vertagt 

### 6.1 Beschwerde
  * eine Person hat sich über Vorraussetzungen beschwert in Erstsemestermodulen
  * Gab es schon das Gespräch mit der Person?
  + gab es, sollen Mails an Modulverwantwortliche PErsonen geschreiben werden 

  + Problem des Konzepts des ersten Semesters sollte in der Prio wieder höher angesetzt werden 
  + geht echt nicht klar und hat sich auch seit langer Zeit nicht geändert 
  + evtl breiteres Meinungsbild in Telegramgruppen einholen? 
  + gerade in ADSI verliert Mensch schnell die Lust am Modul, da die ersten Übungen krass rausschmeißerisch gestaltet sind 
  + ist noch eine alte Leiche in unserem Keller, da wir letztes Jahr die Verbesserung von ADS und MuP angesto´ßen haben, aber dann nicht weitergeführt haben 
  + grundsätzlich: kleine Verbesserungen können wir trotzdem anmerken, wenn 1 Reihenfolge des Moduls ändert, dann muss es nicht gleich beide Module umkippen 
  + wichtig: Arbeitskreis gründen, der sich mit der Konzeption von Verbesserung des Studienstarts beschäftigt 

  + wer hat lust: Florian, Bianca, Niel, Elena, Max, Heinrich, Kyra, Emre, Alina

## 7. Stud. Lehrpreis
  * Wir müssen Nominierungen auswerten
  + wir müssen aus allen Fakultäten unsere Top 3 Nominierungen abgeben 
  + Vorschlag: ALina macht ein Online DOkument, in dem alle Leute ihre Top 3 Picks eintragen und wertet das am Freitag dieser Woche aus 
  + sieht nach viel aus, geht aber ziemlich fix 

## 8. Git Nutzung
  * FSR Mathe hat gefragt ob Git mitgenutzt werden kann
  * Gibts schon neues? 
  + nein, vertagt, Elena hat noch immer den Hut auf 

## 9. Studiumssachen

### 9.1 Neue Regelungen zu Prüfungen
  * StuKos haben MÄS mit Änderungen empfohlen, geht in 2 Wochen in Fakrat
  + an dieser Stelle vielen Dank an Paul, der sich da echt hart für engagiert hat <3 

### 9.2 TI Umbau und Umbau des Studienstarts
  * Es soll runden Tisch geben zu Austausch über Studienstart, Belastung, PVL
  * Aufgabe für neuen FSINF
  + damit vertagt 

## 10. Emails/Anfragen
  * Noch 88 Bierkisten (19.11.)
    + aussitzen, oder logistisches Konzept ausarbeiten, damit wir unsere 
    + bei Interesse gerne alkoholfreies Bier im FSINF Büro abholen, am besten mit eigenem Kasten abholen 
    + wollen wir das noch twittern, dass wir welches am Start haben? Alina macht es 
  * Virtuelles Praktikum "Digital Minds" (26.11.)
    + ignorieren 
  * FundaMINT (26.11.)
    + Stipendium der Telekom, soll Lehkräfte in MINT-Fächern fördern 
    + Weiterleitung an eine Gruppe der Lehramtsstudis an unserer Fakultät
    + an Hofmann weiterleiten 
  * Nutzung Leibnizladen (30.11.)
    + erst mal nicht so relevant 
  * Sitzung AK Lehramt (30.11.)
    + haben keine Lehrämtler:innen im FSR, ALina teilt das mit in der Gruppe 

## n-1. Legevideo "Wer ist der FSR?"
  + vertagt 
## n. Sonstiges
  * Hat Elena Studienbürodaten an Chemnitz FSR geschickt?
  * Was passiert mit den Ersti Beuteln?
  + Logo Wettbewerb ist offiziell beendet, danke an alle, die etwas eingereichht haben 
  + Bianca wertet das demnächst aus 
  + Feedback
    + war eine sehr informative Sitzung, schön zu sehen, dass es motivierte Personen gibt, die sich für die Fachschaft engagieren 
