---
---

Anwesend: Alina, Bianca, Elena, Marvin, Maximilian, Niclas, Nil, Paul, Emre, Kyra, Amin, Natascha  
Protokolltippende Person: Natascha   
Sitzt(en) auf der Leiter: Alina   

## 1. Orga
  * Protokoll bestätigen 03.11., 10.11., 17.11
    - Beschluss: alle angegebenen Protolollen werden berstätigt: 5/0/2
    - bestätigt
  * bitte bestätigte Protokolle hochladen!


## 2. Wahlen
  * Briefwahl bis 30.11. (8.12.)
  * Wahlwerbung
    - sollten richtig big bewerben
    - feste Tage festlegen heute, am Samstag und Montag
    - in allen Gruppen
    - ToDo: Elena teilt es
    - Newsartikel sollte noch Vorraussetzungen
    - Paul hat leider keine Kapazität
    - wer übernimmt (???)
  * Wahltage in den Kalender eintragen
    - wurde erledigt (Bianca)
  * FSR Mathe fragt wegen Kleinigkeit zum mitgeben bei der Wahl, was wollen wir tuen
    - müssen nur abgepackt schreiben, so die Sagung vom Wahlamt
    - Weihnachtsmänner nono!
    - nichtgegendert und nicht weihnachtliches yes-yes :>
    - dazu noch Erstibeutelrücklagen aufbrauchen sowie Bier
  * Senatswahl auch bewerben
    - auch von unserer Fakultät gibt es nice Menschen zu wählen
  * FSR wahlen
    - Vorstellungtexte so schnell wie möglich angefragt und hochgeladen
    - Vorstellungstexte: gut aber schwer zu formulieren
    - alternative: 3 Fragen beantworten (Kurzinterviev)
    - kurze und uneindeutige Fragen (keine Ja Nein sachen)
    - maximalanzahl an Zeichen oder Sätzen sinnvoll
    - BSP:
      * Wer bist du und was willst du eigentlich hier?
      * wieso hast du dich für Informatik entschieden ?
      * Was müsste man deiner Meinung nach am Studiengang ändern?
      * was möchtest du als FSR Mitglied erreichen?
      * Als Einstiegsfrage: Was studierst du und in welchem Semester?
      * was ein faires studium für den mensch ist
    - ToDo: Leute anschreiben und auf Seite hochladen in form vom Newsartikel (Emre)
  * ToDo: menschen mit Tatendrang in den fsinf Verteiler packen (Alina)
    * diese Menschen ins git packen (wird sicher passieren, Natascha übernimmt)
  * Mail von Germanistik beantworten - wir diese Jahr schon vergeben, nächstes aber wieder geschieden
    * könnten eventuell Menschen zur Aushilfe schicken, wen betrifft dies:
    * min 6 Menschen fühlen sich bereit, weitere werden in Gruppen ausfindig gemacht
    * ToDo: nochmal in den channels rumposaunen und nach Hilfe fragen (Bianca)


## 2. Finanzen
  * Marvins Antrag
    * gibt es neues?
    * ne, vertagt
  * Festplatte fürs Büro
    - nope, not his year
    - FunFact: git soll sowieso erweitert werden für VL videos
  * USB-C Kabel fürs Büro
    - Beschluss: Ausgaben von 10€ für USBC, Abrechnung über die Büromaterialien, wenn dieser ausgeschöpft dann hier der Beschluss zu.
    - 7/0/0 angenommen

## 3. StuRa Entsendung
  * 1 Platz ist noch frei
  * Elena und Emre haben bock
  * eine Person wird von uns dauerhaft, andere über andere FSR (bsp. PhaRaO) entsendet

## 4. Veranstaltungen
  * Gorcenski Vortrag war am Donnerstag
    - war gut.
    - gerne mehr und häufiger
  * Mail an Middendorf ist im Verteiler - Rückmeldungen?
    - nope. keine Antwort, von Ihm bis jetzt
  * zusammen AmongUs spielen um Kandidierende vorzustellen?
    - ToDo: Doodle für alle Kandidierende verschicken zusammen mit Fragen (Emre)
    - ToDo: Orga (Bianca)

### 4.1 Weihnachtsvorlesung
  * antwort nur von Patthast
  * alle anderen leider nocht nicht (vielleicht im Spam gelandet)
  * AG Link für einen Vortag anfragen, viellecht haben die ja Bock
  * Zeitorientierung letzte VL Woche
  * nochmal Email schreiben mit Beantwortung von nicht imaginär gestellten fragen
  * ToDo: Mails verschicken mit Ursprungsmail als Zitat und Potthast mal mehr kontaktieren (WeiVL Team)

## 5. Coronalehre
  * Bianca hat Auswertung an Verteiler geschickt
  * Schlussfolgerung schreiben ist erstmal als freiwillige Aufgabe vermerkt
  * etstmal nichts neues

### 5.1 Beschwerde
  * eine Person hat sich über Vorraussetzungen beschwert in Erstsemestermodulen
  * Gespräch ist in Vereinbarungsphase
  * stay tuned

## 6. Git Nutzung
  * FSR Mathe hat gefragt ob Git mitgenutzt werden kann
  * Achtung! Mathe sollte ihren Teil selbst hegen und pflegen, wir wollen nicht die jusristische Verantwortung tragen
  * Elena hat Erkentnisse: Mathe will es in iherer Sitzung besprechen
  * nähreres Folgt, viellcht schon nächste Woche

## 7. Studiumssachen

### 7.1 Neue Regelungen zu Prüfungen
  * gibt es neues in unserer Fakultät?
  * Freitag StuKo Info, Mathe und Paul wird ein Kontext geschaffen

### 7.2 TI Umbau und Umbau des Studienstarts
  * haben wir Bogdan geantwortet, dass wir dran sind? ja
  * Uterschiedliche Vorstellungen von den zwei Seiten
  * Nicky hatte einen Zauberhut auf und sollte nach dem Stand ausgefragt werden
  * ToDo: Nicky nach Stand, Aktivität und Kapazität dazu fragen (???)
  * wollen wir das noch vor der Wahlen unterkriegen? Sieht jedoch kritisch aus  
  * vertagt auf neuen FSR


## 8. Emails/Anfragen
  * fragen ob Link AG beworben kann (online Lesekreis aktuell Cyborgs und Feminismus)
    - wollen ins Moodle, sollen sich nochmal mit Meterial und genaueren Fromulierungen melden
  * Ersti-Beutel Evaluierung (12.11.)
  * Data Science Master - Interesse 17.11
    - Alina hat sich freundlich erbarmt
  * Methoden der DH in Theater- und Tanzwissenschaft - 17.11
    - suchen von Beiträge für Anfang Januar
    - sollte beworben werden, wollen wir? -> ja
    - ToDo: teilen auf Kanälen (Max)
  * PreDoc-Award 23.11
    - Ausschreibung WHK
    - ToDo: an Jobverteiler weiterleiten (Paul macht irgendwas)
  * Infoveranstaltung Studieren weltweit 27.11. vom 23.11.
    - Fragen uns so behandelt, Anhang vorhanden
    - landet im Sandkasten
  * Bewerben Psychosoziale Beratung - 3.10
    - ToDo: teilen und herschen (Max)
  * Noch 88 Bierkisten - 19.11
    - Unbier kann behalten werden, Kästen müssen zurück
    - bei Wahl verteilen?
    - wollen wir uns leere Kisten holen und das Bier umdipsonieren?
    - Lastenrad vom StuRa, Paul könnte chuffieren
    - alle können sich bedienen
    - ansonsten und ignorieren wir das

## n-1. Legevideo "Wer ist der FSR?"
  * Fotos für die Homepage - Diskussion für nach der Wahl
  * TI Umbau, runden Tisch wieder aufleben lassen

## n. Sonstiges
  * Hat Elena Studienbürodaten an Chemnitz FSR geschickt?
  * Was passiert mit den Ersti Beuteln?