---
---


# Tagesordnung 29.05.20

Anwesend: Georg, Paul, Niclas, Nathascha, Marvin, Elena, Bianca, Alina  
Protokoll: Alina

## 1. Orga
  * Protokolle bestätigen 15.05
  -> Beschluss: 5/0/3 
  * bitte denkt an den Upload der Protokolle
  * bitte guckt nach Issues und schließt sie wenn sie erledigt sind 

### 1.1. Veranstaltungen
  * Kajakvermittlung
  * FSR Veranstaltung Kajakfahren
  * 20 Kajaks, 5 Stunden ausleihen (idee)
  * Schichtsystem aufsetzbar
  * eintragen der Studis als Teilnehmer_innen
  * eins bis 2 Personen in einem Kajak
  * Abstandsregelung kann gewährleistet werden
  * Bazar mit Essen möglich: Kuchen auf die Hand oder zum danach mitnehmen
  * Möglichkeit auch die Umfrage auszuteilen
  * Pool mit 130€ für sonstige Veranstaltungen
  * Veranstaltungskosten als Antrag an StuRa
  * 1/3 Regelung: FSR, StuRa, Studis (oder Spendentopf)
  * Augabe: Preis auskundschafften/Verleihe Kontaktieren(Bianca und Niclas)
  * Aufgabe: Finanzantrag beim StuRa (Paul und Alina)

### 1.2. Umfrage
  * Lang aber für Kürzung offen
  * Wie soll es durchgeführt werden?
  * Moodle, Lime Survy oder Shiny server
  * Moodle: Hoher Aufwand auf Studi seite, Aber dann in unserem Kurs
  * Lime Servy: Von Uni Gehostet, keine Userkontrolle, ungewisse Dauer bis zur Freischaltung
  * Shiny server: Am freisten für uns, inoffizielle URL
  * Anonymität: Moodle  vermutlich nur im backend einsehbar aber vermutlich nicht so schwer
  * Anonymität: Lime Survy Vielleicht IP Adresse einsehbar
  * wird weiter recherchiert (Alina)
  * Datenschutz disclaimer fehlt noch und anonymität, wird nachgetragen (Alina)
  * Abstimmung über Nutzung des Fragenkatalog: 9/0/0 angenommen
  * Abstimmung über Limesurvy Nutzung: 5/0/4
  * Verfahrensvorschlag: Nach Recherche des Aufwands vollends entschieden, da keine Starke Entscheidung

## 1.3. Hirth
  * Es gab eine Email
  -> schonmal besprochen

## 1.4. BA Betreuung und Rechte
  * Marvin hat Email an Studi geschrieben
  * Paul hat an Studienbüro und StuRa geschrieben
  * nicht klar ob das jetzt gelöst wurde oder nicht
  * Person hat sich gemeldet und gefragt was bei Studienbüroanfrage rauskam
  * Paul leitet die Mail vom Studienbüro an die Person weiter

## 2. Finanzen
  * 2000€ vom StuRa für Congresstickets beschlossen
  * Congress wird egal ob dieses oder nächstes Jahr wieder in Leipzig
stattfinden

## 3. Coronalehre
  * was gibt es für Missstände, wo können wir handeln?

### 3.1 Datenbankpraktikum
  * Betreuenden geben wohl keine oder sehr kurze Antworten im Moodle Forum
  * Es gibt keine Diskussionen oder Anregungen
  * Vorschlag: den Dozierenden sagen dass es schön wäre da mehr zu machen
  * Auch nachfragen wie die Betreuung sonst so ist
  * Anregen dass man das schöner machen könnte
  * Fragen wurden nicht wirklich beantwortet, es wäre gut wenn da klarere Hinweise oder Verweise auf Ressourcen kommen


### 3.2 Hardware Praktikum
  * Email abgeschickt, neues?
  * Email wurde abgeschickt, es kam noch nihcts zurück
  * Es gab in der Zwischenzeit die erste Nachbesserung der ersten Version
  * Man benötigt nun nurnoch 80%, aber nur in dieser Serie, in den anderen 5 benötigt man weiterhin 100%

### 3.3 SQ11 - Digitale Informationsverarbeitung
  * es hat sich nichts geändert, gibt zwei Videos und seit Email von
Dozenten eine Lösung für die Serie
  * Wie nehmen das Studierende war? 
  * Die Personen zu denen wir Kontakt haben, finden es natürlich gut dass irgendetwas passiert ist, aber seit 3 Wochen ist es der selbe Stand, Studierende immernoch unzufrieden
  * Vorlesung stagniert weiter
  * nochmal Email schreiben dass das noch nicht so optimal läuft

## 4 Leitlinien Prüfungsformen / Infos an Studis
  * Leitlinien sind im Verteiler
  * Email von Stadler zur Planung im PA ist wegen Verschwiegenheit natürlich nicht im Verteiler
  * Paul und Amin dürfen als PA-Mitglieder Prüfungen beiwohnen
  * Wir sollten nochmal Newsartikel schreiben
  * Können wir über Neumann oder so eine Email an alle schreiben?
  * Infos sind auch auf Uni Website
  * dort steht aber die Info nicht dass es keine Fehlversuche gibt
  * Sinnvoll unseren Artikel auch über Moodlekurse der Lehrenden zu teilen
  * News Artikel schreiben

## 5. Theodor Vid Preis
  * es gibt ein Dudle für eine FSR übergreifendes Treffen

## 6. Bildungspaketstellen
  * siehe Pauls Email vom 27.05
  * Ganz viele Stellen laufen dieses Jahr aus
  * Zukunftspaket hat mehrere Probleme
    * neue Stellen ab 1.1., alte laufen 31.12. ais
    * dh. mache Module gibt es unterschiedliche Lehrende zum Jahreswechsel
    * Staatsex Betreuung schwierig
    * mit weniger Stellen soll mehr Lehre finanziert
    * dh. mehr LfbA stellen, bis zu 24h Lehre also 1 Person == 12VAs
    * Stellen in zwei Chargen, jetzt ausgeschrieben, Faks haben aber keine Ahnung welche stellen danach noch kommen
    * Rektorat bisher nur wenig infos
    * Wir haben noch keine Ahnung wie hart uns das trifft
  * Zwei Dinge die wir tun können/sollten:
    1. Brief von den EWIs unterstützen
    2. beim Dekanat nachfragen wieviele Stellen das bei uns sind
    3. Mit den Mitarbeitenden im FakRat connecten
  * Wir lesen nochmal alle den Brief und geben Feedback ob wir das
supporten.

## 5. Emails/Anfragen
  * Fachzeitschriften abzugeben (Mail vom 15.05.)
    * Momentan schwierig das umzusetzen
    * es wird der Person geantwortet
  * Deutschlandstipendium (Mail vom 19.05.)
    * auf Twitter teilen, keine feste Zuordnung, wenn jemand Lust hat,
bitte teilen, es gibt ein issue dafür
  * Pre-Doc-Award (Mail vom 20.05.)
    * auf Twitter teilen, keine feste Zuordnung, wenn jemand Lust hat,
bitte teilen, es gibt ein issue dafür
  * CoMeds (Mail vom 22.05.)
    * auf Twitter teilen, keine feste Zuordnung, wenn jemand Lust hat,
bitte teilen, es gibt ein issue dafür
  * Uniweiter Preis für digitale Lehre? (Mail vom 27.05.) 
    * Alina antwortet
  * Unipreise 2020 (Mail vom 28.05.)
    * noch lange Zeit