---
---

Anwesend: Bianca, Georg, Alina, Paul, Natascha, Niclas, Elena  
Protokoll: Paul  

## 1. Orga
  * Protokolle bestätigen 29.05
    * Anmerkungen: Nummerierung anpassen, alles nach 80%/100% bei HWP muss runter zu SQ13
    * Beschluss: 5/0/2
  * Checkt die Issues!

### 1.1. Kajakvermittlung
  * Wie ist der Finanzbedarf?
    * Bianca und Niclas haben geforscht (Lupenemoji)
    * So viele Kajaks zu finden ist nicht leicht, eher so 10 2er gehen
    * Zwischen 300 und 500 Euros für ca. 4 Stunden
    * Niclas jagt Liste über Verteiler und stellt es ins Wiki
  * Noch kein Termin
  * Wieviel Geld vom StuRa beantragen? 
    * Entsprechend Niclas Übersicht Finanzantrag beim StuRa vor Dienstag

### 1.2. Umfrage 
  * viele Änderungen, Umfrage jetzt uniweit
  * Email über FSR-Verteiler
  * soll Mo oder Di online gehen

## 2. Finanzen 
  * nichts zu sagen
  * in Zukunft mal Gedanken über Studienfahrt machen

## 3. Coronalehre
  * was gibt es für Missstände, wo können wir handeln?
  * Punkt erstmal überspringen da bald Feedback über Umfrage reinrollt

### 3.1 DBPrak
  * Email an Betreuung geschrieben?
  * Entwurf ist in Arbeit, es gibt dann auch Feedback

### 3.2 Hardware Praktikum
  * neues? nein.

### 3.3 SQ11 - Digitale Informationsverarbeitung
  * neues? Niclas hat Vorschlag geschrieben und schickt ihn ab.

## 4 Leitlinien Prüfungsformen / Infos an Studis
  * Wir sollten Newsartikel schreiben, Infos sind mittlerweile safer. Paul macht das und verteilt den per Email über den Emailverteiler.

## 5. Theodor Vid Preis
  * Es gab ein Treffen
  * diverse FSRä haben sich über Orga und Art und so ausgetauscht
  * es gibt ein Protokoll -> Verteiler
  * FSRä werden nominieren, uniweites Kommittee kürt Gewinnende (da könnte z.B. jeder FSR 1 Stimme haben, aber mehr können partyzipieren)
  * Förderung für Dotierung sollte gefunden werden, brainstormen!
  * 

## 6. Bildungspaketstellen
  * wird im Fakultätsrat am Montag besprochen, Paul hat Fragen an Middendorf geschickt (cc im Verteiler), berichtet nächste Woche

## 7. Emails/Anfragen
  * Fachzeitschriften abzugeben (Mail vom 15.05.)
    * Wollen wir die zwischenlagern?
    * eher nein
    * wollen wir das irgendwie twittern?
    * eher nein
    * Niclas antwortet
  * #lehreohnezukunft (Mail vom 29.05.)
    * unterstützen wir das?
    * ja
    * Teilen, Email schreiben ob wir unterstützen können (das macht Paul)
  * Übungsserie wurde nicht bewertet (Mail vom 29.05.)
    * MuP Übungsserie konnte wegen technischen Fehlern nicht gemoodlet werden. 5 Mins nach Frist ging es per Mail raus. Betreuende haben gesagt das wird nur korrigiert wenn am Ende Punkte fehlen.
    * Mega unfair, gerade im digitalen Semester
    * Wir sollten den Lehrenden schreiben
    * Seperat:
      * wenig Feedback bei Kontrolle, nur Verweis auf Musterlösung
      * insbesondere schwierig da es ja meistens nicht nur einen Lösungsweg gibt
    * Außerdem: Neben 50% in den Serien muss auch 50% in Haskell und 50% in C erreicht werden (gerüchteweise)
    * Paul könnte Email zu allem schreiben, schickt Entwurf in Verteiler
  * Studikrisenstab (Mail vom 02.06.)
    * Wollen wir auf den Mailverteiler? 
    * Niemand hat was dagegen
  * Stud. Vertreter\*innen Evalkommission Hofmann (Mail vom 03.06.)
    * Anfrage sehr kurzfristig, so spontan niemand gefunden. 
    * Niclas schreibt das Frau Wendt und beschwert sich über kurzfristige Information

## 8. Sonstiges
  * DBS Zwischenklausur soll einstündig in Moodle stattfinden
    * Internetprobleme, Moodleprobleme etc. können zu großen Schwierigkeiten führen
    * Wir sollten uns um längere Bearbeitungszeit bemühen
    * Bekanntmachung ging nur über Emailverteiler am 12.05.
    * Paul schreibt Email und beschwert sich