---
---

Anwensend: Alina, Elena, Eric, Marvin, Niclas, Niel (Gast), Paul
Sitzungsleitung: Eric
Protokoll: Niclas

# Protokoll 08.05.20

## 1. Orga
  * Protokolle bestätigen 01.05.
    * nicht beschlussfähig
    * Wollen wir Denise antworten?
    * Protokoll kam vielleicht zu negativ rüber
    * Eric schreibt ihr auf Signal
  * bitte denkt an den Upload der Protokolle
  * bitte guckt nach Issues und schließt sie wenn sie erledigt sind

### 1.1. Hirth
  * Nichts neues

## 2. Finanzen 
  * vertagt

## 3. Git Instanz
  * Dialog mit der Fakultät beginnen
  * Materialien sind für Studis sinnvoll
  * Über welches Medium? 
    * Email schreiben?

## 4. Coronalehre
  * was gibt es für Missstände, wo können wir handeln? (vllt. Lehre.Digital Treffen?)

### 4.1 Gespräch Dorothea Braun
  * Alina hat viele FSR für die Sache gewinnen können
    * Macht in 1-2 Wochen Videokonferenz
  * Braun hat Email geschrieben
    * 24.6 als möglicher Tag
    * Soll in der Hand von Studierenden bleiben

### 4.2 Hardware Praktikum
  * Unklare Aufgabenstellung
    * Diagramme müssen aus der Software auf Papier abgezichnet werden
    * Führte in Serie 1 dazu dass viele sie nicht bestanden
    * Es gab einen Hinweis dazu kurz vor Serienschluss
    * Betreuer war bewusst das es viele nicht gemacht haben, keine Gnade
   * Unangemessener Umfang des Moduls
    * zudem müssen 100% erzielt werden
    * Die Klausur baut auf den Übungen auf, die zusätzlich noch gelöst werden müssen
   * Praktikumsinhalt nur bedingt durch die VL abgedeckt
    * erfordert Selbststudium
  * Handschriftliche Abgabe ist gefragt
    * Aufschreiben, was man schon in der Software abgiebt
    * Aufschreiben und dannach Scannen
    * Unnötiger Aufwand
    * Vom Betreuer wurde darauf hingwiesen, dass es sinnvoll ist nicht immer am PC zu sitzen 
  * Nicht alle haben die technologischen Möglichkeiten
  * Modus wird nur beibehalten - wenig Sinn
  * Fällt man nach der Nacharbeit durch, wenn nicht alles perfekt ist?
  * Übungsserie fällt mit Nachbearbeitung zusammen
  * Davor hatte man einen Zeitslot von drei Stunden, der betreut war, wo man alles nachholen konnte
  * Beschwerde Email
  * Niclas schreibt Emailvorschlag in den Verteiler

### 4.3 SQ11 - Digitale Informationsverarbeitung
  * Der Dozent betreut das Modul nicht wirklich
  * Unregelmäßiges Hochladen der Inhalte
  * antwortet nicht auf Emails
  * Die VLs sind 3 Seiten lange PDFs in Fließtext
  * Alles vollkommen verkürzt dargestellt
  * Begriffe werden einfach so in Nebensätzen eingeführt
  * Man weiß nicht was wichtig ist
  * Kein Audio, oder Video in irgendeiner Form, nur die PDFs
  * Es gibt Übungsaufgaben die aber nicht kontrolliert werden
  * Man bekommt in keinster Weise eine Rückmeldung über den Lernstand
  * Dozent in CC, Email an Middendorf
  * Niclas schreibt Vorschlag in den Email Verteiler

### 4.4 #lehreohnezukunft
  * Brief von EWI
  * vertagt
 
## 5. Emails/Anfragen
  * Anrechnung Auslandssemester (Mail vom 05.05.)
  * Netzwerk Lehre.Digital Treffen 12.05. (Mail vom 29.04.)
  * Studierendenbefragung zum digitalen Semester (Mail vom 05.05.)
  * vertagt

## 6. Umgang mit Matrikelnummern
-> Email von Bjarne
  * vertagt

## 7. Sonstiges
  * vertagt

