---
---

Anwesend: Bianca, Elena, Eric, Amin, Natascha, Niel, Paul, Niclas
Protokoll: Eric

## 0. Inforundlauf

## 1. Orga
  * Protokoll bestätigen 30.10.
    * Abstimmung: 6/0/1
  * Reminder: Issues erledigen, erledigte Issues schließen!
  * Sitzungstermin aktualisieren in Moodle-Kurs, Kalender & co -> Niclas/ Bianca machen das

## 2. Wahlen
  * wir können in Ziege oder FKH und müssen uns entscheiden
  * wir sind um Hygiene bemüht, wegen der Größe des Raums und so entscheiden wir uns für FKH
    (Vorteile: Platz, Leute können im Warmen warten, getrennte Ein-/ Ausgänge)
  * 17.11. ist Frist zum Aufstellen wür den FSR: muss weiterhin nicht-digital erfolgen, etwa via Post oder in den Frist-Briefkasten der Uni (besser einen Tag vorher, persönlich zum Stura schaffen)
  * "betreutes Aufstellen" mit Bierbank vor dem Stura oder so
  * evtl. vorausgefülltes Formular auf die Homepage, so dass nur noch Name rein muss
  * online-BBB-Termin als Fragestunde für Zweifelnde (Bianca und Elena machen das, ggf. auch Paul)
  * Paul schreibt einen Text für Homepage und co

## 3. Finanzen
  * generell ist Finanz-Arbeit schwierig im Moment, aus logistischen Gründen
  * Erics Antrag ist bearbeitet
  * zu Marvins Antrag nichts neues
  * Überweisungen für Fahrräder sind fertig gemacht
  * für Kanu: Heike braucht noch eine TN-Liste (falls die jemand hat: gern an Natascha) und Belege oder so 

## 4. Stura-Entsendendung
  * nichts neues, niemand so so richtig fest Lust

## 5. Logowettbewerb
  * Bianca hat ein Share-Pic erstellt, Elena postet das in den Channel

## 6. Coronalehre
  * nichts neues
  * weiterhin könnte da mal eine Schlussfolgerung aus der Auswertung geschrieben werden

## 7. Einschreibechaos

## 7.1 Datenschutz bei Aufzeichnungen
  * Bogdan meint wohl, das Aufzeichnen von Veranstaltung nicht datenschutzkonform sei: wir sollten da mal das Gespräch suchen (Elena, Natascha und Niclas)
  * insbeodere bei Fragen aus dem Prublikum:
    * Idee einer anderen Plattform um Fragen (anonym) einzureichen
    * Einverständniserklärung von Teilnehmenden
    * Moodle-Name ändern
  * Paul fragt nochmal bei Alina nach, daraus dann Brief schreiben und ggf Gespräch starten

## 7.2 Neue Regelnung zu den Prüfungen
  * nichts neues

## 7.3 TI Umbau und Umbau des Studienstarts
  * Elena hat geantwortet das wir dran sind

## 8. Mails

* 03.10.: Kernmodul und Externes Praktikum
  * Paul antwortet der Person

* 18.10.: Beratung Bioinformatik
  * es gibt wohl eine Gruppe dafür, Elena macht sich schlau
  * plus Telegram-Master-Gruppe
  * Elena antwortet

* 27.10.: Frage bzgl unerwartete Wiederholungsprüfungsanmeldung
  * Paul antwortet

* 27.10.: IT-Stipendium
  * wir bewerben das, aber nicht auf der Homepage
  * Bianca macht das

* 28.10.: Neugestaltung Webseite Fakultät
  * FSR Mathe hat ein Pad erstellt und das an uns geschickt

* 01.11.: Raumzugang Fototermin
  * wegen zugangsberechtigungen ist alles "wie immer"
  * Paul schreibt zurück

* 02.11.: Kursangebote für die 21. informatica feminale Baden-Württemberg
  * sind wir da an der Zielgruppe dran? eher nicht
  * wir bitten das Studienbüro das unter die Lehrenden zu verteilen
  * noch keine Person die es macht

* 02.11.: Forderungen Hygienekonzept
  * Einladung in den HoPo-Ausschuss heute Abend

* 03.11.: Bewerbung Tutorienprogramm
  * machen wir über Telegram-Channel
  * Paul macht das

## n-1. Legevideo "Wer ist der FSR?"
* vertagt

## n. Sonstiges

* Studienbüro Chemnitz: ihnen liegen die Daten selbst noch nicht vor
* Idee: Newsletter via Moodle
  * zusammenkopierte Sachen aus der letzten Zeit
  * dann vielleicht auch wieder über den Newsletter-Verteiler verschicken
  * Bianca und Paul machen das zusammen




