---
---

Anwesend: Paul, Alina, Bianca, Elena, Natascha, Niclas, Marvin   
Protokoll: Marvin  
Sitzungsleitung: Alina  

## 1. Orga
  * Protokoll bestätigen 14.10.
    * eventuell fehlen noch gewisse Beschlüsse?
    * Beschluss: 8/0/0

## 1.1 Sitzungstermin
  * Wir sollten neu Dudeln und bis Sonntag neuen Termin für Vorlesungszeit generieren
  * Dudel twittern, damit Interessierte auch mit dabei sein können 
  * Bianca erstellt das Dudel 

## 2. Wahlen
  * Wie kann man sich aufstellen?
    * wird noch mal an uns weitergeleitet, wir müssen das dann auf den SOcials bewerben 
  + Ort wird wohl irgendwo am Hauptcampus sein, es wird wohl auch Briefwahl geben 
  * Wir brauchen Wahlvorstände und Wahlverantwortliche (Mail vom 16.10.)
    + Wer hat Bock? Bianca Mey, Kyra Sebestyen, Niclas Stoffregen, ELena Heier 
    + Beschluss: 7/0/0
    + Wahlvostandsperson muss nicht im FSR gewählt sein 
    + 
  * Im Wahllokal muss immer mind. 1 Wahlvorstand sein, Wahlverantwortliche sind Ansprechpartner\*innen für StuRa
    * noch mal klären 

## 2. Finanzen 
  + wie kann 1 einen Finanzantrag an den FSR stellen? 
    + Mail an Verteiler schicken, kann informell sein, aber es muss mindestens einen Tage, bevor 1 Geld ausgibt passieren
    + Wichtig: wer, wieviel, wofür? 

## 3. StuRa Entsendung
  * ab 1.10. müssen wir neu Menschen in den StuRa entsenden
    * bisher sind Alina und Nicole entsandt, ein Platz ist noch frei
    + wer möchte noch? 
    + Beschluss: Der FSR beschließt, dass alle Mitglieder des Fachschaftsrat auf alle Sitze im StuRa ersatzentsendet werden können.
    6/0/1

## 4. Einführungswochen
  * Siegmund muss verschoben werden
    + machen das jetzt Paul und Elena? 
    + wer macht das nun explizit? 
    + Niclas macht das mit Elena zusammen
    + die beiden einigen sich auf Termine, schicken das an Siegmund und dann kriegen die das hin 
  * Maletti
    * Wo kochen?
    + wurde von der Uni verboten im Innenhof zu machen 
    + entweder wo anders kochen lassen (irgendwo im Hinterhof), oder in der Teeküche im Augusteum
    + im Kleingarten ginge auch noch, aber da gibt es nur 4g 
    + Teeküche in der 5. hat einige Probleme ( zu klein, können wir das besetzen?, Orga Aufwand recht hoch)
    + bei einem FSR Mitglied zuhause in der Küche? 
    + Idee: wir koche nicht, sondern nur kleine Rezepte, die keine Kocher benötigen ( Ramen Nudeln, Quark Dingsi, Salat)
    + Elena fragt bei Frau Wendt/ Frau Götz nach nem Raum 
  * FSinf Logo Wettbewerb freischalten und bewerben?
    + Logo hat einige Probleme
    + lass mal einfach machen, wir können unangemessene DInge dann rausfiltern 
    + Beschluss: 7/0/0
  * Steht Gorcenski-Termin?
    + keine Infos, da Nicole nicht da 
  * Wie lief die Radtour?
    + mehrere Leute:
    + war cooles Event, gute Haltpunkte 
    + kleine Events an den Punkten wären cool gewesen, sozialer Kontakt auf dem Rad ist schwierig 
    + vielen Dank an Max für die Orga 
  * Wollen wir Spätitour machen?
    + Bericht aus dem FSR Mathe: 
    + viel in Spätis im Süden gegangen 
    + ist schon wetterabhängig, ist blöd wenns regnet 
    + zwischen den Spätis kann noch Input über Faschaft usw. erfolgen 
    + Yasmin hat coole Spätis am Start, falls wir wollen 
    + Wer hat Bock das zu organisieren? Natascha hat Orga Hut auf 
  * -> Newsartikel muss aktualisiert werden?
    + sollte noch so passen 
    + Paul aktualiusiert Newsartikel 

## 5. Coronalehre
  * Bianca hat Auswertung an Verteiler geschickt
  * Schlussfolgerung schreiben?
  + zur Zeit nicht, es sei denn eine Person hat mega Bock drauf 

### 5.1 Einschreibungschaos
  * Haben Gespräch mit Studienbüro gesucht
  * Haben Dekan und Studiendekan geschrieben
  * Haben Aufruf zum Austragen geschrieben
  + zwei EInschreibetools: ALmaweb und Tool
  + WIndhundverfahren ist krass ungerecht, Einsetzen für Belegverfahren wie bei Tool? 
  + Meinung: Veranstaltungen zur Moduleinschreibung, die nach dem Termin sind bringen einfach nix 
  + weitere Probleme mit Terminen, die einfach random freigeschalten wurden
  + gab weiterhin Verwirrung mit empfohlenen Studienverlaufsplänen 
  + Austragen wird wohl erst passieren, wenn die Infoveranstaltung zu den VA durch ist
  + keine weitere EInschreibephase wird es wohl nicht geben, gibt aber Nachfrist dazu 
  + AMin, Bianca udn Alina wollen noch eine VA zu der chaotischen EInschreibungsphase machen 
  + ALina will noch mal mit Bogdan kommunizieren, damit der die DOzis anregt die Infos die sie haben schon mal weiterzuleiten 

## 6. Studiumssachen

### 6.1 Neue Regelungen zu Prüfungen
  * Marvin und Paul waren beim Studikrisenstab
  * Debatte um Manteländerungssatzungen naht, Ende der Woche gibt es nochmal geballte Infos vom StuRa
  + Manteländerungssatzung sieht bisher keine Freischussregelugn vor, da laut Justi nicht rechtssicher 
  + Uni in Dresden hat das aber einfach durch den Senat beschlossen 

### 6.3 TI Umbau und Umbau des Studienstarts
  * Nicky macht aktuell noch Vorbereitung für runden Tisch
  * Unterstützung etc.?
  * Elena hat Antwortmail formuliert, steht im Verteiler (2.10.)
    * Feedback, damit das raus kann!
    + Verwirrung um die genaue Fragestellung des runden Tisches 
    + sollten das erst abschicken, wenn das geklärt wurde 
    + erstmal auf Eis gelegt, und treffen uns gesondert dazu 
  + Bogdan trotzdem antworten, dass wir noch dran sind?  Elena macht das 

## 7. Emails/Anfragen
  * Bewerbung Tutorienprogramm (14.10.)
    + wer Lsut hat kann das bewerben, Alina kann sich das mal angucken und kommuniziert 
  * Infos Medizinische Informatik (16.10.)
    + Alina hat auch hier den Hut auf
  * CampusRallye mit Studierapp (19.10.)
    + auch hier hat Alina den Hut auf 
  * Finanzreferat vakant (19.10.)
    + Timu macht das gerade nur noch kommissarisch

## n-1. Legevideo "Wer ist der FSR?"

## n. Sonstiges
  * Marvin, Bianca, Natascha bereiten Weihnachtsvorlesungssachen vor
  + Alina macht nicht noch eine Amtszeit FSR, da zu hohes Stresslevel
  + 