---
Anwesend: Bianca, Natascha, Alina, Paul, Elena, Marvin 
Protokoll: Paul
---

# Tagesordnung 24.07.20

Anwesend: Bianca, Natascha, Alina, Paul, Elena, Marvin  
Protokoll: Paul

## 1. Orga
  * wir sind nicht beschlussfähig
  * Protokoll bestätigen 17.07 
    * vertagt
  * Issues erledigen, erledigte Issues schließen!
  * Sitzungsermin Semesterferien
    * Wir wünschen uns Mittwoch 14 Uhr
    * Sitzungstermin sollte zweiwöchentlich sein in Semesterferien
    * Gucken ob wir nächste Woche Mittwoch (29.07.) 14 Uhr beschlussfähig sind dann ist das erste Sitzung im 2-Wochentakt, sonst ab dem 05.08. 14 Uhr zweiwöchentlich Sitzung
    * das alles sollte nochmal im Emailverteiler abgesprochen werden

## 2. Finanzen 
  * Bis 22. August müssen wir uns für oder gegen Studienfahrt entscheiden
  * im August könnten wir einen Nachtragshaushalt machen um veränderte Gegebenheiten zu berücksichtigen
  * -> heute noch nichts relevantes
  * Antrag Konferenzteilnahme (23.07.)
    * vertagt
  * Antrag Queer Perspectives (24.07.)
    * vertagt
    * wir sollten ihnen schreiben dass wir Share-Material wollen, es noch nicht abstimmen können und gewünschte Summe
  * Wir sollten auf unserer Website vermerken dass wir fördern und was wir dabei gerne hätten (Summe, kurze Begründung etc.)

## 3. Coronalehre
  * Umfrage sollte ausgewertet werden
  * Bianca hat schon angefangen, Paul wollte weiter machen, Stand?
  * Auswertung ist ein bisschen weiter, muss noch weiter zusammengefasst werden
  * Viele Leute haben viel geschrieben
  * Handlungsableitung vorallem fürs WiSe wichtig
  * Marvin bringt sich auch ein

### 3.1 DBPrak
  * geht weiter wenn Umfrage ausgewertet ist

### 3.2 Hardware Praktikum
  * Treffen nächste Woche Dienstag, dann neues

### 3.3 Data Warehousing
  * Klausurtermin 2 mal verlegt, teilweise haben das nicht alle mitbekommen
  * Paul schreibt Email, Feedback erwünscht
  * Bringt es was sie zu ermahnen Dinge zu tun die sie eh schon tun?
  * Klausur wurde verschoben um Kollisionen zu vermeiden -> eigentlich gut
  * Vielleicht einfach keine Email schreiben

## 4. Stuko News 
  * Soll neue SQ von den WIWIs geben
  * heißt "Gründungsmanagement" 
  * Studiernde sollen eigene Ideen einbringen und die dann in Projektarbeit "umsetzen" 
    * eigene Idee ist Zugangsvorraussetzung (für Nicht-WiWis)
  * für Masterstudis ab 2. Semester
  * Es sollte kein eigenes Projekt eine Vorraussetzung sein, sondern auch ein "Fake-Projekt" möglich sein
  * Stukopeople nehmen das auf

## 5. Theodor Vid Preis
  * wurde von uns beworben, jetzt brauchen wir Nominees
  * cool wäre jemand aus dem Mittelbau
  * Akram hat LinA Übung gut gemacht, Musterlösungen, Aufnahmen, erklärt bis alles klar war
  * Deadline 23.08.
  * Wir sollten uns was überlegen und Personen nominieren

## 6. Emails/Anfragen
  * Berufungskommission (17.07.)
    * Person antworten dass voll ist und wir sicher mal wieder eine BK haben
  * Informatica Feminale (18.07.)
    * Wollen wir das bewerben? Ja
    * Wer will das machen? Elena, wenn sie von der Muse geküsst wird

## 7. Förderbedingungen
  * Vorschläge:
    * Es muss Informatikstudis betreffen (geschlossene Veranstaltung für Medis hätte keinen Zusammenhang)
      * Wir vertreten mehrere Studiengänge
      * bisher selten etwas was nicht in studentischem Interesse war
      * Punkt war mehr in Bezug auf offene Veranstaltung gemeint bzw. Möglichkeit hinzugehen
      * Anträge müssen so oder so vor Ausgaben ankommen, d.h. wenn wir Förderungen nach Veranstaltung beschließen ist das unsere Schuld
    * Summe
    * kurze Begründung
    * Teilbare Materialien
    * möglichst frühzeitig
  * Wichtig sind Rahmenbedingungen für einen bei uns gestellten Antrag, (letzte 4 Stichpunkte oben)
  * Es sollte auf Service-Seite Infos dazu geben, das kann dann geteilt werden
    * Summe, Begründung Sharematerialien, möglichst frühzeitig 
    * Wir fördern Tagungskosten (zur Summe haben wir was mit dem HHP beschlossen) und Projekte

## 8. Theodor-Litt-Preis und Wolfgang-Natonek-Preis
  * Nominierung von Alina M. ist in der Pipeline, Paul ist verantwortlich. Beteiligung im Pad erwünscht!
  * Wir wurden bezüglich einer Unterstützung einer Nominierung angefragt (21.07.)
    * klingt gut, sollte von einer beschlussfähigen Sitzung beschlusst werden

## 9. Einführungswochen
  * Die Telegramgruppe wurde reaktiviert
  * Adas Women haben mal Vorträge gemacht, die finden leider nicht mehr statt
  * haben wir Lust solche Vorträge zu organisieren? Es gibt Vorschläge wer da einen Vortrag halten könnte -> Rückmeldung fragen
  * unterstützenswert, wenn es Empowermentkomponente gibt
  * wir haben keinen Bock auf simple Wirtschaftsuntersützungsvorträge
  * Wir können konkrete Ideen nochmal sammeln und Personen einladen
    * z.B. nochmal Ethics for Nerds von 2018, erwähnte Person von Themenbeginn, Professorinnnen, 
    * Organisationsfrage wäre relevant, hohes Organisationsniveau für uns schwer
  * Kochshow?
    * Streamingplattform (Autonomes Künstlerprojekt) hat Bock
    * wir könnten für Infrastruktur spenden
    * Wollen wir wirklich eine Kochshow machen?
    * vielleicht unterschiedliche Kategorien?
    * live mit einer Person irgendwo sein wäre wichtig, reine Onlineformate sind mäßig
    * wir brauchen Hygienekonzept und stabile Internetverbindung
    * mehrere Profs oder nur einen Prof?
    * Niveau ist wichtig
    * Elena schreibt Siegmund
  * Legevideo "Was ist der FSR"
    * hat jemand Lust darauf?
    * sollten wir uns überlegen

## 10. Sonstiges
  