---
---

# Tagesordnung 26.06.20

Anwesend: Nicole, Alina, Bianca, Paul, Moritz, Georg, Eric, Niclas, Elena, Natascha  
Protokoll: Paul  

## 1. Orga
  * Bechluss: Protokoll bestätigen 12.06
    * Abstimmung: 6/0/2 
  * Beschluss: Protokoll bestätigen 19.06
    * Abstimmung: 3/0/5 
    * nächste Woche nochmal vorlegen
  * Issues erledigen, erledigte Issues schließen!

### 1.1. Kommissionen/Ausschüsse
  * Wir müssen 2 Personen in die Evaluationskommission Hofmann entsenden
    * bisher hat sich Paul gemeldet
    * Elena macht auch mit
    * Beschluss: Paul und Elena werden in die Evaluationskommission Hoffmann entsendet
    * Abstimmung: 8/0/1
  * Wir müssen die Entsendung (Natascha) in die Deutschlandkommission bestätigen
    * Beschluss: Natascha wird in die Deutschlandkommission entsendet
    * Abstimmung: 8/0/1
  * Paul schickt Email mit beidem an Frau Wendt

### 1.2. StuRa Entsendung
  * Marvin möchte Stura Entsendung abgeben
  * Paul und Nicky haben Lust
  * Paul hat mehr Lust, Nicky zieht zurück
  * Beschluss: Paul übernimmt die Sturaentsendung von Marvin
    * Abstimmung: 8/0/1


### 1.3. Kajakvermittlung "INFOrmiert auf dem Wasser"
  * Förderantrag beim StuRa ist gestellt und empfohlen
  * Wir brauchen Werbung und Anmeldungen!
    * Eric macht Werbung
  * Anmeldungen im Anmeldetool oder einfach per Email
  * Es muss beim DhfK angerufen werden
    * Zusagen für 03.07.
    * Wir wollen soviele 2er Boote(?) wie wir für 450€ für mind. 4h kriegen können
    * Wie ist das mit Versicherung? Können wir die Leute eigenverantwortlich in ein von uns bezahltes Boot setzen
    * Paul versucht anzurufen
  * Wer hat alles Zeit?
    * Eric, (Bianca), Elena, Georg, Moritz, Natascha, Niclas kurz, Paul
  * Paul kann Lastenrad ausleihen und wir kaufen alkoholfreie Getränke
    * getränke verschenken, Wasser für die Fahrt, Limo für danach (Abrechnung über sonstige Veranstaltungen)
  * 2\*2h Slots bzw. je nach Anmeldungen
  * autonomie auf dem Wasser, Tshirtpflicht, Alkoholverbot, keine Bluetoothboxen

### 1.4. Umfrage 
  * Online, muss beworben werden
  * vertagt

## 2. Finanzen 
  * Bis 22. August müssen wir uns für oder gegen Studienfahrt entscheiden
  * vertagt

## 3. Coronalehre
  * es gibt erstes Feedback aus Umfrage
  * vertagt

### 3.1 DBPrak
  * geht weiter wenn Umfrage ausgewertet ist
  * vertagt

### 3.2 Hardware Praktikum
  * Schmid hat Treffen vorgeschlagen
  * Es sollte geantwortet werden dass wir zu busy sind

### 3.3 SQ11 - Digitale Informationsverarbeitung
  * neues?
  * vertagt

### 3.4 DBS 2 Zwischenklausur
  * Rahm hat geantwortet
  * vertagt

### 3.5 MuP2
  * ursprüngl. Mail vom 29.05.
  * Scheuermann hat geantwortet
  * vertagt

## 4. Theodor Vid Preis
  * neues?
  * vertagt

## 5. Emails/Anfragen
  * Nichtanrechnung SoSe 2020 (Mail vom 13.06.)
    * vertagt
  * Büchertheke (Mail vom 15.06.)
    * vertagt
  * Überbrückungshilfen (Mail vom 16.06.)
    * vertagt
  * Nachfrage Wiederholungsklausuren (Mail vom 18.06.)
    * vertagt

## n. Sonstiges

