---
---

Anwesend: Bianca, Natascha, Paul, Niclas, Marvin, Niel (Gast), Kyra (Gast)   
Protokoll: Elena  

## 1. Orga
  * Protokoll bestätigen 03.11., 10.11.
  * bitte bestätigte Protokolle hochladen
  * nicht besschlussfähig

### 1.1 Termin
  * Neuer Sitzungstermin dudeln?
  * schlecht kommuniziert nach außen
  * verschiedene Leute können nicht teilnehmen
  * Elena erstellt dudel und kommuniziert nach außen

## 2. Wahlen
  * Aufstellen bis 17.11.
  * Elena teil dudel mit Aufstellungsmöglichkeiten
  * StuRa bis Mitternacht geöffnet

  * Briefwahl bis 30.11. (8.12.)
  * Newsartikel mit Briefwahlwerbung - Paul
  * Teilen auf SNS - Elena
  * Wahlwerbung
  * FSR Mathe fragt wegen Kleinigkeit zum mitgeben bei der Wahl
  * Priorität auf Briefwahl
  * Aber vertrauen auf Hygienekonzept
  * eher was veganes und unabhängig
  * Bewerbung erst nach Briefwahl für Essen
  * Vorschlag: Süßes bei Briefwahlunterlagen abholen
  * Kommunikation mit Wahlleiter um zu informieren und das klären - Niel

## 2. Finanzen
  * Marvins Antrag
    * gibt es neues?
    * nichts neues
  * Erstiwochen!
    * hat sich geklärt, Protokoll gefunden

## 3. StuRa Entsendung
  * 1 Platz ist noch frei
  * Elena hat Bock
  * vertagt

## 4. Veranstaltungen
  * Gorcenski Vortrag ist am Donnerstag, muss beworben werden!
  * Bewerbung - Elena
  * Newsartikel - Paul
  * Mail an Middendorf ist im Verteiler - Rückmeldungen?
  * sollte raussein

### 4.1 Weihnachtsvorlesung
  * Potthast hat Lust
  * warten noch bis Ende der Woche auf Rückmeldung
  * kleine Antwortmail an Potthast

## 5. Coronalehre
  * Bianca hat Auswertung an Verteiler geschickt
  * Schlussfolgerung schreiben ist erstmal als freiwillige Aufgabe vermerkt
  * vertagt

### 5.1 Beschwerde
  * eine Person hat sich über Vorraussetzungen beschwert in Erstsemestermodulen
  * Niel und Marvin kümmern sich weiterhin

## 6. Git Nutzung
  * FSR Mathe hat gefragt ob Git mitgenutzt werden kann
  * Haftung wegen hochgeladenen muss beachtet werden und Mathe einbezogen
  * Mit Fabians reden wegen Zugangsrechte - an mathe weiterleiten
  * Elena antwortet dem FSR Mathe

## 7. Studiumssachen

### 7.1 Neue Regelungen zu Prüfungen
  * gibt es neues in unserer Fakultät?

### 7.3 TI Umbau und Umbau des Studienstarts
  * haben wir Bogdan geantwortet, dass wir dran sind? ja
  * Nicky soll konsultiert werden wie wir uns das vorstellen

## 8. Emails/Anfragen
  * fragen ob Link AG beworben kann (online lesekreis aktuell Cyborgs und Feminismus) - Elena
  * Ersti-Beutel Evaluierung (12.11.)
  * vertagt auf nächstes Mal
  * Dokumente im Git löschen (16.11.)
    * jemand sollte das Löschen - Niclas
    * Newsartikel mit aufruf zu Gedächtnisprotokollen - Paul
    * Leitfaden in readme
    * Bei betreffenden Modulen/Abteilungen um Gedächtnisprotokoll fragen
    * Proaktive E-Mail schreiben mit unserer Motivation
    * Rechercherbeit an Eric und Fabian Heusel
    * Profstammtisch ausrichten mit uns
    * Anschaffung von Festplatte als Büromaterial
    * Anschaffung von großer Festplatte auch für VL videos
  * fb-Gruppen (16.11.)
    * Motten sich selbst ein
    * wer Muse hat kann es aktiv tun
    * Abschlusspost für Fb Page verfassen - Elena

## n-1. Legevideo "Wer ist der FSR?"

## n. Sonstiges
  * Hat Elena Studienbürodaten an Chemnitz FSR geschickt?
    * noch keine Daten da
  * Was passiert mit den Ersti Beuteln?
    * Als Free Goodies bei Wahl hinstellen 