---
---

Anwesend: Paul (SL), Elena, Nicole, Georg, Bianca, Alina, Niclas  
Protokoll: Elena  

## 1. Orga
  * Beschluss: Protokoll bestätigen 16.09.
    * 7/0/0 angenommen
  * Issues erledigen, erledigte Issues schließen!
  * bitte bestätigte Protokolle hochladen

## 2. Finanzen
  * Heute ist Frist für 3. Rate (es gibt noch eine Nachfrist um 2 Wochen)
  * Wollen/brauchen wir die dritte Rate?
    * ja
  * Beschluss: wir fördern mit 150€ Adas Woman Projektvorträge
    * 7/0/0 angenommen
  * Neuverteilung Finanzen:
    * Beschluss Teil 1: 37C3 Förderung auf 0€
    * Teil 2: Topf 0401 Projektförderung von 350€ auf 500€ aufstocken
    * 7/0/0 angenommen
  * Beschluss: Förderantrag von E. Mieth 50€ für Teilnahme an IETF (Mail vom 22.09.)
    * 7/0/0 angenommen
  * Beutel drucken? T-Shirts drucken?
    * kleine Mengen
    * Logo muss erst erneuert bzw neu designt werden vor Druck
    * Natascha hat ein paar Entwürfe gepostet
    * über Moodle könnten von Studis Ideen eingereicht werden
    * Vorschlag: Entwurf von oder mit Studis, dann Auftrag für Qualität
    * Beschluss: 250€ für Druck von Merchandise des FSINF
    * 7/0/0 angenommen
    * Layout wird explizit seperat beschlossen

## 3. StuRa Entsendung
  * ab 1.10. müssen wir neu Menschen in den StuRa entsenden
    * Alina wurde vor 2 Wochen entsandt, es fehlen also noch 2 Personen
    * Nicole hat Lust
    * Beschluss: Nicole wird für den FSR Informatik in den StuRa entsandt
    * 7/0/0 angenommen

## 4. Einführungswochen
  * Heute morgen gab es ein weiteres Treffen zu den Einführungswochen
  * Aus dem FSR sollten die Fakultätsvorstellungen betreut werden
    * Alina erstellt Doodle zum eintragen für Veranstaltungen
  * Infomatch ist online und es gibt Anmeldungen
    * Anmeldung von Fsr Leuten erwünscht
    * Ankündigung wann das Infomatch ausgewertet wird
    * ab wann wird zugeteilt?

## 5. Coronalehre
  * Umfrage muss ausgewertet werden
  * Stand?
  * Paul hat Teil der Auswertung bereits geschickt
  * Bianca schickt ihre Auswertung

## 6. Studiumssachen

### 6.1 Neue Regelungen zu Prüfungen
  * Ankündigung ziemlich kurzfristig
  * Bei Antreten und Nichtbestehen kein Freiversuch mehr
  * Fakultätsinterne Regelung
  * keine Anwesenheit heißt keine Note
  * Paul setzt sich im Prüfungsausschuss ein
  * Maximal Forderung: Gleiche Regelung wie SoSe2020
  * Minimale Forderung: Alte Regelung bis alle Prüfungen aus alten Semester vorbei sind

### 6.2 StuKo
  * Fächerkooperationsvereinbarung mit MuWi und GKR
  * bis heute muss StuKo Stellungnahme geben
  * Natascha wird geschrieben

### 6.3 TI Umbau
  * erstmal nichts neues
  * Planung runder Tisch für ADSI und MuPI
    * für Ende November
    * über Prüfungsvorleistung muss gesprochen werden, da Uneinigkeit
    * Werbung unter Studis, damit mitdiskutirt werden kann
    * bei Erstiveranstaltung möglich
    * Unterstützung bei Share-Pic erwünscht
    * Konzept: Tisch mit Studis, dann Dozierende dazu, dann wieder nur Studis
    * E-Mail zur Planung muss geschrieben werden
    * Elena formuliert Antwort Mail

### 6.4 Umbau des Studienstarts
  * Nicky macht aktuell noch Vorbereitung für runden Tisch
  * Unterstützung etc.?

## 6. Emails/Anfragen
  * Droste Feedback (ging über Alina)
    * alles geklärt?
    * In Umfrage nie erwähnt, weder positiv, noch negativ
    * Feedback nötig, weil DS nächstes Semester von ihm gehalten wird
    * Getextes Skript erwünscht, statt handschriftliches
    * besser zugänglich, barrierefreier
  * Bash Scripting (18.09.)
    * Nicky antwortet
    * Resourcen Liste ins Wiki
  * WG-Zimmer für Geflüchtete (22.09.)
    * Paul teilt
  * Erstibeutel am 12.10. (25.09.)
    * Alina hat Mail geschrieben wegen Uhrzeit
    * Muss noch beflyert, beplant und entbiert werden
    * Bier bei Grillen für wenig Geld angeboten um Alkoholfreies gegenfinanziert werden kann
    * StuRa Antrag gegen Alkohol im Erstibeutel
    * Ersat durch etwas alkoholfreies, auch inklusiver

## n-1. Legevideo "Wer ist der FSR?"

## n. Sonstiges
