---
---

Anwesend: Florian, Nicole, Elena, Marvin, Bianca, Natascha, Alina, Paul
Protokoll: Paul

## 0. Inforundlauf
  * Natascha macht ab Oktober das Referat für Soziales im StuRa
  * Paul macht ab Oktober das Referat für Hochschulpolitik im StuRa

## 1. Orga
  * Beschluss: Protokoll bestätigen 12.08.
    * Abstimmung: 6/0/1 angnommen
  * Issues erledigen, erledigte Issues schließen!

## 2. Stellungnahmen und Sachen
  * Beschluss: wir unterstützen die Stellungnahme FSR Kommunikation (siehe Verteiler)
    * Abstimmung: 6/0/1 angenommen
  * Beschluss: wir unterstützen die Stellungnahme Digitale Wahlen (siehe Verteiler)
    * Abstimmung: 6/0/1 angenommen

## 3. Finanzen 
  * Studienfahrt ist abgesagt, dementsprechend verändert sich unsere Finanzplanung
  * Congress ist abgesagt
  * Einführungswochengelder aktuell 30€ im HHP
  * Beschluss: wir stocken die Ausgaben für Erstiwochen um 800€ auf, dafür senken wir die Ausgaben im Topf Congress um 800€
    * Abstimmung: 7/0/0 angenommen
  * Zahlen im Haushaltsplan sollten frisch rumgeschoben werden (Nachtragshaushaltsplan)
    * Paul würde da unterstützen
  * Wir könnten als Gimmicks coole FSR Beutel anschaffen
  * T-Shirts wären auch cool
  * vielleicht in einem Entwurf des Nachtragsaushaltsplans einbinden
  * Kajakabrechnung muss noch um Auslagenrückerstattungen mit Belegen und Teililiste ergänzt werden
  * Beschluss: Finanzantrag von der AG Link 100€ für Servermiete 2020 (Eingang am 30.12.2019 per Chaospost, bisher irgendwieuntergegangen) ist unterstützenswert
    * Abstimmung: 6/0/1 angenommen

## 4. StuRa Entsendung
  * ab 1.10. müssen wir neu Menschen in den StuRa entsenden
  * Paul und Natascha haben als Referent\*innen Stimmrecht im Plenum
  * Alina hätte nochmal Lust
  * Wir stimmen schonmal über Alinas Entsendung ab 
    * Abstimmung: 5/0/2
  * Bis Anfang Oktober sind dann noch 2 Plätze zu besetzen

## 5. Einführungswochen
  * Werden in Gruppe geplant
  * wichtig ist Einsatz für Vorstellungen in der Einführungswoche!
  * Terminplan muss von Erstiwochengruppe aufgestellt werden 
  * Dann sollte in jeder Einführungsveranstaltung vom 12-16.10 die 3 Folien mit relevanten FSR- und Erstiwochensachen vorgestellt werden
  * Florian kommt in die Erstigruppe

## 6. Coronalehre
  * Umfrage muss ausgewertet werden
  * Offene Antwortformate fast fertig, Bianca macht das aktuell fertig
  * Vorschlag: Getthingsdonetag, auch mit Emails an Dozis schreiben

## 7. Studiumssachen

### 7.1 TI Umbau
  * Email ist verschickt worden
  * Bogdan hat geantwortet

### 7.2 Umbau des Studienstarts
  * Bogdan schrieb, dass das Institut auf Alternativvorschläge zu dem von uns gekippten Vorschlag wartet
  * Nicky arbeitet aktuell an rundem Tisch zu Prüfungsvorleistungen
    * hat jemand Lust dafür Sharepics zu machen, vielleicht würde Bianca das machen
      * -> #getthingsdonetag
  * in der letzten Sitzung wurde angefangen darüber nachzudenken was wir vorschlagen könnten

## 8. Emails/Anfragen
  * Vorschläge für ADS & MuP Zusammenlegung (25.08)
    * siehe TOP 7.2
  * Strategiepapier Digitalisierung (11.09.)
    * wer will dahin? 22.09. 13 Uhr

## 9. Droste Feedback
  * Droste hat über Alina angefragt ob wir Feedback zu seiner Lehre haben
    * Alina collectet was aus der Umfrage
  * Wir könnten ein Pat\*innenprogramm für Profs starten
  * Außerdem hat Alina eine lange Anfrage bzgl Erasmus erhalten
  * Da können wir Buddyprogramm bewerben

## 10. StuKo
  * es gibt eine Email an die StuKo
  * neue Fächerkooperationsvereinbarung mit MuWi und GKR
  * Bis 30.09. Stellungnahme
  * es wird an den Verteiler weitergelitten

## 11. Legevideo "Wer ist der FSR?"
  * vertagt

## 12. Sonstiges
  * #getthingsdonetag morgen Nachmittag 14 Uhr, wir fragen die 003 im StuRa an
