---
---

Anwesend: Heinrich, Bianca, Paul, Marvin, Natascha, Elena, Niel, Emre  
Protokoll: Paul

## 1. Orga
  * wir sind nicht beschlussfähig
  * Protokoll bestätigen 02.12.20, 9.12.20 -> vertagt
  * bitte bestätigte Protokolle hochladen (alle Novemberprotokolle nach 03.11.)
  * Wir könnten mal anfangen Protokoll im Umlaufverfahren zu beschließen (könnte man mal als Beschluss ins Auge fassen)
  * Wann ist nächste Sitzung?
    * Vorschlag: 06.01. -> keine Gegenstimmen
    * irgendwo teilen?

### 1.1 Sitzungsvorbereitung
  * Paul hat in letzter Zeit meistens die TO aktualisiert, wenn das nicht passiert sind Sitzungen anstrengender
  * es wäre schön, wenn das in Zukunft auf andere übernehmen
  * es reicht das Protokoll der letzten Sitzung neben das aktuelle zu legen und durchzugehen was aktuell ist oder gestrichen werden kann
  * Natascha: Wäre es vielleicht sinnvoll Protokollierenden/Sitzungsleitendenliste fortzuführen?
  * Es müsste in Erfahrung gebracht werden wer beteiligt sein sollte
  * Elena: Damit könnte auch geklärt werden wer noch regelmäßig zu Sitzungen kommt und vielleicht Rücktritte hageln lassen/nahelegen
  * Niel: Man könnte Umfrage in Telegram machen
  * Paul: Denkt es reicht einfach Abfrage per Email/Telegram, alle Rückgemeldeten werden dann in Tabelle geschrieben
  * Bianca: Rücktritte würden halt unsere Beschlussfähigkeitsgrenze senken
  * Natascha: Schreibt Email und Umfrage in TG. Aber mit Rückmeldung zum rausnehmen, standardmäßig ist man drin (bei Gewählten, alle anderen können sich freiwillig melden)

## 2. Finanzen 
  * Marvins Antrag
    * geplant für Mitte Januar
    * beantragt 150€ 
    * Paul: Wird auf jeden Fall 2021 abgerechnet, bräuchten Überblick über Ausgaben 2021
    * Marvin: Muss nicht heute beschlossen werden
    * Paul: geht Anfang Januar eigentlich gut mit kommender Haushaltsplanung zusammen
    * -> vertagt
  * Wie sehen die Finanzen aus? Wieviel Geld ist in welchen Töpfen übrig?
    * Natascha ist dran

## 3. Wahlen
  * Kandidierendenvorstellung ist Online
  * Anfang Januar gibt es neue Infos zur Fortsetzung als Briefwahl
  * Marvin spricht sich für umfassende Werbekampagne zu Briefwahlen aus
  * Paul: Es wird nurnoch eine Email nötig sein zur Beantragung, Alina hatte Idee so eine Email vorzuschreiben und unter die Studis zu bringen

## 4. Weihnachtsvorlesung
  * Morgen Abend (17.12.20) 18 Uhr.
  * Wir wollen dafür noch einmal **groß** Werbung machen
  * Elena postet morgen nochmal im Channel, Bianca teilt dann in die Gruppen
  * Bianca erstellt Bild mit den Potthastschen Katzen, was wir @Potthast twittern können
  * Weihnachtsvorlesung wird im FSInfhörsaal steigen für gettogether danach gibt es ein fesches datenschutzkonformes *Tool*

## 5. Coronalehre

### 5.1 Beschwerde
  * wurde Email an Dozierende schon versandt/geschrieben? 
  * Dazu gibts erstmal nix neues, ist von Niel und Marvin in Arbeit, Unterstützung gerne gesehen.

## 6. Umbau des Studiums
  * es hat sich vor ein paar Sitzungen AG gefunden
  * wir sollten da in die Pötte kommen
  * in der Gruppe wurde mal über Treffen gesprochen, ist aber noch nicht passiert
  * Bianca schreibt nochmal in die Gruppe

## 7. Git Nutzung
  * FSR Mathe hat gefragt ob Git mitgenutzt werden kann
  * Elena hat Hut auf
  * Unsere Rückfragen stehen auf TO von FSR Mathe und warten darauf beantwortet zu werden

## 8. Emails/Anfragen
  * Collegeblöcke (2.12.)
    * Marvin: es geht um große Mengen, da könnten wir Lagerprobleme kriegen
    * Paul: spricht sich gegen so eine Werbekooperation aus
    * Bianca: Ist vielleicht nicht sinnvoll wenn wir nicht wissen wie sich das offline/online auswirkt. Spricht sich aber nicht grundsätzlich gegen solche Koops aus
    * Natascha: Wir könnten der Person antworten dass es jetzt nicht klappt aber vielleicht beim nächsten mal
  * Benotung Betriebspraktikum (9.12.)
    * Paul antwortet und bietet an beim Studienbüro nachzufragen
  * Call für studentische Arbeiten (14.12.)
    * Könnte geteilt werden auf Twitter und Channel
    * Möchte das jemand machen?
    * Elena macht das wenn sie Zeit findet (ohne Garantie)

## 9. Sonstiges
  * Logowettbewerb - Erinreichung beendet, Bewertung sollte beworben werden
    * Bianca ist gerade dabei was in Moodle zu basteln zur Bewertung
    * Welchen Abstimmmodus wollen wir haben? Werden unterschiedliche Versionen des selben Logos alle zur Wahl gestellt?
    * Marvin: schlägt vor alle kriegen 3 Stimmen die verteilt werden können
    * Paul: Findet Marvins Vorschlag gut, aber ohne Kumulieren
    * Natascha: Alle Logos können mit 0-5 Sternen bewertet werden, das höchstbewertete Logo wird als Sieger gekürt
    * Marvin: Dadurch steigt Bewertungsaufwand, findet das kritisch, würde aber nicht veton
    * Paul: Müssen da keine Raketenwissenschaft draus machen, am Ende muss es eh der FSR entscheiden. Wichtig ist Tendenz.
    * Elena: Wir sollten auch darauf hinweisen, dass es Entwürfe sind und keine finalen Versionen
    * Bianca: Soll ich einfach irgendwas machen? Bewertungssysteme mit mehr als einem Favoriten sind auf jeden Fall Konsens
    * Alle haben Vertrauen in Bianca