---
---

Anwesende: Paul, Georg, Jasmin, Elena, Bianca, Natascha (Protokoll), Marvin (Leitung), Moritz, Niclas
# Tagesordnung 27.02.20

## 0. Alte ToDo
  * Haushaltsplan erstellen (Bianca)
  * TI Mails aus den letzten Semestern an Marvin schicken (Eric? Marvin schreibt nochmal eine mail)
  * aktualisiertes Protokoll vom 28.01 beschließen und hochladen
  * Sommerfest (Finanzsektor)
  * mit Prof. Sigmund über neue Module reden (StuKo)
  * STEM Gemes 2020 über Jobverteiler teilen (Jobverteilermensch?)

## 1. Orga
  * Beschluss: Protokoll 28.01. veröffentlichen (5/0/3) -> angenommen
  * Beschluss: Protokoll 04.01. beschließen & veröffentlichen (5/0/3) -> angenommen
  * ToDoListen Umgang
    * Paul findet es unübersichtlich
    * Vorschlag: Issues statt ToDoListen
    * IssueBeauftragte für Sitzungen festlegen, die parallel zum Protokoll Issues anlegen
    * Leute die sich außerhalb engagieren, könnten keinen zugriff haben
    * jene die ToDos übernehmen sollten auch aufs git zugriff haben, sind ja schon im Emailverteiler drin
    * allgemeine Zustimmung
    * Paul übernimmt die Issues


### 1.1. Justi Schreiben bzgl Git
 * Marvin schickt am Sonntag die Mail ab
 * will noch auf die mail

## 2. Finanzen
  * Stand?
  * 36c3 Förderung
    - dieses mal nur einen Monat zum auszahlen gebraucht
    - mehr Transparenz über social media wär sinnvoll
  * für das Sommerfest fehlt der Beschluss,
(nach dem Protokoll solle gesucht werden)
  * **Förderrahmenbedingungen** sollten beschlossen werden
    - wir seid dagegen das wenige Menschen ganz viel bekommen sondern viele geleich viel.
    - wie sollten wir Töpfe einteilen
      - summe pro Monat oder semester? -> davon die Personen fördern, und den Überschuss ins nächste "Quartal" übertragen
    - Beschluss schon mal machen?
    - natascha findet es nicht sinnvoll bevor der Haushaltsplan nicht Studienfahrt
    - vorläufiger Beschluss aber sinnvoll
    - nur für Renate sinnvoll, damit könnten den Beschluss schon

  * Beschluss:  wir fördern Renates Konferenzkosten mit 50€ : (5/0/3)

  * Förderung Luftdatenworkshops mit 75€ (Mail 18.02)
    - Gleichstellung zum Girlsday (26.03)
    - Opendata Projekt - citecen sicience
    - Beschluss: wir fördern die AG Link in diesem Ramen (8/0/0) -> beschlossen
  * Flint in Mint Cafe: Vernetzung ist geil (zum Studieninformationstag)
    - Hilfe wär nice


## 3. Studienfahrt
  * Datum & Ort suchen
  * Forsthaus Seyda
  * wenn es eine geben soll, wollten wir uns zeitnah drum kümmern.
  * sollten uns einen deadline setzten
  * Beschluss: falls keine Alternative bis (3.3) kommt, buchen wir das Forsthaus und beschließen die Ausgaben für die Unterkunft, Essen und Reisekosten in Höhe von 1500€ (7/0/0) ->

## 4. Sommerfest?
  * Jasmin:
    - 25 Juni bisher als Datum festgelegt (Donnerstag, ganz wichtig!)
    - der Friedenspark wurde schon angefragt
    - Jahnalle: sind auf Toleranz angewiesen (ist nicht automatisch mit zu rechnen)
    - Friedenpark:
      - Mangel an Dixis, waren aber sauber
      - Strom ist legal beziehbar
      - Gute Ausstattung in Freizeitbeschäftigung und Aufbaustuktur
      - Studentenwohnheim hat sich über Lautstärke beschwert (aber nicht viel Konfliktpotenzial)
      - Averenesskonzept sollte nochmal überarbeitet werden
      - gibt noch keinen verantwortlichen
  * Beschluss: wir beschließen ein Verlustbetrag von 200€ (6/0/1) -> beschlossen
  *


## 4. StuKo Aktuelles
  * Stand JournalismusMaster + ADS
  * wir winken es so durch (aus zeitlichen gründen), aber Änderungswünsche wollen wir noch einarbeiten
  * neue Module Prof. Siegmund (Search-Based Software Engineering + Konfigurierbare Softwaresysteme)
    - versuchen in einem persönlichen Gespräch mit ihm unsere Konfliktpunkte klären
    - sollte bis zum 9.3 geklärt werden (FakRat Sitzung)

## 5. Entspannung in der Klausurenphase
  * wir lief es?
    - wir hätten mehr Werbung machen sollen auch früher
    - im SoSe Phase nochmal im überarbeitet anbieten
    - Termine recht willkürlich gelegt,
	- Plan war: keine Klausur von erstsem. am danach folgenden Tag
    - Termine teilweise recht suboptimal, Personen die sich drum kümmern wollten konnten nicht zu dem Terminen kommen
    - Idee: erst Veranstaltung überlegen -> Verantwortliche dafür festlegen -> Verantwortliche kümmern sich um den Termine
    - Finden nur Veranstaltungen statt, für die auch jemensch steht
    - Schichtplan ist auch sinnvoll
    - einfach wiki HowTo Veranstaltungsreihe erstellen.
    - Idee: Veranstaltungen zusammenfassen: um nicht 23 HawTo WeiFei haben.
      - Chronologie und HowTo getrennt ganz sinnvoll

## 6. Emails
  * Hüpfburg zum nächsten Sommerfest (6.02)
    - wie viel? um die 150€
    - wie kommt das so an? Könnten bei den Chemikern oder Physikern mal nachfragen, die hatten letztens eine gehabt. -> lohnt sich das?
  * Gregor Weiß (17.02.)
    - Gesprächanfrage am 25.03 16:00
    - Freiwillige vor! : Paul + Elena treten das Quest an
  * Oberbürgermeisterwahl (25.02)
    - Paul: will teilen mit den Aufruf nicht die AfD zu wählen
    - Teilweise wir es als nicht lustig gefunden, teilweise schon
    - Aufteilung in lager (dafür, dagegen, ist mir egal)
    - Sollten es aber dennoch bewerben (ohne AfD Erwähnung)
  * Farradhilfe (26.02)
    - finden wir schweren Herzens gut zu teilen

## 7. Standpunkt Förderung "Public Climate School"
  * wie Alina per Mail schrieb (06.02.) darüber diskutieren ob wir eine höhere Förderung (derzeit 5000-10000€) unterstützen und das kommunizieren
    - Reboot vom Campusfest,
    - mehr Leute haben Lust auf public climet school
    - es gab schon viele Debatten zum Campusfest
    - könnte auch weiterhin den StuRa sichtbarer machen
    - warum nicht beides fördern
    - Bianca: wenn entweder oder dann PCS
    - wird eine längere Debatte
    - sollten die PCS unterstützen
    - vorher nochmal mit Tina reden
    - Beschluss: wir sind für die PCS zu unterstützen und dafür dass der StuRa sich mehr darin einbringt unter anderen mit viel geld (5/0/2) -> angenommen



## 8. Sonstiges
  * Moderiert aktuell jemand den Jobverteiler?
    - Paul macht das , und alle können gerne helfen
