---
---

Anwesend: Niel, Alina, Eric, Paul, Nicky, Elena, Marvin, Moritz, Amin, Niclas, Natascha, Bianca  
Sitzungsleitung: Alina  
Protokoll: Paul  

# Tagesordnung 18.03.20

## 1. Orga
  * Wo ist das Protokoll vom 27.02.?
    * kommt in den Verteiler von Natascha
  * Aktuelle Issues
    * vertagt weil unwichtig

### 1.1. Justi Schreiben bzgl Git
  * Stand?
  * Marvin schickt es **jetzt** ab

## 2. Hirth
  * Niel und Jasmin waren da dran
  * Gestern gab es ein internes Gespräch dazu, Protokoll im Verteiler
  * Brandbrief von Studi im Verteiler
  * Wahrscheinlichkeitstheorie 63% Durchfall
  * Analysis auch nicht gut
  * Formulierungen und Aufbau der Klausuren wurde kritisiert
  * Klausureinsicht fand mit 100+ Menschen im Seminarraum statt, Kritik an Bepunktung wurde nicht zugelassen
  * Laut Studienbüro lohnt es sich nicht gesammelt als FSR zu reagieren
  * Studis sollten einzeln Schreiben an den Prüfungsausschuss schreiben
  * es gibt einen Emailentwurf an die Fakultät im Verteiler
    * wirklich nur Vorschläge
  * durchführbares Vorgehen muss gefunden werden
  * Formular zum Widerspruch sollte veröffentlicht werden
  * wird er nächstes Semester lehren? Können wir darauf reagieren?
  * eine Person war bei Klausureinsicht, auf Nachfrage hat er gesagt er hätte noch keine Infos zu Lehre im nächsten Semester bekommen. ist aber sehr motiviert
  * Eventuell Mathe für Physiker 
  * Was sollten wir beschließen??
    * umrissener Plan durchführen:
    * Drohemail an Fakultät 
    * Widersprüche unterstützen gegen die Benotung (bzw. Studis dazu auffordern)
  * Wahrscheinlich können wir nicht viel erreichen
  * MuP2 wurde in der Vergangenheit schonmal gegengecheckt, allerdings kein Handlungsbedarf gesehen
  * Beschlussvorschlag:
    * Der FSR beschließt, die entsprechenden Verantwortlichen per Email erneut auf die Situation in den Modulen von Herrn Hirth hinzuweisen. Sollte in den nächsten Tagen keine Verbesserung (Herabsenken der Bestehensgrenze, Neukorrektur, Bewertung der Fragen durch unabhhängigen Prof oä.) ersichtlich sein, wird der FSR die Studierenden dazu auffordern einen Widerspruch zur Benotung beim Prüfungsausschuss einzureichen. Hierfür kann er vorformulierte Formulare auf seiner Website bereit stellen.
    * Abstimmung: 9/0/2
  * Niel, Jasmin und Alina arbeiten da weiter dran

## 3. Coronaupdates
  * Senat und Krisenstab haben Verschiebung von Präsenzveranstaltungen
  * Email an Fakultät und Newsartikel im Verteiler
  * in Newsartikel Einschreibezeitraum einfuegen
  * Studis wissen wohl nicht ob Klausuren stattfinden, haben noch keine Info bekommen
  * Hinweis auf Kanal von KSS?
  * Paul ist dagegen auf sekundäre Quellen zu verweisen
  * Hinweis darauf dass es keine endgültigen Informationen sind ausweiten?
  * Wie Aktualisierungen einpflegen?
  * Vorschlag: Informationsbeauftragte Person einführen die Infos weitergibt
  * Vorschlag trifft auf Zustimmung
  * Wer will das machen?
    * bisher niemand
  * Paul verschickt Email und läd später Artikel hoch

## 4. Finanzen 
  * Stand?
  * keine neuen Infos
  * Studienfahrt wurde schon beschlossen, Geld wird baldigst überwiesen
  * Girls Day abgesagt, Förderung sollte für späteren Zeitpunkt trotzdem bestehen

## 5. Onlinesitzung
  * Nicky: Alina und Nicky forschen noch andere Möglichkeiten aus?
  * Termin für wöchentliche Sitzung festlegen?
  * Dienstag 13 Uhr ist aktuell für Einzelpersonen schwierig
  * Vorschlag: 
    * Mittwoch 13 Uhr fürs erste Sitzung
    * Abstimmung: 9/0/2
  * generell Onlinesitzung? ein andermal diskutieren.

## 6. Studienfahrt
  * Paul: dafür haben wir noch ein paar Monate Zeit
  * Niel: Die Busbuchung vielleicht nicht ganz so weit rauszögern
  * Bus jetzt buchen? Stornierung nicht schlimm
  * Platzzahl relevant, vielleicht noch nicht jetzt buchen
  * Punkt in den Juli vertagt

## 6. Emails 
  * C.G. Email zum Hirth-Modul (Email vom 18.03.)
    * Mit der Person wurde schon Kontakt gepflegt
    * In Email an Fakultät wird darauf Bezug genommen
    * vertagt in AG Hirth
  * ADS bewertet ohne Matrikelnr. (Email vom 15.03.)
    * Paul kann sich mit Person in Verbindung setzen
  * ADS gibt ohne Erklärung keine volle Punktzahl (Email vom 16.03.)
    * Elena hat Interesse sich darum zu kümmern
  * Gespräch mit Gregory White ist auf Post-Corona vertagt
  * HEInnovate
    * vertagen? Frist ist Ende April, kam erst vor kurzem
    * vertagt

## 7. Oeffentlichsarbeit 
  * Alina: Mit Newsartikel sind wir gerade erstmal gut aufgestellt, kann der weg?
  * runter von der Tagesordnung
