---
---

# Tagesordnung 09.12.20

Anwesend: Paul, Elena, Alina, Bianca, Marvin, Maximilian, Natascha, Niel, Florian, Kyra
Protokoll: Paul

## 0. Stud. Lehrpreis
  * Wir müssen Nominierungen auswerten
  * Bisher hat nur Paul eingetragen
  * Bianca hat das nur bisher vergessen
  * Alle anderen Fachschaftsrä haben schon Voten abgegeben, wenn wir das heute nicht machen geht nochmal eine Woche ins Land
  * Wir warten auf Bianca und machen in der Zwischenzeit weiter
  * *Wir machen wieder hier weiter*
  * Wollen wir einfach alle Würdigen aussuchen und im Zweifelsfall mehrere nominieren?
  * Alina hat die Nominierungen mitgeschrieben und appgeschickt

## 1. Orga
  * Protokoll bestätigen 02.11.20
  * bitte bestätigte Protokolle hochladen (alle nach 03.11.)

## 2. Finanzen 
  * Marvins Antrag
    * es gibt nichts neues
  * Wie sehen die Finanzen aus? Wieviel Geld ist in welchen Töpfen übrig?
    * Natascha: im Prinzip hat sich nichts geändert
    * Paul: Wir bräuchten konkreten Überblick über Auslastung der Töpfe etc. 
    * Marvin: Beim Wahlenbudget sind wir jetzt bei 250€ (Wurde letzte Woche beschlossen)
    * Natascha: Nimmt in Angriff bis Ende der Woche mal die Finanzen uptodaten
    * Marvin: Wir dabei Hilfe benötigt?
    * Natascha: Würde in Anbetracht der Lage niemanden einspannen, ist einfach Papierkram und Sachen übertragen.
    * Alina: Bedankt sich dafür dass Finanzen das ganze Jahr über sehr gut gemacht wurden

## 3. Wahlen
  * Kandidierendenvorstellung Stand?
    * Bitte schickt alle Emre eure Kandidiertexte
    * Das sollte *sehr sehr bald* passieren, insb. wegen Briefwal
  * Kleinigkeit zum Mitnehmen wer kauft ein?
    * Paul: Bündeln mit Schichtplan?
    * Alina: Achtung! Dabei muss Geld ausgelegt werden
    * Natascha: Sollte man vielleicht bei einem Laden vorbestellen, da die nicht unbedingt so viele Waffeln ready haben
    * Alina: Kann heute und im Notfall dazu am Samstag bei Kauland Waffeln kaufen gehen
    * Marvin: Willst du auch glutenfreie Waffen und Mandarinen kaufen?
    * Alina: Würde glutenfreie Waffeln mitkaufen, Mandarinen sollten dann frisch besorgt werden
  * FFP2-Masken für Wahllokalbetreuende Stand?
    * Letzte Woche Kohle dafür locker gemacht
    * Alina: Kauft die ein
    * Marvin: Kann die auch einkaufen
    * Alina: Na dann mach du das doch einfach
    * Marvin macht das
  * Werbung Podiumsdiskussion Senatswahlen? (Mail vom 08.12.)
    * Paul: Könnte Sachen dazu teilen/retweeten
  * Schichtplan Wahllokal?
    * Niel macht das und schickt das rum
    * Bitte mögliche Zeiten und noch nicht konkrete Buchungen eintragen
    * Andere FSRä haben auch Kapazitätsengpässe, vielleicht können wir das im Hinterköpfchen behalten

## 4. Berufungskommission Theoretische Informatik
  * Wir müssen zwei Personen entsenden
  * Paul hat Interesse
  * Florian: Wieviel Zeitaufwand ist das?
  * Alina: Zum Aufwand: 4-5 Termine, vor erstem Termin alle Bewerbungen sichten, erster Termin 4-8 Stunden, dann 1-2 Tage Vorträge, Lehrproben, Gespräche, am Ende eine Kommissionssitzung 3-5 Stunden. Zur Kommission: Hätte gerne eine FLINT Person in der Kommission und generell dass sich der Frauenförderung verschrieben wird. Also zusätzlich noch qualifizierte Personen suchen. Es gibt nach wie vor keine Professorinnen auf Lehrstühlen an unserem Institut
  * Florian: In welchem Zeitraum wird das stattfinden? Hätte auch Interesse, würde aber nichtmännlichen Kandidierenden den Vortritt lassen.
  * Alina: Gibt gerade viele Berufungskommissionen. Da gibt es ein wenig Rückstau innerhalb der Fakultät. Grundsätzlich wird BK im Fakrat beschlossen (nächste Woche), das wird dann mit Ausschreibungstext vom Rektorat/Senat beschlossen. Es kann sein, dass die Kommission erst im April oder so losgeht. Normalerweise zieht sich das Verfahren dann über 2-6 Monate. Wer in die Kommission will sollte noch mindestens ein Jahr geimmat sein.
  * Bianca: Würde es machen, ist aber vielleicht nicht mehr so lange hier. Wir könnten in Chats fragen um Leute zu finden.
  * Alina: Wir können es für eine FLINT-Person ausschreiben, würde Masterstudis vorziehen wegen Erfahrungen mit Akademia und so. Also in Chats schreiben: Wir suchen bevorzugt eine FLINT-Person.
  * Florian: Findet das gut, würde sich als Backup anbieten.
  * Marvin: Bekräftigt Unterstützung. Wer will das teilen?
  * Alina: Hier, ich!

## 5. Weihnachtsvorlesung
  * Wir können uns nach Potthast richten was Umfang angeht
  * Kleingruppe arbeitet das organisatorisch auf

## 6. Coronalehre

### 6.1 Beschwerde
  * wurde Email an Dozierende schon versandt/geschrieben?
  * Marvin und Niel sind dran, Ende der Woche sollte das geschrieben und abgeschickt sein

## 8. Git Nutzung
  * FSR Mathe hat gefragt ob Git mitgenutzt werden kann
  * Elena hat Hut auf
  * vertagt

## 9. Emails/Anfragen
  * Noch 88 Bierkisten (19.11.)
    * das sitzen wir aus

## 10. AK Lehramt
  * Paul war einen Teil da
  * es ist eine Umfrage geplant
    * es wird im Lehramt nur teilweise evaluiert, die Studiengänge werden nicht systemakkreditiert
    * es sollen großflächig Probleme untersucht werden, z.B. in Bezug auf Workload
  * Frage nach Stellenumbau im Zuge des Zukunftsvertrags, könnten mit FSR Mathe gemeinsam antworten oder Infos zusammentragen

## 11. Discord Server
  * Die Erstsemester haben einen Discord Server aufgesetzt
  * Wird aktuell um Module der höheren Semester erweitert
  * Idee: Kooperation starten um einen Server für alle Informatik Studis zu machen
  * Besprechen wir in einer folgenden Sitzung weiter