---
---

Anwesend: Paul, Nicky, Amin, Natascha, Niclas  
Protokoll: Niclas  

## 1. Orga
  * Protokoll bestätigen 30.09.
    * nicht beschlussfähig

## 1.1 Sitzzahl
  * Muss bis 19.10. der Wahlleitung gemeldet werden
  * Erstis motivieren
  * Einfacher mit 6 als Beschlussfähigkeitsgrenze
  * 11 sind sinnvoller

## 2. Finanzen 
  * Rate noch nicht beantragt
  * wird beantragt

## 3. StuRa Entsendung
  * ab 1.10. müssen wir neu Menschen in den StuRa entsenden
    * bleibt erstmal vakant
    * Nächste Woche ist schon Online-Sitzung
    * Gut zum Reinschnuppern

## 4. Einführungswochen
  * Aus dem FSR sollten die Fakultätsvorstellungen betreut werden
    * Hier eintragen: https://wolke.reinlach.de/s/7HEALC4CoBTnwHq
    * Bitte ein bisschen quotiert
    * Wichting Montag 09:15 Lehramt und Freitag 09:15 Lehramt und 13:15 Bioinfo sollten noch besetzt werden!
  * Erstibeutel müssen am 12.10. um 12 abgeholt werden!
  * Treffen am StuRa, noch mehr Hilfe wäre sehr gut!
  * Es fehlt noch Sharepic, feste Termine und Newsartikel
    * Paul will Newsartikel schreiben
    * Brauchen noch ein Sharepic!
    * Wir sollten noch dem Studienbüro schreiben, dass wir gerne bei den Einführungsveranstaltungen uns 5 Minuten vorstellen wollen, macht Niclas
  * Radtourgrillen braucht noch Ort, wir kriegen Grills von Mathe, bisher war Theklaer See angedacht
    * Paul will Ort anfragen -> Friedenspark und Theklaer See
    * Friendenspark ist besser gelegen
    * Nicky und Elena klären Grills, Teilauto und Essen

## 5. Coronalehre
  * Bianca muss Auswertung noch an Verteiler schicken

## 6. Studiumssachen

### 6.1 Neue Regelungen zu Prüfungen
  * Paul hat beantragt dass die alte Regelung fortgesetzt werden wollen
  * Prüfungsausschuss war nicht so begeistert
  * Abwarten auf Senatssitzung

### 6.3 TI Umbau und Umbau des Studienstarts
  * Nicky macht aktuell noch Vorbereitung für runden Tisch
  * Unterstützung etc.?
  * Elena hat Antwortmail formuliert, steht im Verteiler (2.10.)
    * Feedback, damit das raus kann!

## 6. Emails/Anfragen
  * Gorcenski Mail (5.10.)
    * Nicky leitet Email an Verteiler weiter
    * Person würde über Themen wie z.B. Responsibility in Development Tech gerne einen Vortrag halten
    * Wir sollen einen Terminvorschlag nennen
  * Schwierigkeiten Einschreibung (5.10.)
    * Hatte Frage zu Einschreibung
    * Paul antwortet und weist auf morgige Fragestunde hin
  * Einführungswoche (6.10.)
    * Frage nach DH-Explizite Veranstaltungen 
    * Gibt Facheinführng von der Fakultät und wir machen Veranstaltungen die wir bald verkünden
    * Macht Niclas

## n-1. Legevideo "Wer ist der FSR?"
  * vertagt

## n. Sonstiges
  * nichts
