---
---
Anwesend:  Elena, Natascha, Marvin, Alina, Paul, Bianca, Moritz, Georg,
Nicole
Protokoll: Marvin

## 1. Orga
  * Beschluss: Protokoll bestätigen 17.07 und 24.07.
    * Abstimmung: 7/0/2 angenommen
  * Issues erledigen, erledigte Issues schließen!
  * Beschluss: ab heute finden Sitzung alle zwei Wochen Mittwochs 14 Uhr (oder 14:15?) statt
    * Abstimmung: 7/0/2 angenommen

## 2. Finanzen
  * Bis 22. August müssen wir uns für oder gegen Studienfahrt entscheiden
  * im August könnten wir einen Nachtragshaushalt machen um veränderte
Gegebenheiten zu berücksichtigen
  * -> heute noch nichts relevantes
  * Antrag Konferenzteilnahme (23.07.)
    + Sind 50 $ Konferenzteilnahmekosten
    + Beschluss: wir fördern Eric mit bis zu 50 € als Konferenzkosten 
    * Abstimmung: 9/0/0
  * Antrag Queer Perspectives (24.07.)
    + VA war sehr gut, Frage, welche Summe wir fördern?
    + 100 € sind große Summe, aber haben nicht so viele VAs mehr im Jahr, die zu fördern sind
    * Beschluss: wir förder die Queer Perspectives mit bis zu 100€
      * Abstimmung: 9/0/0 angenommen

## 3. Theodor-Litt-Preis und Wolfgang-Natonek-Preis
  * Nominierung von Alina M. ist in der Pipeline, Paul ist
verantwortlich. Beteiligung im Pad erwünscht
    + geht seinen Gang, Unterschrift von Maletti ist akquiriert
    +
  * Wir wurden bezüglich einer Unterstützung angefragt (21.07.)
    + Person beauftragen, die häufig im FSR Büro ist, die Unterschrift
zu leisten
    + Beschluss: wir beauftragen Niclas damit
    + Abstimmung: 5/0/4 angenommen
  * Das E-Learning Zentrum möchte gerne ihre SHKs für die Arbeit
während der schnellen Umstellung auf Digitale Lehre nominieren (Biancas
Arbeitsstelle [und Pauls ab 1.8])
    + wollen auch vom FSR Unterschrift, dass SHKs krass am Start waren
    + welcher Preis: nicht genau bekannt, Issue: Bianca findet raus, zu
welchem Preis sie nominiert ist
    + Unterstützen E-Learning Service bei der Nominierung der SHKs für
den Preis für universitäres Engagement
    * Vorschlag: wenn mehr Infos gekommen sind( konkreter Preis, etc. )
per Mail darüber abstimmen und Freitag Unterschrift organisieren

## 4. Coronalehre
  * Umfrage sollte ausgewertet werden
  * Bianca hat schon angefangen, Paul wollte weiter machen, Stand?

### 4.1 DBPrak
  * geht weiter wenn Umfrage ausgewertet ist

### 4.2 Hardware Praktikum
  * Natascha und Paul waren im Gespräch
  + über handschriftliche Abgabe, 100 % richtig muss genaue
Aufgabenstellung implizieren
  + 18,7 % von den Anfangsteilis(aktiv teilgenommen) haben abgebrochen
oder nicht bestanden, so viel wie in schlechteren Jahren
  + Vorschlag Klausur streichen und Praktikum als Prüfungsleistung:
    + am besten aus Stuko Mail an Bogdan/ Middendorf schreiben mit
Machbarkeitsabfrage
  + klein wenig eskaliert bei Debatte über kopierte Abgaben
  + Justi Anfrage dazu ist raus
  + Issue: Marvin versucht über Stuko Prüfungsleistung zu debattieren
    + SHKs könnten dann keine Noten geben
    + Profs müssten unbenotetes Modul daraus machen?
    + Pad wird erstellt

## 5. Stuko News
  * Neues SQ-Modul "Gründungsmanagement"
  * letzte Woche wurden Anmerkungen für die StuKo besprochen, noch was
hinzuzufügen?

## 6. Emails/Anfragen
  *

## 7. Einführungswochen
  * Die Telegramgruppe wurde reaktiviert
  * Kochshow?

## 8. Legevideo "Wer ist der FSR?"

## n. Sonstiges 