---
---

Anwesend: Magnus, Daniel, Jasmin, Carla, Simon, Florian, Nicole, Natascha, Marvin, Bianca, Paul, Alina, Elena, Amin    
Protokoll: Paul  

## 1. Orga
  * Protokoll bestätigen 30.09., 07.10.
    * Beschluss: 7/0/0 -> beschlossen 
  * bitte bestätigte Protokolle hochladen

## 1.1 Sitzzahl
  * Muss bis 19.10. der Wahlleitung gemeldet werden
  * Wir sollten entweder auf 13 oder 11 gehen, um eine sinnvolle Beschlussfähigkeitshürde zu kriegen
  * es wäre schön wenn wir deutlich mehr Kandidierende als Plätze haben
    * Beschluss: 8/0/0 -> beschlossen

## 2. Finanzen 
  * Nachfrist für dritte Rate ist bis zum 14.10., mit Beschlüssen vom letzten Mal sollte das passen
  * Natascha hat Beantragung noch nicht geschafft, macht das heute
  * Nicole und Natascha connecten sich bezüglich eines beschlossenen Antrags
  * Alina erläutert Fachschaftsfaninzen

## 3. StuRa Entsendung
  * ab 1.10. müssen wir neu Menschen in den StuRa entsenden
    * bisher sind Alina und Nicole entsandt, ein Platz ist noch frei
  * Nicole erläutert das Plenum

## 4. Einführungswochen
  * Aus dem FSR sollten die Fakultätsvorstellungen betreut werden
    * bisherige Vorstellungen liefen gut
    * Hätten es ruhiger machen können
  * Siegmund muss verschoben werden
    * Elena, Niclas, Paul koordinieren das
  * Maletti braucht festen Termin
    * Paul hat noch nicht beim Elearningservice gefragt, macht das noch
    * Steht am 22.10. um 13 Uhr im Kalender
    * Bianca hat den Hut auf
  * Steht Gorcenski-Termin?
    * 18.11. 18 Uhr, ist noch flexibel, endgültiges ok wird abgewartet
    * 100€ Honorar aus Einführungswochentopf
    * Wenn Termin steht schreibt Nicole das in Calender
  * Wie läuft Radtourplanung?
    * machen wir die auch bei gelber Coronampel -> denken ja
    * Max hat Hut auf
  * Grillen
    * Nicole und Elena haben ausgetauscht
    * Nicole füllt TeilAutoformular aus und Antrag wird morgen eingereicht
    * Essensplan mit Burgern
    * Absage bei über 20 Inzidenz
    * Grills sind bei Fabian im Keller
    * Grünflächenamt antwortet nicht
    * Wir nutzen offiziellen Grillplatz
    * Beschluss Grillen im Friedenspark: 7/0/1
  * Wollen wir Spätitour machen?
    * Wir müssten den Plan vom FSR Mathe adaptieren
    * FSR Mathe hat Anmeldung eingerichtet
    * Bianca hätte ungern Orgahut auf
    * In FSR&Friends nachfragen -> macht Bianca
  * -> Newsartikel muss aktualisiert werden
    * Paul macht das

## 5. Coronalehre
  * Bianca hat Auswertung an Verteiler geschickt
  * Wir sollten durchgehen und Gemeinsamkeiten guter und schlechter Module zu suchen, um Profs Anregungen geben zu können

### 5.1 Einschreibungschaos
  * Wir sollten Gespräch mit Studienbüro suchen
  * Paul und Alina machen das morgen nachmittag
  * Anmeldung zu Modulen endet vor manchen Einschreibefristen

## 6. Studiumssachen

### 6.1 Neue Regelungen zu Prüfungen
  * aktuell gibt es Debatte in Uni, Paul berichtet kurz
  * in den nächsten Wochen wird das auch in unsere Fakultät kommen
  * möglicherweise müssen wir da Dinge blockieren

### 6.3 TI Umbau und Umbau des Studienstarts
  * Nicky macht aktuell noch Vorbereitung für runden Tisch, Ziel Ende November
  * Unterstützung etc.?
  * Elena hat Antwortmail formuliert, steht im Verteiler (2.10.)
    * Feedback, damit das raus kann! Diesmal wirklich!
  * es wird Kritik an Informationsfluss der Fakultät geäußert

## 7. Emails/Anfragen
  * Vampire Cup (9.10.)
    * Blutspendemarathon vom FSR Biofarm
    * Sharen? Ja!
  * Studikrisenstab (9.10.)
    * Paul ist da, Marvin sagt 50/50 zu
  * Riseup4Rojava (11.10.)
    * Sharen bei Gelegenheit? Ja! Mobimaterial ist in der langen Email verlinkt.
  * Psychosoziale Beratung (03.10.)
    * Sharen? Ja! Am besten 2x
  * Kernmodul und Praktikum (03.10.)
    * da sollte geantwortet

## 8. Sonstiges
  * Natascha müsste Weihnachtsvorlesungssachen vorbereiten und Profs anschreiben
  * Marvin und Bianca bieten ihre Hilfe an
