---
---
# Tagesordnung 17.07.20

Anwesend: Bianca, Natascha, Paul, Eric, Amin, Niel (Gast), Alina, Niclas, Elena  
Protokoll: Niclas
Sitzungsleitung: Natascha
Issue-Beauftragte Person: Bianca

## 1. Orga
  * Beschluss: Protokoll bestätigen 10.07
  * Mit 6/0/1 angenommen

## 2. Finanzen 
  * Bis 22. August müssen wir uns für oder gegen Studienfahrt entscheiden
  * im August könnten wir einen Nachtragshaushalt machen um veränderte Gegebenheiten zu berücksichtigen
  * -> heute noch nichts relevantes
  * Kajakfahrt wurde bestätigt, wir können abrechnen

## 3. Coronalehre
  * Umfrage sollte ausgewertet werden
  * Bianca hat schon angefangen, Paul macht weiter

### 3.1 DBPrak
  * geht weiter wenn Umfrage ausgewertet ist

### 3.2 Hardware Praktikum
  * Es gibt Treffen Ende Juli
  * sollen wir die Veränderungen vorschlagen?
  * Paul schreibt Email an Middendorf und Bogdan, um vorzuschlagen, dass HWP als PL zu ersetzen

### 3.3 SQ11 - Digitale Informationsverarbeitung
  * Klausur wurde geschrieben
  * Punkt kann gestrichen werden

### 3.4 Data Warehousing
  * Klausurtermin 2 mal verlegt, teilweise haben das nicht alle mitbekommen
  * Letzte Email kam 1-2 Wochen vorher
  * Wir schreiben eine freundliche Email an das Studienbüro
  * Als allgemeines Issue festgelegt

## 5. Theodor Vid Preis
  * ist jetzt Offen für Nominierungen, muss beworben werden
  * Es gibt ein cooles Legevideo
  * Alina bewirbt es über Fsinf Kanäle

## 6. Emails/Anfragen
  * Imagebroschüre (07.07.)
    * Alina bewirbt es über Fsinf Kanäle
  * Kollision zweier Klausuren (10.07.)
    * Winf Studi
    * Klausuren finden zeitglich statt
    * Module aus verschiedenen Semestern
    * Paul schreibt ans Studienbüro und bittet um eine Lösung
  * LV-Planung Wintersemester (11.07.)
    * Natascha hatte vorgeschlagen, dass der Ruhe-Pool und Couch-Pool nicht für Lehrveranstaltungen genutzt werden sollte
    * Natascha verfässt Email

## 7. Theodor-Litt-Preis, Wolfgang-Natonek-Preis und Sonderpreis
  * Beschluss: Wir nominieren Alina für den Sonderpreis der Förderer und Freunde der Uni Leipzig 
  * Angenommen mit 6/0/0
  * Wir brauchen ein bis zu zwei Seitiges Nominierungsschreiben und eine Empfehlung von Maletti (als Mitglied des Förderverein)
  * Paul schreibt an Maletti und macht Pad auf für Nominierungsschreiben
  * Paul setzt sich den Hut auf.
  * Bis Ende Juli können wir nominieren
  * Hat das irgendwer verdient?
  * Wollen wir den offenen Informatikraum nominieren?
  * Bianca hat den offenen Inforaum angeschrieben, kam noch nichts zurück
  * Wollen wir versuchen die Nominierung durch einen Fakrat-Beschluss unterstützen lassen?
  * Alina und Paul können das im nächsten Fakrat einbringen
  * Offener Info Raum schreiben sich selbst den Nominierungstext, wir schicken es ab

## 8. Einführungswochen
  * Die Telegramgruppe wurde reaktiviert
  * Wollen wir Kochshow mit Profs machen?
  * Alina schreibt Hitness Club und Theaterwissenschaftsstudi an, ob die Lust hätte mitzumachen
  * Berichtet nächste Woche

## n. Sonstiges
  * Der FSR WiWi organisiert umfangreiche Repetitorien für Ersties (Volumen ca. 10000€)
  * Gab dazu Antrag auf Geld im HHA, im letzten StuRa Plenum besprochen aber knapp abgelehnt
  * Kritik war unter Anderem dass schlechte Lehre durch Repetitorien gestützt wird
  * Wollen wir den FSR WiWi dabei unterstützen politisch etwas an der Lehre zu verändern? 
    * Ja
  * Sitzungskomfort
    * keine paralelle Chatkonversationen
    * Nur Abstimmung, sonst versuchen alles möglich mündlich zu besprechen
    * Alternativ zu "Hand heben" auch "rb" im Chat schreiben



