---
---

* Anwesend: Alicja, Arne, Emre, Isidor, Yasmin, Niel, Erik, Max, (Elena)
* Protokoll: Emre

## 1. Orga

* Protokolle m√ºssen hochgeladen werden, vorher noch etwaige Links entfernt werden
* 2 Mails von Isidor
  * Niederschwelliger Kommunikationsweg
    * Vorschlag von Isidor: Matrix
      * *Max* findet es gut
      * Es wird zeitlich nur ca. ein knappes Wochenende dauern, einzurichten.
      * *Emre* kontaktiert Paul und Alina wegen Serverhardware, um Matrix aufzusetzen.
      * Wer w√ºrde es aufsetzen?
        * *Erik* h√§tte Lust, aber er wei√ü noch nicht viel dar√ºber.
        * *Max* hat es bereits einmal gemacht und h√§tte Lust, aber erst in den Semesterferien.
      * Zwischenzeitliche L√∂sung: Ein Raum wird im bereits existierenden Server angelegt (*Isidor*)
  * #dC3
    * Hat dieses Jahr bereits stattgefunden.
    * Perspektivisch w√§re es sinnvoll, f√ºr das kommende Jahr ein Camp zu organisieren.
* Unsere Webseite ist nicht aktuell (alte Vertrauenspersonen, alte FSR Mitglieder) 
  * Kann sich wer vorstellen als neue Vertrauensperson zu agieren?
    * *Amin* ist wieterhin Kontaktperson f√ºr ausl√§ndische Studierende.
    * *Max* fragt Alina, ob sie das Amt in der n√§chsten Sitzung vorstellt.
    * Im Telegram-Kanal sollen die Leute informiert werden, dass demn√§chst zwei neue Vertrauenspersonen gew√§hlt werden?
        * Hat jemand bereits f√ºr eine Veranstaltung im Awareness-Team gearbeitet?
        * Wenn sich Leute melden, k√∂nnte man mit den Personen ein Awareness-Team bilden.
        * *Max* verfasst den Text f√ºr den Telegram-Kanal.
* B√ºro Sprechzeiten? Sind Leute ab und zu da um Fragen zubeantworten?
  * F√ºr den Aushang sollen die Mitglieder gefragt werden, wann sie im B√ºro Sprechstunden anbieten k√∂nnten. Dann soll ein Aushang erstellt werden mit Logo. (*Yasmin* macht das)

## 2. Wahlen
* Transponder√ºbergabe?
  * Bianca -> Verschoben bis Finanzen√ºbergabe
  * Natascha -> Verschoben bis Finanzen√ºbergabe
  * Paul -> Alicja ‚úÖ
  * Eric -> Isidor hat heute Erics Transponder von Elena bekommen ‚úÖ
* Entsendungen an StuRa wegen Plenum?
    Yasmin m√∂chte dauerentsandt werden
    Beschluss: Wir entsenden Yasmin dauerhaft in die StuRa-Plenen.
    Abstimung: 5/0/1 angenommmen

## 3. Stand Arbeitsgruppen
* Umbau des Studiums
* Bewertungsplattform f√ºr Module
* Logo/Merchandise

## 4. Finanzen
* Abrechnung Klaphiro:
    Natascha und Bianca machen das.
* Handkassenantrag l√§uft aus, Geld muss zur Bank gebracht werden.
* Neuer Handkassenantrag f√ºrs Grillen wurde gestellt und genehmigt f√ºr den gesamten November.

## 5. Lehre und Studium

### 5.1 Neues aus der Stuko
* F√§cherkooperationsvereinbarung (FKV) Linguistik:
    * Steht an
    * Angebot f√ºr die Studis aus der Philologischen Fakult√§t wird erweitert: 
        * Automaten und Sprachen (10), Computerlinguistik (5), Statistik f√ºr DH (5)
* erste Stuko Sitzung im neuen Semester steht an:
    * Terminfindung f√ºr die kommende Sitzung

### 5.5 Medizinische Informatik Bachelor
* Elena antwortet und hat sich hoffentlich nett beschwert? vertagt

### 5.6 GITS Klausur Update
* Vorchlag: Aufgabe streichen und Bestehensgrenze verringern, so dass es f√ºr niemanden einen Nachteil entsteht.
* Erik formuliert Antwortvorschlag und sendet diesen in die FSR-Gruppe.

### 5.7 300‚Ç¨ Pr√ºfungsvorleistung
  * Vorschl√§ge f√ºr eventuelle Mail?
  * F√ºr eine eventuelle Antwort nehmen wir die Punkte von Isidors Mail
  * Max erg√§nzt:
    * Gr√§be sagt: "Die Leuten hatten die Wahl und haben sich f√ºr das Modul entschieden", aber das stimmt nicht, weil einige Leute diese Module machen m√ºssen, um die 30 LP zu erreichen, da sie es f√ºr Baf√∂G usw. ben√∂tigen.

## 6. Planung der Ersti-Woche

### 6.1 kommende Veranstaltungen
* Grillabend (08.11.2021, 18 - 22 Uhr)
  * Hygiene-Konzept?  
    * 2G
    * Es wird ein QR-Code bereitgestellt f√ºr die Anmeldung
  * Ergebnis Kostenvoranschlag: 
    * 150 ‚Ç¨
    * Getr√§nke werden zum Einkaufspreis verkauft.
    * Alkoholfreie Getr√§nke:\
        Beschluss: Alkoholfreie Getr√§nke in Summe von bis zu 100 ‚Ç¨ f√ºr den Grillabend werden finanziert.\
        Abstimung: 5/0/1 beschlossen.
* Spieleabend
  * Niel hat Hut auf
  * soll am 19.11. stattfinden
  * vlt. auch extra videospielabend
  * Raum Anfragen bei Frau Pohl
  * Hygienekonzept
* Career Service hat nach gemeinsamer Planung einer Veranstaltung gefragt
  * Mail 1.11 Anfrage auf Besuch der Sitzung
  * *Max* antwortet und l√§dt sie zu einem der n√§chsten Plenen ein.
* Prof-Vorstellungsrunde im witzigen Format
  * nach Ersti-Wochen Planung
  * Stadler, Maletti, Potthast, Burghardt anfragen?
    * Yasmin: Burghardt hat viel zu tun und m√∂chte ein anderen Titel (ohne die da) ansonsten hat er Lust.
    * *Niel* fragt Potthast
  * wir brauchen wieder Alliterationen
* Hackspace
  * vertagt, gibt es neues?


### 6.2 Ersti-Woche Reflektion (vertagt)
* Wie soll wissen √ºber veranstaltungen nachhaltig gespeichert werden? 
* was ist gut, was ist schlecht gelaufen, was gibt es in Zukunft zu beachten? 
* Vorstellung in gro√üen Ersti-VLs
* Radtour
* Kneipentouren
* Campus-Rallye
* Informatik-Quiz
* Master Kneipentour

### 7. FSR Wiki aufr√§umen
* etwas un√ºbersichtlich mit allen (vergangenen) Veranstaltungen
* (bessere) Strukturierung ? 
* vertagt bis alle neugew√§hlten Kapazit√§ten daf√ºr haben

### 8. Emails/Anfragen
* Verd√§chtige Loginversuche mit meinem Gitlab Zugang/ Hack? FW: Unlock 
instructions (26.10.) - gitlab zugriffs-versuch
  * muss noch weitergeleitet werden
  * *Niel* kontaktiert Fabian Schmidt
* Anh√∂rung der Rektor-Stellen-Anw√§rter_innen (28.10.)
  * Findet am 04.03. (morgen) statt und wird auch gestreamt.
  * bei Interesse gerne teilnehmen.
* wann werde ich exmatrikuliert? (29.10)
  * *Elena* kennt sich aus und wird antworten.
* FSR√§ Vernetzungstreffen (30.10):\
  * Sich bei Dudle eintragen und zahlreich mitmachen üòä
* KLIV 4: Nachhaltigkeit und Digitalisierung in Unternehmen und Gesellschaft (27.10):
  * Findet heute statt, es gibt ein Sharepic und kann in den Channel gepostet werden.
  * *Elena* macht das.
* Master Medizininformatik (28.10)
  * *Max* fragt in der Telegram-Gruppe nach.
* Einladung KORALLEN Onlineevent (28.10)
* IT-Stipendium: 600 Euro f√ºr eure Studierenden (27.10)
* Suche nach Teilnehmern f√ºr unsere Studie (28.10)
* Anfrage Poster/Flyer (1.11):
  * Es gibt frei verf√ºgbare Pinnw√§nde z.B. im 5. Stock.
* Online-Seminarprogramm im Winter (2.11)
* Einladung zu Studierendenkonferenz (3.11)

## 9. Ersti-Beutel
* m√ºssen E-Mail antworten und E-Mail

## 10. Awareness Konzept
* wir sollten f√ºr zuk√ºnftige Veranstaltungen ein Awareness-Konzept erstellen
* bzw. dar√ºber sprechen, wie wir mit problematischen Situationen um gehen

## n. Sonstiges
* Abschlussvorlesung Droste:\
  * Maletti k√∂nnte es machen
  * Droste geht Ende des Semester in den Ruhestand -> es w√§re sinnvoll, dass er eine Abschlussvorlesung macht.
    * Er hat Lust und hat sogar vllt. schon ein Thema.
    * In der ersten oder zweiten Semesterwoche im SS22.
* Weihnachtsvorlesung (braucht Vorlauf)
  * Profs anschreiben
  * vlt. FSR Hilfe Gruppe akquirieren
* Neuauflage Mentoring Programm im WiSe
* Wie umgehen mit R√ºckmeldungen von Studis, die gerne etwas organisieren?
* Veranstaltung zu Bachelorarbeiten
  * Kooperation mit FSR 
