---
---

* Anwesend: Heinrich, Niel, Max, Elena, Yasmin, Alicja, Florian, (Tarek, Natascha, Erik)
* Protokoll: Florian

## 1. Orga

* Protokolle müssen hochgeladen werden, vorher noch etwaige Links entfernt werden
* 2 Mails von Isidor
  * Niederschwelliger Kommunikationsweg
  * #dC3

## 2. Wahlen

* Transponderübergabe?
  * Bianca -> Tom nach Finanz-Einführung
  * Natascha -> Yasmin nach Finanz-Einführung
  * Paul -> Alicja
  * Eric -> (Elena fragt)
* Entsendungen an StuRa wegen Plenum?
  * 1 vakante Entsendung, im Moment Alicja und Heinrich
  * Jede 2. Woche Dienstag
  * Beschluss: Yasmin entsenden für ein StuRa-Plenum
    * (6/0/1) angenommen
* Entsendungen StuKo und Prüfungsausschuss an Fakultät?
  * Fakultät Bescheid sagen (TODO Florian)

## 3. Stand Arbeitsgruppen

* Umbau des Studiums
* Bewertungsplattform für Module
* Logo/Merchandise

## 4. Finanzen

* Stand HHP?
* Abrechnung Klaphiro
  * Florian antwortet auf Mail vom Klaphiro, dass wir dran sind
* Hackspace (wahrscheinlich 28.10.)
  * Von Tarek organisiert
  * Snacks und Getränke werden benötigt
  * Beschluss: Förderung bis zu 50€
    * (7/0/0) angenommen
* Grillen
  * Für erste Veranstaltung eines FSR fallen keine Betriebskosten an
  * 1 Grill verfügbar
  * Aufwandsentschädigung (Für 50 bis 100 Gäste) 360€
  * Zusätzlich muss noch Essen gekauft werden
  * -> Sehr teuer
  * Alterative Planungen:
    * Distille und Schwemme anfragen, Oase auch Option
    * Stadt anfragen für Richard-Wagner-Hain
  * Angepeilter Termin: 3.11 wenn nicht im Stuk, ansonsten 27.10
  * Beschluss: Förderung Grillabend mit 200€
    * (7/0/0) angenommen



## 5. Lehre und Studium

### 5.1 Situation Studienbüro

* Bogdan hat Verzögerung angekündigt, wir warten noch auf Antwort zum Brief
* Wie ist Stand sonst?
  * Perspektivisch: Möglichkeit der Schaffung einer Stelle durch neue Fördergelder
  * Was können wir im Moment unternehmen?
* Thema erstmal erledigt

### 5.2 Neues aus der Stuko

* Stand?
  * In Arbeit
* vertagt

### 5.3 MuP 2 Klausur

* erledigt

### 5.4 Wintersemester in Präsenz

* erledigt

### 5.5 Einschreibung
 * Modulkapazitätenproblematik
 * Verlängerung der Anmeldefrist ProKooperation HTWK (Mail 28.09.)
   * Keine Antwort
   * Tarek konnte sich vor einer Woche einschreiben trotz abgelaufener Frist
* Software Praktikum nicht genug Plätze (27.09)
  * Erledigt, Kapazitäten erhöht

### 5.5 Medizinische Informatik Bachelor
* Elena antwortet und hat sich hoffentlich nett beschwert?
* Noch offen

### 5.6 GITS Klausur Update
* Vertagt, sollten wir noch drüber sprechen

### 5.7 300€ Prüfungsvorleistung
* Vorgehen ist illegal
* Studis könne sich beim Prüfungsausschuss beschweren
  * Aufhebung der Prüfungvorleistung
* Elena antwortet Studis und schreibt an Bogdan


## 6. Planung der Ersti-Woche
* Vorstellung in großen Ersti-VLs
* Radtour
* Kneipentouren
  * Osten
  * Karli
    * Rauchfreie Tour
    * DH-Tour?
* Grillabend
  * StuK, Schwemme, Tille?
  * Hygiene-Konzept?
* Spieleabend
  * Niel hat Hut auf
  * Spieleabend weiter nach hinten verschieben, vlt. Ende der zweiten Woche?
  * Handkassen-Antrag muss hierbei mit beachtet werden
  * vlt. auch extra videospielabend
  * Raum Anfragen bei Frau Pohl
  * Hygienekonzept
* Campus-Rallye
* Prof-Vorstellungsrunde im witzigen Format
  * nach Ersti-Wochen Planung
  * Stadler, Maletti, Potthast, Burghardt anfragen?
  * Yasmin fragt Burghardt an
  * wir brauchen wieder Alliterationen
* Informatik-Quiz
* alles vertagt

### 7. FSR Wiki aufräumen

* etwas unübersichtlich mit allen (vergangenen) Veranstaltungen
* (bessere) Strukturierung ?
* vertagt bis alle neugewählten Kapazitäten dafür haben

### 8. Emails/Anfragen

* Workshop Lehrberichte (14.09.)
  * Elena fragte Paul an, ob wir Workshop wiederholen können?
  * Folien werden bereitgestellt
* MDDM Anmeldung (vor 4 Tagen - Stand: 1.10.)
  * Florian antwortet
* Soziale Netzwerke 18.10
  * Florian antwortet

## 9. Ersti-Beutel
* müssen E-Mail antworten und E-Mail

## n. Sonstiges
* neuen Termin ausdoodlen
  * done
* Weihnachtsvorlesung (braucht Vorlauf)
  * Profs anschreiben -> Natascha hat angefragt
    * Potthast hätte externe Person
    * Wiegriffe + Niekler haben Interesse und Idee
      * Konzept vorhanden mit weihnachtlichem Thema
      * Zugriff
    * Wieseke könnte auch was kleines machen
    * Maletti und Burghardt wären noch möglich
  * vlt. FSR Hilfe Gruppe akquirieren
  * Letzte Vorlesungswoche angepeilt
  * Niel fragt ggf. Maletti
  * Wir können trotzden jetzt noch weitere Dozierende fragen, da sie sich dann mit der Idee anfreunden und schon Themen für das nächste Jahr überlegen können
  * Wir gründen eine Arbeitsgruppe:
    * Natascha und Niel haben Hut, Elena macht mit
    * Organisation über Telegram
* Weihnachtsfeier
  * Chöre anfragen sollte bald geschehen
* Awareness
  * Super wichtig, für nahe Veranstaltung müssen wir erstmal improvisieren
  * Besonders Fokus auf FLINTA*
  * Bei Planung der Gruppen(leitungen) mit beachten
  * Zukünftig gutes Konzept wichtig
* Vertagt:
* Neuauflage Mentoring Programm im WiSe
* Wie umgehen mit Rückmeldungen von Studis, die gerne etwas organisieren?
* Veranstaltung zu Bachelorarbeiten
  * Kooperation mit FSR
