---

---

# Protokoll 21.12.2021

* Anwesend: Elena, Emre, Erik, Niel, Paul, Yasmin
* Protokoll: Emre

## 1. Orga

* Protokoll der letzten Woche hochladen
* Update Matrix
* Unsere Webseite ist nicht aktuell
  * Eric hat auf den Verteiler geantwortet, dass er keine Anfrage erhalten hat.
  * Niel antwortet auf die Mail von Eric
  * Elena: Vertrauenspersonen-Emailadressen sollen beim URZ geklärt werden.
* FSR Wiki aufräumen
  * bis auf weiteres vertagt
* Anfang Januar: Inventur
  * Noch keine News

## 2. Stand Arbeitsgruppen

* Bewertungsplattform für Module
  * bis auf weiteres vertagt
* Logo/Merchandise
  * bis auf weiteres vertagt

## 3. Finanzen

* Haushaltsplan 2022:
  * Yasmin bittet darum, dass alle sich den Haushaltsplan anschauen und gerne Feedback geben, damit wir im nächsten Jahr das beschließen können.

## 4. Neues aus dem Fakrat
* Es gab einen Studentischen Antrag:
  * Paul: Man wisse nicht, ob man sowas (Freiversuche usw.) im FakRat beschließen darf.
    * Es wurde nicht über den Antrag gestimmt.
    * Es ist alles noch offen und wir warten ab, was im PA rauskommt.
    * Florian wollte dazu noch ein News-Artikel schreiben.
    * Bei den folgenden Fakultäten gibt es MÄS, wo es keine Präsenzprüfungen stattfinden und deshalb Freiversuche gibt:
      * Erziehungswissenschaftlichen Fakultät
      * Fakultät für Lebenswissenschaften
      * Fakultät für Sozialwissenschaften und Philosophie
      * Medizinischen Fakultät
      * Wirtschaftswissenschaftlichen Fakultät
    * Bei uns sind die Freiversuche entkoppelt von der MÄS

## 5. Lehre und Studium

### 5.1 Soziale Netzwerke

* Weiteres Vorgehen?: Vertagt
* Kann von der TO gelöscht werden

### 5.2 Kommunikationssysteme:
* Online-Lehre mangelhaft
* Weiteres Vorgehen?: Vertagt
* Kann von der TO gelöscht werden

### 5.3 Softwaretechnikpraktikum

* Probleme wurden angesprochen, Studi möchte erstmal abwarten

### 5.4 GITS Klausur

* Florian hat PA geschrieben

## 6. Veranstaltungen

### 6.1 (kommende) Veranstaltungen
* Erstmal vertagt:
  * next Spieleabend
  * Prof-Vorstellungsrunde im witzigen Format
  * next Hackspace
  * Weihnachtsvorlesung

### 6.2 Career Service

* Planung Veranstaltung mit dem Career Service
  * Niel: Digital 17.01.22 17 Uhr auf Microsoft Teams oder im März oder April präsenz.
  * Elena: Was spricht gegen andere Plattformen?
  * Yasmin schreibt Christina, dass wir eine Präferenz für eine Präsenzveranstaltung haben. Vielleicht sollte man erwähnen, dass im März und April Semesterferien sind.

### 6.3 Ersti-Woche Reflektion

* Wie soll wissen über Veranstaltungen nachhaltig gespeichert werden?
* was ist gut, was ist schlecht gelaufen, was gibt es in Zukunft zu beachten?
* Vorstellung in großen Ersti-VLs
* Radtour
* Kneipentouren
* Campus-Rallye
* Informatik-Quiz
* Master Kneipentour
* Hackspace
* alles bis auf weiteres vertagt

### 6.4 Awareness Konzept

* wir sollten für zukünftige Veranstaltungen ein Awareness-Konzept erstellen
  * sollte u.a. den Umgang mit mit problematischen Situationen um regeln
* Einarbeitung in Awareness Themen nötig -> AG gründen?
* bis auf weiteres vertagt

## 7. Emails/Anfragen
* Altklausueren für MuP1 (15.12): Yasmin antwortet
* Stabstelle Chancengleichheit (17.12)
* Zulassung information: Emre antwortet
* Vorstellung des Projekts LK-LAB - Mit Praxis zum Hochschulabschluss
* Aushang einer Stellenausschreibung am schwarzen Brett vor dem Studienbüro: Elena antwortet

## n. Sonstiges

* Abschlussvorlesung Droste
  * Vertagt
* Weihnachtsgruß vom FSR und Info darüber, dass keine Weihnachtsvorlesung stattfindet, aber das durch eine andere Veranstaltung kompensiert wird: Elena versucht es, über die Feiertage zu machen. Schickt gerne GIFs, wenn ihr passende findet/habt.