---
---


# Tagesordnung 14.12.21

* Anwesend: Niel, Elena, Alicja, Isidor, Florian, Max, Yasmin
* Protokoll: Yasmin
* wir sind beschlussfähig

## 1. Orga

* Protokoll der letzten Woche hochladen - done
* Update Matrix
  * es füllt sich langsam 
  * bitte noch einarbeiten und handle an Isidor 
* Unsere Webseite ist nicht aktuell
  * Anfrage an Eric ist verschickt
* FSR Wiki aufräumen
  * bis auf weiteres vertagt
* Sitzungen zwischen den Feiertagen?
  * auf jeden Fall am 21.12. und 4.1., keine am 28.12.
* Anfang Januar: Inventur 
  * Elena, Max, Yasmin und Niel haben Interesse zu helfen
  * Yasmin hat Hut auf und organisiert Ende des Jahres einen Termin

## 2. Stand Arbeitsgruppen

* Bewertungsplattform für Module
  * bis auf weiteres vertagt
* Logo/Merchandise
  * bis auf weiteres vertagt

## 3. Finanzen

* offene Förderungen/Zahlungen? -> Bianca/Natasha angefragt
  * wir wissen aktuell nichts von offenem
* Frage Inventar: 15.1.2021? wer? -> braucht Unterschriften
  * vermutlich Bianca und Natasha? 
* StuRa-Förderung Kajakfahrt - Dokumente?
  * wir schauen im 2020 Ordner nach 
* Rücküberweisungen Pfand & Tragetasche (Bianca und Alina) - wovon? 
  * Antworten sind hoffentlich auch im 2020 Ordner
* wird demnächst kommen: Haushaltsplan 2022
* demnächst Ordnerabgabe: braucht Unterschriften (Finanzer)
  * Yasmin kontaktiert Tom

## 4. Neues aus dem Fakrat
* Es gab einen Studentischen Antrag
  * wir ziehen an die Öffentlichkeit, nachdem wir wissen was im Prüfungsausschuss rauskommt -> Termin vermutlich am 7.1.
  * Newsartikel noch diese Woche mit aktuellen Erleichterungen schreiben und stark verteilen, damit Studis erste Informationen bekommen
    * Florian und Elena schreiben Artikel
    * und Florian antwortet Stadler 
* Aktuelle Vorschläge des Prüfungsausschusses annehmen?

## 5. Lehre und Studium

### 5.1 Soziale Netzwerke

* Weiteres Vorgehen?
  * vertagt

### 5.2 Kommunikationssysteme

* Online-Lehre mangelhaft
* Weiteres Vorgehen?
  * vertagt

### 5.3 Softwaretechnikpraktikum

* Probleme wurden angesprochen, Studi möchte erstmal abwarten
  * vertagt

### 5.4 GITS Klausur

* Florian hat PA geschrieben
  * vertagt

## 6. Veranstaltungen

### 6.1 (kommende) Veranstaltungen

* Spieleabend online
  * Feedback
* Prof-Vorstellungsrunde im witzigen Format
  * Anfrage Potthast noch offen
  * andere Anfragen?
* next Hackspace
* Weihnachtsvorlesung
  * geht momentan nur online
  * Kapazitätsprobleme bei Niekler und Wiegreffe
  * Ostervorlesung? Jahresabschlussvorlesung?
    * Terminvorschlag zu Ende der Prüfungsphase, Termine sammeln und abpassen 
    * Präferenz für live/hybrid, aber im worst case wäre auch online drin
* Weihnachtsfeier
   * digital machen? Leute sind eher müde von online-Formaten, wenig Resonanz
   * Post auf Social Media -> erholsamen Jahreswechsel wünschen  

### 6.2 Career Service

* Planung Veranstaltung mit dem Career Service
  * vertagt da keine News

### 6.3 Ersti-Woche Reflektion

* Wie soll wissen über Veranstaltungen nachhaltig gespeichert werden?
* was ist gut, was ist schlecht gelaufen, was gibt es in Zukunft zu beachten?
* Vorstellung in großen Ersti-VLs
* Radtour
* Kneipentouren
* Campus-Rallye
* Informatik-Quiz
* Master Kneipentour
* Hackspace
* bis auf weiteres vertagt

### 6.4 Awareness Konzept

* wir sollten für zukünftige Veranstaltungen ein Awareness-Konzept erstellen
  * sollte u.a. den Umgang mit mit problematischen Situationen um regeln
* Einarbeitung in Awareness Themen nötig -> AG gründen?
* bis auf weiteres vertagt

## 7. Emails/Anfragen
* Workshop Lehrbericht (10.12.)
  * super wichtig, aber viele haben keine Zeit, Max schaut mal rein
* Institutsituation Bioinformatik (01.12.)
  * Antwort kam, sind der Medizinischen Fakultät unterstellt und folgen deren Anweisungen
* Vorschläge Beauftragte UL (14.12.)
* Bauhaus Umfrage (13.12.)
* Verlängerung Regelstudienzeit (13.12.)
* Queere Themen in der Grundschule (14.12.)
  * eher für Lehrämtler, wir reden mal mit Erik 
* Meccanica feminale (14.12.)
  * bewerben? Elena schaut es sich an
* wieder neue "Mail not delivered" - Mails - langsam fragwürdig  
  * wir fragen beim Unirechenzentrum nach: Isidor schreibt mail


## n. Sonstiges

* Abschlussvorlesung Droste
  * Hat jemand Hut auf?