---
---

* Anwesend:  Bianca, Elena, Emre, Florian, Niel, Natascha
* Protokoll: Natascha

## 1. Orga
  * Wie gehen wir mit Beschlussunfähigkeit um? -> wird beobachtet -> vertagt
  * Wie sollen Protokolle beschlossen werden?
    - schon letztes mal: wenn länger als eine Woche ohne Widerspruch im Mailverteiler dann wird es hochgeladen.
  * Wie ist Stand beim Organisieren der Transponder?
    * Zum Transponder abholen einfach Alina schreiben, sie ist regelmäßig in der Fakultät
    * wer fehlt noch?
    * Niel, ...?
    * fehlen noch Unterschriften für Frau Wendt?
    * Formulare sollten abgeschickt werden       

### 1.1 Sitzungstermin
  * NEUER SITZUNGSTERMIN: FREITAG 14 UHR

## 2. Lehre und Studium

### 2.1 Einschreibung, Data Science, Studienbüro -> Gespäch mit Bogdan und Neumann

  * nicht genug Geld für Mitarbeitende in Lehre und Studibetreuung
  * da sind wir auf der selben Seite mit dem Bogdan und Neumann
  * wollen gemeinsame Aktion: Mail/ Brief an StudieDekan
    * -> Pad erstellt von Florian, Elena hilft

  * FAQ für FMI erweitern mit Infos für Studies
    * Pad erstellen und fragen sammeln auch FSR extern sinnvoll -> Florian
    * über Moodle dann weniger Trolle
    * in Telegramm und co. teilen -> Ln(a)
  * Somit das StudiBüro entlasten
    - außerdem sind Modulnachrücker und gesonderte Einschreibungen auch ein Mehraufwand
    - es wird eventuell noch mit almaWeb experimentiert / Funktionen ausgeschöpft (einiges jedoch vielleicht nicht in dem aboniertem Paket drin)
    - neue FMI Webseite frisst auch noch Zeit

  * außerdem MoodleSchnupperKurs kam okayisch an - wird an den Dozies liegen ob die Bock drauf haben
    - Natascha hat bedenken, dass es von Bogdan anständig beworben werden könnte
    - aber Bewerbung auch durch SudiBüro und Bogdan ist sinnvoll - dadurch eventuell mehr positive Rückmeldungen
    - Bianca: vielleicht einfach über unser InfoCafe laufen lassen?
    - Pad für Mail erstellen und sich drum kümmern -> Hütchen bei Natascha
    - -> sollten unsere Vorstellungen darüber nochmal an Bogdan schicken
    - -> sollten uns nochmal dafür einsetzen dass es von der Fakultät beworben /gehostet wird

  * Modulangebot
    * Brewka, Droste und deren Mitarbeitende sind / werden bald weg sein
    * 4 neue Professuren (kommen aber erst in SoSe2022 und ob dann schon neue Module da sind ist unwahrscheinlich)
    * löst die aktuellen Mängel an Mudulen nicht (auch nicht im kommendem WiSe)
    * Lindemann:
      - 1/3 Mitarbeitedenstellen von ihm sind besetzt
      - Lehre läuft auch auf minimum
      - er ist jedoch in recht auch unter Unmut
    * (Stundenplanplanung liegt ab jetzt bei Frank Schuhmacher)

    * vollständiger Bericht: [PAD]

### 2.2 Betrugsvorwürfe
  * Es gibt Betrugsvorwürfe, die werden nach vorheriger Prüfung baldim PA behandelt. Erst nach erstmaliger Behandlung werden Stellungnahmen der Studis eingeholt. Studis können sich bei uns melden.
  * ca. 50 Fälle in den 4 Modulen Grundlagen der Technischen Informatik 1, Modellierung und Programmierung 1, Grundlagen der IT-Sicherheit und Softwaretechnik
  * teilweise Beachelorabschlüsse werden verzögert -> großes Problem
  * Florian kümmert sich dabei um höhere Priorität in solchen Fällen
  * betroffene Personen könne sich bei uns melden

### 2.3 Umbau des Studiums
  * Stand:
  * neue engagierte Person mit Vorschlägen (Mirco?)
  * Bogdan hat grade keine Kapazität für sowas
  * Falls soweit dann wird nochmal konstruktiv diskutiert

### 2.4 Treffen mit Stabsstelle Qualitätsentwicklung
  * Wir könnten uns mit der Stabsstelle austauschen um konstruktive Lösungsansätze für aktuelle Probleme im Studium zu finden
  * nix neues.

## 3. Emails/Anfragen
  * Stellenausschreibung RosaLinde Leipzig e.V. Bildungsprojekt/Schule der Vielfalt -> Jobverteiler
  * Queere Begriffe leicht erklärt – Neue Ausgabe von "Schule queer gedacht" am (14.04) -> 404 verantwortliche Person not Found
  * Studienbüro nicht erreichbar (22.04) -> Emre kümmert sich

## 4. Bewertungsplattform für Module
  * neulich kam die Idee auf eine Möglichkeit anzubieten, auf der Studis angebotene Module "bewerten" können
  * In Sitzung am 10.03. wurden dazu schon Gedanken gesammelt
  * AK trifft sich: 22.04 17 Uhr
  * Bianca hat nice Gedanken dazu
  * Bewerbungen sollten anonym verfasst werden können -> jedoch schwer umsetzbar
  * Erkenntnisse aus dem Treffen kommen in der nächsten Sitzung

## 5. Discord
  * Integration von Modulen der höheren Semester & anderer Studiengänge
  * Ggf. Unterstützung der Admins durch uns
  * -> vertagt

## 6. Sonstiges
  * Stand Logo?
    - Natascha hat gebummelt und die person noch nicht angeschrieben.
    - kümmert sich noch drum
  * Mailverantwortung?
    - nach relevanten Mails werden häufig am Anfang der Sitzung gesucht
    - Meilverantworliche sind nicht sinnvoll / keine hat lust drauf
    - alle sollen sich an die Nase fassen und die Mails lesen und wichtige auf die TO Übertragung
  * Altlasten in der TO auch ungeil
    * So sprach der FSR: pflege die TO nach der Sitzung und befreie sie von Altlasten!
  * Spieleabend über Discord zum Menschen kennenlernen
    - können dabei unseren Beutelkram loswerden - YAY!!
