---
---

* Anwesend: Paul, Alina, Bianca, Elena, Florian, Heinrich, Yasmin
* Protokoll: Paul

### 1. Wahlen (Mail 30.06.)
  * Gratulation an alle neu- wieder- und altgewählten
  * Wie ist das jetzt eigentlich mit der Constisitzung -> soll möglichst zeitnah sein
  * Florian bereitet Konstisitzung vor und schickt Dudel rum
  * Florian versucht neue Menschis in Verteiler usw.usf. hinzuzufügen
  * Paul lehnt Wahl ab, also Tom statt ihm zur Konstisitzung einladen
### 2. Leere und Studium
#### 2.1 Wissen in der mod. Gesellschaft
  * Widerspruch zurückgezogen, hinreichende und aufschlussreiche Begründung wurde eingereicht
#### 2.2 GITS
  * Es gab Mailverkehr mit Hoffmann, Bogdan, darüber hinaus von Studis an uns
  * Im Mudelkurs gibt es jetzt neue Sektion mit neuem Termin und Materialhinweis zum Selbstlernen
  * Wir sollten nochmal rückmelden dass viele Fragen im Mudeloverflow unbeantwortet sind und es eine Ankündigung braucht, nicht nur neuen Block im Kurs
  * In Antwort sollten wir aufgreifen dass so getan wird als gäbe es keine Beschwerden, die Posts im Mudelüberlauf haben viele Upvotes und sind unbeantwortet
  * Nachricht darf durchaus etwas pfeffiger sein, hat Emre ggf. Lust das fortzustetzen?
  * Weitere Absprache via Telegramm?
#### 2.3 Numerisches Rechnen:
  * Gräbe zieht die PVL zurück, anscheinend wussten die Studis bisher nicht dass es gar keine PVL gibt, wir sollten als FSR schauen dass die Leute da genauer wissen was in der PO steht.
#### 2.4 Täuschungsversuche
  * viele Verdächte haben sich nicht erhärtet
  * Falls Studierende uns erzählen wie es ihnen in der ganzen Sache ergangen ist können wir das für internen Wissenstransfer und Workshops verwenden
#### 2.5 Prüfungsausschuss
  * Krisenfall gilt bis Ende des Semesters, für Nachprüfungen im Okt/Nov gibt es sog. "Übergangsregelungen"
  * Wiederholungsklausuren werden in sog. "Übergangsphase" anuliert, Ähnliches gilt für Verlängerung von Abschlussarbeiten (Anmeldedatum ist für alle dann quasi der 01.12.2021)
#### 2.6 Mail an StuKo
  * Vorschlag für ersten StuKo-Termin war ja relativ weit weg
  * Antwort mit früher stattfindender Sitzung geht zeitnah raus, StuKo-Mitglieder stimmen sich intern ab
### 3. Mäils
#### 3.1 Rückfrage DJ 2005
  * Jemand will Teilnahmebestätigung als DJ bei Weihnachtsfeier 2005
  * Wenn dann findet sich Nachweis im Archiv, da müsste man Gefü anfragen
  * Kosten-Nutzen-Balance wahrscheinlich relativ einseitig
  * eventuell könnte man die Person nach einem Kontakt fragen
  * das wäre deutlich einfacher
  * Alina nimmt Kontakt auf
#### 3.2 Git Zugang
  * Jemand kam nicht ins Git, ist heute auch nicht im Netz
  * eine andere Person hat am 27.06 ohne Betreff geschrieben nicht reinzukommen
  * Eric antwortet auf die Mails (?), Paul fragt nach
#### 3.3 Unterstützung Imfangebote (1.7.)
  * Es gibt zwei Dinge: Zum einen Imftermine, zum anderen werden Beobachtende der Frischgeimpften gesucht
  * Elena teilt Impftermine in den neuen sozialen Medien
  * Falls ihr Lust habt Frischgeimpfte zu sehen tragt euch in das calc ein
#### 3.4 Keine Öffnungsperspektiven
  * Studi hat lange Email geschrieben
  * Wir sollten antworten, dass wir uns für Präsenzmöglichkeiten einsetzen, z.B. in zwei Wochen im Senat. Wir setzen uns auch für Poolöffnungen ein
  * Großer Unterschied zwischen Präsenz dieses Semester und nächstes Semester wegen Planbarkeit usw
  * Paul antwortet der Person slash schickt Entwurf über den FSR-Informatik-Email-Verteiler
#### 3.5 Projektantrag Kunstperformance
  * Findet am 15.07. statt, hilft ggf. noch wenn wir es nächste Woche beschließen
  * Wir sind heute unbeschlussununfähig, vertagen?
  * Ja
  * vertagt
#### 3.6 Computerarbeitsplätzebeschaffung
  * Betrifft nicht uns sondern Wimis/Appteilungen
  * Wir könnten trotzdem versuchen uns einen Dienstrechner zu beschaffen
  * Für Faninzen wäre es immense Erleichterung
  * Wer möchte da anklopfen?
  * Heinrich sieht so aus als wöllte er
  * Der Eindruck hat sich erhärtet, er macht's
#### 3.7 Cryptoblockchainstartupstuff
  * Ein Startup sucht Leute für ihr Startup
  * hm
#### 3.8 GITS
  * Wir sollten antworten dass wir dran arbeiten und uns kümmern
  * Wer hat Böcke?
  * Mit Lukas Hempel bestand privater Kontakt, es wurde empfohlen Emails an weitere Stellen zu schreiben, ist manchmal besser als zu sagen "Wir kümmern un's drum"
  * Möchte jemand antworten? Florian macht das kurz und knackig
#### 3.9 Mit einander in Aktion
  * Email von irgendeinem Unisportzentrum
  * die haben jetzt 1 Lastenspielfahrrad mit Frispi, Federball, usw
  * Mit Trainer kann man das auch ausleihen
  * Wir könnten das ausleihen und ein "Entspannunginderprüfungsphase"-Ding draus machen
  * Kann auch als Ressource ins Git gemeißelt werden
#### 3.10 DBPedia Tutorial
  * kostenfreier Workshop zu DBPedia
  * könnte man ggf. Teilen
  * wir teilen es wenn jemand dazu kommt
#### 3.11 Orientierungswoche GSB bewerben
  * nehmen wir als Mail für nächste Woche auf
### 4. Situation Studienbüro
  * Es gibt wohl aktuelle Entwicklungen die unschön sein könnten
  * Fakultät und Rektorat schieben sich gegenseitig die Schuld zu
  * Fakultät hat schon Stellen aufgestockt, daher tatsächlich Rektorat gefragt
  * Wäre nochmal persönliches Gespräch sinnvoll
  * StuKo-Gespräch für Juli fordern und Einordnung der StuKo-Anliegen sowie Situation Studienbüro besprechen (+ Kenndaten die später Basis der Lehrberichte sind anfragen)
### 5. Sonstiges
  * Letztes Jahr wurde gekajakt, wenn irgendwer minimalkapazitäten hat ist das entspannt zu organisieren. Nur Termine buchen, Kajaks reservieren, an dem Tag Limmo zum Bootsding bringen und Kayaks zahlen
  * Viele sind überlastet, Elena plant gerne mit, Max hatte mal Radtour-Idee
  * Ggf. könnten wir im Channel fragen wer Lust hat die Sachen mitzuorganisieren, Alina kann sich das vorstellen
  * Man könnte das mit FSR-Hilfe-Gruppe kombinieren, das wäre weniger schwellig
  * Elena hat noch Pad rumfliegen für das Burgergrillen, das könnte man sich für Einfürungswochen vorhalten
  * Steht in den Pads auch wie man mit Polizei und Ordnungsamt umgeht?