---
---

* Anwesend:  Bianca, Elena, Emre, Heinrich, Maximillian, Melanie, Natascha, Niel, Paul
* Protokoll: Emre

## 1. Orga
  * Wie ist Stand beim Organisieren der Transponder?
    * Hat jede*r einen bekommen?
      - Niel fehlt noch?
    * wurden alle Formulare an Frau Wendt abgeschickt?
      * Heinrich und Melanie müssen noch das Formular an Frau Wendt senden

## 2. Logo
   * Wie ist der Stand der finalen Logo-Datei?
     * Stand ist wie letzte Woche
     * Paul: Mail ist bereits im Verteiler, falls nicht zu finden -> Mail an Paul senden
   * evtl. hochladen der Datei ins git?
   * gibt es vom StuRa Designer*innen, die diese Datei als Vektorgraphik erstellen können?
     * Es gibt eine .svg-Datei in der Mail ist im quadratischen Format, evtl. ist das ausreichend.
     * Emre erstellt die runde und lange Grafik aus der bestehenden

## 3. Wahlen
  * Uni Wahlen vom 04. bis 11. Mai
    * Elena schreibt einen Text für die Wahlen und teilt das
  * FSR Wahlen
    * Bis 18. Mai ist die Frist für Einreichung Kandidatur
      * Wir sollen für die Kandidaturen Werbung machen, am besten bis Sonntag oder Montag.
        * Elena macht das
    * Bis 01. Juni ist die Frist für Antrag auf Wahlunterlagen

## 4. Finanzen
  * mehr Geld ausgeben
  * neuer HHP is in Arbeit -> Stand?
  * Finanzantrag AG Link Hackathon CopBird:
    * Paul: Unser Logo kann auf die Materialien nachgelegt werden.
    * Beschluss: 'Fördersumme von 550 € für die Veranstaltung CopBird von AG Link'
      * Ausgang der Abstimmung: 8/0/1 Beschlossen
    * Maximillian ist in der AG und würde die Info an die AG weitergeben
## 5. Lehre und Studium

### 5.1 Betrugsvorwürfe
  * vertagt

### 5.2 Umbau des Studiums
  * Antwort von Bogdan?
    * Elena hat Erinnerungsmail an Bogdan gesendet:
      * Er wartet auf Antwort von Modulverantwortlichen

### 5.3 Treffen mit Stabsstelle Qualitätsentwicklung
  * Wir könnten uns mit der Stabsstelle austauschen um konstruktive Lösungsansätze für aktuelle Probleme im Studium zu finden
  * Treffen soll demnächst Freitags zur FSR Sitzung sein
  * Die E-Mail ist noch nicht raus, aber es bleibt dabei das als Sitzung zu gestalten.
  * Paul schreibt die Mail.

### 5.4 Situation Studienbüro
  * Pad für Brief an Rektorat: https://pad.reinlach.de/p/Brief_Situation_Studienbuero
  * Änderungsbedarf:
    * Max: Viele Studierende tragen sich eventuell an so viele Module ein, weil sie keine Rückmeldung vom Studienbüro bekommen.
    * Paul: muss nicht unbedingt in den Brief und würde evtl. den Rahmen sprengen
  * FSR Mathe kontaktieren => kam da schon Antwort?
    * Elena hat Kontakt aufgenommen:
      * Es wurde an den FSR Mathe weitergeleitet.
    * Wollen sie ihren Namen darunter setzen?:
      * Elena fragt nach und berichtet
  * Florian nachfragen bezüglich des Absenden des Briefs.

## 6. Emails/Anfragen 
  * Podiumsdiskussion zu den Senatswahlen jetzt als Podcast verfügbar ! (29.04)
  * StuKo - Kommentar bis zum 10.5.21 12:00 (30.04.) 
    * Es soll in der MÄS die Klausur für Information Retrieval eingeführt werden, falls zu viele Teilnehmer_innen gibt. Es gibt aber keine Definition dazu, was zu viele Teilnehmer_innen heißt. -> Das sollte definiert sein.
    * Niel, Max und Florian besprechen das am Sonntag und formulieren eine Antwort
  * mephisto 97.6 Anfrage (04.05) -> Anfrage um Werbung zu machen
    * Max antwortet
    * Paul: Was Öffentlichkeitsarbeit angeht, können wir nicht viel machen. 
  * Uni Leipzig in den Medien (06.05.)
    * Niel fragt nach
  * Psychologie Experiment Python Unterstützung (05.05) -> sollte vermutlich an den JobVerteiler gehen?
    * Bianca hat schon geantwortet und geschrieben, dass das an den JobVerteiler gehen sollte.
  * Campus-Tüte (03.05.) -> wollen dass wir Infos an Studis weiterleiten
    * Man muss das nicht unbedingt weiterleiten
  * Academic Lab/ Plan A haben Bewerbungsanfrage + Input zu Angeboten für Studierende
    * Sinvoll zu bewerben
    * Max teilt die Sharepics macht Werbung
  * Schwierigkeiten_Anmeldung_zum_WissensbasierteSysteme (07.05):
    * Elena antwortet
  * Mail Webcamüberwachung bei der Klausur
    * Paul antwortet

## 7. Bewertungsplattform für Module 
  * Ergebnisse des letzten Treffs vom 23.04.: https://pad.reinlach.de/p/Modulbewertung
  * Es soll einen Folgetermin stattfinden, ansonsten gibt es keine Neuigkeiten

## n. Sonstiges
  * online Spieleabend -> wer/wie/wann?
