---
---

* Anwesend:  Bianca, Emre, Florian, Natascha, Niel, Paul, Elena, Heinrich
* Protokoll: Heinrich

## 1. Orga
  * Wie ist Stand beim Organisieren der Transponder?
    * Niel muss noch Formular abschicken, alle anderen haben.
    * Alle haben Transponder

## 2. Logo
  * Emre hat Dateien ins Git gelegt
  * Wir müssen News-Artikel schreiben, mit neuem Logo und Dank an Ersteller:in. Dann können wir das neue Logo überall verwenden
    * Paul schreibt News-Artikel und Läd Logo hoch, damit andere es herunterladen können.
    * Elena und Florian teilen diesen dann

## 3. Wahlen
  * Kein RCDS im Fakrat *yay*
  * FSR Wahlen
    * Siehe Rundmail vom Studen_innenRat-Verteiler vom 26.04.
    * Bis 18. Mai ist die Frist für Einreichung Kandidatur
    * Bis 01. Juni ist die Frist für Antrag auf Wahlunterlagen
    * Bis 15. Juni müssen Briefwahlunterlagen an den StuRa zurück
      * Liste zur Wahl liegt im FSR-Büro aus, wer will kann sich eintragen
  * Newsartikel ist da, sollte nochmal konzentriert auf FSR aktualisiert werden
    * Paul überarbeitet Newsartikel. Elena macht Werbung.
  * es wurde Werbung in Telegram/ Discord channels gemacht, für Kandidatur sollte nochmal aufgerufen werden
  * vlt. sollte kurz vor den jeweiligen Terminen nochmal erinnert werden
  * wer kandidiert nochmal?
    * Emre, Heinrich, Paul, Niel Florian...


## 4. Finanzen
  * neuer HHP is in Arbeit -> Stand?
    * ups -> "ist weiterhin in arbeit"
  * Link braucht Infos wie abgerechnet werden soll
    * Müssen uns Rechnung stellen. Wir überweisen dann an sie. (direkt an Sie, nachdem sie das ausgegeben haben)
    * Heinrich macht
  * Klaphiro braucht Infos wie abgerechnet werden soll
    * Stellen uns Rechnung, wir überweisen dann. Wichtig ist der Kooperationsvertrag, Vorlage liegt im repo.
    * Florian kümmert sich
  * Ist "Kritik der kritischen Männlichkeit" abgerechnet?
    * noch nicht, Bianca hat den Hut auf.


## 5. Lehre und Studium

### 5.1 Betrugsvorwürfe
  * Florian verfasst Update an Studis sobald mehr Infos bekannt
    * Bei Prüfungsausschuss-Treffen wurde alle Vorwürfe bearbeitet, die meisten Entscheidungen sind getroffen, meist genug Anhaltspunkte für Betrugsvorwurf.
    * Bei SWTP alle wieder zurück bei Prüfer:innen, keine Konsequenzen, werden normal bewertet. Prüfer:innen haben die Möglichkeit für fragwürdige Aufgaben 0 Punkte zu geben.
    * Bei TI1 & MUP1 gibt es Konsequenzen
    * Schlimmste Konsequenz wird eine "nicht bestandene" Prüfung sein

### 5.2 Umbau des Studiums
  * Stand?
    * Alles wird zusammengetragen und mit ins Gespräch mit Bogdan genommen. Mirko bereit es vor. Prozess läuft.

### 5.3 Treffen mit Stabsstelle Qualitätsentwicklung
  * Wir könnten uns mit der Stabsstelle austauschen um konstruktive Lösungsansätze für aktuelle Probleme im Studium zu finden
  * Treffen soll demnächst Freitags zur FSR Sitzung sein
  * Paul hat Stabsstelle geschrieben, meldet sich
    * Nix neues, noch keine Antwort auf Mail

### 5.4 Situation Studienbüro
  * Pad für Brief an Rektorat: [PAD]
  * FSR Mathe kontaktieren => kam da schon Antwort?
    * Sie würden ihren Namen darunter setzen
  * Wie ist Stand sonst?
    * Florian hat Mail abgeschickt, noch keine Antwort

## 6. Emails/Anfragen
  * Uni Leipzig in den Medien (06.05.)
    * hat Niel Neuigkeiten?
      * Antwort kam mit Dokument das erweitert ausführt.
      * Wir warten erstmal ab
  * Informatica Feminale (10.05.)
    * ist teilungswürdig, Florian macht
  * PhD Issues (10.05.)
    * wenig Möglichkeiten für uns. Paul verfasst Antwort mit Weiterleitung an Promovierendenrat
  * Blutspende Wettbewerb (12.05.)
    * Florian bewirbt es

## 7. Bewertungsplattform für Module
  * Ergebnisse des letzten Treffs vom 23.04.: [PAD] 
  * Anforderungen:
    * möglichst Anonym (abgesehen von Moodle Admins)
    * öffentliche Bewertungen durch FSR freischlaten
    * Bewertungen sollen übersichtlich sein
  * Datenbank is favorisiertes Tool
  * Wie fortfahren?
    * bis jetzt nix neues

## 8. Veranstaltung zu Abschlussarbeiten
  * FSR in Halle hat Bock auf Kooperation
    * Paul möchte das ab Mitte/Ende Juni organisieren

## n. Sonstiges
  * online Spieleabend -> wer/wie/wann?
    * vertagt 
