---
---

* Anwesend: Paul, Bianca, Max, Natascha, Heinrich, Alina, Mirko
* Protokoll: Elena

## 1. Orga
 * Wie gehen wir mit Beschlussunfähigkeit um?
 * Wie sollen Protokolle beschlossen werden?
   * Protokolle nach Konsensprinzip nach einer Woche hochladen
   * Beschluss: 5/0/1 angenommen
 * Wie ist Stand beim Organisieren der Transponder?
   * Zum Transponder abholen einfach Alina schreiben, sie ist regelmäßig in der Fakultät
   * Neue Transpondertragende Übergabedokument an Frau Wendt schicken
 * Mailinglisten Umzug Stand?
   * fertig

### 1.1 Sitzungstermin
 * Dudle ist in Telegram und Emailverteiler, bitte alsbald Dudeln!
   * Erinnerung und baldige Auswertung

## 2. Finanzen
 * Raten sind beantragt, gibt es sonst was?
   * Aktualisierung des HHP damit wir Rate bekommen
   * Vorschlag Kopiereranschaffung für Finanzen
   * Vorschlag Anschaffung FSR Pc zum Drucken und weitere arbeiten
   * Vorschlag Aufstocken Fördertöpfe

## 3. Lehre und Studium

### 3.1 Einschreibung, Data Science, Studienbüro
 * Bogdan trifft sich mit Neumann, danach wahrscheinlich Terminvorschlag
 * bisherige Antworten im Verteiler
 * Vorschlag kommentiertes Vorlesungsverzeichnis ("Inoffizielle" Kommentare und Erwartungen) , aussagekräftiger Stundenplan
 * Probleme: Viele Informationsquellen (almaweb, moodle,...)
   * Vorschlag: genaueren Stundenplan: Wo sind Informationen, was erwartet einen, Umfang
 * Vorschlag einen Einblick in die erste VL um danach Entscheidungen zur Einschreibung zutreffen,
   * Lehrende anschreiben und nach Einblicken fragen und auf Moodlekurs bereit stellen
   * fakultät erstellt Moodle Schnupperkurs
  * Wir sollten nicht Arbeit übernehmen, sondern Fakultät in Verantwortung setzen
  * aber vielleicht trotzdem unter die Arme greifen


### 3.2 Betrugsvorwürfe
 * Es gibt Betrugsvorwürfe, die werden nach vorheriger Prüfung bald im PA behandelt. Erst nach erstmaliger Behandlung werden Stellungnahmen der Studis eingeholt. Studis können sich bei uns melden.

### 3.3 Umbau des Studiums
 * Email ist raus, gibt es schon Rückmeldung?
   * wir warten auf Antwort Bogdans mit Terminvorschlag
 * inhaltliche Mail an Bogdan schreiben und Motivationenund inhalte erläutern

### 3.4 Treffen mit Stabsstelle Qualitätsentwicklung
 * Wir könnten uns mit der Stabsstelle austauschen um konstruktive Lösungsansätze für aktuelle Probleme im Studium zu finden
 * Paul hat Problematik an unserer Fakultät erläutert
 * Mögliches treffen, aber wir wollten warten bis Umbau Studiumgespräch stattgefunden hat

## 4. Emails/Anfragen
 * Pre-Doc-Award (06.04.)
   * Elena teilt
 * Anfrage Kooperation/finanzielle Förderung FSR KlaPhiRo (09.04.)
    * Beschlussvorschlag Mit 100€ förden vertagt

## 5. Bewertungsplattform für Module
 * neulich kam die Idee auf eine Möglichkeit anzubieten, auf der Studis angebotene Module "bewerten" können
 * In Sitzung am 10.03. wurden dazu schon Gedanken gesammelt
 * in der AG wird weitergearbeitet

## 6. Discord
 * Integration von Modulen der höheren Semester & anderer Studiengänge
 * Ggf. Unterstützung der Admins durch uns

## n. Sonstiges
 * Stand Logo?
   * Stand Mail and Entwerferin
 * Stand first job in IT?
   * in Tg geteilt
 * Mailverantwortung?
   * Engagement zum To updaten gesucht
   * vielleicht Protokollierende nach dem Plenum kurz über TO gehen und alte Punkte löschen
 * Versuch Sichtbarkeit von channel und anderen Infromationsquellen zu verbessern
