---
---

* Anwesend:  Heinrich, Melanie, Natascha, Paul, Yasmin, Niel
* Protokoll: Niel

## 1. Orga
  * Protokolle müssen hochgeladen werden, vorher noch etwaige Links entfernt werden
  * Heinrich macht das

## 2. Logo
  * Merchandise?

## 3. Wahlen
  * Vorstellungen veröffentlichen
    * Wird zeitnah veröffentlicht, sobald alle vorhanden sind
  * Werbung für Rücksendung machen

## 4. Finanzen
  * neuer HHP is in Arbeit -> Stand?
  * Link braucht Infos wie abgerechnet werden soll Update?
  * Klaphiro braucht Infos wie abgerechnet werden soll Update?
  * Ist "Kritik der kritischen Männlichkeit" abgerechnet?
  * nichts neues

## 6. Lehre und Studium

### 6.0 Wissen in der modernen Gesellschaft
  * Stand?
    * Florian ist dran

### 6.1 Betrugsvorwürfe
  * Update auf Website, Florian steht in Kontakt mit Einzelpersonen

### 6.2 Umbau des Studiums
  * Bogdan hat Präsenzgespräch angbeboten
    * Beschlossene Änderungen müssen bis Ende November beschlossen sein für kommendes Jahr
    * zeitnahe Terminfindung für Juni oder Juli zu einer Online- oder Präsenzsitzung
    * Kleine Änderungen wie am Studienverlauf am Anfang, große Änderung wie Mup zusammenlegung am Ende

### 6.3 Treffen mit Stabsstelle Qualitätsentwicklung
  * ist nächste Woche am 11.06.
    * Paul schickt kommende Woche einen BBB Link dafür rum
    * Moodle-Overflow Änderungsvorschläge für die Informatik-Studiengänge

### 6.4 Situation Studienbüro
  * Pad für Brief an Rektorat: https://pad.reinlach.de/p/Brief_Situation_Studienbuero
  * Wie ist Stand sonst?
    * Erinnerungsmail schreiben falls es noch keine Antwort gab
  * Es gibt neue Emails, wer mag die alle beantworten?
   * Mail sollte Kommunizieren, dass wir bereits gerade dran sind das Studienbüro zu vebessern und mit mehr Ressourcen auszustatten
   * Paul schreibt Entwurf an Verteiler

### 6.5 Grundlagen der IT-Sicherheit
  * Die Vorlesungsinhalte fehlen für die letzten 6 Wochen.
  * Das letzte Semester musste die Prüfung ohne Lehre stattfinden.
  * Antwort von Hoffmann im Verteiler
    * Kurs wird Hybrid mit Vorlesungsinhalten und Literatur (Vorlesung mehr als 50%)
    * Verschiebung der Prüfung nach hinten
    * Wünschenswert wäre kein Selbstlernkurs
    * Emre antwortet

## 7. Emails/Anfragen
  * Berufung (01.06.)
    * Paul antwortet, dass wir keine Informationen dazu haben
  * Offener Brief (04.06)
    * Zustimmung oder Ablehnung in Telegram Chat erörtern

## 8. Bewertungsplattform für Module
  * Stand?

## 9. Veranstaltung zu Bachelorarbeiten
  * FSR in Halle hat Bock auf Kooperation
  * Paul hat Hut

## n. Sonstiges
  * Radtour (mit Picknick)
  * Kanu
  * online Spieleabend -> wer/wie/wann?