---
---

* Anwesend: Alicja, Niel, Emre, Yasmin, Isidor, (Erik, Arne), Max (später)
* Protokoll: Yasmin
* wir sind beschlussfähig

## 1. Orga

* Protokoll der letzten Woche hochladen
    * nach der Sitzung, Max macht und zeigt Yasmin
* Update Matrix
    * bitte alle beitreten! Sind im Moment nur 2 Leute drin 
* Unsere Webseite ist nicht aktuell (alte Vertrauenspersonen, alte FSR Mitglieder) 
  * Florian hatte letzte Woche Interesse bekundet, sonst keine Freiwilligen 
  * vertagt
* Büro Sprechzeiten? Sind Leute ab und zu da um Fragen zu beantworten?
  * Yasmin macht Aushang, Template in der Gruppe
  * gern Sprechzeiten an Yasmin mitteilen
* neuer Termin
    * Di 11:15-12:45 vorläufig im Glaskasten
    * Präsenz oder online? 
        * Meinungsbild, alle sagen was, unterschiedliche Meinungen
        * evt sind wir offline produktiver/aktiver dabei 
        * online evt niedrigere Hürde, auch Teilnahme wenn man nicht da ist
        * blöd mit hin- und herfahren für untersch Veranstaltungen 
        * darf man offline bleiben? -> Ja, weil wir Gremienarbeit betreiben 
        * Beteiligung ist online nicht so super, Anwesenheit nimmt auch ab
        * vorerst machen wir in Präsenz weiter 
        * man sollte mal ein Update in den Moodle-Kurs schreiben, da steht noch der falsche Tag drin
            * Emre kümmert sich drum


## 1,5. Career Service
  * Planung Veranstaltung mit dem Career Service
    * nächste Veranstaltung Anfang Dezember, haben wir schon beworben
    * neue Mail: Max antwortet drauf

## 2. Wahlen
* Komplett durch

## 3. Stand Arbeitsgruppen
* Umbau des Studiums
    * kann evt komplett gestrichen werden? da StuKo das übernimmt
* Bewertungsplattform für Module
* Logo/Merchandise
* komplett vertagt

## 4. Finanzen
* Tom und Yasmin haben Zugang zu Konto! 
* News zu den 300€ AG Link Tagungsunterstützung?
    * wird verlegt auf Februar oder März 
    * muss dann neu beantragt werden
* Haushaltsplan 2021 -> Mail vom 3.3., Beschluss vom 24.2.?
    * Mail vom 3.2. mit dem Titel "Haushaltsplan?" -> war Typo im Protokoll
* Überweisungen done: Paula (Informatica Feminale), KlaPhiRo (Projekt NiUnaMenos), Tarek (Hörsaalquiz), Niel (Kneipentour)  
* irgendwann macht Yasmin mal eine Einführung mit Basics für Finanzen  


## 5. Lehre und Studium

### 5.1 Neues aus der Stuko
* Updates:
    * Isidor und Niel erzählen
    * ADS nach hinten schieben und dafür MuP2 in MuP1 reinstecken als 10 LP-Modul oder OOP ins erste Semester schieben (mit MuP1 fusionieren oder separat lassen) -> wird erst in der nächsten Sitzung weiter besprochen
    * MuP1 und MuP2 Klausuren durch Programmieraufgaben ersetzen? 

### 5.2 Softwaretechnikpraktikum
  * Extra Workload durch (fast verpflichtenden) Consulting-Termin 
  * schwammige Aufgabenstellungen, Programm muss bezahlt werden
  * haben Mail mit Beschwerde -> antworten und nach konkreten Vorstellungen fragen 
    * Niel kümmert sich drum
  * gehen wir auf Siegmund zu? 

### 5.3 GITS Klausur Update
* Anruf von Person, die die Nachklausur nicht schreiben darf, kümmert sich vorerst selbst drum
* vertagt, bis Elena dabei ist

### 5.4 300€ Prüfungsvorleistung
  * Bogdan wurde nochmal angesprochen: Rektorat ist der Meinung, dass diese Art von Vorleistung nicht rechtens ist, eventuell wird Justiz eingeschalten?
  * Vorleistung kann vermutlich nicht anerkannt werden
  * wir können vorerst nichts mehr machen 
  * Graebe hat sich entschuldigt

## 6. Planung der Ersti-Woche

### 6.1 kommende Veranstaltungen
* Spieleabend
    * nicht in Präsenz möglich, wurde von Seiten der Uni abgesagt
    * machen wir ein online-Vormat draus
        * Niel stößt an, Erik und Max haben Lust mitzuplanen
        * Ben: gibt Plattformen, um Stammtisch nachzubauen 
        * Update Website -> Max kümmert sich 
  * sollte eigentlich am 3.12. stattfinden
* Prof-Vorstellungsrunde im witzigen Format
  * kein Update
* next Hackspace
    * geht das als Lehrveranstaltung durch? -> vor allem mit Vortrag zu Beginn
        * Mail an Frau Götz -> für Hackspace UND Weihnachtsveranstaltung
        * Erik schreibt, Mail ist im Verteiler
    * Tarek und Ben übernehmen gern wieder Organisation, haben aber noch keinen neuen Termin
* Weihnachtsvorlesung
    * herausfinden, ob Lehrveranstaltung, diese dürfen in Präsenz stattfinden


### 6.2 Ersti-Woche Reflektion
* Wie soll wissen über Veranstaltungen nachhaltig gespeichert werden? 
* was ist gut, was ist schlecht gelaufen, was gibt es in Zukunft zu beachten? 
* Vorstellung in großen Ersti-VLs
* Radtour
* Kneipentouren
* Campus-Rallye
* Informatik-Quiz
* Master Kneipentour
* Hackspace
    * Ben erzählt
    * guter Andrang, 45-50 Leute, programmieren/spielen in Kleingruppen
    * super Atmosphäre 
    * Idee zum umgestalten: immer zu Anfang einen kurzen Vortrag halten, manche Leute wurden schon angesprochen und haben Bock drauf 
    * hat auch mit Security und Reinigungskräften geklappt

### 7. FSR Wiki aufräumen
* etwas unübersichtlich mit allen (vergangenen) Veranstaltungen
* (bessere) Strukturierung ? 
* Termin bestimmen um das gemeinsam zu machen?

### 8. Emails/Anfragen
* Lehrberichtsverfahren: Workshop am 17.12. via Zoom (15.11.)
   *  schicken wir wen hin? 
* Online-Veranstaltungen (19.11)  
   * Studierende Person teilt uns mit, dass Interesse an online-Lehre besteht
   * wir können wahrscheinlich nicht viel ausrichten 
   * zum Teil sind Dozierende selbst drauf gekommen und fragen nach/laden Videos von letzten Semestern durch
* Dies Academicus (23.11.) bewerben 
   * Max macht das 
* Erasmus-Veranstaltung von Droste bewerben 
    * findet 25.11. online statt
    * Max/Elena? 
* Soziale Netzwerke (mehrere Mails)
    * Entmutigungsmails, mehrere Beschwerden
    * wir haben Mail geschickt und warten auf Antwort     

## 9. Awareness Konzept
* wir sollten für zukünftige Veranstaltungen ein Awareness-Konzept erstellen
* bzw. darüber sprechen, wie wir mit problematischen Situationen umgehen

## n. Sonstiges
* Abschlussvorlesung Droste
  * Er hat Lust und hat sogar vllt. schon ein Thema.
  * In der ersten oder zweiten Semesterwoche im SS22.
* Neuauflage Mentoring Programm im WiSe
* Veranstaltung zu Bachelorarbeiten
  * Kooperation mit FSR 
