---
---

* Anwesend: Paul, Bianca, Elena, Emre, Eric, Niel, Heinrich
* Protokoll: Heinrich

## 1. Orga
  * Wie gehen wir mit Beschlussunfähigkeit um?
    * Idee:
      * Wenn Punkte bereits auf der Tagesordnung waren, aber bis dahin nicht
beschlossen werden konnten, werden diese dennoch in der
nächsten/übernächsten Sitzung beschlossen.
  * Wie sollen Protokolle beschlossen werden?
    * Paul meint mit Plussen im Verteiler funktioniert nicht gut bzw.
erfüllt seinen Zweck nicht ausreichend - (allgemeine Zustimmung).
    * Idee: Wenn Protokolle nach 1-2 Wochen im Verteiler nicht
bemängelt/angemerkt wurden, werden diese einfach als bestätigt anerkannt und
hochgeladen.
    * Noch eine Idee: Protokolle werden nicht mehr im Verteiler geschickt,
sondern stehen im Git und alle können Anmerkungen machen. (Draft Tag)
    * Beschluss: 'Aller Protokolle von 2021'
      * Abstimmung: 7/0/0 angenommen
  * Wie ist Stand beim Organisieren der Transponder?
    * Zum Transponder abholen einfach Alina schreiben, sie ist regelmäßig in
der Fakultät
    * Frau Wendt hat sich bis jetzt nicht zurück gemeldt, Emre schreibt
nochmal eine Mail an Sie.
  * Mailinglisten Umzug Stand?
    * Alle 3 Verteiler sind ins URZ umgezogen und alle Mitglieder gleich
mit.
    * Es gibt eine neue Mail: fsinf@uni-leipzig.de
      * Alle Mails an diese werden an den Verteiler weiter geschickt.

### 1.1 Sitzungstermin
  * Dudle ist in Telegram und Emailverteiler, bitte alsbald Dudeln!

## 2. Finanzen
  * (Die erste) Rate ist beantragt, gibt es sonst was?
    * Die unfähigkeit der Sparkasse sorgt dafür, dass wir die nächsten Tage
keine Überweisungen machen können. Sollte nicht allzu schlimm sein.

## 3. Lehre und Studium

### 3.1 Einschreibung, Data Science, Studienbüro
  * Email muss dringend raus
    * Pad existiert (Telegram).
    * Paul würde die Mail raus schicken.

### 3.2 Betrugsvorwürfe
  * Es gibt Betrugsvorwürfe, die werden nach vorheriger Prüfung baldim PA
behandelt. Erst nach erstmaliger Behandlung werden Stellungnahmen der Studis
eingeholt. Studis können sich bei uns melden.
    * Wird diese Woche vorsortiert und alle ohne hinreichenden Verdacht
bekommen Note eingetragen. Bei allen anderen gibt es eine Mail an sie zu
Info und Prüfungsausschuss schaut es sich an. Sieht dieser keinen
hinreichenden Verdacht, bekommen diese auch ihre Note. Alle Anderen bekommen
die Möglichkeit ein Stellungnahme abzugeben und danach trifft sich der PA
erneut und es wird geurteilt.
    * Wichtig: Für Menschen, die die Prüfung für ihre Bachelorarbeit oder
ähnliches benötigen, sollten wir uns Gedanken machen und eine Lösung
überlegen. Bspw. eine mündliche Prüfung oder ähnliches.
    * Das vorziehen der Sitzung des Prüfungsausschusses ist wohl möglich,
wenn die Person schnell ihre Stellungnahme abgibt.
    * Unser Ansprechpartner hierfür ist Florian, da er im PA sitzt.

### 3.3 Umbau des Studiums
  * Email ist raus, gibt es schon Rückmeldung?
    * Nope.
    * Elena fragt nochmal nach.

### 3.4 Treffen mit Stabsstelle Qualitätsentwicklung
  * Wir könnten uns mit der Stabsstelle austauschen um konstruktive
Lösungsansätze für aktuelle Probleme im Studium zu finden
    * Paul hat sich mit ihnen getroffen und über Fakultät für Mathematik und
Informatik unterhalten.
    * Paul schlägt vor, wir sollten uns mal mit ihnen treffen und ein
bisschen quatschen. Vielleicht die neuen StuKo Mitglieder oder wer sonst
noch Lust hat.
    * Aber vielleicht erst auf Bogdans Antwort zum Studienstart warten.
    * Könnte in AG-Studienstart besprochen werden.
    * Sollte vorerst auf der Tagesordnung bleiben.

## 4. Emails/Anfragen
  * Gremienworkshop zu StuKo und Prüfungsausschuss von StuRa und KSS
(27.03.)
    * es gibt auch einen Hopoworkshop des fzs
      * Paul macht es allen sehr schmackhaft, Emails sind im Verteiler, wer
Lust hat einfach per Mail anmelden.
  * expedITion Workshop (06.04.)
    * Elena teilt es, wenn sie dazu kommt.
  * First Job in IT Workshop
    * Auch nächste Woche.
    * Werbematerial kommt wohl bald und wir werden das teilen.
    * Bianca übernimmt Telegram, Restliches steht noch aus.
    * Wird erneut besprochen, sobald nähere Infos und Material da.
  * Pre-Doc-Award (06.04.)
    * nix
  * Vortragsreihe Uni+HTWK (07.04.)
    * Elena teilt es über Telegram und Twitter.

## 5. Bewertungsplattform für Module
  * neulich kam die Idee auf eine Möglichkeit anzubieten, auf der Studis
angebotene Module "bewerten" können
  * In Sitzung am 10.03. wurden dazu schon Gedanken gesammelt
  * Wie solls weiter gehen?
    * Arbeitsgruppe existiert, hatte aber noch kein Treffen. Termin sollte
gedudelt werden.

## 6. Discord
  * Werbung auf unseren Kanälen für den Server?
  * Integration von Modulen der höheren Semester & anderer Studiengänge
  * Ggf. Unterstützung der Admins durch uns
    * Vertagt

## 7. Update: Technik
  * Bereits unter Orga besprochen.

## n. Sonstiges
  * Stand Logo?
    * Nix neues
  * Stand first job in IT?
    * Bereits bersprochen
  * Stand Git-Nutzung FSR Mathe?
    * erneut nix neues
    * kann vorerst von der Tagesordnung genommen werden.
  * Master Ersti-Veranstaltungen / Werbung etc.
    * Telegramgruppen im Telegram-Channel teilen
    * Wir könnten Willkommens-Text auf Webseite setzten und den Dozierenden
sagen, dass wir uns gerne um sie kümmern würden / Kontakt aufnehmen würden.
      * Emre macht das und teilt es in der Telegram Gruppe für Feedback.
      * Pad wurde erstellt
