---
---

* Anwesend: Florian, Bianca, Emre, Max, Paul, Nils
* Protokoll: Max

## 1. Orga

* Protokolle müssen hochgeladen werden, vorher noch etwaige Links entfernt werden
* 2 Mails von Isidor
  * Niederschwelliger Kommunikationsweg
  * #dC3
  * -> verschoben

## 2. Wahlen

* sind nach Konsti sitzung noch Ämter offen?
    * ist alles durch
* Wahlprotokoll muss noch unterschrieben und eingereicht werden
    * geplante Abgabe nächsten Freitag (27.8)

## 3. Stand Arbeitsgruppen
* wenig/ keine Neugkeiten zu den einzelnen AGs
* Umbau des Studiums
* Bewertungsplattform für Module
    * kurzes zeitnahes Treffen der AG wurde ausgemacht
* Logo/Merchandise

## 4. Finanzen

* Stand HHP?
    * nichts neues
* Abrechnung Klaphiro
    * Kooperationsvereinbarung liegt im Büro, muss noch von einer Finanzerin unterschrieben werden.
    * Abrechnung ist unterschrieben, liegt im Büro
* Abrechnung CopBird im Verteiler
    * kommt auch zeitnah

## 5. Lehre und Studium

### 5.1 Situation Studienbüro

* Bogdan hat Verzögerung angekündigt, wir warten noch auf Antwort zum Brief
* im Fakrat wurden Fortführungen der Stellen im Studienbüro bewilligt
* Florian meldet sich nochmal bei Bogdan

### 5.2 Neues aus der Stuko

* Florian schreibt E-Mail an Bogdan
    * anfragen bezüglich Kenndatenblätter
    * Bogdan hat versprochen nachzuhaken, ob er die rausgeben darf
* stud. StuKo muss sich nochmal Treffen um anstehende TODOs bis Oktober zu besprechen

### 5.3 MuP 2 Klausur
* Bisher keine Nachklausur geplant, Mails wurden ignoriert
* Die Klausur heute war wohl unverhältnismäßig schwer
* Wie fortfahren?
* keine Neuigkeiten

### 5.4 Wintersemester in Präsenz
* Was bedeutet das für uns?
* E-Mail an Dekanat über Öffnung der PC-Pools
    * Pools sollten maximal ausgelastet sein, wir müssen uns dafür einsetzen

## 6. Planung der Ersti-Woche
* Wollen wir Grillen? -> Grünflächenamt früh kontakieren
* Alternative zu Grillen wäre Draußen-Spiele Lastenrad vom Sportzentrum ohne Anmeldung
* Welche Formate wollen wir machen und wollen wir sie in präsenz oder Hybrid durchführen?

* Ersti Veranstaltung machen wir hauptsächlich im Oktober
    * offizielle Einführungswoche: 4.10. - 8.10.
    * Lehrveranstaltungen ab: 11.10.
* vieles hängt von Corona-Situation ab
* falls präsenz möglich dann können wir:
    * Uni Rallye machen
    * Kneipentour veranstalten
    * Radtour
    * Grillen
* wir sollten zeitnah weitere Ideen/ Konzepte erstellen
    * vlt. Ersti-Helfer Telegram Chat befragen, wer zeit/Kapazität hat, um was mit zu organisieren

### 6. FSR Wiki aufräumen

* etwas unübersichtlich mit allen (vergangenen) Veranstaltungen
* (bessere) Strukturierung ?
* vertagt bis alle Neugewählten Kapazitäten dafür haben

### 7. Emails/Anfragen

* Unterstüzungs Antrag archivio performance (16.06)
  * bereits im HH des StuRas
  * Archivio Performante Abstimmung
    * Abstimmung: 5/0/1 angenommen

* betriebliches Praktikum statt Vertiefungsmodul (19.08)
    * Max antwortet
* KLIV 2 Die Cloud: klimafreundlich oder alles nur heiße Luft? (18.8)
    * Floriant teilt Infos
* Neue Repos fürs Git (18.8)
    * Bianca stupst Eric deswegen an
* Wünsche an uns - Career Service Uni Leipzig (22.7)
    * wir haben in der Sitzung noch gemeinsam Stichpunkte für eine Antwort verfasst
    * Paul verfasst E-Mail aus Stichpunkten


## n. Sonstiges
* Neuauflage Mentoring Programm im WiSe
    * Buddy/ Mentoring Programm besser bewerben -> vlt. in großen Ersti-VLs
    * möglicherweise 1-5 Mentee pro Mentor -> Bildung kleiner Gruppen
* Wie umgehen mit Rückmeldungen von Studis, die gerne etwas organisieren?
    * in Ersti-Wochen mit integrieren?
    * Ersti-Hilfe Telegram Chat reaktivieren
* Veranstaltung zu Bachelorarbeiten
  * Kooperation mit FSR Halle
* Radtour (mit Picknick)
    * Swapfiets (Ausleihräder) ausleihen für einen Monat?
    * wird auch erst Ende September bzw. Oktober stattfinden
* Kanu
    * im Oktober vlt. zu kalt
    * Kanutour am besten Mitte/Ende September mit Leuten aus Propädeutikum (und natürlich auch andere Studis)