---
---

* Anwesend:  Bianca, Elena, Emre, Eric, Natascha, Niclas, Paul, Florian, Maximilian
* Protokoll: Florian

## 1. Orga
  * Vorschlag von Paul: Bestätigung des Protokolls vom 13.01. jetzt in der Sitzung und nicht über Umlaufbeschluss
    * Elena: Wir sollten besser kommunizieren, wann Umlaufbeschluss gemacht wird und wann nicht
    * Bianca: Umlaufbeschluss beibehalten, Erinnerung an alle das Protokoll per Email zu bestätigen -> alle einverstanden
  * bitte bestätigte Protokolle hochladen (alle nach 03.11.)
    * Natascha: Es gab vor einer Weile Probleme beim Hochladen der Protokolle

## 2. Finanzen
  * Haushaltsplan 2021? Haben wir ausstehende Rechnungen von 2020?
    * Machen Bianca und Natascha am Freitag

## 3. Wahlen
  * FSR Wahlordnung wurde beschlossen und wird bald veröffentlicht
  * Frage: Wird es im Sommer erneut Wahlen geben?
    * Bei den FSR Wahlen wahrscheinlich ja, Senatswahlen noch nicht geklärt

### 3.1 Online-Wahlen an der Uni
  * Wahrscheinlich wird nächsten Dienstag im Senat eine neue Wahlordnung auf den Weg gebracht

## 4. Wolfgang-Natonek-Preis
  * Wir müssen eine Laudatio für Alina und Dorothea Günther einreichen, Paul hat da mal was vorbereitet
  * Kann bis heute Abend noch ergänzt werden, Elena schickt es ab

## 5. Coronalehre

### 5.1 Beschwerde
  * wurde Email an Dozierende schon versandt/geschrieben?
    * Wird im Hinblick auf bestehende Arbeitsgruppe wahrscheinlich nicht gemacht

### 5.2 Manteländerungssatzung
  * Ist noch nicht veröffentlich, wir sollten mal bei der Fakultät nachfragen um Klarheit für Studierende zu schaffen -> Emre übernimmt

## 6. Umbau des Studiums
  * AG hat Arbeit aufgenommen
  * Wöchentlicher Terminslot wird ausgedudelt

## 7. GITS
  * Modul fällt ersatzlos aus
  * Elena hat Mails verschickt
    * Prof. Middendorf und Prof. Rahm sind beide bereit, Studierende in ihre Module aufzunehmen

## 8. Git Nutzung
  * FSR Mathe hat gefragt ob Git mitgenutzt werden kann
  * Elena hat Hut auf

## 9. Emails/Anfragen
  * Studierendenvertreter in den Prüfungsausschüssen
    * Paul stellt sich auf, Emre hätte auch Interesse
    * Paul hat vor, im Sommer einen Workshop anzubieten zur Arbeit im Prüfungsausschuss
    * Paul schreibt Mail in den Verteiler mit Erklärungen zum Prüfungsausschuss
    * Entscheidung vertagt
  * WG: Neues DAAD-Programm: „New Kibbutz – Praktika in israelischen Start-Ups“
    * Jobverteiler

## 10. Discord Server
  * Florian hat Admins angefragt
  * Es gibt aktuell zwei Channel für uns, einen für Ankündigungen und einen für Anfragen
  * Florian fragt Admins, ob eine Öffnung für alle Informatik Studierenden Bewerbung durch uns in Ordnung wäre

## n-1. Legevideo "Wer ist der FSR?"
  * vertagt

## n. Sonstiges
  * Logowettbewerb - Einreichung beendet, Bewertung sollte beworben werden
    * Florian kümmert sich um Bewerbung
   * Email Verteiler
     * Eric: Verteiler ziehen demnächst auf zentrale URZ-Mailman Instanz um, es sollte sich aber nichts für uns ändern
    * Paul: Gibt es Möglichkeit, über fsinf@fsinf.informatik.uni-leipzig.de
Mails zu verschicken?
    * Eric: Am einfachsten wäre es vielleicht über eine andere Adresse
    * Vorschlag von Paul: Einfachere Mail Adresse einführen
      * vertagt

