---
---

* Anwesend: Alina, Bianca, Elena, Marvin, Nicole,Paul, Natascha
* Protokoll: Elena

## 1. Orga
  * Protokoll bestätigen 02.12.20, 9.12.20, 16.12.20, 06.01.21
  * bitte bestätigte Protokolle hochladen (alle nach 03.11.)
  * Beschluss: Protokolle bestätigen
  * 6/0/1 angenommen
  * Beschluss: Der FSR beschliesst die kommenden Protokolle im Umlaufverfahren zu beschließen bei dem mind 7 Mitglieder abstimmen.
  * 7/0/0 angenommen

## 1.1. FSINF goes Ständige Infkommission
  * vertagt

## 2. Finanzen
  * Marvins Workshop-Antrag
    * stellt es demnächst im StuRa vor
    * woher kommt die Summe? ist ein Raum gebucht?
    * nicht nur Selbstreflektionsspace, sondern auch referierende Person(en?)
    * hoher Stundenlohn, ist das im Studentischen Rahmen?
    * Ist ein Honorar für 3 Stunden mit Vor- und Nachbereitung
    * DGB richtlinien könnten in Betracht zogen werden
    * 150€ veranschlagt
    * mit 2021 Geld finanziert
    * Beschluss: Der FSR beschliesst die Workshops zur kritischen und profeministischen Männlichkeit mit 150€ zu fördern.
    * 6/0/1 angenommen
  * Haushaltsplan 2021? Haben wir ausstehende Rechnungen von 2020?
    * noch kein Haushaltsplan
    * sollten trotzdem für Sommerfest, Einführungswoche, Studienfahrt einplanen
    * Studifahrt möglich?
    * Lieber Geld beantragen und dann nicht nutzen, eventuell Campen
    * Vorschlag: letzten Haushaltsplan nutzen und umstrukturieren
    * fehlende Rechnungen sind nur Kostenrückerstattung
    * Verlängerung für Jahresabschluss benötigt

## 3. Wahlen
  * Kandidierendenvorstellung ist Online
  * Anfang Januar gibt es neue Infos zur Fortsetzung als Briefwahl
  * morgen (14.01) gibt es Abstimmung, danach neues duch StuRa

## 3.1 Online-Wahlen an der Uni
  * Uni will Online-Wahlen
  * StuRa und Uni clash
  * Austausch mit Kanzlerin, StuRa und FSRInfo  erwünscht
  * Nicky hat Interesse und Wissen

## 4. Coronalehre

### 4.1 Beschwerde
  * wurde Email an Dozierende schon versandt/geschrieben?
  * Niel hat akuellesten Stand
  * der Person antworten, Mitarbeit erwünscht.
  * Marvin klärt das

## 5. Umbau des Studiums
  * es hat sich vor ein paar Sitzungen AG gefunden
  * gibt ein Pad
  * Zusammenlegung von Modulen vorgestellt, aber noch keine konkreten Vorschläge
  * Vorschlag: SWTP verschieben ins 4. TI2 ins 3.
  * Mehr Fokus auf Studieneinstieg legen

## 6. GITS
  * Modul fällt ersatzlos aus
  * Elena schreibt Mail an Profs um nach Aufnahme von Studis zufragen

## 7. Git Nutzung
  * FSR Mathe hat gefragt ob Git mitgenutzt werden kann
  * Elena hat Hut auf
  * vertagt

## 8. Discord Server
  * Florian hat Admins angefragt
  * vertagt

## n-1. Legevideo "Wer ist der FSR?"

## n. Sonstiges
  * Logowettbewerb - Einreichung beendet, Bewertung sollte beworben werden

