---
---

* Anwesend: Elena, Eric, Marvin, Amin, Niclas, Paul, Emre (Gast), Heinrich (Gast), Florian (Gast), Maximilian (Gast)
* Protokoll: Florian

## 1. Orga
  * bitte Protokolle im Verteiler plussen!
  * bitte bestätigte Protokolle hochladen (Ab 5 Plussen)
  * wurde Wahlleitung über Marvin als neuen Co-Sprecher informiert? -> Marvin macht das

### 1.1 StuRa Entsendung
  * Wir haben zwei Entsendungen offen
  * Florian möchte das nächste Mal teilnehmen

## 2. Finanzen
  * Haushaltsplan 2021?
  * Beschluss: "Annahme des Haushaltplans in der Version, die am 03.02. von Bianca an den FSR Verteiler geschickt wurde" (6/0/0) beschlossen

## 3. Wahlen
  * Bis Montag müssen Stimmen im StuRa sein, wir sollten das bewerben
  * Paul macht Website
  * Florian macht Telegram Channel, Discord
  * Offener Arbeitsauftrag an alle: An Whatsapp/Telegram Gruppen weiterleiten

## 4. Coronalehre
  * Kommunikation Modul "Wissenschaftliche Visualisierung"
  * Mail an Prof. Scheuermann: Schilderung der Situation und Bitte um Verbesserung in Zukunft
  * Heinrich und Elena kümmern sich

### 4.1 Kommunikation wissenschaftliche Visualisierung

## 5. StuKo
  * Einrichtung Master Medizininformatik wurde beschlossen, Reduzierung der Prüfungslast ist in Arbeit
  * Schaffung neuer Stellen laut Fakultät am besten durch neuen Master gegeben
  * morgen 9:15 Treffen mit Prof. Siegmund, wer geht dahin? -> Paul, Max, Florian

## 6. Umbau des Studiums
  * es gab ein AG Treffen, Pad kam letzte Woche per Email und Telegram
  * Fusion von ADS und MuP vorschlagen und generell mehr Nichtklausuren fordern
  * Wir sollten noch über ein paar konkrete Vorstellungen sprechen
  * Abstimmung: "Vorschläge AG Studienstart" (5/0/1) angenommen

## 7. Emails/Anfragen
  * Unibib Hilfskräfte - kein Handlungsbedarf für uns

## 8. Website
  * Paul hat ein bisschen Design geändert und Funktionen hinzugefügt
  * Eventuell sollten wir Twitter- und Google-Kalender-Einbindung loswerden
  * Die Wissensseite könnte neu strukturiert werden
  * Änderungen sind gut, kann heute live gehen

## 9. Git Nutzung
  * FSR Mathe hat gefragt ob Git mitgenutzt werden kann
  * Elena hat Hut auf
  * Vorschlag von Eric: Erweiterung (wieder) aktivieren, die automatisch TeX Dateien in PDFs umwandelt -> Allgemeine Zustimmung

## n. Sonstiges
  * Logowettbewerb - Variante 1 liegt weit vorne, kann auf verschiedene Situationen angepasst werden -> Beschluss in der nächsten Sitzung
  * Legevideo?

