---
---

* Anwesend: Niel, Max, Yasmin, Heinrich, (Erik)
* Protokoll: Heinrich + Max
* nicht beschlussfähig

## 1. Orga

* Protokolle müssen hochgeladen werden, vorher noch etwaige Links  
entfernt werden
* 2 Mails von Isidor
   * Niederschwelliger Kommunikationsweg
   * #dC3
* Unsere Webseite ist nicht aktuell (alte Vertrauenspersonen, alte FSR  
Mitglieder)
   * Kann sich wer vorstellen als neue Vertrauensperson zu agieren?
     * Max nimmt Kontakt mit Alina und Amin auf
     * Mitglieder sollten aktuell sein
* Büro Sprechzeiten? Sind Leute ab und zu da um Fragen zubeantworten?
   * Neue Sprechzeiten & Sitzungstermine ausdrucken und ans Büro hängen
   * Sprechzeiten könnten freie Zeit zwischen Vorlesungen sein
   * Auch Telegram-Kanal etc. dazu

## 2. Wahlen
* Transponderübergabe?
   * Bianca ->
   * Natascha ->
   * Paul -> Alicja
   * Eric -> Elena hat ihn. An Isidor?
     * Yasmin nimmt Kontakt mit Isidor auf
* Entsendungen an StuRa wegen Plenum?

## 3. Stand Arbeitsgruppen
* Umbau des Studiums
* Bewertungsplattform für Module
* Logo/Merchandise
   * Idee: Wir machen Team-building-Event (z.B. Bar) und entwerfen  
dabei auch die neuen Shirts etc. Kleine Einführung in die Finanzen von  
den neuen Finazer:innen wäre auch cool.

## 4. Finanzen
* Abrechnung Klaphiro
* Handkassenantrag läuft aus, Geld muss zur Bank gebracht werden
* neuer Handkassenantrag fürs Grillen stellen
   * Yasmin stellt Antrag beim StuRa

## 5. Lehre und Studium

### 5.1 Neues aus der Stuko
* Stand?

### 5.5 Medizinische Informatik Bachelor
* Elena antwortet und hat sich hoffentlich nett beschwert?
   * vertagt

### 5.6 GITS Klausur Update
* vertagt

### 5.7 300€ Prüfungsvorleistung
   * Elena hat Mailentwurf an Bogdan geschrieben, im Verteiler
   * bitte um schnelles Feedback
     * Mail kann raus, Max sagt Elena bescheid

## 6. Planung der Ersti-Woche

### 6.1 kommende Veranstaltungen
* Grillabend
   * StuK, Schwemme, Tille?
     * Distille am 28.11!
   * Hygiene-Konzept?
     * 70 Leute dürfen rein, dort is 2G, draußen sind mehr erlaubt.
     * Distille macht Montags eig. um 22h zu, muss nochmal abgeklärt  
werden, ob bedarf für länger besteht.
     * Können wieder QR-Code erstellen, Rest ist Hygiene-Konzept der Distille
   * Handkassenantrag?
     * wird heute noch von Yasmin gestellt (siehe oben)
   * Distille macht einen Kostenvoranschlag
* Spieleabend
   * Niel hat Hut auf
   * Spieleabend weiter nach hinten verschieben, vlt. Ende der zweiten Woche?
     * Ist verschoben auf November, 19.11.
   * vlt. auch extra Videospielabend
   * Raum Anfragen bei Frau Pohl
   * Hygienekonzept
* Career Service hat nach gemeinsamer Planung einer Veranstaltung gefragt
   * Mail 22.10 (Terminabsprache und Fragen für Austauschgespräch)
   * Thema: Jobs in der Informatik, die nicht Softwareentwicklung sind
   * wir laden zum Plenum ein, damit wir gemeinsam über Inhalte und  
Konzepte reden können - Max schreibt Mail
* Prof-Vorstellungsrunde im witzigen Format
   * nach Ersti-Wochen Planung
   * Stadler, Maletti, Potthast, Burghardt anfragen? (brauchen wieder  
Alliterationen)
     * nähere Auswahl ist Maletti und Burghardt
   * Yasmin fragt Burghardt an
     * gibt noch kein Update von ihm
   * Niel fragt Potthast an
   * wir brauchen gute Moderation und Fragen
   * Potthasts plötzlicher Plauder-Podcast (Erik)
   * Burghardt Bastelt/ Burgen Bauen mit Burghardt
* Hackspace:
   * es gibt keinen Raum, zu kurzfristig, alles augebucht
   * bis jetzt keinen Alternativtermin
   * Morgen fällt aus, Plan steht aber noch

### 6.2 Ersti-Woche Reflektion
* Wie soll wissen über veranstaltungen nachhaltig gespeichert werden?
* was ist gut, was ist schlecht gelaufen, was gibt es in Zukunft zu beachten?
* Vorstellung in großen Ersti-VLs
* Radtour
* Kneipentouren
* Campus-Rallye
* Informatik-Quiz
* Master Kneipentour
* wird vertagt

### 7. FSR Wiki aufräumen
* etwas unübersichtlich mit allen (vergangenen) Veranstaltungen
* (bessere) Strukturierung ?
* vertagt bis alle neugewählten Kapazitäten dafür haben

### 8. Emails/Anfragen
* Verdächtige Loginversuche mit meinem Gitlab Zugang/ Hack? FW: Unlock  
instructions (26.10.) - gitlab zugriffs-versuch
     * warten ab, ob Fabian antwortet, sonst leiten wir das an ihn weiter
* Stellenausschreibung für Studierende (26.10)
     * Informieren über Jobverteiler - Max

## 9. Ersti-Beutel
* müssen E-Mail antworten und E-Mail

## 10. Awareness Konzept
* wir sollten für zukünftige Veranstaltungen ein Awareness-Konzept erstellen
* bzw. darüber sprechen, wie wir mit problematischen Situationen um gehen
* vertagt

## n. Sonstiges
* Weihnachtsvorlesung (braucht Vorlauf)
   * Profs anschreiben
   * vlt. FSR Hilfe Gruppe akquirieren
* Neuauflage Mentoring Programm im WiSe
* Veranstaltung zu Bachelorarbeiten
   * Kooperation mit FSR
