---
konstisitzung: true
---

* Anwesend: Elena, Emre, Florian, Maximalian, Niel, Valentin, Alicja, Isidor, Tom, Yasmin
* Protokoll: Elena

# Konstituierende Sitzung

## Wahlen und Entsendungen durch den FSR

### Wahlvorstand
  * Max und Florian

### FSR-Sprecher:innen (1 + 1 Stv.)
  * Repräsentieren den FSR nach außen
  * Rechtlicher Hintergrund: Alle Verträge müssen von einer Sprecherin und einer Finanzerin unterschreiben werden, sonst haften die Unterzeichnenden persönlich

  * Niel als Sprecher
  * Elena als Stellvertretend Sprechend
  * Wahl: 8/0/2 angenommen

### FSR-Finanzer:innen (1 + 1 Stv.)
  * Verwalten die Finanzen, haben Zugriff auf das FSR Konto

  * Yasmin als Finazerin
  * Tom als Stellvertretung
  * Wahl: 8/0/2 angenommen

### Entsendungen ins StuRa-Plenum (3)
  * Das Plenum findet satzungsmäßig jeden zweiten Dienstag von 19.15 bis 24 Uhr statt. Es ist das zentrale Beschlussorgan des Student_inneRates (StuRa). Jeder FSR entsendet satzungsmäßig ein bis vier Student_innen ins Plenum.
  * Es bietet sich an, eine weitere Person als Ersatz und entsenden

  * Wahl: Elena, Heinrich, Alicja werden ins StuRa Plenum entsendet, Maximilian als Vertretung
  * Wahl: 8/0/2 angenommen

### Entsendungen in die Studienkommission (StuKo) (3)
  * Die Studienkommission ist insbesondere für die Sicherstellung von Studium und Lehre zuständig. Dazu gehört die Erstellung des Lehrangebots entsprechend der Notwendigkeiten aus der Studienordnung. Ebenso ist sie zuständig für die Qualitätssicherung (Evaluation) und die Refomierung des jeweiligen Studienganges (Studiendokumente).

  * Tom, Isidor und Niel
  * Wahl: 7/0/3

### Entsendung in den Prüfungsausschuss (PA) (1 + 1 Stv.)
  * Der Prüfungsausschuss ist insbesondere zuständig für die ordnungsgemäße Durchführung der Prüfungen gemäß Prüfungsordnung. Bei ihm kann aber auch die Anerkennung von Prüfungsleistungen beantragt werden oder Regelungen zum Nachteilsausgleich. Auch Widersprüche zu nicht bestandenen Prüfungen werden beim Prüfungsausschuss eingereicht.
  * Hinweis: laut Prüfungsordnung ist die Entsendung in den PA eigentlich Sache der Vertretenden im FakRat: "Die  Bestellung des  studentischen  Mitglieds erfolgt  im  Einvernehmen mit den Studierendenvertretern im Fakultätsrat. Des Weiteren ist  für jedes  Mitglied  des  Prüfungsausschusses  aus  seiner  Gruppe ein  Ersatzmitglied zu bestellen"
  * Übliches Vorgehen: Wahl der Vertretenden für den PA durch den FSR, das Ergebnis wird dann von den FakRat Vertretenden weitergereicht

  *Wahl: Florian als Vertreter für den Prüfungsausschuss, Max als Stellvertreter
  * 8/0/2 angenommen


## Inoffizielle Ämter

* Kommunikationsbeauftragte:r
  * Ist hauptverantwortlich für das Verteilen von Informationen über die Kommunikationskanäle des FSR
  * Wird dabei natürlich tatkräftig von den anderen Mitglieder:innen unterstützt
  * Kanäle: Website, Twitter, Telegram, Discord, Moodle, (Newsletter, Facebook)
  * Post auf FB das es nicht weiter bespielt wird

* Mailverteilerbeauftragte
  * Moderieren die Mail Verteiler (FSR-Verteiler und Job-Verteiler)
* Technikbeauftragte:r
  * Kümmert sich um die Technik (Website, git, ...)
  * Elena und Florian setzen sich mal mit Eric zusammen

## Formulare
* [Wahlprotokoll konstituierende Sitzung](https://stura.uni-leipzig.de/files/public/formulare/wahlprotokoll_konstituierende_fsr-sitzungen.pdf)
* [Entsendung StuRa Plenum](https://stura.uni-leipzig.de/files/public/formulare/plenum_entsendung.pdf)

# Fortsetzung normale Sitzung

Anwesend: Elena, Florian, Isidor, Tom, Niel
Protokoll:Elena

## 1. Orga

* Protokolle müssen hochgeladen werden, vorher noch etwaige Links entfernt werden

## 2. Wahlen

* sind nach Konsti sitzung noch Ämter offen?
* nö

## 3. Stand Arbeitsgruppen

* Umbau des Studiums
* Bewertungsplattform für Module
* Logo/Merchandise
* alles vertagt

## 4. Finanzen

* Stand HHP?
* Abrechnung Klaphiro
  * Kooperationsvereinbarung muss noch von einer Sprecherin und einer Finanzerin unterschrieben werden. Siehe Mail vom 08.06.
* Abrechnung CopBird im Verteiler
*Alles vertagt

## 5. Lehre und Studium

### 5.1 Situation Studienbüro

* Bogdan hat Verzögerung angekündigt, wir warten noch auf Antwort zum Brief
* Wie ist Stand sonst?
  * Perspektivisch: Möglichkeit der Schaffung einer Stelle durch neue Fördergelder
  * Was können wir im Moment unternehmen?
* alles vertagt

### 5.2 Neues aus der Stuko

* Gespräch mit Stuko hat stattgefunden Max, Florian und Niel können berichten
* alles vertagt

### 6. FSR Wiki aufräumen

* etwas unübersichtlich mit allen (vergangenen) Veranstaltungen
*(bessere) Strukturierung ?
* vertagt bis alle neugewählten Kapazitäten dafür haben
* alles vertagt

### 7. Emails/Anfragen

* Unterstüzungs Antrag archivio performance (16.06)
  * bereits im HH des StuRas
  * heute abstimmen ob wir unterstüzen wollen oder nicht
  * nicht beschlussfähig
  * vertagt
* MuP Klausur (23.07)
  * grundsätzlich keine Wiederholungsklausurpflicht im selben Semester
  * E-Mail an den Modulverantwortlichen
  * Florian schreibt an Dozi und antwortet auf Mail
* Fairplay Fußballturnier "Integration durch Sport" (14.07)
  * Teilen?
  * Anmeldung war vor 2 Tagen, also eher irrelevant
* Ausrangierte Bürostühle (14.07)
  * Elena antwrotet und leitet an weitere Stellen weiter
* Fokus Belarus (15.07)
  * Teilen?
  * ignorieren
* Einladung zum Porsche Digital Hackathon (15.07)
  * Teilen?
  * semi ignorieren
  * isidor fragt nach ob das danach Open source ist
* Ersti-Beutel Sponsoring Flaschenpost (21.07)
  * gewinnspiel für ein lustiges Gutscheinheft und Limo oder Bier für Erstibeutel beisteuern
  * wenn jemand Lust hat sich drum zu kümmern, kümmert euch
* Informatik und Klimawandel: Vortrag 29.07 (21.07)
  * Teilen?
  * Florian teilt das
* Anfrage Arbeitsräume für Gruppenräume (22.07)
  * Wissen wir mehr?
  * antworten das das urz erstmal eine Möglichkeit wäre
  * Fakultät an sich nicht offen
  * Elena antwortet und trägt was in den FakRat
* Frage zu den zeitlichen Richtlinien des Studiums BSC Info (20.07)
  * Denise hat schonmal geantwortet in den Verteiler aber nicht der Person
  * Florian antwortet

## n. Sonstiges
* Wie umgehen mit Rückmeldungen von Studis, die gerne etwas organisieren?
* Veranstaltung zu Bachelorarbeiten
  * Kooperation mit FSR Halle
* Radtour (mit Picknick)
* Kanu
* (Burger)Grillen