---
---

* Anwesend: Eric, Niclas, Paul, Emre, Elena, Heinrich, Florian
* Protokoll: Florian

## 1. Orga
  * bitte bestätigte Protokolle hochladen
  * Unbestätigte bitte noch Abstimmen !

### 1.1 StuRa Entsendung
  * 1 Sitz frei         

### 1.2 Prüfungsausschuss                   
  * Wir verfahren so wie letzte Sitzung beschlossen

## 2. Finanzen
  * Haushaltsplan 2021
  * Bianca hat Entwurf geschickt, bitte alle anschauen

## 3. Wahlen
  * Briefwahl ist an den Start gegangen, Newsartikel upgedatet
  * Florian postet Erinnerung auf Social Media (Twitter, Telegram, Moodle, ...)
  * Gerne auch in anderen Kanälen wie Modul-Whatsappgruppen posten

## 4. Coronalehre
  * nichts

## 5. StuKo
  * Es kamen Sachen zum Master und zum neuen Master Medizininformatik rein
  * Bitte anschauen damit drüber gesprochen werden kann

## 6. Umbau des Studiums
  * wie läuft AG? -> Morgen ist Treffen

## 7. Emails/Anfragen
  * ADS Noteneinsicht (7.02.)
      - Paul antwortet und sichert unsere Untersützung zu
  * Weiblich, erfolgreich, MINT (08.02.)
      - Wurde die letzten Jahre bestellt
      - Elena: Dieses Jahr vielleicht nicht, da wir sie schlecht verteilen können
      - Eric: Eventuell gleich an Interessierte schicken
      - Paul: Ein Paket zu bestellen schadet nicht
      - Zustimmung, Paul schickt Bestellung ab
  * Univ. Wahlausschuss (8.02.)

## 8. Git Nutzung
  * FSR Mathe hat gefragt ob Git mitgenutzt werden kann
  * Elena hat Hut auf

## n. Sonstiges
  * Logowettbewerb - Bewertung läuft
  * Legevideo?

