---
---

* Anwesend:Bianca, Elena, Emre, Florian, Max, Niclas, Niel, Paul, Heinrich, Marvin
* Protokoll: Marvin

## 1. Orga

* bitte Protokolle im Verteiler plussen!
* bitte bestätigte Protokolle hochladen
* wurde Wahlleitung über Marvin als neuen Co-Sprecher informiert?
+ ja hat Marvin gemacht

### 1.1 StuRa Entsendung

* Wir haben zwei Entsendungen offen
+ Florian guckt probehalber in der nächsten Sitzung vorbei
* Beschluss: Wir entsenden Florian für das Wintersemester( nur noch die eine Sitzung) in den Stura
+ Abstimmung: 5/0/0, angenommen
+ any1 else?

## 2. Finanzen

* Finanzordern von 2020 ist abgegeben
  + Wir müssen bis zum 31.03. die erste Rate beantragen
  + -> aif nächste Sitzung verschoben
  + Wie viel Geld wir auf dem Konto haben wissen wir gerade nicht

## 3. Wahlen

* wie geht es jetzt weiter?
  + StuKo muss dann auch neu besetzt werden
  + und auch ein paar andere Dinge, steht im Verteiler
  + Bianca hat schon eine Dudle für die konstituierende Sitzung erstellt und über den Verteiler/in den Telegram chat geschickt (Thx <3 )

## 4. Coronalehre

### 4.1 Kommunikation wissenschaftliche Visualisierung

* Antwort von Scheuermann im Verteiler
+ sonst keine weiteren Dinge

## 5. StuKo

* Ergebnisse von Gespräch mit Siegmund
+ Zusammenfassung: Siegmund hat an den Verteiler die angepasste Modulbeschreibung geschickt
+ Projekt hat Präsenzteil bekommen, Prüfungsleistung besteht nur noch aus 2 Projekten statt 4
+ solten Siegmund noch antworten und Danke sagen -> Paul macht das

## 6. Umbau des Studiums

* Wir müssen Mail noch abschicken
+ Elena erklärt sich bereit

## 7. Emails/Anfragen

* Fensterreinigung (25.02.)
+ müssen die Fensterbretter von Innen frei räumen
+ ist wahrscheinlich zu spät dafür, aber auch nicht schlimm

* Stundenplanung Terminkonflikte (28.02.)
+ unterschiedliche Zielgruppen der Module
+ noch ein wenig Zeit bis dahin, da was zu machen würde evtl „unnötiger“ Aufwand werden

* Prüfung Diskrete Strukturen (03.03.)
+ kritik war, dass Minuspunkte in der Klausur ( pro Aufgabe ) gegeben wurden
+ was machen wir da?
+ sollten auf jeden Fall der Person antworten ( Paul macht das), solange nicht weniger als 0 Punkte pro Aufgabe gegeben wurde, dann wäre das prüfungsrechtlich so ok
+ Paul kreiert einen Antwortentwurf und schickt ihn über den Verteiler

* Studienbüro meldet sich nicht (07.03.)
+ zuerst person beruhigen
+ evtl nachfragen wie dringlich es ist, wenn Person hier Master weitermachen will, dann ist das erstmal enstpannt
+ der Person auch anrufen empfehlen, da Mails untergehen
+ Max schreibt der Person

* Wünscht euch was (08.03.)
+ haben wir Wünsche und Anregungen? Wenn ja gerne an den Verteiler schicken!

* Wiederholungsklausuren aus dem WiSe (08.03.)
+ vorausslichtlich vertane Mühe Rahm und Lindemann dazu zu bringen ihre Prüfungen früher zu legen
+ könnten Rahm noch schreiben, dass ein Studi das doof findet, vielleicht fasst Rahm sich ja ein Herz
+ Florian schreibt einen Mail Entwurf und schickt ihn an den Verteiler

## 8. Git Nutzung

* FSR Mathe hat gefragt ob Git mitgenutzt werden kann

* Elena hat Hut auf
+ im Westen nix nois

## 9. Aufsetzen einer Wahlplattform

* Fabian Schmidt hat angeboten Belenios für Wahlen bei Bedarf für den FSR oder einzelne Fakultätsangehörigen einzurichten

* besteht Bedarf?
+ da wir eh nur offen abstimmen brauchen wir das wohl gerade nicht, aber Elena dankt Fabian Schmidt für das Angebot :)


## 10. Bewertungsplattform für Module

+ neulich kam die Idee auf eine Möglichkeit anzubieten, auf der Studis angebotene Module "bewerten" können

+ wichtig: sachliche Bewertungen, keine Profs nur Module bewerten
+ Textbewertungen sollten wir moderieren, manche sagen schon, dass sie dafür Kapazitäten hätten
+ Moodle Kurs scheint bester Ort für die Bewertungen zu sein
+ Bianca hat Lust eine AG Modulebewertung zu gründen
+ Florian, Niel, Heinrich haben auch Interesse daran
* Bianca erstellt Telegram Gruppe und lädt alle ein

## n. Sonstiges

* Logowettbewerb - Bewertung läuft
+ da ist bis jetzt noch nichts gelaufen, es gibt einen Favouriten, da kann dann in einer späteren Sitzung geguckt werden wie das in eine gute Vektorgrafik gemacht werden kann

* Legevideo?

