---


---
# Tagesordnung 10.11.2021

* Anwesend: Arne, Yasmin, Niel, Max, Florian, Emre, Isidor, Alicja, (Tarek), (Eric)
* Protokoll: Max + Tarek

## 1. Orga

* Protokolle mÃ¼ssen hochgeladen werden (!!!), vorher noch etwaige Links entfernt werden
    * wir bestimmen, Florian kÃ¼mmert sich um das hochladen der Protokolle
* Update Matrix
    * Matrix Raum existiert, Leute mÃ¼ssen dazu kommen
* Unsere Webseite ist nicht aktuell (alte Vertrauenspersonen, alte FSR Mitglieder)
  * Kann sich wer vorstellen als neue Vertrauensperson zu agieren?
    * Florian stellt sich auf
* BÃ¼ro Sprechzeiten? Sind Leute ab und zu da um Fragen zu beantworten?
  * Florian - Di 11.15-12.45Uhr
  * Heinrich - Mi ?? - ??
  * Florian erstellt Pad fÃ¼r Wortlaut + Zeiten
  * Post in FSR BÃ¼ro angekommen
    * Career Service Flyer
    * Flyer KÃ¼nstliche Intelligenz und KI-Festival
    * es sind relativ wenige Flyer
    * wir legen diese Flyer in PC-Pools, Info-Point und andere RÃ¤ume im Augusteum aus
* Raumantrag muss geschrieben werden fÃ¼r neuen (festen) Raum
    * vorher sollte neuer Termin ausgemacht werden (Emre erstellt Umfrage)

## 1,5. Careerservice
* Planung Veranstaltung mit dem Careerservice
* Christine Hiebner war bei uns in der Sitzung um mÃ¶gliche Zusammenarbeit mit dem FSR zu koordinieren
* Unternehmen mÃ¶chte VortrÃ¤ge halten, um Jobs vorzustellen, die nichts mit reiner Programmierung zu tun haben - als Hilfe fÃ¼r Studierende
* grober Zeitraum fÃ¼r Veranstaltung ist im Januar (2./3. Woche), prÃ¤senz, Mo-Do (kein Freitag)
* 1.12. Veranstaltung zu Flinta* in FÃ¼hrungspositionen

## 2. Wahlen
* TransponderÃ¼bergabe?
  * Bianca -> Tom (muss noch Ã¼bergeben werden)

## 3. Stand Arbeitsgruppen
* Umbau des Studiums
* Bewertungsplattform fÃ¼r Module
* Logo/Merchandise

## 4. Finanzen
* Abrechnung Klaphiro
    * Geld muss nur Ã¼berwiesen werden
    * mittlerweile haben wir wieder Zugang zum Konto, Freitag soll Ãœberweisung kommen
* Freitag auch Ãœberweisung auch Tarek
* aktuell laufender (bestÃ¤tigter) Handkassenantrag fÃ¼r gesamten November

## 5. Lehre und Studium

### 5.1 Neues aus der Stuko
* alte StuKo Mitglieder haben sich mit neuen StuKo-Mitgliedern getroffen
* nÃ¤chste StuKo Sitzung ist am 23.11.

### 5.2 Softwaretechnikpraktikum
* Extra Workload durch Consulting Termin (zur Softskillerwerbung) der fast Pflicht ist
* anscheinend doch nicht verpflichtend? (ca. alle zwei Wochen - ca. 10min)

### 5.5 Medizinische Informatik Bachelor
* Elena antwortet und hat sich hoffentlich nett beschwert?

### 5.6 GITS Klausur Update
* Stand E-Mail Vorschlag

### 5.7 300â‚¬ PrÃ¼fungsvorleistung
* Es kam noch keine fÃ¼r uns sichtbare Antwort von Bogdan, mÃ¼ssen wir aktiv werden?
* Bogdan kontaktiert
* es gibt 2 MÃ¶glichkeiten
    * GrÃ¤be sollte Praktikum umÃ¤ndern, sodass Praktikum ohne 300â‚¬ mÃ¶glich ist, aber trotzdem anrechenbar ist
    * 10 CP Option wird aufgehoben, GrÃ¤be macht kein Praktikum, alle bekommen dann 5 CP
* da es sich um ein Modul der Uni handelt, darf aber anscheinend auch niemand das Geld Ã¼berweisen
* Ergebnis davon in StuKo Sitzung vorgestellt durch Bogdan

### 5.8 Soziale-Netzwerke
* Lindemann fordert Programmierprojekt - wenn man Teilnahmevorraussetzung fÃ¼r das Modul nicht hat (obwohl es nicht in der PO steht)
* und schreibt merkwÃ¼rdige (demotivierende - rausekelnde) E-Mails an Studierende
* Niel schreibt Email an Bogdan
* StuRa Anfragen (Fehlverhalten von Profs)

## 6. Planung der Ersti-Woche

### 6.1 kommende Veranstaltungen
* Grillabend
  * Ersatzidee: Belegte BrÃ¶tchen ausgeben an der Uni und so fÃ¼r Austausch sorgen -> Erstmal nicht
  * Bemerkung: Kommunikation mit Destille lief sehr gut
  * Neuer Termin im FrÃ¼hjahr, bei wÃ¤rmeren Wetter -> Semesterabschluss (Mitte - Ende MÃ¤rz)
  * Erweiterung: Mit Voranmeldung (Anzahl der Personen, Grillintereesen (Vegan?)) fÃ¼r Ãœberblick
* Spieleabend
  * Niel hat Hut auf
  * soll am 19.11. stattfinden
  * vlt. auch extra videospielabend
  * Hygienekonzept
  * Mathe hat Spieleabend am Dienstag, unseren Spieleabend verschieben?
    * RÃ¤ume bereits gebucht
  * Spieleabend wird verschoben auf 3.12
* Prof-Vorstellungsrunde im witzigen Format
  * nach Ersti-Wochen Planung
  * Burghardt hat Lust
     * Termin fÃ¼r MÃ¤rz
     * neue Alliteration (Burgen bauen mit Burghardt hat ihm nicht gefallen)
  * Anfrage Potthast noch offen
  * wir brauchen wieder Alliterationen
* Hackspace
  * Termin des Spieleabends wird genommen
  * Felix-Klein-Hoersaal, 801
  * 19.11 18-24Uhr
* FSR Fahrten
  * Ausgefallen wegen Corona
  * Neuer Termin und Verantwortliche
  * Anpeilen fÃ¼r nÃ¤chsten Oktober
  * Haus von Seyda ist super

### 6.2 Ersti-Woche Reflektion
* Wie soll wissen Ã¼ber veranstaltungen nachhaltig gespeichert werden?
* was ist gut, was ist schlecht gelaufen, was gibt es in Zukunft zu beachten?
* Vorstellung in groÃŸen Ersti-VLs
* Radtour
* Kneipentouren
* Campus-Rallye
* Informatik-Quiz
* Master Kneipentour

### 7. FSR Wiki aufrÃ¤umen
* etwas unÃ¼bersichtlich mit allen (vergangenen) Veranstaltungen
* (bessere) Strukturierung ?
* vertagt bis alle neugewÃ¤hlten KapazitÃ¤ten dafÃ¼r haben

### 8. Emails/Anfragen
* Kooperationsmoeglichkeiten bewerben? (6.11)
  * Bewerben vor der Einschreibungsphasen (nach der PrÃ¼fungsphase)
  * Aufnahme ins FSR FAQ
* Studiengaenge familienfreundlich? (6.11)
  * ZeitplanverÃ¤nderungen wurden angesprochen, weil Lindemann Veranstaltungen verschoben wurden
  * Teilzeitstudium geht ohne Problem
  * Zentral Stellen der Uni -> Informationen zu Allgemein
  * Erfahrung/Infos gerne immer weiterleiten/aufschreiben, da manchmal das Auge dafÃ¼r fehlt
  * -> Veranstaltungen mehr hybrid (asynchron)
* Institutssituation Bioinformatik? (7.11)
  * Lehrende Anfragen, warum das keine PrÃ¤senzveranstaltung ist (Isidor schreibt Email)
* Frage (5.11)
  * Florian hat schon beantwortet
* BÃ¼rkert-Hackathon vom 19.-21.11.2021 (4.11)
  * Zu unternehmensnah (Studenten programmieren UnternehmungslÃ¶sungen) -> mÃ¼ssen wir nicht bewerben
* Anerkennung von Auslandssemester Module (8.11)
  * Florian antwortet, dass das eine Angelegenheit PrÃ¼fungsauschuss

## 9. Ersti-Beutel
* mÃ¼ssen E-Mail antworten und E-Mail

## 10. Awareness Konzept
* wir sollten fÃ¼r zukÃ¼nftige Veranstaltungen ein Awareness-Konzept erstellen
* bzw. darÃ¼ber sprechen, wie wir mit problematischen Situationen um gehen

## n. Sonstiges
* Abschlussvorlesung Droste
  * Er hat Lust und hat sogar vllt. schon ein Thema.
  * In der ersten oder zweiten Semesterwoche im SS22.
* Weihnachtsvorlesung (braucht Vorlauf)
  * Profs anschreiben
  * vlt. FSR Hilfe Gruppe akquirieren
* Neuauflage Mentoring Programm im WiSe
* Wie umgehen mit RÃ¼ckmeldungen von Studis, die gerne etwas organisieren?
* Veranstaltung zu Bachelorarbeiten
  * Kooperation mit FSR
* Corona
  * Veranstaltungen mehr hybrid, wegen aktueller Corona-Zahlen
  * Alte Videos bereitstellen -> Neuere Infos, kÃ¶nnen in Ã¤lteren Videos nicht mitgenommen werden -> Schwierig fÃ¼r die Klausur
  * StuRa beschliesst mehr Druck auf 3G
  * FakultÃ¤tsrat wird informiert, Lehre hybrid (asynchron) bereitzustellen
