---
---

* Anwesend: Yasmin, Florian, Erik(Gast), Elena, Niel, Isidor, Max
* Protokoll: Elena

## 1. Orga

* Protokoll der letzten Woche hochladen
* Update Matrix
  * Einladungen sind raus an die bekannten
  * wer will Handle an Isidor
* Unsere Webseite ist nicht aktuell
  * Wahl der Vertrauenspersonen
    * warten bis zu Beschlussfähigkeit
    * wer hat Lust - Florian, Elena
    Beschluss: Elena und Florian als neue Vetrauensperson:
    5/0/1 beschlossen
    * Florian schreibt Eric M. für neue Mails
  * Sitzungstermin in Kalender aktualisieren
    * DH Stammtisch entfernen
    * Sitzung auf Mittwoch aktualisieren
    * Florian schreibt Eric
* Büro Sprechzeiten
  * bitte im Pad von Florian (Mail) eintragen oder Yasmin schreiben
  * Yasmin hat den Aushang fertig
  * Raumantrag für festen Situngsraum bei Fakultät
  * Niel schreibt Mail
  * Wenn Raum und Sprechzeiten stehen, ist das druckreif
* FSR Wiki aufräumen
  * Yasmin und Elena setzen sich mal zusammen und gucken durch

## 2. Stand Arbeitsgruppen

* Bewertungsplattform für Module
  * Existiert die AG noch?
  * sollte weiter existieren, gerade wenig Kapazitäten aber wichtig
  * vertagt bis wieder Zeit und Kapazitäten
* Logo/Merchandise
  * Existiert die AG noch?
  * War mal als FSR Gemeinschaftsidee geplant
  * vielleicht an einem Samstag Merch (T-Shirts) Designen)
  * Elena kümmert sich um Termin

## 3. Finanzen

* kommende Überweisungen: Hackspace @ Tarek (50-60€)
  * warten auf Auslagenrückerstattung von Tarek
* aktueller Kontostand: 730,77€

## 4. Lehre und Studium

### 4.1 Neues aus der Stuko

* Protokoll im Verteiler
* Diskussion der neuen Vorschläge
  * Rückmeldung an Lehrende?
  * Zusammenlegung von MuP und OOP
  * warten bis zur nächsten StuKo Sitzung bis weiterer Diskussion

### 4.2 Soziale Netzwerke

* Bericht Niel & Florian von Treffen mit Lindemann
* Mails von Studis an Bogdan
* Gespräch von Bogdan und Stadler mit Lindemann
* Prüfungsvorleistung in der Form wohl rechtmäßig
* Ergebnis von unseren Gespräch
  * 15 Minuten Vortrag, bis zu 5 Minuten Diskussion,
  * möglichst zusammen mit Vortrag, will das noch mit PA prüfen
  * Prüfung ob das als Klausur realisierbar, damit Studis, die Beschwerde eingereicht haben nicht benachteiligt werden
* weiteres vorgehen:
  * wollen wir das an Studis weitertragen
  * erstmal abwarten was nach Freitag (Lindemann Veranstaltung) kommuniziert wird
  * Newsartikel zu der Situation (?) um zu sensibilisieren
  * Kommunikation an Studis das ein studentisches Mitglied einer (mündlichen) Prüfung beiwohnt

### 4.3 Softwaretechnikpraktikum

* Stand?
* Niel hat die Mail noch nicht geschrieben
* mit Nachfrage wo Handlungsbedarf gesehen wird

### 4.4 GITS Klausur Update

* Stand E-Mail? (Mail von 11.10.2021)
* Vielleicht in den Prüfungsausschuss tragen und da nochmal ansprechen wie das gehandhabt werden kann
* Florian kümmert sich

### 4.4 Geschichten aus dem PA
* Erste Sanktionen für Studis, wird aber als 5,0 gewertet und annulliert
* Aktuell noch Kullanzregel, aber das wird nicht dauerhaft sein
* Soll an Studis kommuniziert werden
* Florian kümmert sich um das über Kanäle zuschicken (und/oder Newsartikel)
* aktuell kein Plan für MÄS von Uni Seite, soll um Weihnachten festgelegt werden
*

## 5. Veranstaltungen

### 5.1 kommende Veranstaltungen

* Spieleabend online
  * Niel hat Hut auf
  * soll am 3.12. stattfinden
  * vlt. auch extra Videospielabend
  * hat sich am Sonntag mal wonder.me und gathertown angeschaut
  * für Gathertown gestaltung gerade keine Kapazität
  * wonder.me eher unschön
  * aktuell ist der Plan Discord (niel hat einen erstellt)
  * Newsartikel muss aktualisiert werden
  * über TG muss auch nochmal Werbung gemacht werden
* Mail zu Weihnachtsvorlesung und Hackspace
  * Falscher Empfänger?
  * wir sollten rübergucken, Max hat schon abgeschickt
  * Max will nachhaken
  * Elena hakt wegen Termin nach mit Termin
* Prof-Vorstellungsrunde im witzigen Format
  * Anfrage Potthast noch offen
  * andere Anfragen?
* next Hackspace
  * vertagt

### 5.2 Career Service

* Planung Veranstaltung mit dem Career Service
  * Ist momentan etwas zu tun?

### 5.3 Ersti-Woche Reflektion

* Wie soll wissen über Veranstaltungen nachhaltig gespeichert werden?
* was ist gut, was ist schlecht gelaufen, was gibt es in Zukunft zu beachten?
* Vorstellung in großen Ersti-VLs
* Radtour
* Kneipentouren
* Campus-Rallye
* Informatik-Quiz
* Master Kneipentour
* Hackspace

### 5.4 Awareness Konzept

* wir sollten für zukünftige Veranstaltungen ein Awareness-Konzept erstellen
  * sollte u.a. den Umgang mit mit problematischen Situationen um regeln
* Einarbeitung in Awareness Themen nötig -> AG gründen?
* vertagt

### 6. Emails/Anfragen

* Raumnutzung, Reinigung und Spätausgang (25.11)
  * Mit FSR Mathe wegen den Semiarräumen nachfragen
  * Florian schickt was kurzes durch TG
* Mensa-Oeffnungszeiten (27.11.)
  * Isidor ist dran
  * vielleicht wenn weiter keine Antwort, Newsartikel
* Institutsituation Bioinformatik (27.11.)
  * auch hier ist Isidor dran, aber es kam keine Antwort
  * Gibt es eine höhere Instanz? Vielleicht an Stadler schicken.
* Career Service Events Dezember (29.11)

## n. Sonstiges

* Abschlussvorlesung Droste
  * Hat jemand Hut auf?
  * Niel hat den Hut auf und steht im Kontakt mit Droste
