---
---

* Anwesend: Bianca, Elena, Emre, Max
* Protokoll: Elena

## 1. Orga

* Protokolle müssen hochgeladen werden, vorher noch etwaige Links entfernt werden

## 2. Wahlen

* Organisation konstituierende Sitzung
* bitte dudel ausfüllen

## 3. Career Service

* Sie haben viele Jobangebote mit Jobportal -> Verweis an unseren Jobverteiler
* späteres Treffen (wohl gegen ende august) in dem Fragen gemeinsam geklärt werden können
  * Was kann der career service für uns tun/ uns helfen?
  * welche Angebote sind interessant (workshops, Vorstellung von Firmen etc)
  * wie sind wir am besten erreichbar -> Verweis Mail und Twitter

## 4. Stand Arbeitsgruppen

* Umbau des Studiums
  * wird in der nächsten StuKo besprochen
* Bewertungsplattform für Module
  * nichts neues
* Logo/Merchandise
  * nichts neues

## 5. Finanzen

* Können/sollten wir die 2. Rate beantragen?
  * (Nach)Frist ist vorbei und rate nicht beantragt
* Stand HHP?
  * nichts neues
* Abrechnung Klaphiro
  * Kooperationsvereinbarung muss noch von einer Sprecherin und einer Finanzerin unterschrieben werden. Siehe Mail vom 08.06.
  * wird ausgedruckt und Unterschrieben von entsprechnden Personen
* Abrechnung CopBird im Verteiler
  * wird bearbeitet

## 6. Lehre und Studium

### 6.1 Situation Studienbüro

* Bogdan hat Verzögerung angekündigt, wir warten noch auf Antwort zum Brief
* Wie ist Stand sonst?
  * Perspektivisch: Möglichkeit der Schaffung einer Stelle durch neue Fördergelder
  * Was können wir im Moment unternehmen?
  * warten auf Bogdan

### 6.2 Grundlagen der IT-Sicherheit

* Emre hat nochmal Herrn Hoffmann geantwortet
* Gibt es noch mehr?
* GITS fällt bis auf weiteres aus -> weniger Module für Data Science
* alles sehr uncool gelaufen
(kann von der TO)

### 7. FSR Wiki aufräumen

* etwas unübersichtlich mit allen (vergangenen) Veranstaltungen
*(bessere) Strukturierung ?
* Idee erneut: Erhöhung der Uploadgrenze für die Videos
* vertagt für Neugewählte

### 8. Emails/Anfragen

* Unterstüzungs Antrag archivio performance (16.06)
  * bereits im HH des StuRas
  * heute abstimmen ob wir unterstüzen wollen oder nicht
  * nicht beschlussfähig
* MuP Klausur (15.07)
  * Modulverantwortlichen fragen
  * ggf nach mündlicher Prüfung fragen
  * Elena antwortet

## n. Sonstiges
* Wie umgehen mit Rückmeldungen von Studis, die gerne etwas organisieren?
* Veranstaltung zu Bachelorarbeiten
  * Kooperation mit FSR Halle
* Radtour (mit Picknick)
* Kanu
* (Burger)Grillen
