---
---

* Anwesend: Bianca, Elena, Florian, Maximilian, Melanie, Natascha, Niel, Paul, Sophie
* Protokoll: Florian

## 1. Orga
  * Wie ist Stand beim Organisieren der Transponder?
    * Hat jede*r einen bekommen?
      * Niel fehlt noch
    * wurden alle Formulare an Frau Wendt abgeschickt?
      * TODO für alle die ihren Transponder bekommen haben: Formular abschicken (Siehe Mail von Claudia Wendt vom 10.04.)
  * Termin Sitzung
    * Vorschlag: Sitzung erst um 14:15 starten da einige heute erst später kommen konnten
    * Problem: Dann endet die Sitzung auch später, kann zu Überschneidungen mit Veranstaltungen führen
    * Wir beobachten die Situation erstmal, Termin Freitag 14 Uhr bleibt so lange bestehen

## 2. Logo
  * Sophie, Erstellerin des Gewinner Logos ist anwesend
  * Sie stimmt der Nutzung ihres Entwurfes durch uns zu und stellt uns die Photoshop Rohdaten bereit
  * Sie bittet um (einmalige) Erwähnung ihres Namens -> Wird wahrscheinlich im Rahmen eines Newsartikels auf unserer Website geschehen
  * Wir kümmern uns um die Erstellung der finalen Dateien (ggf. Layouter*in beauftragen)

## 3. Wahlen
  * Uni Wahlen vom 04. bis 11. Mai
    * Siehe Rundmail vom Wahlamt vom 23.04.
  * FSR Wahlen
    * Siehe Rundmail vom Studen_innenRat-Verteiler vom 26.04.
    * Bis 18. Mai ist die Frist für Einreichung Kandidatur
    * Bis 01. Juni ist die Frist für Antrag auf Wahlunterlagen
    * Bis 15. Juni müssen Briefwahlunterlagen an den StuRa zurück
  * Paul verfasst Newsartikel zu beiden Wahlen, nächste Woche sollten wir viel Werbung über unsere Kanäle machen

## 4. Finanzen
  * Wir haben ungenutzte Mittel, können also Geld ausgeben
    * Allgemeine Zustimmung, aber noch keine konkreten Ideen
  * Gibt es schon einen neuen Haushaltsplan?
    * Ist in Arbeit

## 5. Lehre und Studium

### 5.1 Betrugsvorwürfe
  * Florian verfasst Update an Studis über unsere Kanäle sobald mehr Infos zum Vorgang bekannt sind

### 5.2 Umbau des Studiums
  * Stand?
    * Nichts neues von Prof. Bogdan, Elena fragt nochmal nach
    * Vorschlag: In der nächsten Mail unsere Vorschläge bereits konkret benennen -> Allgemeine Zustimmung

### 5.3 Treffen mit Stabsstelle Qualitätsentwicklung
  * Wir könnten uns mit der Stabsstelle austauschen um konstruktive Lösungsansätze für aktuelle Probleme im Studium zu finden
  * Aufnahme des Themas in den AK Studienstart / Umbau des Studiums
  * Frage: Erst nach Gespräch mit Prof. Bogdan zum Umbau des Studiums oder unabhängig davon anstoßen?
    * Besser jetzt schon, da es sonst zu lange dauert
  * Paul kümmert sich um Treffen mit der Stabstelle, orientiert auf Freitag 14 Uhr (würde dann statt einer normalen Sitzung stattfinden)

### 5.4 Situation Studienbüro
  * Enwturf für Brief an Rektorat im Pad
  * Gerne ergänzen
  * FSR Mathe kontaktieren? -> Macht Elena
  * Studis haben bereits Mails an Prof. Hofsäss verfasst (sehr gut, da mehr Druck)
    * Wir sollten deshalb mit unserem Brief nicht zu lange warten

## 6. Emails/Anfragen
  * Wahlamt - Uniwahlen 4-11.Mai (23.04)
    *  Kommt in den Newsartikel zu den Wahlen
  * Podiumsdiskussion zu den Senatswaheln jetzt als Podcast verfügbar ! (29.04)
    *  Kommt in den Newsartikel zu den Wahlen
  * StuKo - FKV Medizin, Änderungen MÄS (30.04.)
    * Themen: FKV mit der Medizin, Wünsche der Lehrenden hinsichtlich der Ersatzprüfungen
    * Bitte um Kommentar bis zum 10.5.21 12:00
    * Inhaltlich in Ordnung, aber das Verfahren werden wir kritisieren. Eigentlich sollte die StuKo ordentlich über solche Dinge entscheiden und nicht nur nach einem Kommentar gefragt werden
  * Anfrage Kooperation/finanzielle Förderung FSR KlaPhiRo (09.04.)
    * Beschluss: "Unterstützung des FSR KlaPhiRo mit 100€ zur Finanzierung der Veranstaltungsreihe zu Femiziden in der romanischsprachigen Welt"
      * Abstimmung: 4/0/2 angenommen
  * IT-Stipendium Sommersemester 2021 (30.04) -> Florian antwortet und empfiehlt Jobverteiler
  * FIfF - Ausschreibung - Weizenbaum-Studienpreis 2021 (30.04) -> Elena verteilt
  * Novellierung des sächsHfG, wir brauchen eure Hilfe (28.04)
    * Wichtiges Thema, bewerben wir nachdem Rundmail an alle Studis dazu raus ist

## 7. Bewertungsplattform für Module
  * AK Treff war am 23.04 17 Uhr, Ergebnisse sind im Pad
  * Es gibt drei wichtige Anforderungen:
    * Bewertungen sollen möglichst anonym verfasst werden können
      * Vollständige Anonymität nicht möglich, da zumindest die Moodle Admins immer den Namen sehen
      * Aber Anonymität gegenüber normalen Mitglieder*innen des Kurses reicht
    * Bewertungen sollen vor der Veröffentlichung durch den FSR freigeschaltet werden um nicht konstruktive oder beleidigende Inhalte zu verhindern
    * Bewertungen sollten übersichtlich sein
  * In der AK wurden verschiedene Moodle Tools diskutiert, bisher ist die Datenbank Favorit
  * Vorschlag von Paul: PDF Annotation z.B. für die Modulbeschreibung
    * Nicht sehr geeignet, da keine Freischaltung möglich und immer neue Versionen der PDFs kommen werden

## n. Sonstiges
  * Online Spieleabend über Discord
    * Gute Idee, muss nur von jemandem organisiert werden
