---
---

* Anwesend:Paul, Elena, Florian, Lukas
* Protokoll: Elena

## 0. Infotop Pitch Club
* Unternehmen konnten sich vorstellen 6 Minuten und man konnte Fragen stellen
* Danach direkter Kontakt zu Studis zum anwerben
* sehr seriös

## 1. Orga

* Protokolle müssen hochgeladen werden, vorher noch etwaige Links entfernt werden
* 2 Mails von Isidor
  * Niederschwelliger Kommunikationsweg
  * #dC3

## 2. Wahlen

* Transponderübergabe?
  * Paul ->
  * Bianca ->
  * Natascha ->
  *
* Entsendungen an StuRa wegen Plenum?
* Entsendungen StuKo und Prüfungsausschuss an Fakultät?

## 3. Stand Arbeitsgruppen

* Umbau des Studiums
* Bewertungsplattform für Module
* Logo/Merchandise

## 4. Finanzen

* Stand HHP?
* Abrechnung Klaphiro
 * vertagt
 * Neue Finanzier:innen um aktuellen Stand von Natascha und Bianca bitten

## 5. Lehre und Studium

### 5.1 Situation Studienbüro

* Bogdan hat Verzögerung angekündigt, wir warten noch auf Antwort zum Brief
* Wie ist Stand sonst?
  * Perspektivisch: Möglichkeit der Schaffung einer Stelle durch neue Fördergelder
  * Was können wir im Moment unternehmen?
  * Frau Güttler und Frau Braun weiterhin beschäftigt
  * Frau Braun wird die nächsten Monate vertreten
  * outsourcen verschiedener Tätigkeiten zur Entlastung von Studibüro
  * eine 3/4 Stelle zu einer Vollzeitstelle

### 5.2 Neues aus der Stuko

* nichts neues per se
* Aber Treffen zwischen neuen und alten Mitgliedern wird initiiert

### 5.3 MuP 2 Klausur

* Gespräch mit Bogdan und Scheuermann
* Mitarbeiter:innenmangel
* Plant im nächsten Prüfungszeitraum die Wiederholung zuschreiben


### 5.4 Wintersemester in Präsenz

* alle überumpelt von der Ankündigung in August
* Einsatz für Öffnung der Pools für Arbeitsplätze an der Uni


## 6. Planung der Ersti-Woche
* Wollen wir Grillen? -> Grünflächenamt früh kontakieren
* Alternative zu Grillen wäre Draußen-Spiele Lastenrad vom Sportzentrum ohne Anmeldung
* Welche Formate wollen wir machen und wollen wir sie in präsenz oder Hybrid durchführen?

### 6. FSR Wiki aufräumen

* etwas unübersichtlich mit allen (vergangenen) Veranstaltungen
*(bessere) Strukturierung ?
* vertagt bis alle neugewählten Kapazitäten dafür haben

### 7. Emails/Anfragen
* AG-Link Klausurtagung (6.9., 16.9.)
  * Unterkünfte/Finanzierung/Moderationskoffer
   * verweis auf StuRa
  * Liste mit Unterkünften in Leipziger Umgebung bzw. Empfehlung
   * bereits in Kontakt mit der Person für Studentische Angelegenheiten
  * Frage nach Finanzierung von Unterkunft von 10-15 Personen
   * Paul schreibt
* Terminabsprache Careerservice (10.09.)
  * ist im Gange
* zwei Seminarmodule belegt (10.09.)
  * Paul antwortet
* Workshop Lehrberichte (14.09.)
  * wäre gut wenn jemand vom neuen FSR teilnimmt
  * Paul schreibt in die Gruppe
* Anfrage zu Modulleitung (15.09.)
  * Elena kümmert sich
* Klimawandel und Informatik (16.09.)
  * Veranstaltungsreihe aus Göttingen
  * die ist bald
  * Florian macht das
* Antwort von Frau Güttler auf Mail an Studienbüro (17.09.)
  * seen
* Abholen ersti Beutel
  * am 04.10
  * Aufgabe des neuen FSR

## n. Sonstiges
* Neuauflage Mentoring Programm im WiSe
* Wie umgehen mit Rückmeldungen von Studis, die gerne etwas organisieren?
* Veranstaltung zu Bachelorarbeiten
  * Kooperation mit FSR Halle
* Radtour (mit Picknick)
* Kanu
* (Burger)Grillen