---
---

* Anwesend:Bianca, ELena, Eric, Natascha, Paul, Emre, Niel, Heinrich, Marvin
* Protokoll: Marvin

## 1. Orga
  * bitte bestätigte Protokolle hochladen (alle nach 03.11.)
  * E-Mail-Vertrauenskontaktnachfolge für Georg (und Alina?)
    + Alina will gerne dabei blieben, Georg nicht
    + Die mail ist aber nicht mehr aktuell, müssten wir noch ändern
    + wer mag das machen?
    + Eric hat das auf dem Schirm
    + Noch eine weitere Person, die für Georg die Nachfolge antreten möchte?
    + können wir aber auch erstmal noch offen lassen
  * Co-Sprechende Person Nachfolge für Georg
    + Marvin würde es machen, wenn keine Person es machen möchte
    + Abstimmung: 5/0/1, angenommen

### 1.1 StuRa Entsendung
  + Alina ist zurückgetreten
  + hat jemensch Lust das zu übernehmen?
  + bei Nachfragen können Paul, Natascha, Nicole gefragt werden, die sind entsandt gewesen
  + können das vorerst offen lassen
### 1.2 Prüfungsausschuss
  + Emre und Paul hatten Interesse angemeldet
  + geht höchstens für ein Jahr, bei der nächsten FSR Wahl fürs kommende Wintersemester wird wahrscheinlich noch ein mal neu besetzt
  + Abstimmung: Paul und Emre(stellvertretend) entsenden: 4/0/2, angenommen
### 1.3 Kontakt Erasmus-Studis
  + Kam Mail dazu
  + Max würde sich dafür anbieten
  + Alina und Max haben sich dazu anscheinend schon ausgetauscht

## 2. Finanzen
  * Haushaltsplan 2021?
    + Kassenjournal ist fertig
    + BIanca ist dran
    + was ist der Kassenrest? alles, was aus dem Vorjahr übernommen wird
    + Bianca macht fertig und schickt das rum, dann können wir nächste Woche drüber abstimmen
  + Natascha wertet Finanzen von letztem Jahr aus  und erstellt Übersicht über die vergangenen Jahre( mit Grafiken, wuhu!)
  + Abrechnung muss noch beim Stura abgegeben werden, ist eine Person demnächst in der Uni und kann das machen?
    + Vorschlag: per Mail rumschicken und dann kann die erste Person die in der Uni ist das machen und kommunizieren
  + Überblick sollte dann noch ins GIT eingepflegt werden

## 3. Wahlen
  * Briefwahl ist an den Start gegangen
  + wir sollten Werbung machen, Frist zur Beantragung ist 15.02.
  + Elena macht Werbung auf Social Media
  + Paul kann sich vorstellen einen Newsartikel zu schreiben, Eric klatscht das dann ins Internet auf der Webseite
  + alte Wahlunterlagen sind noch immer gültig
  + sollte auch auf jeden Fall im Newsartikel und in den Social Media Posts enthalten sein

## 4. Coronalehre
  * Manteländerungssatzung ist veröffentlicht und steht auf Studienbüro
  + sonst noch was? ne

## 5. Umbau des Studiums
  * wie läuft AG?
  + gibt Treffen, wenn Mensch will kann 1 auch mit aufgenommen werden

## 6. Emails/Anfragen
  * Fullbright-Sommerstudienprogramme (01.02.)
    + keine Person hat Interesse das zu teilen
  * Essaywettbewerb (01.02.)
    + an den Jobverteiler weiterleiten?
    + hat sich keine Person für gefunden
  * BfsA Ausschreibung und Referatsposten im StuRa (01.02./02.02.)
    + sollten wir im Verlauf der nächsten Wochen teilen
    + gucken ob wir Leute finden die darauf Lust haben
  * (kein Betreff) Git-Ordner (02.02.)
    + hat Eric schon erledigt
  * UniNow (02.02.)
    + E. mag gerne eine Mail zurückschreiben, dass wir unsere Ruhe haben wollen
    + ignorieren scheint mehr Zustimmung zu finden

## 7. Git Nutzung
  * FSR Mathe hat gefragt ob Git mitgenutzt werden kann
  * Elena hat Hut auf
  + nix neues
  + wollten den Fabians schreiben

## 8. Marvins Workshops
 + Marvin will für die Durchführung der Workshops die er organisiert den BBB Raum des FSINF nutzen
 + wäre dann der FSINF Hörsaal
 + geht nur für Menschen mit Moodle Zugang
 + lieber einen eigenen BBB Server von der Uni organisieren

## n. Sonstiges
  * Logowettbewerb - Bewertung läuft
    + Enddatum? gibt keins, eins festlegen? 14.02.2021
    + bewerben, dass abstimmen noch möglich ist?
    + mag das jemensch teilen?
    + To-Do: Logowettbewerb teilen
    + Elena würde das machen, aber erst Ende der Woche
  * Legevideo?

