---
---

# Tagesordnung 27.01.2021

* Anwesend: Bianca, Elena, Niclas, Paul, Emre, Maximilian, Niel, Heinrich
* Protokoll: Marvin

## 1. Orga
  * bitte bestätigte Protokolle hochladen (alle nach 03.11.)
  * E-Mail-Vertrauenskontaktnachfolge für Georg (und Alina?)
    + sollen Georg und Alina als vertraunsvolle Personen auf FSR Seite gelistet werden?
    + Vorschlag: die Entscheidung den beiden überlassen, Heinrich würde die beiden mal kontaktieren
  + da Georg raus ist müssen wir neue stellvertrende Sprecher*in-Person finden
    + offene Frage an alle: Wer hat Lust?
    + Elena ist zur Zeit Sprecherin des FSR
  + wir müssen Georg und Alina auch noch für ihr Engagement im FSR danken, da kam noch nix offizielles
    + ist gut, Frage wie umsetzen?
    + entweder nach dem Plenum zusammensetzen und was verfassen, oder in einer anderen Gruppe was basteln und dann an die Leute schicken (oder im Verteiler)
    + es haben Lust: Elena, Niclas, Bianca, Paul
    + Idee war auch noch ein kleines Geschenk(Kaffeetasse mit altem Logo) mitzuschicken

## 2. Finanzen
  * Haushaltsplan 2021? Haben wir ausstehende Rechnungen von 2020?
    + Haushaltsplan ist bisher noch nicht fertig, Bianca schreibt es sich noch mal auf
    + Abrechnung ist fertig bis auf 2 Überweisungen
    + sollte diese Woche noch fertig werden
  + Frage: wie viel GEld haben wir ausgegeben? wie viel Geld haben wir übrig?
    + keine genaue Ahnung, Natascha müsste das wissen. steht aber auch im HHP von 2020

## 3. Wahlen
  * Kandidierendenvorstellung ist Online
  + haben Mail bekommen, dass es als Briefwahl mit Beantragung durchgeführt wird
  + kein konkretes Datum in der Mail, gab also noch keine wirklichen Handlungsanweisungen

## 3.1 Online-Wahlen an der Uni

## 4. Coronalehre

### 4.1 Beschwerde
  + wurde dem Studi schon geschrieben?
    + ja, Marvin hat ihn in die Telgeramgruppe eingeladen
    + erledigt

## 5. Umbau des Studiums
  * es hat sich vor ein paar Sitzungen AG gefunden
  * Termin wird ausgedudelt
  + ist seit letzter Woche nichts weiter passiert
  + Reminder an alle: tragt euch in das Dudle ein!!11!elf!!

## 6. GITS
  * Modul fällt ersatzlos aus
  + kam INfo, dass es doch eine Ersatzleistung geben wird
    + Studis sollen Ende des Semesters ne Klausur über ein Buch schreiben
    + ist wohl eine okay Lösung, fällt also nicht mehr ersatzlos aus

## 7. Git Nutzung
  * FSR Mathe hat gefragt ob Git mitgenutzt werden kann
  * Elena hat Hut auf
  + falls sich was ergibt wird sich gemeldet

## 8. Emails/Anfragen
  * Studierendenvertreter in den Prüfungsausschüssen
    + gab es letzte Woche auch schon was zu
    + bisher Emre und Paul, die Lust haben
    + Paul wird diese Woche noch was dazu schreiben
  * WG: Neues DAAD-Programm: „New Kibbutz – Praktika in israelischen Start-Ups“
    + Elena wollte sie an den Jobverteiler schicken, muss noch durchmoderiert werden
    +
  * offener Brief Praktika (22.01.)
    + Ewis schreiben Brief an Kultusministerium, ihre Praktika sollen wohl ersatzlos ausfallen und das ist doof
    + wir finden den Brief gut und wollen die Ewis dabei unterstützen
    + die Ewis brauchen ne Antwort bis 29.01., wenn wir Umlaufbeschluss machen wollen bitte bald
    + teilen wäre nice, die Ewis machen dann wahrscheinlich auch noch was social media mäßiges fertig, das können wir dann teilen
    + Vorschlag: Umlaufbeschluss über Verteiler, wir suchen noch eine Person die den Ewis antwortet, dass wir das gut finden
    + Niclas antwortet den Ewis, Logo findet sich im GIT
  +

## 9: Manteländerungssatzung
  * Wie ist der Stand?
    + Emails von Bogdan und Neumann kamen
    + MÄS ist online auf der Fakultätsseite
    + wäre auch gut das auf unseren social Media Kanälen zu teilen
    + Elena teilt das

## n-1. Legevideo "Wer ist der FSR?"

## n. Sonstiges
  * Logowettbewerb - Erinreichung beendet, Bewertung sollte beworben werden
    + es haben bereits 44 Leute abgestimmt
    + warten noch ne Woche bevor wir die Abstimmung schließen
  + die Tage wird es zwei Berufungskommissionen geben
    + alle sind herzlich eingeladen
    + Text dazu gibt es wohl im neuen Discord
    + Elena kontaktiert Florian wegen Berechtigungen

