---

---

# Tagesordnung 07.12.21

* Anwesend: Elena, Emre, Florian, Tom, Yasmin, Isidor, Max, Tarek, Niel
* Protokoll: Niel

## 1. Orga

* Sitzung online im Einklang mit der Onlinelehre der Uni?
  * ja, mindestens nächsten beiden Sitzungen auch online
* Protokoll der letzten Woche hochladen
* Update Matrix
* Unsere Webseite ist nicht aktuell
  * Anfrage an Eric ist verschickt
  * Eine Vertrauensperson Mail soll angelegt werden
* Büro Sprechzeiten
  * bitte Yasmin schreiben
  * Die Raumbuchung fehlt noch
* FSR Wiki aufräumen
  * bis auf weiteres vertagt

## 2. Stand Arbeitsgruppen

* Bewertungsplattform für Module
  * bis auf weiteres vertagt
* Logo/Merchandise
  * bis auf weiteres vertagt

## 3. Finanzen

* Überweisungen done: Hackspace @ Tarek 

## 4. Lehre und Studium

### 4.1 Soziale Netzwerke

* Weiteres Vorgehen?
  * Update von Bogdan nötig -> Niel schreibt noch eine Mail
  * Newsartikel wird noch geschrieben
  * was kann man bei Mobbing machen -> Referat Lehre und Studium anschreiben?

### 4.2 Kommunikationssysteme

* Online-Lehre mangelhaft
  * Veranstaltung war nicht Online -> VL seit letzter Woche online nach Mail an Bogdan
* Weiteres Vorgehen?
  * Veranstaltungen eh nächste Woche online
  * Florian antwortet an Bogdan mit ausdrücklicher bitte nach hybriden Veranstaltungen in der Zukunft

### 4.2 Softwaretechnikpraktikum

* Probleme wurden angesprochen, Studi möchte erstmal abwarten

### 4.3 GITS Klausur

* Florian wird PA geschrieben haben

## 5. Veranstaltungen

### 5.1 kommende Veranstaltungen

* Spieleabend online
  * Feedback
  * Vergleichsweise wenig Menschen da gewesen
  * in nächster Durchführung sollten wir besser bewerben
* Prof-Vorstellungsrunde im witzigen Format
  * Anfrage Potthast noch offen
  * andere Anfragen?
  * vertagt
* next Hackspace
  * vertagt
* Weihnachtsvorlesung
  * Gespräch mit Wiegreffe und Niekler Donnerstag
  * Vorlesung eventuell erst zu Ostern online
  * könnte zu Kollission mit Semesterferien führen
  * Vielleicht noch ein Ersatzprogramm bei eventueller Verschiebung?
  * Weihnachsts Online-Escaperoom wäre Möglichkeit

### 5.2 Career Service

* Planung Veranstaltung mit dem Career Service
  * vertagt bis Infos vom Career Service kommen

### 5.3 Ersti-Woche Reflektion

* Wie soll wissen über Veranstaltungen nachhaltig gespeichert werden?
* was ist gut, was ist schlecht gelaufen, was gibt es in Zukunft zu beachten?
* Vorstellung in großen Ersti-VLs
* Radtour
* Kneipentouren
* Campus-Rallye
* Informatik-Quiz
* Master Kneipentour
* Hackspace
* alles bis auf weiteres vertagt

### 5.4 Awareness Konzept

* wir sollten für zukünftige Veranstaltungen ein Awareness-Konzept erstellen
  * sollte u.a. den Umgang mit mit problematischen Situationen um regeln
* Einarbeitung in Awareness Themen nötig -> AG gründen?
* bis auf weiteres vertagt

## 6. Emails/Anfragen
* Institutsituation Bioinformatik (01.12.)
  * es kam erste Antwort auf die Mails
  * Isidor hakt nochmal weiter nach
* Gitlab Account (2 mal 01.12., 1 mal 30.11.) 
  * Yasmin hat einzelne Mails weitergeleitet an Fabian Schmidt
  * wir sollten die Texte auf den Gitlab login Seiten anpassen
* Bitte um Weiterleitung einer Studie (03.12.)
  * bitte wird nicht nachgegangen
* HOHOHO: Unsere Veranstaltungen im Dezember (06.12.)
* Bachelor Informatik, Semester 1 (06.12.)
  * Verweis auf offenen Mathe/Info Raum
* Mail delivery failed (06.12.)
  * Vielleicht Spam?
* Arqus Winter School
  * wird beworben

## n. Sonstiges

* Abschlussvorlesung Droste
  * Hat jemand Hut auf?