---
---
Anwesend: Alina, Bianca, Elena, Amin, Niel, Natascha, Paul, Emre, Florian, Maurice, Maximilian, Miriam, Valentin, Niclas  
Protokoll: Niclas  

## 1. Orga
  * Protokoll bestätigen 02.12.20, 9.12.20
  * Nicht beschlussfähig

### 1.1 Sitzungsvorbereitung
  *

## 2. Finanzen
  * Marvins Antrag
    * Marvin nicht da
  * Wie sehen die Finanzen aus? Wieviel Geld ist in welchen Töpfen übrig?

## 3. Wahlen
  * Kandidierendenvorstellung ist Online
    * Sollten wir noch bewerben, wenn es soweit ist
  * Neuigkeiten: Wenn alles klappt wird die FSR Wahl als Antragsbriefwahl durchgeführt im Januar/Februar
  * Uniwahlen sollen Ende Januar als Präsenz durchgeführt werden
    * falls nicht, dann Online Wahl

## 4. Weihnachtsvorlesung
  * Wie ist sie gelaufen?
    * sehr gut, klasse, interessante Vorlesung, grandioses Gif, gut moderiert

## 5. Coronalehre

### 5.1 Beschwerde
  * wurde Email an Dozierende schon versandt/geschrieben?
  * Niel ist dran, Florian hilft ihm

## 6. Umbau des Studiums
  * es hat sich vor ein paar Sitzungen AG gefunden
  * Florian dudelt neuen Termin


## 7. Grundlagen IT-Sicherheit vorgezogen als Punkt 4
  * Modul fällt ersatzlos aus
  * Manche Studis haben darauf gesetzt, dass sie die 5cp bekommen, um Master in erwarteter Zeit zu bekommen
  * Dozent ist krank geschrieben
  * Gab Umfrage, ob und wie das Modul stattfinden soll
  * Dann nichts weiter passiert
  * Alina hat Bogdan und Hoffmann gefragt, wie es weitergehen soll
  * Heute wurde bekannt gegeben, dass Modul ersatzlos ausfällt
    * Personalprobleme, ca. 120 Studis eingeschrieben
  * Keine Möglichkeit, dass Modul irgendwie abzuschließen
  * Wir brauchen Strategie, was und wie wir Dinge einfordern können
  * Denise hatte verschiedene Varianten vorgeschlagen
    * Prüfung mit bisherigen Inhalten (sehr wenig), Paper schreiben, Fortführung im SoSe,
  * Problem sollte mit Bogdan gelöst werden
  * Alina schlägt Forderung, dass Einschreiben in andere Module geöffnet wird, vor
    * z.B. Parallelverarbeitung
  * Über Härtefälle für einzelne Studis durchsetzen, dass sie eine Hausarbeit/Prüfung schreiben können
  * Wir könnten Umfrage in WA/Telegram-Modulgruppe starten
    * kostet  wieder Zeit
  * Alina und Elena schreiben Mail an Bogdan mit Forderung auf Öffnen der Moduleinschreibungen


## 8. Git Nutzung
  * FSR Mathe hat gefragt ob Git mitgenutzt werden kann
  * Elena hat Hut auf
  * gibt nichts neues

## 9. Emails/Anfragen
  * Es könnten evtl. Emails über die Weihnachtszeit durch unsere Serverprobleme verloren gegangen sein
    * Paul schreibt Newsartikel, Alina teilt es auf Telegarm
  * Benotung Betriebspraktikum (9.12.)
    * Paul antwortet Person in Sitzung und fragt noch beim Studienbüro nach und setzt Person in CC
  * Call für studentische Arbeiten (14.12.)

## 10. Discord Server
  * Die Erstsemester haben einen Discord Server aufgesetzt
  * Wird aktuell um Module der höheren Semester erweitert
  * Idee: Kooperation starten um einen Server für alle Informatik Studis zu machen
  * Wollen und können wie ein Discord Server moderieren?
  * Man könnte nach Channel für Ankündigungen und/oder Channel für Kommunikation zum FSR fragen
  * Florian fragt Admins an, was sie sich vorstellen könnten

## n-1. Legevideo "Wer ist der FSR?"

## n. Sonstiges
  * Logowettbewerb - Erinreichung beendet, Bewertung sollte beworben werden
  * Bianca beendet die Umfrage auf Moodle und wir können probe-ausfüllen, sodass sie dann veröffentlicht werden kann 