---
---

* Anwesend: elena, heinrich, yasmin, max, bianca, tarek
* Protokoll: max

## 0. Treffen Career Service
* Gespräch career service stattgefunden
    * wir sagen welche VAs wir haben wollen, die bereiten die VAs vor, wir bewerben die VAs
* wir kriegen E-Mails bezüglich kommender VAs
* in Zukunft findet diese Planung der VAs in semesterferien statt, damit die gute VAs fürs Semester planen können

## 1. Orga
* nicht beschluss-fähig
* Protokolle müssen hochgeladen werden, vorher noch etwaige Links entfernt werden
* 2 Mails von Isidor
  * Niederschwelliger Kommunikationsweg
  * #dC3
  * verschoben

## 2. Wahlen

* Transponderübergabe?
  * Bianca ->
  * Natascha ->
  * Paul ->
  * Eric ->
* steht noch aus

## 3. Stand Arbeitsgruppen

* Umbau des Studiums
    * Treff mit neuer StuKo steht aus um folgendes Vorgehen zu besprechen
    * Umfrage zu ADS1 und MUP1 muss beworben werden
* Bewertungsplattform für Module
    * Moodle Möglichkeiten sind begrenzt
    * Alternativen?
* Logo/Merchandise
    * nichts neues

## 4. Finanzen

* Stand HHP?
* Abrechnung Klaphiro
* gerade kein Zugriff aufs Konto

## 5. Lehre und Studium

### 5.1 Situation Studienbüro

* Bogdan hat Verzögerung angekündigt, wir warten noch auf Antwort zum Brief
* Wie ist Stand sonst?
  * Perspektivisch: Möglichkeit der Schaffung einer Stelle durch neue Fördergelder
  * Was können wir im Moment unternehmen?

### 5.2 Neues aus der Stuko

* nichts neues

### 5.3 MuP 2 Klausur

* nichts neues

### 5.4 Wintersemester in Präsenz

* nur Hälfte der Räume sind Hybrid ausgestattet

### 5.5 Einschreibung

 * Modulkapazitätenproblematik
 * Verlängerung der Anmeldefrist ProKooperation HTWK (Mail 28.09.)
    * Heinrich schreibt E-Mail mit Bitte im Verlängerung
 * SWT Pratikum hatte nicht genug Plätze
    * aber als Pflichtmodul gibt es Recht auf Plätze, sollte also kein Problem sein

### 5.5 Medizinische Informatik Bachelor

* Mail vom 1.10.
* Ergänzungsmodule der medizinischen Informatik für den Bachelor gestrichen
* Elena antwortet und beschwert sich nett

## 6. Planung der Ersti-Woche

* neue Telegram-Gruppen?
 * neue Gruppen für Erstis müssen erstellt werden (Master, DH, Bachelor)
 * Tarek erstellt neue Gruppen und fügt FSR Mitglider
* Tarek schreibt newsartikel zu Ersti-VAs bis Sonntag

* Fahrradtour (Stadttour oder Wanderfahrt)
    * Yasmin + Max Hut auf
    * Räder wieder ausleihen bei Swapfiets?
    * vlt. schon in der O-Woche eine kleine Stadttour machen?
    * Kooperation mit FSR Mathe, können uns Räder austauschen - haben eig kein interesse für Erstiwoche
    * Handkassen-Antrag (zum "Verkaufen") an Referat für Finanzen für gesamte Ersti-Wochen
    * nächsten Freitag erste Radtour
        * im Park enden lassen
        * Bier + alkoholfreie Getränke besorgen
        * Wanderfahrt dann vlt. am Wochenende
    * 200€ beantragen und über FSR beschließen, Beschlussmail ist raus, brauchen noch genug antworten
    * Hygienekonzept - 3G? Corona-App Veranstaltung könnte erstellt werden

* Grillabend
    * Grünfläche
        * Niel hat angefragt, bekommen universelle Bestätigung
        * Hygienekonzept bzw Anmeldung bei der Stadt?
        * Niel fragt bei Stadt nach wie es mit Grünflächen aussieht
    * Orte:
        - Friedenspark
        - Studenklubs (Oase, Stuk, ...)
        - Oase:
            - für drinnen: anzahl der leute ist sehr begrenzt wg 1,5 m abstand undso
            - draußen: müssen wir um 10 weg oder rein wg lärm
            - natürlich 2/3 G ist nötig.
        - Stuk:
            - noch keine Antwort
            -  die haben aber eh viel vor
        - C4
        - Destille/ Schwemme
        - Naturbad Nordost
        - Altlindenau Grillplatz Friesenstraße, 04177 Leipzig
    - vlt. bei Fabian Tronicke (ehem. Mathe FSR) anfragen, die hatten 2 Grills
    - Auto/ Transport ausleihen? -> Stura Teilauto
    - FSR Mathe anfragen (mgl. Kooperation) + Menge von letzten Jahren
    - Menge an Grillzeug klären -> letzten Jahre

* Kneipentour(en)
    * Niel + Max + Yasmin + Heinrich haben Hut
    * Trennung Bachelor/ Master Kneipentour
    * Weitere Unterteilung nach DH, rauchfrei, ...?
    * Routen planen
    * Teamgrößen

    * evtl Schwierigkeit: Beisammenkommen ganz zum Schluss
    * Weg-bier/mate organisieren?
    * Termin:
        * ADS 1 VL - Dienstag 12. Oktober 18:45 Ende - Audimax
    * Ideen für Kneipen bzw. Touren hier eintragen: https://pad.reinlach.de/p/KRq4ELqVxLxgAUOUJFp9
    * wir machen 2 Termine, einmal für Master einmal für Bachelor
    * für Bachelor mehrere Gruppen:
        * rauchfrei
        * DH bachelor
        * gemischt

    * Master-Tour am 22.10.
    * Späti-Tour am 15.10. (für alle)
    * FSR Mathe fragen, wegen Tour-Empfehlungen

* Spieleabend
    * Niel hat Hut auf
    * vlt. zweite Woche
    * Spieleabend weiter nach hinten verschieben, vlt. Ende der zweiten Woche?
    * Handkassen-Antrag muss hierbei mit beachtet werden
    * vlt. auch extra videospielabend
    * Raum Anfragen bei Frau Pohl
    * Hygienekonzept
* Campus-Rallye
    * Bianca macht vlt mit

* Campus-Tour
    * Elena hat Hut auf + überlegt sich Termine
    * Treffpunkt: Info-Point am Audimax  oder auf Campusinnenhof
    * Innenhof - Seminargebäude zeigen (aber nicht reingehen)
    * HSG
    * mensa -> Aufladen der Karte &(Bib ggf erklären bücher ausleihen)
    * Durchgang HSG -> Augusteum
    * Pools 4. Etage -> erwähnen wie man einen Zugang bekommt Fabian Heusel oder Schmidt (oder hat sich das geändert?)
    * FKH 5. etage
    * FSR Büro
    * Briefkasten
    * Studienbüro
    * Urz nennen (erklären Drucken, Scannen, Pools )
    * angesetzt hätte ich so 30 Minuten, wenn es länger geht ist das aber auch nicht schlimm.
    * Gibt es Verbesserungsorschläge?

* Prof-Vorstellungsrunde vlt. wieder im witzigen Format
    * nach der Ersti-Wochen Planung
    * Stadler, Maletti, Potthast, Burghardt bieten sich für sowas gut an
    * vlt. Zeckzer anfragen, weil er viele VL macht
    * Yasmin fragt Burghardt an

* Informatik-Quiz
    * Quiz muss überarbeitet werden
    * Dienstag ab 19Uhr, Bianca + Tarek haben Hut auf

## 7. FSR Wiki aufräumen

* etwas unübersichtlich mit allen (vergangenen) Veranstaltungen
* (bessere) Strukturierung ?
* vertagt bis alle Neugewählten Kapazitäten dafür haben

## 8. Emails/Anfragen

* AG-Link Klausurtagung (6.9., 16.9.)
  * Unterkünfte/Finanzierung
  * Frage nach Finanzierung von Unterkunft von 10-15 Personen
* Workshop Lehrberichte (14.09.)
  * Workshop war schon
  * Elena meldet sich bei Paul um workshop vlt nochmal zu machen
* Einladung zur KIF (1.10.) - will jemand hin?

## 9. Ersti-Beutel

* 10-12Uhr am Montag (4.10.) kommen Beutel an, müssen abgeholt werden
* Ersti-Beutel verteilen + Campustour am Mittwoch (6.10.)
    * Elena, Bianca, Max machen Touren

## n. Sonstiges

* Neuauflage Mentoring Programm im WiSe
* Wie umgehen mit Rückmeldungen von Studis, die gerne etwas organisieren?
* Veranstaltung zu Bachelorarbeiten
  * Kooperation mit FSR Halle