---
---

* Anwesend: Bianca, Elena, Melanie, Natascha, Heinrich, Tom, Niel
* Protokoll: Niel

## 1. Orga
  * Protokolle müssen hochgeladen werden, vorher noch etwaige Links entfernt werden

## 2. Logo
  * Merchandise?
    * nichts neues

## 3. Wahlen
  * wir warten auf das Ergebnis

## 4. Finanzen
  * neuer HHP is in Arbeit -> Stand?
  * Link braucht Infos wie abgerechnet werden soll Update?
  * Klaphiro braucht Infos wie abgerechnet werden soll Update?
  * Ist "Kritik der kritischen Männlichkeit" abgerechnet?

  * ist alles in Arbeit

## 6. Lehre und Studium

### 6.0 Wissen in der modernen Gesellschaft
  * Student hat neubewertung erhalten. Frage nach Einspruch ist noch offen

### 6.1 Betrugsvorwürfe
  * Florian hilft bereits beim verfassen von Widersprüchen

### 6.2 Umbau des Studiums
  * Bogdan hat Präsenzgespräch angbeboten
  * Mail wird noch beantwortet durch Stuko, Niel erstellt Entwurf

### 6.3 Treffen mit Stabsstelle Qualitätsentwicklung
  * war letzte Woche am 11.06.
  * Längerfristige Möglichkeiten zur Änderung sind sehr gut
  * Elena pflegt Protokoll in das Wiki ein

### 6.4 Situation Studienbüro
  * Pad für Brief an Rektorat existiert
  * Wie ist Stand sonst?
    * möglichkeit der Schaffung einer Stelle durch neue Fördergelder
    * Wir warten noch auf Antwort zum Brief
  * Es gibt neue Emails, wer mag die alle beantworten?

### 6.5 Grundlagen der IT-Sicherheit
  * Die Vorlesungsinhalte fehlen für die letzten 6 Wochen.
  * Das letzte Semester musste die Prüfung ohne Lehre stattfinden.
  * Antwort von Hoffmann im Verteiler
    * Emre wollte antworten. Ist das passiert? Heinrich fragt nach

### 6.6 Neues aus dem PA
  * Krisenfall wird noch für das gesamte Semester gelten inklusive Nachklausur

### 6.7 Einführung in das symbolische Rechnen
  * PV ist nach Modulbeschreibung nicht vorgesehen, Prof. Gräbe möchte sie aber doch
  * Florian antwortet auf Mail

## 7. Emails/Anfragen
  * es sind anscheinend Mails in der Warteschleife -> wer verwaltet und kümmert sich grade um Mailman?
    * Niel und Heinrich. Besserung in Zukunft ist angedacht
  * Uni Leipzig in den Medien (06.05.)
    * hat Niel Neuigkeiten?
      * Nein, kann von TO
  * Berufung (01.06.)
    * Paul wollte antworten

  * Frage zu Anrechnung von Modulen (06.06)
    * Florian antwortet
  * Unterstüzungs Antrag archivio performance (16.06)
    * bereits im HH des Stuko
    * wir klären unsere Finanzsituation und stimmen nächste Woche ab
  * Offener Brief zu Präsenzlehre FSR KuWi (16.06)
    * wurde bereits veröffentlicht
  * Frage nach Vernetzngsmöglichkeit (17.06)
    * Elena antwortet

## 8. Bewertungsplattform für Module
  * Stand?
    * nichts neues

## 9. Veranstaltung zu Bachelorarbeiten
  * FSR in Halle hat Bock auf Kooperation
  * Paul hat Hut
    * Paul hoffentlich Feedback in der nächsten Sitzung

## n. Sonstiges
  * Radtour (mit Picknick)
    * ist in Arbeit
  * Kanu
  * online Spieleabend -> wer/wie/wann?