---
---

* Anwesend: Paul, Emre, Florian, Heinrich, Isidor, Yasmin
* Protokoll: Paul

### 1. Orga

* Protokolle müssen hochgeladen werden, vorher noch etwaige Links entfernt werden!!!

### 2. Wahlen

* Organisation konstituierende Sitzung
* Alle neu gewählten sind mittlerweile kontaktierbar und werden zeitnah in den Emailverteiler aufgenommen worden sein, insbesondere Yasmin und Isidor, da kümmert sich der Heinrich drum
* bei Konstisitzung sollte aufgenommen werden welche Messagingdingsis so benutzt werden
* wollen wir normalen Termin nutzen oder Dudeln?
* Empfehlung: frisch dudeln für frischen Wind
* Da werden dann neue Ämter ab Oktober gewählt (Sprechende, Finanzende, StuKo, StuRa, Prüfungsausschuss)

### 3. Stand Arbeitsgruppen

* Umbau des Studiums
  * fließt in nächste StuKo-Sitzung ein
* Bewertungsplattform für Module
  * gerade zeitlich knapp, nach Prüfungsphase soll in Angriff genommen werden
* Logo/Merchandise
  * nichts Neues

### 4. Finanzen

* Können/sollten wir die 2. Rate beantragen?
  * Ja, sollten wir machen um uns Projekte im WiSe offen zu halten, Frist ist nächste Woche schon
* Stand HHP?
  * Muss überarbeitet werden für 1. und 2. Rate
* Florian fragt direkt bei Finanzenden nach wie es aussieht
* Abrechnung Klaphiro
  * Kooperationsvereinbarung muss noch von einer Sprecherin und einer Finanzerin unterschrieben werden. Siehe Mail vom 08.06.
* Copbird
  * machen gerade Abrechnung für StuRa, brauchen wir das gleiche?
  * Ja, sollen uns Kopie von dem an StuRa schicken, wenns Probleme gibt checken wir das mit Heike (Buchhalterin StuRa)

### 5. Lehre und Studium

#### 5.1 Situation Studienbüro

* Bogdan hat Verzögerung angekündigt, wir warten noch auf Antwort zum Brief
* wir müssen klar machen dass wir nur gemeinsam vorgehen können
* wir sollten newsartikel schreiben
  * wo liegt das Problem
  * warum können Einzelpersonen im Studienbüro wenig dagegen machen
  * Fakultät hat bereits Stellen investiert
  * Beschwerden am besten an Rektorat richten, Fokus auf unzureichen finanzierte Stellen
  * konkrete Fälle sammeln wir am besten auch selbst und kommen bei mails in cc
* Florian schreibt Bogdan, Paul schreibt Newsartikel

#### 5.2 Grundlagen der IT-Sicherheit

* Emre hat nochmal Herrn Hoffmann geantwortet
* Gibt es noch mehr?
* keine Neuigkeiten, immerhin Klausurtermin ist jetzt angekündigt

### 6. FSR Wiki aufräumen

* etwas unübersichtlich mit allen (vergangenen) Veranstaltungen
* (bessere) Strukturierung
* ggf. nach Prüfungsphase Zeit?
* unsere neu gewählten brauchen auf jeden Fall Zugang zum git, sind live hinzugefügt worden
* Einweisung in die diversen fsr-gits erfolgt dann in der konstituierenden Sitzung

### 7. Emails/Anfragen

* Unterstüzungs Antrag archivio performance (16.06)
  * bereits im HH des Stuko
  * heute abstimmen ob wir unterstüzen wollen oder nicht
  * wir sind nicht beschlussfähig :/
  * vertagt
* Orientierungswoche/Flyer für Studienanfänger:innen (02.07)
  * Gleichstellung der Fakultät will beworben werden
  * Machen wir gerne, Paul antwortet
* Mainframe Internet Integration (03.07. & 05.07)
  * mittlerweile geklärt
* Unterstützung Impfangebote für Studierende (05.07)
  * Falls ihr Aufsicht machen wollt tragt euch ein
  * wollen wir das teilen?
  * Ja, bei Kapazitäten kann das geteilt werden
* Fahrtkostenzuschuss SKILL 2021 (07.07)
  * 100€ Fahrtkosten
  * Konferenz mittlerweile rein Online
  * Emre fragt kurz nach ob sich das damit erledigt hat
* Präsenzberatungen_neuer Aushang (08.07)
  * können wir bei Gelegenheit in Fakultät aushängen
  * können wir in sozialen Medien teilen wenn Kapazitäten sind
* Career Service || FSR-Sitzung (08.07)
  * Möchten in Sitzung vorbeikommen, kennt unseren Sitzungstermin
  * einfach zur nächsten Sitzung einladen?
  * Florian antwortet das so
* Infomail zu den Ersti-Beuteln (08.07)
  * Was passiert mit den alten Beuteln?
  * den wesentlichen Teil muss man eventuell entsorgen, können wir aber vielleicht nochmal auf die längere Bank schieben
  * wir müssen Kontaktdaten checken
  * wir können fsinf@uni-leipzig.de angeben, Paul würde das auch auf der Website umstellen
  * Außerdem muss da statt Insta twitter angegeben werden
  * Text ändern in: "Dies  ist  der  Fachschaftsrat  am  Institut  für  Informatik  der  Universität  Leipzig. Beep Boop." (oder so ähnlich)
* Nachhaltige Kleidung für Studierende der Uni Leipzig (08.07)
  * Ignorieren?
  * Ignorieren.

## n. Sonstiges
* Wie umgehen mit Rückmeldungen von Studis, die gerne etwas organisieren?
  * 1 Person hat sich gemeldet am 05.07.
  * FSR Hilfe Gruppe reaktivieren, wir sollten Person fragen ob sie Telegram hat und ob sie hinzugefügt werden möchte
  * Heinrich kümmert sich
* Veranstaltung zu Bachelorarbeiten
  * Kooperation mit FSR Halle
  * Paul schafft es nicht das zu organisieren
  * Setzt sich gerne mit 1 Person zusammen und macht Plan, kann aber Koordinierungsaufwand nicht stemmen
  * Findet sich Person zur Übernahme?
* Mögliche Veranstaltungen:
  * Radtour (mit Picknick) 
  * Kanu
  * (Burger)Grillen