---
konstisitzung: true
---

# Konstitueriende Sitzung 22.03.21

* Anwesend: Bianca, Elena, Emre, Eric, Florian, Maximilian, Melanie, Natascha, Paul, Heinrich, Niel
* Protokoll: Niel

## 1. Wahlen von Sprecher_innen und Finanzer_innen
  * Zu wählen sind Sprecher_in und Finanzer_in sowie jeweils eine Stellvertretung
  * Beschluss:  Elena und Emre als Sprecherin und Stellvertreter, beide als Co-Sprechende bezeichnen
     * Abstimung: 10/0/1   angenommmen
  * Beschluss:  Natascha und Bianca als Finanzerin und Stellvertreterin
     * Abstimung: 9/0/2   angenommmen

## 2. Entsendungen in Gremien

### 2.1 Studienkommission
  * Zu entsenden sind 3 Personen
  * Beschluss:  Entsendung von Max, Florian und Niel in die Studienkommission
     * Abstimung: 8/0/3   angenommmen

### 2.2 Prüfungsausschuss
  * Zu entsenden ist 1 Person + 1 Stellvertretung
  * Beschluss:  Entsendung von Florian in den Prüfungsausschuss und Niel als Stellvertreter
     * Abstimung: 9/0/2   angenommmen

### 2.3 Plenum des Student_innenRats
  * Zu entsenden sind 3 Personen
  * Aktuell ist 1 Platz mit Elena besetzt
  * Beschluss:  Entsendung von Heinrich, Melanie und Elena in das Plenum des Student_innenRats, Max für alle dauerhaft ersatzentsendet
     * Abstimung: 8/0/3   angenommmen

## 3. Interne Kommunikation
  * Moderation Emailverteiler (fsinf/jobs)
  * Telegram
  * Status Quo bei Kommunikation: Hauptteil der Kommunikation über Verteiler und Kurzanfragen über Telegram
  * Status Quo wird beibehalten
  * Niel und Heinrich moderieren die Verteiler

## 4. Öffentlichkeitsarbeit (externe Kommunikation)
  * Moodle, (Facebook), Twitter, Telegram-Channel, Telegram-Gruppen, Discord-Server, Website, Newsletter
  * Elena und Florian würden alle Kommunikation außer Website und Newsletter übernehmen
  * Bianca, Paul und Heinrich haben sanftes Interesse für den Newsletter angemeldet

## 5. Logo
  * Es gabe einen Logowettbewerb, wie weiter?
  * Beschluss:  Logo 1 soll Vorlage unseres zukünftigen Logos sein
     * Abstimung: 7/0/4   angenommmen
  * Wie machen wir das Logo zu einer Vektorgrafik?
  * Wir kontaktieren die Erstellerin des Gewinnerlogos und fragen ob sie Lust hätte. Natascha schreibt E-Mail

## 6. Technik
  * Wie soll Technik gewartet werden?
  * Eric weiterhin verantwortlich für die Technik

## 7. Transponder
  * Wie sollen Transponder wandern?
    + Natascha sammelt von Nicky, Moritz und Georg
    + Elena sammelt von Marvin
    + Paul schreibt dem Rest
    + Amin -> Emre
    + Moritz -> Florian
    + Niclas -> Max
    + Marvin -> Melanie
    + Georg -> Niel
    + Nicole -> Heinrich
    + Alina

## 8. Weitere Orga
  * Beantragung dritte Rate -> vertagt

### 8.1 Projekte
  * Umwandlung Studienstart
  * Elena versendet E-Mail an Bogdan

### 8.2 Sitzungstermine
  * Nächste Sitzung Mittwoch 15.00 Uhr

