---
---

* Anwesend:  Bianca, Emre, Florian, Heinrich, Elena, Paul, Tom, Yasmin, Alina, Niel
* Protokoll: Elena

## 1. Orga
  * Wie ist Stand beim Organisieren der Transponder?
    * wurden alle Formulare an Frau Wendt abgeschickt?
    * alle Transponder vergeben
    * wahrscheinlich auch alle Formulare abgeschickt
  * Wir müssen 1 Person in Kommission Deutschlandstipendium entsenden
    * Tom lässt sich aufstellen
    * Beschluss: Entsendung Tom in die Deutschlandsspendiumskommission
    * 6/0/0 angenommen
    * Paul sendet Mail mit Beschluss
  * Protokolle müssen hochgeladen werden, vorher noch etwaige Links entfernt werden
    * alle Vergangenheits-Protokollierende sollten hochladen

## 2. Logo
  * Launch erfolgreich
  * Merchandise?
    * T-shirt mit Logo
    * wie finanziert?
    * jedes Jahr neu mit neuen Mitgliedern?
    * Sammelbestellung?
    * Elena fragt beim FSR Mathe wie sie es machen
    * FSR Merch für alle, aber vielleicht Abgrenzung mit Name
    * Arbeitskreis? - gerne
    * Elena und Heinrich haben Lust
    * Heinrich macht TG Gruppe für Merch auf

## 3. Wahlen
  * FSR Wahlen
    * Siehe Rundmail vom Studen_innenRat-Verteiler vom 26.04.
    * Bis 18. Mai ist die Frist für Einreichung Kandidatur
    * Bis 01. Juni ist die Frist für Antrag auf Wahlunterlagen
    * Bis 15. Juni müssen Briefwahlunterlagen an den StuRa zurück
  * vlt. sollte kurz vor den jeweiligen Terminen nochmal erinnert werden
  * Wahlwerbung für Briefwahl ballern, am besten auch Dokument im Channel teilen und Email über Mudel verschicken!
  * Elena teilt auf Kanälen nach Logo und Feminale
  * Persönliche Werbung für Briefwahl super wichtig
  * Kommenden Mittwoch Kandidaturen öffentlich
  * Wie sollen Vorstellungen gemacht werden? Bis wann? Wer sammelt Texte ein?
  * Briefwahl und Kandidierende simultan bewerben
  * Niel sammelt Vorstellungen ein
  * 800 Zeichen Vorstellung
  * FANGT AN TEXTE ZU VERFASSEN

## 4. Finanzen
  * neuer HHP is in Arbeit -> Stand?
  * neues Merch mit aufnehmen
     * Elena redet mal mit Bianca
  * Link braucht Infos wie abgerechnet werden soll
     * Heinrich hat den Hut auf
     * Wahrscheinlich reichen die Kopien der Abrechnungen
     * kein Seperater Vertrag mit FSR nötig, aber Honorarverträge müssen inklusive sein
  * Klaphiro braucht Infos wie abgerechnet werden soll
     * vertagt
  * Ist "Kritik der kritischen Männlichkeit" abgerechnet?
  * Finanzantrag Teilnahme Informatica Feminale (Mail vom 14.05.)
     * Beschluss: Zuschuss für Paula Hagen zu Teilnahme an der Informatica Feminale über 80€
     * 6/0/0 angenommen
     * Alina teilt den Beschluss mit

## 5. FLINTA Vernetzungsgruppe
  * vertagt

## 6. Lehre und Studium

### 6.0 Wissen in der modernen Gesellschaft
  * Angebot auf Widerspruch mit Hilfe des FSRs
  * Gute Chancen auf Zweitkorrektur und Prüfungsausschussverfahren
  * Florian setzt sich den Schuh auf

### 6.1 Betrugsvorwürfe
  * Florian verfasst Update an Studis sobald mehr Infos bekannt
  * nichts neues

### 6.2 Umbau des Studiums
  * Stand?
  * nichts neues

### 6.3 Treffen mit Stabsstelle Qualitätsentwicklung
  * Treffen am 04. oder 11.06.
  * Max kann am 04. nicht, spricht was gegen 11.06.?
  * 11.06 wird von Paul bestätigt

### 6.4 Situation Studienbüro
  * Pad für Brief an Rektorat: [PAD] 
  * Wie ist Stand sonst?
  * Es gab neue Email, eventuell nochmal nach Kanal für Dringlichkeit fragen?
  * Elena fragt nach

### 6.5 Grundlagen der IT-Sicherheit
  * Die Vorlesungsinhalte fehlen für die letzten 6 Wochen.
  * Das letzte Semester musste die Prüfung ohne Lehre stattfinden.
  * Wollen wir als FSR eine E-Mail schreiben und fragen wie es weitergeht?
  * Modulverantwortlichen und Bogdan schreiben
  * Emre macht das

## 7. Emails/Anfragen
  * Uni Leipzig in den Medien (06.05.)
    * hat Niel Neuigkeiten?
    * vertagt
  * PhD Issues (10.05.)
    * Antwort vom Promorat ist da
    * lassen wir fallen
  * Blutspende Wettbewerb (12.05.)
  * Deutschlandstipendium Werbung (17.05.)
  * SHK-Ausschreibung (18.05.)
  * DNB Stellenangebote (18.05.)
  * Queer und Schule (21.05.)
  * Falls jemand Muse hat, kann die Person drauf antworten und auf Job verteiler hinweisen
  * Studienbüro überlastet (20.05.)

## 8. Bewertungsplattform für Module
  * Stand?
  * veragt
## 9. Veranstaltung zu Bachelorarbeiten
  * FSR in Halle hat Bock auf Kooperation
  * Paul hat Hut
  *vertagt

## n. Sonstiges
  * online Spieleabend -> wer/wie/wann?
  * vertagt 
