---
---

* Anwesend: Elena, Yasmin, Erik, Tom, Benedikt, Max, Heinrich, Natascha, Bianca, Alicia
* Wir sind beschlussfähig!

## 1. Orga

* Protokolle müssen hochgeladen werden, vorher noch etwaige Links entfernt werden
* 2 Mails von Isidor
  * Niederschwelliger Kommunikationsweg
  * #dC3

## 2. Wahlen

* Transponderübergabe?
  * Bianca -> geben ab sobald fertig mit Finanz-Arbeiten
  * Natascha -> geben ab sobald fertig mit Finanz-Arbeiten
  * Paul -> hat Elena
  * Eric -> muss kontaktiert werden
* Entsendungen an StuRa wegen Plenum?
* Entsendungen StuKo und Prüfungsausschuss an Fakultät?

## 3. Stand Arbeitsgruppen

* Umbau des Studiums
* Bewertungsplattform für Module
* Logo/Merchandise

## 4. Finanzen

* Stand HHP?
  * Ab nächster Woche Zugang zum Konto (hoffentlich)
* Abrechnung Klaphiro
* Beschluss: 'Beantragung der 3. Rate'
  * Abstimmung: 6/0/0 Beschlossen
* Finanzantrag Tarek
  * 30€ für Hörsaalquiz
  * Beschluss: Wir fördern den Antrag mit 30€
    * (6/0/0) angenommen
* Beschluss: '68€ für Getränke vor der Kneipentour'
  * Abstimmung: 6/0/0 Beschlossen

## 5. Lehre und Studium
  * Studierende - mit mehr als 30 gewählten Credits - bitten sich wieder aus überschüssigen Modulen auszutragen
  * Elena kümmert sich

### 5.1 Situation Studienbüro

* Bogdan hat Verzögerung angekündigt, wir warten noch auf Antwort zum Brief
* Wie ist Stand sonst?
  * Perspektivisch: Möglichkeit der Schaffung einer Stelle durch neue Fördergelder
  * Was können wir im Moment unternehmen?

### 5.2 Neues aus der Stuko

* Stand?

### 5.3 MuP 2 Klausur

* Stand?

### 5.4 Wintersemester in Präsenz

* Stand?

### 5.5 Einschreibung
 * Modulkapazitätenproblematik
 * Verlängerung der Anmeldefrist ProKooperation HTWK (Mail 28.09.)
   * Mail geht nachher raus, wenn niemand etwas dagegen einwendet

### 5.5 Medizinische Informatik Bachelor
 * Elena antwortet und hat sich hoffentlich nett beschwert?

## 6. Planung der Ersti-Woche
* Vorstellung in großen Ersti-VLs
  * Stadler meinte geht klar, Zeckzer hat noch nicht geantwortet
* Radtour
  * wir bekommen Räder für einen Tag kostenlos, für die nächsten Radtouren schauen wir dann noch
* Kneipentouren
  * Osten
    * Max hat Plan gemacht
  * Karli
    * Rauchfreie Tour
      * Natascha hat Route von letztem Jahr rausgesucht
    * DH-Tour?
* Grillabend
  * Hygiene-Konzept?
    * 3G
  * Wäre machbar in der letzten Oktober Woche
  * Nur draußen wäre wohl zu kalt
  * Party im Stuk möglich
* Spieleabend
  * Niel hat Hut auf
  * Spieleabend weiter nach hinten verschieben, vlt. Ende der zweiten Woche?
  * Handkassen-Antrag muss hierbei mit beachtet werden
  * vlt. auch extra videospielabend
  * Raum Anfragen bei Frau Pohl
  * Hygienekonzept
* Campus-Rallye / Fakultäts-Rallye
  * geplant von Erik
* Prof-Vorstellungsrunde im witzigen Format
  * nach Ersti-Wochen Planung
  * Stadler, Maletti, Potthast, Burghardt, Middendorf anfragen?
  * Yasmin fragt Burghardt an
    * noch keine Antwort
  * wir brauchen wieder Alliterationen
* Informatik-Quiz

### 7. FSR Wiki aufräumen

* etwas unübersichtlich mit allen (vergangenen) Veranstaltungen
* (bessere) Strukturierung ?
* vertagt bis alle neugewählten Kapazitäten dafür haben

### 8. Emails/Anfragen

* AG-Link Klausurtagung (6.9., 16.9.)
  * Unterkünfte/Finanzierung/Moderationskoffer
  * Beschluss: 'Finanzierung der Unterkünfte der AG-Link in Höhe von bis zu 300€'
    * Abstimmung: 5/0/1 angenommen
* Workshop Lehrberichte (14.09.)
  * Elena fragte Paul an, ob wir Workshop wiederholen können?
* Entwurf GITS (07.10)
  * Zeit bis Sonntag, dann schickt Elena Mail raus

## 9. Ersti-Beutel
* noch 100+ übrig - Abgabe in Verbindung mit Rallye oder auf Anfrage oder so...

## n. Sonstiges

* Neuauflage Mentoring Programm im WiSe
* Wie umgehen mit Rückmeldungen von Studis, die gerne etwas organisieren?
* Veranstaltung zu Bachelorarbeiten
  * Kooperation mit FSR
* Neuer Termin für Sitzung wird nun gedoodled
* Wegen Weihnachtsveranstaltungen früh genug Profs anschreiben, am besten setzt sich jemand den Hut auf

