---
---

* Anwesend: Natascha, Bianca, Paul, Maximilian, Emre, Amin, Heinrich, Niel
* Protokoll: Niel

## 1. Orga
  * bitte Protokolle im Verteiler plussen!
  * bitte bestätigte Protokolle hochladen
    + für Konsti-Sitzung: über hochladen bestätigte Protokolle sprechen

### 1.1 StuRa Entsendung
  * Wir haben zwei Entsendungen offen
    + vertagt

## 2. Finanzen
  * Rate muss beantragt werden
    + Finanz-Ordner ist eingereicht

## 3. Wahlen / Konsternierende Sitzung
  * wie geht es jetzt weiter?
   + Montag (22.03) 13.00 Uhr Konsti-Sitzung
   + Kurzinfos der Ämter und Ablaufplan der Konsti-Sitzung im git/Verteiler oder werden noch erstellt

## 4. Coronalehre
  * Prüfungsausschuss hat beschlossen, dass auch im Sommer nicht-bestandene Prüfungen annuliert werden
  * sollte beworben werden -> Montag

## 5. StuKo
  * Änderung an Siegmunds Modul beschlossen

## 6. Umbau des Studiums
  * Wir müssen Mail noch abschicken
  * wird vertagt, erstes Thema für neue StuKo

## 7. Emails/Anfragen
  * Ton in Ton in Ton in Ton (15.03)
    + fragen nach Förderung über 50€
    * Beschluss: Förderung von Ton in Ton in Höhe von 50€
      * Abstimmung:   3/0/4    nicht angenommen
  * My first job in IT (17.03.)
    * Beschluss: Wir unterstützen das Projekt als FSR-Veranstaltung
      * Abstimmung:   6/0/1    angenommen

## 8. Git Nutzung
  * FSR Mathe hat gefragt ob Git mitgenutzt werden kann
  * Elena hat Hut auf
  * vertagt

## 9. Bewertungsplattform für Module
 + neulich kam die Idee auf eine Möglichkeit anzubieten, auf der Studis angebotene Module "bewerten" können
 + was sind dazu die Gedanken?
 + Telegram-Gruppe existiert und erstes Treffen steht noch aus

## n. Sonstiges
  * Logowettbewerb - Bewertung läuft
    + vertagt
  * Legevideo?
    + vertagt

