---
---

# Protokoll 4.1.2022

* Anwesend: Niel, Elena, Isidor, Florian, Yasmin, Max
* Protokoll: Yasmin 

## 1. Orga

* Protokoll der letzten Woche hochladen - done
* Unsere Webseite ist nicht aktuell
* FSR Wiki aufräumen - vorerst vertagt
* Anfang Januar: Inventur 
  * ist in Planung - eventuell schon nächste Woche

## 2. Stand Arbeitsgruppen

* Bewertungsplattform für Module
  * bis auf weiteres vertagt
* Logo/Merchandise
  * bis auf weiteres vertagt

## 3. Finanzen

* Haushaltsplan 2022
  * vertagt
* Abgabe 2021 Ordner diese Woche, wird alles nur noch fertig unterschrieben  

## 4. Neues aus dem Fakrat
* Es gab einen Studentischen Antrag
  * diese und nächste Woche tagen verschiedene Gremien

## 5. Lehre und Studium

### 5.1 Soziale Netzwerke

* Weitere Mail erhalten, Absender ist in der Sitzung 
* wir wenden uns nochmal direkt an Lindemann - Niel schreibt Mail

### 5.2 GITS Klausur

* Florian hat PA geschrieben
* vertagt

### 5.3 Freiversuche?
* Florian schreibt Newsartikel, heute schreiben und über Kanäle bewerben
* Info über Situation

## 6. Veranstaltungen

### 6.1 (kommende) Veranstaltungen

* next Spieleabend
* Prof-Vorstellungsrunde im witzigen Format
* next Hackspace
* Weihnachts/Ostervorlesung
* vorerst alles vertagt :(

### 6.2 Career Service

* Planung Veranstaltung mit dem Career Service
  * vertagt bis Infos vom Career Service kommen

### 6.3 Ersti-Woche Reflektion

* Wie soll wissen über Veranstaltungen nachhaltig gespeichert werden?
* was ist gut, was ist schlecht gelaufen, was gibt es in Zukunft zu beachten?
* Vorstellung in großen Ersti-VLs
* Radtour
* Kneipentouren
* Campus-Rallye
* Informatik-Quiz
* Master Kneipentour
* Hackspace
* alles bis auf weiteres vertagt

### 6.4 Awareness Konzept

* wir sollten für zukünftige Veranstaltungen ein Awareness-Konzept erstellen
  * sollte u.a. den Umgang mit mit problematischen Situationen um regeln
* Einarbeitung in Awareness Themen nötig -> AG gründen?
* bis auf weiteres vertagt

## 7. Emails/Anfragen
* Verstehen von Beratungsstrukturen (3.1.) - Workshop im Januar plus Wiederholung im Juni - soll gut sein
* Veranstaltung für Flinta-Personen (3.1.) - wir bewerben. Max schreibt text
* nextMedia Starter Event (4.1.) - Florian will bewerben und kümmert sich drum
* Fachseminar (14.12.) - Antwort von Stadler, wir warten diese Woche ab
* Friedrich Naumann Stiftung - & andere - gab noch keine Antworten
* Fortführung Lehre ab 10.1. - Krisenstab entscheidet am 5.1., Vorschlag von studentischer Seite - Yasmin antwortet, dass wir als FSR dahinter stehen
* Bitte helft dem Uniklinikum Leipzig! - antworten wäre sinnvoll, niemand hat sich spezifisch gemeldet
* Mensaöffnungszeiten - weniger Personal, keine Kurzarbeit mehr, weitergeleitete Mail nicht lesbar
* Psychisch fit studieren (4.1.) - Hinweis für Workshop, Florian bewirbt


## n. Sonstiges

* Abschlussvorlesung Droste
  * Hat jemand Hut auf?