---
---

# Protokoll 17.11.22

* Anwesend: Emira, Florian, Erik, Linus, Martin, Elena, (Isidor)
* Protokoll: Emira

## 1. Organisatorisches

* Protokoll der letzten Woche hochladen (Nochmal schauen ob Yasmin das gemacht hat)
* Transponder
  * Emre (Yasmin) -> Emira
  * Melanie (Elena) -> Ben
  * Übergabe-Protokoll für Emira, Erik, Linus, Ben (Erik)

## 2. Gremien-Arbeit

* StuRa (Alicja, Elena, Erik):Mail für Wassersportzentrum ist raus
* FakRa (Elena, Florian, Yasmin):
  * Es sollte im nächsten FakRat besprochen werden, dass das Modul „Einführung in die Informatik evaluiert wird. 
  * Mail an Bogdan schreiben um Informationen zu fragen: Linus. 
  * Nächste Sitzung: Neue Studienkommission wird gewählt


## 3. Emails

* von Wolfgang: Bachelor-Arbeit für DH und Informatik anrechenbar: Studi schreibt Bachelorarbeit während er in DH und Inf eingeschrieben. Er möchte die Arbeit für beide anrechnen lassen. Studienbüro sagt dass es nicht geht. —> Gab schon einen Fall, das Thema wird gerade allgemein gesprochen aber es ist nicht gewünscht, Studienbüro und PrüAus können in dem Fall sagen dass es nicht geht. —> Studi hat sich beschwert weil es nirgendwo explizit steht dass man das nicht darf —> Falls schon einen Fall gab, wo das möglich war könnte man das Gleichbehandlungsprinzip benutzen
* Mail 01.11: Recherche vom Sprachzentrum über unsere Lehrveranstaltungen (Vl, Übung, Seminar etc): Emira antwortet auf die Email

## 4. Finanzen

* Nächste Woche gibt es Finanzeinführung für Fachschaftsräte

## 5. Veranstaltungen

* Neuigkeiten zu Security (Erik): Gespräch mit Frau Wendt, seit einem Jahr werden Veranstaltungen regelmäßig organisiert. Alles was nach Schießungszeit gibt, ist ‘illegal’ weil von der Security nicht überwacht wird. Es kann sein dass es uns verboten wird, nach 22Uhr etwas zu organisieren. Frau Wendt ist im Gespräch mit dem Dekanat.
* Raum 991: Erik hat jetzt Zugriff dadrauf.
* next Spieleabend: wahrscheinlich 15.11.
* next Hackspace: 29.11. ab 19 Uhr im FKH
* Lasertag mit Mathe (oder auch anderen FSRä?) (Erik)
* Weihnachtsfilm mit FSR Jura
* Weihnachtsvorlesung und -veranstaltungen
* Ideenliste:
  * Schlittschuhlaufen mit Mathe
  * extra offene (Spezial-)Sitzungen
* CCC
  * Gruppe: https://t.me/+a9jNn-3sT504Mzli
  * ggf. lokalen CCC Congress mitplanen (Linus, Chloe)

## 6. FSR-Studi-Vernetzung

* FSR-Telegram-Account: für Studis niedrigschwelligen Nachrichtenaustausch (Erik)
  * benötigt Telefonnummer?
  * --> FSR-Handy mit Prepaid SIM?
* Matrix-Telegram-Bridges (Isidor, Martin)
* vertagt bis März: Rundmail (Elena)
* vertagt aufgrund von nicht-Aktivität: VV-TF (Chloe, Erik, Linus, Martin)


## n. Sonstiges

* Schließung/Öffnung der PC-Pools (Linus)
* Seiten im Git ohne Editier-Zwang ansehen können (Florian, Isidor)
* Hook zum hinzufügen neuer Accounts in die Gruppe `material` war einige Wochen unbemerkt kaputt (Martin)
  * betroffene Accounts habe ich manuell hinzugefügt, an der Stelle also just FYI