---
---

# Protokoll 01.12.22

* Anwesend: Erik, Elena, Martin, Linus, Yasmin, Florian, (Isidor) - beschlussfähig
* Protokoll: Linus, (Martin)

## 1. Organisatorisches

* Wo trifft sich der FSR?
  * Präsenzraum --> Buchung (Erik)
  * Online-Raum (ggf. Einbettung in Moodle) (Florian)
  * Veröffentlichung (Elena)
* Rückmeldung an Einstellende im Jobverteiler
  * Wollen wir Jobanbietenden im Jobverteiler rückmelden, damit diese die Angebote nicht auch in andere Kanäle posten?
    * Ja, wenn es automatisch geht --> Martin schaut nach

## 2. Gremien-Arbeit

* StuRa (Alicja, Elena, Erik)
  * Elena war die einzige Person da. --> Man hätte Martin schreiben können, er wäre gekommen. 
    * Elena schreibt Alicja, wie oft sie hingehen möchte und geht dann evtl. statt ihr.
  * Es soll ein neues BiWi Modul eingeführt werden
* StuKo (Linus, Niel, Isidor)
  * Montag gab es Treffen zur Besprechung des Evaluationsbogens (evtl. werden Fragen wegen Umstellung des Belegverfahrens obsolet)
* PrüAu (Emira, Florian)
  * Konsti-Sitzung ist in 2 Wochen. Florian geht hin.

## 3. Lehre und Studium

* Mail Austausch mit Titel "Prüfungstermine"
  * Studi hat sich beschwert, dass die Prüfungstermine im Gegensatz zu anderen Fakultäten erst recht spät feststehen.
  * Neumann hat geantwortet, dass die Zentrale-Raumvergabe erst spät auf Anfragen antwortet.
  * Hauptproblem scheint Planungssicherheit für Semesterferien
    * Lässt sich dadurch lösen, dass die Klausuren auch wirklich in den vorgegebenen Prüfungszeiträumen platziert sind.
      * Problem daran ist aber, dass dadurch die Klausuren teilweise sehr nah aneinander sind.
      * Evtl. sollten auch für Prüfungen außerhalb der Prüfungszeiträume eine vereinfachte Option der Abmeldung geben. --> Florian bringt es mit in den Prüfungsausschuss.
  * Florian antwortet auf die Mail.

## 4. E-Mails

* Bewerbung Empowerment workshop, für Leute, die Rassismus erfahren (23.11)
  * von Stabstelle für Chancengleichheit
  * Elena bewirbt es.
* Anfrage für Workshop für Wahlbeteiligung für die wiwis
  * Will jemand von unserem FSR bei der Bundesfachschaftentagung einen Workshop halten?
    * Weil wir hohe Wahlbeteiligung im Vergleich zu anderen FSRä haben. 
    * Wäre am Freitag den 28.04. 16:00-18:00
    * Mathe-FSR wurde auch angefragt und wäre eine Möglichkeit sich mit denen zusammenzutun.
    * Wäre wohl angemessen sich bezahlen zu lassen
    * Elena fragt Mathe-Jasmin an, ob sie Lust hat und Florian hätte Lust sich zu beteiligen.
* NAWI/MINT Konvent
  * Wir haben eine Einladung zum NAWI/MINT FSRä-Konvent, um sich auszutauschen.
  * Ist am Mittwoch den 11.01.22
  * Elena, Martin, Yasmin, Florian und Jasmin (Mathe) wollen hin gehen.
* enhance@medizin (10. bzw. 22. 11.)
  * Es handelt sich um App/Online-System für Menschen mit psychischen Problemen
  * Es ist nicht ersichtlich, ob bzw. was für Tracker drin sind 
    *  z.B. gab Fall in den USA wo die gesundheitsbezogenen Daten nach Änderung der Rechtslage genutzt wurden um Leute strafrechtlich zu verfolgen
    * In E-mail an Isidior steht, dass keine gesundheitsbezogenen Daten gespeichert werden.
  * Linus schaut sich die App an und entscheidet dann ob es sich lohnt das zu bewerben.
* Vergessene Sachen offener Informatik Raum
  * Wo meldet man sich für Fundsachen?
  * Entweder erstmal im Raum nachschauen, dann beim Infopoint, dann bei Fundbüro Unibib, dann bei städtischem Fundbüro
  * Florian antwortet.
* Hackathon 15.12. 15:00 
  * Ist von Unternehmen --> Wird nicht beworben, wir bewerben schon einen aus der Wissenschaft
* Probeklausur theoretische Informatik
  * Anfrage, ob es eine Probeklausur dazu gibt. --> Es gibt kein Modul mit dem Namen.
  * Florian fragt nach Verdeutlichung und macht aufs Git aufmerksam.
* Bewerbungen von Einzelangelegenheiten von Studis in großen Telegram-Gruppen?
  * Von der Werbung abhängig, nicht immer zu erkennen, ob es Spam ist
  * Daher allgemein Regel, dass es über den FSR per E-mail laufen sollte, um spammige Nachrichten auf der Grundlage löschen zu können
* Mephisto hat uns angeschrieben wegen Vorwürfen gegenüber der Stabstelle für Chancengleichheit
  * Mephisto möchte über den Fall der Studentin berichten, die uns auch angeschrieben hat, weil sie keine Antwort von Stabstelle für Chancengleichheit bekommen hat.
  * Isidor hat auch an die Stabstelle geschrieben ohne Antwort zu bekommen.
    * Auch das Rektorat hat auf Anfrage nach Ursache für die fehlende Antwort keine Antwort bekommen.
  * Isidor schickt seine Erfahrung an Mephisto.

## 5. Finanzen

* Spendenanfrage zur Varieté (Yasmin)
  * Yasmin hat zurückgefragt. Wir warten auf Rückmeldung
* Geld Weihnachtsfeier (Snacks, Deko, Plastikweihnachtsbaum) -> laut HHP haben wir bis zu 500€ eingeplant
* Beschluss: Aufgrund geringer als geplant ausgefallenen Kosten, beschließen wir eine Rückzahlung von 10€ an alle 56 Teilnehmenden der Erstifahrt, die kein FSR-Mitglied sind. Dadurch wird der effektive Teilnehmendenbeitrag auf 35€ gesenkt. Antrag mit (6/0/0) beschlossen

## 6. Veranstaltungen


* last Spieleabend: Spieleabend 60-70 Personen 
* last Hackspace: 30 Personen, erstaunlich gut von Erstis angenommen
* Weihnachts-Veranstaltungen
  * Vorlesung (Niel)
    * mögliche Vortragende: https://www.erikaroldan.net/, Vortrag wäre auf englisch und wahrscheinlich über stochastische und angewandte Topologie, Meinungen?
  * Feier (ggf. im git nach Protokollen schauen) (Erik)
    * Beschluss: 15€ für Kekse für öffentliches Planungstreffen mit Studis nach Antrag vom 28.11.2022. Antrag mit (6/0/0) beschlossen 
    * Beschluss: 75€ für Deko und Material für die Winterolympiade. Antrag mit (6/0/0) beschlossen
    * Beschluss: 250€ für Essen und Getränke. Antrag mit (6/0/0) beschlossen
    * Snacks, Getränken: EWI Chor, Winterolympiade, Deko => Programm für 2-3 Stunden


## 7.FSR-Studi-Vernetzung

* FSR-Telegram-Account: für Studis niedrigschwelligen Nachrichtenaustausch
  * --> FSR-Handy (Erik) mit Prepaid SIM (Martin)
* Matrix-Telegram-Bridges (Isidor, Martin)
* vertagt bis März: Rundmail (Elena)
* vertagt aufgrund von nicht-Aktivität: VV-TF (Chloe, Erik, Linus, Martin)

