---
---

# Protokoll 22.03.22

* Anwesend: Yasmin, Florian, Elena, Erik, Max, Isidor
* Protokoll: Elena

## 1. Orga

* Protokoll der letzten Woche hochladen
* Vertrauenspersonen Webseite aktualisieren
* GitLab Login Text aktualisieren
  * Yasmin und florian treffen sich
* FSR Wiki aufräumen - in Angriff genommen
* Mail: FSR-Wahlen - Sitzzahländerungen (17.03.)
  * 11 sind okay für die Anwesenheit

## 2. Stand Arbeitsgruppen

* Bewertungsplattform für Module
  * bis auf weiteres vertagt
* Logo/Merchandise
  * gemeinsame FSR Aktion zum designen in der vorlesungsfreien Zeit
  * Yasmin schickt das dudle nochmal

## 3. Finanzen

* erste Rate ist beantragt

## 4. Neues aus Gremien

### 4.1 Berufungskommission Large Scale Knowledge Management
* Bewerbungsfrist läuft bis zum 15.04.
* Florian ist nun erfolgreich Teil

### 4.2 Prüfungsausschuss
* Florian berichtet
* Täuschungsversuche: Noch ein Verfahren in MuP2 offen
* Widersprüche Freiversuche
* GITS Klausur
  * Stellungsnahme von Hoffmann wurde wiedergegeben
* Regelungen Wiederholungsprüfungen
  * Prüfungen die im SoSe stattfinden
* CBDM
  * nur wenige Veranstaltungen in Präsenz, online bevor Anordnung vom Rektorat
  * Präzendenzfall
  * es wurde keine Einschränkung der Lehre erkannt und MÄS greift nicht
  * Elena und Isidor haben interesse das weiter zu bearbeiten
  * vielleicht kann man Paul ins Boot holen?

## 5. Lehre und Studium

### 5.1 Soziale Netzwerke
* Evaluation sinnvoll
* Abwarten bis Prüfungen durch

### 5.2 MuP1 Wiederholungsklausur
* Kann aufgrund der Personalsituation nicht angeboten werden
* können an der Personalsituation nichts ändern
* vorgehen?
* vertagt

### 5.3 Moduleinschreibung
* Linguistische Informatik Pflicht für DH
  * Weniger Plätze als DH Studis im jeweiligen Semester
  * zusätzlich können Infostudis teilnehmen -> Viel zu wenig Plätzen
* Manche Informationen nicht auf Webseite zu finden
  * Bereiche der Module (technisch, angewandt, etc) nur über Modulbeschreibung
  * Unsicherheit was Ergänzungsfach ist (insb. Sprachen), was Schlüsselquali.
* Manche Seiten der Webseite nur auf deutsch
* nicht aktuelle Studienverlaufspläne (Yasmin will sich dafür einsetzen)
* Auffindbarkeit des Studienverlaufsplans schwer

### 5.4 Freiversuche
* Paul hat nochmal Rektorat und PA angefragt
* Middendorf hat reagiert
* Florian gibt das ab
* Hat jemand Inetresse?

### 5.5 Kooperationsmöglichkeiten bewerben
* Artikel von Max, muss noch etwas gemacht werden?

### 5.6 TI Klausur
* die Notenverteilung ist raus, der Schnitt ist 4,3
* https://nmi.informatik.uni-leipzig.de/pruefungsergebnisse-gdti1/
* Florian hat Studis angeboten bei unfairer Bewertung Bescheid zu geben, bisher hat sich niemand gemeldet
* Hat jemand noch Wünsche/Anmerkungen?

### 5.7 Terminkonflikt Nachklausuren ADS1 & Analysis
* Beide am 29.03. 11 Uhr (ADS1) bzw. 13 Uhr (Analysis)
* Weder Stadler noch Hardtke wollen verschieben
* Was tun?
* Kritik, dass zwei Erstsemester Module so zeitnah überhaupt freigegeben


## 6. Veranstaltungen

### 6.1 kommende Veranstaltungen

* Grillabend - besprechen und sehr zeitnah bewerben!
  * Erik ist im Gespräch
  * Werbung für Grillabend akkut - YAsmin und Erik kümmern sich
  * Wertmarke mit Einlass
* next Spieleabend eventuell in Kooperation mit Mathe - Updates zu Raum etc?
  * Keine Antwort von Fakultät
* next Hackspace - news?
* Prof-Vorstellungsrunde im witzigen Format - Reminder-Mail an Burghardt - wer, wann, wo?
  * Florian kann das Interview führen, aber nicht in dr Planung involviert sein
  * Elena guckt nach Fragenkatalog von vorherigen Interviews
  * Yasmin schreibt reminder
* Semesterabschlussvorlesung - keine Antwort mehr von Niekler/Wiegreffe -> wird evt nicht stattfinden
* Abschlussvorlesung Droste

### 6.2 Career Service
* neue Mail (14.03.)
* wir bewerben das einfach, wenn TG tauglich

### 6.3 Awareness Konzept
* wir sollten für zukünftige Veranstaltungen ein Awareness-Konzept erstellen
  * sollte u.a. den Umgang mit mit problematischen Situationen regeln
* Einarbeitung in Awareness Themen nötig -> AG gründen?
* bis auf weiteres vertagt

## 7. Soziale Probleme durch Corona
* Stand?

## 8. Rund-Mail
* Antwort von Herrn Neumann im Verteiler
* man könnte andere Studienbüro fragen wie Verteiler funktionieren
* beim URZ könnte mannachfragen wie das bisher gemacht wurde bzgl Personengruppen
* Datenschutzbeauftragen schreiben was zu beachten
* Elena kümmert sich

## 9. Emails/Anfragen
* Ärger mit studienbüro (08.03.)
* Analysis Klausur (12.03.)
  * Florian Antwortet
* Erreichbarkeit des Studienbüros (15.03.)
  * aktuell können wir nichts machen
  * Max antwortet
* DBS2 bestanden (15.03.)
  * Florian antwortet
* Fragen zu Anrechnungsbescheid (21.03.)
  * florian antwortet
* Imma nicht möglich (22.03.)
  * auf Studierendensekretariat verweisen
  * Studiendekan schreiben
  * Florian antwortet

## n. Sonstiges
