---
---

# Protokoll 25.04.22

* Anwesend: Alicia, Elena, Florian, Isidor, Max, Niel, Yasmin, (Erik)
* Protokoll: Isidor
* beschlussfaehig

## 1. Orga

* Sitzungstermin ist fest, Yasmin aktualisiert
* laengerfristige Punkte sollen aus der Tagesordnung ausgelagert werden
* Deutschlandstipendium Vergabekommission: moechte Niel machen


## 2. Wahlen
* Wahlen: 21.+22.6. -> Aufstellungen bis 5.5.
* Bewerben in der Vorlesung Zellularautomaten
* Beworben im Verteiler
* Beschluss: Niel wird Wahlverantwortlicher;
   Florian, Niel und Yasmin werden Wahlvorstand:
   Angenommen mit 7 Zustimmungen und 0 Enthaltungen
* Niel fuellt das Formular aus und schickt es ab
* Elena fragt an nach Ziegenledersaal als Wahllokal
* Am besten Leute direkt ansprechen, ob sie sich engagieren wollen
* Florian moechte fuer den FakRat kandidieren


## 3. Arbeitsgruppen

* Logo/Merchandise
  - wir müssen wissen, wer was _verbindlich_ möchte
  - Erik setzt ein Pad auf

* neue AG Kooperation Mathe/ Info FSR
  - naechstes Planungstreffen naechsten Montag 9:15 Uhr


## 4. Finanzen

* erste Rate wurde ausgezahlt
* Beschluss: Isidor wird neuer stellvertretender Finanzbeauftragter:
  Abstimmung (6/0/1) -> angenommen
* neue Stellvertretung an Stura melden: macht Yasmin


## 5. Studienkommission

* Beschluss: Erik wird Toms Nachfolger in der Studienkommission:
  Abstimmung: (6/0/1)
* Neue Besetzung muss als naechstes an den Fakultaetsrat: bringt Elena ein


## 6. Lehre und Studium

### 6.1 Soziale Netzwerke

* Evaluation sinnvoll: Florian hat Mail an Prof. Bogdan geschickt
* Florian schickt Details zu aufgetretenen Problemen


### 6.2 Bewerbung Telegram Chat Gruppen Sammlung

* besser Git-Link als Linktree-Link bewerben


### 6.3 Studierbarkeit Master

* Antwort von Bogdan im Verteiler
* Bogdan darum bitten, dass wir auf dem Laufenden gehalten werden


## 7. Veranstaltungen

### 7.1 Career Service
* Evaluation Veranstaltung:
  - ging ziemlich am beworbenen Thema vorbei
  - Max schreibt Frau Hiebner nach ihrem Urlaub an zwecks Nachbesprechung

### 7.2 vergangene Veranstaltungen
* Jet kickern -> 12.4.:
  - wenige Leute da, hauptsaechlich Leute, die sich bereits kannten
  - haeufiger veranstalten?
* Master Kneipentour 21.4.
  - gab gegen spaeter Probleme
  - Awareness-Unterstuetzung waere hilfreich


## 8. Rund-Mail
* Datenschutzbeauftragter hat geantwortet auf Elenas Mail
* Richtlinien sind sehr schwer und aufwändig
* Elena hat noch Mail ans URZ geschickt -> wir warten deren Antwort ab
  - Frage ist, wie einfach ist es bzw. wie geht es überhaupt den Mailverteiler aufzusetzen
* Versuchen, wegen der Wahl konkret beim URZ um Versand zu bitten
* Bei anderen Instituten nachfragen, die bereits Verteiler haben


## 9. Emails/Anfragen
* Frage zum Masterstudiengang Informatik (25.03.)
  - womoeglich verfristet
  - Isidor schreibt Mail
* Buchpaketsendung zur Fachschaft (31.03.)
  - UBL koennte entscheiden, ob sie es brauchen koennte
  - Isidor schreibt Mail
* Abschlusszeugnis (14.04.)
  - sollte sich an SSZ wenden
  - Florian schreibt Mail
* Schlüsselqualifikation durch Kernmodule ersetzbar? (19.04.)
  - geht womoeglich nicht
  - Florian schreibt Mail
* Informations for studying Computer Science Master (19.04.)
  - in der Master-Gruppe herumfragen?
  - Elena schreibt Mail
* Nachhilfe für Master Data Science (21.04.)
  - Emre hatte sich schonmal gekuemmert, nach Stand fragen
  - auf git Mitschriften hinweisen
  - Florian schreibt Mail

## 10. Sonstiges

* bis naechstes Mal sammeln, was auf die Website gehoert
  - Florian erstellt ein Pad
