---
---

# Protokoll 29.09.22

* Anwesend: (Chloe), Isidor, (Martin), (Erik), Elena, (Linus), Yasmin, Florian - beschlussfähig
* Protokoll: Yasmin 


## 1. Orga

* Erstibeutel

## 2. Erstifahrt

* aktuelle ToDo's sind in Matrix, bitte eintragen und machen 
* Florian kann nicht mitfahren, Erklärung der Gremien trotzdem während Erstifahrt oder allgemein im Semester 
  * schieben das auf Woche im Dezember, da dann sinnvoller und Leute schon mehr im System drin sind 


## 3. Logo/Merchandise
* Stabstelle mag unser Logo nicht da falsche Farben, fragwürdig was da jetzt folgt
* Erik fragt nochmal persönlich nach 
* Finanzierung: 2/3 der Kosten des günstigsten Modells zahlt FSR, Rest (1/3+) zahlen wir jeweils aus eigener Tasche
* Beschluss der Finanzierung s. Zeile oben: (4/0/0) angenommen



## 4. Finanzen

* Antrag 3. Rate abgegeben, 2. Rate ist angekommen 
* Übergabe und Einweisung Finanzen für Emira und Florian heute nach der Sitzung

## 5. Neues aus Gremien
* StuKo Medizininformatik
  * Mail: soll paritätisch besetzt werden, Anfrage ob wir uns darum kümmern -> brauchen 3 Studierende 
  * Florian fragt rum nach Leuten
* Stellungnahme neue Evaluationsordnung - Florian schaut drüber und formuliert was dazu 

## 6. Lehre und Studium

* Einschreibung war mal wieder eine Katastrophe: 
  * vorher nicht erkennbar, wo man sich eintragen kann
  * ein Tag vorher, dann nochmal am Tag später da zurückgesetzt
  * Module zum Teil im falschen Reiter und falsch voreingestellte Kapazitäten
  * Anmeldung in Modul mit zwei Vorlesungen ist komisch
  * keine ordentliche Planung möglich, da Module die in der Modulbeschreibung stehen nicht stattfinden, zum Teil können Studis ihr Sutidum nicht in Regelstudienzeit beenden
  * Modulübersichten!!!!! -> Bereiche sind völlig unklar 
  * wie gerecht ist die frühere Einschreibung für Lehrämter und können sie Veranstaltungen schon ausbuchen?
  * unbekannt, wie viele Kapazitäten im Modul sind -> wär sehr gut vorher zu wissen um zu prioritisieren 
* Studienbüro, Studiendekan anschreiben mit Problemen die deswegen auftauchen 
* kurzfristig: Personen, die betroffen sind helfen -> wir empfehlen Studis, sich einzeln nochmal an das Studienbüro 
* langfristig: Probleme zusammentragen und gemeinsam angehen 
* Props gehen raus an Kyra weil sie jedes Mal unsere Anfragen kompetent bearbeitet 


## 8. Veranstaltungen
* Ersti-Woche
  * Florian fragt bei Neumann an, dass wir uns in die Veranstaltungen reinstellen und den FSR vorstellen dürfen
    * done und passt 
* Minecraft LAN Party
  * Server läuft, einloggen aus Uni Netz möglich
  * Next step: Domain organisieren
* Sicherheitsdienst bei Veranstaltungen
  * Claudia Wendt versucht, allgemeine Regelungen für abendliche Verantstaltungen zu finden damit wir das nicht immer einzeln abklären müssen
* Finanzen Verantstaltungen

        - Grillabend in der Destille (100€)
        - Spieleabend Verpflegung+Knicklichter (70€)
        - Hackspace Verpflegung (70€)
        - Kanutour Bootsmiete (200€) für bis zu 25 Personen 
        - Kulturabend Verpflegung (30€)
        - Kneipen-, Späti-, Radtour alkoholfreie Getränkealternativen (80€)
        
    * Sammelbeschluss der Förderung der Erstiveranstaltungen mit oben genannten Summen (4/0/0) - angenommen

## 9. Erstifahrt
* Erstifahrt nach Biersponsor:innen (Sterni, Uri) anfragen 
* Anmeldung: für einen bestimmten Zeitraum sammeln, aber Anmeldung ist keine Zulassung     
* Kosten für Transport Erstifahrt
    - Unternehmen Satra Eberhardt: 2 Busse zu gesamt 2420€ von Unternehmen 
        - ist raus, da viel zu teuer
    - Unternehmen Geißler: 840€ inkl. MwSt(!) - Hinfahrt 16 Uhr, Rückfahrt 13 Uhr (müssen 12 Uhr die Herberge verlassen)
        - Parkplätze müssen von uns selbst bezahlt werden
    - Heinrich GmbH: zwei busse für 1475€
      - ebenfalls zu kostenintensiv
    - Bahnfahrt: 900€ für alle mit Anschlussticket   
        - Bahnfahrt ist flexibler bei weniger Teilis aber da besteht das Risiko, dass die Bahn ausfällt
        - wir erwarten, dass alle Plätze belegt werden, daher wäre Unternehmen Geißler trotzdem günstiger
* Beschluss: wir entscheiden uns für das Unternehmen Geißler über 860€ - (4/0/0) - angenommen
* Beschluss: Wir beschließen bis zu 50€ für die Bahnanreise von Teilnehmern, denen die Anreise mit Bus nicht möglich ist (4/0/0) 
* Teilauto für Transport Essen und Getränke: es gibt auch Transporter, wir wollen einen kleinen Transporter 
     - Beschluss: Wir beschließen bis zu 250€ für Transporter zum Transport von Verpflegung und Equipment (4/0/0) 

## 9. Emails/Anfragen 
* Florian kümmert sich um die Studi-Anfragen

## n. Sonstiges 
* wenn man Sachen in den Telegram-Verteiler postet (vor allem bei potentiell politischen Themen) nochmal bei uns nachchecken bevor das in den Verteiler kommt
* Chloe und Elena fahren Sonntag zum Awareness-Workshop
* Sonntag 19:00 ist Treff der FTF und Vorschau für den Kulturabend bei Erik
* 500 Abo Special auf den Telegramchannel Video von den Erstibeuteln posten
* wenn Erstibeutel übrig sein sollten: es gibt 2 FSRä die momentan keine Erstibeutel haben, die können wir abgeben 
* Transponder müssen weiter organisiert werden: Max und Emre - Yasmin kümmert sich 
