---
---


# Protokoll 15.09.22

* Anwesend: Isidor (Martin, Chloe, Erik, Linus) -- NICHT beschlussfähig
* Protokoll: Linus

## 1. Orga

* Post-Corona wieder Sprechstunden etablieren.

## 2. Erstifahrt

* Organisatorisches klären
  --> Hinfahrt, ggf. mit einem Bus, Teil-Auto mieten, Einkaufsliste erstellen, etc.
  *Martin kümmert sich um Prätex Anmeldeservice für Anmeldung für Erstifahrt/Rudern Erstiveranstaltung
  *Beschluss: Task-Force-Food bildet sich aus Erik, Linus (es muss insbesondere auf Allergene/Essenspräferenzen geachtete und Alternativen gestellt werden)
  *Bus/Teilauto Orga (vertagt)

## 2.1 Veranstaltungsplanung
*Taskforce-Erstifahrt-Veranstaltungsplanung bildest sich aus allen Anwesenden (Erik, Martin, Isidor, Chloe, Linus)
--> Am besten Gut- und Schlechtwetteroptionen machen
*Ideensammlung
  *Produktiver Nachmittag zum Bearbeiten von den ersten Uebungsserien
  *Sportoptionen: Batminton, Tischtennis, Volleyball. Man könnte ein Turniere/Turniere bauen (Bierball, Tischtennis, Volleyball)
  *Nachtwanderung (Nachts Menschen durch Gruselkurs im Wald treiben)
  *Quizabend

## 3. Logo/Merchandise
* Design noch nicht zu 100% festgelegt (Stabstelle stellt sich quer, Erik (& Linus) arbeiten verschiedene Designs aus, die sie dann dem FSR und der Stabstelle präsentieren)
* ZEITLICHE EINSCHRÄNKUNG: MÖGLICHST BIS ENDE NÄCHSTE WOCHE IN PAD EINTRAGEN, DAMIT WIR DIE SHIRTS BEI DER ERSTI-FAHRT TRAGEN KÖNNEN
* Idee von Chloe: Sticker für Guerilla-Marketing


### 4.1 Rundmail
* Stand?
* Martin hat Vorschlag Mail Adressen aus dem Git zu nutzen und schreibt Elena


## 8. Veranstaltungen
* Ersti-Woche
  --> TODO: Ersti-Veranstaltungen übersichtlich auf Kalender darstellen - Yasmin
  * Sprechstundentag/Sprechstundenermöglichungswoche? (Vertagt)
  * Texte auf Website pushen

## n. Sonstiges
*NEUE FSR-Ideen
  *Anonymen Kummerkasten/Nörgelkasten auf Website
  *Ein unmittelbarerer Weg (bzw. ein Formular) damit Studis unkomplizierter selber Ideen einbringen/Veranstaltungen machen können.
     *Evtl. auch einfach ca. einmal im Monat Abstimmung für potenzielle Veranstaltungen machen um mehr den Interessen der Studis zu entsprechen.
  *Beschluss: Es bildet sich VVTF-Vereinfachte Veranstaltungen Taskforce. Kümmert sich um aktivere und unmittelbare Kommunikation (Abstimmungen, mehr Kanäle nutzen)
  *offene Sitzungen explizit anpreisen und Sitzungsstruktur in gewisser Regelmäßigkeit anpassen um mehr Leute reinzuholen.
