---
---


# Protokoll 22.02.22

* Anwesend: Isidor, Florian, Niel, Yasmin, Erik
* Protokoll: Isidor

## 1. Orga

* Protokolle der letzten Wochen hochladen
  * nichts zu besprechen
* Update Matrix - bitte beitreten wer noch fehlt
  * nichts zu besprechen
* Webseite aktualisieren
  * Yasmin hat Kalender angepasst
  * Vertrauenspersonen muessen noch eingetragen werden: Yasmin schreibt Eric deswegen an
* GitLab Login Text aktualisieren
  * Florian schreibt nach den Pruefungen aktuelleren Text
* FSR Wiki aufräumen
  * nichts zu besprechen
* Git aufraeumen
  * Elena und Yasmin in ca. zwei Wochen, klaeren wer noch mitmacht
  * verbinden mit Merch-Planung?

* in den Semesterferien zweiwoechig FSR-Sitzung
  * naechste Termine daher 8. und 22. Maerz
  * danach wieder regulaer, 29. Maerz

## 2. Stand Arbeitsgruppen

* Bewertungsplattform für Module
  * bis auf weiteres vertagt
* Logo/Merchandise
  * evt gemeinsame FSR Aktion zum designen in der vorlesungsfreien Zeit?
  * bis auf weiteres vertagt

## 3. Finanzen

* Kassenprüfung 2021 ist durch -> momentan Terminvereinbarung für Gespräch (1. Märzwoche)
  * Kassenprotokoll liegt nun vor
  * positiv ausgefallen :) 
  * Yasmin wird demnaechst Finanzen-Howto schreiben

## 4. Neues aus Gremien

### 4.1 Berufungskommission Large Scale Knowledge Management
* Stand?
  * wird vstl. Florian machen
  * Erstmal von TO runternehmen

### 4.2 Prüfungsausschuss
* Am 9.3. voraussichtlich nächste Sitzung
  * Beantragen, festzustellen dass Lehre bei CBDM beeintraechtigt war
  * Abmeldung von kumulierten Pruefungsverpflichtungen klaeren

## 5. Lehre und Studium

### 5.1 Soziale Netzwerke
* Evaluation sinnvoll
  * Stabsstelle Evaluation sagt, es sei fuer dieses Semester zu spaet
  * Nach der Pruefung selbst Feedback von Studierenden sammeln
  * evtl. auf Website veroeffentlichen
  * Es ging aber schon einmal waehrend des Semesters ueber die Stabsstelle,
     klaeren warum jetzt nicht mehr?

### 5.2 GITS Klausur
* Florian muss nochmal PA schreiben
  * Wird vor der PA-Sitzung noch gemacht

### 5.3 MuP1 Wiederholungsklausur
* Kann aufgrund der Personalsituation nicht angeboten werden
* Weiteres Vorgehen?
  * wenig Handlungsmoeglichkeiten
  * MuP2 Wiederholungsklausur nuetzt mehr Studierenden etwas
  * ==> erstmal so belassen

### 5.4 Analysis Prüfungsvorleistung
* Wurde angepasst
  * damit erledigt

### 5.5 Anwesenheitspflicht Seminar Skalierbare Datenbanktechnologien
* Anwesenheitspflicht ist nicht zulässig
  * Justitiariat hat es bestaetigt
* Florian bespricht das Thema in der nächsten PA Sitzung bezüglich Info an die Studis
  * Man will Studierende aber nicht dazu animieren, fernzubleiben

### 5.6 Freiversuche
* Paul hat nochmal Rektorat und PA angefragt
* Middendorf hat reagiert
* Mail zur Unterstützung noch nicht gesendet
* Weiteres Vorgehen?
  * Nochmal bei Paul nach aktuellem Stand fragen
  * Florian schickt nach Abstimmung ggf. noch Mail zur Unterstuetzung

### 5.7 Kooperationsmöglichkeiten bewerben

* HTWK, MLU Halle - Wittenberg
* Stand?
  * Noch keine Rueckmeldung vom Studienbuero
  * Trotzdem demnaechst bewerben,
      Studierende koennen auch selbst beim Studienbuero
      konkreter zu Modulen nachfragen

## 6. Veranstaltungen

### 6.1 kommende Veranstaltungen

* next Spieleabend
  * evtl. irgendwann im Maerz
* next Hackspace
  * externe Veranstaltungen in Uni-Raeumen sind wieder moeglich
  * Bei Kapazitaet wieder etwas planen
* Prof-Vorstellungsrunde im witzigen Format
* Semesterabschlussvorlesung
  * Yasmin hat wegen Raumbuchung kommuniziert
* Abschlussvorlesung Droste

* zu spaet fuer Semesterabschlussgrillen,
   evtl. Semesteranfangsgrillen organisieren?

### 6.2 Career Service

* Planung Veranstaltung mit dem Career Service
  * vertagt

### 6.3 Awareness Konzept & Reflexion Erstiwochen 2021

* wir sollten für zukünftige Veranstaltungen ein Awareness-Konzept erstellen
  * sollte u.a. den Umgang mit mit problematischen Situationen regeln
* Einarbeitung in Awareness Themen nötig -> AG gründen?
* Reflexion Erstiwochen 2021
* bis auf weiteres vertagt
  * nichts zu besprechen

## 7. Soziale Probleme durch Corona
* Stand?
  * vertagt

## 8. Rund-Mail
* Stand?

## 9. Emails/Anfragen
* Verdacht auf zurückverfolgbare Evaluationen? (09.02.)
  * bisher keine Faelle in der Informatik bekannt
* Gründungsaufruf LinksLohntSich (09.02.)
  * nicht per se ein FSR-Thema
* Anfrage zur Nutzung des Mailverteilers (12.02.)
  * muss auch nicht geteilt werden
* Vorlesungsfolien - CDM - bitte aus GIT entfernen (15.02.)
  * Copyright-Argument fragwuerdig
  * trotzdem Konfrontation vermeiden und entfernen
* Erfahrungsberichte M.Sc. Data Science (17.02.)
  * Yasmin fragt Emre, ob er antworten kann
* Bioinformatik (17.02.)
  * Studiengangsverantwortlichen anfragen,
      da es auf der Website uneindeutig ist
* Studo verteilt wieder Gutscheincodes an Fachschaften (17.02)
  * muss nicht geteilt werden
* Kontakt zu Studierenden des MSc Bioinformatik (20.02)
  * Link zur Master-Gruppe teilen, Yasmin macht das
* Zugang Gitlab (20.02)
  * Leute muessen sich an Fabian Schmidt wenden, Yasmin leitet weiter

## n. Sonstiges
