---
---

# Protokoll 22.09.22

* Anwesend: Linus, Erik, Yasmin, Elena, Martin, Yasmin, Niel, Isidor (beschlussfähig)
* Protokoll: Martin


## 1. Orga

* Erstiwochen: Kontaktperson für Beutelverteilung bestimmen + Mail an Ref
  * macht Erik (Annahme am 27.09. Augustusplatz), Elena trägt ihn gleich ein

## 2. Erstifahrt

* Orgatreff 26.9. ab 17 Uhr - mit Pizza!
  * Jede*r soll Matrix Nachricht an Erik senden mit Pizzawünschen
  * Erik fragt Konferenzraum an
* Organisatorisches klären
  --> Hinfahrt, ggf. mit einem Bus, Teil-Auto mieten, etc.
* Veranstaltungen-Taskforce
* Taskforce Essen (Linus, Erik, Elena)
  * Organisieren auch Teilauto + Metrokarte
* Beschluss: Wir beschließen einen vorläufigen Teilnehmendenbeitrag von 45€ (bzw. 25€ für FSR-Mitglieder) für unsere Erstifahrt, der die Drittelregelung und die vollständige Refinanzierung von Alkohol sicherstellt. Sollten Kosten geringer als erwartet ausfallen, behalten wir uns vor eine Teilrückerstattung dieses Beitrages zu beschließen. (5/0/0)


## 3. Logo/Merchandise
* Designvorschläge bei der Stabstelle eingereicht und Bestellung
erfolgt hoffentlich Anfang KW38
* Finanzierung? rechnen mit Standard-Modell, davon zahlen wir 1/3, Rest FSR Geld
* Warten auf Rückmeldung der Stabsstelle


## 4. Finanzen
* Antrag 3. Rate muss noch unterschrieben werden -> Isidor Montag
* Finanzierung für Sommerfest wurde im HHA genehmigt
* TODO Hilfsanträge für Erstifahrt und ggf. auch Veranstaltungen beim
Stura. Erstifahrt und ggf. Veranstaltungen müssen erst beschlossen
werden

## 5. Neues aus Gremien
* FakRat
  * Analytische Geometrie beschlossen, kommt jetzt auf Website und Stundenplan

## 6 Evaluationsordnung
abgeschlossen, von uns war niemand bei dem entsprechenden Treffen

## 7. Veranstaltungen
* next Spieleabend: siehe Erstiwoche
* Ersti-Woche
  * Texte auf Website pushen - Erik

* Campustour 04.10. endet mit Mensen. Beginn wird voraussichtlich auf
12:00 geschoben
* Campustour 11.10. soll auch mit spätem Mensagang enden
* Sprechzeiten Donnerstag 14-18 Uhr
* Öffentlichen Plenum erst Richtung November oder Dezember
  * ggf. mit Weihnachtstheme (Planung von
Weihnachtsveranstaltungswoche)
* Erik und Florian gehen zu Einführungsveranstaltungen, um uns und
unsere Veranstaltungen zu promoten
* Veranstaltungen von Yasmin müssen wegen Terminkonflikten von jemand
anderen übernommen werden
* Neue Telegruppen werden von Linus erstellt und von Erik mit auf die
Website gepackt

## 9. Emails/Anfragen
* Unterstützung für Unterkunft Proprädeutikum
  * out of date
  * Elena möchte eine hoch politische Mail ans Studienbüro schreiben,
dass wir leider niemanden mit finden konnten, weil wir keinen Verteiler
haben, um alle Studis/Erstis zu erreichen
 
## n. Sonstiges
* Buchungsangebot Feriencamp Radis: Andere Angebote müssen im Ordner
noch archiviert werden
* Für die Fahrt müssen voraussichtlich auch noch 3 Unternehmen
angefragt werden
  * Charterzug/wagen wäre der Traum ist aber nicht drin
