---
---

# Protokoll 29.03.22

* Anwesend: Niel, Elena, Isidor, Yasmin
* Protokoll: Yasmin

## 1. Orga

* Protokolle der letzten Woche hochladen macht Yasmin 
* Yasmin holt neues Druckerpapier

## 2. Stand Arbeitsgruppen

* Logo/Merchandise
  * gemeinsame FSR Aktion zum designen 
  * Yasmin schickt Link für dudle

## 3. Finanzen
  * Rücktritt Tom, Yasmin fragt im StuRa nach vorgehen
  * neue Stellvertretung gesucht - bitte melden :D 

## 4. Lehre und Studium

### 4.1 Soziale Netzwerke
* Evaluation sinnvoll
* Prüfungen sind durch

### 4.2 Freiversuche
* Mail Paul 7.2.
* Mail an aktuelles Rektorat? Nur noch bis übermorgen im Amt, neues Rektorat seht die Uni nach Aussagenals Präsenzuni
* Isidor setzt sich mit Paul in Kontakt


### 4.3 Terminkonflikt Nachklausuren ADS1 & Analysis
* nochmal beim Studienbüro nachhaken, dass da in Zukunft mehr drauf geachtet wird!

## 5. Veranstaltungen

### 5.1 kommende Veranstaltungen

* Grillabend am Freitag 
  * Alicja, Isidor, Florian und Yasmin helfen beim Aufbau
* next Spieleabend 
  * nochmal reminder wegen Raumbuchung, Yasmin schreibt Erik
* Abschlussvorlesung Droste
  * Niel schreibt Mail
  * Rahmenprogramm - Snacks und Getränke

### 5.2 Career Service
* Veranstaltung nächsten Dienstag nochmal im Telegram-Verteiler Reminder schicken
  * Anmeldung im tool bis 24h vorher offen
  * Niel ist dabei und unterstützt bei Technik, braucht noch speziellen Adapter
  * Prof. Scheuermann anfragen, um Leute, die bei MuP2 sind danach noch hinleiten zu können


## 6. Rund-Mail
  * Elena antwortet Neumann-Mails

## 7. Emails/Anfragen
  * Special Edition of Funding Newsletter concerning Ukraine Crisis (22.3.) - in Newsartikel packen? kann das jemand übernehmen? gern auch noch die Mail vom SafeSpace Leipzig dazu und evt die Mail von Frau Wendt
    * Elena übernimmt evt SafeSpace
    * Niel antwortet 
  * Einschreibekonflikte mit dem Prüfungsamt (23.3.) - Yasmin schreibt Florian und antwortet dann
  * Frage zum Masterstudiengang Informatik (25.3.) - auf Studienbüro verweisen? Niel antwortet
  * Google Summer of Code x DBpedia (24.3.)
  * Mail vom Career Service - wir bewerben die Programmierveranstaltung nochmal explizit


## n. Sonstiges
  * dudle für neuen (vorläufigen) Sitzungstermin - macht Yasmin
  * vorläufig bleibt aktueller Termin, außer wir finden bis nächste Woche einen neuen
  * Treffen weiter online oder wieder in Präsenz?
