---
---

# Tagesordnung 08.02.22

* Anwesend: Elena, Florian, Yasmin, Erik, Niel
* Protokoll: Niel

## 1. Orga

* Protokolle der letzten Wochen hochladen
* Update Matrix - bitte beitreten wer noch fehlt
* Webseite aktualisieren
  * Kalender
    * irgendwo existiert Mail dazu, gerne anpassen bei freien Kapazitäten
  * Vertrauenspersonen
* GitLab Login Text aktualisieren
  * Florian hat rechte bekommen dafür den Login Text zu ändern
  * explizite nennung für accountvergabe bei Fabian Schmidt
  * vielleicht zweisprachig
* Jobverteiler wurde lange nicht moderiert
  * Verantwortlichkeit klären
  * viele Menschen moderieren
* FSR Wiki aufräumen
  * bis auf weiteres vertagt

## 2. Stand Arbeitsgruppen

* Bewertungsplattform für Module
  * bis auf weiteres vertagt
* Logo/Merchandise
  * bis auf weiteres vertagt

## 3. Finanzen

* alles wie gehabt

## 4. Neues aus Gremien

### 4.1 Berufungskommission 
* W3-Professur Large Scale Knowledge Management 
* ein Studi ist ausgeschieden (Ende des Studiums)
* kennen wir jemanden der dem Fakultätsrat am 14.02 (nächste Woche) vorgeschlagen werden kann? 
  * bevorzugt Flinta, wir fragen in der Mastergruppe nach

### 4.2 Stuko
* Gräbe möchte einen Lehrauftrag an der Uni
* Triz-Praktikum wird als optionaler Teil im Lehrauftrag erwähnt
* Wir wollen sichergestellt haben dass Triz-Praktikum kein Pflichtteil des Moduls ist

## 5. Lehre und Studium

### 5.1 Soziale Netzwerke
* Stand?
  * Florian hat mal zugehört bei den Vorträgen

### 5.2 GITS Klausur
* Florian muss nochmal PA schreiben

### 5.3 MuP1 Wiederholungsklausur
* Aktuell keine geplant
* Bereits letztes Jahr ausgefallen, sollte Ausnahme bleiben
* Bogdan ist dran

### 5.4 Analysis Prüfungsvorleistung
* Es gab 14 statt 12 Übungsblätter
* Mail an Hardtke ist raus

### 5.5 Anwesenheitspflicht Seminar Skalierbare Datenbanktechnologien
* Antwort vom Justitiariat ist da: Anwesenheitspflicht ist nicht zulässig
* Weiteres Vorgehen?

### 5.6 Freiversuche
* Paul hat nochmal Rektorat und PA angefragt
* Weiteres Vorgehen?
* Wir schreiben an Rektorat Mail, dass wir Paul's Ansicht unterstützen
* Florian schreibt Mail

### 5.7 Kooperationsmöglichkeiten bewerben

* HTWK, MLU Halle - Wittenberg
* Stand?
* Jena hat auch tolle angebote, nur schwer mit öffis erreichbar
* vertagt

## 6. Veranstaltungen

### 6.1 kommende Veranstaltungen

* next Spieleabend
* next Hackspace
* Prof-Vorstellungsrunde im witzigen Format
* Semesterabschlussvorlesung
  * Wiegreffe hat geantwortet, ab 1. März wäre möglich
  * tendenziell 2. Hälfte März
* Abschlussvorlesung Droste

### 6.2 Career Service

* Planung Veranstaltung mit dem Career Service

### 6.3 Awareness Konzept & Reflexion Erstiwochen 2021

* wir sollten für zukünftige Veranstaltungen ein Awareness-Konzept erstellen
  * sollte u.a. den Umgang mit mit problematischen Situationen regeln
* Einarbeitung in Awareness Themen nötig -> AG gründen?
* Reflexion Erstiwochen 2021
* bis auf weiteres vertagt

## 7. Soziale Probleme durch Corona
* Stand?

## 8. Rund-Mail
* Stand?
* FSR Mathe stehen auch dafür, können geschlossen als Studi-Vertretung der Fakultät auftreten
* Elena kümmert sich weiter

## 9. Emails/Anfragen
* Altklausuren Softwaretechnik Prof. Siegmund (01.02.)
  * Florian antwortet
* Neue Formate bei Rohde & Schwarz (02.02)
  * wird nicht geteilt
* Informatica Feminale 2022 (03.02.)
  * Florian teilt
* Startup (06.02.)
  * Verweis auf Job Verteiler
* Fundsachen CIP-Pool (07.02.)
  * Niel antwortet, fragen ob jemand mal nachschauen kann
* Veranstaltungen im Februar im Career Service (07.02.)

## n. Sonstiges