---


---

# Protokoll 01.02.22

* Anwesend: Emre, Elena, Florian, Isidor, Niel, Yasmin
* Protokoll: Emre

## 1. Orga

* Protokoll der letzten Woche hochladen
* Update Matrix - Alicja, Melanie und Valentin fehlen im Moment noch.
* Unsere Webseite ist nicht ganz aktuell. Falls euch was einfällt, gerne ändern.
* FSR Wiki aufräumen
  * bis auf weiteres vertagt, evt in vorlesungsfreier Zeit/nach Klausuren?

## 2. Stand Arbeitsgruppen

* Bewertungsplattform für Module
  * Im Semesterferien sollte das Thema angegangen werden. Florian und Yasmin haben ab kommender Woche mehr Zeit und könnten sich damit auseinandersetzen.
* Logo/Merchandise
  * bis auf weiteres vertagt


## 3. Finanzen

* keine neuen Anträge

## 4. Neues aus dem Prüfungsausschuss
* Florian erzählt von seinem Meeting mit Prof. Stadler
* Stadler weist darauf hin, durch das Schieben der Prüfungen in kommenden Semestern eine relativ große Prüfungslast entstehen könnte.
* Lösungsvorschlag: Abmeldung von Modulen nachträglich eventuell auch nach Ablauf der Fristen bzw. Belegen einer Prüfung.
* Die Mehrheit ist für eine Möglichkeit zur Abmeldung von Modulen.
* Eine Masterarbeit für zwei Masterstudiengänge der gleichen Fakultät
    * Die Mehrheit der Profs sind eher dafür, dass man zwei Masterarbeiten schreiben sollte, um zwei Abschlüsse zu erzielen.

## 5. Lehre und Studium

### 5.1 Soziale Netzwerke

* Sehr schwer nachzuweisen, dass willkürlich bewertet wurde.
* PFL wurde in drei Teile geteilt:
    * Folien
    * Vortrag
    * Fachdiskussion (mit Formel)
    * Alle Teile können unabhängig voneinander wiederholt werden. Studienordnung sieht vor, dass PVL  bis zu zweimal wiederholt werden können. Im Fall von Sozialen Netzwerken können alle Teil-PVLs zweimal wiederholt werden.
* Bei Online-Veranstaltungen können nicht die Studis von der Veranstaltungen abgegrenzt werden.
* Module müssen mind. alle drei Jahre evaluiert werden. Das könnte man mit Prof. Bogdan besprechen und für dieses Semester eine Evaluierung ansetzen.

### 5.2 GITS Klausur

* Florian muss nochmal PA schreiben
* Nachklausur Termin steht (10.02)
* Vertagt

### 5.3 Kooperationsmoeglichkeiten bewerben

* insbesondere HTWK und MLU Halle-Wittenberg koennten relevant sein
* Antwort ist im Verteiler
* Bei der HTWK gibt es bereits eine Liste der anrechenbaren Modulen. Man muss sich bloß dort auch als Studi einschreiben.
* Isidor schreibt dem Studienbüro eine Mail diesbezüglich.

## 6. Veranstaltungen

### 6.1 (kommende) Veranstaltungen

* next Spieleabend
* Prof-Vorstellungsrunde im witzigen Format
* next Hackspace
* Semesterabschlussvorlesung wäre nach dem 1. März möglich
* Nachfragen, was bis Ende des Monats möglich wäre, zu veranstalten? Wird aber eher nicht in der Fakultät entschieden. Es wird eher hochschulweit entschieden.

### 6.2 Career Service

* Planung Veranstaltung mit dem Career Service
  * Max kümmert sich um eine Antwort
  * Der frühere Termin wäre besser, allerdings stimmen die Terminangaben nicht. Am besten da nochmal nachfragen.

### 6.3 Ersti-Woche Reflektion

* Wie soll wissen über Veranstaltungen nachhaltig gespeichert werden?
* was ist gut, was ist schlecht gelaufen, was gibt es in Zukunft zu beachten?
* Vorstellung in großen Ersti-VLs
* Radtour
* Kneipentouren
* Campus-Rallye
* Informatik-Quiz
* Master Kneipentour
* Hackspace
* alles bis auf weiteres vertagt

### 6.4 Awareness Konzept

* wir sollten für zukünftige Veranstaltungen ein Awareness-Konzept erstellen
  * sollte u.a. den Umgang mit mit problematischen Situationen um regeln
* Einarbeitung in Awareness Themen nötig -> AG gründen?
* bis auf weiteres vertagt

## 7. Soziale Probleme durch Corona
* Niel schreibt in der Woche eine Mail an die verantwortliche Stelle

## 8. Rund-Mail
* Bene hat angefragt, ob wir nicht nochmal über das Rundmail Thema sprechen können
* Kontext: Informationen sollen alle Studis erreichen, besonders sowas wie Umstellung auf Tool oder Abmeldung von Klausuren -> können wir vlt. Rundmails schicken an alle als FSR, oder sowas?
* Wir warten noch auf eine Antwort. Elena hat den Hut auf.

## 9. Emails/Anfragen
* DBS1 Klausur (26.01) -> Erik darauf hinweisen, dass er den Link mit dem Link von dem Newsartikel ersetzen kann und dann die Nachricht absenden. (Yasmin macht das)
* Altklausurenzugang (28.01) -> Yasmin sucht die Klausuren raus und antwortet der Person.
* Fragen bezüglich Master digital humanities (31.01.) -> Yasmin antwortet und leitet an Burghardt weiter.

## n. Sonstiges

* Abschlussvorlesung Droste
  * Hat jemand Hut auf?
