---
---

# Protokoll 20.10.22

* Anwesend: Martin, Elena, Chloe, Emira, Linus, Erik, Yasmin
* Protokoll: Martin

## 1. Organisatorisches

* neuer Sitzungstermin
  * aus Umfrage ergebener Haupt-Termin: dienstags 17:15?
  * Alicia und Ben nicht abgestimmt
  * Bis Sonntag trägt sich jede*r ein, dann wird erstmal nach dem nächsten Termin geschaut
  * alternierende Termine bleiben eine Option
  
* Transponderübergabe
  * Emre und Melanie fehlen noch


## 2. Gremien-Arbeit

* StuRa
  * Konsti-Sitzung
  * Da Elena kommisionarisch im Amt ist, nächste Woche Ersatzentsendung
* FakRa
  * Vorschlag von Prodekan Maletti, dass Bogdan Studiendekan Informatik wird von unserer Seite aus ok
* StuKo
  * Evaluationsordnung
  * Studienverlaufsplan Lehramt Informatik
  * nur ein Bruchteil der DS Studenten können ihre 30LP machen. 
    * Fazit: es sollen Kapazitäten in bestehenden Modulen geschaffen werden und DS Module für Master Info geschlossen werden. NC hat sehr viele Nachteile
  * Bachelorstudienveraufsplan Info wird angepasst (MuP und ADS nicht beides im 1. Semester)


## 3. Lehre und Studium

* Master-Studierbarkeit
  * Einige Studis haben noch Extra Plätze bekommen, reichen tut es aber noch nicht. Besonders Prüfungsformen stehen Skalierbarkeit im Weg
* von Gina: 2 Fehlversuche trotz fehlender Prüfungsvorleistung im Modul DBS1 (Bafög gab Bescheid, Prof uneinsichtig: "sie müssen sich abmelden")
  * Florian und Emira sind dran. Geht wahrscheinlich zu Stadler/Prüfungsausschuss

## 4. Finanzen

* 1000€ vom Stura, zweckgebunden + unserem Beitrag als FSR => 35€ pro Teili/25€ pro FSRler
  * Das Abzurechnen wird erstmal vertagt, da Aufwand
  * 5,50€ für Bettwäsche werden verrechnet, Erik hat die Liste
* Tickets von denen, die Zug gefahren sind wurden eingesammelt

## 5. Veranstaltungen

* Ersti-Woche
  * danach Recap und wichtige Dinge für das nächste Jahr festhalten
    * Wird bei einer Präsenzsitzung besprochen
    * Gerne aber auch im Voraus unter den jeweiligen Punkten ins Pad
* Offizieller CCC Congress abgesagt
  * Man könnte einen lokalen CCC Congress mitplanen
  * Linus fragt dezentrale mal an, was da lokal geplant ist

## 6. Erstifahrt

* Bitte alle Rechnungen/Kassenzettel und Auslagenrückerstattungen zeitnah ausfüllen und abgeben
* Yasmin fängt demnächst mit Abrechnung und allen Überweisungen an :)


## 7. FSR-Studi-Vernetzung

* Rundmail
  * Rektoratsbeschluss: Alle dezentrale Server werden abgestellt. Zentraler Server für RUndmails ist gewünscht (voraussichtlich März). Bis der steht, passiert nix.
  * Neumann weiß nicht, ob das über ALmaweb geht. Er möchte sich da austauschen. 
* Fachschafts-FSR-Rats-Handy mit Prepaid SIM für einen "persönlichen" (eher: für Studis niedrigschwelligen) Nachrichtenaustausch über Telegram/WhatsApp/...
  * Telegram geht auch ohne Mobilfunknummer/Handy
  * Whatsapp und co. erstmal zurückgestellt
 
## 9. FSR-intern-Vernetzung

* Probleme mit Matrix
  * Übersichtlichkeit in Matrix: verschiedene Kanäle oder Threading?
  * Vernetzungs Taskforce entstanden, um Lösungen zu erwägen
* TO-Aktualisierung
  * Erik bietet sich als TO-Verantwortlicher an (nimmt Punkte auf Whatsapp entgegen und ergänzt die auf TO)

## 10. Emails

* Wissensdatenbank out of date
  * open source Ansatz?

## n. Sonstiges

* Seiten im Git ohne Editier-Zwang ansehen können?
  * Hoffnung auf GitLab Update besteht noch, sonst keine Idee
  * lokal nutzen ist auch möglich
* Kreppband besorgen - ist im Topf "Büromaterial" eingeplant, Yasmin kümmert sich drum
