---
---


# Protokoll 25.07.22

* Anwesend: Niel, Elena, Florian, (Martin), Yasmin, Max - beschlussfähig
* Protokoll: Yasmin 

## 1. Orga

* Termin nächste Konsti-Sitzung ausdoodlen -> erste 2 Augustwochen
* Gendern in Texten (Webseite)
  * wir gendern mit Stern :)
* Rücktritt von Mitgliedern
  * wird sind nur noch 7 offizielle Mitglieder, also ab 4 beschlussfähig

## 2. Sommerfest
* DJ mit Ilse ist geklärt, alles andere auch, machen demnächst Nutzungsvereinbarung
* Geld vom StuRa ist beantragt
* Schichtplan für Einlass? 
* Awareness-Team + Schichten -> beim letzten Sommerfest gab es ein Banner mit Personen, die sich dort aufhalten
  * designierter Ort, an den im Fall ausgewichen werden kann
  * Max macht Schichtplan
* Namensschilder!
* Plakat muss noch gemacht werden -> dann schnell Werbung 
* brauchen wir noch Unterstützung? 
* Schilder, dass man im Innenbereich nicht rauchen darf!
* Beschluss: wir beschließen, das Sommerfest im Ilses Erika stattfinden zu lassen und dafür bis zu 600€, davon einen eigenen Beitrag (FSR Informatik) von 150€ zu zahlen (5/0/0) - angenommen

## 3. Erstifahrt
* wir fragen an


## 4. Neues aus Gremien
* FakRat
  * unsere Fakultät bietet kein SQ-Modul mehr an
  * Studiengang berufbildende Schulen für Info beschlossen und Mathe abgelehnt

## 5. Lehre und Studium

### 5.1 Rundmail
* Neumann ist an der Sache dran, wird aber noch etwas brauchen

### 5.2 Anlaufstelle bei sexistischen Kommentaren
* Vanessa, ihr eine Mail schreiben

## 8. Veranstaltungen
* next Hackspace: morgen! nochmal bewerben
* Ersti-Woche - grad keine Updates

## 9. Emails/Anfragen
* FSR-Kommunikation: 10.8. Grill- und Spieleabend für alle FSRä und Referent:innen - Einladung an alle ist raus
* KiF 50.5 - 17.-21.8. in Berlin

## n. Sonstiges 
* Reminder an Studis, dass Semesterbeitrag bis 15.8. überwiesen sein muss
