---
---

# Protokoll 03.11.22

* Anwesend: Florian, Erik, Linus, Elena, (Denise, Marvin, David)
* Protokoll: Linus

## 1. Organisatorisches

* Protokoll der letzten Woche hochladen -> Macht Florian
* neuer Sitzungstermin
  * Auswertung Umfrage (Erik) -> 7 Leute Montag 19:15, 6  Leute Donnerstag 11:15
  * alternierende Termine? -> Ungerade Montag, Gerade Donnerstag
  * Veröffentlichung -> Elena will es machen (Auf Website und in Telegram Channel)
* informelle Frage zur Absageschranke bei Sitzungsgröße (Erik) 
  * Florian meint ab (Leuten >= 4) sollte Sitzung definitiv stattfinden, aber es gilt viele Sonderfälle zu betrachten. Es sollten allgemein Leute da sein, falls Studis kommen wollen.
* falls wer früher weg muss; Antrag für erhöhte Priorität von Recap Ersti-Veranstaltungen
* Transponder
  * Emre (Yasmin) -> Emira
  * Melanie -> Ben ??? (Auf jeden Fall drum kümmern). Elena wird von Melanie ignoriert.
  * Übergabe-Protokoll (Emira, Erik, Linus, Ben(?)) -> Erik bringt sie nächste Woche mit.

## 2. Anliegen von Denise
* Es gibt eine AG SIGMA* und Denise ist die einzige Person, die sich darum kümmert.
* Hat keine Rückmeldung vom StuRa, ob es noch eine AG ist.
* Braucht Hilfe um sich drum zu kümmern, möchte Räume buchen, möchte nicht, dass die AG stirbt, wenn sie ihre Masterarbeit abgibt.
  * Erik schlägt über den FSR Räume dafür zu buchen.
  * Florian meint Tarek könnte problemlos Räume für Hackspaces buchen, dann Denise wohl auch für SIGMA*.
* Möchte dieses Semester drei Treffen veranstalten um Leute in die AG zu holen.
  * Erik schlägt vor, dass Denise Elena einen Text schickt und wir ihn in den Verteiler schicken um die AG(?) zu bewerben.
  * Denise ist noch selbst Admin im Telegram Verteiler. -> Mal die ganzen Altmitglieder entfernen, um den Channel etwas zu entmüllen.

## 3. Gremien-Arbeit

* StuRa (Alicja, Elena, Erik, (Martin))
  * Größter Streitpunkt war Genderdebatte über paritätische Besetzung von Zweiplatzbesetzen Stellen -> Wurde abgelehnt.
  * Erik ist jetzt im Lehramtsausschuss.
* PrüAu (Emira, Florian)
  * Nichts neues, wird wohl bei nächster FakRat Sitzung neu gewählt.
  * DBS1: Fehlversuche trotz fehlender Prüfungsvorleistung -> Hat Florian auf To-Do Liste.
  * Florian kümmert sich auch um die Gruppenzusammenwürflung bei Wahrscheinlichkeitstheorie.

## 4. Lehre und Studium

* Master-Studierbarkeit
  * Linus Thrän hakt Ende November nochmal nach (und macht Anfrage auf N.C.)
* Gespräch mit Prorektor Gläser (Prorektor für Lehre und Studium) am 08.11
  * Elena wollte nochmal auf das Gespräch hinweisen
  * Es gibt jetzt einmal im Semester ein Gespräch mit ihm
* Haben wir Maletti auf Anfrage geantwortet, ob Bogdan neuer/alter Studiendekan sein soll? 
  * Wir glauben ja.


## 6. FSR-Merch

* Neuigkeiten von der Stabstelle (Erik)
  * Sie meinen Uni-Logo vorne, FSR-Logo hinten wäre okay
  * Erik postet nochmal den Vorschlag in den Element Channel


## 8. Veranstaltungen

* November:
  * next Hackspace: 16.11. ab 19 Uhr im FKH -> Erik schreibt Tarek, dass da Feiertag ist (Uni hat zu)
  * next Spieleabend: wahrscheinlich 11.11.
  * veröffentlichen (Telegram/Website)
* "Weihnachts"-Woche (Lasertag, Schlittschuh mit Mathe, Weihnachtsvorlesungen, extra offene (Spezial-)Sitzungen etc.)
  * Erik will gerne Lasertag organisieren
    * Man braucht für eigene Halle min 50 Leute
    * Ginge 2 Stunden (17:00-19:00) (Man kann es mit mehr Leuten nach hinten hin öffnen)
    * Florian meint es sollte nicht finanziert werden, da die Möglichkeiten sowieso gering sind und Planung schon gut ist.
      * Snacks für den Pausenraum zu organisieren ist eine Option + WASSER (und andere Alkoholfreie Getränke)
  * Erik will es den Mathe-Leuten öffnen.

* nicht direkt von uns aber: FSR Jura Mail (02.11) zu Weihnachtsmarkt und Kinoabend


## 9. FSR-Studi-Vernetzung

* vertagt bis März(?): Rundmail (Elena)
* Matrix-Telegram-Bridges (Isidor) 
  * Studis hatten sich gewünscht, dass für alle Modulgruppen Bridges eingerichtet werden. Evtl. erstmal bei uns testen.
  * Mit Bridge kann man E2E-Verschlüsselung nicht mehr nutzen.
  * Studis würden sich gern selbst auch damt beschäftigen -> In Sitzung holen.
  * Isidor meint er könnte etwas einrichten, wenn sich jemand von der "Telegram Seite" mit ihm zusammensetzt. -> Macht Martin
  * TU-Dortmund macht aktiv Bridges, meint aber man muss auch aktiv danach schauen.


## 10. Emails 

* von Ralf: Wissensübersicht stark veraltet (Martin)
* Brief von Teilnehmer:innen Analysis (31.10.) 
* Unfaire Bewertung von Prüfungsaufgaben in Wahrscheinlichkeitstheorie (30.10.) -> Florian kümmert sich.
* Vorlesungen | Fragen (24.10.)
* Ablehnung/Widerspruch DStip (14.10.) 