---
---

# Protokoll 08.03.22

* Anwesend: Emre, Elena, Max, Yasmin, Niel, Isidor, Alicja, (Erik)
* Protokoll: Max

## 1. Orga

* Protokoll der letzten Woche hochladen
* Webseite aktualisieren
  * Vertrauenspersonen -> Vorschlag von Eric
    * Yasmin hat Mail an Eric geschrieben, warten auf Antwort
* GitLab Login Text aktualisieren
* FSR Wiki aufräumen

## 2. Stand Arbeitsgruppen

* Bewertungsplattform für Module
  * bis auf weiteres vertagt
* Logo/Merchandise
  * evt gemeinsame FSR Aktion zum designen in der vorlesungsfreien Zeit?
  * bis auf weiteres vertagt

## 3. Finanzen

* Kassenprüfung 2021 ist durch -> Gespräch hat am 5.3. stattgefunden

* Antrag von Erik (Mail 1.3.): bis zu 100€ für Spieleabend Anfang April
    * alle sind einverstanden - keine Einwände, Abstimmmung im Block (siehe weiter unten)
    * Zusammenschluss mit dem FSR Mathe soll anstehen, um sich über Kostenaufteilung auszutauschen
* Antrag von Erik (Mail 1.3.): bis zu 200€ für Grillabend 1. April
    * alle sind einverstanden - keine Einwände, Abstimmmung im Block (siehe weiter unten)
* Erneuerung Antrag der AG Link (7.3.): bis zu 626€ für Klausurtagung
    * Kosten von 626€ sind für 17 Personen angedacht
    * 2/3 der Kosten werden vom FSR getragen -> sind 417€
    * Abstimmung dieses Antrags findet ebenfalls in einer Blockabstimmung statt
* jetzt schonmal Geld für eine Kneipentour für neue Master-Erstis beschließen?
    * 50€ Finanzierung sollte ausreichen für Kästen Mate/ Cola als alkoholfreie Alternative
    * Abstimmung findet unten im Block statt

* Beschluss: Finanzierung Grillabend 200€, Spieleabend Anfang April 100€, Klauta AG-Link ca. 417€ (2/3 des Gesamtbetrags), Kneipentour 50€:
    * (7/0/0) angenommen

## 4. Neues aus Gremien

### 4.1 Berufungskommission Large Scale Knowledge Management
* Stand?

### 4.2 Prüfungsausschuss
* Am 9.2. voraussichtlich nächste Sitzung

## 5. Lehre und Studium

### 5.1 Soziale Netzwerke
* Evaluation sinnvoll
* Stand?

### 5.2 GITS Klausur
* Florian muss nochmal PA schreiben

### 5.3 MuP1 Wiederholungsklausur
* Kann aufgrund der Personalsituation nicht angeboten werden
* Weiteres Vorgehen?

### 5.4 Analysis Prüfungsvorleistung
* Wurde angepasst

### 5.5 Anwesenheitspflicht Seminar Skalierbare Datenbanktechnologien
* Anwesenheitspflicht ist nicht zulässig
* Florian bespricht das Thema in der nächsten PA Sitzung bezüglich Info an die Studis

### 5.6 Freiversuche
* Paul hat nochmal Rektorat und PA angefragt
* Middendorf hat reagiert
* Mail zur Unterstützung noch nicht gesendet
* Weiteres Vorgehen?
* wir fragen bei Florian nach

### 5.7 Kooperationsmöglichkeiten bewerben

* HTWK, MLU Halle - Wittenberg, Jena
* Stand?
    * schwierig, bisher noch keine Antworten von Studienbüros und FSRs der anderen Unis
* Max schreibt Artikel zum Informieren über Modulwahl und Kooperationen mit anderen Unis

## 6. Veranstaltungen

### 6.1 kommende Veranstaltungen

* next Hackspace - news?
* Prof-Vorstellungsrunde im witzigen Format - Reminder-Mail an Burghardt - wer, wann, wo?
* Semesterabschlussvorlesung
* Abschlussvorlesung Droste

* Grillabend 1.4.
* Master-Kneipentour organisieren (14.4.)
    * soll über einige Dozierende beworben werden bzw. in den Master VLs selbst
* Spieleabend ab zweiter Aprilwoche angesetzt, hängt von Raumplanung an
    * soll über einige Dozierende beworben werden bzw. in den Master VLs selbst

### 6.2 Career Service

* Planung Veranstaltung mit dem Career Service

### 6.3 Awareness Konzept & Reflexion Erstiwochen 2021

* wir sollten für zukünftige Veranstaltungen ein Awareness-Konzept erstellen
  * sollte u.a. den Umgang mit mit problematischen Situationen regeln
* Einarbeitung in Awareness Themen nötig -> AG gründen?
* Reflexion Erstiwochen 2021
* bis auf weiteres vertagt

## 7. Soziale Probleme durch Corona
* Stand?

## 8. Rund-Mail

* nach Mail über Information, dass wir Einschreibemodalitäten an Studis weiter vermitteln sollen
    * Elena vernetzt sich mit FSR Mathe, gemeinsan setzen wir uns für fakultätsinterne Rundmails ein

## 9. Emails/Anfragen
* Verdacht auf zurückverfolgbare Evaluationen? (09.02.)
* Anfrage zur Nutzung des Mailverteilers (12.02.)
* Vorlesungsfolien - CDM - bitte aus GIT entfernen (15.02.)
* Erfahrungsberichte M.Sc. Data Science (17.02.)
* Bioinformatik (17.02.)
* Studo verteilt wieder Gutscheincodes an Fachschaften (17.02)
* Kontakt zu Studierenden des MSc Bioinformatik (20.02)
* Zugang Gitlab (20.02)

## n. Sonstiges
