---
---

# Protokoll 07.04.22

* Anwesend: Yasmin, Elena, Florian, Erik
* Protokoll: Florian

## 1. Orga

* Protokoll der letzten Woche hochladen
  * Yasmin macht das
* Vertrauenspersonen Webseite aktualisieren
  * Zur Zeit nicht möglich
* GitLab Login Text aktualisieren
  * In Arbeit
* FSR Wiki aufräumen - in Angriff genommen
  * In Arbeit


## 2. Stand Arbeitsgruppen

* Bewertungsplattform für Module
  * bis auf weiteres vertagt
* Logo/Merchandise
  * gemeinsame FSR Aktion zum designen
  * Yasmin, Elena und Erik treffen sich dafür am Ostersamstag
  * Weitere Personen können gerne mitmachen

## 3. Finanzen

* wir brauchen eine neue stellvertretende Finanz-Person
  * Müssen beschlussfähige Sitzung abwarten
  * Bitte überlegt euch, ob ihr das gerne übernehmen wollt

## 4. Neues aus Gremien

* nichts neues

## 5. Lehre und Studium

### 5.1 Soziale Netzwerke
* Evaluation sinnvoll
* Florian kümmert sich drum und schreibt Studis an

### 5.2 Freiversuche
* Paul hat nochmal Rektorat und PA angefragt
* Middendorf hat reagiert
* Wir lassen das Thema fallen, da es nicht mehr aktuell ist


## 6. Veranstaltungen

### 6.1 Recap Grillen

* Meinungen?
  * Ziemlich cool, weniger Leute als erwartet (ca. 40)
    * Ggf. da wir es nicht über die News auf der Website veröffentlicht haben
  * Hygienevorschriften (2G+ etc.) hätten wir besser kommunizieren können
  * Unterschied Destille und Destillery nochmal explizit schreiben
* Text fürs Git für Orga schreiben
  * Yasmin macht das

### 6.1 kommende Veranstaltungen

* Spieleabend -> 14.4. (Gründonnerstag) in Kooperation mit FSR Mathe
  * Felix-Klein Hörsaal und weitere Räume
  * Erik und Yasmin haben Hut auf
  * Weitere helfende Personen sind herzlich Willkommen
  * Poster wird aufgehangen
  * Yasmin schreibt Telegram Verteiler Nachricht
  * Yasmin und Florian testen mal, ob wir mit den Transpondern in die Räume kommen
* Abschlussvorlesung Droste
  * vertagt
* Rest Erstibeutel aus Büro verteilen?
  * Zum Spieleabend

### 6.2 Career Service
* Recap Veranstaltung
* vertagt

### 6.3 Awareness Konzept
* wir sollten für zukünftige Veranstaltungen ein Awareness-Konzept erstellen
  * sollte u.a. den Umgang mit mit problematischen Situationen regeln
* Einarbeitung in Awareness Themen nötig -> Florian hat Hut auf
* Elena organisiert gerade Workshop zu diesem Thema
* bis auf weiteres vertagt

## 7. Corona
* Soziale Probleme
* Standpunkt zu Präsenzsemester, konkrete Anfrage von Studi
  * Aktueller Umgang mit Pandemie sehr kritisch für Risikogruppen
  * Online Formate erwünschtsch
  * Auch relevant, wenn man durch Terminkonflikte nicht an Veranstaltungen teilnehmen kann
  * Florian schreibt Bogdan

## 8. Rund-Mail
* Antwort von Herrn Neumann + DSB (Datenschutzbeauftragter) im Verteiler
  * Richlinie vom Rektorat existiert, Rektorat formt sich aber gerade neu
  * URZ und Studierendensekretariat nächste Anlaufstelle
  * Elena kümmert sich drum
* Ben bietet Hilfe an, wenn wir uns ans Rektorat wenden wollen
* Weiteres Vorgehen

## 9. Telegram-Gruppen und Struktur
* Linktree zum sammeln aller Modulgruppen exisitiert
* wie verfahren mit Semestergruppen?
* Übersicht im git gestartet, dort können alle bearbeiten
  * Gerne befüllen
* Verschiedene Vorschläge wie Gruppen organisiert werden können

## 9. Emails/Anfragen
* Studierbarkeit Master Data Science (02.04.)
  * Florian schickt Mail hinterher, dass es auch vielen anderen Studis so geht


## n. Sonstiges
* Vor der nächsten Wahl neue Leute anwerben
  * Offene Sitzungen abhalten und vorher bewerben, damit Studis einen Einblick erhalten
