---

---

* Anwesend: Isidor, Niel, Elena, (Erik), Florian, (Linus), (Tarek)
* Protokoll: Florian

## 1. Orga

* Protokoll der letzten Woche hochladen
  * wir warten noch da erst gestern verschickt
* Mail von Eric zu Protokollzugänglichkeit
  * noch nichts neues
* Wir haben Post (Juhu!)
  * Career Service Veranstaltung im SoSe22 Plakat + Flyer
    * Plakat an die Pinnwand neben dem Büro
    * Flyer in den Arbeitsräumen verteilen
  * Informatica Feminale Plakat, Flyer, Lesezeichen
    * Großes Plakat an die Pinnwand vor Felix-Klein
    * Kleine Plakate an die Computer Pools
    * Anmeldeschluss 21.06., am besten auf Plakaten vermerken
  * FifF Magazin
  * VDI-Karriereführer
    * auch durch die Fakultät yeeten
  * Florian kümmert sich drum
  
## 2. Wahlen 

* Vorstellungen für Plakate heute Deadline! Bitte schreiben/schicken!!!
  * Friendly reminder: Texte einreichen
* Werbeplakate machen
  * Yasmin hat Hut
* Text Website mit Vorstellungen machen
  * Florian könnte machen wenn Yamin zu viel zu tun hat
* Wahlanreiz
  * FSR Mathe macht Eis, die Studis können entscheiden was sie nehmen wollen
  * Wir entscheiden uns für Pfannkuchen (Berliner)
    * Erik bestellt je 75 pro Tag
  * Zusätzlich veganes Angebot -> Manner-Waffeln (kurzfristig organisiert)
* Plakat für Ziege um direkt drauf aufmerksam zumachen
  * Elena hat Hut
* Schichtplan Wahl
  * Niel schickt den Link rum

## 3. Arbeitsgruppen

* Logo/Merchandise
  * Pad? - Erk ist dran
* Kooperation Mathe/ Info FSR
  * vertagt
* AG Erstifahrt
  * vertagt

## 4. Finanzen

* Unterlagen sind im StuRa, müssen unterschrieben werden, danach weiter warten
* Antrag AG Link und Sigma* für Frauen*-Festival (50-100€)
  * vertagt, Florian gibt kurz Rückmeldung an Antragsteller

## 5. Neues aus Gremien
* Berufungskommission Large Scale Knowledge Management hat stattgefunden

## 6. Lehre und Studium

### 6.1 Rundmail
* Nochts neues

### 6.2 Evaluationsordnung
* FSR FaRaPhy hat eine Rundmail geschrieben zur Änderung der Evaluationsordnung
* Evaluationsordnung soll so geändert werden, dass Ergebnisse vom Punkt "Gesamtzufriedenheit mit der Lehrveranstaltung" von allen evaluierten Lehrveranstaltungen der StuKo vorgelegt werden
* Wir unterstützen das Anliegen, Elena antwortet

### 6.3 Begründung für Bewertung von Seminarvorträgen
* Trends in Data Analytics and Machine Learning
* Rahm gibt keine ausreichende Begründung für die Benotung der Vorträge an
* Florian & Paul sind dran

## 7. Veranstaltungen
* next Spieleabend/e: 30.6.
  * Räume sind reserviert
* letzter Hackspace: 10.6.
  * war gut, Leute wollen Hackspace in den Semesterferien
  * Tarek und Ben sind dran
  * Idee: Ein Projekt/Spiel, dass immer weiter programmiert wird
* Sommerfest mit FSR Mathe
  * nichts neues
  * Neue Verordnung der Stadt zum Thema Nutzung / Buchung der Grünflächen, sollten wir unbedingt beachten, könnte doofe Regeln enthalten
* Ersti-Woche
  * Text auf Website pushen
  * Florian macht das

## 8. Emails/Anfragen
* Kooperationsanfrage | Lerntasche (30.05.)
  * schonmal besprochen, für uns uninteressant
* SQ-Modul „Digitale Informationsverarbeitung“ (01.06.)
  * Wir haben keine Materialien, Elena antwortet und gibt weitere Tipps
* Digital Humanities (10.06.)
  * Yasmin hat schon geantwortet
* FLINTA* Statistiken (01.06.)
  * Florian macht das
  * Perspektivisch: Gleichstellungsbeauftragte anfragen

## n. Sonstiges

