---
---

#  21.04.22

* Anwesend: Alicja, Niel, Max, (Erik)
* Protokoll: Max
* nicht beschlussfähig

## 1. Orga

* Protokoll der letzten Woche hochladen
* GitLab Login Text aktualisieren
* FSR Wiki aufräumen
* Person für DSTip Vergabekommission bestimmen
    - Erik schreibt in die FSR Gruppe -> suchen noch Person

## 2. Wahlen

* Wahlen: 21.+22.6. -> Aufstellungen bis 5.5.
* Es hängt eine Liste zum Eintragen im Büro, ansonsten auch gerne direkt im StuRa Glaskasten
* FSR Vorstellungsveranstaltung vorher
    - Wieseke Mail schreiben, ob in VL Zellularautomaten beworben werden kann -> macht Max
    - Elena meinte in einer Burkhardt Veranstaltung kann man das gut bewerben
* Leute motivieren, direkt ansprechen! -> vlt. auch Aufruf im Verteiler?
    - z.B. direkt auf der Master Kneipentour
    - Erik schreibt Aufruf im Telegram Verteiler
* Wahlvorstand, Wahlverantwortliche und Wahllokal Formular an den Wahlvorstand
  - Info: Früher haben wir und mit dem FSR Germanistik den Ziegenledersaal geteilt
  - verlegt auf nächste Sitzung

## 3. Arbeitsgruppen

- Bewertungsplattform für Module
- Logo/Merchandise
  - Wer will was? -> Bestellung
  - Kugelschreiber?
  - Tshirts/ Pullis mit Namen -> gut für zukünftige Veranstaltungen
  - Tassen?
  - wir müssen wissen, wer was möchte -> Erik spricht sich mit Yasmin und Elena ab, ein Pad soll entstehen
  - wie können Leute eine Bestellung wegen der Tassen abgeben? -> Datenschutz?
- neue AG Kooperation Mathe/ Info FSR
    - die neue AG soll sich um zukünftige Spieleabende, etc. kümmern
    - Yasmin + Erik kümmern sich da gerade drum

## 4. Finanzen

- neue Stellvertretung - vertagt

## 5. Lehre und Studium

### 5.1 Soziale Netzwerke
- Evaluation sinnvoll
- Abwarten bis Prüfungen durch

### 5.2 Bewerbung Telegram Chat Gruppen Sammlung
- immer wieder wollen Studis den Linktree-Link zu den Telegram Gruppen beworben haben
- wir sollten evtl. die Git Übersicht der Links auf die Website packen und nochmal bewerben?
- Eintrag auf Website im Gitlab FAQ
- Generell auf Website präsenter gestalten
- an die FSR Tür packen
- vlt. an die Telegram-Gruppen Beschreibung anheften
- Max kümmert sich um Bewerbung
- Alle sollen aber die Übersicht selbst ergänzen

### 5.3 Studierbarkeit Master
- Antwort von Bogdan im Verteiler
- Bogdan hat selbst keine Zahlen bezüglich Auslastun und Studierbarkeit
- er kennt keine direkte Lösung
- Bogdan ist dafür einen NC einzführen und keine neuen Studis im Sommer zuzulassen
- wie gehen wir damit um?

## 6. Veranstaltungen

### 6.0 Career Service
- Evaluation Veranstaltung
- Veranstaltung zu Alternativen zum Programmieren als Job - war eher eine thematische Verfehlung
- Frau Hiebner vom Career Service kommt nochmal in unsere Sitzung um mehr Feedback und weiteres Vorgehen zu besprechen
- wir sollen Mail an sie schreiben -> nächste Sitzung

### 6.1 vergangene Veranstaltungen
* Jet kickern -> 12.4.
* Spieleabend -> 14.4. in Kooperation mit FSR Mathe

### 6.2 kommende Veranstaltungen
* Master Kneipentour 21.4.
* Abschlussvorlesung Droste
    - Gespäch mit Droste im Mai/ Juni
    - Niel hat Hut auf
    - Droste hat Lust
* nächster Hackspace
    - Tarek und Ben wollen das Planen
    - geplant für 28.4. -> aber Raum muss noch gebucht werden
* Rest Erstibeutel aus Büro verteilen?
    - monatlicher Spieleabend -> da kann man das evtl. Verteilen
    - nächster Hackspace soll stattfinden

## 7. Rund-Mail
- Datenschutzbeauftragter hat geantwortet auf Elenas Mail
- Richtlinien sind sehr schwer und aufwändig
- Elena hat noch Mail ans URZ geschickt -> wir warten deren Antwort ab
    - Frage ist, wie einfach ist es bzw. wie geht es überhaupt den Mailverteiler aufzusetzen

## 8. Emails/Anfragen
* Frage zum Masterstudiengang Informatik (25.03.)
* Buchpaketsendung zur Fachschaft (31.03.)
* Abschlusszeugnis (14.04.)
* Schlüsselqualifikation durch Kernmodule ersetzbar? (19.04.)
- alle Mails sind vertagt

## n. Sonstiges
