---
---

# Protokoll 18.01.22

* Anwesend: Elena, Emre, Yasmin, Isidor, Niel
* Protokoll: Niel

## 1. Orga

* Protokoll der letzten Woche hochladen
* Update Matrix - fast alle drin, was tun wegen fehlenden Personen?
* Unsere Webseite ist nicht aktuell - was muss hier noch gemacht werden?
* FSR Wiki aufräumen
  * bis auf weiteres vertagt, evt in vorlesungsfreier Zeit/nach Klausuren?

## 2. Stand Arbeitsgruppen

* Bewertungsplattform für Module
  * bis auf weiteres vertagt
* Logo/Merchandise
  * bis auf weiteres vertagt

## 3. Finanzen

* Haushaltsplan 2022

## 4. Neues aus dem Fakrat
* Es gab einen Studentischen Antrag
* Aufruf zur Teilnahme an nächster Sitzung an Studis
  * Fakrat Sitzung ist am 24.1 17.00
  * Argumente stehen in einem Pad
  * Werbung für Sitzung in Newsartikel und Telegram

## 5. Lehre und Studium

### 5.1 Soziale Netzwerke

* Mail ist raus. Noch keine Antwort bis jetzt

### 5.2 GITS Klausur

* Florian hat PA geschrieben
* Wiederholungsklausur soll am 10.02 stattfinden
* vertagt

### 5.3 Kooperationsmoeglichkeiten bewerben

* insbesondere HTWK und MLU Halle-Wittenberg koennten relevant sein
* Noch nichts neues

### 5.4 Anwesenheitspflicht Seminar Professor Rahm

* Prof. Stadler und Prof. Rahm meinen dass das so okay ist
* Anfrage an das Justitariat ist raus, hohe Antwortzeit erwartet

## 6. Veranstaltungen

### 6.1 (kommende) Veranstaltungen

* next Spieleabend
* Prof-Vorstellungsrunde im witzigen Format
* next Hackspace
* Weihnachtsvorlesung

### 6.2 Career Service

* Planung Veranstaltung mit dem Career Service
  * vertagt bis Infos vom Career Service kommen

### 6.3 Ersti-Woche Reflektion

* Wie soll wissen über Veranstaltungen nachhaltig gespeichert werden?
* was ist gut, was ist schlecht gelaufen, was gibt es in Zukunft zu beachten?
* Vorstellung in großen Ersti-VLs
* Radtour
* Kneipentouren
* Campus-Rallye
* Informatik-Quiz
* Master Kneipentour
* Hackspace
* alles bis auf weiteres vertagt

### 6.4 Awareness Konzept

* wir sollten für zukünftige Veranstaltungen ein Awareness-Konzept erstellen
  * sollte u.a. den Umgang mit mit problematischen Situationen um regeln
* Einarbeitung in Awareness Themen nötig -> AG gründen?
* bis auf weiteres vertagt

## 7. Emails/Anfragen
* Verweigerung von Freiversuchen (mehrere)
* Pandemielage / Universitaetswechsel (13.1.)
  * Isidor antwortete bereits, hat auch Mail an Prorektor Hofsäss geschrieben und hakt weiter nach
  * Hybrid wäre stark zu bevorzugen
  * Homeoffice-Angebotspflicht ist möglicherweise ein Problem
* Gespräch mit Prorektor Hofsäss zur Coronasituation, 24.01. 11 Uhr (18.1)
  * Emre und Elena nehmen auf jeden Fall teil, können unsere Argumente aus der vorherigen Mail vortragen
* Prüfungstermine (14.1)
  * Wir fragen nochmal in der Gruppe und Elena schreibt Mail falls es Infos gibt
  * Elena schreib ans Studienbüro


## 8. Probleme durch Corona
* Wie können wir Menschen helfen die durch Corona nicht gut vernetzt sind?
* Solche Menschen sind möglicherweise schwer zu erreichen
* Annahme von Online-Format oft gering
* Vielleicht hilfe oder Beratung bei der Psychosozialen Beratung einholen
  * Niel fragt an


## 9. FSRÄ Streik
* Farao denkt darüber nach einen Streik zu organisieren
* bei Interesse für Mithilfe bei Elenas Referentinnen Mail melden


## n. Sonstiges

* Abschlussvorlesung Droste
  * Hat jemand Hut auf?
