---
---

# Protokoll 20.06.22

* Anwesend: Alicja, Elena, Isidor, Max, Niel, (Tarek), Yasmin
* Protokoll: Isidor
* Sitzungsleitung: Niel, ab 12:33 Elena
* beschlussfaehig

## 1. Orga

* Mail von Eric zu Protokollzugänglichkeit
  * Protokolle sind nur noch intern einsehbar.
* Weitere Mail von Eric: Wegen Gitlab-Issue kann die TO dzt. nicht gerendert werden
  * Workaround waere, TO aus Subdirectory herauszunehmen

## 2. Wahlen 

* Plakate sind aufgehaengt
* Texte sind online
* Wahlanreiz ist bestellt, eingeplantes Budget reicht nicht wegen gestiegener Preise, daher:
* Beschluss: Wir beschliessen, ein Budget von 200 EUR für Pfannkuchen und Waffeln als Wahlanreiz (6/0/0) angenommen
* Reminder in den Channel posten. Macht Niel.

## 3. Finanzen

* Yasmin und Isidor gehen nach der Sitzung zum StuRa wegen der Finanzunterlagen
* Antrag AG Link und Sigma\* für Frauen-Festival (50-100 EUR) vom 13.06.
  * Budget fuer Projektfoerderungen ist bereits ueberschritten, Budgetaenderung/Umwidmung muesste beschlossen werden
  * Beschluss: Der von Antrag AG Link und Sigma\* zur Foerderung des Frauenfestivals wird mit 50 EUR gefoerdert
     Abstimmung (5/0/1) angenommen
  * Yasmin antwortet
* Antrag Projektförderung Podiumsdiskussion G7-Gipfel vom 04.06.
  * Beschluss: Wir foerdern die Podiumsdiskussion zum G7-Gipfel zu 25 EUR
     Abstimmung (5/0/1) angenommen 
  * Yasmin antwortet
* Antrag Informatika Feminale Lea Gleissner (bis zu 40 EUR für 2 Kurse)
  * Beschluss: Wir foerdern die Teilnahme von Lea Gleissner an der Informatika Feminale in der Hoehe von 40 EUR
     Abstimmung (6/0/0) angenommen
* 37C3 wird nicht in Leipzig stattfinden 
  * Grundsaetzlich aendern wir deswegen nichts
  * Evtl. Foerderung deckeln auf 2/3 des Ticketpreises
  * Wird in spaeterer Sitzung besprochen und evtl. beschlossen

## 4. Lehre und Studium

### 4.1 Rundmail
* Stand?
  * Andere FSRae nutzen meist AlmaWeb
  * Elena hat Marco Neumann kontaktiert und Gespraech vorgeschlagen

### 4.2 Evaluationsordnung
* FSR FaRaPhy hat eine Rundmail geschrieben zur Änderung der Evaluationsordnung
  * Elena hat Zustimmung bekundet

### 4.3 Begründung für Bewertung von Seminarvorträgen
* Trends in Data Analytics and Machine Learning
  * kein neuer Sachstand

## 5. Veranstaltungen
* next Spieleabend/e: 30.06.
  * Es fehlt noch eine Person, die ein Plakat erstellt
* Sommerfest mit FSR Mathe
  * Hat frueher im Wesentlichen FSR Mathe organisiert
  * Dzt. tut sich dort nichts
  * Weitere Moeglichkeiten?

## 6. Emails/Anfragen
* Mail (17.06.) von Frau Goetz wg. Berufungsvortraegen
  * Bewerben?
* Mail "Anfrage wegen Beschwerde" (14.06.)
  * Wir koennten Beschwerde anonymisiert an den Studiendekan schicken
  * Unannehmlichkeiten unklar
* Mail Texte fuer Erstibeutel (praeferierte Kontaktmoeglichkeiten) (14.06.)
  * Facebook nehmen wir raus, kaum noch etwas los
