---
---

# Protokoll 16.08.23

* Anwesend: Florian, Linus, Chloe, Elena, Erik, Yasmin, (Mats, Niko, Nikita)
* Protokoll: Linus

## 1. Organisatorisches

* Offene Transponder?
  * Alicja hat den Transponder an Mats gegeben, aber nicht getauscht. Melanies Transponder ist verlorengegangen(?)
  --> Elena hakt bei Melanie nach, ob sie den Verlust gemeldet hat.

* Mittwoch 15:30 VL-freie Zeit Sitzungstermin bei Frau Wendt anfragen für A520 mit Konferenztechnik anfragen
--> Macht Erik

## 2. Ersti-Fahrt

* Elena hat Busunternehmen angefragt
  * Die Angebote sind zwischen 1600€ und 3900€. 
  * 1600€ ist günstiger als Bahnfahrt und wir müssen nicht laufe

* Beschluss 1700€ für Transport Ersti-Fahrt für das günstigste Busangebot mit ~1600€.
  * Dafür: 6
  * Dagegen: 0
  * Enthalten: 0

* Brauchen noch Möglichkeiten Einkauf zur Herberge zu fahren
  * Teilauto vom StuRa mieten

* Beschluss 300€ für Teilauto Ersti-Fahrt
  * Dafür: 6
  * Dagegen: 0
  * Enthalten: 0

* Buget für Verpflegung festlegen
  * letztes Jahren waren es ~750€
  * Es war ausreichend aber mehr beschließen sicher nicht schädlich

* Beschluss 1100€ für Verpflegung Ersti-Fahrt
  * Dafür: 6
  * Dagegen: 0
  * Enthalten: 0

* Finanzierung? 
  * Elena meint Yasmin meint jetzt (nach dem Finanzentschluss) wird der StuRa Antrag gestellt, bevor der Vertrag vom Busunternehmen angenommen wird.

## 3. E-Mails

* Bogdan Mail bzgl. SHK-Mitteln
--> Linus schreibt Mail zurück, bezüglich das kurzfristige Sitzung gewünscht ist

* Weitere E-Mails:
  * Gibt Ersti-Zeug --> Carreer Service antworten, dass wir Goodies seperat verteilen/in Kiste neben Beutel legen können
  * Auf alles dringende wurde geantwortet

## 4. Ersti-Woche
* Ersti Beutel: Wir bekommen wahrscheinlich wieder 230 Beutel. Der StuRa meldet sich.
* Veranstaltungen müssen auf Website geladen werden.
* Momentaner Plan ist es auf 3 Wochen zu strecken.
* Fest steht Lasertag
  * Wie letztes mal
  * Wieder Refinanzierung durch Ticketverkauf
* Beschluss 450€ für Lasertag
  * Dafür: 6
  * Dagegen: 0
  * Enthalten: 0

## 5. Gremien-Arbeit

* Software-Engineering und Programmieren (neues Zeckzer Modul):
  * Braucht man ADS? Nein, das Modul soll so strukturiert sein, dass man keine Voraussetzungen braucht. 
  * Dopplungen (Regex, Lamda-Ausdrücke)
    * Dopplungen sind prinzipiell nicht schlimm, allerdings sind die regulären Ausdrücke schon jetzt mehrfach in DH enthalten. Im Idealfall sprechen sich die Lehrenden untereinander ab.
    --> Wir sollten die Leute zur Kommunikation untereinander bringen (Zeckzer, Bogdan, Siegmund)
  * Siegmund meinte er sei unzufrieden
    --> Ihn fragen, wie seine Sicht auf die Dinge ist.
    --> Explizit Zeckzer, Bogdan sagen, dass wir Bauchschmerzen haben, wenn Siegmund das ganze nicht abnickt.
  * Sorge bezüglich Betreeungsschlüssel entsteht hauptsächlich dadurch, dass Kürzungen der Mittel anstehen
    * Zeckzer ist die Problematik bewusst
    * Da Mittelkürzungen voraussichtlich ein großes Problem für das Modul werden können, sollten wir Zeckzer und Bogdan darum bitten, dass sie Konzepte für den Fall entwerfen. Der FSR kann unterstützen, es ist aber nicht unsere Aufgabe Lehrkonzepte zu entwerfen <-- Besser für persönliches Gespräch, aber schriftlich anschneiden, dass uns das Problem Sorgen bereitet ist gut.
  * Über Blockade im FakRat sollten wir nicht nachdenken, solange das ganze nicht in der StuKo beschlossen ist. Wir sollten in den beiden Gremien uniform entscheiden. Wenn es Probleme gibt, sollten wir diese schon in der StuKo klären.
    * Wir sollten die Möglichkeiten des Austauschs nutzen, aber auch sicher gehen, dass der vorgesehene Weg durch die StuKo 

* Wie viele SWS VL (3 vs 4)?
  * 3 SWS sind von gewünscht (Am Anfang des Semesters 4SWS, dann 2SWS).
* Wie viele Minuten Klausur (90 vs 120)?
  * 120min sind gewünscht, wenn er sein Wort hält und die 100min auf 120min konzipiert.
  * 90min wären, wenn er die Klausur allgemein schwer macht machbarer.
  --> Man sollte erfragen, wie viel Puffer bei 90min Klausur eingeplant wäre und evtl. in Modulbeschreibung etwas dazu verankern oder etwas anderes schriftliches haben (um Vertrauensfrage zu klären), dass es ein Vertrauensvorschuss ist und sich (rechtlich) Möglichkeiten für Änderung zu halten.

## 6. Lehre und Studium

* Stand "mehr Prüfungsversuche"?
  * Maletti, Stadler und Bogdan sind offen dafür (unter Vorbehalt). Details werden ausgearbeitet, wird wohl StuKo Thema. Gibt realistische Chance.

## n. Sonstiges

* Chatprogramme (Rocketchat?)
  * funtkioniert gut, überschaubare Funktionen
  * Wechsel wirkt gut, es sollten Leute ins Bot geholt werden

* Klausurtagung
  * Was ist unser Budget?
  * Evtl. Pad mit Themen machen (z.B. Merch, Website-Updaten)

* Moduleinschreibung Feedback
  * Fr. Güttler hat gefragt, ob es Feedback zum [neuen Text] (https://www.mathcs.uni-leipzig.de/studium/studienorganisation/moduleinschreibung) zur Moduleinschreibung gibt.

* Sitzungstermin VL-freie Zeit:
  * Mittwoch 15:30 alle 2 Wochen

* WS Sitzungsterminplanung: Erik versucht einen Slot schon im Vorraus zu finden, wo die meisten Zeit haben können, damit man ihn sich frei halten kann.
