---
---

# Protokoll 27.11.2023

* Anwesend: Mats, Annemarie, Niko, (Tobias), Felix, Yasmin, Florian
* Protokoll: Niko
* Leitung: Felix

## 1. Organisatorisches
* Liste Transponder
  * Mail von Frau Wendt (14.11.)
  Annemarie kümmert sich

## 2. Veranstaltungen

### 2.1 Weihnachtsvorlesung
* Raum: FKH am 13.12. ab 18 Uhr, Termin mit Maletti abgeklärt
  - Thema?
  Yasmin meint, wir könnten noch nach dem Thema fragen. Das konkrete Thema kündigen wir dann 5 Tage vorher an.
  * Security informieren?
  Es geht darum, dass wir abends nicht rausgeschmissen werden. Yasmin kümmert sich
  * Stempel/Band?
  Auch relevant für die Secus damit die wissen wer alles abends im Haus bleiben darf.
  Annemarie: Wir könnten die Uni Leipzig Bänder im Büro nutzen. Wir sollten Geld in die Hand nehmen für einen FSR Stempel. Das Logo ist sehr gut druckbar. Ansonsten Bänder nehmen und der Rest kriegt ein Kuli Herz.
* Werbung -> Plakat? Verteiler!
  Annemarie hat ein Sharepic gemacht. Das ist sehr schön und wird demnächst geteilt.
* Einkaufen -> 
  * Metro Karte für 8.12. angefragt und von Heike bestätigt
  Yasmin: Wir gehen am 9.12. mit den Mathis zusammen. 
  Felix: Was brauchen wir?
  Yasmin: Deko, eventuell gemafreie Musik
  Wir haben noch 15,5l Glühwein. Globus Glühwein ist gut.
  Wie viel hatten wir letztes Jahr? Wir hatten 60l Glühwein von Mathe bekommen und dazu noch was gekauft.
  2016: 40l, zu wenig
  Wir brauchen außerdem alkoholfreien Punsch.
  Deko nehmen wir vom letzten Jahr. 
  Florian: Wir haben irgendwo einen Plastikbaum. Der war von den Mathis ausgeliehen. Wir fragen mal nach.
  ABSTIMMUNG: Wollen wir uns zwei FSR Stempel für 30€ zulegen?
  -> Einstimmig angenommen 7/0/0
  Wie haben wir letztes Jahr den Alkohol finanziert?
  Yasmin: Vermutlich offiziell über Stura.
  Wie viel Glühwein, Punsch und Kekse brauchen wir?
  * Budget? -> beschließen
* Deko und Aufbau Raum, Schichten Glühweinausgabe, Aufräumen
  Was genau wollen wir Aufbauen?
  Florian: Tische gruppiert wie Spielabend. Jeder Tisch kriegt einen Korb oder Ähnliches mit Essen. Ansonsten überall Weihnachtsdeko.
  Wer ist ab 18 Uhr da? 4 Leute: Felix, Yasmin, Niko und noch wer.
  Wie viele Leute brauchen wir für die Vorbereitung?
  Florian: 2-3
  Wie haben wir das gemacht letztes Mal?
  Mats: Mathe hat riesige Glühwein Kocher Töpfe.
  Yasmin: Wir sind schon dabei das zu organisieren in einer anderen Gruppe.
  Florian: Wir sollten Glühwein ohne Schwebstoffe kaufen, weil sonst der Ausguss vom Glühweinkocher verstopft.
  Bis wann haben wir das Event geplant?
  23:30 mit Aufräumen beginnen, ca. 0:00 raus.
  Wir fragen in der FSR Hilfe Gruppe, wer beim Aufräumen hilft. Es kümmert sich Mats.
  Wo kriegen wir Becher her?
  Florian: Bei Eddy hatten wir letztes Jahr welche ausgeliehen. 
  Wir sollten Becherpfand einführen.
  Brauchen wir noch was an Material?
  Yasmin: letztes Jahr hatten wir Siebe für selbstgemachten Apfelpunsch. Das hat aber eventuell maßgeblich zur Verstopfung beigetragen.
  Florian: Leute wollen schon während der Vorlesung Glühwein trinken. Es sollte vorher schon Glühwein ausgeschenkt werden, damit es während der Vorlesung leise ist. Wir sollten eine viertel Stunde vorher ankündigen, dass die Leute kommen sollen. Wir laden zu 18:15 Uhr ein.
  Felix schreibt nochmal eine Mail an Maletti als Update.
  Wie viel Glühwein brauchen wir?
  Felix: 100l scheinen angebracht. Lieber mehr als zu wenig, weil das hält sich lange.
  Mats schlägt 75l vor.
  Yasmin: bei Mathe bleibt vom Tag davor wahrscheinlich auch was übrig.
  Wir kaufen 59,5l Glühwein.
  Wie viel Punsch brauchen wir. 
  Felix schlägt 25l vor. Ist so angenommen.
  Wie viel Geld für Kekse und anderes?
  Machen wir Handkasse oder Spendenempfehlung für den Glühwein?
  Wir stellen einen Handkassenantrag und verkaufen den Alkohol kostendeckend?
  Wie bringen wir den Glühwein von der Metro hierher?
  Annemarie bietet ihr Auto an
  ABSTIMMUNG: Wir beschließen 350€ für Essen und Getränke (Kekse, Lebkuchen, Glühwein, Punsch)
  -> Einstimmig angenommen 6/0/0
  Wer räumt abends auf?
  Florian: letztes Jahr haben wir uns einen Tag später zum Aufräumen getroffen.
  Ca. 23:30 Uhr fangen wir mit aufräumen an dann sollte das passen.
  Wer besorgt die Becher von Eddy?
  Yasmin macht das Mittwoch Slayyy.
  Wie viele Becher brauchen wir?
  Annemarie: die Becher sind nicht teuer wir kaufen einfach noch eine Packung.
  Florian: Laut Almaweb sind im FKH 72 Plätze.
  Annemarie merkt an, dass die neuen T-Shirt Designs nächste Woche kommen. Sie geht jetzt.

## 3. Gremien-Arbeit
* StuRa
  neues Guthaben zur harten Quotierung im Stura beautragt.
* Fakrat
  Florian trifft sich morgen mit Bogdan wegen des ScaDS und dessen weniger Beteiligung in der Lehre. Das wird eventuell zukünftig noch schlimmer, weil das ScaDS ein eigenes Zentrum werden soll mit weniger Lehrauftrag.
  Das wäre nicht so cool. Florian beteiligt sich als Vertreter der Studis in der Angelegenheit.
  Wie steht der Senat dazu?
  Florian: wir können uns immer an die studentischen Senator*innen wenden, wenn wir ein Anliegen haben.
* StuKo
  Florian: Erik und Nikita haben noch nicht die Zeit gefunden für die Stellungnahme.
* PA

## 4. Lehre und Studium

### 4.1 tvstud
* Gibt es aktuell noch etwas zu besprechen oder teilen?
  Yasmin: Es gibt einen weiteren Streikaufruf für morgen. Yasmin packt das nochmal in den Verteiler.
- Prof. Lindemann hat random Prüfungsvorleistungen angehoben
  Florian hat Bogdan nochmal deswegen geschrieben. Beim Treffen morgen wir das auch nochmal besprochen.

## 5. E-Mails
* Finanzantrag 100€ für AG Link für Vernetzungstreffen der kritischen AGs (21.11.)
  Yasmin: die AG Link Leute haben 325€ im Jahr also nicht viel. Wir haben einmal im Jahr immer etwas mit denen gemacht.
  Florian: Wir sollten das abhängig von unseren Finanzen machen.
  Yasmin: Letztes Jahr haben wir 400€ gegeben. Im Finanzplan waren immer 400-500€ eingeplant. 100€ sind auf jeden Fall drin. 
  Felix: Können wir das Geld gerade zur Verfügung stellen?
  Florian: Wir sollten *bis zu* 100€ beschließen.
  ABSTIMMUNG: Geben wir der AG Link bis zu 100€ dafür?
  -> Einstimmig angenommen 6/0/0
* Re-Akkreditierung eurer Studiengänge (21.11.)
  Florian: sehr aufwendiger Prozess. Unser Part ist es, Stellungnahmen während der vorlesungsfreien Zeit abzugeben. Vorher gibt es Seminare. Präsenz und online. Die Termine sind noch nicht online. 2-3 Leute von uns sollten da teilnehmen.
* Beendigung Direct Access Service für mobile Technik (20.11.)
  eher für die Lehrenden relevant
* Hochschulwettbewerb 2024 (16.11.)
  wird geteilt
* 37C3 CfP for Chaos Communication Congress Hamburg (26.10.)
  Yasmin: das sollten wir bewerben, weil es für die Studis sehr interessant ist.
  Wir bewerben das auf Telegram
- Finanzantrag für CCC Ticket, 50€
  Florian: Das ist viel Geld für einen Studi. Wir sollten das daran knüpfen, dass diese Person etwas zurückgibt in Form eines Vortrag o.Ä. Dann ist es sinnvoll. 
  Yasmin: Wir haben dafür auch 500€ im Jahr zur Verfügung.
  Florian: Wir brauchen noch einen Antrag vom Studi.
  Yasmin hat das als Mail und leitet es weiter.
  ABSTIMMUNG: Stimmen wir den 50€ zu?
  -> einstimmig angenommen
* Verlängerung: Befragung zum Thema „Prüfen an sächsischen Hochschulen – Wo stehen wir und wo geht es hin?“ 27.11.
  

## 6. FSR-intern
* Merch -> finales Design?
  durch Annemarie aufs nächste Mal vertagt.

## n. Sonstiges
- die PoWis brauchen ein Ticketing System. Weiß wer wo und wie Pretix bei uns gehostet ist?
  Yasmin: Isidor weiß Bescheid.
  Mats: Das wird wahrscheinlich auf der gleichen Maschine gehostet auf der unsere Website ist.
- wollen wir eine Sprechstunde anbieten?
  Florian: Steht und fällt damit, ob Leute von uns Zeit haben jede Woche
  Niko: Ich hab Freitag ab 13:30 zwei bis drei Stunden machen.
  Mats kann donnerstags 13-17 Uhr slay
  Nikita schließt sich donnerstags an.
  Wir sollten nochmal im Rocketchat nachfragen, ob es noch andere Zeitslots gibt.
- Yasmin: unsere Zahlen für den Glühwein sind eher knapp. Wir können darauf bauen, dass wir wieder was von Mathe bekommen.
