---
---

# Protokoll 16.01.23

* Anwesend: Florian, Yasmin, Niel, Martin, Erik, Elena, Chloe, Linus, (Daria)
* Protokoll: Chloe
* Sitzungsleitung: Florian

## 1. Organisatorisches

* Wo trifft sich der FSR?
	* Erik macht Doodle für vorlesungsfreie Zeit
	* Yasmin macht google Kalender
  * Veröffentlichung (Elena)
  * Aushang am Büro mit Zeiten und Ort für sitzung?
	  * Yasmin macht Aushang
	  * Yasmin lädt Template ins Git hoch
  * Man könnte Klarsichtfolie o.ä. drauf machen, sodass wiederverwendbar 
  * Mit QR Codes und links zu unseren Kanälen
* Transponder
  * Melanie (Elena) -> Ben
	  * Melanie ist nicht zu erreichen
	  * Ben braucht aktuell kein Transponder
  * Übergabe-Protokoll für Emira, Erik, Linus, Ben (Erik)
	  * Frau Wendt macht Übergabe Protokoll
* Raumanträge an der Fakultät nun über Formular
  * wollen wir das hochladen im Git oder wollen wir das irgendwie anders noch kommunizieren
	  * Nur auf Git hochladen
* Vorschlag: TO/Protokoll als pad?
	* Für einfacherer Bearbeitung im FSR
	* Verwendung von Templates schwierig
	* Unterteilung in TO und Protokoll 
	* Umstellung könnte Schwierigkeiten bringen
	* Martin kümmert sich um TO und Protokoll für nächste Sitzung
* Vorschlag: Protokoll direkt nach Sitzung hochladen? (bzw. Frage, ob jemand wirklich drüberliest oder die nur eine Woche herumliegen)
	* Protokolle werden weiterhin per Mail versendet

## 2. Gremien-Arbeit

Protokoll vom Navi Konvent ist hochgeladen

* StuRa (Alicja, Elena, Erik)
* FakRat (Elena, Florian, Yasmin)
* StuKo (Linus, Niel, Isidor)
* PrüAu (Emira, Florian)
	* Abmeldung bei Prüfungshäufung vorbehaltlich Beschlossen, wartet auf Beschluss vom Mathe Institut für Einheitlichkeit

## 3. Lehre und Studium

* Master-Studierbarkeit
	* Wird über Fakultätsrat eingebracht
	* Formlose Umfrage
		* Für Data Science schon vorhanden
* Lehrberichte
  * Speicherung der zuletzt geschriebenen?
	  * Yasmin lädt die Lehrberichte bei Git hoch

## 4. E-Mails

* E-Mail bezüglich Format an Jobverteiler, Florian kümmert sich darum
* Vollversammlung von Genug ist Genug, Niel verbreitet bei Telegram

## 5. Finanzen

* Wir haben genügend Mittel (inkl. HFFS), um alle offenen Posten aus 2022 zu begleichen
* Erste Rate für 2023 muss bald beantragt werden
* Jahresabrechnung ist fertig
* Vorschlag: Umstieg auf Beschlussvorlagen als extra Dokument statt ins Sitzungsprotokoll schreiben
	* Finanzbeschlüsse können einfacher gefunden werden
	* Ordner im Git mit Beschlüssen
* Vorschlag: Kein Haushaltsplan, stattdessen Grobplanung nur für uns und Posten wie Büromaterial gleich beschließen 
	* Zukünftig nur Grobplanung für mehr Flexibilität 
* Spendenanfrage zur Varieté (Yasmin)

* Beschluss: Spende für Varieté 100€ mit Vorbehalt auf Bedarf (Finanzbeschluss laufende Nummer 1)
* Abstimmung: 7/0/1
* Beschluss: Stempel und Stempelkissen €25 (Finanzbeschluss laufende Nummer 2)
* Abstimmung: 7/0/1
* Beschluss: Spieleabend und Hackspace 800€ (Finanzbeschluss laufende Nummer 3)
* Abstimmung: 7/0/1
* Beschluss: FSR Merch €250 (Finanzbeschluss laufende Nummer 4)
* Abstimmung: 7/0/1
* * Beschluss: Kontoführung €50 (Finanzbeschluss laufende Nummer 4)
* Abstimmung: 7/0/1

## 6. Veranstaltungen

* Neuigkeiten zum Veranstaltungskonzept:
  * Veranstaltungsbesucher müssen erkenntlich sein (z.B. durch Stempel)
  * Keine Raumerweiterung in die Flure und kein Alkohol auf den Fluren 
  * Task Force zum Aufräumen vor Aufräumen feststehen 
  * Nur auf dem Innenhof rauchen 
* Gemeinsame Events mit anderen Fachschaftsräten 
  * Feranstaltungsrat Info 
  * Vorschläge:
    * Physiker wollen Wikingerschach
    * Wiwi Bierpong
    * Mathe Schlittschuh
    * Ultimate Frisbee bei Nacht
    * Mehr Sportveranstaltungen 
* Veranstaltungsreihe für Master Erstis
* next Spieleabend: ??
* next Hackspace: ??
* Weihnachts-Veranstaltungen
  * Vorlesung (Niel)
* Lasertag mit Mathe (Erik)
* Ideenliste:
  * Schlittschuhlaufen mit Mathe
  * FSR-Vernetzungs-Events
* Ersti-Veranstaltungen
  * Gestaltung einer übersichtlichen Zusammenfassung fürs git (Erik)

## 7.FSR-Studi-Vernetzung

* FSR-Telegram-Account: für Studis niedrigschwelligen Nachrichtenaustausch
  * --> FSR-Handy (Erik) mit Prepaid SIM (Martin)
	  * Sim ist da, Pin noch nicht
* Matrix-Telegram-Bridges (Isidor, Martin)
* vertagt bis März: Rundmail (Elena)
* vertagt aufgrund von nicht-Aktivität: VV-TF (Chloe, Erik, Linus, Martin)

## 8. FSR-Intern

* Merch
	* Design geht klar und bald in Element (Erik)
	* Inhalt des Pads ist verloren gegangen
	* Leute müssen sich neu eintragen
* Büro-Reinigungs-Event-zum-Teambuilding (BREzT)
  * Doodle-Umfrage
  * Dampfreiniger für die Couch und den Boden mit scheinbaren Drogen (1-2)
  * Schränke ausmisten (1-2)
  * Pfand wegbringen (2)
* vertagt aufgrund von nicht-Aktivität: TF interne Vernetzung (Erik, Isidor, Martin)

## n. Sonstiges

* Seiten im Git ohne Editier-Zwang ansehen können (Florian, Isidor)

* Umweltbeauftagte: Chloe (vorläufig)

* Eventuell soll die Uni Card auf App umgestellt werden
	* FSR Input kann gegeben werden