---
---

# Protokoll 12.07.23

* Anwesend: Elena, Isidor, (Mats, Felix), Yasmin, Chloe 
* Protokoll: Yasmin 

## 1. Organisatorisches
* Sitzungstermin AB JETZT erstmal 2-wöchentlich bis Ende August (das heißt wir )
* Dudel für Termin - Elena macht 

* Konstisitzung - Elena macht auch das :)  


## 2. Ersti-Fahrt
* Yasmin hat sich bei allen Unterkünften gemeldet 


## 3. E-Mails
* Beilage Erstibeutel (06.07.)
  * Yasmin antwortet
* Resolution der 51,0. KIF
  * wir sollen das an die Hochschulverwaltung schicken, ausdiskutieren - vertagt 


## 4. Gremien-Arbeit

* StuKo (Linus, Niel, Isidor)
  * 4 oder 3 SWS VL für neues MUP1 + OOP Modul?
  * 3 SWS -> Semester teilen, erste Hälfte 4 und dann zweite Hälfte zwei 
  * Übungen sollen Abgaben werden, wo man 15 Minuten Zeit hat und die eigene Lösung erklären soll 
  * 120min oder 90min Klausur? <- Zeckzer meint er will nicht unbedingt mehr Stoff einfügen, eher mehr Zeit geben


## 5. Lehre und Studium

* Studiengangsevaluationen 


## n. Sonstiges
* Wahlergebnisse teilen - neuen FSR vorstellen mit einem Post im Verteiler/auf unserer Website 
* Merch -> Pad aufsetzen, ausfüllen, Bestellung abschicken - Mats kümmert sich -> wir wollen im Oktober zu den Erstiveranstaltungen unsere Shirts und Hoodies tragen können! 
