---
---

# Tagesordnung 01.03.23

* Anwesend: (Arne), Chloe, Elena, Erik, (Isidor), Niel
* Sitzungsleitung: Elena
* Protokoll: Isidor
* nicht beschlussfaehig

## 1. Organisatorisches

* Raumanträge an der Fakultät nun über Formular
  - im Januar wurde besprochen, das nur im Git hochzuladen
* neue Schließsysteme
  - anstrengend, da Türen automatisch abschliessen, wenn man sie zuzieht,
     und dann keine Besucher ins Büro dazukommen können. Kein Problem,
     wenn man die Tür richtig offenstehen lässt
    

## 2. Gremien-Arbeit

* StuRa (Alicja, Elena, Erik)
  - Neue Wahlordnung, digitale Wahlen prinzipiell möglich
* StuKo (Linus, Niel, Isidor)
  - neues Modulanmeldeverfahren, unklar, ob das die StuKo genehmigen muss

## 3. Lehre und Studium

* Advances Machine Learning
  - 2 Personen haben sich gefunden
* Computer Vision
  - 2 Personen haben sich gefunden

## 4. E-Mails

* Vergessen von Modul abzumelden (25. Februar)
  - womöglich Pech gehabt, nicht so schlimm, wenn kein Pflichtmodul
  - Elena schreibt zurück
* Ich suche nach ein Studentengruppe (18. Februar)
  - auf Hackspace aufmerksam machen?
  - auf Dezentrale aufmerksam machen?

## 5. Finanzen

- niemand anwesend

## 6. Veranstaltungen

* next Spieleabend:
  - voraussichtlich nächstes Semester
  - weniger kurzfristige Ankündigungen wären wünschenswert
* next Hackspace:
  - noch keine Infos
* Lasertag mit Mathe (Erik)
  - voraussichtlich nächstes Semester
* letztes Repetitorium
  - thematisch in Räume aufgeteilt
  - Erwartungen von Studis teilweise unklar
  - evtl. besser, wenn es weniger kurzfristig vor den Prüfungen stattfindet
  - recht kurzfristig Freiwillige gefunden ---> nächstes Semester Honorar
     anbieten? Evtl. Unterstuetzung durch Academic Lab möglich?

## 7.FSR-Studi-Vernetzung

* Matrix-Telegram-Bridges
  - Wer Telegram nutzt und das Bridging ausprobieren will, bei Isidor melden
* vertagt bis März: Rundmail (Elena)
  - wegen vom URZ gewünschter Zentralisierung der Fakultäts-IT
* Mastodon-Instanz für Uni oder Fakultät
  - wer unterstützen will, bei Chloe melden

## 8. FSR-Intern

* Merch
  - neue Liste zum Eintragen (im Betreff des Matrixraums ist ein Link)
  - an Erik schicken geht auch

## n. Sonstiges

* Seiten im Git ohne Editier-Zwang ansehen können
  - für die Tagesordnung durch Verschiebung gelöst
* Hasso-Plattner-Institut vergibt Reisestipendien für Informatikerinnen
  - Elena bewirbt das
