---
---

# Protokoll 08.03.23

* Anwesend: Florian, Elena, Martin, Emira, Alicja, Niel
* Protokoll: Niel

## 1. Organisatorisches

* Protokoll der letzten Woche hochladen
* neue Schließsysteme
  * vielleicht Schließzeit anpassen bei Frau Wendt
  * Elena und Florian fragen spätestens im Fakrat nach

## 2. Gremien-Arbeit

* StuRa (Alicja, Elena, Erik)
* FakRat (Elena, Florian, Yasmin)
* StuKo (Linus, Niel, Isidor)
  * Niel fragt wohl nochmal nach einer Sitzung
* PrüAu (Emira, Florian)

## 3. Lehre und Studium

* Ankündigung des neuen Verfahrens über Telegramkanal

## 4. E-Mails

* 7.3 T\*I\*N-Talk - Planung einer Veranstaltung zur Repräsentation von T\*I\*N an der Uni
  * Florian teilt den Call for participation
* 17.1 Career Service 
  * Idee für Website klingt sehr gut, keinen weiteren Input unsererseits
  * Besprechung der Veranstaltungsidee gerne in einer Sitzung besprechen
* 16.1 Lehrbericht FMI | Bitte um Stellungnahme
  * wir wollen Frau Braun auf ihren Wunsch hin im neuen Semester zu einer Sitzung einladen
* 18.2 Ich suche nach ein Studentengruppe
  * Florian antwortet

## 5. Finanzen

* Beschluss: 50€ für Büromaterialien und Kopien  6/0/0 angenommen
* Beschluss: 450€ für ein Lasertag-Event mit Studis, welches sich durch Teilibeiträge refinanziert

## 6. Girls Day
* Ende April ist Girls Day und unsere Gleichstellungsbeauftragte plant Veranstaltungen für die Fakultät
* wollen wir uns beteiligen?
  * wir können was anbieten oder einen Workshop zu Feinstaubsensoren leiten

## 6. Veranstaltungen

* Planung weiterer Repetetorien in Richtung Sommersemester mit möglicher Finanzierung
  * auch in das Wiki einpflegen
  * gerne auch Repetetorien von den Korrigierenden

## 7.FSR-Studi-Vernetzung

* FSR-Telegram-Account: für Studis niedrigschwelligen Nachrichtenaustausch
  * --> FSR-Handy (Erik) mit Prepaid SIM (Martin)
* Matrix-Telegram-Bridges (Isidor, ??)
  * hat jemand Interesse da mitzuhelfen? Es gibt eine Anelitung um das umzusetzen
  * Braucht jemanden mit TG
* vertagt bis März: Rundmail (Elena)

