---
---

# Protokoll 22.03.23

* Anwesend: Florian, Elena, Niel
* Protokoll: Niel

## 1. Moduleinschreibung

* Prof. Lindemann macht Forschungssemester, daher keine Module im Bereich der technischen Informatik für Bsc Informatik
  * Ansturm auf Module der theoretischen Informatik ist zu erwarten um 3 Bereiche in den Kernmodulen abzudecken
  * Florian schreibt Studienbüro und Studiendekan

* Probleme beim Belegverfahren
  * Wird wurden wenig vorher über den Ablauf informiert
  * Unklar ob der Modulvergabe-Algorithmus Abdeckung der 3 Bereiche bei den Kernmodulen berücksichtigt
  * Unklar was höchste und was niedrigste Priorität bei Wahl der Module
  * Für die Modulwahl müssen alle Module angewählt werden, was sehr unschön ist
  * Der Anteil der bestätigten Module nach Vergabeverfahren ist wahrscheinlich interessant

* Sind jetzt genug Kapazitäten für Data Science vorhanden, wie wird die Kapazität berechnet und was wird gegen Mangel an Plätzen getan?

## 2. MuP 1 Klausur

* Durchfallquote über 70%
  * Während Klausur wurde eine Modifikation/Korrektur einer Aufgabe an die Tafel geschrieben auf die teilweise nicht hingewiesen wurde
  * Lärm durch aufgabenbedingtes Blättern und zeitversetzes einsammeln/austeilen mit dem dadurch entstehenden Lärm von gehenden Studis
  * fehlende Nachklausur besonders präkär

## 3. Mails

* Mail von Arqus zu Student Organisation Fare
  * Gerne Mail noch weiterleiten an andere Studi Interessengruppen
* 2 Mails zu Konferenzförderung die bereits beantwortet wurden
* Mail zu Transponderübernahme
  * Tabelle wird von Florian als Mail rumgeschickt