---
---

# Protokoll 03.05.23

* Anwesend: Chloe, Elena, Florian, (Isidor), Linus, Martin, Yasmin
* Protokoll: Chloe

## 1. Organisatorisches

* Sitzungstermin und Sitzungsort
 * Raum Antrag bei Frau Wendt (Yasmin)
* Transponder bei Frau Wendt Unterschreiben

## 2. Gremien-Arbeit

* StuRa (Alicja, Elena, Chloe)
  * Prüfungsunfähigkeitsbescheinigung, soll wegen Landesregierung, mit Formular vom Arzt (vom Studi bezahlt), damit mit der Prüfunungsausschuss die Prüfungsunfähigkeitsunfähigkeit entscheiden kann.
* StuKo (Linus, Niel, Isidor)
  * Evaluation Masterstudiengaenge (Siehe Mail vom 17.04.)
  * 9:30-11:00 Paulinum 702 Stuko (Yasmin und Florian gehen hin)

## 3. Lehre und Studium

### 3.1 Einschreibeverfahren
* Rückmeldung zum Einschreibeverfahren soll über Studierendenbefragung in den Masterstudiengängen eingeholt werden
  * Konkrete Fragen?
  * Was ist mit Bachelor Studiengängen?
  * Master hatte Fragen, bezüglich des Einschreibeverfahren im Evalutionsbogen
  * Abwarten auf Ergebnisse der Evalution

### 3.2 Wahrscheinlichkeitstheorie
* Frau Brinkschulte hat gefragt wie die Meinung der Studierenden ist
* zu leicht/zu schwer für Informatiker:innen? Muss etwas angespasst werden? 
* Meinungen wie das ist,das mit Lehramt zusammen zumachen?
* Tempo zu langsam, Organisation etwas problematisch (Erfahrung aus dem FSR)
* Keine Probleme von Studenten
* Studiengangevalutation sollte mit betrachtet werden 

### 3.3 Lehrberichtsgespräch
* ist passiert
* flipped classroom als Lehrformat - Meinung des FSRs
	* Ergänzende Angebote drum herum
	* könnte für höhere Semester funktionieren
	* Studis könnten abghängt werden
	* Zeitlicher Rahmen muss gegeben sein
	* Format der Materialien
	(Floria schreib Maletti)

### 3.4 Anwesenheitspflicht
* Introductory computing for Data science wurden die Namen der Teilnehmer:innen aufgerufen
* was nun, was tun?
* ist scheinbar nur einmal passiert, also beobachten?

### 3.5 Allgemeines
* Dorothea Braun (Qualitätsmanagement) einladen
	* Sobald Raum für Sitzung
* 2 Vorlesungen 2 Klausuren für 5 LP?
	* Liegt zum teil an 5 und 10 LP System
	* Umfang der Vorlesung an Leistungspunkte anpassen
	* Idbs besonders problematisch

### 3.6 MUP1
* 80% ursprüngliche Durchfallsquote
* Neue Korrektur
* Durchfallquote zwischen 50% und 70%
* Vergleichbarkeit zu vorrherigen Studiengängen nicht gegeben
* 3. Versuch Leute sollten um annilierung des Fehlversuchs 
* Repititorium vorher anbieten
* Struktur war deutlich anders und schlechter
* Bewertung war zu streng
* (Florian)

## 4. Wahlen
* Einreichung Wahlvorschläge bis 28. April - Frist vorbei
* nächste Schritte: 
  * Krapfen/Berliner/Pfannkuchen organisieren
		* Bäcker organisieren
  * Wahllokal?
		* Mathe FSR hat A520 angefragt und 801 angefragt und wir könnten mit rein
  * Werbung

## 5. E-Mails

* Career Service: Material und VA für Informatik-Studies (Vorschlag) (04.04.)
* #ifbw23: Jetzt anmelden! (12.04.)
* International Meet Up '3 (12.04.)
* Kooperation Wiwi-Info (18.04.)

## 6. Finanzen

* Förderung Public Climate School 250€ (25.04)
	* Beschluss: 250€ für Public Climate School 7/0/0
	* Martin antwortet
	* Elena mach Werbung
* Förderung Mephisto Feier
	* soll nicht gefördert werden

## 7. Veranstaltungen

### 7.1 Sommerfest mit Mathe und FaraPhy
* vor einer Woche war Planungstreffen

### 7.2 Regelmäßige Veranstaltungen
* next Spieleabend:
	* 11.05
	* wartet auf Raumbestätigung
* next Hackspace:
	* 15.05
	* Ben macht Nachricht
	* Felix Klein Hörsaal ist reserviert

### 7.3 Spezielle Veranstaltungen
* NaWi Konvent
  * Dudel bitte ausfüllen
* Lasertag mit Mathe (Erik)
  * passiert heute?
* Event mit den WiWis (Erik?)
* Ideenliste:
  * FSR-Vernetzungs-Events
  * Gestaltung einer übersichtlichen Zusammenfassung fürs git (Yasmin)


## n. Sonstiges
* Podiumsdiskussion letzte Woche 
