---
---

# Protokoll 30.01.23

* Anwesend: Florian, (Lena,) Niel, Chloe, Erik, Yasmin, Emira - beschlussfähig
* Protokoll: Yasmin

## 1. Organisatorisches

* Protokoll der letzten Woche hochladen
* Sitzungstermin während der vorlesungsfreien Zeit - bitte bis Freitag dudle ausfüllen!
* heute war Vernetzungstreffen mit Mathe, Protokoll schicken wir noch in den Matrix-Channel (gemeinsames Sommerfest, keine gemeinsame Erstifahrt, ein Spieleabend pro Monat)
* eine Sitzung in der vorlesungsfreien Zeit benutzen um das Büro aufzuräumen? -> das mit Inventur verbinden


## 2. Gremien-Arbeit

* StuRa (Alicja, Elena)
  * Erik ist ausgetreten, Chloe möchte den Posten übernehmen
  * Abstimmung: wir senden Chloe ins Stura-Plenum (5/0/1) angenommen 
  * müssen Formular ausfüllen
* FakRat (Elena, Florian, Yasmin)
  * wenn wir Bücher für die Unibib haben wollen oder anderen Kram können wir uns sehr gern an sie wenden, die freuen sich über Anregungen 
* StuKo (Linus, Niel, Isidor)
  * Niel hat Bogdan für Sitzung angesprochen, eventuell kommt bald ein Termin

## 3. Lehre und Studium

* MuP1: Übungsserien (und folgende auch!) bekommen 0 Punkte bei Betrugsversuch
  * ist für Person, die es betrifft geregelt
  * Florian fragt nochmal in der Telegram-Gruppe des Moduls nach, ob es weitere Personen gibt die davon betroffen sind und hilft diesen 
* Prüfungsleistung Parallelverarbeitung - es gibt keine Neuigkeiten - Florian hakt nochmal in einer Mail nach   


## 4. E-Mails

* Wir suchen einen Gastgeber für den Global Game Jam (19.1) 
  * Räume können wir nur während der Öffnungszeiten reservieren, da stellt das Wochenende ein Problem dar (Samstags nur bis 15 Uhr, sonntags gar nicht) - Yasmin antwortet 
* Soziologie Kaffeemaschine ausleihen (27.1.)
  * können wir gern machen, Chloe antwortet Mail 
* Prüfungsleistung Softwaretechnikpraktikum (27.1.)
  * Florian antwortet 
* LDAP-Mail - wurde schon an Fabian Schmidt weitergeleitet 
* Merch und Produkte - sie haben die Lösung für ~Produkte~ für uns! Wir könnten eins der 13 übrigen Pakete mit Shirts und Produkten bekommen! Produkte Produkte Produkte!      

## 5. Finanzen

* Spendenanfrage zur Varieté - haben keine Antwort mehr bekommen und gehen daovn aus, dass sie das Geld nicht brauchen 
* Wir können die 1. Rate beantragen :D 

## 6. Veranstaltungen

* next Spieleabend: voraussichtlich 3.2. (diesen Freitag)
* next Hackspace: noch offen
* Repetitorium - Aufgaben sind schon verteilt 
* wir haben super viele Ideen, realistisch alle 2 Wochen eine Veranstaltung, auch einige Kooperationen mit anderen FSRä
* Weites Planungstreffen dafür diesen Donnerstag 17:15  


## 8. FSR-Intern

* Merch
  * Link zu erneuten Eintragen wurde in Matrix gepackt, bitte alle eintragen!
