---
---

# Protokoll 24.05.23

* Anwesend: Florian, Emira, Yasmin, Elena, Chloe, Fr. Braun (Qualitätsmanagement)
* Protokoll: Elena

## 1. Organisatorisches

* Protokoll der letzten Woche hochladen
* Transponderübergabe ist durch -> Dokument ist beim Dezernat


## 2. Gremien-Arbeit

* StuKo (Linus, Niel, Isidor)
  * Evaluation Masterstudiengaenge (Siehe Mail vom 17.04.)

## 3. Lehre und Studium -  Qualitätsmanagement (QM) für Studium und Lehre
* Lehrberichtsverfahren
  * Zyklus alle 3 Jahre Lehrberichte und Modulevaluation
  * alle 8 Jahre Akkreditierungsbegehung

#### 3.1 Lehrevaluationen
* Viele auf einmal, geringer Rückfluss ?
* manche Module zu selten, im Erstsemester aber zu viele
* Geteilte Evaluationen von Übung und Vorlesung (ist Wahl der Dozierenden, wird in Zukunft auch in eine Zusammengefasst)
* Dozierende sollten die Zeit in den Modulen bekommen, weil Teil der Lehre
* Studierende können eine Evaluation fordern -> Am liebsten über StuKo
* Frist: Ende des Ersten Monats des jeweiligen Semesters
* in einzeln Fällen auch etwas später Möglich (zentrale Stelle)
* kann aber auch intern Erfolgen, bei kleinen Modulen auch über papierbögen möglich
* nachträgliche Evaluation
* an Studiendekan wenden, der Studiendekan erfährt nur ob Veranstaltungen unterdurchschnittlich ist -> StuKo soll Studiendekan auf Gespräch verweisen und in die Pflicht nehmen

#### 3.2 Studiengangsevaluation
* unregelmäßig, z.b vor akkreditierung
* Input von Seiten der FSRä: Erst Fokuspunkte vom FSR, dann Ausarbeitung von QM, dann StuKo
* klingt sinnvoll

#### 3.3 Lehrberichtsverfahren
* Studiengangsverantwortliche schreiben einen Bericht über die Studiengänge, wozu der FSR Stellung beziehen
* wird Einschätzung geteilt, weitere Kritik etc
* Lehrbericht wird daraus von QM geschrieben
* Ans Rektorat geschickt
* in Zukunft früheres Bescheid geben, dass Studierende der jeweiligen Studiengänge frühzeitig gefunden werden

#### 3.4 Begehung zur Akkreditierung
* Gutachten und Berichte der Studiengangsverantwortlichen wird überarbeitet
* Begehung ist im Juni
* Wir brauchen pro Studiengang ca 2 Personen Studierende um mit Gutachter*innen zusprechen um Einschätzungen zu teilen

#### 3.5 sonstiges
* Es scheint das Geld wird weniger/Knapp, sodass Durchführung, Erhalt und Verbesserung der Studiengänge, Lehre etc gefährdet ist
* Rektorat sieht kein Geld zur Verfügung (Buhhh)
* kurzfristige Lösung
* Gemeinsames Projekt von Lehrenden/Studis/Profs um das sichtbar zumachen?
  * gutes und wichtiges Zeichen, Thema sollte spätestens bei der Gutachtenkomission wieder thematisiert werdenn
  * Fr. Braun könnte bei Tutorien Kolleg nach Zahlen zu Studienerfolg fragen
* QM Emailadresse nutzen

#### 3.6 Take-aways:
* immer über QM Mail schreiben
* Studierende können Evaluationen fordern
* Gemeinsame Aktion wegen Mittel
* Berufungsverfahren transparenter machen, wo hängt es, geht das schneller?


## 4. Wahlen
* Wahlverantwortliche und -vorstand
* nächste Schritte:
  * Krapfen/Berliner/Pfannkuchen organisieren -> Hennig, Wendl, BackWerk, Kleinert und Göbecke sind für Mengenrabatt angefragt
  * Lukas: 1,28€ pro Stück mit Rabatt (150 -> 192€, 256€)
  * Göbecke: 1,33€ pro Stück mit Rabatt (150 -> 199,50€, 200 -> 266€)
  * bisher alles über unserem Budget
  * Aternativen: Nicht von Bäckerein, Eis..... oder anderes?
  * Werbung

## 5. E-Mails
* Offenerbrief kostenlose Raumnutzung (16.05)
  * Wird unterstützt
* Vergabekommission DStip (16.05.)
  * Niel hat sich bereiterklärt

## 6. Finanzen
* Rechnung vom Lasertag noch ausstehend

## 7. Veranstaltungen

### 7.1 Sommerfest mit Mathe und FaraPhy
* Planung im Gang
* Voraussichtlich 29.Juni im Friedenspark

### 7.2 Ersti-Fahrt
* Wann wollen wir mit Orga Anfangen?
* Forsthaus Sayda undso
* wie viele Teilis?
* YAsmin kümmert sich um Mitstreitende und Orga.
* Wollen wir die Erstifahrt in eine Stadt oder wieder im Wald machen?

### 7.3 Spezielle Veranstaltungen
* MINT Konvent
  * findet Ende Juni statt (siehe Mail)