# Protokoll 12.04.23

* Anwesend: Emira, Florian, Ben, Martin, Yasmin, Elena, Chloe, Isidor
* Protokoll: Martin

## 1. Organisatorisches

* Protokoll der letzten Woche(n) hochladen
  * Yasmin macht das
* Sitzungstermin
  * vorerst Mittwochstermin, Doodle wird um 19 Uhr Optionen ergänzt und bis nächste Woche ausgewertet
* Transponder, neue Schließsysteme
  * Einige Schlösser werden noch getauscht 
  * Schließoptionen für unser Büro dann frei einstellbar (Auf- und Zuschließen oder nur Aufschließen)
* Arbeitsweise
  * Apell an Aktivität und Verteilung der Arbeit auf mehrere Schultern 

## 2. Gremien-Arbeit

* StuRa (Alicja, Elena, Erik)
  * FSRä-Verteiler gingen einige Zeit nichtmehr an uns; Elena kümmert sich drum
* FakRat (Elena, Florian, Yasmin)
  * Modulkapazitäten und Einschreibung: Rein rechnerisch (fast) überall genug Kapazitäten vorhanden
  * Feedback für Moduleinschreibung soll noch eingeholt werden (danach stellen wir den Bedarf für eine Umfrage durch uns fest)
    * Emira schreibt eine Mail ans Studienbüro um Nachzufragen, wie es hier weitergeht
  * WiSe 23/24: Rahm, Scheuermann und Middendorf machen Forschungssemester, aber alle Module werden angeboten
* StuKo (Linus, Niel, Isidor)
  * Änderung Kooperationsvereinbarung Journalismus soll in Präsenz besprochen werden
    * Florian kommuniziert an Niel 
  * Evaluation der Masterstudiengänge steht dieses Semester an
    * Isidor holt Input über Verteiler ein
    * Prinzipiell unabhängig von Moduleinschreibung 
* PrüAu (Emira, Florian)

## 3. Lehre und Studium
* MuP1 Klausur
  * Klausur war deutlich schwerer als sonst, ca 70% durchgefallen
  * Kritik wurde aufgenommen: Klausur wird neu bewertet, zusätzlicher Nachtermin im Juni
  * Vorerst geregelt; Wenn es bei Neubewertung oder Nachtermin Probleme gibt
* Einschreibeverfahren
  * Kritik?
    * Pro: kein Zeitdruck, Gerechtigkeit
    * Con: Auswahl aller Module nötig, Wahlangebot für DH und Medizininformatik nicht 100% mit Anforderungen kompatibel, intrasparenz des Algorithmus
    * Mail eines Studis?
  * Gibt es Handlungsbedarf?
    * Einhergehend mit Evaluation des Studienbüros kann weiteres Vorgehen besprochen werden
    * Florian antwortet auf Mail 
* Dorothea Braun (Qualitätsmanagement) einladen
  * vertagt, bis neuer Termin steht
* Berufungskommission Theoretische Informatik neu zu besetzen
  * Florian bietet sich an, würde aber FINTA* den Vortritt lassen
  * Elena fragt auf Matrix und auf Telegram in den Verteiler, wenn sich niemand findet
  * Deadline in 1,5 Wochen zur nächsten FakRatSitzung
* Einladung zum Auswertungsgespräch Lehrbericht mit Prorektor Gläser | 18.04. 14-16 Uhr(03.04.)
  * Yasmin könnte für die erste Stunde da sein
  * Elena fragt Niel noch an
  * Florian würde notfalls auch gehen
* Berufungskommission gemeinsame Berufung von Dr. Jana Schor am UFZ (04.04.)
  * Florian hat im Bio.Inf. Masterchat rumgefragt; Wir entsenden Alex

## 4. Wahlen

* Mail: Universitäre Wahlen im Sommersemester 2023 (31.03.)
* Einreichung Wahlvorschläge bis 28. April

* Werbung für Kandidatur 
  * auf Telegram, Website, Spieleabend heute abend
    * Yasmin kümmert sich um Nachricht auf Website bis Samstag
    * Yasmin kümmert sich danach um Telegram
  * Mail mit Sharepic an Dozierende zum ansprechen in Veranstaltungen
    * Florian kümmert sich danach darum 

## 5. E-Mails

* Evaluation einen Kurses (11.02.)
  * Florian antwortet
* Belegverfahren für Master Medizininformatik (23.03.)
  * Florian antwort (siehe oben)
* Persönliche Anfrage (Arbeitstitel: The Roots / Non-Profit) (23.03.)
  * Elena antwortet
* AG funktionale Programmierung (24.03.)
  * Martin Antwortet
* Informatik Bachelorstudent aber 0 Informatikmodule bekommen (30.03.)
  * Florian antwortet
* Kooperation WiWi und Informatik (03.04.)
  * Florian fragt in Matrix wer sich da den Hut aufsetzt 
* Kritik Belegverfahren (03.04.)
  * siehe oben
* Career Service: Material und VA für Informatik-Studies (Vorschlag) (04.04.)
  * vertagt


## 7. Veranstaltungen
### 7.1 Sommerfest mit FaRaPhy und Mathe
* muss geplant werden
  * Elena hat Doodle für Planungstreffen erstellt

### 7.2 Regelmäßige Veranstaltungen
* next Spieleabend: heute
* next Hackspace: noch offen

* Hackspace
  * Ben möchte zeitnah den nächsten ansetzen
  * weiterhin unregelmäßig
  * Werbung weiterhin via Telegram 

### 7.3 Spezielle Veranstaltungen
* Big Brother Award
  * Raumantrag, Florian und Isidor sind dran
  * Beschluss: 30€ für Verpflegung (6/0/1): beschlossen
* FSR Vernetzungstreffen
  * Doodle wird von Elena an uns geteilt

## n. Sonstiges
* Werbung Studium universale VL zu KI

* Element vs Telegram
  * Isidor fragt den Admin von unserem Server mal wegen den Problemen