---
---

# Protokoll 27.09.23
* Anwesend: (Niko), (Felix), Erik, (Nikita), Elena, (Annemarie), Florian, Yasmin, Cloe, Martin
* Protokoll: Felix

## 1. Organisatorisches
* Offene Transponder?
	* Transponderübergabe
	* Alicja -> Nikita
	* Niel -> Erik schreibt an
	* Martin -> Niko 
	* Elena -> jederzeit ansprechbar
	* Emira -> Erik möchte an Florian übergeben
	* Annemarie Transponder über Job
* Neuer Termin
	* when2meet 
	* Erik setzt auf

## 2. Ersti-Orga

### 2.1 Ersti-Orga allgemein
* TG Gruppen für Erstis?
	* LA Gruppe jg-übergreifend einführen \[bestehende Gruppe Name ändern]
	* im Linktree ergänzen \[Felix Nachricht an Richard]
* Ersti-Beutel - Anlieferung diese Woche
	* Mathe FSR hat Bollerwagen
	* Abholung um 12:10 Freitag 29.09.
	* Zusatzmaterial liegt im FSR Büro
		* Evtl. befüllen? (Annemarie bietet sich an ab Montag oder Felix/Niko am Freitag, Fragen im Feranstaltungsrat)
	* Erik und Annemarie bieten Wägen zur Verteilung an
	* 

### 2.2 Ersti-Fahrt
* Bus (done)
* Programm Planung
* Finanzantrag StuRa
  * Stand

### 2.3 Ersti-Beutel
* siehe oben
 * Liefertermin: Freitag
* Erstiplaner 
	* auch Freitag
* Ist genug Platz im Büro?
	* Erik schätzt ja
* Wagenreservierung für Vorstellungsveranstaltungen bei Eddie?
	* ausgebucht

### 2.4 Ersti-Veranstaltungen
* 21.09 Onlineveranstaltung zur Moduleinschreibung 
	* wurde nicht informiert durch uns, aber hat stattgefunden
* https://www.uni-leipzig.de/veranstaltungsdetail/termin/default-513a2fdc22-2
* DH Abend
	* Felix und Yasmin
* Folien Vorstellung
	* Zu überarbeiten ist:
		* Jobnewsletter
			* in den Linktree
		* Sigma* ist nicht mehr aktiv
		* HTWK Robotik 
		* Veranstaltungen aktualisieren
		* stärkerer Fokus auf Service
		* Corporate Design Uni oder eigenes Design?
			* Annemarie / Elena wollen eigenes Design erstellen
	* Einfügen Party Velvet Folien 
* Party im Velvet
	* angenommen
	* In den Termin-Plan
* Bierball mit WiWi
	* Felix und Erik haben mit Caro (WiWi) geredet
	* Caro hat sharepic erstellt
* Campus Tour durch uns
	* Termin: Mittwoch 11 nach Bachelor und Donnerstag 13:00
	* 2 Campustouren sind gewünscht 
* Campus Rally Academic Lab
	* Kein Fokus aber Hinweis bei eigener Campus Tour
* TODO: Jeden Freitag im TG Verteiler nächste Woche ankündigen
* Einführungsveranstaltungen
* Belantis
	* Isidor: 14 Tickets a 13 Euro 
	* (Soliprinzip a la x für y)
	* evtl. Aufstocken?
	* 200€ für die Tickets (6/0/0)
* Black Ice Veranstaltung Twentyone
	* Annemarie

## Social Media
* Black Ice Agentur 27.10. Party im 21
	* Annemarie antwortet interessiert
* Anfrage Unikino
	* Klingt gut, kann repostet werden
	* auch im TG channel
* ein paar erstis haben sich mit Fragen an den insta-acc gewandt -> Annemarie hat geantwortet
* Accountdaten sollen mittelfristig geteilt werden
* TG channel Kommentare bei Beiträgen zulassen
* FSR Mitglieder per Tag verlinken (?)
* Nach Problemen Fragen Insta und TG, oder Google Forms
	* insb. bei Einschreibungen
	* Google Form
		* Probleme
		* Studiengang
		* weitere Informationen \[Intuitivität, Kommunikation]
		* Sonstiges

## 3. Gremien-Arbeit
* StuKo
	* MuP Zusammenlegung kein Redebedarf durch Uni
* StuRa (Elena)
	* Zukunft Semesterticket
		* Verhandlung LVB Bundesweites Ticket
	* 
* FakRat (Elena)
	* Scads.Ai möchte sich nicht an der Lehre beteiligen
	* Unzufrieden darüber
	* Kapazitäten ins. für den Data Science Master könnten fehlen
	* neue Stukomitglieder wurden bestätigt
* PA

## 4. Lehre und Studium
* Stand "mehr Prüfungsversuche"?
* Probleme bei Modulwahl
	* Man muss 30 LP wählen -> führt zu bizarren Situationen insb. bei DH oder KM-Bereiche
	* 30 LP Grenze im TOOL ist umstritten
	* Kapazität bei MuP
* An Verantwortliche herantragen

## 5. E-Mails
* Vorstellung der HTWK Robots bei euren Einführungsveranstaltungen (02.09)
	* 2 Kontakte weitergegeben
	* Vorstellung bei Einführungen -> Powerpoint
* FSR Vernetzungstreffen (18.09)
	* Niko: 
		* Was sollen FSRä tun, stellt Niko
		* Erstibeutel
		* ansonsten Vernetzung und Erklärüng FSR-System

## 6. FSR-intern
* Altklausurentagung
	* in diesem Jahr kein Termin mit allen
	* deshalb neuer Termin im nächsten Jahr
	* Erik macht Termin-Umfrage
* T-Shirts
	* Erik kümmert sich ums Design und erstellt dann Meinungsbild
	* Tragt euch ein in Eriks Dokument (!!!) im Rocket Chat

## n. Sonstiges
* Diskussion über Kriterien für Unternehmen und Veranstaltung selbst für Career Service Veranstaltung + Telegram Umfrage (Deadline 16.10)
	* Christian und Linus nicht da, deshalb Vertagung
	* Niko schreibt Linus, er soll ausführen, was gemeint ist
* Diskussion über Nutzungslevel von Job-E-mail-Verteiler und Bewerbung Job-Portal Career Service 
	* Wenig Studis wissen Bescheid
	* Moderation läuft regelmäßig
	* Linktree
	* Erstiveranstaltungen
* Nutzung Instagram und code of conduct
	* Was teilt man?
	* Wem folgt man?
		* vor allem Unigruppen und FSRä
	* Namenskürzel oder ("LG Name vom FSR" als Grußformel)
	* Regelplan verschidene Meinungen
		* Simplizität ist wichtig, aber könnte zu Konstanz im Auftritt beitragen
		* Stichpunkte sammeln wenn welche kommen, kann diskutiert werden -> eher Arbeitslösung
	* Standardisierung unserer Kanäle
	* Wir wollen Verantwortlichen, der recht frei entscheiden kann über reposten und Infoposts, im Idealfall Rocketsubgruppe für kontroverse Themen
		* Konsenz: Annemarie führt ihr bisheriges Handeln fort
* Vorstellung FSR Mitglieder? 
	* auf Insta 
		* insb. Gruppenbild (Möglichst bald, möglichst alle)
	* Siehe Rocketchat, andere FSR als BSP.
	* Evtl. bei Klausurtagung, aber noch sehr lange hin
