---
---

# Protokoll 10.05.23

* Anwesend: Martin, (Isidor), Elena, Chloe, Florian, Yasmin
* Protokoll: Yasmin

## 1. Organisatorisches

* Sitzungsort: ab jetzt in der P801 (mit Ausnahme vom 14.6.)
* Zugriff zum Raumplan
    * wir probieren erstmal den LAN-Anschluss
    * ansonsten Anschaffung eines FSR-Raspberry Pi
* Ben wird demnächst zurücktreten -> braucht Mail an GeFü des StuRa - Florian schreibt 
* Dokument im Büro für alle, die noch wegen ihren Transpondern ins Dekanat müssten -> bitte unterschreiben    

## 2. Gremien-Arbeit

* StuKo (Linus, Niel, Isidor)
  * neues Modul was MuP1 und OOP kombinieren soll -> Vorlage für unsere Stellungsnahme wurde schon von Niel geschrieben und wird demnächst abgeschickt 
  * Änderung der Krankschreibung bei Prüfungen -> kommt als Formular
  * SHK-Mittel werden weiter gekürzt -> wir sollten eine Form von Protest anstoßen 
* Berufungskommission Multi Modal Machine Learning 
  * eine Person benennen, es hat sich bereits eine Person gemeldet
  * Zeitaufwand: eine Sitzung  

## 3. Lehre und Studium

### 3.1 Einschreibeverfahren
* Rückmeldung zum Einschreibeverfahren soll über Studierendenbefragung in den Masterstudiengängen eingeholt werden
  * Studis darauf hinweisen, dass sie die Evaluation machen sollen (Telegram, Website...) - Florian 


### 3.2 Allgemeines
* Dorothea Braun (Qualitätsmanagement) einladen
   * Florian schreibt 
* Christina Hiebner vom Career Service einladen 
    
### 3.3 MuP1
* 3 Personen haben sich bereiterklärt, die Repetitorien zu machen (Zeitraum 23.-25.5.)
   * Honorare? 
* Florian macht Raumanträge
* Widerspruch für Personen, die sich für einen Drittversuch anmelden müssen (eventuell eine Grundsatzentscheidung)
* Nachklausur: wird wieder vom Layout wie die Klausuren der vorhergehenden Semester sein 

## 4. Wahlen
* Wahllokal: wir teilen uns die A520 mit dem FSR Mathe
* Werbung: Vordrucke vom StuRa kommen demnächst, Leute kontaktieren und Texte -> kommt später 
* Wahlverantwortliche: 
   * wichtig, dass Personen Studierende sind -> nochmal im Bekanntenkreis nachfragen 
   * Elena schreibt in Element
   * Florian könnte einer der Vorstände sein, Elena schaut nochmal nach, Martin könnte auch Vorstand übernehmen
   * nächste Woche wollen wir festlegen 
* Wahlanreiz:
  * Angebot vom Lukas-Bäcker: 6er-Packen für 7,60€ pro Pack -> auf die Menge um die 50€ über unserem Budget
  * Yasmin fragt andere Bäckereien an 
  * Metro oder Selgros?
* Elena schreibt Nachricht an den Verteiler um die Briefwahl zu bewerben, getimte Nachricht 

## 5. E-Mails

* Career Service: Material und VA für Informatik-Studies (Vorschlag) (04.04.) - Florian
* #ifbw23: Jetzt anmelden! (12.04.) - auf jeden Fall bewerben! - Elena macht das 
* International Meet Up '3 (12.04.) - Florian teilt das 
* Kooperation Wiwi-Info (18.04.) - wir wurden zu einer Sitzung eingeladen
* Persönliche Anfrage (Arbeitstitel: The Roots / Non-Profit) (4.5.) - Elena 

## 6. Finanzen

* Rechnung vom Lasertag noch ausstehend
* Anfrage Reisekostenunterstützung (9.5.) - Martin antwortet mit Finanz-Know-How

## 7. Veranstaltungen

### 7.1 Sommerfest mit Mathe und FaraPhy
* heute war Planungstreffen
* Protokoll kommt die Tage 

### 7.2 Regelmäßige Veranstaltungen
* next Spieleabend: 11.5.
* next Hackspace: 15.5.

### 7.3 Spezielle Veranstaltungen
* NaWi Konvent steht demnächst an
