---
---

# Protokoll 06.11.2023

* Anwesend: Felix, Florian, Mats, Niko, Yasmin (online), Christian (online)
* Protokoll: Felix

## 1. Organisatorisches
- TG Gruppen - Admninrechte als FSR aufsaugen, die Gruppen sind teilweise ganz cool, wegen alte Infos, aber lt. Richard laufen die Links manchmal ab und dann wäre es gut, wenn wir die echte haben.
	- FSR TG Account soll erstellt werden
		- Nummer Festnetztelefon im FSR-Büro (?)
		- Mats
	- Dazu: TG- Account als Kontaktmöglichkeit schaffen, ähnlich zu Instagramm
		- Stand jetzt: Florians privater Acc. ca. alle 2 Tage Anfrage
- Discord-Server
	- Haben schon BBB
	- man muss Software installieren -> eher blöd
- FSR-Verteiler durchmoderieren
	- Es kommt momentan sehr viel Spam.
	- Florian wünscht sich mehr Unterstützung.
	- Niko fragt nach Spam-Filter


## 2. Veranstaltungen

### 2.1 Ersti-Orga allgemein
- Für nächstes Mal: kleines Info-Sheet auf Fak-Website

### 2.2 Ersti-Fahrt
- Recap
	- siehe FSR-Wiki
	- Sollten noch Punkte da sein, bitte ergänzen
- da sehr gute Erfahrung mit Unterkunft, evtl. nächstes Jahr früh anfragen
- Wir haben noch 4 Kästen Bier über

### 2.3 Weihnachtsfeier
- Brainstorming:
	- knappe Finanzen
	- wie letztes Jahr FKS
	- Weihnachtsvorlesung
	- Weihnachts-Pub Quiz
	- Winterolympiade
	- Sortieralgos tanzen
	- Glühwein x Punsch
- To-Dos
	- Dozis anschreiben
		- an alle möglichen Dozis
		- Felix macht's
	- Termin reservieren
		- Arbeitstermine 13. bis 15. Dezember (notfalls 11./12.)
		- von wann bis wann wäre frei
		- mögliche Terminkollisionen
	- FKS reservieren
		- Yasmin macht's

### 2.4 Hackspace
- Christian wird da sein
- Weiß der Mensch mit der IT Community von der letzten Sitzung von dem Hackspace? -> wahrscheinlich nicht, Christian meldet sich bei ihm
- haben wir genug Snacks?
	- Spieleabendeinkauf soll übernehmen, sonst seperater Einkauf
		- Geht net wegen Mathebeteiligung
	- Erstireste + HS-Reste sollten reichen
		- Christian kümmert sich erneut

## 3. Gremien-Arbeit
* FakRat
	* Studienordnungen sind durch
* StuRa
	* keine Sitzung
* StuKo
	*  Studienordnungen sind durch
* PA
	* nichts

## 4. Lehre und Studium
### 4.1 Nachtermin Neuromorphe Informationsverarbeitung
- knappe Ankündigung
- kein Nachtermin in diesem Semester (worst case SoSe 2025)
- notgedrungen wurde Termin akzeptiert, Kompromiss war kurzfristige Abmeldung
- Maletti und Stadler wollen sich für Termin einsetzen zur Not
- Bogdan vertritt Standpunkt, dass in der VL ein Zeitraum angekündigt wurde, allerdings wurde auf Mail-Nachfrage nie Termin genannt, wir wollen das aber zwecks Planungssicherheit nicht als Dauerzustand
	- Florian schreibt Mail

### 4.2 Klausurplanung
- sehr langsam, insb. in kleinen Modulen fraglich
- Niko schreibt Mail an Neumann

## 5. E-Mails
- MuP 1 (1.11.)
	- Yasmin hat geantwortet, Person hat sich erstmal bedankt
	- Modul wird sich eh bald wandeln, von daher verbleiben wir so
- Stuk (23.10.)
	- Kooperation wird sich gewünscht, da offenbar mehrere Infos in deren Orga drin sind (war vielleicht nur Rundmail (?))
	- Letzte Anfrage war sehr teuer 
	- Merken für zukünftige Koop
	- Felix schickt kurze DankesMail
- Referat für Gleichstellung und Lebensweisenpolitik fragt nach dem Stand unserer Awareness Arbeit
	- Wir brauchen Awareness-Beauftragten/ -Konzept
		- Nikita hatte mal Interesse geäußert (?)
		- Ideensammlung / -Austausch bis nächste Woche
	- Florian antwortet
- Bewerbung von Gremien, Ausschüssen und Kommissionen (31.10.)
	- Wer Lust hat soll sich melden, ist noch vieles offen (Sehr wichtig)
		- Insb. IT-Gremium

## 6. FSR-intern
- letzte Woche wurde aufgeräumt -> Wir können FiBu von vor 2012 entsorgen

## n. Sonstiges