---
---

# Protokoll 14.06.23
* Anwesend: Florian, Chloe, Erik, Martin, Elena, Yasmin, (Felix, Isidor, Mats)
* Protokoll: Martin

## 1. Organisatorisches
* Protokoll der letzten Woche hochladen
    * Hat Yasmin erledigt
* fast alle neuen Leute in Matrix, Freigaben für git etc
* Alicia kümmert sich um Austritt via Mail an StuRa GeFü

## 2. Gremien-Arbeit
* StuRa (Elena, Chloe)
    * Chloe ist im Awareness-Ausschuss
    * "Ausschuss für Digitalisierung und Beschreibung von Problemen der IT-Infrastruktur an der Universität Leipzig" an Studis kommunizieren, falls jemand mitwirken möchte
    * Abstimmung über Unterstützung des WissZeitVG im StuRa angenommen
* FakRat (Elena, Florian, Yasmin)
    * keine Infos
* StuKo (Linus, Niel, Isidor)
    * Formulierungsvorschlag von Isidor zu Evaluationen vorbereitet
* PrüAu (Emira, Florian)
    * Nachteilsausgleich für ADHS o.ä. ermöglicht Pausen in Klausuren
        * Infos bei uns oder Referat für Inklusion des StuRa
    * MUP1 bereits neubewertet; Nachklausur bereits erfolgt


## 3. Wahlen
* Wahlplakat
    * Bilder der Kanidierenden werden verwendet, um Wiedererkennungswert zu schaffen
        * beliebige Bilder sind zulässig, es muss kein Foto der eigenen Person sein
        * Evaluation soll nach der Wahl durchgeführt werden 
    * Inhalt wie Entwurf, aber mit Bildern
    * Druck & Aufhängen durch Erik
        * Beschluss: '30€ für Druck der Plakate auf A2, falls A3 nicht ausreichend ist' mit 3/3/0 abgelehnt 
            * stattdessen 2x A2 im StuRa drucken und kleben
        * Aufhängen: 3x Pools, Büro, FKH, vor Studienbüro, 1 als Puffer
    * Website bereits aktualisiert
    * Plakat wird dann an Dozis weitergeleitet mit der Bitte darauf in Veranstaltungen hinzuweisen
* Schichtplan
    * Aufruf zum Eintragen als Wahlhelfer
* Aufbau
    * erfolgt durch erste Schicht + Mathe

## 4. E-Mails
* Kooperation Wiwi-Info (18.04.)
  * Erik geht das nach dem Sommerfest an
  * entfällt von TO
* Vergabekommission DStip (16.05.) -> haben wir geantwortet?
  * Florian antwortet noch
* Eure Informationen zu Kürzungen an der UL (07.06.)
    * Florian antwortet
* TV Stud (13.06.)
    * Florian antwortet

## 5. Finanzen
* Beschluss: '40€ für Snacks und Verpflegung beim Schachtunier nach Antrag vom 14.06.23' mit 6/0/0 angenommen 
* Beschluss: '5€ für Preise beim Schachtunier nach Antrag vom 14.06.23' mit 6/0/0 angenommen 
* Beschluss: '100€ für die Förderung eines Workshops des Kritischen Lehramts nach Antrag vom 13.06.23' mit 6/0/0 angenommen 
    * Erik kommuniziert die Veranstaltung in die Lehramtskreise

## 6. Veranstaltungen
### 6.1 Sommerfest mit Mathe und FaraPhy
* 29.Juni im Friedenspark
* Anmeldungen für Sommerolympiade und Volleyball folgt über Telegram
    * Erik kommuniziert

### 6.2 Regelmäßige Veranstaltungen
* next Spieleabend: 5.7.
* next Hackspace: 19.6.

### 6.3 Spezielle Veranstaltungen
* MINT Konvent: 16.06, 15 Uhr
  * wir (Jasmin und Elena) freuen uns über helfenden Hände
* Speedschach-Turnier: 14.6. ab 17 Uhr

## 7. Sonstiges
* Abmeldefrist für Module wird am Freitag gesondert verkündet 
    * Florian timed eine Nachricht