---
---

# Protokoll 11.10.23

* Anwesend: Niko, Florian, Erik, Annemarie, Felix, Yasmin, Linus, (Isidor)
* Protokoll: Linus

## 0. DH Felix Einschub
* Gekaufte Mate Kästen sind okay
* Wanderung um See wurde _sehr gut_ angenommen (50 Leute)

## 1. Organisatorisches
* Offene Transponder?
* Transponderübergabe
* Alicja -> Nikita
* Niel -> Mats
* Martin -> Niko
* Elena -> Felix Bajus
* Emira -> OFFEN

* Es fehlt der, welcher Melanie verloren gegangen ist
* Annemarie und Christian braucht noch welche

## 2. Ersti-Orga

### 2.1 Ersti-Fahrt
* Finanzantrag StuRa
    * Unser Antrag für die Ersti-Fahrt ist komplett untergegangen
    * Topf für Finanzierung von StuRa ist 3000€ überzogen
    * Wenn wir Glück haben bekommen wir einen dreistelligen Bereich (z.B. 750€), aber sicher keinen dreistelligen
    * Damit ist die Finanzierung der Ersti-Fahrt ziemlich wackelig
    * Lösungsvorschlag: Auf zumindest etwas Zuschuss hoffen, Teilnehmendenbeiträge auf 50€/60€ hoch, zur Not selbst beisteuern. 
      Evtl. auch Geld von Weihnachtsfeier nehmen und dann aus Topf wieder auffüllen versuchen.
      Varianten wären höheren Teili-Anteil mit expliziten Hinweis auf Fördermöglichkeit oder ähnlich CCC-Modell Hinweis darauf wie viel durchschnittlich rein kommen muss und die Möglichkeit geben mehr zu geben, um andere mit zu tragen.
    * Dritte Rate bekommen wir
    * Verträge Bus- und Unterkunft sind unterschrieben
    * Wille zur Finanzierung ist da, Beschluss kommt, wenn wir konkreteres haben

### 2.2 Ersti-Beutel

* Können irgendwann mal im Büro abgeholt werden? Sprechzeiten? -> Könnte Niko Freitag 13:30-14:30 machen.
* Sonst können definitiv welche beim StuRa abgeholt werden können

### 2.3 Ersti-Veranstaltungen
* Kneiptentouren
    * KneipentourenleiterInnen sollten sich vernetzen und drüber reden, damit es nicht zu Kapazitätsproblemen kommt
    * Evtl. nicht-Raucher Bartour machen
    * Gab Stress von BesitzerInnen, die meinten, dass die Studis zu wenig Geld ausgeben und die ganze Bar besetzen

* Belantis-Fahrt
    * Isidor plant an für 22.10.23 
    * Pretix aufsetzen für die Veranstaltung -> Yasmin setzt es bis Ende der Woche auf
    * Evtl. Vollpreis Tickets mit den Rabatt-Tickets subventionieren

## 3. Gremien-Arbeit
* FakRat
    * SCADSAI hat 4-5 offene Proffesuren und viele Forschende. Ist an M.Sc. Data Science gekoppelt.
    * Änderungen die kommen: 
        * Soll als Uniweites Center ausgegliedert werden. Es wird rechtlich entschieden, wie viel Lehre gemacht werden soll - bietet *viel* Problempotential bzgl. Lehrkapazitäten.


## 4. Lehre und Studium
* Stand "mehr Prüfungsversuche"?
    * Kann man an sich gerne ausporbieren, allerdings braucht es sehr viel Vorlauf

## 5. E-Mails
* Career Service Veranstaltungen im WS bewerben?
    -> Linus sucht ein paar raus
* Winfo Studi  IT-Community gründen und vorbeikommen zum vorstellen
    -> Schreiben zurück, wenn wir Sitzungstermin haben
* Feedback Moduleinschreibung DS-Master
    * Florian fragt, on wir das direkt ans Studienbüro weiterleiten können
* Lehramtsstudium Veranstaltungsüberlappung
    * Erik antwortet mit Vernetzungsinfos
* Neue Arbeitsverteilung im Studienbüro (6 Mitarbeitende)
* Paul Steinbrecher (Studiensenator) hat Mail verschickt, dass in einem Lehramtsmodul eine SHK eine Übung leitet -> Florian kümmert sich

## n. Sonstiges
* Fabian Schmidt melden, ob unser Mailingserver bei uns oder im URZ liegt. Studienbüro will Verteiler machen
    -> Wir fragen Martin oder Fabian Heusel.
    * Florian glaubt wir seien auf den URZ-Server umgezogen.
* Diskussion über Nutzungslevel von Job-E-mail-Verteiler im Jobverteiler Bewerbung Job-Portal Career Service 
    * 439 Mitglieder im Jobverteiler
    * Linus bewirbt Career-Service Veranstaltungen und dabei dann auch gleich das Job-Portal