---
---

# Protokoll 23.10.2023

* Anwesend: 
    * Yasmin
    * Mats
    * Linus
    * Annemarie
    * Felix (online)
* Protokoll: Annemarie

## 1. Organisatorisches
* Büro reinigen
    * Pfand abgeben (Uri zum StuRa - ein Kasten weniger, Sterni Kästen für Flunkyballturnier)
    * Terminfindung privat im Chat (ggf nach der Sitzung)
* Regelmäßige Raumbuchung für Sitzung -- macht Yasmin

## 2. Ersti-Orga

### 2.1 Ersti-Orga allgemein
* Hackspace-Raum freigegeben; keine Betreuung
    * Anfrage in Hilfegruppe auf Telegram (Abwarten bis Sitzungsende)
    * Felix betreut im Notfall

### 2.2 Ersti-Fahrt
* Empfehlung StuRa: 1000 Euro Finanzierung (finale Besprechung 24.10.23)
* Yasmin regelt Transporter und Metrokarte
    * Braucht alternative verantwortliche Person (als Ansprechpartner für Herberge, Metrokarte abholen, Transporter, Planungstreffen anstossen für Essen und Aktivitäten) -- Annemarie und Linus für den Notfall, falls sich niemand sonst findet
    * Braucht Transporter Perso und Führerschein für Miete? -- Yasmin findet raus
    * Linus verteilt Aufgaben über Telegram
    * Danke Yasmin Slay whoop

### 2.3 Ersti-Beutel
* nach DH-Abend noch 2 Beutel im Büro
    * Bleiben einfach im Büro

### 2.4 Belantis
* An sich positives Feedback durch Belantis
* Zwei Personen sind trotz Ticket nicht gekommen
    * Rücküberweisung an Teilnehmende? -- Next TO

### 2.5 Flunkyball-Turnier
* Dringend neuer Termin
    * Ansonsten Kästen an die WiWis zurück

## 3. Gremien-Arbeit

* Felix stellt vor: Stuko neues Modul: [Stand jetzt] Wer OOP und MuP1 belegt hat kann sich dies als neues Modul anrechnen lassen, wenn OOP fehlt, kann es sein, dass man MuP1 umsonst gemacht hat. Deshalb vor nächster Einschreibephase Hinweis über unsere Kanäle, dass unbedingt OOP belegt wird.
    * MuP und OOP werden in 10 LP Modul verwandelt
    * Wenn nur MuP und kein OOP belegt: Probleme, OOP dann nicht mehr alleine
    * Ggf betonen und bewerben, dass alle die MuP haben, aber OOP noch nicht, OOP im nächsten Semester ablegen sollen

## 4. Lehre und Studium

### 4.1 Einschreibung
* Kritik/Lob für Einschreibungsprozess sammeln?
    * Gute Idee
    * initialer Entwurf von voriger Sitzung irgendwann

## 5. E-Mails
* Person die eine Besichtichtigung des Campusses mit Studierenden durchführen möchte
    * Mats regelt
* Kaputte Links auf der Webseite (FAQ) und Farbe https://fsinf.informatik.uni-leipzig.de/wissen/#faq4.4
    * Felix testet alle nochmal und korrigiert ggf kaputte Links
    * Korrigiert Farbe


## 6. FSR-intern
* Webseite updaten um Logo einzuarbeiten
    * Download Link: https://fsinf.informatik.uni-leipzig.de/2021/05/19/neues-logo.html
    * Anfrage im Rocket-Chat

## n. Sonstiges

* Im HowTo Genderkompetenz: Gender-Zeichen updaten (durch Linus geschehen)
* Termin für Sitzung auf 17:30 Uhr gesetzt
