---
---

# Protokoll 05.07.23

* Anwesend: (Christian, Mats, Felix), Martin, Linus, Elena, Florian, Yasmin, Chloe - beschlussfähig :D 
* Protokoll: Yasmin

## 1. Organisatorisches
* Transponderumtausch - Ben und Alicja? Niel?

## 2. Wahlen
* Ergebnisse sind raus
* großes Danke an alle die mitgeholfen haben!


## 3. Sommerfest 
* Freitag Revue-Sitzung mit Physiker:innen 
* alle Kassenzettel an Martin 
* Idee für nächstes Jahr -> bei so vielen Sportangeboten Sanis besorgen und Erste-Hilfe-Material da haben 
* auch für die Erstifahrt!! 
* großer Erfolg, vielen Dank an alle, gern wieder! 
* 3 Fachschaften sehr angenehme Größe, eventuell eine Fachschaft als offiziellen Organisator 

## 4. Ersti-Fahrt
* Datum:
   * Oktober wär richtig gut! ist aber sehr schwer 
   * Anfang November wär auch noch okay -> da kann man da 

* Radis
   * kennen wir schon, ist aber recht spät -> Wettertechnisch sehr schwierig, vor allem weil die Hütten sehr kalt sind und wir verbrauchten Strom selbst bezahlen müssen
   * Wetter ist ultra problematisch 
   * Meinungsbild (1/3/1)
* Rauenstein
   * sehr weit weg, aber die Anlage ist super, es gibt wirklich alles für jegliche Wetterlage 
   * relativ teuer
   * hat aber die bevorzugten Daten 
   * Meinungsbild (4 dafür)
* Sayda
   * zu spät 
* Greifenstein 
   * super Anlage, relativ spät aber gut machbar da auch Burgbesichtigung möglich
   * Gehen kann problematisch sein mit Gepäck -> wir haben Transporter und werden  
   * 3.-5.11. ist relativ spät, aber "scheint schön zu sein" - Linus  
   * Meinungsbild (8 dafür)
* Beschluss (6/0/0) angenommen -> wir fahren zum Greifenstein :D 
   * Yasmin antwortet 
* Yasmin antwortet allen Unterkünften und sagt allen außer Greifenstein ab   

* was jetzt machen?
   * Busunterehmen anfragen und Zug abchecken 
   * gern 3 oder 4 anfragen (Geißler Reisen plus andere)
   * per Mail -> Elena -> Elena fragt Isidor ob das per Mail geht 

* Kerngruppe - Yasmin, Elena, Mats, Felix, Linus


## 5. E-Mails

* Kooperation Wiwi-Info (18.04.) - Erik -> geht in deren nächsten Sitzung  
* Vortrag AI-safety Effective Altruism Uni Leipzig (28.6.) - Florian
* Eure Informationen zu Kürzungen an der UL (07.06.)
    * Florian hat schon geantwortet, dass wir betroffen sind und wir bereit sind uns zu connecten
    * Florian fragt als nächsten Schritt Ubersicht der bei uns in den letzten Jahren weggefallenden und in naher zukunft wegfallenden Mittel
* TV Stud (13.06.)
    * Florian hat schon geantwortet, dass wir bislang wenig involviert sind, aber sie gerne unterstützen
    * Yasmin lurkt in der entsprechende Telegramgruppe
* Info zur Einschreibung in M.Sc. Medizininformatik (22.06)
   * Elena antwortet 
* Anfrage von Isidor    
   * Martin hat das behoben und geantwortet 

## 6. Gremien-Arbeit

* StuKo nächste Sitzung 11.7. 10-12 Uhr 
* AGNU (Chloe)
  * Alte Hardware recyceln oder einfach weiter nutzen
  * erstes Treffen hat stattgefunden, Treffen 2x pro Semester 

## 7. Lehre und Studium

* Modulvoraussetzungen GdTI2 (Kein AuS, obwohl Automaten genutzt/voraussgesetzt werden)
   * Modulverantwortliche anschreiben und darauf hinweisen
   * das größere (strukturelle) Problem angehen -> Umfrage erfragen, welche Personen in welchen Modulen da schon Probleme mit hatten 


* man kann die Prüfungsordnung jetzt bald ändern -> neues sächsisches Hochschulgesetz 
* angehen, dass man unbegrenzte (oder mehr) Prüfungsversuche bekommen kann 
* Stadler, Bogdan, Maletti, Neumann anschreiben und ihnen mitteilen, dass wir das angehen wollen und wo man das am sinnvollsten besprechen kann
* Florian kümmert sich  


## n. Sonstiges

* Studienplaner -> Elena antwortet: wir hatten letztes jahr 250 Erstibeutel verteilt und rechnen jetzt aus wie viele wir bekommen wollen  

* Paypal-Account für Spenden dürfen wir nicht, Finanzen sagen nein 
* Christians Vorschlag
   * aktuelle Paper besprechen mit einer Gruppe von interessierten Studis 
   * wir finden die Idee gut, Frage: wer organisiert, wir würden mittel geben und sonst kann man SutRa anfragen
   * Christian würde sich da perspektivisch drum kümmern, Chloe hat auch Interesse 
   * Mathe hatte da mal was versucht, ist dann an Professor:innen gescheitert, DH hatte das früher auch (aber eher als gesellige Runde)
* Wahlergebnisse teilen - wir warten bis zum endgültigen    
