---
---

# Protokoll 12.01.23

* Anwesend: Yasmin, Florian, Erik, Elena, Martin, Isidor
* Protokoll: Martin

## 1. Organisatorisches

* Wo trifft sich der FSR?
  * Veröffentlichung (Elena)
  * Vertagt bis zum neuen Termin in der vorlesungsfreie Zeit
  * Erik erstellt Doodle für neuen Termin
* Transponder
  * Melanie (Elena) -> Ben
  * Übergabe-Protokoll für Emira, Erik, Linus, Ben (Erik)
    * hängt an Frau Wendt
* Sitzungsort in Google Kalender veröffentlichen
  * Yasmin kümmert sich

## 2. Gremien-Arbeit

* StuRa (Alicja, Elena, Erik)
  * 18.01. ist studentische Vollversammlung zu höheren Energiepreisen und Auswirkungen auf die Studierenden schaft von Genug ist Genug im Audimax
  * Diskussion zu AG Status für Hochschulpolitische Gruppen hatte kein eindeutiges Ergebnis  
  * Erik tritt von StuRa Entsendung zurück; schreibt Mail an StuRa GF
* FakRat (Elena, Florian, Yasmin)
  * Studienerfolgskonzept per Mail verteilt
  * Large Scale Knowledge Management wird neu ausgeschrieben
  * Prüfungen an Samstagen wurde diskutiert; bleibt Ausnahmefall, Kinderbetreuung muss sichergestellt werden 
  * Girls Day in der Konzeption
* StuKo (Linus, Niel, Isidor)
  * Yasmin und Florian neu als beratende Mitglieder
* PrüAu (Emira, Florian)
  * Regelung zu Umgang mit Prüfungshäufung wurde diskutiert, Mathe PA wird mit beteiligt, damit alles einheitlich innerhalb der Fakultät ist
    * recht kompliziert, kommt noch auf die Website; idealerweise mit Beispielen
  * Anrechenbarkeit von Masterarbeiten bei Doppelabschlüssen (z.B. Info+DS)
    * nicht vom PrüAu gewollt
    * zwei Arbeiten zu einem Thema weiterhin ok. Auch die andere Arbeit zitieren zulässig
    * Antrag auf Anrechnung aber weiterhin Einzelfallentscheidung
  * Regelung zu Abmeldung von Prüfungen
    * prinzipiell besteht Bereitschaft das Thema anzugehen, konkrete Ausgestaltung jedoch noch nicht zustande gekommen
    * Zeitrahmen noch nicht absehbar

  
## 3. Lehre und Studium

* Master-Studierbarkeit
  * ggf. Auswirkungen auf BaFöG
  * wird in den nächsten FakRat genommen
    * Auch mit Blick auf Außenwirkung
* Lehrberichte
  * Speicherung der zuletzt geschriebenen?

## 4. Finanzen

* Offene Überweisungen sind an Heike gegangen
* Jahresabrechnung geht Freitag weg
* Spendenanfrage zur Varieté (Yasmin)
  * braucht beschlussfähige Sitzung

## 5. Veranstaltungen

* Anfragen, die Erik erreicht haben:
  * Bierpong Tunier mit FSR WiWi
  * Chemie wollte weiteres unabhängig organisiertes FSR-Vernetzungstreffen

## 6.FSR-Studi-Vernetzung

* Isabell wirbt für AG nachhaltige Uni
  * Idee ist pro FSR einen Umweltbeauftragten aufzustellen
  * voraussichtlich 1 Treffen pro Semester aller Umweltbeauftragten
  * primär aber Ansprechpartner und Kommunikator innerhalb des FSR
  * muss nicht zwingend gewähltes FSR-Mitglied sein
  * wird vertagt auf nächsten Montag wo mehr Leute da sind

## 8. FSR-Intern

* NAWI-Konvent
  * wir waren erstes mal dabei (Elena und Florian)
  * Viele Fachschaften haben die gleichen Probleme wie wir
  * gleichzeitig haben wir aber auch einige Probleme garnicht
    * grade was Anwesenheitspflicht angeht stehen wir z.B. sehr gut dar
  * Uni möchte teilweise Gebühren für Raumnutzung für Veranstaltungen, die von FSRä geplant sind (z.B. FSR BioPharm wollte für offizielle Absolventinnen-Verabschiedung Paulinum nutzen.)
    * Offener Brief von Elena und Gina (BioPharm) folgt
  * Findet jedes Semester statt
    * FSR Mathe und Info organisieren den im nächsten Sommersemester
    * Terminfindung, Raumbuchung, Snacks und n paar Stühle sind alles was gebraucht wird
