---
---

# Protokoll 09.02.2023

* Anwesend: Chloe, Elena, Erik, Niel
* Protokoll: Chloe

## 1. Organisatorisches

* Protokoll der letzten Woche hochladen
* neuer Termin für vl-freie Zeit
  * weiterhin wöchentlich oder alle 2 Wochen
  * Jede Woche Mittwoch, wenn genug Leute können
  * Termine rechtzeitig in Google Kalender eintragen
  * Google Termine 
* Transponder
  * Melanie (Elena) -> Ben
  * Transponder ist verloren gegangen
  * Neuer wird beantragt
  * Kann aus den nächsten Tagesordnungen raus
* Raumanträge an der Fakultät nun über Formular
  * wollen wir das hochladen im Git oder wollen wir das irgendwie anders noch kommunizieren (Was ist draus geworden?)
  * Formular für Raumanträge wird hochgeladen (Erik)
* Büronutzung
  * Wie ist unser Verständnis der Büronutzung? 
  * Workspace? Ansprechort? oder anderes
  * Regelmäßige Sprechzeiten
  * Sprechzeiten nach Absprache
  * Tür sollte offene sein für Ansprechbarkeit
  * Privates sollte möglichst nicht im Büro gelagert werden

## 2. Gremien-Arbeit

* StuRa (Alicja, Elena, Chloe)
  * Antrag für mehr Resourcen für Universitäre IT Sicherheit
* FakRat (Elena, Florian, Yasmin)
* StuKo (Linus, Niel, Isidor)
  * Mail wegen Modulwahl für Bachelor und Master
  * Wird das gleiche Verfahren wie von den Geisteswissenschaftlern
* PrüAu (Emira, Florian)

## 3. Lehre und Studium

* 2 Berufungskomissionen zu besetzen mit je 2 Studierenden 
  * Advances Machine Learning
  * Computer Vision könnte Elena machen
  * Linus und Florian haben Interesse

## 4. E-Mails

* nachträgliche Evaluation von einem Modul (Niel)
  * Modulname muss erfragt werden
  * Möglichkeit um Kritik aufzunehmen
* Stopka Mail. Warten bis wir eine E-Mail direkt vom ihm bekommen

## 5. Veranstaltungen

* Veranstaltungsrat (VRR)
  * Plan für Sommersemester
  * Jede Woche im Sommersemester gibt es eine Veranstaltung
* next Spieleabend: voraussichtlich ????
* next Hackspace: noch offen
* Lasertag mit Mathe (Erik)
* Ideenliste:
  * FSR-Vernetzungs-Events
  * Gestaltung einer übersichtlichen Zusammenfassung fürs git (Yasmin)

## 6.FSR-Studi-Vernetzung

* FSR-Telegram-Account: für Studis niedrigschwelligen Nachrichtenaustausch
  * --> FSR-Handy (Erik) mit Prepaid SIM (Martin)
* Matrix-Telegram-Bridges (Isidor, Martin) (kann das weg?)
* vertagt bis März: Rundmail (Elena)

## 7. FSR-Intern

* Merch
  * Design geht klar und bald in Element (Erik)
* Büro-Reinigung:
  * Dampfreiniger für die Couch und den Boden besorgen

## 8. Sonstiges

* Seiten im Git ohne Editier-Zwang ansehen können (Florian, Isidor) (noch aktuell?)
