---
---

# Protokoll 20.11.2023

* Anwesend: 
  * Gast Ozi (nur initial)
  * Christian
  * Mats
  * Niko
  * Annemarie
  * Yasmin (online)
  * Felix (online)
  * Florian (online, ab 18:25)
* Protokoll:

## 0. Fragen
* Nächsten Hackspace am: 06.12.23 oder 07.12.23
* Ozi würde gerne zum nächsten Hackspace kommen

## 1. Organisatorisches
* Stand Telegram
  * Gruppen Admins
    * FSRlis sollen Admin Rechte der Gruppen, in denen sie teilnehmen, einsammeln
  * FSR Account
    * FSR Telegram funktioniert nicht, weil keine Telefonnummer vorhanden (Festnetz geht nicht)
  *  Voeschlag Niko: Zusätzliche Sub-Mastergruppen für die einzelnen Mastis
    * Niko macht anonyme Umfrage, um Stimmungsbild der Studis einzuholen
* Liste Transponder
  * Nikitas Transpondernummer fehlt
  * Bitte alle Nummer überprüfen

## 2. Veranstaltungen

### 2.1 Weihnachtsfeier
* Anmerkungen zum Datum
  * 18 Uhr relativ spät
  * 14.12. in Umfrage gewonnen, aber Ersti und Dritti Jahrgänge haben Vorlesung bis 18:45 Uhr
  * 15.12. ggf problematisch wegen Weihnachtsabreise
* Weihnachtsfeier mit Olympiade und -Vorlesung zusammen relativ lang
  * Weihnachtsfeier letztes Jahr gestartet 18:30 Uhr 
  * Nur Vorlesung mit Hörsaalquiz, keine Olympiade
* Ein einzelner Termin (einstimmig beschlossen)
  * Olympiade hat sich erledigt - keine Organisator*innen
  * Kein Hörsaalquiz - zuviel Wissensthema
  * Nur Vorlesung mit ggf. kleinem Bühnenprogramm (falls Organisator*innen) - einstimmig beschlossen
  * 13.12. Beginn 18:30 Uhr als Ersttermin, 14.12. Beginn 19:15 Uhr als Zweittermin (Felix fragt Maletti an)
* Benachrichtigungen
  * Weihnachtsvorlesung Zusage Maletti, halbe Zusage Siegmund -> Anfrage durch Felix
  * Anfrage für kleines Bühnenprogramm durch Annemarie 

## 3. Gremien-Arbeit
* FakRat
  * Potentiell höhere Finanzierung fürs kommende Jahr
    * Gut bzgl. SHK, WHK Finanzierungen
  * Rektorat möchte Fakultäten mehr Selbstverwaltung ermöglichen (bzgl. Mittel, Entscheidungen, etc.)
    * Transparenter als zuvor
    * Soll jetzt sehr schnell geschehen (gerne bis 2024) - Viele Änderungen kommen auf uns zu
  * Insgesamt positiv
  * Änderungssatzung Lehramt vertagt
    * Bogdan nicht anwesend
* Beachtung von Deadlines bewusster gestalten, wichtig!!!

## 4. Lehre und Studium

### 4.1 tvstud
* Gibt es aktuell noch etwas zu besprechen oder teilen?
  * Streikwoche nächste Woche bewerben

## 5. E-Mails
* Mails zukünftig mit Text am Ende von Next_Tagesordnung
* Wochennewsletter im Telegramchat für Anfragen wie die folgenden
  * einstimmig für gut befunden
  * Mittwochs ist nun Newslettertag
* FLINTA* in MINT Waldschlösschen-Seminartipp (30.10.)
  * Findet im Februar statt
  * Könnte sowohl relevant für FSRlis als auch Studis allgemein sein, ggf. teilen
  * Niko teilt im FSR Telegram
  * https://seminare.waldschloesschen.org/de/36d6988a03434360a46f9048c748fc75/flinta-in-mint---vernetzung-antidiskriminierung-empowerment
* Anfrage ZEIT Studienführer (05.11.)
  * Interview mit einer Person der Studierenden
  * Gesamtnachricht mit FLINTA
* Ausleihe Dance Dance Revolution Matten (14.11.)
  * Niko ist verantwortlich
* automatischer Mailfilter für unsereren FSR Verteiler (15.11.)
  * Fabian hat geantwortet
  * Irgendwas mit Server
  * Brauchen Hilfe
  * ```
    akutell unterstützen sowohl URZ als auch ich Procmail, Ich wechsle
    kurzfristig, das URZ mittelfristig auf Sieve. Es sollte helfen, in Home
    auf dem server1 eine .procmailrc zu erstellen, die filtert auf

    :0:
    * ^X-Spam-Level\ \*\*\*\*\*\*\*
    .spam/

    Ab wieviel Sternen ihr umsortiert, ob gleich direkt nach /dev/null und ob
    die Ordnernamen auf dem server1 so mit Punkt und Slash geschrieben werden,
    müsstet ihr beim URZ suchen / erfragen / ausprobieren.

    ```
* Vernetzungstreffen der FSRä (18.11.)
  * Am 24.11. 14 - 16 Uhr im StuRa, wäre super wenn da ein paar von uns hingehen
  * Niko und Annemarie gehen, Christian vielleicht auch


## 6. FSR-intern
* Merch
  * kein höher qualitatives Logo vorhanden
  * Niko probiert mit Upscaler
  * Annemarie macht dann bis nächste Woche fertig
