---
---

# Protokoll 07.06.23

* Anwesend: Emira, Florian, Chloe, Yasmin, Martin, Elena, ( Mats, Felix, Isidor)
* Protokoll: Elena

## 1. Organisatorisches

* Protokoll der letzten Woche hochladen
* Stand Merch?
* alle neuen Leute in Element, Freigaben für git etc

## 2. Einschreibeverfahren Zahlen
* Betrachtung der Zahlen, die von Herr Neumann zugesandt wird

## 3. Wahlen

* Wahlverantwortliche und -vorstand
  * können noch bei David nachgemeldet werden.
  * Emira kann helfen, sobald wenn
* Wahlanreiz steht und kann an den entsprechenden Tagen beim Lukas Bäcker ggü der Uni abgeholt werden
  * wir brauchen noch veganes (Manner waffeln) - Elena guckt mal
  * Erste schicht holt beim Lukas Bäcker
* Werbung
  * Die Fragen haben alle erreicht
  * es fehlen noch ein paar Personen, bitte bald zusenden <3
  * Mit oder ohne Fotos?
    * nicht alle sind fine, Leute wegen Attraktivität wählen?
    * NAchteile bei keinem Bild?
    * FSR greifbarer machen, kennen der Ansprechpersonen
    * in welchen Rahmen werden die Bilder veröffentlicht? - innerhalb der Fakultät, nicht auf der Webseite
    * es muss kein Foto sein, sondern auch ein Avatar, Kunst o.ä

## 4. E-Mails

* Kooperation Wiwi-Info (18.04.)
* Microsoft Suite Mail (31.05)
  * Emira antwortet
* Stipendium Fulbright
  * Martin postet in der Master Gruppe
* Vergabekommission DStip (16.05.) -> haben wir geantwortet?
* Programmakkreditierung Seminare
  * Akkreditierungskurse werden an den Wochenenden im Juni angeboten

## 5. Finanzen

* 2. Rate antrag wird bald gestellt
* Finanzantrag DH
* Beschluss: Förderung eines Teils der Reisekosten und Übernachtungskosten über 50€ zur DH Konferenz:
* 6/0/0 angenommen
* Martin antwortet Tim

## 6. Veranstaltungen

### 6.1 Sommerfest mit Mathe und FaraPhy
* 29.Juni im Friedenspark
* Wir brauchen helfende Hände
* Awarness gibt es eine Einführung, wer interessiert ist, kann sich gerne bei Elena melden

### 6.2 Ersti-Fahrt
* Anzahl Personen dieses Jahr: 40 plus FSR (gesamt 45-48?)
* scheint gut
* je mehr Leute umso aufwendiger könnte das Kochen sein
* Yasmin hat auf große Küchen geachtet und bei Unterkünften in Städten wo in der Stadt geguckt werden könnte
* Angebot von Sayda eingeholt, aber wird abgesagt, da zu spät
* Yasmin bittet sich die in Mühlhausen anzuschauen, weil cool
* Wer will mitmachen?
  * ToDos: Busunternehmen anfragen, Finanzplan erstellen?
  * Florian nach der Wahl, Elena nach dem Sommerfest


### 6.3 Regelmäßige Veranstaltungen
* next Spieleabend: 4.7.
* next Hackspace: 19.6.
* Viele anstehendene Veranstaltungen
* feste Postingstage(?) damit weniger Postingflut passiert

### 6.3 Spezielle Veranstaltungen
* MINT Konvent: 16.06, 15 Uhr
  * wir (Jasmin und Elena) freuen uns über helfenden Hände
* Speedschach-Turnier: 14.6. ab 17 Uhr
  * bereits im Verteiler beworben