---
---

# Protokoll 13.09.23

* Anwesend: (Mats), Erik, Elena, (Niko), (Christian)
* Protokoll: Niko

## 0.
Elena schlägt vor, im Moodle InfoCafé den Link zum FSinf Hörsaal und den Link zur Online Sitzung zusammen zu legen.
Mats übernimmt das.

## 1. Organisatorisches
* Offene Transponder?
Was wissen wir zu den übrig gebliebenen Transpondern? Im Info Büro liegt ein Transponder. Den übernimmt Niko.

## 2. Ersti-Orga

### 2.1 Ersti-Orga allgemein
* TG Gruppen für Erstis?
Erik sagt, Felix wollte eine TG Gruppe für Erstis aufmachen.
Wie haben wir es letztes Jahr gemacht?
Elena: Es gibt eine Master Gruppe mit Link Tree. Für die Bachelor Studiengänge gibt es einzelne Gruppen für das neue Semester.

* Ersti-Beutel - FSR-Kom Referat braucht eine Verantwortliche Person und deren Nummer
Wir fragen nochmal im FSR nach, wer das machen will. Mats schreibt in die TG Gruppe.

### 2.2 Ersti-Fahrt
* Bus
Bus, Unterkunft und Datum stehen schon fest.

* Programm Planung
noch keine Planung.

### 2.3 Ersti-Veranstaltungen
* 21.09 Online veranstaltung zur Moduleinschreibung 
Worum geht es da?
Angebot, das eher für Erstis gedacht ist. 
Christian: Wäre es nicht sinnvoll, ein Video aufzunehmen, das das erklärt, statt jedes Jahr einen Termin zu machen?
Elena: Einschreibeverfahren unterscheiden sich zwischen Fakultäten. 
Niko: Eine Veranstaltung ist eine bessere und aktuellere Möglichkeit, Erstis zu erreichen.
Christian: Wie erreicht die Nachricht überhaupt die Erstis?
Erik: Wahrscheinlich über Mail.
Mats: Thema Internetauftritt: Wir sollten Ersti Veranstaltungen in den Kalender eintragen. 
Mats macht das.
Erik: Wir sollten die Moduleinschreibungsveranstaltung auf dem TG Channel bewerben. 
Erik bewirbt das auf Telegram.
Christian: Sind wir auf der Fakultätswebsite der Uni verlinkt und sichtbar?
Erik: Das wär eine gute Sache, ist aber momentan nicht so sehr der Fall.
Wer kümmert sich da? 
...

Erik zu Erstiveranstaltungen: für drei Oktoberwochen gibt es Veranstaltungen. Wie wird das finanziert?
Können wir heute nicht entscheiden.
Wie können wir Spenden einsammeln beim Spieleabend am 18.09.?
Wir brauchen einen Handkassenantrag, von den Finanzlern der aktuellen Wahlperiode.
Erik: Für alle Einführungsveranstaltungen gibt es bereits Leute, die das machen. Mehr Leute sind immer willkommen. Lasertag ist schon gebucht und durch Studis rückfinanziert.

* https://www.uni-leipzig.de/veranstaltungsdetail/termin/default-513a2fdc22-2

## 3. Gremien-Arbeit
* StuKo
* StuRa
* FakRat
* PA

Gibt es neues?
Nein. Nächstes Thema

## 4. Lehre und Studium
* Stand "mehr Prüfungsversuche"?
Keine neuen Infos. Ist hauptsächlich Florians Thema aber der ist nicht da.

## 5. E-Mails
* Vorstellung der HTWK Robots bei euren Einführungsveranstaltungen (02.09)
Bei Hackspaces könnte man den Leuten der HTWK die Gelegenheit geben sich vorzustellen.
Christian: Bei MUK 1 könnten die HTWK Leute sich auch vorstellen. Da gab es in der Vergangenheit wohl auch schon Gastvorlesungen.
Christian: Was gibt es eigentlich für AGs bei uns?
Erik: SIGMA*, AG Link, etc. Insgesamt mangelt es eher an Mitgliedern. Die Idee ist gut, einen Raum zu schaffen in dem AGs sich vorstellen können. Dafür wird eine Gruppe gebildet.

* FSR Vernetzungstreffen (18.09.)
Niko hat Lust, dabei zu sein. 
Wir fragen auch nochmal in der TG Gruppe nach, ob jemand dabei sein will. Mats fragt in die Gruppe.

* Konferenz der Informatikfachschaften
Vernetzung für FSRs aus komplett Deutschland, Österreich und der Schweiz Das findet in Linz (Österreich) vom 31.10. - 05.11. statt. Das kostet 25€.
Das Datum kollidiert mit unserer Ersti Veranstaltung vom 03.11. - 05.11. 
Mats schickt nochmal eine Info an alle, dass das statt findet

## 6. FSR-intern
* Altklausurentagung
Erik hat Informationen die literally um 15:30 passiert sind. Es gibt Rückmeldung von einer guten Unterkunft. Erik schickt den Link in Rocketchat. Vom 20. - 22. Oktober würde das stattfinden in Weimar. Mit einer Regionalbahn und Deutschlandticket kommt man hin. Preislich sind wir bei 25€ p.P. pro Nacht also insgesamt 50€ p.P. Eventuell könnte man das mit FSR Geldern aufstocken.
Zeitnahe Zu- oder Absagen wären gut. Wir sollten da mal die ganze Rocketchat Gruppe konsultieren

* T-Shirts
Wir brauchen Name und Größe von allen Leuten, die ein T-Shirt wollen. Link ist in Rocketchat. Jeder sollte sich da mal ein Shirt oder ähnliches raussuchen und an Erik schicken.

## n. Sonstiges
- aktuelle Mail von Franziska Güttler zum Vorkurs vom 18.-29.09.
Leute benötigen Unterkünfte dafür.
Elena: Das Thema wurde beim letzten Mal schon behandelt. Man könnte eventuell das Angebot nochmal in größeren Gruppen teilen.
Erik, Niko und Mats sind dafür, das nochmal in der TG Gruppe zu teilen.
Erik schreibt die Nachricht.
