---
---

# Protokoll 24.06.2024

* Anwesend: Annemarie, Florian, Niko, (Marlene, Pauline)
* Protokoll: Niko


## 1. Organisatorisches
* Protokolle seit Dezember nicht mehr hochgeladen?
    * Florian setzt sich die nächste Tage da dran, danke dafür
    * Niko lädt das heutige Protokoll (so wie letztes Mal auch) im Git hoch
    * unbestätigte_protokolle im Git wurde umbenannt zu unbestaetigte_protokolle

## 2. Veranstaltungen

### 2.1 Erstifahrt
* to do: (nichts davon ist dringend)
    * Shop aufsetzen
    * Sponsorings anfragen (Sterni, Uri, nichtalkoholisches...) 
    * Erste Hilfe Kasten kaufen   
* Florian: alles, was aktuell gemacht werden muss ist eigentlich gemacht; später kommen wieder mehr Todos

### 2.2 Sommerfest
* Stand?
    * Annemarie: soweit ich das mitbekomme habe, ist hier das meiste organisiert
    * die Olympiade macht jemand von den Mathis

### 2.3 Wahlen
* Florian: bis morgen um 12 kann noch gewählt werden, wir sollten nochmal Werbung machen
* Florian teilt vllt nochmal was im Telegram und Annemarie auf Insta

### 2.4 regelmäßige Veranstaltungen
* Spieleabend Juli
    * Datum ist jetzt am Freitag (05.07.)
    * Florian: wir sollten den nochmal bewerben, aber erst nach den Wahlen
    * in den PC Pools hängen wir auch nochmal Werbung auf

## 3. Gremien-Arbeit
* StuRa (11.06.)
    * gab diesmal kein Plenum
    * kriegen wir iwie dauerhaften Ersatz für Annemarie?
    * Pauline würde die dauerhafte Vertretung gern nehmen
* FakRat
* StuKo
* PA
* Mitglieder für Berufungskommissionen Datenmanagement
    * Florian hat drei Leute dafür gefunden

## 4. Lehre und Studium
* Pauline: Logik für DH ist ein Problem. Das Studienbüro arbeitet da noch dran
    * Florian will dazu mit Herr Neumann nochmal reden, er ist zuversichtlich, dass sich das gut klären lässt

## 5. E-Mails
* Moduleinschreibung früher starten lassen: wir hatten zu dem Thema beim Studienbüro angefragt. Die Antwort ist sehr ernüchternd dazu
    * wollen wir da mal nachhaken? -> Marlene und Christian machen das
* von Elena kam eine Mail, dass die Computerpools in der 4. öfters geschlossen sind
    * Niko schreibt mal eine Mail an Claudia Wendt

## 6. FSR-intern

## n. Sonstiges
* Marlene: es wäre cool, wenn auf dem Stundenplan stehen würde, welche Module Kernmodul, Ergänzung etc. sind
    * Florian: das gibts schon
* Marlene: es sollte vor der Modulanmeldung eine Mail zu dem Thema an die Studis rausgehen
    * Marlene setzt sich dazu mal mit Christian zusammen
* Florian: wir könnten die Informatika Feminale bewerben; das ist ne gute Sache
* Florian: gibt es jemanden, der jede Woche einen Reminder in Rocketchat schicken kann für die Sitzung
    * wir gucken mal, ob man vielleicht auch eine automatische Lösung findet
