---
---

# Protokoll 12.04.2024

* Anwesend: Felix, Niko, Mats, Christian
* Protokoll: Niko


## 1. Organisatorisches
* Wieso befindet sich das Wiki nicht einfach im Repository sondern unter Plan/Wiki? (Erik)
  * wurde letzte Woche schon gekl√§rt
* Villa Rosental Newsletter und NATO abmelden bitte
  * wir sind uns in der Sitzung einig, das abzubestellen
* Uni-Wahlen Aufstellung muss bis 26.4 durch sein
  * wir machen dazu nochmal ein Announcement, Erik wird informiert

## 2. Veranstaltungen
* Sommer-Semester-Auftakt
  * Ersti-Tour war gut, ca. 25 Leute davon H√§lfte Ersties
  * Campus-Tour keine Anmeldung
  * Slay üëè
* Sommerfest?
  * gibt es jemanden, der das organisieren m√∂chte?
  * Mats: die Mathis w√ºrden das eventuell wieder gemeinsam mit uns machen, wir sollten da mit denen nochmal in Kontakt treten. Mats schreibt nochmal in die Vernetzungsgruppe
* Erstifahrt? (rechtzeitig planen)
  * wird vertagt bis wir mehr Leute sind


## 3. Gremien-Arbeit
* StuRa (12.03.)
  * nichts zum StuRa
* FakRat
* StuKo
  * Bogdan m√∂chte sich entlasten und Angebote zum Teil online machen. Das ist fine mit uns als FSR
  * Erik tritt aus, Neubesetzung n√∂tig, Erik schl√§gt Florian vo
* PA

## 4. Lehre und Studium
* Warum sind die TNVs im AlmaWeb f√ºr den WB Info anders als f√ºr den Bachelor? -> Vereinheitlichung anstreben (Felix)
  * Felix fragt dazu mal Bogdan

## 5. E-Mails
* Platz in der Vergabe der Deutschlandstipendien
* Insta: Es werden noch Speeddating Leute gesucht, ich habe mich mal angemeldet (Felix)
* Insta: Werbung f√ºr Bier-Bachelor machen?
  * Eher nein, w√ºrde solche Sachen auch tendenziell pauschal ablehnen, wenn nicht extrem attraktiv (Freikarten oder so)
  * teilen wir nicht
* Insta: Anfrage von Studis gegen Rechts
  * ist glaube ich SDS
  * teilen wir nicht
* [Fsinf] [FSR-Verteiler] DRINGEND: √Ñnderung der Sitzzahl f√ºr die kommende Wahl 28.3.
  * wir behalten die Sitzzahl bei
* [Fsinf] Studentische Vertreter:innen f√ºr Externe Begehung Juni 2024 4.4.
  * Mats nimmt teil
  * wir teilen das au√üerdem noch mit den Studis im Telegram Newsletter
* [Fsinf] Anfrage Fahrtkostenzuschuss 23.3.2024
  * wird vertagt, weil wir nicht abstimmen k√∂nnen
* [Fsinf] Finanzantrag 27.03 
  * wird auch vertagt, w√ºrden wir aber tendenziell unterst√ºtzen und m√ºssen wir auch zeitnah abstimmen
* [Fsinf] Logo 5.4.
  * hat Annemarie gekl√§rt
* [Fsinf] Erst Veranstaltung WiSe 24/25
  * stimmen wir zu und beantworten wir positiv

## 6. FSR-intern

## n. Sonstiges
* K√ºhlschrank

