---
---

# Protokoll 05.08.2024

* Anwesend: (Jil), Niko, (Isidor), (Kevin), (Marlene), Annemarie, (Erik Thun), Nikita, Florian
* Protokoll: Niko


## 1. Organisatorisches
* Niko gibt Posten für Erik auf 
  * TODO eine neue Person für Email Bearbeitung muss gesucht werden
  * TODO (Niko): mit Erik Daas nochmal quatschen dazu
* Merch
  * Jil: es gibt eine Seite mit Fairtrade Shirt für 29,50 pro Stück. Es gibt den gleichen Schnitt für Männer und Frauen bzw. gerade geschnitten vs. tailliert
  * Wie sammelt man am besten die Informationen von Leuten
  * Florian: Wir können ein Pad dafür aufmachen
  * Marlene: Die Uni stellt auch ein Pad bereit
  * TODO (Jil): Pad aufmachen und Daten einholen
* Marlene: den Mittwochs Newsletter kann ich übernehmen
  * Florian: vor allem die Email sind hier interessant
  * im Protokoll kann immer vermerkt werden, was für den Newsletter relevant ist
* Niko: Wollen wir die next_tagesordnung zum Ort des nächsten Protokolls verschieben?
  * Florian, Jil und Nikita sprechen sich dagegen aus; es bleibt alles so wie es ist
* Nikita: wollen wir die next_tagesordnung nach Orga verschieben?
  * Florian: wir könnten auch einen Sitzungsordner machen mit next_tagesordnung und unbestätigten protokollen
    * machen wir so
    * TODO (Niko): das beim Hochladen des Protokolls gleich so einrichten
* TODO (Jil): Tutorien Email beantworten, Jil möchte das machen

## 2. Veranstaltungen

### 2.1 Sommerfest
* Rechnung von Dustin ist bei uns eingegangen
  * TODO (Nikita) guckt mal  

### 2.2 Erstiwochen
* FSR Soziologie fragt gemeinsames Flunkyballturnier/andere Veranstaltung an
  * Todo von letzter Woche (Yasmin): Yasmin verfolgt das weiter 
* Marlene: der Insta Kanal sollte zuerst die Infos bekommen, weil das der Kanal ist, den Studis wahrscheinlich zuerst sehen
* Florian: zuerst sollten wir auf der Website einen Artikel machen und das dann auf Insta zusammen fassen
* vom letzten Jahr kann man einen Post auf der Website kopieren
* Erik Thun: wir sollten auf die Vorkurse auf Website und so bewerben
* Nikita: gibt es eine Übersicht zu den Rollen, die wir haben im FSR?
* Florian: wir wollen noch einen Post auf der Website machen und das Konsti Sitzungsprotokoll kommt da auch noch hin
* Nikita: ein extra Dokument wär auch noch cool
* TODO (Annemarie): Insta Post machen mit folgenden Infos: wann Ersit Wochen, welche Vorbereitungskurse gibt es von der Uni aus, wann sind die ersten Vorlesungen, Ansage: hier kommen später auch noch mehr relevante Information
* Marlene: wollen wir vergangene-erstiwochen.md nutzen um Infos zusammenzutragen für die Ersti Wochen Events
* TODO (Marlene, wenn sie Lust hat): das Dokument im Git wiederbeleben
* ab wann planen wir Erstiwochen? Sobald jemand Lust hat
* TODO (Niko): Erik mal anhauen ob er was organisieren möchte
* Marlene plant auch gern was
* Erik Thun plant auch gern noch was
* Marlene schreibt mal ein Dokument zusammen mit Vorschlägen. Das wird dann nächste Sitzung besprochen
* Florian: wir können auch einen dedizierten Termin dafür festlegen
* wir machen nächste Woche (12.08.) 15 Uhr zum normalen Sitzungstermin eine dedizierte Ersti Wochen Sitzung

### 2.3 Telekom
* aktueller Stand?
  * Florian beantragt den FKH
  * Niko: wir sollten die Telekom mal fragen, ob sie etwas Verpflegung beitragen wolleb
  * TODO (Florian): dazu nochmal nachfragen
  * Florian: auf Telegram können wir die Reaktionsfunktion nutzen um zu gucken wer Bock hat
  * TODO (Florian): Auf Telegram die Nachricht dazu absetzen

### 2.3 regelmäßige Veranstaltungen

## 3. Gremien-Arbeit
* StuRa
* FakRat
* StuKo
  * Gespräche über Moduländerungen
  * SHK Mittel: es wurde vom Rektorat für Tutorienmittel nochmal Geld beschlossen
  * der Tutorienraum ist also finanziell gesichert. Es braucht aber eine neue Leitung für den Raum
  * Marlene: wir sollten auf der Website schreiben, was wir als FSR geleistet haben (z.B. die Besserung bei den Tutoren)
  * TODO (Marlene): das kommt in den Newsletter mit rein
* PA

## 4. Lehre und Studium

## 5. E-Mails
0. [Fsinf] [FSR-Verteiler] Fwd: Stellungnahme zu den AlmaWeb-Beschlüssen des Student*innenrats
  * Chloe hat das beantwortet

## Sonstiges
* die Website war down, jetzt funktioniert sie wieder
* Fabian meinte dass unser Kühlschrank nicht funktioniert. Jemand aus der DB Abteilung (Andrea Hessel) hat einen Kühlschrank abzugeben
  * Für die Entsorgung des alten Kühlschranks gibt es einen Service der Uni
  * TODO (Florian): schreiben im Rocketchat ob jemand darauf Bock hat
* Florian hat einen Beutel von seiner Firma, den man als Goodie in die Erstie Beutel packen könnte
  * eventuell können die Marketingleute da auch zu unserem Packtermin kommen, das wär nice