---
---

# Protokoll 18.06.2024

* Anwesend: Chloe, Yasmin, Florian, Niko, Christian, (Jil), Mats
* Protokoll: Niko


## 1. Organisatorisches
* Protokolle seit Dezember nicht mehr hochgeladen?
    * Florian hatte noch keine Zeit daf√ºr

## 2. Veranstaltungen

### 2.1 Erstifahrt
* done: 
    * Teilauto angefragt
    * Vertrag unterkunft - Finanzierung steht :D
    * Metro Karte angefragt
* to do: (nichts davon ist dringend)
    * Shop aufsetzen
    * Sponsorings anfragen (Sterni, Uri, nichtalkoholisches...) 
    * Erste Hilfe Kasten kaufen   

* Florian m√∂chte Radler haben (kein Sterni Radler)

### 2.2 Sommerfest
* Jil: wir m√ºssen noch Orga Leute finde
    * wird in den Feranstaltungsrat weitergeleitet

### 2.3 Wahlen
* Jil: Wahlplakate h√§ngen in A410, A412, A414, Ruheoase in der 4., FSR B√ºro und vorm FKH
* Florian: wir k√∂nnten noch an der S√§ule vorm Studienb√ºro was aufh√§ngen
* es sind aktuell noch 4 Plakate √ºbrig
* Florian: in den Seminarr√§umen und bei den Toiletten (in der 4. in der 5. und links und rechts von den Seminarr√§umen) k√∂nnte man noch was aufh√§ngen
    * insgesamt br√§uchten wir 4 * 5 = 30 bunte A4 Plakate
* Christian: wir brauchen noch Schichten f√ºr die Wahlpromo
    * Yasmin und Christian nehmen die Schichten
* Florian hat nochmal auf unserer Website einen Artikel zu den Wahlen geschrieben. Kann da nochmal wer dr√ºber lesen?

### 2.4 regelm√§√üige Veranstaltungen
* Spieleabend Juni

* Florian: beim letzten Spieleabend haben wir gemerkt, dass man ein zwei Tage vorher nochmal eine Nachricht an den Verteiler schicken sollte

## 3. Gremien-Arbeit
* StuRa (11.06.)
    * RocketChat wird scheinbar demn√§chst abgeschafft; gibt dazu bis jetzt aber wenig weitere Infos
    * der Finanzierungsantrag zu unserer Ersti Fahrt ist durch üéâ (danke Yasmin f√ºrs Einreichen und die Orga insgesamt)

    * was kam bei den anderen Antr√§gen heraus zum Nahost Konflikt?
    * Niko: keine Ahnung da war ich nicht mehr da
* FakRat
    * Rahm geht in Rente, die W3 Datenkbanken Professur muss neu besetzt werden, hei√üt dann Datenmanagement
    * wir brauchen 2 + 1 als Ersatz Mitglieder f√ºr die Berufungskommission
    * will jemand in die Kommission
    * das dauert ca. 1 Jahr, die Professur wird ausgeschrieben und es gibt Bewerbungen auf die sich beworben wird
    * Leute werden f√ºr Lehrprobe und Interview eingeladen
    * es gibt externe Gutachten daf√ºr
    * es wird dann eine Liste beschlossen von Wunschkandidat*innen 
    * die Liste geht ans Rektorat, wo mit den Kanditat*innen nochmal verhandelt wird
    * es gibt so 20/30 Leute, die sich da bewerben
    * W3 bedeutet das ist eine volle Professur f√ºr erfahrene Leute
    * der Aufwand f√ºr die Kommissionsarbeit ist immer mal so ein ganzer Tag √ºbers Jahr verteilt (insgesamt sind das so 5 Tage)
    * Leute, die sich f√ºr die Kommission melden wollen sollten noch idealerweise mindestens ein Jahr an der Uni sein
    * das m√ºssen aber nicht zwangsl√§ufig FSRlis sein
    * Jil hat Interesse
* StuKo
    * nichts
* PA
    * nichts
* Ersatzmitglieder f√ºr Berufungskommissionen
    * erledigt

* FSR-Vernetzungstreffen
    * kann auch von der TO runter

## 4. Lehre und Studium
* Florian konnte sich wegen Wahrscheinlichkeitstheorie mit Studis treffen
* die haben best√§tigt, dass die Studis sehr viel ausf√ºhrlichere Antworten gegeben haben als gefordert war. Das war von Frau Kliem eher intransparent in der Aufgabenstellung formuliert

## 5. E-Mails
* FSR-Wahlstand [0] (16.06.)
    * K√∂nnen wir f√ºr das Couchcaf√© ein zwei Schichten beitragen?
* Finanzantrag Projektwochenende Helmut [1] (10.06)
    * AG Link m√∂chte 60 Euro haben
    * Beschluss: (6/0/0) Antrag angenommen
* Fwd: Einladung Sommerfest am 28.6.24 [2] (18.06.)
    * Mathis haben Einladung zum Sommerfest an Dozis geschickt und um bisschen Werbung gebeten
    * wollen wir die Mail einfach genau so an ifi@informatik.uni-leipzig.de weiterschicken?
    * ja

## 6. FSR-intern
* Plena Termin f√ºr WiSe 24/25 festlegen?
* Yasmin: der Konsens war wohl schonmal, dass die Trennung beibehalten werden soll zwischen zwei Terminen
* Yasmin: da w√§r ich dagegen
* Yasmin: der Fakrat Termin, der bei uns als frei gilt, ist nicht zwangsl√§ufig f√ºr DHler auch frei, weil die andere Module haben, die nicht an unserer Fakult√§t sind

## n. Sonstiges
* Christian: der Linktree auf Telegram: wer wei√ü wie man den bearbeiten kann
* wahrscheinlich wei√ü Erik bescheid? oder Richard; Yasmin hat den Kontakt
* Chloe: es gibt noch Leute die f√ºrs Sommerfest noch nach Teams suchen; wollen wir da einen Telegram Post machen daf√ºr
