---
---

# Protokoll 25.11.2024

* Anwesend: 
    * Gewählte Mitglieder: Jil, Erik T, Nikita, Yasmin, Martin, Florian, Kevin 
    * Kooptierte Mitglieder: Marlene, Mai
    * Gäste: Tobi
    * Die Sitzung ist beschlussfähig
* Protokoll von: Yasmin 


## 1. Veranstaltungen
* Weihnachtsfeier: 
  * Idee: Weihnachtsmusik vor der Weihnachtsfeier -> Umfrage in den Channel packen (Instrumente mitbringen, Musik spielen)
  * Wieseke hätte Lust, hängt aber vom Termin ab
  * gleiches mit Dr. Nico Scherf 
  * mindestens 30 Minuten Vorlesung pro Person
  * 12.12. Termin!? 
  * Plakat: entweder Pauline oder Nikita - hauptsache keine KI Bilder benutzen :D
  * einkaufen: Erik T und Jil (und Nikita) zum einkaufen (Erik hat ein Auto)
* Beschluss: wir geben 400€ für die Weihnachtsfeier - (6/0/0) angenommen  

* Lasertag - Anfang Dezember???? Erik D wurde gefragt

* gamejam 2.0 - erstes Planungtreffen am 3.12. gegen 14 Uhr (schon Nikita, Erik, Chloe, Max im Master) soll kurz vorm 2. Semester passieren 

* PP-Karaoke - Termin für Januar wird nächste Woche festgelegt 

* Idee: wir haben so viele Veranstaltungen, eventuell da mal eine eigene Sitzung zu machen oder auf der TO verschieben? andere Themen werden kaum besprochen 
* Vorschlag: Leute packen bitte Zeug in die TO, damit wir wissen, wie viel wir besprechen müssen und wie viel Zeit wir wofür geben können 
* Vorschlag für die TO: wöchentlicher Thread im Rocketchat? - schwierig, haben ja schon das git 
* Vorschlag: 2-3 Minuten vor der Sitzung alle TO anschauen und editieren? - klingt an sich gut 
* Vorschlag: die Sitzungsleitung entscheidet mehr darüber - kann man auch machen 
* Vorschlag: die TO für die nächste Sitzung bei der "wer kann" Abstimmung mit in den Rocketchat packen - klingt gut
* Einigung: Leute packen Kram auf die TO und schreiben bei Bedarf ein "großes Thema" dahinter, plus den Rocketchat-Vorschlag (gern mit Link), TO ist erstmal umgestellt (und angepasst darauf, dass Veranstaltungen und Personen die Ahnung haben stehen drauf), Sitzungsleitung kann drüberschauen und prioritisieren, vorher können Leute Anträge stellen um etwas zu verschieben  

* weiteres Problem: manchmal nicht bekannt, wer verantwortliche Person ist bzw existiert so eine Person nicht -> diese Person soll alles zusammentragen
* Idee von Kevin: Kanban-Board benutzen 
* Idee von Erik: Hutperson steht auf der TO, sobald Veranstaltungen durch sind kommt es runter von der TO  -> wir machen das jetzt in der Sitzung

## 2. FSR-intern & Finanzen
* Schrottwichteln (nach Weihnachten) + andere Treffensideen(wie bspw. Stammtisch) für den FSR-1/2mal pro Jahr, Büro-Umgestalt-und-Aufräum-Tag mit Barbesuch danach 
* Aufräumtage ca alle 2 Monate
* einmal im Jahr wegfahren für eine Klauta wo man so Kram wie git aufräumen macht? 
* Website 
  * Ziel: soll bis zum nächsten Sommersemester fertig sein 
  * Kevin fragt hochauflösende Bilder an, die mit draufgepackt werden können (man soll Menschen sehen) 

## 3. Newsletter
* bewerben wir Studien?
  * vor längerer Zeit mal angesprochen und da abgelehnt
  * neu: ausgewählte Studien teilen, Dinge die etwas mit Info zu tun haben ja, andere nach Marlenes Gusto oder kurz in der Sitzung besprechen 
