---
---

# Protokoll 15.01.2024

* Anwesend: Mats, Niko, Felix, Christian, Nikita, Florian
* Protokoll: Florian


## 1. Organisatorisches

## 2. Veranstaltungen
* Spieleabend morgen, Mats bewirbt nochmal über Telegram

## 3. Gremien-Arbeit
* StuRa
  * Es gab Beef, sonst nichts für uns direkt relevantes
* FakRat
  * nichts neues
* StuKo
  * Studiengangsberichte
    * Haben Template bekommen, Frist bis 07.02.
    * Bachelor/Master Info schon ready
    * andere Studiengänge kommen später, müssen dann recht schnell Stellungnahmen schreiben
	  * Florian kümmert sich um externe Leute für Medizin- und Bioinformatik
* PA
  * Soziale Netzwerke: Programmieraufgabe ist prüfungsrechtlich okay 
* MINT Konvent
  * Florian berichtet kurz, ausführliches Protokoll ist im Verteiler
    * LP für FSR Arbeit
	  * Es gibt einige Argumente Pro und Contra
	  * Wir (Florian) fragen mal bei der Fakultät nach ob und wie das möglich wäre
	  * Schauen wir mal was wird
  * Es wird Taskforce gegründet um Problem der fehlenden SHK/Tutoriumsmittel zu eskalieren (z.B. offener Brief an die Landesregierung)
    * Florian macht mit, wer auch mitmachen möchte einfach melden :) 

## 4. Lehre und Studium
* Termin bei Marco Neumann und Frau Renner
    * Termine sind vor allem für Wahlpflichtmodule z.T. problematisch, weil man auf Rückmeldung der Dozis angewiesen ist
    * Problem ist auch die zentrale Raumvergabe
    * mit der Planung früher zu beginnen ist wohl nicht wirklich möglich, weil dann noch gar keine Räume vergeben werden
    * bis 30.11. bzw. 31.05. sollten alle Termine da sein. Wenn nicht, können wir in solchen Fällen nochmal nachhaken
* Was machen wir jetzt?
  * Vorläufige Termine kommunizieren?
    * Könnte falsche Sicherheit geben, hat eventuell auch schon großen Planungsaufwand
  * Einhaltung von Prüfungszeiträumen? (Urlaubsplanung)
    * Gibt es konkreten Fall, bei dem Prüfung nicht in den offiziellen Prüfungszeiträumen stattfindet?
  * Prüfungstermine schon bei Modulanmeldung bekannt geben (wie bei Soziologie) geht nicht sicher weil Räume nicht buchbar
  * -> Wir brauchen mehr konkrete und Problemfälle
    * Florian schreibt Nachricht in Verteiler um Studis aufzufordern uns Probleme mit Prüfungsterminen zu melden

## 5. E-Mails
* Job-Newsletter: Bewerben über unsere Channels und auch mal an den Lehrstühlen
  * macht Felix
* [1]: Treffen zum Thema Nachhaltigkeit: Passiert bei uns was zu dem Thema?
  * Niko fragt Chloe ob Lust besteht
* [2]: Girls Day: Ideen für Veranstaltungen, Workshopleiter:innen sowie Sprecher:innen gesucht
  * eher für Lehrende relevant, nicht so sehr für uns
* Kickoff 11.1. Mutter aller Studi~Klimaschutz~Verbundprojekte ~> FutureProjekts.org
  * schon vorbei, hat sich erledigt

## 6. FSR-intern
* Zugriff auf unseren FSR Server
  * Niko bleibt dran

## 7. Finanzen
* Es gibt wieder Spieleabend-Kooperation mit FSR Mathe, dieses Jahr legen wir aus
* Beschluss: 1200€ für Snacks & Getränke für ca. 10 Spieleabende in 2024
  * (6/0/0) angenommen
* Beschluss: 200€ für Snacks & Getränke für ca. 5 Hackspaces in 2024
  * (6/0/0) angenommen
* Beschluss: 50€ für Kontoführungsgebühren in 2024
  * (6/0/0) angenommen
* Beschluss: 50€ für Büromaterial in 2024
  * (6/0/0) angenommen


## n. Sonstiges
* Newsletter Umfang
  * Nachrichten sind etwas zu lang, sollten mehr gekürzt werden
* Kühlschrank
  * Yasmin ist dran
  * brauchen wir ihn überhaupt noch?
