---
---

# Protokoll 02.09.2024

* Anwesend: (Jil), Erik D., (Marlene), Felix
* Protokoll: Jil


## 1. Organisatorisches
* Erik fragt, ob zweiwöchig oder einwöchig, Antwort jede Woche
* Protokoll letzte Woche in falschem Ordner

## 2. Veranstaltungen

### 2.1 Sommerfest
* Abrechnung: bei Finanzern fragen, wie es aussieht

### 2.2 Erstiwochen
* Erstiveranstaltungen sind geplant, Slots für DH wurden auch schon freigehalten
* Beutel müssen von uns noch befüllt werden - wann passiert das?
* Deutscher Gewerkschaftbund (DGB) möchte sich bei den Studis vorstellen. 
  * Wir haben schon zugesagt, dass die das dürfen, die Frage ist nur wo
  * es sollten schon ein paar Leute erreicht werden können
  * Idee 1: in eine Campustour integrieren, am besten in die zweite; davor oder danach hängt von der Dauer der Vorstellung ab (60-80 Studis)
  * Idee 2: Hackspace und vorher im Verteiler erwähnen (15-50 Studis)
  * Idee 3: Mastervorstellungsveranstaltung
  * Idee 4: weil sich Leute gefragt haben, ob man auch mal kapitalistischkritische Veranstaltung machen kann (Vorschlag von Marlene): für DGB komplett eigene Veranstaltung? --> müssten dreiviertel Stunde füllen können und es müssten genügend Leute kommen (wir rechnen mit 15-30 Studis)
  * Marlene schreibt zurück, gibt mehrere Optionen (1, 2 und 4)
* Vernetzungstreffen in der Willkommenswoche für Internationale Studierende
  * Felix antwortet auf die Mail vom 29.08., aber wir haben nicht viele Erasmus Studierende, die das betrifft
* Website mit Kalender befüllen

### 2.3 Telekom
* Frage von Florian, ob weitere Vertreter des FSR mitkommen wollen
  * wird die Frage nochmal in den Rocket Chat stellen
  * Jil kommt mit
* Anmerkungen zur Kritik im Verteiler: berechtigt, Florian möchte das zu Beginn des Treffens thematisieren und findet das auch wichtig
* Felix macht Sharepic für Instagram
* Florian hatte Telefonat mit Careerservice zur Raumabstimmung, der Careerservice ist mit da zum Helfen und weil wir nach den Öffnungszeiten da sind
* Erik hinterfragt, warum vorher nicht kritischer über das Treffen diskutiert wurde und warum es eine eigene Veranstaltung ist
  * Florian erklärt: die Anfrage kam erst über Maletti, wurde dann weiter an uns getragen; in einem ersten Voicecall mit der Telekom wirkte die Telekom ernsthaft interessiert an den Problemen der Studis und nicht nur an zukünftigen Arbeitskräften
  * Telekom will Lehre unterstützen
  * Kommentar von Florian: Umgang mit Unternehmen allgemein kritisch und sollte auch so kommuniziert werden
  * allgemein müssen wir aber im Kapitalismus überleben und FSR sollte auch Vernetzung schaffen
  * kleinere Unternehmen können auch gerne an uns herantreten und sich beim Hackspace o.ä. vorstellen

### 2.4 Regelmäßige Veranstaltungen
* Spieleabend am 11.10. muss jetzt noch nicht geplant werden
  

## 3. Gremien-Arbeit
* StuRa
* FakRat
  * gibt es kein Treffen weil alle im Urlaub sind
* StuKo
  * es gibt Einstellungssperre vom Rektorat, weswegen es nicht genügend Übungen für "Einführung in die Objektorientierte Programmierung" gibt
  * Bogdan ist dran, mehr Mittel zu bekommen
  * E-Mail von Florian an Bogdan, dass wir an Ergebnissen interessiert sind
* PA
  * es gibt Widersprüche, die schon lange offen sind, aber es kommt kein Treffen zustande; Florian ist dran

## 4. Lehre und Studium
* Nachholmöglichkeit Betriebs- und Kommunikationssysteme
  * an der Fakultät üblich, dass es mehr als einmal pro Jahr Prüfungsmöglichkeiten existiert, vor allem falls es letzte Prüfung ist
  * mündliche Prüfung sollte möglich sein
  * Florian antwortet und beschreibt Optionen
* Gespräch mit Maletti über Berechenbarkeit
  * manche Studierende fallen im Drittversuch durch und können dann ihr Studium nicht beenden
  * Gespräch über Anspruch und aktuelle Klausur
  * Florian macht Termin mit Maletti aus, andere können gerne mitkommen

## 5. E-Mails
* Drittversuch MuP2
  * Florian antwortet, es ist ein Standardfall, in dem man leider wenig machen kann
  * man kann nur im PA Widerspruch einlegen, muss aber nicht klappen
* Betreuung externer Masterarbeit
  * andere Masteranden fragen, Erik antwortet und leitet in die Telegramgruppe um
* Fahrradkeller am 04.09. zu, Florian schreibt Nachricht in den Verteiler

## 6. FSR-intern & Sonstiges
* Post zur Landtagswahl
  * laut Sächsischem Hochschulgesetz müssen FSRä nicht politisch neutral sein
  * wir extenden den StuRa, der auch ähnliche Posts macht
  * wir halten uns fern davon, eine einzige Partei zu bewerben
* Instagram
  * Umfrage, wie viele Leute nur Insta zur Information nutzen
  * Erstigewinnung früher als letztes Jahr
* Kritische Einführungswochen
  * Florian unterstützt die Veranstaltungen, gibt das an StuRa Menschen weiter
* Konferenz der Informatikfachschaften
  * Erik möchte gerne hin, aber nicht unbedingt alleine
  * Antrag wurde schon abgeschickt
  * von den Anwesenden möchte keiner mit, andere werden über Rocketchat gefragt
* Erik muss seinen FSR Platz noch bestätigen
* T-Shirts: Annemarie wird von Jil für Infosauruslogo angeschrieben
  * Infosauruslogo wird dann auch im Git hochgeladen
