---
---

# Protokoll 08.07.2024

* Anwesend: Florian, (Jil, Kevin)
* Protokoll: Florian


## 1. Organisatorisches
* Protokolle weitestgehend hochgeladen
* Termin vorlesungsfreie Zeit
  * Montag 15 Uhr, ein- oder zweiwöchentlich entscheiden wir via RocketChat

## 2. Veranstaltungen

### 2.1 Sommerfest
* Recap und Abrechnung
  * Treffen zur Auswertung ist am Mittwoch 13 Uhr

### 2.2 regelmäßige Veranstaltungen
* Hackspace
  * Kevin will sich sehr gerne drum kümmern, hat Hut auf
  * Lieber einige wenige Termine pro Semester die mit Programm geplant sind als viele Termine mit wenig Programm
  * Nächste Termine: Ende Juli/Anfang August und während Erstiwochen (Ende September/Anfang Oktober)
  * Wir beschließen Geld sobald wir mal beschlussfähig sind, ca 40€ pro Veranstaltung
* Idee von Jil: Regelmäßiger Spieletreff in der vorlesungsfreien Zeit?
  * Alle zwei Wochen oder so
  * Quasi ein Spieleabend light (nur Räume, keine Snacks)
  * Jil hat Hut auf


## 3. Gremien-Arbeit
* StuRa
* FakRat
* StuKo
  * Demnächst sollen Änderungen an Modulen und neue Module beschlossen werden
  * Florian teilt Infos in RocketChat
* PA

## 4. Lehre und Studium

## 5. E-Mails
0. Praktikum (01.07)
    * "wisst ihr, ob es die Möglichkeit gibt, sich Praktika außerhalb der Universität anrechnen zu lassen?"
	* Florian antwortet
1. Kooperationsanfrage Erstizeit Deutscher Gewerkschaftsbund (DGB) (01.07.)
    * Jugendorga des Deutschen Gewerkschaftsbundes
    * wollen 1) Goodies in unseren Erstibeuteln platzieren und 2) persönlich auftreten (10min im Hörsal oder als Stand bei irgendeinem Event)
	* Gewerkschaften unterstützen ist generell gut
	* Wenn wir eh Ersti Beutel packen (?) (Katapult Magazine?) können wir das auch mitmachen
	* Für die Vorstellung gibt es nach aktueller Planung keine gut passende Veranstaltung
	* Florian schreibt in RocketChat
2. Weitere Kürzungen in der Lehre an der Fakultät für Lebenswissenschaften (03.07.)
    * FSR BioPharm kämpft mit Kürzungen bei Tutorien. Es können wohl keine neuen Arbeitsverträge aufgesetzt werden.
    * sie wollen wissen, inwiefern wir ähnliches erleben
	* Finanzierung offener Inforaum ist nicht gesichert
	* Wir bitten Bogdan um StuKo Sitzung demnächst um dort Lage und Optionen zu besprechen, Jil würde gerne mit daran teilnehmen
	  * Danach können wir FSR BioPharm fundiert antworten 
 

## 6. FSR-intern
* Konstisitzung Termin 
  * Es fehlen noch 5 Eintragungen, Jil erinnert
* Website, Transparenz & Öffentlichkeitsarbeit
  * Kevin hat sich mal Kanäle und Öffentlichkeitsarbeit der anderen FSRä angeschaut, viele sind aktiver als wir was das posten von Informationen angeht
    * Beispiel: Wahlergebnisse haben wir nicht gepostet, wenig Infos über aktuell gewählte FSR Mitglieder verfügbar
  * Wir besprechen das bei Konsti Sitzung und verteilen Verantwortlichkeiten/Rollen

## n. Sonstiges
