---
---

# Protokoll 04.06.2024



* Anwesend: Erik, Christian, Linus, Nikita, Florian, Niko, Felix, Erik (Gast), Mats (Online)

* Protokoll: Felix




## 1. Organisatorisches

* Event Verteiler

    * w√§re es sinnvoll, einen Mail Verteiler f√ºr anstehende Events aufzumachen? wir bekommen ja recht regelm√§√üig Anfragen, Veranstaltungen zu bewerben. Das k√∂nnte man dann recht einfach dahin auslagern, ohne viel zu √ºberlegen, was f√ºr die breite Studierendenschaft interessant sein k√∂nnte
    * Stimmung: zu viel irrelevante Info, Telegram-Verteiler f√ºr relevantes ist vorhanden und sollte ausreichen



* grunds√§tzlich fester Termin f√ºr die FSR-Sitzung
    * vor dem Semester festlegen (?)
    * gibt pro und contra
    * Arbeitsstrategie:
        * FakRat immer montags um 15 Uhr als Vorschlag, weil da keine VL
        * Vorschlagtermin setzen und dann nach Modulbelegung nochmal doodlen
        * Evtl. Alternativ-Termin doodlen wegen FakRat-Dopplung
        * Alternierender Termin (A/B Woche)
    * relativ einig √ºber Arbeitsstrategie
* Protokolle seit Dezember nicht mehr hochgeladen?
    * Florian will sich k√ºmmern die vergangenen hochzuladen
    * √úber Protokoll sprechen in n√§chster Sitzung als Reminder zum Hochladen; bei Kritik wird bei n√§chster Gelegenheit abgestimmt
* Webseite Plenums-Daten
    * Nico k√ºmmert sich
* Wir w√ºnschen fr√ºhere Bekanntgabe der Einschreibung
    * Christian fragt beim Studi-B√ºro



## 2. Veranstaltungen


### 2.0 DH-MeetUP
- Bollerwagen
    - Felix k√ºmmert sich
- Felix beantragt 50 Euro f√ºr Verpflegung
    - Beschluss: (7/0/1) angenommen

### 2.1 Erstifahrt

* Gibt es neues zum F√∂rderungsantrag von Yasmin beim Stura?
    * Wir m√ºssen warten

* M√ºssen wir sonst noch was planen im Moment?
    * gerade nicht

* Ersti-Beutel:
    * wieviele Katapult Magazine brauchen wir? Letztes Jahr hatte wir 250 Beutel; ich (Niko) w√ºrde vllt 150 Magazine nehmen? wenn wir Leute zum Beutel packen haben, sollten wir die volle Anzahl bestellen
        * circa 10 Cent / Ausgabe
        * gerne alle bestellen, es gibt einige Helfer
    * Neues vom Stura:
        * Problem des zweiten Arbeitsmarktes: Eventuell keine Beutel mehr
    * Von manchen Kritik an Ersti-Beutel wegen Arbeitsbedingungen und Nachhaltigkeit (M√ºll), wird nicht von allen geteilt
    * Erstmal vertagen


### 2.2 Sommerfest

* Stand
    * 5.6. n√§chste Sitzung
    * Sommerolympiade in Planung
    * l√§uft alles


### 2.3 Wahlen

* Wahlanreiz
    * gemeinsames "B√ºro" mit FSR Mathe
    * sind daf√ºr
    * Framing: "Es sind Wahlen, wir feiern das, holt euch ein Eis ab"
    * 2 Tage
    * Wer ist bei Ausgabe anwesend?
        * Mats macht Doc in Vernetzungsgruppe
* W√§hlen in den Vorlesung
    * Felix schreibt Mails
* Wahlplakate und Wahlwerbung
    * Florian beantragt 60‚Ç¨ - angenommen mit 8/0/0



### 2.4 regelm√§√üige Veranstaltungen

* Spieleabend Juni
* Nikita: wollen wir einen Game-Jam veranstalten?
    * zwei Termine: eine Einf√ºhrungsveranstaltung und eine Veranstaltung um fertige Spiele vorzustellen
    * Dauer: 5 Tage bis eine Woche
    * wollen wir das machen und promoten?



## 3. Gremien-Arbeit

* StuRa
    * StuRa (28.05.)

        * mein (Niko) Antrag zur Aufforderung an das Rektorat, sich was f√ºr die Praktika zu √ºberlegen wurde angenommen üéâ

        * Antrag, der die Uni auffordert, R√§ume zu digitalisieren, im Lehre allen hybrid zug√§nglich zu machen

        * Antrag zur Solidarisierung mit pro-pal√§stinensischen Besetzung der Uni: angenommen
    * Email vom 30.5. Studis fragen, ob sie auf n√§chster Sitzung uns vertreten k√∂nnen
        * Sehen wir kritisch; Personen sind uns unbekannt, kennen die Meinung nicht,
        * sind nur noch zu viert -> Vertagung

* FakRat

* StuKo

* PA

* Ersatzmitglieder f√ºr Berufungskommissionen

* FSR-Vernetzungstreffen



## 4. Lehre und Studium

* Akkreditierung
    * Gespr√§ch am Dienstag (4.6.) 9 - 11 Uhr
        * lief zufriedenstellend, gute studentische Beteiligung


## 5. E-Mails

* [0]: Hackfestival 2024 - das Macher:innen und Mitmacher:innen Event \| 6. - 8. September 2024 \| Rosengarten, Mannheim (06.05.)
    * wir k√∂nnten eventuell Geld daf√ºr erhalten, das zu promoten
    * der will allerdings, auf Zoom o.√Ñ. mal dazu reden
    * kein Interesse
* [1]: Einladung zur #WIKdigital (31.05.)
    * kein Interesse
* Dolldomination
    * Beschluss: Das Projekt Dolldomination mit insgestamt 100‚Ç¨ f√∂rdern, d.h. nochmal 50‚Ç¨ mehr als bisher beschlossen
        * (6/0/2) angenommen

## 6. FSR-intern




## n. Sonstiges
