---
konstisitzung: true
---

# Konstituierende Sitzung 30.07.2024

* Anwesend: (Isidor), Florian, Jil, Yasmin, Pauline, Nikita, Kevin, Erik Thun, (Annemarie), Niko, Christian, (Marlene), Martin, Chloe
* Protokoll: Niko

## Wahlen und Entsendungen durch den FSR
* TODO für nächste Konsti Sitzung: Sitzungstechnik vorbereiten

### FSR-Sprecher:innen (1 + 1 Stv.)
  * Repräsentieren den FSR nach außen
  * Rechtlicher Hintergrund: Alle Verträge müssen von einer Sprecherin und einer Finanzerin unterschreiben werden, sonst haften die Unterzeichnenden persönlich
  * schließt sich mit Finanzer:innen Amt gegenseitig aus
  ---
  * interessiert: Yasmin, Florian, Jil
  * Jil macht stattdessen lieber Finanzen
  * Abstimmung (Florian, stv: Yasmin): 11/0/0 angenommen
  * Wahlvorstand: Pauline, Nikita

### FSR-Finanzer:innen (1 + 1 Stv.)
  * Verwalten die Finanzen, haben Zugriff auf das FSR Konto
  ---
  * interessiert: Martin, Jil
  * Abstimmung (Martin, stv: Jil): 11/0/0 angenommen
  * Wahlvorstand: Pauline, Nikita

### Entsendungen ins StuRa-Plenum (3)
  * Das Plenum findet satzungsmäßig jeden zweiten Dienstag von 19.15 bis 24 Uhr statt. Es ist das zentrale Beschlussorgan des Student_inneRates (StuRa). Jeder FSR entsendet satzungsmäßig ein bis vier Student_innen ins Plenum.
  * Es bietet sich an, eine weitere Person als Ersatz und entsenden
  ---
  * interessiert (Ersatz): Pauline, Niko, (Nikita), Chloe, (Erik Thun), (Martin), (Isidor)
  * Abstimmung (Pauline, stv: Erik Thun), (Chloe, stv: Isidor), (Niko, stv: Nikita): 11/0/0 angenommen
  * Martin kann bei Bedarf temporär ersatzentsendet werden

### Entsendungen in die Studienkommission (StuKo) (3 + 3 Stv.)
  * Die Studienkommission ist insbesondere für die Sicherstellung von Studium und Lehre zuständig. Dazu gehört die Erstellung des Lehrangebots entsprechend der Notwendigkeiten aus der Studienordnung. Ebenso ist sie zuständig für die Qualitätssicherung (Evaluation) und die Refomierung des jeweiligen Studienganges (Studiendokumente).
  ---
  * interessiert (Ersatz): (Christian), Isidor, Florian, (Marlene), (Jil), Erik Thun
  * Abstimmung (Florian, stv: Christian), (Isidor, stv: Jil), (Erik Thun, stv: Marlene): 11/0/0 angenommen

### Entsendung in den Prüfungsausschuss (PA) (1 + 1 Stv.)
  * Der Prüfungsausschuss ist insbesondere zuständig für die ordnungsgemäße Durchführung der Prüfungen gemäß Prüfungsordnung. Bei ihm kann aber auch die Anerkennung von Prüfungsleistungen beantragt werden oder Regelungen zum Nachteilsausgleich. Auch Widersprüche zu nicht bestandenen Prüfungen werden beim Prüfungsausschuss eingereicht.
  * Hinweis: laut Prüfungsordnung ist die Entsendung in den PA eigentlich Sache der Vertretenden im FakRat: "Die  Bestellung  des  studentischen  Mitglieds erfolgt  im  Einvernehmen mit den Studierendenvertretern im Fakultätsrat. Des Weiteren ist  für  jedes  Mitglied  des  Prüfungsausschusses  aus  seiner  Gruppe  ein  Ersatzmitglied zu bestellen"
  * Übliches Vorgehen: Wahl der Vertretenden für den PA durch den FSR, das Ergebnis wird dann von den FakRat Vertretenden weitergereicht
  ---
  * interessiert (Ersatz): Florian, (Kevin), (Jil)
  * Jil überlässt die Vertretung Kevin, weil Jil schon mehr Ämter hat
  * Abstimmung (Florian, stv: Kevin): 11/0/0 angenommen

## Inoffizielle Ämter
* Kommunikationsbeauftragte:r
  * Ist hauptverantwortlich für das Verteilen von Informationen über die Kommunikationskanäle des FSR
  * Wird dabei natürlich tatkräftig von den anderen Mitglieder:innen unterstützt
  * Kanäle: Website, Twitter, Telegram, Discord, Moodle, (Newsletter, Facebook)
  ---
  * Pauline für Instagram, Jil für Telegram und Discord, Marlene für das was frei ist
  * Yasmin: wollen wir den Mittwochsnewsletter weitermachen?
    * die Idee ist cool aber keine Person möchte das aktuell machen
  * Florian beantwortet am Rand noch ein paar Insta Nachrichten mit hier und da

* Mailverteilerbeauftragte:r
  * Moderieren die Mail Verteiler (FSR-Verteiler und Job-Verteiler)
  ---
  * Niko, Erik Thun, Jil, Yasmin

* Technikbeauftragte:r
  * Kümmert sich um die Technik (Website, git, ...)
  ---
  * Niko, Martin

* Eventbeauftragte:r und FSR Botschafte:r
  * Kommunikation mit anderen FSRä und z.B. auch der HTWK
  ---
  * Kevin

* Hackspacebeatragte:r
  * Kevin, Nikita

* FSR Umweltvernetzungsbeauftragte
  * uniweite Konzepte mit anderen FSRä zusammen bequatschen
  * Treffen: ein bis zwei mal im Monat
  * Yasmin schaut sich das mal an

* Tutorienbeauftrage:r


## Formulare
* [Wahlprotokoll konstituierende Sitzung](https://stura.uni-leipzig.de/files/public/formulare/wahlprotokoll_konstituierende_fsr-sitzungen.pdf)
* [Entsendung StuRa Plenum](https://stura.uni-leipzig.de/files/public/formulare/plenum_entsendung.pdf)


# Fortsetzung normale Sitzung

## 1. Organisatorisches
* Letzes Protokoll: TODOs abfragen und hochladen
* Merch
  * schwarze Shirts, alles das gleiche Design außer die Namen
  * gibt aber auch ganz viele Inidividualisierungsmöglichkeiten
  * vorne Name und Infosaurus Logo, hinten fsinf Logo
  * es soll grundsätzlich alles aus FSR Geld bezahlt werden außer ein Pulli o.Ä. kostet extra
  * zusätzliche Idee von Jil: 3-4 extra Shirt für Events, um Leute zum FSR Team dazu zu nehmen
  * Awareness Shirts wären auch cool 
  * Pauline: Awareness Westen wären sinnvoller, weil die Arbeit oft in Schichten abläuft
  * Annemarie: Ex Mitglieder hätten auch gern ein Shirt (z.B. Elena, Erik Daas) 
  * ABSTIMMUNG: bis zu 300 Euro für ein Drittel der Kosten für FSR Shirts => 6/0/0
  * Pauline informiert sich mal zu Awareness Westen
  * Chloe: ein gemeinsamer Pool an Westen zwischen den FSRä wäre auch eine coole Sache
  * Nikita: Armbinden für Event Ansprechpersonen wären cool
    * ist wahrscheinlich auch schon von den Shirts abgedeckt
  * Jil: eine allgemeine Awareness beauftragte Person wäre auch sinnvoll
  * Annemarie: ein Awareness Workshop für den FSR wäre auch sinnvoll

## 2. Veranstaltungen

### 2.1 Sommerfest
* Recap und Abrechnung
  * nichts neues

### 2.2 Erstiwochen
* FSR Soziologie fragt gemeinsames Flunkyballturnier/andere Veranstaltung an
  * wir haben Interesse
  * TODO (Yasmin): Yasmin verfolgt das weiter
  * es wäre auch sinnvoll, Kevin einzubeziehen
  * Veranstaltungen für diversere Leute wären gut
  * man könnte Bierball z.B. zusammen mit Werwolf im Park anbieten
* ABSTIMMUNG: bis zu 200€ für Snacks und Getränke für die Erstiveranstaltungen => 6/0/0

### 2.3 Telekom
* Florian hat sich online mit Telekom IT getroffen, wollen Informatik an der Uni Leipzig unterstützen
* Sind Anfang September mit Management Team in Leipzig und würden sich gerne mit Studierenden austauschen
* Wollen wissen was Studis brauchen (Stipendien, Projekte, ...) und was sie von einem zukünftigen Arbeitgeber wollen
* Wahrscheinlich 3. September abends
* Ist es vielleicht kritisch mit einzelnen Firmen in der Art zu kooperieren
* Jil: solange es nicht direkt um die Lehre etc. geht geht das eigentlich in Ordnung
* Chloe: sind eventuell die Arbeitsbedingungen schlecht bei der Telekom?
* Niko: aus meiner Erfahrung bei der Telekom und Tochterfirmen sind die Arbeitsbedingungen recht gut
* Jil: ich kenne auch jemanden der bei der Telekom Technik arbeitet und sich nicht über Arbeitsbedingungen beschwert hat

### 2.3 regelmäßige Veranstaltungen

## 3. Gremien-Arbeit
* StuRa (23.07.)
  * 3h Diskussion über die Ablehnung des Sturas von millitanten kommunistischen Gruppierungen
  * es ging um einen Stura Beschluss aus 2021, der dahingehend recht streng war, sodass AGs mit jeglichem Kontakt (ohne das genau zu definieren) zu solchen Gruppen nicht (finanziell o.Ä.) vom Stura unterstützt werden sollten
  * das wurde etwas aufgelockert
* FakRat
  * Voraussichtlich mit Daniel Král neuer Humboldt Professor in der Mathematik
* StuKo
  * Mittwoch 10 Uhr Sitzung zu neuen Modulen und SHK Mitteln
* PA

## 4. Lehre und Studium

## 5. E-Mails
[1] Kooperationsanfrage Erstizeit Deutscher Gewerkschaftsbund (DGB)
  * TODO (Niko): Niko antwortet
  * Florian: wir können mal Fragen wie die sich die Vorstellung vorstellen, ansonsten sollte das passen
[2] Unterstützung bei Erhebung
  * Frage, wie man junge Studentinnen in der Informatik behalten kann
  * Florian hat die Studie mal selbst gemacht und befindet sie für gut und möchste sie teilen
  * wir sind uns einig, dass sie teilbar ist

## 6. FSR-intern & Sonstiges
* Website ist kaputt, Fix ist unterwegs
