---
---

# Protokoll 27.05.2024

* Anwesend: Mats, Florian, Annemarie, Niko, Erik, Linus, Isabell (Gast)
* Protokoll: Annemarie 


## 1. Organisatorisches
Nix, naja, weiter

## 2. Veranstaltungen

### 2.1 Erstifahrt
* Haben letzte Woche Geld beschlossen, Yasmin stellt Antrag auf Förderung beim StuRa
  * Erik stellt im HHA vor
  * Vermutlich erst 2 Monate vor Beginn wieder organisieren

### 2.2 Sommerfest
* Finanzierung wird von Mathe übernommen, später Rechnung an uns
* Beschluss: 200 Euro für das Sommerfest
  * Angenommen mit 6/0/0

### 2.3 Wahlen
* gemeinsames "Büro" mit FSR Mathe
* Wahlanreiz -> In Erinnerung an Präsenzwahlen
* Raumbuchung von 9-17 Uhr 
  * Geplante Öffnung 10-16 Uhr 
  * 19.06. und 20.06.2024
  * Raum 531 (Glaskasten)
  * Muss dauerhaft abgedeckt werden (Einzelpersonen ausreichend)
  * Anreiz: Eis (wenn der Platz bei den Mathis reicht, unser Kühlschrank ist kaputt)
* Wichtig: Wahlplakate -> Die Wahl ist schon in 3 Wochen
  * GeFü anfragen für Aufgestellte
  * Weniger Text als im Vorjahr, gerne mit Gesicht
  * Allgemeine Infos -> Beschreibung maximal 200 Zeichen, gerne Stickpunkte, Name (wie gezeigt in der Wahlliste), Bild
  * Annemarie macht Plakat
  * Florian sammelt Infos
  * Schnelli schnelli

### 2.4 regelmäßige Veranstaltungen
* Spieleabend Juni
  * Datum noch nicht festgelegt
* Info Leute dürfen sich gerne mehr in die Organisation einbringen hihi

## 3. Gremien-Arbeit
* StuRa (14.05.)
  * Stura wird von ehemaliger Referentin verklagt lol
* FakRat
  * Nichts interessantes
* StuKo
  * Florian ersetzt Erik
* Ersatzmitglieder für Berufungskommissionen
  * Wäre schon cool, wenn sich die FSRlis als Ersatz aufstellen, um Verzögerungen zu vermeiden
  * Ggf. potentielle neue Mitglieder anfragen

## 4. Lehre und Studium

* Akkreditierung
  * Gespräch nächste Woche Dienstag (4.6.) 9 - 11 Uhr (nicht mit späteren Slot für Lehrende verwechseln)
  * Florian kommuniziert an Frau Brau, dass die falsche Uhrzeit in der initialen Email steht
  * Einige Studis fehlen noch
    * Frau Braun: "Wir benötigen noch dringend drei Studierende für den BSc und MSc Informatik. Hier hat sich bisher leider nur eine Person zur Teilnahme bereit erklärt. Wir benötigen aber mindestens drei Studierende pro Studiengang. Für die Studiengänge MSc DS und für MSc DH benötigen wir noch mind. eine Person. Die Studiengänge Bioinformatik, Medizininformatik und BSc DH sind hingegen bereits ausreichend besetzt."
    * DH sollte mit der nächsten Mail an Frau Braun gefüllt sein
  * Mail von Prof. Rahm an Data Science Studis dazu kritisch?
    * "Die Fakultät und auch ich selbst als Studiengangsverantwortlicher wären sehr dankbar, wenn jemand von Ihnen bereit wäre hier mitzuwirken, insbesondere wenn Sie eine positive Grundeinschätzung zum Studiengang haben. Eine weitgehend  positive Bewertung der Gutachtenden ist wichtig zur Akkreditierung und würde auch ihren Studienabschluss aufwerten."
    * Potentiell manipulative Formulierung -> Impliziert, dass nur positive Rückmeldungen gewollt sind 
    * Rückmeldung sollten ehrlich und transparent sein, um den Studiengang aufrichtig verbessern zu können
    * Ansprechen
      * Durch Qualitätsmanagement Frau Widder -> Mindestens Einschätzung zu unserer Wahrnehmung der Situation erfragen und ggf. erbitten, sich noch einmal an die Studis zu wenden
      * Selber durch den FSR -> Abhängig von Aussage des Qualitätsmanagements
      * Auch im Gespräch am Dienstag

## 5. E-Mails
[0] Ersti-Beutel (08.05.) 
* Frage, ob wir Katapult Magazine im Ersti Beutel haben wollen
* wenn das viele FSRä wollen ists billiger für alle
* Empfehlung (von Niko): bis zu 40 Euro dafür beschließen (ist am Ende vermutlich weniger) und denen zusagen
* Jemand muss sich darum kümmern Magazine in Ersti Beutel zu packen -> Annemarie und Mats sind nicht abgeneigt; noch eine dritte Person?
* Noch zusätzlich was hübsches aussuchen, dass in die Beutel können?
* Beschluss: 40 Euro für das Katapult Magazin
  * Angenommen mit 6/0/0

[1] Vernetzungstreffen am 29.5.
* 15 bis 17 Uhr in den StuRa Räumen (vermutlich Ziegenledersaal Gegend)
* Anmerkung im Rocket-Chat

## 6. FSR-intern

## n. Sonstiges

* Take away aus Gespräch mit Madlaine letzte Woche: Kostlenlose Periodenprodukte auf Toiletten in der Fakultät
  * Könnten wir selbst organisieren und bezahlen oder in den Fakultätsrat einbringen und versuchen das die Uni machen zu lassen
  * Abklären, dass die Produkte nicht vom Reinigungsservice entfernt werden sollen
  * Erstmal über Fakrat (zumindest für vorigen Punkt), aber allgemein können wir die Finanzierung auch übernehmen
  * Erik schreibt eine Email an Frau Wendt
* Unterstützung offener Brief SDS? (Uni hat Räume für Veranstaltungen zum Thema Palästina-Israel verweigert)
  * https://docs.google.com/document/d/e/2PACX-1vTtZkuW3OYxfJ5Q8pG060iJGs2UFhkBbl1gHRtitbyzrmyVHIltXLnLpnFSs7l-92IdEyM0XmMpgqDr/pub
    * Angenommen: 5/0/1
    * Begründung: Das Neutralitätsgebot gilt auch in diesem Fall. Wenn einige Referent*innen angenommen werden, so sollten auch andere Stimmen zugelassen werden, soweit diese keine extremistischen Positionen einnehmen. Unseren Informationen nach war keine der geplanten Veranstaltungen problematisch, sodass es keinen Grund gab sie abzusagen.
