---
---

# Protokoll 20.03.2024

* Anwesend: Erik, Felix, Isidor, Florian, Niko 
* Protokoll: Florian


## 1. Organisatorisches
* Wieso befindet sich das Wiki nicht einfach im Repository sondern unter Plan/Wiki? (Erik)
  * berechtigte Frage eigentlich. Das Repo wird nicht als Wiki gerendert also es ist nicht ganz das gleich aber funktioniert eigentlich trotzdem. Hab mal den Wiki Inhalt direkt ins Repo gepackt. Guckt mal, ob es sich so besser arbeitet (Niko)
  * Manche Links funktionieren dann nicht, deshalb erstmal zurück geändert. Aber an sich sinvolle Sache das zu ändern.

## 2. Veranstaltungen
* Sommer-Semester-Auftakt
  * Lasertag --> Pretix ist down (Stand: 20.3.24 um 01:22)
  * Hackspace
  * mehr?
    * Lene Park chillen, Fahrradtour, vllt. Späti Tour?
	* Felix kümmert sich
* Sommerfest?
  * Aktuell fehlt noch die Motivation groß was zu machen (bei Erik), wer hat Bock?
* Erstifahrt? (rechtzeitig planen)
  * Unterkünfte im besten möglichst bald raussuchen
  * Sollte erreichbar sein mit Deutschlandsemesterticket
  * Falls es dieses Jahr finanziell knapp wird: Es gibt immer die Option Spenden von IT Industrie zu aquirieren


## 3. Gremien-Arbeit
* StuRa (12.03.)
  * Haushaltsdebatte: Erhöhung der studentischen Beiträge für den StuRa von 8,50 auf 11,50
    * Grund: StuRa Haushalt ist so nicht mehr zu bewältigen und funktioniert seit Jahren nur über vergagenen Rücklagen; Inflationsausgleich; unser Beitrag ist im Vergleich nach wie vor sehr niedrig
    * Abstimmung ist dringend aus Prozessgründen in Richtung der Uni
    * Abstimmung wurde angenommen
  * Referatswahlen im StuRa
* FakRat
  * nichts
* StuKo
  * Evaluationen & Stellungnahmen
    * Lange Diskussion, Fazit: wir wollen versuchen, dass StuKo und Studis mehr Evaluationsergebnisse mitbekommen -> Mail an Bogdan, konkreter Inhalt aber noch nicht klar
  * Erik hat angeboten Platz in der StuKo abzugeben an Florian
    * Vertagt bis beschlussfähige Sitzung, braucht ordentliche Wahl
* PA
  * nichts

## 4. Lehre und Studium
* Warum sind die TNVs im AlmaWeb für den WB Info anders als für den Bachelor? -> Vereinheitlichung anstreben (Felix)
  * Sollte nicht so sein, Felix schreibt Mail ans Studienbüro
* Wahrscheinlichkeitstheorie
  * Mail an Dr. Kliem ist raus, warten auf Antwort
* Internetanwendungen wird schon länger (und auf absehbare Zeit) nicht angeboten
  * Problem: Nur wenige Vertiefungsmodule verfügbar, Studis sind überrascht und können Studium nicht planen
  * Florian schreibt Bogdan
* Potthast ist weg
  * Einige Module fallen dadurch weg, es wird eine Weile dauern bis Professur nachbesetzt wird

## 5. E-Mails
* Job-Newsletter: Bewerben über unsere Channels und auch mal an den Lehrstühlen
* Vergabekommission Deutschlandstipendien (15.03.)
  * Erik könnte es machen, schaut aber mal ob sich noch jemand anderes findet
* Frage bezüglich Klausureinsichten (14.03.)
  * Florian antwortet und bringt das auch mal in den PA ein
* Reisestipendien für Informatikstudentinnen (13.03.)
  * Felix teilt
* Online Vortrag im Bereich "Berufsperspektiven Data Science" (03.08.)
  * Joa kann man machen
  * Florian koordiniert mit FSR Mathe und antwortet


## 6. FSR-intern
* Erik greift Merch wieder auf, schreibt Annemarie

## n. Sonstiges
* Kühlschrank
