---
---

# Protokoll 05.02.2024

* Anwesend: Niko, Mats, Yasmin; online: Florian
* Protokoll: Niko


## 1. Organisatorisches
- when2meet zum nächsten Sitzungstermin bidde alle noch ausfüllen

## 2. Veranstaltungen

## 3. Gremien-Arbeit
* StuRa
  * Kanzler und Prorektoren haben Fragen zu AfD und Neutralitätsgebot beantwortet
    * heute würde die Uni das wohl nicht mehr tun, da die AfD mittlerweile als rechtsextrem eingestuft ist
    * ansonsten ist sie an das Neutralitätsgebot gebunden
  * Auszeichnungen für Anwesenheit im StuRa, wir sind Gewinner*innen (u.A.)
* FakRat
    * Diskussion mit Scads: Rektorin stellt sich auf Seite der Fakultät, zukünftig gibt es mehr Lehrverpflichtung für das Scads 
    * neues Raumnutzungskonzept, das uns allen weitergeleitet wurde
        * Florian: man könnte versuchen, den Glaskasten mehr für Studis freizugeben statt als Besprechungsraum  
        * Florian: Raum ist sehr selten besucht also könnte man da mal im Studienbüro nachhaken, ob der überhaupt wirklich genutzt wird
        * Mats: passt das mit unseren Spieleabenden nach neuem Plan? Florian: ja
        * Florian: man könnte (z.B. Fabian Schmidt) mal fragen, ob wir Zugriff auf das Raumbuchungstool kriegen
        * Florian: es gibt Überlegungen für uniweite Rahmenpläne für alle Master- und Bachelorstudiengänge, damit die einzelnen Ordnungen schlanker werden; bis jetzt positives Feedback dazu aus dem FakRat
* StuKo
  * Studiengangsberichte
    * B/M Info
        * fast fertig
    * andere Studiengänge
        * noch offen: Data Science, Niko macht das
        * Master DH: haben wir da jemanden gefunden?; Yasmin: bis jetzt hat sich dafür niemand gemeldet, Florian setzt sich nochmal ran
        * Florian: Themen der Berichte wurden auch in der StuKo angesprochen, z.B. fehlende Schwerpunkte, etc.
        * Florian: Bogdan meint er sei grad sehr belastet, was für ihn nicht mehr so gut klappt gesundheitlich. Rechnersysteme (Architektur) will er abgeben, indem er Videos aufnimmt für die kommenden Jahre.
        * Mats: hatte das Modul vorletztes Jahr belegt. Online Videos wären fine. Man kann Sachen in eigenem Tempo machen, etc. Bogdan kann auch gern seine Last reduzieren. Aber: Wenn alle Vorlesungen nur noch Videos von vor Jahren wären, wär es bisschen komisch. Kurzfristig also gern, langfristig eher nicht.
        * Florian: Bogdan setzt sich da auch mit der Qualitätssicherung zusammen und macht sich dazu ein bisschen einen Kopf.
        * Florian: Es gäbe auch den Vorschlag das Rechnersysteme Modul zu zwei 5 LP Modulen zu machen.
        * Mats: kann man machen

* PA
    * nichts neues   

## 4. Lehre und Studium
* Thema Prüfungstermine bei Marco Neumann
  * 3 Mails von Studis sind nach unserem Aufruf nochmal eingetroffen
    * um eine Mail hat sich Florian schon gekümmert
    * Mats: 3 Mails sind etwas wenig um ein systematisches Problem anzuprangern
    * Florian: falls Prüfungen außerhalb des Prüfungszeitraums gelegt würden, muss man dagegen vorgehen
* Soziale Netzwerke 
    * Florian: es gab ein Problem mit einer kurzfristigen Praktikumsaufgabe, nach aktuellen Ergebnissen haben viele Studis nicht bestanden und es gibt viel Aufruhr. Langfristig müssen alle Lindemann Module genau in der Prüfungsordnung gecheckt werden, damit er da keine Freiheiten hat für solche Sachen. Aktuell können wir da nicht viel machen
    * Florian: wollen wir uns mit ihm mal persönlich zusammensetzen und gucken, ob man manche Sachen davon respektvoll klären kann?
    * Niko: unter Umständen nicht sehr sinnvoll, weil bis jetzt nicht viel Feedback zu ihm durchgedrungen ist, aber wenn jemand das machen will, kann man das definitiv mal versuchen.

## 5. E-Mails
* Job-Newsletter: Bewerben über unsere Channels und auch mal an den Lehrstühlen
* [1]: Lehrende für Informatik Onlinekurs für Mädchen gesucht (29.01.)
    * bitte in den Newsletter mit rein
* [2]: Finanzantrag Klimacamp Leipziger Land (22.01.)
    * Mats: Sie sollen formlos eine Summe beantragen und wir stimmen darüber ab. 
    * Yasmin: Wir haben bis zu 500 Euro im Jahr für Projektförderung. In der Regel fördern wir das mit 50-100 Euro.
    * Florian: Wir haben dieses Jahr etwas weniger Geld zur Verfügung
    * Mats: Effektiv haben wir eigentlich das gleiche Geld zur Verfügung.
    * Yasmin schreibt die Antwortmail, danke Yasmin
* [3]: Forderung des EH24, Tabea Peischl (03.02.)
    * keiner weiß, was die EH24
    * wir wollen für die Förderung einen Mehrwert für die Studis haben, z.B. ein Vortrag am Ende oder so
    * Wieviel Geld ist gewollt und was wird gemacht auf der EH24?
* [4]: Vorlesungsfolien - CDM - bitte aus GIT entfernen, Peukert (30.01.)
    * Florian: das letzte Mal als Peukert sich beschwert hat, hat Florian die gelöscht. Ist gar nicht so einfach das auch aus der Git History zu entfernen. Die Forderung von Peukert ist verständlich, weil Folien von ihm z.T. online hochgeladen werden, ohne Credit zu geben. Außerdem gibt es Altklausuren in Telegram, was Peukert nicht so cool findet. Altklausuren sollten wir drin lassen, die Folien im Git eher rausnehmen. Wir sollten Notifications für das Git Repo einrichten, damit wir sehen, wenn Vorlesungsfolien reingepusht werden. Oder wir entfernen Upload Berechtigungen für das Git. 
    * Niko: ich fänd es sinnvoll, Notifications einrichten.
    * Mats: zu den Gedächtnisprotokollen: da haben wir eh keine Kontrolle drüber
    * Florian antwortet Peukert und versucht die Notifications einzurichten
* [5]: Aus für queere Bildung in Leipzig, Nordsachsen und Landkreis Leipzig! (01.02.)
    * Florian: Rosalinde macht Aufklärungsarbeit für LGBTQ Themen. Denen wurde sehr viel Finanzierung gestrichen. Wir sollten das teilen, damit Leute das eventuell mit Spenden unterstützen.
* [6]: Wie international ist Ihr Studium? How international are your studies? (26.01.)
    * Florian: Umfrage zu dem Titel im Studentenverteiler. Wäre auch sinnvoll, das zu teilen im Newsletter. Mehr Inhalte auf Englisch wären für Informatik sinnvoll.
    * Mats: Müssen wir das überhaupt teilen, wenn das eh alles Studis bekommen haben?
    * Florian: eigentlich nicht, nein. 

## 6. FSR-intern

## n. Sonstiges
* Kühlschrankss
    * Yasmin wollte sich drum kümmern, hatte bis jetzt aber krankheitsbedingt noch keine Zeit
* Aufruf zum Girls Day
    * Florian: Girls Day: Tag zur Begeisterung von Mädchen für nicht stereotypisch weibliche Jobs, z.B. Informatik. Wollen wir das nochmal bei den Lehrenden bewerben? Nvm das ging nur bis 02.02.
