---
---

# Protokoll 11.11.2024

* Anwesend: 
    * Gewählte Mitglieder: Erik T, Kevin, Jil, Yasmin, Nikita, Pauline, (Florian)
    * Gäste: Marlene, Fabian
    * Die Sitzung ist beschlussfähig
* Protokoll von: Yasmin 


## 1. Organisatorisches
* Jil: es gibt noch Äpfel und ein paar Erstibeutel im Büro, Jil kümmert sich drum

* FSR Vernetzungstreffen: Kevin war da 
  * Erstibeutel lief bei WiWi / PoWi nicht gut
  * es wurde Werbung für den Karaokeabend gemacht
  * besseres Verteilungskonzept für Beutel, aber Anzahl war gut

* Erik T geht zu der Veranstaltung zu Beratungsstrukturen 

* Awareness von beeaware: Konzept kann nicht von ihnen gegeben werden
  * unser Plan: anders je nach Veranstaltung, zB Spieleabend: erwähnen, dass es Leute für Awareness gibt, Ruhezone einrichten - wird grad noch ausgearbeitet; Sommerfest: sehr viel aktiver, Zelte, Markierung mit Kleidung 
  * Leute mit einbinden: was wird gebraucht oder genutzt? 

* Mai stellt Antrag, kooptiert zu werden - (6/0/0) angenommen

* Fabian stellt Antrag, kooptiert zu werden - (6/0/0) angenommen 

* Marlene stellt Antrag, kooptiert zu werden - (6/0/0) angenommen 

* git Zugänge geben -> Martin ung Florian haben auf jeden Fall die Rechte und können das machen 

## 2. Veranstaltungen

* DH-Spätitour diesen Freitag 18:00, ist alles organisiert, kann jemand eine Insta-Story machen?
* Master Ersti Stammtisch - letzte Novemberwoche, noch keine Bar (evt Beyerhaus anfragen?)
* Karaoke-Abend 13.12. FKH ist bestätigt
  * Gema 40€ - (6/0/0) angenommen
  * Verpflegung 110€ - (6/0/0) angenommen 
  * Kevin kümmert sich um die Anmeldung bei der Gema 
* Spieleabend - FKH ist angefragt für 4.12. 
* Hackspace 5.12. ab 18:00 Raum ist bestätigt
* Erik T: will im Januar PowerPoint(Karaoke)-Abend machen, Termin in 2.-3. Januarwoche 
* Jil: will irgendwann im Wintersemester mal einen Puzzleabend veranstalten  
* \3. oder 4. Woche im Januar: Veranstaltung mit deutschem Gewerkschaftsbund - verdi etc. (Informationen über Rechte der Studierenden, keine speziellen Fälle sondern allgemeine Sachen, was anderes dürfen sie offiziell nicht) - angefragt sind 13. oder 20.1. 
* Florian will irgendwann mal eine Veranstaltung zum Thema Prüfungsrecht machen - eventuell terminlich nah zur Veranstaltung mit den gewerkschaften 

* Weihnachtsvorlesung/feier
  * Anfrage aus August hat nichts ergeben für Vorlesung 
  * nochmal Stadler (Kevin) anfragen? bei Bogdan (Yasmin) nachhaken, Gatter (Yasmin), Erik Paul (Jil fragt persönlich), Buchmann (Kevin fragt) 
  * Datum? 

## 3. Gremien-Arbeit
* PA: Diskrete Strukturen: als Prüfungsvorleistung können Hausaufgaben vorgestellt werden, gibt aber Verbesserungen für die Klausur - ist diskutabel ob das komplett fair ist, wir fragen nach wie es Leuten damit geht 

## 4. Lehre und Studium
* TI1: es gibt kaum Übungsaufgaben (nur Lückentexte und leichte Rechnungen), keine Übungen, Tutorien nur 4x im Semester - wir behalten es im Blick für die nahe Zukunft

* Einführung in objektorientierte .... : scheint sehr gut zu laufen, 13 SHK-Stellen für dieses Modul 

* andere unbefristete Stellen als Professuren (Mail): wir finden es super, wenn Leute dediziert für Vorlesungen halten eingestellt werden, insbesondere für Grundlagen-Vorlesungen  

## 5. E-Mails
* 2024-11-05 Plenumsbesuch HoPo-Referat
* 2024-11-07 Antrag auf finanzielle Unterstützung am Chaos Communication Congress
  * (6/0/0) angenommen - Jil antwortet 
* 2024-11-07 Kooperationsanfrage der AG Link
  * auf jeden Fall! -> kommt in den Newsletter 
* Mint-Konvent: Erik T und Mai gehen da hin   

## 6. Finanzen
* Einzahlungsgebühr für unser Konto nach Spieleabenden, wir lösen das anders: protokolliert das Bargeld an eine Person geben, die das Geld an den Spieleabend überweist 

* Antrag vom 17.10. von Erik T für 1000 Sticker für 75,52€
    * angenommen mit 6/0/0

## 7. Polizeipräsenz in der Uni
* Pauline war vor Ort als die Polizei angekommen ist, Erik kurz danach und hat mit Leuten geredet, Florian war vor Ort und hatte Kontakt zu Person im Raum
* Organisation (sisters e.v.) hat Vortrag gehalten, Leute von der Demo sind reingekommen und haben auf Gitarre Wonderwall gespielt und daimt die Veranstaltung gestört
* Organisation hat Hausrecht übertragen bekommen, Frage ist, ob man das so schnell eskalieren darf 
* Veranstaltung war im Rahmen eines semesterbegleitenden Programmes 
* Unterbrechung wurde vorher auf instagram angekündigt, Soko stand schon bereit??
* Veranstaltende Person hat direkt die Polizei gerufen und nicht vorher die Demonstrierenden aufgerufen, zu gehen
* jemand von der Uni muss den Strafbefehl unterschrieben haben, wer genau das war ist unklar
* Kanzler der Uni war vor Ort, hätte den Strafbefehl zurücknehmen *können*, hat es aber nicht gemacht bzw sogar aktiv dagegen entschieden
* Polizei blieb mehrere Stunden vor Ort
* niemand konnte den Hörsaal verlassen, von allem wurden Personalien aufgenommen, Klogang erst nach 1-2 Stunden und nur unter Begleitung von Polizei
* danach: Leute wurden auf den Augustusplatz geleitet, unklar, ob die Polizei jemanden mitgenommen hat 
* sehr beängstigende Situation: vollausgestattete Polizei, "Schränke", unklare Situation 


* StuRa schießt sich ein bisschen selbst ins Knie weil die Veranstaltung von einer AG des StuRa organisiert wurde, somit auch aus finanziellen Mitteln des StuRa
* Vortragsthema: Ausstieg aus Sexarbeit (explizit gerichtet an cis-Frauen), besonders transfeindliche Aussagen auf Website, Person die Vortrag gehalten hat hat vorher sehr kritische Aussagen getätigt (Progressive Initiativwochen)

* Diskussionskultur auf telegram und für uns:
  * sehr schnelles informieren ist wichtig - Quelle kommunizieren 
  * manche Dinge sollten sehr schnell kommuniziert werden -> Frage, was genau 
  * Stellung beziehen so schnell ohne Absprache mit restlichem FSR fragwürdig
* FSR Stellungnahme immer erst nach der Sitzung und auch wenn die Faktenlage eindeutig ist bzw wenn wir alle informiert wurden und darüber diskutiert haben, das dann noch im rocketchat teilen (Marlene schlägt pad als Form vor, um allen die Möglichkeit zu geben, das zu bearbeiten) 
  * todo: Marlene schreibt Zusammenfassung, um diese in der nächsten Sitzung diskutieren (und abstimmen) zu können  

* Wie gehen wir mit unserer Kommentarspalte um?   
* FSR Verteiler in Zukunft als Plattform für politische Informationen und Stellungnahmen 
  * das ist tatsächlich eine unserer Aufgaben 
  * welche Themen wollen wir hierfür bestimmen und weitertragen? -> wir können jetzt nicht für immer eine klare Grenze festlegen, abhängig von Kapazitäten, Dringlichkeit, direkter Betroffenheit in Uni bzw Leben in Sachsen
  * FSR Verteiler nicht als Diskussionsmittelpunkt für solche Sachen -> Verweis auf Stura als Diskussionsplattform 

## 8. FSR intern
* wir wollen eine Klauta veranstalten, um mal Themen angehen zu können die sonst immer hinten runterfallen 
  * wurde schon versucht, hat aber nie geklappt
  * Frage: wie viele Personen braucht es mindestens, um es stattfinden zu lassen 
* Erik hätte sich ein regelmäßigeres Treffen gewünscht, um alle Leute ordentlich kennenzulernen
* Marlene wirft in den Raum, neben der Konstisitzung eine weitere Veranstaltung (pro Jahr) verpflichtend zu veranstalten, mehrere Personen äußern sich kritisch 
* Stammtisch? 
* Treffen zum Kennenlernen außerhalb der Sitzung wird bejaht 
* nächste Woche: wir wollen wir die Interaktion verstärken 