---
---

# Protokoll 7.10.2024

* Anwesend: Kevin, Pauline, Martin, Felix, Nikita, (Erik D.),  
(Isidor), (Marlene), (Mai - Ersti Master Informatik), (Fabian - Ersti  
Bachelor Informatik)
* Protokoll:   Martin


## 1. Organisatorisches
* Letztes Protokoll: TODOs abfragen und hochladen
* ggf. teilnehmende FSR-Interessierte in das Konzept Sitzung einführen

* Infopost Erstibeutelverteilung + Nennung von unterstützenden Unternehmen
	* Pauline+Kevin machen den Post im Anschluss an die Sitzung

* Erik macht Infopost für GitLab nach den Erstiveranstaltungen
	* Marlene packt's nach Weihnachten nochmal in den Newsletter

## 2. Veranstaltungen

### 2.1 Erstifahrt
* Stand und nächste Schritte -> ist in Dokument in der Gruppe drin
* Anmeldung öffnen
   * Shop aufsetzen (as asap as possible, bestenfalls heute noch)
   * welche FSR:lis wollen mitkommen
   * 50 Plätze in Herberge, 5-10 FSR sinnvoll
   * 40€ p.P Kosten

* Buchung für Unterkunft in Blankenburg abgeschlossen, Anreise via  
Deutschlandticket
* Einladungslink für Erstifahrt-Telegrammgruppe ist im Rocketchat
* Pretix noch ausstehend
	* Erik teilt Link zur Anmeldung einige Tage bevor Tickets  
freigeschaltet werden
* Nikita hat keine Infos ob HFFS Gelder angefragt wurden
	* Martin fragt Mats
		* Mats hat keine Infos ob HFFS Gelder angefragt wurden
			* Martin findet den HFFS Antrag in der Telegram-Gruppe

### 2.2 Erstiwochen
* Einführungsveranstaltungen
  * Raum steht auf der Website, bitte ein paar Minuten früher da sein
  * Felix hat überarbeitete PPT aus letztem Semester - sendet sie Erik
  * Erik nimmt an allen Terminen teil
  * Dienstag:
   * Nikita macht Bachelor und Lehramt
   * Kevin macht Master
  * Mittwoch:
   * Pauline macht Lehramt

* Erik D. stellte Antrag für 200 Euro für die Kanutour (Update: reale  
Kosten: 119,00€)
  * auf nächste beschlussfähige Sitzung verschoben

* Marlene fragt nach GameJam
  * Nikita, Erik T. und Kevin stimmen sich morgen noch ab
  * Nach Kickoff am 15. soll es eine Woche Bearbeitungszeit bis zur  
Auswertung geben
  * ggf. wird ein zentraler Discord eingerichtet


* Marlene fragt nach Spätitouren
  * Kevin schlägt 17:30 Uhr Start vor
  * Kevin macht weiter
  * Kevin hat Freunde, die Tour im Süden für Bachelor anbieten wollen
  * Marlene bekommt von Kevin noch die Infos für die Website

* Erik D. stellt Kulturabend vor
  * Raum, Popcorn und vorläufige Playlist steht
  * Vorschläge für die Anpassung der Playlist gerne an Erik D. senden

* Erik D. spricht Clubtour an
  * Details bisher nicht 100 % klar, aber Erik D. kümmert sich

### 2.3 regelmäßige und andere Veranstaltungen
* Lasertag im November?
  * Umlagen finanziert
  * Entscheidung 30 oder 60 Plätze:
   * 60 Plätze würde heißen die Halle gehört nur uns und wir spielen  
in zwei Rotationen
   * letztes Jahr sind 30 Plätze gut weggegangen
   * kurzfristig kann der Personenkreis wahrscheinlich noch  
ausgeweitet werden (as in andere Fachrichtungen)
    * Erik: zu spontan einladen klappt erfahrungsgemäß aber schlecht
   * Info alleine bekommt 30 Personen gut voll
   * 2-3 Wochen vorher Anmeldung öffnen und Mathe davor schon mit ins  
Boot holen
   * Erik fragt mal bei Mathe nach Interesse
   * Erik peilt Anfang Dezember an

## 3. Gremien-Arbeit
* StuRa
	* Pauline hat noch keine Infos für die erste Sitzung bekommen
* FakRat
	* Felix wurde gewählt, hat aber noch keine Infos bekommen (er hakt nach)
* StuKo
	* hat stattgefunden
	* kleinere Inkonsistenzen in Modulen geregelt, Bogdan ist gut  
entgegengekommen
* PA
	* Florian nicht da

## 4. Lehre und Studium

* Angebot Softwarepraktikum nach neuem Studienverlaufsplan wurde im  
Chat geklärt (Erik D. hat noch einmal angefragt)

## 5. FSR-intern & Sonstiges

* Bewerbungsrichtlinien Rüstung und fossile Energie
	* Unterschied Werbung und Informationsangebot
	* Konsens ist:
		* wir wollen niemanden bevormunden, uns aber auch nicht  
instrumentalisieren lassen
		* Teilen dieser Angebote braucht aber Fingerspitzengefühl
		* Wir behalten uns vor mit einem Disclaimer auf Beteiligung an  
Rüstung/fossiler Energie/etc. hinzuweisen
		* Wir behalten uns vor Trashangebote nicht zu eilen
		* Marlene bereitet zur nächsten Sitzung einen Vorschlag dafür wie  
genau Angebote in den Newsletter integriert werden

* Aufnahmerichtlinien für FSR-Begeisterte (Erik D)
	* Konsens ist, dass wer mitmachen will in den Rocketchat kann
	* Martin möchte ein großes Ding mit allen Zugängen + Kooptierung  
daraus machen (wird auf nächste beschlussfähige Sitzung vertragt)

* Infocafe studis löschen?
	* vertagt

## 6. E-Mails
* Anfrage Projektförderung: Schreibworkshop für Studierende
	* Martin antwortet, dass wir potenziell helfen, aber gerade nicht  
beschlussfähig sind
	* vertagt bis beschlussfähig
* (zum 7.10. noch ungeklärt) Erik hat einen Antrag zur Förderung für  
die KIF gestellt - das Ticket kostet 30,00€
	* vertagt bis beschlussfähig
* Mail Freikarten 7.10.
	* Felix kümmert sich drum
* Frauenhofer Science Slam
	* Marlene bewirbt das


## 7. Newsletter
* Science Slam, Lab Tours, Karrierewege: Einladung zum Fall Festival  
am Fraunhofer IMWS #newsletter
* Nightline Schulung
