---
---

# Protokoll 02.07.2024

* Anwesend: Jil, Florian, Yasmin, Niko
* Protokoll: Niko


## 1. Organisatorisches
* Protokolle seit Dezember nicht mehr hochgeladen?
   * Florian kümmert sich
* Yasmin hat am Wochenende mit Martin gequatscht zum Thema kooptiertes Mitglied
   * kooptierte Mitglieder können alles außer bei Finanz- und Personalentscheidungen und so mitentscheiden
   * Yasmin will mal beim Stura nachfragen, ob diese Leute auch einen Transponder haben dürfen
   * das wäre eine gute Möglichkeit, die Leute mit einzubeziehen, die nicht gewählt wurden
   * kooptierte Mitglieder könnten das auch für Bafög etc. angeben
* neuer Sitzungstermin?
   * Yasmin macht ein neues When2meet dafür im Rocketchat
* Rocketchat
   * Kevin Kunkel und Erik Thun sind noch nicht drin, obwohl sie gewählt sind
   * Florian schreibt sie nochmal an

## 2. Veranstaltungen

### 2.1 Erstifahrt
* Vertagt bis August

### 2.2 Sommerfest
* Stand?

### 2.3 Wahlen
* hier gibts nichts mehr, der Punkt kann runter von der TO

### 2.4 regelmäßige Veranstaltungen
* Spieleabend Juli -> Werbung auf Instagram und Telegram gemacht; Alle für / gegen Public Viewing gestimmt?
   * Public Viewing und dann normalen Spieleabend; parallel gibt es aber auch schon offene Räume für Spiele

## 3. Gremien-Arbeit
* StuRa (25.06.)
   * nichts für uns relevantes imo
* FakRat
* StuKo
* PA

## 4. Lehre und Studium

## 5. E-Mails
1. WICHTIG: Anzahl MPFA WiSe2024/25 (01.07)
   * Referat für Offentlichkeitsarbeit braucht eine Anzahl an Kalendern, die wir für unsere Ersti Beutel wollen (bis 15.07.)
   * wir haben 250 Erstibeutel
   * Jil: die Mathis machen komplett eigene Ersti Beutel; wir machen das weiterhin eher über den Stura, sonst ist das zu viel Aufwand wahrscheinlich
   * wenn wir eigene T Shirt irgendwann mal machen würden könnten wir gleich noch eigene Beutel dazu bestellen
   * wir bestellen da gleich wieder 250 Kalender; Niko macht das
2. FSR-Nachhaltigkeitsbeauftragung – cringe, wer nicht mitmacht (26.06.)
   * wir sollen bei der Konstisitzung eine/n Nachthaltigkeitsbeauftragte/n ernennen
   * Florian: wir hatten da mal Chloe benannt; wir könnten sie wieder fragen
3. Einladung zu Vorstellungsvortrag und Lehrprobe - W2/W3 Computer Vision (01.07.)
   * Florian: das sollten wir nochmal bewerben; Florian macht das
   * wir sollten außerdem nochmal bewerben, dass wir SHK und WHK Stellen in unseren Job Verteiler posten können

## 6. FSR-intern
* Yasmin: die Metro Karte lässt sich jetzt online für bis zu 10 Personen freischalten
   * dafür braucht es Namen und Mail Adresse der Person an Heike vom StuRa; man kriegt dann einen Link zugeschickt
* RocketChat Reminder für Sitzungen -> Es gibt eine (bereits installierte) [Reminder-App vom Rocket-Chat-Marketplace](https://chat.uni-leipzig.de/marketplace/installed/info/f3ff06c9-fa92-44eb-be38-61cafb7b7566/1.0.2/details), welche aktuell aber disabled ist. Es könnte theoretisch bei? Fabian? Angefragt werden, ob die schnell aktiviert werden könnte (ist nur ein Klick vom Admin), damit wir damit die Reminder für die Sitzungsnachrichten setzen können :)
   * Florian: da müssten wir uns ans URZ wenden
   * Niko schreibt da mal eine Mail

## n. Sonstiges
* wann fangen wir mit der Ersti Wochen Planung an und damit für die Weihnachtsfeier Profs anzufragen
   * Niko: Anfang September anzufangen wär cool
   * Jil: im September sollte es diese Infos schon geben, weil das der Moment ist, an dem neue Studis nach solchen Sachen schauen; ansonsten sollte es Anfang September einen Post geben, auf welchen Channels bald mehr Infos kommen
   * Yasmin macht eine geschedulete Nachricht für den 15.08., dass es Zeit ist mit Erstiwochenplanung anzufangen
* Jil: wir sollten einen Reminder machen für die Rückmeldung bei den Studiengebühren
   * Yasmin macht eine Nachricht für den 07.08.
