---
---

# Protokoll 15.07.2024

* Anwesend: (Jil), Florian, Yasmin, (Erik T.), Niko 
* Protokoll: Niko


## 1. Organisatorisches
* Protokolle seit Dezember nicht mehr hochgeladen?
    * Florian arbeitet dran
    * wir sollten TODOs in der TO markieren
    TODO (Niko): Mail an DGB für Erstibeutel Goodies
* Termin vorlesungsfreie Zeit
    * Montag 15 Uhr, fast alle sind für wöchtentliche Termine
    * Konstisitzung Termin: es fehlen noch zwei Leute für die Terminabstimmung, wir haken da nochmal nach

## 2. Veranstaltungen


### 2.1 Sommerfest
* Recap und Abrechnung 
    * Mats und Jil waren da
    * Eva hat das Protokoll geschrieben
    * vieles ist gut gelaufen
    * aber: Essen sollte nächstes Mal günstiger sein, weil Geld da ist und genutzt werden kann
    * da im Innenhof der Physik zu machen wär auch praktisch
    * Awareness war merkwürdig diesmal: nächstes Mal wäre es gut bei jedem FSR eine Person zu haben, die dafür verantwortlich ist; dann wär man nicht mehr Stura abhängig
    * Termin wäre entspannter, wenn man statt Freitag Nachmittag, Donnerstag machen würde
    * die Physiker und Mathis fanden die Veranstaltung gut und sind offen dafür, das wieder zu machen
    * Abrechnung: fast fertig aber dauert noch

### 2.2 regelmäßige Veranstaltungen
* Sommerpause, das nächste sind Ersti Wochen
* Jil: man könnte einen Spieleabend trotzdem noch machen, eher im kleinen Kreis aber auch wieder mit den Mathis

## 3. Gremien-Arbeit
* StuRa
    * Niko war nicht da
    * TODO (Stura Leute): neue Entsendungen beschließen
* FakRat
* StuKo
    * im Rocketchat (stuko Gruppe) ist eine Link zu den geänderten Studiendokumenten; das können sich gern alle Interessierten anschauen
    * Diskussion mit Bogdan über die Entwicklung mit den WHK Stellen steht an
* PA
    * gibt demnächst eine Sitzung

## 4. Lehre und Studium
* Erik: gibt es einen besseren Ersatztermin für MuP als ein Jahr später erst?
    * Florian: MuP ist personell dünn besetzt, weswegen man sich mal geeinigt hatte dass das so in Ordnung ist. Man könnte nochmal nachhaken, ob sich das mittlerweile ändern lässt

## 5. E-Mails
0. Stellungnahme zum Almaweb (10.07.)
    * Stura fordert: Windhundverfahren soll nicht mehr genutzt werden
    * wir sollen uns mit einer Stellungnahme für unsere Fakultät beteiligen; dazu gibt es ein Formular, das ausgefüllt werden muss
    * TODO (Niko): Niko fragt mal Chloe, weil sie im Digitalisierungsausschuss mit dem Thema schon zu tun haben sollte, ansonsten würde Jil das machen
1. Kontakt zur Telekom
    * Telekom will Kontakt mit uns aufnehmen
    * Jil: man könnte das eventuell mit Praktika verknüpfen
    * TODO (Florian): Florian schreibt mal eine Mail dazu
2. Studentische Mitglieder in Berufungskommissionen (11.07.)
    * 1 studentische Vertreter*in und 1 Ersatz für Berufungskommission gesucht
    * Arbeitsaufwand: 4-6 Termine über 1 Jahr verteilt, 1 Termin ist ungefähr ein halber Tag
    * man bekommt dann immer noch eine Email vorher, wenn es etwas zu tun gibt
    * TODO (Jil): Jil würde Natural Language Processing übernehmen
    * man liest Lebensläufe etc., diskutiert in der Kommission und entscheidet aktiv mit, wer für die Berufung infrage kommt
    * TODO (Erik T.): Erik würde die IOM Berufung übernehmen, falls sich nicht noch jemand aus einem höheren Semester findet
    * TODO (Florian): Florian sucht noch andere Personen

## 6. FSR-intern
* Florian: Kevin meinte, dass andere FSRä mehr Öffentlichkeitsarbeit machen
    * wir haben z.B. nicht über die Wahlergebnisse informiert
    * das sollten wir noch machen, z.B. als Link in Telegram zu den Wahlergebnissen
    * wir könnten uns gleich fürs Wählen und die hohe Wahlbeteiligung bedanken
    * TODO (Yasmin): Yasmin schreibt eine Nachricht

## n. Sonstiges
