
---
---

# Protokoll 28.10.2024

* Anwesend: Jil, Martin, (Erik D), Erik T, Nikita, Yasmin, Pauline 
* Protokoll: Yasmin


## 1. Organisatorisches
* ggf. teilnehmende FSR-Interessierte in das Konzept Sitzung einführen 
  * welche Rechte geben wir gewählten vs kooptierten Mitgliedern (Knackpunkt Gitzugänge)
  * Rechte geben und danach irgendwann wieder nehmen -> technisch sinnlos und großer Aufwand 
  * nach wie viel aktiver Mitarbeit geben wir die Rechte aus? 
     * Rocketchat: sofort wenn die Person Interesse äußert 
     * alles andere: ab 2 Sitzungen (Martin), wenn die Person eine Aufgabe übernimmt und Rechte dafür braucht (Jil), in Sitzung tatsächlich (mehrfach) erscheinen (Erik)
     * Möglichkeit zum kooptieren nach 2 Sitzungen 
 * Abstimmung: Erik D. als kooptiertes Mitglied (6/0/0) angenommen 
     * Passworliste auslagern? 
       * Teil dafür, Teil dagegen, die wichtigsten Sachen haben eh schon nur die Personen für die es relevant ist 
* Yasmin fragt nochmal an, ob man Protokolle wieder erst in den Mailverteiler packen kann 
  * 2 Probleme: wird nicht sofort gemacht und Zugänglichkeit git vs mail 
  * Vorschlag: Protokolle direkt nach der Sitzung an den richtigen Ort ins git packen (aka veröffentlichen)
  * in dem Fall kann man technisch einstellen, dass es eine Woche später erst veröffentlicht wird (todo Martin)

* Kommunikation des neuen Sitzungstermins 
  * Kalender Website (sollte da sein, läuft aber aktuell wohl nicht)
  * TG Post 1x machen und dann anpinnen? gerade Montags 13 Uhr, ungerade Montags 17 Uhr, sind uns unsicher ob Punkt oder viertel nach (todo: Nikita schreibt in RocketChat ob PUNKT oder VIERTEL NACH)
  * Bürotür  

* git Einführung für alle neuen -> readme mal updaten (todo: wer?)

## 2. Veranstaltungen

### 2.1 Erstifahrt
* Wie wars? 
  * Pauline: angenehme Atmosphäre, wurde zwar viel Alkohol konsumiert, aber es wurde kein Exzess, fürs nächste Mal: Ausstattung Ibu und Kram für Erkältungen da haben (Taschentücher, Haushaltsmittel), auch Kühlpacks!
  * Erik D: dieses Mal super entspannt, alle Leute angenehm
  * Yasmin: Teilis nächstes Mal Bescheid geben, dass sie für CTF Sachen brauchen, die auch kaputt gehen dürfen
  * Erik T: die Stadt ist recht rechts drauf, müssen wir das berücksichtigen -> wir interagieren wenig mit der Stadt oder Leuten in der Stadt, also eher weniger
  * laufendes Frühstück: trotzdem zu viele Brötchen insgesamt, können reduziert werden auf 2-2.5pP am Samstag, große neue Debatte: Bäcker vs Aufbackbrötchen 
  * Erik T: Metro für manche Sachen nicht sinnvoll -> weiter aufteilen in Metro Einkauf und 2. Einkauf vor Ort
  * Pauline: warum nicht die komplette Kapazität der Unterkunft ausnutzen und nochmal 10 Leute extra reinnehmen?
    * Erik D: bei 64 vor 2 Jahren ist es unübersichtlicher, Kochen wird anstrengender, für die Orga Leute etwas stressiger, Möglichkeit für spontane Zimmeraufteilung und ein bisschen Freiraum, falls irgendwer woanders hinwill oder muss 
  * Awareness war top, kein übergriffiges Verhalten, Umgang miteinander war respektvoll unter allen Teilis
  * Möderspiel ist super, um Leute dazu zu bringen, mal mit allen zu sprechen   
  * Martin: Zuständigkeiten früher festlegen, und die dann bei der Person belassen 
* Yasmin hat ein How to gemacht und kann das ins git als update für die How tos packen (todo)
* Yasmin macht nochmal eine gesamte Einkaufsliste fürs git mit Auswertung was übrig geblieben ist (todo) 

### 2.2 Erstiveranstaltungen

* der ungefähre Plan stand zwar sehr früh, aber die Details wurden sehr oft erst am Tag vorher festgelegt
* Raumplanungen können erst sehr spontan gemacht werden
* Vorschlag: 2. Planungstreffen Ende September, um die Details festlegen zu können 
* GameJam
  * lief super gut (1. Treffen 34 Leute, 7 Projekte wurden eingereicht) und es soll unbedingt nochmal gemacht werden 
  * mit Kevin sprechen: was lief da in der Kommunikation mit der Htwk?
  * Pläne fürs nächste Mal: Winter- und Sommersemester, im Sommer größer und mehr machen, den Leuten ihre Spiele mitgeben und mehr auszeichnen, mit der Erfahrung wird alles etwas weniger kurzfristig   

### 2.3 regelmäßige und andere Veranstaltungen
* Lasertag im November
  * Erik hat sich mit Mathe zusammengeschlosse, Planung läuft, wird Anfang Dezember stattfinden (Plan ist 30/30 Plätze)

* DGB treffen & Hackspace
	* GameJam lief gut, verbesserungsideen wurden besprochen
	* DBD- vertagt

* WLAN-Party - vertagt
* Karaoke-Abend - vertagt
* Let's Dance Abend - vertagt

## 3. Gremien-Arbeit
* StuRa es gab viele Wahlen, Pauline sitzt in Haushaltsausschluss
* FakRat - niemand anwesen
* StuKo - nichts neues
* PA - niemand da
* KIF Erik D., Niko war da, wie werden KIF's organisiert, wie geht man mit Armut im Studium um, Empfehlung für nächstes Jahr

## 4. Lehre und Studium
* Tutoriumsfragen
* Treffen mit Maletti über Berechenbarkeit 
   * strukturelles Problem des 4. Semesters und dem Workload den die Praktika bringen 
   * Maletti sucht nochmal konkrete Zahlen raus (wie viele Leute fallen raus, wie viel bringen die Bonuspunkte), danach steht ein Gespräch mit Bogdan an 
   * Zeitaufwand in Praktika reduzieren? (Hardware und Softwaretechnik)
   * alternativ: Studienverlaufspläne nochmal ändern, das geht aktuell nicht 
   * für Leute mit Lehramt ist das nochmal ne andere Nummer, weil die weniger vorbereitende technische Vorlesungen haben  

## 5. FSR-intern & Finanzen

## 6. E-Mails

- 23.10.2024 - Tabea Peischl, Antrag Förderung 38C3
	- Abstimmung: 6/0/0 (beschlossen)
- Pauline Email vom 30.07., Finanzierung über 150 € für 3 Leute (jeweils 50€) - 
	- Abstimmung: 6/0/0 (beschlossen)


