---
---

# Protokoll 14.10.2024

* Anwesend: Chloe, Jil, Martin, Kevin, Christian, Pauline, (Erik D.), (Niko), (Marlene),  
(Mai), (Fabian)
	* beschlussfähig
* Protokoll: Martin


## 1. Organisatorisches
* Letzes Protokoll: TODOs abfragen und hochladen
* ggf. teilnehmende FSR-Interessierte in das Konzept Sitzung einführen
* Termin neue Sitzung im WiSe hier eintragen
	* bislang nie alle Verfügbar
	* Läuft auf A/B-Woche hinaus
	* Termin wird nächste Woche festgelegt - Es gibt noch Leute die sich  
nicht eingetragen haben
		* Martin ist aktuell komplett flexibel

## 2. Veranstaltungen

### 2.1 Erstifahrt
* Stand und nächste Schritte -> ist in Dokument in der Gruppe drin
	* Martin beantragt Auto beim StuRa
	* Martin, Erik T helfen bei Metro mit
	* Bahnfahrt:
		* zwei Gruppen
		* Abfaht 14:09, Ankunft 17:18
		* Abfaht 15:09, Ankunft 18:18
	* Sterni Sponsoring Anfrage macht Kevin
		* Martin schaut in alten Protokollen mal danach wie viele Kästen wir  
hatten (2022 gab waren es 20 Kästen)
	* weitere Sponsorings:
		* Lorenz für Snacks anfragen Fabian fragt mal an
		* Chloe fragt Foodsponsoring an
* Anmeldung öffnen
	* Shop aufsetzen (as asap as possible, bestenfalls heute noch)
		* Martin hat Anmeldung aufgesetzt und stimmt sich mit Erik ab und  
der veröffentlicht den Link
	* welche FSR:lis wollen mitkommen
		* Jil erinnert in Rocketchat an Anmeldung
	* 50 Plätze in Herberge, 5-10 FSR sinnvoll
		* vorerst 10 plätze für FSR reserviert; kann später noch freigegeben werden
	* 40€ p.P Kosten

### 2.2 Erstiwochen
* Einfühungsveranstaltungen
	* GameJam muss noch beworben werden
		* Pauline macht Insta morgen früh, Jil macht Telegram, Kevin liefert  
bis heute Abend noch Informationen
	* Spätitouren
		* Kevin hat Zeit geändert
		* bislang nur 2 Gruppen
			* Chris organisiert noch eine in Ost oder West
			* Kevin fragt in Feranstaltungsrat Info nach mehr Organisatoren
	* Quadball Probetraining
		* Jil wurde gebeten mehr als 7 Personen hinzuschicken
		* Jil macht am Vortag noch Werbung dann wird das schon
* Erik stellte Antrag für 200 Euro für die Kanutour
	* angenommen mit 6/0/0
* Antrag für Finanzierung des Gamejam, der teilnahme Urkunde (24.10.)  
(ca 30 Blatt farbdruck (10€), 40€ für schokolade) gesamt kosten 50€
	* angenommen mit 6/0/0

### 2.3 regelmäßige und andere Veranstaltungen
* Lasertag im November?
	* Erik nicht anwesend

## 3. Gremien-Arbeit
* StuRa
	* findet morgen statt, Pauline wird vertreten
* FakRat
	* keine Kommentare, niemand aus dem FakRat anwesend
* StuKo
	* keine Neuigkeiten
* PA
	* keine Neuigkeiten

## 4. Lehre und Studium

* Kein Update zu Vergabe von Tutorenstellen in EOS
* Info: Offener Inforaum hat genug Kapazitäten, macht ab nächster Woche auf
* Pauline: Anmeldung für EOS Praktikumsplätze (Mail von Güttler, nicht  
an fsinf Verteiler)
	* Unklarheit bei den Studierenden, da das so in Almaweb nicht machbar ist
	* Pauline leitet die Mail ggf. weiter und findet eine Lösung
	* keiner der Anwesenden hatte hier Erfahrungswerte


## 5. FSR-intern & Sonstiges
* Bewerbungsrichtlinien Rüstung und fossile Energie
	* letzte Woche besprochen
* Aufnahmerichtlinien für FSR-Begeisterte (Erik D)
	* verschoben auf eine Sitzung mit mehr Anwesenheit
* Transpondernummern eintragen (E-Mail vom 09.10.) (Abgabe 18.10.)
	* Martin macht das
* Erik hat einen Antrag zur Förderung für die KIF gestellt - das Ticket kostet 30,00€
	* Niko möchte auch mit 30€ gefördert werden, also insgesamt ein Antrag auf 60€
	* angenommen mit 6/0/0

## 6. E-Mails
* Anfrage Projektförderung: Schreibworkshop für Studierende 50€  
zweckgebunden für Honorar
	* angenommen mit 6/0/0
	* Nochmal explizit an DHler bewerben

* Chemie Leipzig Tickets
	* 10 (teilweise + Begleitungen) Mails haben uns erreicht
	* Jil antwortet dass wir 20 Tickets nehmen

* Games and Puzzles (2024-10-11)
	* Jil wurde beim Spieleabend angesprochen
	* Leute wollten neue Spiele testspielen lassen
	* wollten später weitere Infos senden

## 7. Newsletter
	* keine expliziten Topics von uns aus der Sitzung



# Anhang
## Mails


