---
---

# Tagesordnung Montag, 16.06.2025 um 13:00 Uhr

* Anwesend:
    * Gewählte Mitglieder: Pauline, Erik T., Nikita, Kevin
    * Kooptierte Mitglieder: Mai
    * Gäste: Karl, Lovis
    * Die Sitzung ist nicht beschlussfähig! 
* Protokoll von: Nikita
* Sitzungsleitung:


## Inhalt
*  1. Organisatorisches/Infos
*  2. Gremien-Arbeit
    *  2.1 Uni-weit
    *  2.2 FSR
*  3. Lehre und Studium
*  4. FSR-intern
*  5. Veranstaltungen
    *  5.1 vergangene Veranstaltungen (zur Evaluation)
    *  5.2 zukünftige Veranstaltungen
*  6. E-Mails
    * 6.1 Finanzierungsanträge
    * 6.2 Inhaltlich
    * 6.3 Newsletter
*  8. Sonstiges


## 1. Organisatorisches / Infos
* Wo sind Protokolle seit 19.05.???
* Können kooptierte Mitglieder Abstimmen bei neuen Kooptierungen?

## 2. Gremien-Arbeit


### 2.1 Uni-weit

#### StuRa ( Pauline(Erik), Nikita (Chloe), Konrad (Isidor) )

** Nächste Sitzung: 24.06** 

#### FakRat (Florian, Felix) (nächster Termin: ? )
#### StuKo (Florian (Christian), Isidor (Jil), Erik T. (Marlene)) (unregelmäßig)
#### PA (Florian/Kevin Vertretung) (unregelmäßig)
#### MINT-Konvent (Erik T)

### 2.2 FSR

#### Treffen der Nachhaltigkeitsbeauftragten der FSRä
* Plenum: 11.06. - Bericht Kevin 
    * Kevin (komissarisch), Karl würde es übernehmen - gibt es etwas zu beachten?
    * (Pauline): karl kann gerne übernehemen! - Nächste Einladung kommt wieder per Mail, dann muss Karl sich nur angesprochen fühlen
    * Kevin war nicht da (hat sich Infos im Nachhinein geholt), Karl aber schon
    * Karl:
	    * wir bekommen dritten Mülleimer zur Mülltrennung
	    * Kleidertausch muss nicht getauscht werden, es können auch nur genommen oder nur gegeben werden
	    * Karl würde Amt als Nachhaltigkeitsbeauftragter zu übernehme
	    * Vllt. Sticker für Lichtschalter (zur Erinnerung zu ausschalten)
	    * CO2 Ampeln für Mensa


## 3. Lehre und Studium

* TI2 und Rechnernetze überschneiden sich, mind 8 Studis betroffen, Rechnernetze hat vermutlich keine Nachklausur
  * eine der Klausuren sollten wir versuchen zu verschieben, Lindemann vermutlich schwerer
  * Jil kümmert sich drum 

##### Update: Offener Inforaum (Jil)


##### Awareness-E-Mails (Marlene)

* Vertagt (Wir setzen uns Deadline bis nächste Woche 25.06. zum durchlesen, Final Deadline ende Juni)
* Da ich nicht nur Stichpunkte sondern auch Ton / Beispiele für ziemlich wichtig halte, habe ich alles, was mir eingefallen ist, schon mal ausformuliert, damit wir eine Diskussionsgrundlage haben

## 4. FSR-intern

### Finanzen
VERTAGT

* (Pauline) Vorlage: Antrag auf Projektföderung 
    * Beispiel: https://www.sozphil.uni-leipzig.de/fileadmin/Fakult%C3%A4t_SozPhil/Institut_f%C3%BCr_Kulturwissenschaften/Dateien/Fachschaft/aktuell_antrag_auf_projektfoerderung_beim_fsr_kuwi.pdf
    * Feedback: individuelle Föderung Vermerk 50 Euro und Wissensweitergabe, Maximalföderung? Fristen und Rückmeldezeiten, Logo Pflicht? 

#### Anträge: 

* (Pauline + Erik Thun) Wahlwerbung Plakatdruck (19.05.2025) für 10,50 Euro
* (Pauline + Martin?) Mikrophone (hatten wir schon mal besprochen, noch datum ergänzen und das wir es wirklich kaufen)


### Wahlen 2025

* Gemeinsames Eisausgeben mit Mathe am 18. und 19.06. zu den Wahlen
* Kooperationsvertrag? -> wird heute unterschrieben (liegt bei Mathe bei Lydia noch rum, sollte uns heute iwann erreichen) (können alle gewählten mitglieder unterschreiben, oder nur unsere Finanzer?
* Vorstellung in den Vorlesungen? Erik, Jil und Nikita (MUP2, Berechenbarkeit, vllt Software Engineering für KI-Systeme?[], vllt Advanced Deeplearning[Dienstags 11-13])

##### Evaluation der FSRarbeit (Erik Thun, Kevin) -- ca. 06.24 (Erik kümmert sich drum nach den Wahlen)
* Was letztes Semester so passiert ist, damit Studis einen einblick bekommen was der FSR macht und damit Mühen von einzelnen Mitgliedern nicht in den hintergrund rücken

##### Aufräumtage & Klausur (Marlene) 
 
##### Neue Website (Kevin, Karl) -- fertig ca. Wintersemester? (vllt, dinge können sich verschieben)
*	Karl und Kevin legen uns in zwei Wochen einen Zeitplan vor


#### Telegram 

* Übersicht LinkTree, Anlegen eines Telegram FSR Account --> Anlaufstelle an Studis kommunizieren
* Seit einigen Tagen sehr viel Spam in der FSR Channel Diskussions Gruppe (5+ Nachrichten / Tag)
  * Moderations-Bot hinzufügen? (bisher hat niemand den hut auf) -> vertagt

#### Konstituierenden Sitzung (Pauline hat Hut auf)
* nach Wahlergebnisse möglichst bald Sitzung !!!! Wichtig

## 5. Veranstaltungen

### 5.1  vergangene Veranstaltungen (zur Evaluation)
**entsprechende Howto Dokumente dazu anlegen**

##### FBL (FSRä Bierball Liga) (Kevin) -- 25.04 großes Auftakttunier

##### Karaoke 22.05. (Pauline)

### 5.2 zukünftige Veranstaltungen

#### Sommerfest (Jil, Pauline, Martin, Erik T.) -- 26.06.2025 im Richard-Wagner-Hain 
* Planungsmeeting (PM) 

* **NEWS**
* Schichtplan: https://docs.google.com/spreadsheets/d/1RWfGNe0Ln_qLATj-A0_MC39WfH9XJTOTxJLeiS7Ca7s/edit?gid=0#gid=0 (Alle die sich nicht eingetragen haben, bekommen einen auf die Mütze! grrr)
* weitere Fahrer*innen gesucht
* haben wir etwas zum kühlen?
* Werbung für die Helfer*innegruppe

#### Erstifahrt Orga (Jil, Erik, Kevin)
* (Pauline Unterstützung): Finanzantrag --> Zeitdruck: Anfrage Unterkunft (Vergabevermerk) --> Termin?! 
* Erik hat Yasmin angeschrieben für Mail von der Unterkunft
* Es muss Vergabe vermerke geschrieben, (3 Unterkünfte müssen angeschrieben werden, Angebote vermerkt werden)
* 2te oder 3te Uni Woche sollte Fahrt stattfinden
* in 2 Wochen mal eine große Sitzung zum Thema Erstifahrt


#### Der doppetle Questpressso (Erik, Nikita, Max )
* https://github.com/Questpresso/Questpresso
* bei Interesse gerne bescheid geben, damit ich die Person zum Git hinzufügen kann
* Protokolle unter Orga -> 2025 WiSe -> Protokolle


#### KIF (Pauline)
* Zeitraum: 18.06.-22.06.
    * (Pauline) An/Abreise mit Zug, Ticket gebucht + Ticket KIF 
    * Erik versucht Werbe Material an Pauline für GameJam zu senden

##### Hackspace verschoben auf November(12.11.2025)?? (Kevin)
* in den nächsten 2 Wochen Raumantrag etc.

##### Skat-Turnier (Jil) -- XX.04.
* Termin? 
Vertagt

##### Spieleabend mit Alumni (Marlene)
* Termin: 
* Kommunikation
Vertagt 

## 6. E-Mails (Erik)

### 6.1 Anträge

* 26-06-13 Fwd: Anfrage Projektförderung
	* zwischen stände mal Antworten, also wenn wir nicht beschlussfähig sind und so
	* in rocketchat nachgefragt 
* 25-05-22 [Fsinf] Finanzantrag: Awareness-Konferenz in Berlin
	* Mal bitte beantworten 
	* fühlt sich jemensch zuständig

### 6.2 Inhalt

* 25-06-09 Klausurnoten Analysis Nachschreibtermin
    * Pauline hat Drigalla geschrieben (10.06.)
    * Drigalla: "Zur Sache selbst: Die übrige Korrektur und Vergabe der Noten obliegt Prof. Kirchheim, 
     der momentan durch seine zusätzlichen Verpflichtungen als Dekan zeitlich sehr eingespannt ist. 
     Ich werde Eure Anfrage aber noch heute an ihn herantragen und hoffe, 
     dass er es sich dessen schnellstmöglich annehmen kann. Sobald die Noten feststehen, 
     werde ich die betroffenen Studierenden informieren." 
 * **wir haben ihn angeschrieben, das Problem liegt jetzt bei Prof. Kirchheim, wir würden das Problem von uns erstmal wegschieben**

### 6.3 Newsletter
* 25-06-05 Online Karrieremesse für Informatik-Studierende
    * (Marlene) wollen wir das bewerben? Kurze Recherche sieht eigentlich gut aus, aber mir sind online-Jobmessen immer ein wenig suspekt -- **nicht bewerben, ganze PR sollte bei unserem Sommerfest sein**
     (zudem ist am Tag von unserem Sommerfest)
* 25-06-05 Forschungsstellen im Bereich Responsible AI – vollfinanzierte Promotions- und Postdoc-Stellen
    * (Marlene) ist das Newsletter-Material oder sollen wir das an den Jobs-Verteiler weiterleiten? -- **wenn Newsletter voll ist, dann nicht; ansonsten in Newsletter und Hinweis das wir einen Jobverteiler haben  **
* 25-06-11 Einladung zur Mitwirkung: 100 Jahre Leipziger Universitätschor
* 25-06-13 Fwd: Das Bachfest für unsere Studis!
* 25-06-13 Einladung für Ihre Student*innen: Karrieremesse in Berlin

## 8. Sonstiges


## 10. Vertagt/nächstes mal wichtig
* mehr leute für die Erstifahrt rekrutieren 
* Vertagte sachen:
	* Awareness-E-Mails (Marlene)
	* gesamt Finanzen 
	* Telegram bot
	* Skat turnier
	* Spieleabend für Alumnis
# Anhang
## Mails
**für Protokoll**

