---
---

# Protokoll Mittwoch, 02.06.2025 um 13:00 Uhr

* Anwesend: 
    * Gewählte Mitglieder: Erik, Nikita, Jil
    * Kooptierte Mitglieder: 
    * Gäste: Isidor
    * Die Sitzung ist nicht beschlussfähig! 
* Protokoll von: Jil
* Sitzungsleitung: Erik


## Inhalt
*  1. Organisatorisches/Infos
*  2. Gremien-Arbeit
    *  2.1 Uni-weit
    *  2.2 FSR
*  3. Lehre und Studium
*  4. FSR-intern
*  5. Veranstaltungen
    *  5.1 vergangene Veranstaltungen (zur Evaluation)
    *  5.2 zukünftige Veranstaltungen
*  6. E-Mails
    * 6.1 Finanzierungsanträge
    * 6.2 Inhaltlich
    * 6.3 Newsletter
*  8. Sonstiges


## 1. Organisatorisches / Infos

* Wahlvorbereitung
    * (Pauline) Ausblick FSR-Wahl + (Erik) Wahlplakat
    * Highlight: "Ich hab nochmal drüber nachgedacht und würde mich doch nicht zur Wahl stellen lassen. Tschö mit Ö" 

## 2. Gremien-Arbeit


### 2.1 Uni-weit

#### StuRa ( Pauline(Erik), Nikita (Chloe), Konrad (Isidor) )

**Sitzung 27.05.2025**
* fast 1,5h Inforundlauf
* Disskusion über die Preise anderer Sommerfeste (Jura mit fast 15000 Euronen im Anmarsch)
* Wahl von Elli als Geschäfftsführung wurde angenommen

#### FakRat (Florian, Felix)
#### StuKo (Florian (Christian), Isidor (Jil), Erik T. (Marlene)) (unregelmäßig)
#### PA (Florian) (unregelmäßig)
#### MINT-Konvent (Erik T)
* nächste Sitzung: 03.06.2025

### 2.2 FSR

#### Treffen der Nachhaltigkeitsbeauftragten der FSRä

* WER? @Kevin (komissarisch)
* Wann? 11.06.25, 17Uhr
* Wo? Schillerstraße 6, Raum M102
* nochmal Nachricht in den Rocketchat, wen wir hinschicken


## 3. Lehre und Studium

* anscheinend gewährt Lindemann nicht allen eine Klausureinsicht, wenn man am bekannt gegebenen Termin nicht kann
* in konkretem Fall wurde Termin erst gegeben, als bekannt wurde, dass Studi ein Stipendium hat
* erstmal auf den Berg an Beschwerden über Lindemann, konkret vermutlich schwierig was zu machen
* Antworten zu Datenschutzleak: Bogdan meint, E-Mail an Datenschutzbeauftragten der Uni, Lindemann will es nicht wiederholen und "wusste nicht, dass das passiert ist"

##### Update: Offener Inforaum (Jil)
* Prof Baumann hat anscheinend freie SHK Stellen, will Maletti fragen, ob er die an den Inforaum spenden kann
* Frage, ob man das begründen kann, dass das zu seiner Lehre gehört
* falls das nicht funktioniert, Anfrage an Infodidaktik

##### Awareness-E-Mails (Marlene)
* First Draft online verfügbar
* gerne jede Woche updaten durch Leute, die Zeit und Lust haben
* Frist: bis Ende des Monats, dann verschicken

## 4. FSR-intern

### Finanzen

* (Pauline) Vorlage: Antrag auf Projektföderung 
    * Beispiel der KuWis
    * Feedback: individuelle Föderung Vermerk 50 Euro und Wissensweitergabe, Maximalföderung? Fristen und Rückmeldezeiten, Logo Pflicht?
    * Martin und Jil reden über Beträge
    * bis Mitte Juli eigene Version erarbeiten

#### Anträge: 

* (Pauline + Erik Thun) Wahlwerbung Plakatdruck (19.05.2025) für 30 Euro und Wahlwerbung Eis 50€ (02.06.2025)
* (Pauline + Martin?) Mikrophone (hatten wir schon mal besprochen, noch datum ergänzen und das wir es wirklich kaufen)


### Wahlen 2025
* (Pauline): 
    * Kontaktdaten gesammelt
    * E-Mail Information Wahlwerbung (ca. 150 Zeichen für Plakat und Foto) versendet am 26.05.
    * Rückmeldung bis Freitag (30.05.) --> Puffer für späte Rückemldung eingeplant, absolute Deadline 01.06.
* (Erik): Plakat Layout und Veröffentlichung
* Aushang Wahlplakate ab morgen beim Spieleabend
* Aufruf, dass neue Leute gerne schon vorher in Sitzungen vorbeikommen
* FSR ein bisschen offener gestalten nächstes Semester
    * FSR Sitzungen offener kommunizieren
    * Instagram Stories, Infoposts zu Gremien etc
    * Zeiten, zu denen jemand im Büro sitzt, scheinen in der Vergangenheit gut funktioniert zu haben

##### Evaluation der FSRarbeit (Erik Thun, Kevin) -- ca. 06.24

##### Aufräumtage & Klausur (Marlene)
* gerne Einführungstag für neue FSRler am Anfang des Semesters
    * wo ist was im Büro? wie funktioniert unser Git?
 
##### Neue Website (Kevin) -- fertig ca. ???

#### Telegram 
* Erstellung eines FSR Bots, über den alle Admins Nachrichten in alle Gruppen schreiben
* alternativ kann man eine Wegwerfnummer haben, die über den FSR läuft


## 5. Veranstaltungen

### 5.1  vergangene Veranstaltungen (zur Evaluation)
**entsprechende Howto Dokumente dazu anlegen**

##### FBL (FSRä Bierball Liga) (Kevin) -- 25.04 großes Auftakttunier


### 5.2 zukünftige Veranstaltungen

#### Karaoke 22.05. (Pauline)
* kam sehr gut an, etwa 40 Personen, keine Probleme beim Abbau

#### Sommerfest (Jil, Pauline, Martin, Erik T.) -- 26.06.2025 im Richard-Wagner-Hain 
* **NEWS**
* Schichtplan: es sollten noch Leute sich eintragen
* weitere Fahrer:innen gesucht
* haben wir etwas zum kühlen?
* Werbung für die Helfer:innegruppe



#### Erstifahrt Orga (Jil, Erik, Kevin)
* vertagt, aber aktuell vor allem bei der Herberge anfragen 

#### Der doppetle Questpressso (Erik, Nikita, Max )
* bei Interesse gerne bescheid geben, damit ich die Person zum Git hinzufügen kann
* Protokolle unter Orga -> 2025 WiSe -> Protokolle

#### KIF (Erik, Mai?, Pauline)
* Zeitraum: 18.06.-22.06.
    * (Pauline) An/Abreise mit Zug, Ticket gebucht + Ticket KIF 

##### Hackspace verschoben auf April/Mai (Kevin) 

##### Skat-Turnier (Jil)

##### Spieleabend mit Alumni (Marlene)
* Termin: 
* Kommunikation


# Anhang
## Mails

