---
---

# Protokoll Mittwoch, 23.04.2025

* Anwesend: 
    * Gewählte Mitglieder: Erik T., Pauline, Jil, Kevin
    * Kooptierte Mitglieder: Mai, Marlene
    * Gäste:
    * Die Sitzung ist nicht beschlussfähig! 
* Protokoll von: Jil
* Sitzungsleitung: Marlene


## Inhalt
*  1. Organisatorisches/Infos
*  2. Gremien-Arbeit
    *  2.1 Uni-weit
    *  2.2 FSR
*  3. Lehre und Studium
*  4. FSR-intern
*  5. Veranstaltungen
    *  5.1 vergangene Veranstaltungen (zur Evaluation)
    *  5.2 zukünftige Veranstaltungen
*  6. E-Mails
    * 6.1 Finanzierungsanträge
    * 6.2 Inhaltlich
    * 6.3 Newsletter
*  8. Sonstiges

## 1. Organisatorisches / Infos

* was macht der FakRat?
  * Erik: Besprechung von Hochschulpolitik, was Dekan betrifft
  * StuKo macht im Gegensatz Sachen, die Lehre betreffen
  * FakRat macht Finanzen, Gesetze, etc
* Marlene würde Lerhämtlergruppe erstellen
  * Erik meint, es gibt schon eine, die aber nirgendwo verteilt wird und zur Hälfte aus FSRlern besteht
  * Marlene würde die Gruppe auch im Verteiler senden

## 2. Gremien-Arbeit

### 2.1 Uni-weit

* Online Vorlesungen

#### StuRa 

* aktuell Problem zu regelkonformen StuRa Entsendungen, wir sollten über Neubesetzungen überlegen
  * Chloe fällt erstmal auf unbestimmte Zeit aus
  * wir können auch nicht-FSRler entsenden, diese sollten aber von uns erreichbar sein
  * Pauline fragt aktuellen Stand bei entsendeten Leuten ab
  * Sitzung mit interessierten Studis und aktuell Entsendeten zeitnah, von Pauline organisiert

* Hoschulpolitik
    * Positionierung zur Resolution „Antisemitismus und Israelfeindschaft an Schulen und Hochschulen entschieden
entgegentreten sowie den freien Diskursraum sichern“
    * Beschlusses „Meinungsfreiheit und freie Rede“

* Struktur
    * Diskussionsantrag: Datensicherheit und Konsequenzen kommt nächste Sitzung

#### FakRat (Florian)
#### StuKo (Florian, Isidor (Jil), Erik T.(Marlene))
#### PA (Florian)
#### MINT-Konvent (Erik T) 

### 2.2 FSR

#### PC Pools 
#### Info-Saurus Sticker 
* Chloe?

#### Nachhaltigskeitsbeauftragung (komissarisch Kevin)

## 3. Lehre und Studium

* Finanzierung des OMR Informatik soll im September auslaufen
  * wir wollen uns dafür einsetzen, den weiter zu erhalten
  * Pauline fragt im StuRa an, wie es dazu aussieht und wo der Ausschuss zum Erhalt und Ausbau von Tutorien aktuell steht
  * Erik schlägt vor, dass man die Finanzierung auch über externe Firmen laufen lassen könnte
  * Jil fragt bei Maletti nach, wie der aktuelle Stand ist und ob man wieder über das Academic Lab laufen kann

## 4. FSR-intern

* Zettel an die Tür für unsere Sprechzeiten von Jil
* Erik will ein neues Cuttermesser fürs Büro
* Wahlen: Wahlvorschläge bis Freitag, es gibt nochmal Aufruf und Liste wird zum Spieleabend ausgehängt
  * man kann sich aufstellen, ohne die Wahl anzunehmen
  * wollen wir spezifisch Leute aus BioInf / MedInf anfragen, um ihre Interessen ordentlich vertreten zu können?
  * Pauline legt auch Liste im Büro aus, damit schonmal Namen draus stehen
  * Vorstellung auf Website sollte Karenzzeit beachten, also in den nächsten Wochen passieren
  * Instagram wird noch im Verteiler erwähnt, damit wir jemanden haben, der dort postet
  * für Wahlwerbung brauchen wir Kontaktdaten von allen Personen, die sich aufstellen, insbesondere auch von Einzelbewerbungen
  * Marlene würde Posts auf der Website / im Channel übernehmen
  * ums Kontaktdaten sammeln kümmert sich Erik, Pauline hilft aus und fragt wegen Werbung nach
  * Wahlwerbung nicht online, sondern nur über Plakate
* Mai bietet an, Instagram zu übernehmen, kann aber keinen Post zu den Wahlen erstellen

#### Finanzen

#### Evaluation der FSRarbeit (Erik Thun, Florian, Kevin) -- ca. 06.24

##### Aufräumtage & Klausur (Marlene) -- 05.25
* Das nächste mal ein Freitagabend im Mai
 
##### Neue Website (Kevin) -- fertig ca. 

* Vorstellung auf jeden Fall zur Konstisitzung fertig, aktuelle Vorstellung eher auf alte Website oder über Telegram
* Kevin fragt nächsten Hackspace nach Hilfe für Website

##### FSR Sprechzeiten

## 5. Veranstaltungen

### 5.1  vergangene Veranstaltungen (zur Evaluation)
**entsprechende Howto Dokumente dazu anlegen**

##### Lasertag (Erik D) -- 22.01.

##### Carrer Service (Florian, Marlene) -- 01.04.

##### Game Jam (Erik T, Nikita, Chloe) -- 31.03. - 10.04.
* Review

### 5.2 zukünftige Veranstaltungen

##### FBL (FSRä Bierball Liga) (Kevin) -- 25.04 großes Auftakttunier
* kleinerer Scope als erwartet, 6-7 FSRä dabei
* Bier noch nicht geklärt, wird noch von Kevin beschafft
* keine Kommunikation nach außen, eher FSR intern

##### Hackspace und Karaoke verschoben auf April/Mai (Kevin) 

##### Skat-Turnier (Jil) -- XX.04.

##### HTWK (Kevin, Mai) -- ??.??.

##### Spieleabend mit Alumni (Marlene)
* wurde so etwas schon mal versucht?
* Wer ist für den Linked-In Kanal der Uni Verantwortlich

#### Sommerfest (Jil, Pauline, Martin, Erik T.) -- ??
* Protokoll: https://pad.reinlach.de/p/Sommerfest_2025_UL_Math_Inf_Phy_HTWK
* Datum: 26.06.2025 (TBA)
* Ort: Richard-Wagner-Hain (TBA)

#### Erstifahrt Orga (Pauline, Jil, Erik, Kevin)

#### KIF (Mai?)
* ich habe keine Ahnung wie da der Orga-Aufwand ist, aber ich würde auf jeden Fall gern wissen ab wann man sich anmelden kann :3

## 6. E-Mails (Erik, Florian, Felix)

### 6.1 Anträge

* 21-04-25 50-75€ für Chorfahrt: Jil macht Stimmungsbild und antwortet dann auf E-Mail


## 8. Sonstiges

# Anhang
## Mails
**für Protokoll**
