---
---

# Protokoll Mittwoch, 11.06.2025 um 15:00 Uhr

* Anwesend: 
    * Gewählte Mitglieder: Erik, Jil
    * Kooptierte Mitglieder: Mai (online)
    * Gäste: Isidor, Karl, Leo, Lovis
    * Die Sitzung ist nicht beschlussfähig! 
* Protokoll von: Isidor
* Sitzungsleitung: Erik


## Inhalt
*  1. Organisatorisches/Infos
*  2. Gremien-Arbeit
    *  2.1 Uni-weit
    *  2.2 FSR
*  3. Lehre und Studium
*  4. FSR-intern
*  5. Veranstaltungen
    *  5.1 vergangene Veranstaltungen (zur Evaluation)
    *  5.2 zukünftige Veranstaltungen
*  6. E-Mails
    * 6.1 Finanzierungsanträge
    * 6.2 Inhaltlich
    * 6.3 Newsletter
*  8. Sonstiges


## 1. Organisatorisches / Infos

* kurze Vorstellungsrunde, da zukünftige Mitglieder erstmals dabei

## 2. Gremien-Arbeit

### 2.1 Uni-weit

#### StuRa ( Pauline(Erik), Nikita (Chloe), Konrad (Isidor) )

**Sitzung 10.06.2025**
* Diskussionsantrag: Menschenfeindlichkeit im Plenum 
* FunFact Sommerfeste: "HFFS Sommerfest der Juristenfakultät 2025" - (Pauline): lol einfach 1000, wtf
* AG "Students for Palestine Leipzig"
* (Pauline): "Aus persönlichen Gründen sehe ich das Engagement von Students for Palestine Leipzig sehr kritisch. Der mediale Backlash (es gab sogar einen offenen Brief der Jüdischen Allianz Deutschland) und die Kooperation mit dem vom (fucking) Verfassungsschutz als extremistisch eingestuften Verein Handala Leipzig e. V. sind mehr als problematisch
Ich finde die Arbeit von SfP grundsätzlich wichtig, aber nicht solange sie mit undemokratischen K-Gruppen zusammenarbeiten (die die dadurch Zugang zu Räumlichkeiten der Uni bekommen). Meine Kritik richtet sich nicht direkt gegen ihre Ziele, sondern dagegen, dass wir uns medial selbst delegitimieren, wenn wir eine vom Verfassungsschutz als extremistisch eingestufte Organisation institutionalisieren :/"
* "Laut Grundgesetz (Art. 9 Abs. 2 und Art. 21 Abs. 2) dürfen Vereinigungen, deren Zwecke oder Tätigkeiten gegen die verfassungsmäßige Ordnung oder den Gedanken der Völkerverständigung gerichtet sind, nicht gefördert oder institutionalisiert werden. Die Anerkennung von SfP als Hochschulgruppe würde also nicht nur ein verheerendes Signal an betroffene Studierende senden, sondern könnte auch mit geltendem Verfassungsrecht unvereinbar sein."
* (Konrad (von Pauline im Protokoll eingetragen)): "wahlen wurden alle wegen mangel an beschlussfähigkeit vertagt, SfP hat AG-Status, Fahrradwerkstätten war das stimmungsbild positiv zu einer semesterbeitragserhöhung um 1-2 euro"

#### FakRat (Florian, Felix)

* keine Inhalte

#### StuKo (Florian (Christian), Isidor (Jil), Erik T. (Marlene)) (unregelmäßig)

* keine Inhalte

#### PA (Florian) (unregelmäßig)

* keine Inhalte

#### MINT-Konvent (Erik T)

* Rückblick Sitzung: 03.06.2025
* Aufruf Blutplasmaspende mit zu Bewerben (den Vampire Cup)

### 2.2 FSR

#### Treffen der Nachhaltigkeitsbeauftragten der FSRä

* WER? Kevin (komissarisch), Karl würde es übernehmen
* Wann? 11.06.25, 17Uhr
* Wo? Schillerstraße 6, Raum M102

## 3. Lehre und Studium

* TI2 und Rechnernetze überschneiden sich, mind 8 Studis betroffen, Rechnernetze hat vermutlich keine Nachklausur
  * eine der Klausuren sollten wir versuchen zu verschieben, Lindemann vermutlich schwerer
* evtl. eher empfehlenswert, Rechnernetze zu schreiben, da TI2 vstl. Nachklausur im Semester haben wird
* Jil schreibt Mail an Studienbüro

##### Update: Offener Inforaum (Jil)

* keine Inhalte

##### Awareness-E-Mails (Marlene)

* Da ich nicht nur Stichpunkte sondern auch Ton / Beispiele für ziemlich wichtig halte, habe ich alles, was mir eingefallen ist, schon mal ausformuliert, damit wir eine Diskussionsgrundlage haben
* alle können probelesen und Korrekturvorschläge schicken


## 4. FSR-intern

### Finanzen

* vertagt (nicht beschlussfähig)

### Wahlen 2025

* Absicht eines Kooperationsvertrages mit FSR Mathe:
* Betreuung Wahlbelohnung mit FSR Mathe gibts Eis 
* Rückmeldung wie viel Eis gekauft werden soll
* Gemeinsames Eisausgeben mit Mathe am 18. und 19.06. zu den Wahlen
* Vorstellung in den Vorlesungen: Erik und Jil besuchen Pflichtvorlesungen

#### Wahlen 2025 - Instaposts

* Ich würde einen Post zu den Wahlen (so ca am 13.06 machen), Idee war jetzt eine Übersicht mit allen 11 Namen + Studiengängen als Cover zu machen und dann je eine Slide für jede Person (also 12 Slides in total) auf der dann name, studiengang, pronomen, text stehen
* Wir wollen ja keine Fotos von uns auf Social Media haben, komplett ohne irgendein Bild fände ich die Posts aber recht traurig :c
    * **Vorschlag**: wir klauen unauffällig von Martin's Idee bei den letzten Wahlen und jeder der Duolingo hat kann mir ein bild von seinem avatar schicken
    * für jeden der kein Duolingo hat würde ich den avatar einfach erstellen und absegnen lassen ~
    * dann hätten wir immer: Name, Studiengang | Pronomen, Bild vom Duolingo Avatar, Text
    * Eine Person ist aufgestellt, will aber keine Wahlwerbung. Diese kommt nicht mit in die Slides

##### Evaluation der FSRarbeit (Erik Thun, Kevin) -- ca. 06.24

* vertagt


##### Aufräumtage & Klausur (Marlene)

* vertagt
 
##### Neue Website (Kevin) -- fertig ca. ???

#### Telegram 

* Übersicht LinkTree, Anlegen eines Telegram FSR Account --> Anlaufstelle an Studis kommunizieren
* Seit einigen Tagen sehr viel Spam in der FSR Channel Diskussions Gruppe (5+ Nachrichten / Tag)
  * Moderations-Bot hinzufügen?
* Es sollte geklärt werden, welche Möglichkeiten mit einem Bot bestehen
* Alternative: "normaler" Account

## 5. Veranstaltungen

### 5.1  vergangene Veranstaltungen (zur Evaluation)

* vertagt

### 5.2 zukünftige Veranstaltungen

#### Sommerfest (Jil, Pauline, Martin, Erik T.) -- 26.06.2025 im Richard-Wagner-Hain 

* weitere Fahrer*innen gesucht
* haben wir etwas zum kühlen?
* Werbung für die Helfer*innegruppe

#### Erstifahrt Orga (Jil, Erik, Kevin)

* (Pauline Unterstützung): Finanzantrag --> Zeitdruck: Anfrage Unterkunft (Vergabevermerk) --> Termin?! 

#### Der doppetle Questpressso (Erik, Nikita, Max )

* https://github.com/Questpresso/Questpresso
* bei Interesse gerne bescheid geben, damit ich die Person zum Git hinzufügen kann
* Protokolle unter Orga -> 2025 WiSe -> Protokolle

#### KIF (Erik, Mai?, Pauline)

* Zeitraum: 18.06.-22.06.
    * (Pauline) An/Abreise mit Zug, Ticket gebucht + Ticket KIF

##### Hackspace verschoben auf April/Mai (Kevin) 

* vertagt

##### Skat-Turnier (Jil)

* eher verschieben auf WiSe

##### Spieleabend mit Alumni (Marlene)

* Termin: 11.07.
* Kommunikation

##### Kleidertausch HTWK

* Termin 18.06.

## 6. E-Mails (Erik)
### 6.1 Anträge
### 6.2 Inhalt
* 25-06-04 Nachfrage zu rechtsextremen Akteur*innen an der Uni Leipzig
    * (Pauline): Es gab zum Beispiel Flyeraktionen on "451" oder Schmiereren auf Klo
    * nicht spezifisch fuer unsere Fakultät, andere Stellen haben wahrscheinlich schon geantwortet
* 25-06-04 Personelle Veränderung im Rektorat
    *  Prorektor Gläser so Hals über Kopf ersetzt  
