
---
---

# Protokoll Montag, 24.07.2025 um 11:00 Uhr
* Anwesend: Nikita, Jil, Pauline
    * Gewählte Mitglieder: Nikita, Jil, Pauline
    * Kooptierte Mitglieder: 
    * Gäste: 
    * Die Sitzung ist nicht beschlussfähig! 
* Protokoll von: Nikita
* Sitzungsleitung: Jil

## 1. Organisatorisches / Infos

* neuer Termin vorlesungsfreie Zeit: Donnerstag immer 11:00 Uhr
* Konsti Sitzung: 07.08.2025 um 11:00 Uhr
  * wir laden potentielle kooptierte Mitglieder ein

* Anlegen eines Linktrees jeglicher Vernetzungsgruppen und Kontakte etc.(vllt. in der Klausur packen)

* Transponderübergabe dann schonmal vorbereiten, das das bis zur Erstiwoche spätestens geklärt ist
    * Florian würde seinen abgeben können 
    * haben wir eine Tabelle im git?	- Jetzt schon (bekommen aber noch eine aktuelle zugesendet)

* E-Mail zu Erstibeuteln: 
	* auf 200 runtergehen
	* Kontaktperson (Jil setzt sich hut auf)

* Haushaltsausschuss: Termin: 12.08. zwischen 19:00 Uhr und 21:00 Uhr ca. 10 min
  * zwei Personen, sonst keine StuRa Föderung (Nikita, Jil, Yasmin)

## 2. Gremien-Arbeit
### 2.1 Uni-weit
#### StuRa ( Pauline(Erik), Nikita (Chloe), Konrad (Isidor))
* nächste Sitzung 29.07.2025

#### FakRat (Florian, Felix) (nächster Termin: ? )
* in der Sitzung von letztem Montag (7.7.) wurde der Listenvorschlag für NLP angenommen und über Lydia Müller abgestimmt

#### StuKo (Florian (Christian), Isidor (Jil), Erik T. (Marlene)) (unregelmäßig)

#### PA (Florian) (unregelmäßig)

#### MINT-Konvent (Erik T)

### 2.2 FSR
#### Treffen der Nachhaltigkeitsbeauftragten der FSRä (Karl)

#### Vernetzung FSRä
* FSR-Vernetzungstreffen am 30. Juli ab 15 Uhr im Ziegenledersaal am Hauptcampus.

## 3. Lehre und Studium
##### Update: Offener Inforaum (Jil)
*	wird ein ganzes Jahr weiter finanziert


##### Einstellungsverfahren Zeckzer
* wir dürfen E-Mail auch anonym nicht verwenden :(
* Zeckzer anschreiben (Pauline setzt sich Hut auf)

##### Awareness-E-Mails (Marlene)
* Deadline wird auf Ende September verschoben
* Marlene hat erst ab Anfang/Mitte September Zeit

## 4. FSR-intern
* Sticker
  * (Erik): Bitte sagt, welches Design ihr haben wollt oder falls iher nochmal was anderes haben wollt, ich bestells dann [vertagt]
  * zustimmung zu den designs außer der Windows sticker
* Paula kooptieren [vertagt]
* in RocketChat hinzufügen

### Finanzen
* Antrag 118 im HHA: Erstifahrt 2025 angoemmen mit X [vertagt]
* StuRa Plenum muss bestätigen 

#### Layout unserer Anträge 



* Vorschlag im RocketChat. "AGBs" anpassen, also unsere selbstgegeben Regeln zur Föderung

#### Anträge:
* Erstifahrt:
   * 2000€ für die Unterkunft [vertagt]
   * 350€ für das Teilauto	[vertagt]
   * 1700€ für Verpflegung	[vertagt]
   * 100€ für sonstige Materialien	[vertagt]


##### Evaluation der FSRarbeit (Erik Thun, Kevin) -- Semesterferien

##### Aufräumtage & Klausur (Marlene) 

##### Neue Website (Kevin, Karl) -- bis August erster Pitch

#### Telegram (???)
Besprechung in konsti. Stitzung

* (Pauline): Vorschlag das als Amt zu formulieren? 
    * (Marlene): Könnte ich ab nächstem Semester übernehmen

* Übersicht LinkTree, Anlegen eines Telegram FSR Account --> Anlaufstelle an Studis kommunizieren
* Seit einigen Tagen sehr viel Spam in der FSR Channel Diskussions Gruppe (5+ Nachrichten / Tag)
  * Moderations-Bot hinzufügen?

## 5. Veranstaltungen
### 5.1 vergangene Veranstaltungen (zur Evaluation)
**entsprechende Howto Dokumente dazu anlegen**

##### FBL (FSRä Bierball Liga) (Kevin)
* @Kevin erstellt HowTo Dokument
* ggf nächstes Turnier in vorlesungsfreier Zeit 

#### Sommerfest (Jil, Pauline, Martin, Erik T.) -- 26.06.2025 im Richard-Wagner-Hain
* Statt HowTo gerne einfach Protokoll vom Auswertungstreffen mal ins Git laden
* UPDATE kein Problem mehr mit teilAUto

### 5.2 zukünftige Veranstaltungen

#### Erstifahrt Orga (Jil, Erik, Kevin)
* Orgapad:
  * https://etherpad.rz.uni-leipzig.de/p/Erstifahrt
  * nächstes Treffen in 2/3 Wochen: https://www.when2meet.com/?31295292-dpc6Z
  * Wir brauchen noch 2 Leute
  * (Pauline): Antrag auf teilAuto gestellt 
  * (Pauline): Antrag HFFS gestellt
    * 22.07. "Nicht erschienen 1!"
    * sehr WICHTIG, andere Person muss zu nächsten Termin: 12.08. zwischen 19:00 Uhr und 21:00 Uhr ca. 10 min

#### Der doppele Questpressso (Erik, Nikita, Max )
* https://github.com/Questpresso/Questpresso
* bei Interesse gerne bescheid geben, damit ich die Person zum Git hinzufügen kann
* Protokolle unter Orga -> 2025 WiSe -> Protokolle

##### Spieleabend mit Alumni (Marlene) -- 07.11 ab 18:00 Uhr

##### Hackspace (Kevin) -- 12.11.2025 
* Kevin wollte bis zur Sitzung Raumantrag stellen 
* Pauline kümmert sich


##### Skat-Turnier (Jil, Karl) -- XX.11.

##### Weihnachtsfeier  08.12.-19.12.2025 geplant
*	Tag festlegen, mit Mathe kommunizieren wann deren Veranstaltung sein wird
*	Prof. vorschläge (wenn möglich DH):
	*	Burkhardt
	*	Maletti
	*	Wieseke
	*	Baumann
	*	Lutz
	*	...
*	Raumantrag (iwann mal machen(vllt oktober))
*	Verpflegungsplan (alk, snacks) anlegen
*	Alkohol erwärmer von mathe ausleihen



## 6. E-Mails (Erik)

### 6.1 Anträge
* 25-07-09 Anfrage Reisezuschuss fürs Sommercamp Informatica Feminale 2025
  * (Pauline): Wir können nur Ausgaben fördern, die nach der Antragstellung eingehen, da wir an die Finanzordnung des Studierendenrates gebunden sind. Abseits davon können wir gerne noch Anreise oder Unterkunft bezuschussen und benötigen im Nachhinein bitte eine Teilnahmebestätigung. Stelle also bitte einen erneuten Antrag für einen anderen Posten, da du die Buchung am 31. Mai 2025 vorgenommen hast.
 

### 6.2 Inhalt
* 25-07-11 Erfahrung Master in Leipzig	(Jil antwortet)
* 25-07-11 Frage zum Master Medizininformatik	(Jil antwortet)
* 25-07-14 Einladung zur Ersti Clubtour 2025	(wir reagiern nicht)
* 25-07-16 Fwd: Anfrage Projektförderung 	(wurde geklärt)
* 25-07-18  unsubscribe chabawalkie84@googlemail.com
  * dieses mal hat die Beschwerde sogar ein eigenes Impressum, wow, danke
* 25-07-19 Fwd: Re: Re: Re: Abrechnung Förderung JOKE	(wurde geklärt)

### 6.3 Newsletter
* 25-07-09 Fwd: Einladung Climate-Action Camp Plant-Based Universities	[O]
* 25-07-09 Bitte um Unterstützung: Online-Umfrage für meine Masterarbeit	[X]
* 25-07-10 Ausschreibung: Fulbright-Stipendium 2026-2027 für ein oder zwei Auslandssemester in den USA	[O]
* 25-07-10 utb-Aktion zum WS 2025/2026 E-Book "Roter Faden: Wissenschaftlich schreiben"	[X]
* 25-07-12 Jetzt letzte Tickets sichern +++ informatica feminale BW 2025	[X]
* 25-07-14 Herzliche Bitte um Unterstützung - Studie zum Impostor-Phänomen	[X]
* 25-07-17 Unicareers, die Jobmesse für Praktikanten und junge Berufstätige in Luxemburg	[X]
* 25-07-17 WG: Aktuelle Ausschreibung Stipendienprogramm der Studienstiftung "Metropolen in Mittel-, Südost- und Osteuropa"	[X]


(Vorschlag von Marlene: [X] = nicht im Newsletter, [O] im Newsletter)
(Feedback ist willkommen!)

## Sonstiges
* standardisierte Antworten für manche Emails vorschreiben und im git ablegen (z.b. wie ist der Master in Leipzig)

