---
---

# Protokoll Montag, 30.06.2025 um 13:00 Uhr

* Anwesend:
    * Gewählte Mitglieder: Nikita, Florian, Martin, Kevin, Erik T.
    * Kooptierte Mitglieder:
    * Gäste: Paula, Isidor, Karl, Lovis
    * Die Sitzung ist nicht beschlussfähig!
* Protokoll von: Martin
* Sitzungsleitung: Nikita

## 1. Organisatorisches / Infos

* Wahlen 2025
* (Pauline): Ich würde mich um die Organisation von der konstituierenden Sitzung kümmern, Wir würden das gerne mit einer "kleinen" Klausurtagungn bzw. Aufräumtag verkünpfen. Gebt gerne Feedback und macht euch Gedanken welche Ämter wir weiterführen/schaffen wollen. Zudem in welchen wir als FSR formal vertretten seien müssen.
    * Wir überlegen bis zur Konstisitzung individuell

* Extern:
    * StuRa
    * FakRat
        * Gewählt: Erik & Yasmin (und Hugo Ludwig) (https://intranet.uni-leipzig.de/index.php?eID=tx_nawsecuredl&u=1&g=1&t=1751362964&hash=c03cb9b0a33dbbdf345b47469a5176f2ee42864f&file=/fileadmin/user_upload/intranet/Dezernat_2/Akademische_Angelegenheiten/20250627_Bekanntgabe_Wahlergebnis_vorlaeufig_Gremien_gez_online_Intranet.pdf)
    * PA
    * StuKo
    * MINT-Konvent
    * Nachhaltigkeitsbeauftragung

* Intern:
    * Sprecher*in
    * Finanzer*in
    * Newsletter
    * Telegram (inkl. Verteilung in welchen Chats wir präsent sein wollen/können)
    * Social Media (aka. Instagram)
    * Discord
    * Awareness
    * Server (da hängt unser Git für die Studies und die Website mit dran, also gerne mehr als 1 Pers)
    * E-Mails (Bearbeitung bzw. Einpflegen ins Protokoll)
    * Organisation (größere Projekte und vorlaufende)
        * Ersti-Fahrt
        * O-Woche (Kneipentour, Campus-Rally, ... )
        * Ansprechpartner Spieleabende (Vernetzung FSR Mathe)
        * Ansprechpartner Hackspace (bzw. Rückfrage ob wir das Format weiter führen wollen)
        * Aufräumtage

        * Karaokeabend
        * Weihnnachtsfeier
        * Sommerfest

* Anlegen eines Linktrees jeglicher Vernetzungsgruppen und Kontakte etc.(vllt. in der Klausur packen)
    * vertagt

* Transponderübergabe dann schonmal vorbereiten, das das bis zur Erstiwoche spätestens geklärt ist
    * Florian würde seinen abgeben können

(Pauline): Es geht mir erstmal um eine grobe Auflistung und schaffen von Sichtbarkeit der anfallenden Aufgaben (sowohl regelmäßig, als auch prjektbezogenen). Bitte ergänzt noch weitere Dinge die ihr in der konsti. Sitzung besprochenn wollt.
(Erik): Vllt. vorher schonmal ergänzen wieviele Plätze wir da haben bzw. besetzen müssen + ich hab mal noch sowas wie Sommerfest und so mit dazu, einfach das man mal eine insgesamte Auflistung der Dinge hat, die auf uns zukommen werden
## 2. Gremien-Arbeit


### 2.1 Uni-weit

#### StuRa ( Pauline(Erik), Nikita (Chloe), Konrad (Isidor) )

* Neuwahl Referat für Kultur, Gleichstellung
* Diskussion über Verwehrung vom AG Status der KEW
    * Wird nicht verwehrt
* Studierender hat angebracht, dass StuRa Open Source Nutzung in der Uni Fördern sollte, wir tragen das ggf. in den StuRa
* nächste Sitzung: 08.07.

#### FakRat (Florian, Felix) (nächster Termin: ? )
#### StuKo (Florian (Christian), Isidor (Jil), Erik T. (Marlene)) (unregelmäßig)
* hat nicht stattgefunden

#### PA (Florian) (unregelmäßig)
* Termin 03.07. (Kevin)

#### MINT-Konvent (Erik T)
-

### 2.2 FSR

#### Treffen der Nachhaltigkeitsbeauftragten der FSRä (Karl)
* Sticker bei Papierspendern werden evaluiert
* Trennung in Restmüll und ANDERES wird hinterfragt
* Zimmerpflanzen sollen evaluiert werden
    * ggf. schwierig wegen Brandschutz (Dekanat wäre passender Ansprechpartner)

## 3. Lehre und Studium

##### Update: Offener Inforaum (Jil)
* Jil nicht anwesend

##### Awareness-E-Mails (Marlene)

* Zuletzt gesetzte Deadline bereits abgelaufen
* Marlene bittet um Feedback
* Kommentare aus der Sitzung werden direkt an Marlene gesendet
* Florian schlägt vor bis nach der Prüfungsphase zu vertagen, damit alle Zeit haben Feedback zu geben
    * Deadline wird auf Ende Juli verschoben
    * Idealerweise nicht mit in Konstisitzung
    * Lovis erinnert kurz vor Frist nochmal


## 4. FSR-intern

* (Erik): Neue Sticker (Welches Format, Motivwünsche)
    * Idee war Art-Wettbewerb für neues Design mit den Studis
        * Für viele Teilnehmenden müsste es in Erstiwoche oder später sein
        * Dann aber keine neuen Sticker bis weit nach Semesterstart
        * Lösung: Jetzt eine kleine Bestellung mit altem Design und später Wettbewerb
            * Erik passt altes Design an und fügt Info ein dass wir Informatik von der UL sind

* (Pauline): gerne als Motiv-Wettbewerb, nach der Klausurenphase -> (Erik) vermutlich erreichen wir dann nicht so viele Leute bis zum Wintersemester, da ja viele wahrscheinlich auch nicht da sind
* (Erik): Vorschlag, wir erstellen welche fürs Wintersemester, da die ja schon fancy als Erstigeschenk sind und machen beim ersten Spieleabend, wo die Erstis auch dabei sind einen Aufruf zu für Designs für die nächsten Sticker/Ideen für neue Goodies. Hätte den Vorteil das dann aufjedenfall mehr Zeit für die entsprechenden Ideen wäre und man würde so gleich vllt. Leute in unsere Arbeit miteinbeziehen + da sind wahrscheinlich dann die meisten Leute da :D

* Neuer Sitzungstermin für Vorlesungsfreie Zeit
    * Florian erstellt WhenToMeet jetzt sofort

### Finanzen

#### Layout unserer Anträge

* VERTAGT bis Ende Juli (Klausurenphase)

#### Anträge:

### Wahlen 2025

* (Pauline): WhenToMeet konstituierende Sitzung, kommt im Verlauf der Woche
* (Pauline): Orga/Vorbereitung Papierkram konstituierende Sitzung

##### Evaluation der FSRarbeit (Erik Thun, Kevin) -- ca. 06.24
* (Pauline): aktuelle Relevanz? Gerne vielleicht bestehenden Rollen/Tätigkeiten ausformulieren? bzw. Was ist der aktuelle Stand?
* (Erik): ist immer noch der Transparenz halber relevant, macht aber am meisten Sinn auf unserer Website, heißt sobald es da Updates zu der neuen gibt wird das weiter Ausgearbeitet
    * wahrscheinlich erst nach Klausurenphase
    * prinzipiell auch erst auf alter website möglich
##### Aufräumtage & Klausur (Marlene)

##### Neue Website (Kevin, Karl) -- bis August erster Pitch

#### Telegram (???)
Besprechung in konsti. Stitzung

* (Pauline): Vorschlag das als Amt zu formulieren?
    * (Marlene): Könnte ich ab nächstem Semester übernehmen

* Übersicht LinkTree, Anlegen eines Telegram FSR Account --> Anlaufstelle an Studis kommunizieren
* Seit einigen Tagen sehr viel Spam in der FSR Channel Diskussions Gruppe (5+ Nachrichten / Tag)
    * Moderations-Bot hinzufügen?


## 5. Veranstaltungen

### 5.1  vergangene Veranstaltungen (zur Evaluation)
**entsprechende Howto Dokumente dazu anlegen**

##### FBL (FSRä Bierball Liga) (Kevin)
* @Kevin erstellt HowTo Dokument
* ggf nächstes Turnier in vorlesungsfreier Zeit

### 5.2 zukünftige Veranstaltungen

#### Sommerfest (Jil, Pauline, Martin, Erik T.) -- 26.06.2025 im Richard-Wagner-Hain
* Heute Räumen in die Büros, gerne noch eine weitere Person
* Nachbereitung!!!
    * Abrechnung (alle Rechnungen an Otto von Physik)
    * Evaluation: Wann meeting?
    * Zusammentragen für Dokumentation und anfertigen von Checklisten
    * **StuRa Büro vollgeräumt, bitte Unterstützung. **
        * (Marlene) Bitte Zeiten etc. in RocketChat packen - ich helfe gerne :)

    * wird in der entsprechenden Telegrammgruppe geplant
        * Erik verteilt den Link im Rocketchat

#### Erstifahrt Orga (Jil, Erik, Kevin)
* Treffen in der Woche von 07.06.-13.06.
* (Erik): schreibe heute die Mails an die Unterkünfte, müsste nur nochmal wissen was da so unser Budget, ungefähre Personen Zahl und Zeitraum wir ansteuern

* Erik hat bereits Angebote herausgesucht
    * erfragt konkrete availabilities im Anschluss
    * Angebote müssen Vergleichbar sein (ggf. im Finanzorder für vergangenen Jahre inspiration holen, wo man anfragen kann)

* Einladungslink für Planungsgruppe im RocketChat
    * Mehr beteiligung im WhenToMeet unbedingt nötig

#### Der doppele Questpressso (Erik, Nikita, Max )
* https://github.com/Questpresso/Questpresso
* bei Interesse gerne bescheid geben, damit ich die Person zum Git hinzufügen kann
* Protokolle unter Orga -> 2025 WiSe -> Protokolle

* Planung vom FSR 300€-400€ geplant
* sonst keine Updates

#### KIF-KoMa Passau 2025 (Pauline)
* Bericht vertagt weil Pauline nicht anwesend

##### Hackspace verschoben auf November (Kevin)
* 12.11.2025
* Bitte schon Raumantrag stellen (@Kevin)
    * Kevin macht das bis zur nächsten Sitzung

##### Skat-Turnier (Jil) -- XX.04.
* vertagt

##### Spieleabend mit Alumni (Marlene)
* vertagt

## 6. E-Mails (Erik)

### 6.1 Anträge

### 6.2 Inhalt

* 24-06-25 - Re: Rechnung StuTS
    * ist durch
* 25-06-25 Anfrage für Kooperation mit unserer Forschungsgruppe
* 28-06-25 Treffen bezüglich rechter Aktivitäten auf dem Campus
    * Wir haben an unserer Fakultät wenig Konkretes mitbekommen
    * ggf. in Newsletter, Marlene entscheidet

### 6.3 Newsletter

* 26-06-25  [X] Fwd: Einladung zum Konzert des Uniorchesters am 29. Juni, 18 Uhr
    * (Pauline): Veranstaltung hat bereits stattgefunden
* 26-06-25 Widersetzen an Unis & Hochschulen Ziegenledersaal | 30.06. | 18 Uhr
    * (Pauline): Grundsatzfrage - wollen wir politsche Veranstaltungen und AGs bewerben? reposting zu Vorträgen gerne, aber Newsletter?
    * Nikita: Eine Person müsste verantwortlich sein um Due Diligence betreiben und sich um Kommentare kümmern
* 26-06-25 REMINDER: informatica feminale BW 2025 - Bitte um Unterstützung
    * (Pauline): Gerne nochmal in den Newsletter mit Hinweis zur finaziellen Unterstützung von bis zu 50 Euro vom FSR

(aktueller Status: [X] = nicht im Newsletter, [O] schon im Newsletter)
(Feedback ist willkommen!)

