---
---

# Tagesordnung 10.02.2025

* Anwesend:
    * Gewählte Mitglieder: Jil, Nikita, Martin
    * Kooptierte Mitglieder: Marlene
    * Gäste:
    * Die Sitzung ist nicht beschlussfähig!
* Protokoll von: Martin
* Sitzungsleitung: Marlene

## 1. Gremien-Arbeit

### 1.1 FSR

#### PC Pools
* zwischstand?
    * Jil meldet sich bei Fabian

#### Info-Saurus Sticker

* Themen: wie Sommer oder Winter
* vorschlag beim nächsten Spieleabend eine Ecke bereit zu stellen, wo die studies eigene Designszeichnen und bereitstellen können
    * vertagt, da Erik T. und Chloe nicht anwesend
    * Nikita fragt noch einmal bei Chloe nach

#### Nachhaltigskeitsbeauftragung (komissarisch Kevin)
* 29.01.2025 Austausch --> Bericht
    * vertagt da Kevin nicht anwesend

## 2. Lehre und Studium
* Jil: TI Klausur
    * Schaltkreis in einer Aufgabe hatte vertauschte Polung
    * Auf Nachfrage wurde während der Klausur die Richtigkeit der Aufgabenstellung beteuert
    * Konsens in der Sitzung: Wir sprechen uns dafür aus die Aufgabe mit voller Punktzahl zu bewerten

## 3. FSR-intern

#### fsinf-newsletter (Email)
* Frage: Wie löscht man den?
    * Wir wollen den doch noch nicht löschen
    * Marlene bespielt ihn testweise mal für die nächsten paar Wochen und dann reevaluieren wir

* Neuer Sitzungstermin
    * Martin macht eine Umfrage

* Kindermitnahme im Deutschlandticket vs im alten Semesterticket
    * Wahrscheinlich eher ein StuRa Thema
    * Wir besprechen das in einer Sitzung mit weniger Abwesenheiten

#### Finanzen

#### Evaluation der FSRarbeit (Erik Thun, Florian, Kevin)
* Konzept bis März, Fertigstellung bis April
    * vertagt, da Erik T., Florian und Kevin nicht anwesend

##### Aufräumtage & Klausur (Marlene)
* Nächste Veranstaltung: Klausur vorletzte Märzwoche - siehe Kalender
* Termin wird kurzfristig entschieden

##### Neue Website (Kevin)
* vertagt, da nicht anwesend

## 4. Veranstaltungen

### 4.1  vergangene Veranstaltungen (zur Evaluation)
**entsprechende Howto Dokumente dazu anlegen**

##### Lasertag (Erik D) -- 22.01.
* vertagt, da Erik D nicht anwesend

### 4.2 zukünftige Veranstaltungen

##### FBL (FSRä Bierball Liga) (Kevin) -- XX.XX
* vertagt, da Kevin nicht anwesend

##### Hackspace und Karaoke diese Semester noch (Kevin) XX.XX
* vertagt, da Kevin nicht anwesend

##### Game Jam (Erik T, Nikita, Chloe) -- 31.03. - 10.04.
* Finanzantrag 300€ für Snacks und Veranstaltungsmaterial
    * vertagt, da nicht beschlussfähig
* Haben wir tragbare Mics irgendwo zur Verfügung?
    * Erstmal fragen wir die offizielle Technik der Uni an
        * Nikita hakt nach

##### Career Service (Florian, Marlene) -- XX.04
* Jil kritisiert, dass die Veranstaltung von uns nicht mit KI Fokus angedacht war
    * Career Service hat den Aspekt des Austauschs mit Unternehmen weggerückt
    * Wir kommunizieren in unserem Telegramm-Kanal, dass es zwar einen KI-Talk gibt, aber der Fokus nicht nur darauf liegt
    * Wir wünschen uns für das nächste Mal mehr Beteiligung bei Veranstaltungen mit dem Career Service, an denen wir beteiligt sind

##### Skat-Turnier (Jil) -- XX.04.
* gerne zusammen mit anderen Fakultäten
* Mathe würde es mitbewerben

##### HTWK (Kevin, Mai) -- ??.??.

#### Sommerfest (Jil, Pauline, Martin, Erik T.) -- ??
* 1. Planungstreffen (Protokoll: https://pad.reinlach.de/p/Sommerfest_2025_UL_Math_Inf_Phy_HTWK)
* Datum: 26.06.2025
* Ort: Friedenspark
* Kooperationsvertrag in Bearbeitung
* Finanzantrag: 500€ für unsere Beteiligung an der gemeinsamen Umsetzung

## 5. E-Mails (Erik, Florian, Felix)

### 5.1 Anträge
* 2025-01-27 DataFest
  * vertagt, da nicht beschlussfähig

### 5.2 Inhalt
* 25-02-16 Klausur (Namensänderung)
    * Jil hakt beim Studienbüro nach

### 5.3 Newsletter
* 25-02-16  Kommende, kostenfreie Webinare für Students der Universität Leipzig
* 25-02-16  Kostenfreie Webinare für Students der Universität Leipzig
* 25-02-14 TaCoS 2025 Open Registration

* Allgemein: Nehmen wir StuRa-Themen in den Newsletter mit auf um Leute über aktuelle Themen an der Uni zu informieren?
    * Meinungen der Anwesenden geht eher in die Richtung dass wir primär unsere Themen teilen und Kanal fokussiert halten

* Falls es noch Themen von uns gibt, gerne an Marlene
* Nächster Newsletter wird der letzte des Semesters und geht dann in eine Pause für die vorlesungsfreie Zeit
