---
---


# Tagesordnung 06.01.2025


* Anwesend:
    * Gewählte Mitglieder: Erik Tun, Marlene, Jil, Pauline, Christian, Martin
    * Kooptierte Mitglieder: Mai
    * Die Sitzung ist nicht beschlussfähig
* Protokoll von: Pauline
* Sitzungsleitung: Marlene 


## Info
Beginn: 13:12 Uhr 
Ende: 14:56


## 1. Organisatorisches
* ggf. teilnehmende FSR-Interessierte in das Konzept Sitzung einführen
* TO-Überarbeiten



Wer ist Nachhaltigkeitsbeauftragter ->  Yasmin?



* Vernetzung FMI-FSR für Planungstreffen zum Sommerfest eintragen
    * https://www.when2meet.com/?27999559-3tfWI
Erik Thun, Martin, Jil, Pauline




## 2. Gremien-Arbeit


#### Akkredetierung (Florian, Erik T. (Marlene))
VERTAGT 


### 2.1 Uni-weit


##### StuRa (Chloe, Pauline, Niko [Erik T, Nikita,Isidor])
* Plenum 26.11 (Pauline, Niko)
    * **Hochschulpolitik:**


   
    * "Stellungnahme zu den Vorfällen am 05.11.2024 im Hörsaalgebäude der Universität" + "Forderung eines Abwahlantrags gegen Paul Steinbrecher in seiner Position als Sprecher der KSS"
        * Der Antrag wurde von den Antragstellenden zurückgezogen, da es nur um Stellungnahmen und nicht um eine Aufarbeitung ging. Es wird erwogen, die MINT-Unzufriedenheit in einem eigenen Antrag zur Diskussion über Öffentlichkeitsarbeit aufzugreifen. Rückmeldung der GF war, dass bereits im November eine E-Mail zur Thematisierung hätte geschrieben werden können. Zudem gab es einen Antrag von HoPo Referierenden zur Causa Paul Steinbrecher, wobei fraglich ist, ob hier ein persönlicher Konflikt vorliegt (Paul wird in Leipzig und der KSS kontrovers wahrgenommen). Ein eigenständiger Antrag zur Aufarbeitung soll über Weihnachten eingebracht werden, mit MINT-Unterstützung. --> **Bitte schickt mir Stichpunkte, die im Antrag untergebracht werden sollen.**
     
    * URZ-Cloud-Nutzung
        * StuRa unterstützt die Einführung von EU-basierten Cloud-Diensten durch das URZ, fordert Transparenz zu Microsoft-Kosten und bevorzugt kooperative sowie souveräne Cloud-Lösungen
    * Lehramtsvollversammlung
        * Untertützung Lehramtsvollversammlung im Wintersemester 2024/25






* **Ausblick 07.01.2025**


	* Diskussion DSGVO Konforme Kommunikation


“Der Student*innenRat beschließt für interne Kommunikation ab dem 1. März 2025 kein Telegram mehr zu nutzen. Stattdessen sollen bevorzugt Dienste genutzt werden die im besten Fall folgende Kriterien erfüllen:
Unterstützung von Linux, Windows, MacOS, Android, iOS
Automatische Nutzung von E2EE1
Open-Source Server, im besten Fall auch Client
Perfect Forward Secrecy2
Future Secrecy (Post-Compromise Security)3” 




##### FakRat (Florian
* VERTAGT


##### StuKo (Florian, Isidor (Jil), Erik T.(Marlene))
* Termin für nächste StuKo wird aktuell bestimmt
* Aktuelle TO:
    * Akkreditierung Informatik Studiengänge
    * Änderungen Module
    * Diskussion Vorschlag Studierende: zentrale Ausschreibung von BSc - und MSc-Abschlussarbeiten  
    * Sonstiges
* sonstige Ergänzungen die mit auf die TO sollen?



*DH
	* Diskussion über die Relevanz von Modulen wie Diskrete Strukturen (DS) und Logik für Machine Learning. 
	* Vorschlag MUP2 (Haskell) raus  
	* stärkere Integration von Statistik und Machine Learning anstelle von allgemeineren mathematischen Grundlagen (Beweisen nicht nötig als Kompetenz, lieber statistische Verfahren anwenden können -> praktisch) 
	* Prüfung der Möglichkeit, Module zwischen Wirtschaftswissenschaften, Mathematik und Informatik anrechenbar zu gestalten
	* Wichtig: Wir brauchen Stimmungsbidl, öffentliche Diskussion!
*Info
	* Sprung von MUP1 (OOP) zu Softwaretechnik wird als zu anspruchsvoll wahrgenommen; mögliche Anpassungen erforderlich


##### MINT-Konvent (Erik T)
* Termin: 06.01.25, 18 Uhr in SR101 der Chemiefakultät
* aktuelle TO:
    * Telegram Gruppen Einstellungen
    * AG Finanzlage - Univernetzung
* Es soll ermittelt werden wie die aktuelle Finanzlage zustande gekommen ist und auch eine entsprechende AG darum gegründet werden. Wie sieht das bei uns aus?

* Erik, Jil und Pauline kommen


### 2.2. FSR intern
* Transparenz der FSR-Arbeit -> Erstellung eines Reviews der FSR-Arbeit für die Studierenden und Überlegung zur Veröffentlichung eines FSR-Jahrbuchs mit Beiträgen der Mitglieder auf der Website? (Vorschlag Erik)
* Zielsetzung -> Aktivitäten und Ergebnisse der FSR-Arbeit nachvollziehbar und öffentlich zugänglich machen, Erik wird bis März einen Vorschlag zur Umsetzung präsentieren




##### Awareness (Pauline, Erik T)


* Themenbereiche (im Git) wie Genderkompetenzen und Beratungsstruktur neu organisieren
* Input: Planung eines 10-minütigen Inputs zum Awareness-Konzept während einer Sitzung von Pauline und Erik



## 3. Lehre und Studium
* neue OMR Zeiten in den Verteiler?
	* -> ja 




## 4. FSR-intern


##### Aufräumtage & Klausur (Marlene)
* Terminierung: 24.01.2025 ab 15:00 Uhr 
* bis ca. 19:00 Uhr → Spaßgetränk (Stammtisch) 


* Liste mit Verantwortlichkeiten
* Website mit Inhalten aktualisieren
* LinkTree aktualisieren



Inhalt
- Aufräumen des FSR-Büros
    - Staubsauger (Jil) & Putzzeug (Nasssauger ausleihen dm --> Pauline) 
    - Entsorgen des Kühlschranks -> Auto (Erik) 
- kaffeemaschine entkalken 


    - Inventar 
- Aufräumen des Git
    - neue Struktur überlegen
    - Vorhandenes Material umstrukturieren
    - veraltetes Material löschen und Lücken notieren
    - anfangen, die Lücken zu füllen


##### Treffensideen(wie bspw. Stammtisch) für den FSR-1/2mal pro Jahr
VERTAGT
##### Neue Website (Kevin)
VERTAGT 
#####  Inventar-Wunschliste (Martin)
VERTAGT

Ich würde gern all die Dinge sammeln, die wir uns mittelfristig anschaffen wollen, um die Anfang nächsten Jahres zu besprechen/beschließen/bestellen.


- ca. 5 Verteilerdosen (primär für Hackspace)
- 2 Mikrofone + XLR Kabel für Karaoke Abende und Moderationen/Ansagen im FKH
- USB-C Dockingstation für FSR Büro
- 5 HDMI Kabel, die man (v.a. im Inforaum) verleihen kann
- FSINF Spielekiste?

##### Formatierung von Protokollen


- Es gab einige Protokolle ohne front matter im git (also ohne 2x `---` am Anfang)
- Nur Protokolle mit front matter sind auch auf der Seite
- front matter wurde aus `next_tagesordnung.md` entfernt
  - ich hab es jetzt wieder ergänzt
  - bitte zukünftig drin lassen


##### Versand/Veröffentlichung von Protokollen


- NEU: werden auf Website nur angezeigt, wenn datum mehr als eine Woche in der Vergangenheit liegt
- Protokolle könnten also direkt nach der Sitzung auf der Website hochgeladen werden und im Git kann dann bis zur automatischen Veröffentlichung reviewed werden
- Protokoll von 2024-10-28 hat keinen Konsens/Beschluss zu dem Thema also ggf. nochmal Diskutieren


## 5. Veranstaltungen


##### Powerpoint (Mai, Erik T.) -- 08.01.


Benötigte Requisiten: Pinsel, Farbpalette, Krone, Sonnenbrille, Krawatte, Laserpointer


* Finanzantrag von ~40€ für Snacks
morgen vormittag Erik thun ( einkaufen für spiele Abend mit JIl zusammen) 
* Können wir das Festnetztelefon aus den Büro als Requisite benutzen?
##### Gewerkschaftsbund (Marlene, Florian)-- 13.01.


* 17:15 Uhr 
* Social-Media-Posting (neues share-pic an Pauline) 


##### Puzzleabend (Jil) -- ??.01

* Letze Januarwoche, 
* Mint Konvent (nachfragen ob Puzzels vorhanden) 


##### Game Jam (Erik T, Nikita, Chloe) -- 31.03. - 10.04
* Zusage von Uni Jena, Halle und FSR Ewi


* Mai: HTWK (Einladungen ausgesprochen, Information und Rahemeninformationen zu spät) GameJAm mitwirken -> Offizieller Informationskanalzur Vernetzung (HTWK Discord? -> Wir gerne lieber Telegram)


##### Carrer Service (Florian, Marlene) -- XX.04
##### Lasertag (Erik D) -- ??.??.
#### Sommerfest (???) -- ??
## 6. E-Mails (Erik, Florian, Felix)

* 11.12.24 Einladung zum 3. internationalen „Congress for Digitalisation in Orthopaedics & Traumatology“ (Newsletter)
* 11.12.24 Finissage mit Performance (Newsletter)
* 12.12.24 Bitte um Eure Unterstützung (Newletter)
* 13.12.24 Treffen der Nachhaltigkeitsbeauftragte der FSRä
* 13.12.24 35 Jahre StuRa - Einladung zum Neujahresempfang
-> Pauline, Erik Thun, Chloe 
* 16.12.24 Messe-Freikarten Didacta 2025 (Newsletter)
* 16.12.24 Bitte um Weitergabe - Akademische Sachverständige für Erasmus+ Cooperation Partnerships 2025 (Newsletter)
* 16.12.24 Spende 8. März 2025 
* 17.12.24 Bitte um Weiterleitung: Studierende für Studie gesucht! (Newsletter)
* 17.12.24 Promotionsverfahren Dipl.-Math., M. Ed. Felix Wlassak - Auslage der Dissertation
* 18.12.24 Kostenloses psychologisches Angebot für MINT-Studierende – Start ab Januar 2025 (Newsletter)
* 27.12.24 Anfrage bezüglich der Verbreitung unserer Bachelorstudie (Newsletter)
* 03.01.25  Veranstaltungsankündigung Leipziger Science Slam 12.02.25 (Newsletter)


## 7. Medien (Newsletter/Telegram-Einzelpost/Instagram) (Marlene/Alle/Pauline)
* Abmeldungen Prüfungen 
* Rückmeldung nächstes Semester 
* Infopost Krankmeldungen 


## 8. Sonstiges



