---
---

# Protokoll 17.03.2025

* Anwesend: 
    * Gewählte Mitglieder: Jil, Pauline, Yasmin, Kevin, Nikita, Florian, Erik T. 
    * Kooptierte Mitglieder: Isidor, Marlene
    * Gäste: -
    * Die Sitzung ist beschlussfähig! 
* Protokoll von: Yasmin
* Sitzungsleitung: Jil 


## 1. Organisatorisches / Infos

* (Jil) war Büroartikel kaufen, wir haben jetzt u.a. auch Kreide, ein paar Scheren sowie wieder Druckerpapier
   * wir wollen die Scheren markieren, weil die wohl öfter verschwinden

* Jil: feste Zeiten für Studiberatung festlegen (für nächstes Jahr/Semester)
   * Jil beantwortet grad sehr viele Fragen im Offenen Infofraum, die eigentlich an den FSR gehen -> man kann das als offizielle Sprechzeit festlegen 
   * Vorschlag: im offenen Inforaum stattfinden lassen und wenn es privatere Angelegenheiten gibt, kann man ins Büro wechseln 
   * Florian hat Lust darauf, eine Sprechzeit anzubieten, eventuell aber nicht die Zeit 
   * Jil schaut nach der Sitzung 


## 2. Nachhaltigskeitsbeauftragung (komissarisch Kevin)
* 29.01.2025 Austausch --> Bericht
   * Kevin schreibt eine letzte Nachricht, ob eine Person im FSR dafür Lust und Zeit hat?
   * danach fragen wir Personen aus der Fakultät - evt im Inforaum ausschreiben? 

## 3. Lehre und Studium

* (Jil) Deadname einer Person, die uns angefragt hat, steht in Datenbank noch drin, Herr Neumann vermutet, dass das Semester noch mit altem Namen angefangen wurde und deswegen Verwirrung unter Profs aufkam
   * E-Mail an Dozis: Info über deadnaming, how to 
   * mit Mathe koordinieren und einmal über Verteiler schicken mit beiden als Unterzeichnenden 

* (Jil) es wurde gefragt, ob wir Deko in den Offenen Inforaum stellen wollen (Fakepflanzen, Dekokissen etc)
   * Marlene: Plakate von vergangenen Veranstaltungen 
   * Florian: ist grundsätzlich dafür, man muss das aber mit dem Dekanat absprechen - Florian fragt bei der nächsten Fakrat Sitzung nach 

* Feedback zur Studi-Umfrage
* (Marlene) Sind wir uns sicher, das wir die Umfrageergebnisse vom QM nicht bekommen?
   * Florian: das ist ganz schwer und nervig, Ordnung der QM sagt aus, dass die Ergebnisse grundsätzlich nur für die Dozis gedacht ist, erst wenn mehrmalige schlechte Bewertung stattgefunden hat, darf der Studiendekan reinschauen 
   * Marlene spricht mal die QM Mitarbeitenden an
* Rückmeldung bis jetzt: sehr wenig (in etwa 100 Antworten, viel EOOP)
   * Jil bewirbt nochmal stark im Inforaum
   * Umfragen in die Modulgruppen teilen 
   * in den Linktree packen 
* Taskcards kann man offen lassen, das ist unproblematisch 
* Umfrage muss man entweder neu starten oder exportieren -> kein Aufwand :)   


Prüfung Betriebs- und Kommunikationssysteme
* (Marlene) Was ist da los gewesen?
* (Marlene) Lehrsprache englisch für Lehrämtlis nicht ok, in Info und DH ist englisch als Sprache okay
   * Lindemann darauf aufmerksam machen, dass Inhalte auf deutsch bereitgestellt werden müssen

EOOP
* (Marlene) Hat uns Feedback erreicht?
   * Klausur war machbar, Theoriefragen nervig
   * Vorlesungen halt von Zeckzer
   * Inhalte Vorlesung: doppelt so viel Zeit, aber die Inhalte wurden nicht entsprechend angepasst, schlecht vorbereitet, kein Mehrwert, es gab kein gutes inhaltliches Skript (seine Lösung: 2 SHKs, die sich in seine Vorlesung reinsetzen und ein Skript schreiben sollen)
   * extra angefragte Übungsaufgaben wurden von SHKs erstellt, Zeckzer krümmt keinen Finger 
   * Übungen top, Übungsleiter super 
   * Ergebnisse wurden sehr spät veröffentlicht
   * Orga ist allgemein schlecht (Bsp: keine Woche Zeit zwischen Klausureinsicht und Nachklausur)
   * es hat explizit keine Evaluation stattgefunden!!! -> EOOP Chat, den Leuten sagen, dass wir da sehr viel Feedback brauchen 
   * in Stuko gehen und anfragen, dass Zeckzer nicht mehr Lehrperson für MuP/EOOP bleibt 

## 4. FSR-intern
* Brandbrief größeres Büro (Kevin)
   * Kevin stellt nochmal vor
   * Florian: Brandbrief falscher Ansatz
   * abwägen: gute Lage vs Größe
   * Jil: sagt, dass wir nicht unbedingt ein größeres Büro brauchen, weil wir genug gut nutzbare Arbeitsplätze haben. Außerdem: wenn Leute im Büro arbeiten, hat das meistens nichts mit FSR-Aktivitäten zu tun
   * Pauline: kann man nicht Umstrukturieren/ Umbauen um Ähnliches zu erreichen? 
   * Kevin: gemeinsame Abstimmung?
   * Isidor: Vergleich mit anderen Unis, großes Büro führt zu Synergieeffekten, wenig Hürde um mit Personen über Probleme zu reden 
   * Florian: anfragen, was es für Möglichkeiten gibt, etwas an der Bürosituation zu ändern 
   * Kevin schreibt einen neuen Text bis zur nächsten Sitzung 


##### Aufräumtage & Klausur (Marlene)
* Klauta/Infotag
   * am Donnerstag, angedacht ist 9/10-18 Uhr 
 
##### Neue Website (Kevin)
* Kevin schickt uns "die Tage" einen sample-Text, damit wir alle Beschreibungen machen, ähnlich wie bei Wahlplakat 

## 5. Veranstaltungen

##### FBL (FSRä Bierball Liga) (Kevin) -- 25.04 großes Auftakttunier
* Orga in vollem Gang, Einladung an alle FSRä sobald Regeln stehen
* FSRäs stellen repräsentatives Team, Leute sollen vorbeikommen und zuschauen 
* danach soll Party kommen
* awareness soll von den fsrä selber gestellt werden (1 peron pro fsr gestellt)
* Ort: Friedenspark


##### Game Jam (Erik T, Nikita, Chloe) -- 31.03. - 10.04.
* Finanzantrag 300€ für Snacks und Veranstaltungsmaterial, wurde hochgestellt auf 500€ und nochmal leicht angepasst
* Abstimmung: finaler Finanzantrag (7/0/0) angenommen 
* wenn man helfen will einfach Nikita anschreiben, Florian und Pauline kommen vorbei für good vibes und helfen
* gibt es Vorlagen für Honorarverträge von unserer Uni?
   * Pauline: ja und nein, andere FSRä haben welche, uniweit gibt es keine
* ganz ganz wichtig: Teililisten führen! MIT NAMEN!    

##### Career Service (Florian, Marlene) -- XX.04
* (Jil) Career Service fragt nach Hilfe beim Abbau
   * Florian, Pauline, Jil können und werden helfen
* (Jil) Liste der Unternehmen ist veröffentlicht, Werbung wurde gestartet
   * noch einen weiteren Post schreiben, Pauline schickt den Post vom Career Service an Marlene


#### Sommerfest (Jil, Pauline, Martin, Erik T., Yasmin) -- ??
* 1. Planungstreffen
* Datum: 26.06.2025
* Ort: Friedenspark
* Kooperationsvertrag in Bearbeitung


## 6. E-Mails (Erik, Florian, Felix)
* 11-03-25 Bedarfsmeldung für Papierplaner 
   * Jil schlägt vor, wie immer 200-250 anzufragen 
   * Florian äußert sich auch positiv, solange der Stura das organisiert
   * wie viel kostet das? -> letztes Jahr 8500€ für die Planer
   * Infos für Studienorganisation und Referate sind wichtig
   * Florian antwortet -> 250

## 7. Sonstiges

# Anhang
## Mails
**für Protokoll**

