---
---

# Tagesordnung 10.02.2025

* Anwesend: Erik Thun, Jil, Marlene, Pauline
    * Gewählte Mitglieder: Erik Thun, Jil, Pauline
    * Kooptierte Mitglieder: Marlene
    * Gäste: Alaska, Referat für Hochschulpolitik
    * Die Sitzung ist nicht beschlussfähig! 
* Protokoll von: Pauline 
* Sitzungsleitung: Marlene

10.02.: Alaska vom Referat für Hochschulpolitik

## Inhalt
*  1. Organisatorisches/Infos
*  2. Gremien-Arbeit
    *  2.1 Uni-weit
    *  2.2 FSR
*  3. Lehre und Studium
*  4. FSR-intern
*  5. Veranstaltungen
    *  5.1 vergangene Veranstaltungen (zur Evaluation)
    *  5.2 zukünftige Veranstaltungen
*  6. E-Mails
    * 6.1 Finanzierungsanträge
    * 6.2 Inhaltlich
    * 6.3 Newsletter
*  8. Sonstiges

## 1. Organisatorisches / Infos

* Vorstellungsrunde

### Besuch

* Alaska vom Referat für Hochschulpolitik
* Was macht das Referat? 
* Wie funktionieren Abläufe und wo liegen Kompetenzen ?
* Austausch zum 05.11.2024 (Brief im Namen von allen FSRä)

## 2. Gremien-Arbeit

### 2.1 Uni-weit

#### StuRa (Pauline, Nico)

* **Hochschulpolitik:**
    * Positionierung zur Resolution „Antisemitismus und Israelfeindschaft an Schulen und Hochschulen entschieden entgegentreten sowie den freien Diskursraum sichern

#### FakRat (Florian)
#### StuKo (Florian, Isidor (Jil), Erik T.(Marlene))
#### PA (Florian)
#### MINT-Konvent (Erik T) 
- 

### 2.2 FSR

#### PC Pools 
* fheusel möchte einen pc pool zu BYOD Pool umbauen
  * hatte Martin und Pauline kurz im Büro gefragt, ob wir da ne Meinung zu haben
    * kompletter raum sinnvoll, ein raum in welchem alles ist (also keine hälfte, hälfte) oder doch nur die erste reihe 
    * gerne eine pool angebot mit hdmi kabeln (vielleicht ruhepool)

    * @Jil schreibt E-Mail

#### Info-Saurus Sticker 

* Themen: wie Sommer oder Winter 
* @Chloe oder Studies mal fragen

#### Nachhaltigskeitsbeauftragung (komissarisch Kevin)
* 29.01.2025 Austausch --> Bericht

## 3. Lehre und Studium
* Krankschreibungen 
* haben wir offizielle Empfehlung für Zweitsemestler Bachelor Info? Ich (Jil) empfehle aktuell TI2 anstelle der SQ

## 4. FSR-intern

#### fsinf-newsletter (Email)
* wollen wir den behalten? Nutzt den nochmal jemand?
* --> er wird eingestampft, aufgrund von zu wenig Nachfrage
#### Finanzen

#### Evaluation der FSRarbeit (Erik Thun, Florian, Kevin)
* Konzept bis März, Fertigstellung bis April 

##### Aufräumtage & Klausur (Marlene)
* Nächste Veranstaltung: Klausur vorletzte Märzwoche - siehe Kalender
* Termin wird kurzfristig entschieden
* Inhalt: 
    * Im FSR Wissen, das nur einzelpersonen haben einsammeln
    * evtl. ein "Howto FSR" erstellen für alle neuen FSR-interessierten
* Finanzantrag für einen Wasserkocher 30€

##### Neue Website (Kevin)

## 5. Veranstaltungen

### 5.1  vergangene Veranstaltungen (zur Evaluation)
**entsprechende Howto Dokumente dazu anlegen**

##### Lasertag (Erik D) -- 22.01.

##### Puzzleabend (Jil) -- 29.01.
* 10-15 Leute anwesend
* mehr als genug Puzzles da
* alle anwesenden hätten wieder Bock darauf, aber vielleicht nicht so nah an der Prüfungszeit
* ein Puzzel ist fertig geworden

### 5.2 zukünftige Veranstaltungen

##### FBL (FSRä Bierball Liga) (Kevin) -- XX.XX

##### Hackspace und Karaoke diese Semester noch (Kevin) XX.XX 

##### Game Jam (Erik T, Nikita, Chloe) -- 31.03. - 10.04.

##### Carrer Service (Florian, Marlene) -- XX.04
* Plakate hängen und später das sharepic nochmal posten

##### Skat-Turnier (Jil) -- XX.04.
* gerne zusammen mit anderen Fakultäten
* Mathe würde es mitbewerben
* Woche vorher introduction zu skat?
* ein 3 Runden á 10 Spiele 
* Auslosung der Gruppen per Programm shuffel
* Es werden die offiziellen Regeln genutzt
* Preis? Scherzding, Wanderpokal, Kartenkrone (wahrscheinlich das)

##### HTWK (Kevin, Mai) -- ??.??.

#### Sommerfest (Jil, Pauline, Martin, Erik T.) -- ??
* 1. Planungstreffen (Protokoll: https://pad.reinlach.de/p/Sommerfest_2025_UL_Math_Inf_Phy_HTWK)
* Datum: 26.06.2025
* Ort: Friedenspark
* Kooperationsvertrag in Bearbeitung
* HTWK beträut 1800 Studies, deswegen Friedenspark
* Physik macht Finanzen
* Jeder FSR aus der Uni steuert 400€ bei und HTWK so viel sie viel
* Sommerfest kindgerecht machen? Familienbereich?
* Beaware wird angefragt
* HTWK macht DIV stand
* Chloe kümmert sich um DJs
* 

## 6. E-Mails (Erik, Florian, Felix)

### 6.1 Anträge 
* 27-01-24 Antrag auf Projektförderung
    * hat nichts mit uns zutun, abgelehnt
    * @Jil antwortet
* 27-01-24 Antrag Förderung Teilnahme "DataFest Germany 2025" 28.03- 30.03.2025 München
    * nichts weiter

### 6.2 Inhalt
* 20-01-25 "Rechte Flyeraktionen auf dem Campus – Vernetzung und gemeinsames Vorgehen"
    * niemand hat was an unseren Campus gesehen
* 23-01-25 Datentonnen zur Entsorgung von Papier-Datenmüll
* 23-01-25 Umzug der Stura Website
* 30-01-25 Digital Humanities auf der 77. Studentische Tagung Sprachwissenschaft 
    * wird in den Verteiler gepackt
* 05-02-25 Mandatory multi-factor authentication for Google Cloud console, gcloud CLI, and Firebase console access
    * --> was haben wir da?
    * es gibt einen Finanzendrive
    * Martin wird nochmal gefragt
* 06-02-25 Bitte um Zuarbeit: FSR-Kontaktdatenblatt
    * @Jil antwortet, das Insta daten dazu können und Telefon-, sowie Twitterdaten gelöscht werden können

### 6.3 Newsletter
* 04-02-25 Anfrage Buchspenden
    * wird abgelehnt, @Pauline leitet das weiter
* 30-01-25 Digital Humanities auf der 77. Studentische Tagung Sprachwissenschaft 

## 8. Sonstiges

# Anhang
## Mails
**für Protokoll**