---
---

# Protokoll Mittwoch, 30.04.2025

* Anwesend:
    * Gewählte Mitglieder: Martin, Pauline, Erik T., Florian, Jil, Felix, Kevin
    * Kooptierte Mitglieder: Mai, Marlene
    * Gäste: Amelie, Merle, Isidor, Max, Konrad
    * Die Sitzung ist beschlussfähig!
* Protokoll von: Martin
* Sitzungsleitung: Pauline

## GAST: Career Service (Frau Flach)

* In dieser Art der Kooperation erste Veranstaltung

* Erstes Treffen von Career Service und FSINF war im Januar
    * nächstes Mal gerne früher

* Positives Feedback erhalten von
    * Studierenden vor Ort
    * Firmen vor Ort
    * CLuster IT-Mitteldeutschland

* Anmeldung nicht über Tool möglich, da direkt nach Semesterstart
    * Sehr viele Fragen kamen durch extra Anmeldeseite
        * nächstes Jahr ggf. darauf hinweisen

* Auswahl der Firmen
    * erfolgte durch Cluster IT-Mitteldeutschland und Career Service
        * aufgrund kurzfristigkeit nur 2 Wochen deadline
        * 8 vom Career Service, 4 vom Cluster IT-Mitteldeutschland
    * Wir haben uns etwas vor vollendete Tatsachen gestellt gefühlt
        * Fokus auf KI
        * Liste der eingeladenen Firmen (viel Consulting/Projektarbeit, mehr Firmen mit klarer Domäne wäre schön
          gewesen)
    * Varianz der Unternehmensgröße war gegeben
    * In Zukunft:
        * mehr Vorlauf, da einige Firmen nicht so schnell zusagen konnten
        * Wechselnder Themenfokus mit unterschiedlichen Firmen (ggf. Wiederholung nach einigen Jahren)
        * Kriterien für die Firmenwahl transparent gestalten
            * Einzelfallentscheidungen stehen wir prinzipiell offen gegenüber (Konkret gab es eine Firmer mit mittlerer
              zweistelliger Zahl an Werkis von der UL, die durch unsere Kriterien ausgeschlossen wurde)

* Podiums-Programm:
    * 1-2 Diskussionen wurde prinzipiell als angemessen gesehen
    * prinzipiell minimal mehr Zeit für Publikumsfragen
    * ggf. zu wenig Zeit zwischendurch für die Stände
        * unklar wie viele Leute tatsächlich den Asparuch hatten ALLES zu sehen
        * aus 10 Firmen wurde 12, deshalb alles knapper
    * Pitches waren wohl sehr allgemein
        * ggf. noch 1-2 Fragen vorgeben

    * Frauen für Podium zu finden war enorm schwer
        * Kontakt vom Cluster und Career Service haben hier alles gegeben
        * auch wieder: mehr vorlauf

* Planung für nächstes Event:
    * Jährlicher Turnus von Career Service anvisiert
    * Ende der vorlesungsfreien Zeit perfekt (Hörsaal-Verfügbarkeit + Studis sind schon wieder in der Uni)
    * Firmen-Anfrage:
        * November (Rückmeldung bis Weihnachten) oder Januar (Rückmeldung bis Ende Januar)
    * Career Service: Themenfokus gerne schon im September gemeinsam finden
        * Von uns aus Themenfindung schon sehr viel früher (Prüfungsphase im Juli, danach vorlesungsfreie Zeit, neuer
          FSR)

* Prinzipiell ist die Beteiligung von FSINF an Verpflegung möglich

* Weiteres vom Career Service:
    * Hinweis auf Workshop für Beratungsstrukturen
    * Hinweis auf CV Clinic
        * Beratungsslots zu CV/Jobsuche allgemein per moodle zu buchen
        * ist im newsletter drin

## 1. Organisatorisches / Infos

* Austragung aus Newsletter für viele Abonenten scheinbar schwer
    * Marlene trägt aus und antwortet
    * beim Antworten kommt der Verteiler ins CC, damit klar ist, dass geantwortet wurde

* (Pauline): Bitte Angabe von Sitzungsterminen von Gremien in TO
    * StuKo hat keine regelmäßigen Termine
    * FakRat ist monatlich, sollte eintragen werden

* Erik GameJam Buddy

## 2. Gremien-Arbeit

### 2.1 Uni-weit

#### StuRa (Pauline, Nikita, Erik)

* Sommerfest Haushaltsantrag wurde von uns vertagt
    * Ungleichgewicht zwischen UL und HTWK wurde kritisiert
        * wir bringen lieber einen neuen Antrag ein, der bessere Erfolgschancen hat
            * wird intern im Sommerfest Planungsausschuss weiter geklärt
* Digitalisierungsausschuss hat hervorgebracht, dass Beauftragte für Datenschutz eingerichtet wird
* Wir nehmen die "Stellungnahme des FSR Informatik zu digitalen Wahlen" offiziell zurück

* Entsendungen
    * Rücksprache mit GeFü StuRa:
        * Nur Hauptentsendungen relevant
        * Jede Ersatzentsendung ist intern und bedarf immer wieder neuem Formular
    * Chloe gibt die Entsendung ab
    * Wir entsenden Konrad (Doppelstudium Physik+Info, aktiv im FSR Physik) stattdessen
        * angenommen mit 7/0/0
        * Pauline kümmert sich um den Antrag
    * Unsere Entsendungen sind demnach:
        * Pauline (vertreten durch Erik)
        * Nikita (vertreten durch Chloe)
        * Konrad (vertreten durch Isidor)

#### FakRat (Florian)

* Tod von Humboldt-Professor Sayan Mukherjee
    * Professur war personengebunden
        * Modul konnte spontan ersetzt werden
        * Stellen für Promovierende würden aktuell ersatzlos entfallen
            * Es wird nach einer Lösung seitens der Uni gesucht
* Es gibt genug Kandidaten für die nächste Amtszeit

#### StuKo (Florian, Isidor (Jil), Erik T.(Marlene))

* keine Updates

#### PA (Florian)

* keine Updates

#### MINT-Konvent (Erik T)

* Rückmeldung von "AG-Volluniversität braucht Zukunft!"
    * wird an allen Fakultäten größer Kommuniziert
    * Thematisiert fehlende Mittel besonders in kleineren Studiengängen
        * nicht umsetzbare Auflagen vom Land ebenfalls Thema
    * Ebenfalls als Senats-Liste vertreten

### 2.2 FSR

* Florian Abgaben aufgaben
    * möchte sich aus möglich vielen Verantwortlichkeiten zurückziehen aufgrund fehlender Kapazitäten
    * verbleibt in gewählten Gremien
    * FSR-intern werden Aufgaben einzeln abgegeben
    * persönliche (telegramm) anfragen an Florian werden von ihm an den FSR weiterverwiesen

## 3. Lehre und Studium

* Softwaretechnikpraktikum Kritik/Lehrpreis (Nachricht siehe RocketChat 25.04.2025)
    * Siegmund möchte SWT Praktikum für Sächsischen Lehrpreis einreichen
        * Rektorat hat knappe Frist gesetzt
        * Florian wurde persönlich auf kurzem Weg gefragt, ob wir das unterstützen
    * Allgemeine Stellungnahme für ihn als Lehrperson schon versendet, wird ergänzt durch Modulbezug nach Ergebnissen
      der Diskussion
    * Unabhängig vom Lehrpreis kam Kritik am Modul von Studis:
        * Bei Kooperation mit Lebenshilfe Borna wäre Sensibilisierung für Ableismus-freie Sprache nötig gewesen
            * Einordnung von den Werkstätten wäre ebenfalls hilfreich gewesen
        * Grundlagen der Teamarbeit waren offenbar für einige Teilnehmenden nicht klar und hätten expliziter Klärung
          bedarft
            * In einer Gruppe wurde konsequent "Hey Jungs" als Anrede genutzt, obwohl eine Frau in der Gruppe war
            * In einer anderen Gruppe hat eine Person rassistische Aussage über den Nachnamen einer POC gemacht
            * Hinweis darauf: "Was bedeutet Teamarbeit" wäre aus sicht der betroffenen Studis hilfreich gewesen
            * Erfahrungen mit Teamarbeit fehlen offenbar bei Studis (und darüber hinaus scheinbar auch grundlegender
              Respekt seinen Mitmenschen gegenüber)
        * Feedback von Modulverantwortlichen kam über das gesamte Modul nicht (weder technisch noch aus Projekt-Sicht)
        * Auszeichnung von drei Gruppen am Ende wurde nicht begründet
            * nur die ausgezeichnete Gruppen wurden scheinbar explizit nach Feedback zum Modul befragt
    * Siegmund hat aus unserer Perspektive unterschätzt was für grundlegende Dinge bei einigen Personen scheinbar nicht
      klar sind
        * es wurde jedoch schon grundlegend betont, dass um angemessenes Verhalten gebeten wird
    * Warum haben sich die Betroffen studis nicht getraut die Probleme anzusprechen
    * Behindertenwerkstätten als Potenziell problematische Einrichtung
        * Einführung erfolgte durch Leitung der Behindertenwerkstatt (bias, Einführung kam nicht aus der Mitte der
          Betroffenen)
        * Erik T war einmal vor Ort, hat keine so grundlegenden Probleme gesehen, dass die bei einem Besuch sichtbar
          gewesen wären
    * Reaktion von uns:
        * Für Lehrpreis: abwarten von Siegmunds Rückmeldung
        * Generell: Sensibilisierung von Lehrenden via FakRat oder Rundmail
            * ggf. Kombinieren mit Hinweis auf Dead Naming

* Betriebs und Kommunikationssysteme/allgemeine Modulkritik
    * (Marlene) Gibt es einen "Schlachtplan" für diesen Fall? Ergibt es Sinn einen zu erstellen? der evtl. auch schon
      früher greift?
        * Schlachtplan: Studiendekan + Vorsitz Prüfungsausschuss
            * ggf. bei Unklarheiten oder positiver Vergangenheit: erst direkt beim Profs fragen und persönlicher
              Klärungsversuch
            * Ist dann bei den relevanten Gremien in Arbeit

    * Florian ist bislang in vielen Lindemann-Modul-Telegram-Gruppen
        * Sollte wieder jemand machen
        * besonders hier informieren über die Rechte der Studis
            * z.B.: Zugangsvoraussetzungen über das Studienbüro prüfen lassen und nicht von ihm, Prüfungsleistungen etc.
        * Kevin als stellvertreter im Prüfungsausschuss
            * ist schon in einigen Gruppen drin
            * kümmert sich um alle Lindemann-Modulgruppen
            * Kevin schickt regelmäßig Updates und setzt wenn möglich fsinf in cc/bcc
            * Telegram-Gruppen als großes Thema und interne Handhabung vertagt


* Seminar Rechnernetze und Internetanwendungen
    * Teilnahmevoraussetzungen & Datenschutz
    * digitale Liste aller angemeldeter Studis mit Name, Matrikelnummer, Studiengang, Fachsemester, geschlecht, E-Mail,
      belegte Lindemann-Module + Note ging rum
    * Studis die sich laut lindemann nicht qualifiziert haben diese Liste als Rechtfertigung für Austragung erhalten
    * a) lindemann ist nicht für Zulassungsvoraussetzung verantwortlich
    * b) lindemann stellt sich quer
        * Austausch mit Florian und betroffenen Studis gefordert
            * Florian wird von Jil und Kevin ersetzt
            * Mai kann zu zwei betroffenen Personen vermitteln

## 4. FSR-intern

##### Finanzen

* StuTS E-Mail-Betreff: Finanzantrag StuTS
    * 200€: abgelehnt mit 0/6/1
    * 150€: abgelehnt mit 2/1/4
    * 125€: angenommen mit 7/0/0
* Marlene kommuniziert

##### Aufräumtage & Klausur (Marlene)

* Abstimmung läuft im RocketChat
    * Freitag, der 2.5. wird festgelegt

##### Positionen

* E-Mail für vertrauensperson wird von Florian an Erik T. abgegeben
    * aktuell offene Anfragen

* E-Mail ausländische Studierende kann aktuell nicht bedient werden
    * Martin entfernt das von der alten Website

##### FSR Sprechzeiten

* Marlene hat Zettel gemacht mit Kontaktdaten und Infos
    * Marlene ergänzt noch Linktree
    * QR Codes für Module und alles

## 5. Veranstaltungen

### 5.1 vergangene Veranstaltungen (zur Evaluation)

##### Lasertag (Erik D) -- 22.01.

* (Pauline) Anfrage an Erik D. das noch einzupflegen

##### Game Jam (Erik T, Nikita, Max) -- 31.03. - 10.04.

* Infodokument mit Verweis auf entsprechendes Git wurde angelegt
* Kooptierung Max S. als aktiver Mitgestalter der Game Jam:
    * angenommen mit 7/0/0

### 5.2 zukünftige Veranstaltungen

#### Karaoke (Pauline, Kevin nach Kapazität? )

* (Pauline) Termin, dann Antrag Raumplanung
* Terminvorschlag Donnerstag 22.05.
* Finanzantrag: 200 Euro für Verpflegung (150€) und GEMA (50€)
    * angenommen mit 6/0/1

#### Sommerfest (Jil, Pauline, Martin, Erik T.) -- 26.06.2025 im Richard-Wagner-Hain

* **NEWS**
* Geld vom HHA wurde bestätigt, Plenum am 27.04.2025
* Nächstes Planungstreffen am 01.05.2025 17 Uhr im Ziegen-Leder-Saal (ab da im 2 Wochenrythmus)
* Aufgabenteilung über Teilnahme am PM hinweg nötig, Unterstützung in Umsetzung (Schichtplan, Logistik und
  Verantwortung)

#### KIF (Mai?)

* bitte nochmal Anmeldezeitraum/Anmeldebeginn hier eintragen: wird erst April freigeschaltet und steht noch nicht fest
* Ansonsten schau mal in die Mail "Save-The-Date 53,0. KIF und 92. KoMa in Passau" oder
  hier https://wiki.kif.rocks/wiki/KIF530:Hauptseite

## 6. E-Mails (Erik, Florian, Felix)

### 6.1 Anträge

* 21-04-25 Anfrage Projektförderung (Chorfahrt)
    * Martin macht vorlage für E-Mail Antwort für schlechte Anträge
    * wird vertagt

## 8. Sonstiges

* kurz mal über Insta-Posts sprechen (Mai)
    * wird vertagt bis Montag
    * Annemarie hat viele sachen im Git
