---
---

# Tagesordnung Montag, 05.05.2025

* Anwesend: 
    * Gewählte Mitglieder: Nikita, Erik
    * Kooptierte Mitglieder: Mai
    * Gäste: /
    * Die Sitzung ist nicht beschlussfähig! 
* Protokoll von: Erik T.
* Sitzungsleitung: Nikita


## Inhalt
*  1. Organisatorisches/Infos
*  2. Gremien-Arbeit
    *  2.1 Uni-weit
    *  2.2 FSR
*  3. Lehre und Studium
*  4. FSR-intern
*  5. Veranstaltungen
    *  5.1 vergangene Veranstaltungen (zur Evaluation)
    *  5.2 zukünftige Veranstaltungen
*  6. E-Mails
    * 6.1 Finanzierungsanträge
    * 6.2 Inhaltlich
    * 6.3 Newsletter
*  8. Sonstiges


## 1. Organisatorisches / Infos

### Geschäftsordnung des Student*innenRates der Universität Leipzig
* (Pauline): Hier nochmal nachgereicht zum Verfahren, zur Abstimmung über Anträge

    * **§ 4 Beschlüsse, Wahlen und Beratungen**
    * (4) Bei Vorliegen mehrerer Anträge wird über inhaltlich weiterführende Anträge
zuerst abgestimmt. Über Änderungsanträge wird vor dem Hauptantrag
abgestimmt. Diese Reihenfolge legt im Zweifelsfall die Sitzungsleitung fest.


## 2. Gremien-Arbeit


### 2.1 Uni-weit

#### StuRa ( Pauline(Erik), Nikita (Chloe), Konrad (Isidor) )

nächste Sitzung: 14.05.2025

#### FakRat (Florian)
#### StuKo (Florian, Isidor (Jil), Erik T.(Marlene))
#### PA (Florian)
#### MINT-Konvent (Erik T) 


### 2.2 FSR

#### Richtlinine Kooptierung 

* (Pauline) Wie hatten wir das verhandelt? Damals Mai und Fabian am 11.11.2024 kooptiert, danach Bedingungen nicht schriftlich festgehalten
    * Vorschlag: schriftlich festhalten auf Website (z.B. 3 x Plenum und dann Antrag)


## 3. Lehre und Studium

#####  Teilnahme Studien-Info-Tag am 17.05.2025 
* derzeit ist von uns scheinbar nur Jil angemeldet um dort beim Studi-Speed-Dating des Studieninformationstags mitzumachen, wir sollten da vllt nochmal schauen ob noch jemand mit hin kann (13-15Uhr)
* Werbung für noch mindestens eine weitere Person zu entsenden, bei Interesse gerne hier hin schreiben: studieninformationstag@uni-leipzig.de
* nochmal im Rocketchat ansprechen (Erik)

## 4. FSR-intern

##### Finanzen


#### Wahlen (ab 24.05 aktiv besprechen)
* fyi: Bekanntmachung am 23.05
    * Pauline stellt Kontaktdaten her, Kommunikation ob Telegram Gruppe erstellen
    * Erik gestaltet Plakat?  --> bis wann?  

##### Evaluation der FSRarbeit (Erik Thun, Florian, Kevin) -- ca. 06.24

##### Aufräumtage & Klausur (Marlene) -- 05.25
* Evaluation 
 
##### Neue Website (Kevin) -- fertig ca. 


##### FSR Sprechzeiten


##### FSR Instagram
* kurz mal über Insta-Posts sprechen (Mai)
* Leitfaden für Reposts/Kooperationen
    * --> gerne hier ein paar Informationen: https://git.fsinf.informatik.uni-leipzig.de/fsinf/wiki/-/blob/main/intern/socialmedia/Social-Media.md
* Vorstellung
* Vorschlag
	* Alles was uns direkt betrifft reposten
	* Zukünfitg Spieleabendposts als Kooperation
	* Dikussion über politische Positionierung auf Insta:
		* Was wollen wir da Posten und wie würden wir mit entsprechenden Kommentaren dazu umgehen
	* bei politischen Sachen immer bei Anfrage im Rocketchat, bis 48h danach Meinungen einholen, wenn keine Kritik, Reposten ok
	* Bei Hetzkommentaren -> Kommentar "hier war ein kritischer Kommentar" -> Kommentar verbergen
    * Mai übernimmt zentral das Posten, aufgrund das wir ein zentrales Designkonzept haben wollen und dafür auch jetzt entsprechende templates zur verfügung stehen, hier: https://www.figma.com/design/MAlWocgep1bqtoHwJpgBl6/Untitled?t=734iG4Hw2JWFDeHV-0

## 5. Veranstaltungen

### 5.1  vergangene Veranstaltungen (zur Evaluation)
**entsprechende Howto Dokumente dazu anlegen**

##### FBL (FSRä Bierball Liga) (Kevin) -- 25.04 großes Auftakttunier
* Beicht + Verbleib?

* Was ist aus den HowTo für Lasertag geworden?

### 5.2 zukünftige Veranstaltungen

#### Karaoke 22.05. (Pauline, Kevin)
* (Pauline) Termin, dann Antrag Raumplanung
* Handkassenantrag gestellt
* Terminvorschlag Donnerstag 22.05.

#### Sommerfest (Jil, Pauline, Martin, Erik T.) -- 26.06.2025 im Richard-Wagner-Hain 
* Planungsmeeting (PM) 
    * Protokoll: https://pad.reinlach.de/p/Sommerfest_2025_UL_Math_Inf_Phy_HTWK)
    * LINKS https://docs.google.com/document/d/18pfCPnJm_CcNSRYpkGiSHZ-eD24r2LysAN3rmH0qbBM/edit?usp=sharing

* **NEWS**
* Plenum Finanzierungsantrag rausgezogen
* Nächstes Planungstreffen am 15.05.2025 17 Uhr im Ziegen-Leder-Saal (im 2 Wochenrythmus)
* Aufgabenteilung über Teilnahme am PM hinweg nötig, Unterstützung in Umsetzung (Schichtplan, Logistik und Verantwortung)
* können wir noch durch andere unterstützt werden?

#### Erstifahrt Orga (Jil, Erik, Kevin)
* Ein erstes Treffen organisieren

#### Der doppetle Questpressso (Erik, Nikita, Max )
* Ersten Plan vorstellen

#### KIF (Mai?)
* Zeitraum: 18.06.-22.06.
* Mit wie viel kann man sich für sowas fördern lassen, also für Ticket, Hotel etc.?

##### Hackspace verschoben auf April/Mai (Kevin) 

##### Skat-Turnier (Jil) -- XX.04.

##### HTWK (Kevin, Mai) -- ??.??.

##### Spieleabend mit Alumni (Marlene)
* wann würden wir das gerne machen?
* frühestens in 6 Wochen
* FRAGE: hat da eigentlich wer diesem georg dude geantwortet?

## 6. E-Mails (Erik, Florian, Felix)

### 6.1 Anträge

### 6.2 Inhalt
* 30-04-25 Einladung zur 53,0. KIF und 92. KoMa
* 30-04-25 informatica feminale BW 2025 +++ Jetzt anmelden +++ Early Bird Preise
* 02-05-25 Aufruf Teilnahme am Studi-Speed Dating und Campus-Führungen -> Studieninformationstag Samstag, 17.05.2025 von 11:00-15:00 Uhr

### 6.3 Newsletter
* 01-05-25 Arqus Café Veranstaltung zum Europe-Day
* 02-05-25 Presseanfrage der LVZ: Nutzung von KI an der Uni



## 8. Sonstiges
* es gibt immer noch keine aktive Telegram-Gruppe für Neuromorphe Informationsverarbeitung im Linktree

# Anhang
## Mails
**für Protokoll**
