---
---

# Protokoll Montag, 09.07.2025
* Anwesend: 
    * Gewählte Mitglieder: Erik, Jil, Pauline
    * Kooptierte Mitglieder: Mai
    * Gäste: Lovis, Karl
    * Die Sitzung ist nicht beschlussfähig! 
* Protokoll von: Jil
* Sitzungsleitung: Erik

## 1. Organisatorisches / Infos

* Pauline fragt Frau Wendt nach Transponderliste, damit wir zur Konstisitzung das schnell klären können

## 2. Gremien-Arbeit
### 2.1 Uni-weit
#### StuRa ( Pauline(Erik), Nikita (Chloe), Konrad (Isidor))

* Diskussion über Einsparungen bei personellen Mitteln
* Inklusions- und Sozialreferenten neu gewählt, Sozialreferent ist aus der TU Dresden

#### FakRat (Florian, Felix) (nächster Termin: ? )

* hoffentlich wurden Nachbesetzungen beschlossen, letzter Termin war Montag und nächster ist Ende September
* Jil fragt bei Felix nach

#### StuKo (Florian (Christian), Isidor (Jil), Erik T. (Marlene)) (unregelmäßig)

#### PA (Florian) (unregelmäßig)

#### MINT-Konvent (Erik T)

### 2.2 FSR
#### Treffen der Nachhaltigkeitsbeauftragten der FSRä (Karl)

#### Vernetzung FSRä
* FSR-Vernetzungstreffen am 30. Juli ab 15 Uhr im Ziegenledersaal am Hauptcampus
    * Pauline wird vermutlich hingehen, ist aber keine Pflichtveranstaltung

## 3. Lehre und Studium
##### Update: Offener Inforaum (Jil)

* Finanzierung für nächstes Semester (und nur nächstes Semester) ist geregelt
* danach als projektfinanziertes Unternehmen vielleicht weiterführen

##### Awareness-E-Mails (Marlene)

* Deadline wird auf Ende Juli verschoben (Lovis erinnert kurz vor Frist nochmal)
* bisher noch keine Updates
* Neurodivergenz wird nicht angesprochen

##### Einstellungen bei Zeckzer

* wieder einfach weiter eingestellt, restliche 10 Stunden per "kennt ihr noch jemanden?"
* aktuelle Informationen nur durch hören-sagen
* Jil fragt, ob wir die E-Mail nochmal haben können
* wir hätten gerne auf Papier, was er geschrieben hat, um das eskalieren zu lassen
* sobald wir weitere Infos haben, können wir weiter darüber reden


## 4. FSR-intern
* (Erik): Neue Sticker
  * Stand Aktualisierung Design
  * Info zu uns fehlt bisher
  * Vorschlag Erik: oben Logog, darunter FSR Info, darunter Links zu Social Media
  * Erik schickt nach der Sitzung zwei Designvorschläge rein, über die Leute diskutieren können

* Neuer Sitzungstermin für vorlesungsfreie Zeit
  * Florian hat WhenToMeet erstellt, wer fehlt noch?
  * Frist bis Sonntag, damit wir nächste Woche den Termin festlegen können
  * Erik erinnert nochmal
  
* Sitzungstermin (when2meet) für konstituierende Sitzung wird von Pauline geschickt sobald die richtigen Ergebnisse da sind

### Finanzen
#### Layout unserer Anträge
* VERTAGT bis Ende Juli (Klausurenphase)

#### Anträge:
### Wahlen 2025
* (Pauline): WhenToMeet konstituierende Sitzung, kommt im Verlauf der Woche -> wie siehts aus?
* (Pauline): Orga/Vorbereitung Papierkram konstituierende Sitzung 

##### Evaluation der FSRarbeit (Erik Thun, Kevin) -- Semesterferien

##### Aufräumtage & Klausur (Marlene) 

##### Neue Website (Kevin, Karl) -- bis August erster Pitch

#### Telegram

## 5. Veranstaltungen
### 5.1 vergangene Veranstaltungen (zur Evaluation)
**entsprechende Howto Dokumente dazu anlegen**

##### FBL (FSRä Bierball Liga) (Kevin)
* @Kevin erstellt HowTo Dokument
* ggf nächstes Turnier in vorlesungsfreier Zeit 

#### Sommerfest (Jil, Pauline, Martin, Erik T.)

* prinzipiell gut besucht (immer so 150 Leute anwesend)
* Verkauf ganz okay, nur Mate nicht wirklich verkauft
* insbesondere interne Abläufe können für nächstes Jahr noch verbessert werden
* Frage von Mai: können wir den Rest spenden?
  * prinzipiell ja, sobald wir halbwegs Geld auch reinbekommen haben
  * wir haben nicht so viele Veranstaltungen, bei denen man frische Sachen einkauft
  * für nächste Male vorher mit der Tafel schon kommunizieren
* HTWK wäre auch nächstes Mal wieder dabei, insgesamt sehr angenehme Kooperation

### 5.2 zukünftige Veranstaltungen

#### Erstifahrt Orga (Jil, Erik, Kevin)
* Planungstreffen Freitag 14 Uhr
* Merle wäre auch interessiert, mitzuhelfen
* brauchen noch interessierte Menschen, die mitfahren wollen

#### Der doppelte Questpressso (Erik, Nikita, Max)
* demnächst Finanzplan für nächsten GameJam

#### KIF-KoMa Passau 2025 (Pauline)
* sehr viele Arbeitskreise, von ernst bis spaßig
* Abschlussplenum bis 3 Uhr nachts, sehr spannender Austausch
* Beispiel Anwesenheitspflicht: Unis haben sehr verschiedene Ansichten, von "Studis müssen selbst wissen, wo sie hin wollen" bis "pädagogisch ist Anwesenheitspflicht schon gut"
* Pauline ist interessiert, wie das nächstes Semester umgesetzt werden kann

##### Hackspace verschoben auf November (Kevin) 
* 12.11.2025
* Kevin wollte bis zur Sitzung Raumantrag stellen

##### Spieleabend mit Alumni (Marlene)

## 6. E-Mails (Erik)

### 6.1 Anträge

* 25-07-09 Anfrage Reisezuschuss fürs Sommercamp Informatica Feminale 2025
  * (Pauline): Gehört zu Anträge, brauchen Beschlussfähigkeit 

### 6.2 Inhalt
* 25-06-30 Kooperationsanfrage Gewerkschaftsjugend
  * Goodies nehmen wir, aber welche Vorstellungsrunde haben wir für die?
  * Lovis antwortet
* 25-07-03 Altklausuren von "Machine Learning for Language Technologies"
  * Jil antwortet
* 25-07-08 Aktuelles FSRä-Kontaktdatenblatt
  * (Pauline): Daten haben sich nicht geändert -> Rückmeldung an Beth 
* 25-07-09 Neues Repository im Git
  * (Pauline): Git angelegt und E-Mail beantwortet  
