---
---

# Tagesordnung 06.01.2025

 Anwesend 
     Gew√§hlte Mitglieder: Pauline, Erik Thun, Kevin, Chloe, Florian
     Kooptierte Mitglieder: // 
     G√§ste: Career Service, Claudia Flach

 Die Sitzung ist nicht beschlussf√§hig
 Protokoll von Pauline
 Sitzungsleitung Erik Thun



## 0. G√§ste Career Service


* Ort: FKH und G√§nge 5.OG

* Studies und Firmen (Vernetzung) 
* Telegram Umfrage 
	* klassisches Format, gro√üe Firmenkontaktmesse, Almuni-Talk 
	* Zielsetzung Anfang April 
	* vor vorlesungsfreie (wie sinnvoll?) 
* zwei Dienstage (01.04 udn 07.04) jeweisl 10 Firmen 
* nachmittags 
	* 13:00 Uhr - 14:00 Uhr Vorstellung, 45 min Diskussion
	* 15:00 Uhr - 16:00 Uhr Diskussion
	* bis 17:00 Uhr

* Themenvorschl√§ge: 
	* Querness, Energiewirtschaft, Berufsperspektiven Theoretische Informatik, Digital Huamnites, KI und Ethik, Game Development, Cybersercurity, Medizininformatik und Bioinformatik, 

* Unterst√ºtzung Auf- und Abbau 
* es gibt Kaffee und Snacks 


* Timeline
	* Firmen in 3 Wochen 
	* FSR Ansprechpartner f√ºr jeweilige Daten  

## Info


## 1. Organisatorisches
 ggf. teilnehmende FSR-Interessierte in das Konzept Sitzung einf√ºhren
 TO-√úberarbeiten

 Vernetzung FMI-FSR f√ºr Planungstreffen zum Sommerfest eintragen
     httpswww.when2meet.com28339782-XtF1P


## 2. Gremien-Arbeit

#### Akkredetierung (Florian, Erik T.)


Verbesserung und Kirikpunktee, Begeheung 

###Kritik

 Allgemein
     * zu wenig Geld
     * warum sind die Studienzeiten so lange (v.A. Master Info)



* F√ºr den FSR
     internationale Studis - rein dt. Telegram
     FSR  Studi-einsch√§tzung der Module
* Bwertungsplatform f√ºr Module! 
     √úbersicht √ºber Auslandsaufenthaltsm√∂glichkeiten
     Haben wir  kommen wir an die erhobenen Statistiken bzgl. Exmatrikulationsgrund, Studiendauer etc.
     Was wissen wir eigentlich √ºber das SCADS.AI

### 2.1 Uni-weit

##### StuRa (Chloe, Pauline, Nikita)

 Struktur
     Satzungs√§nderung Quotierung der Doppelreferate und der Gesch√§ftsf√ºhrung
     Siskussion Wahlmodus f√ºr die studentischen Wahlen 2025

 Hochschulpolitik
     ABGELEHNT DSGVO Konforme Kommunikation
     ANGENOMMEN Zukunft der Webmail (Horde ist einfach shit.)

 Kultur
     Stellungnahme zu BSW Antrag im Leipziger Stadtrat

##### FakRat (Florian)

* SHK-Stellenbelegung, Finanzlage (27.01.2025) 

##### StuKo (Florian, Isidor (Jil), Erik T.(Marlene))


 Termin 21.01. 9 Uhr
* R√ºckfrage zu den DH-Moduls
	* DH-Person mitnehmen @Marlene? 
	* pack Prof. Burghardt mit ein slay queen -> oder Dialog DH Studienverlaufsplan mit Studis
 * NC Limitierung beantragen wegen Finanzlage

 Aktuelle TO
     Akkreditierung Informatik Studieng√§nge
     √Ñnderungen Module
     Diskussion Vorschlag Studierende zentrale Ausschreibung von BSc - und MSc-Abschlussarbeiten  
     Sonstiges


##### Pr√ºfungsausschuss [PA] (Florian)


###### Anwesenheitspflicht (Florian)
* Anwesenheitspflicht M.Sc. Data Science Seminar --> von Rahm gefordert 
* es gibt vor 3 Jahren Stellungnahme von Justiziarin, an sich in formen m√∂glich unsere Pr√ºfungsordnung (PO) gibt das nicht her 
* Bogan und Stadler Einsch√§tzung abgegeben, k√∂rperliche Anwesenheit kein Durchfallkriterien! 
	* Diskussion als Pr√ºfungsleistung keine Dauerhafte Anwesenheit (Vergleich m√ºndliche Schulnote) 

* Vorgehen: 

	* Rahmen Dialog f√ºr pers√∂nliche Gr√ºnde der Abwesenheit mehr gewichten, nicht in StuKo tragen, Ver√§nderung PO nicht gut
	* @Justiziarin Ausssage ins Git einpflegen f√ºr sp√§tere F√§lle 

###### Modul: Soziale Netzwerke (Erik Thun) 

* Modulanmeldung durch Lindemann ohne Best√§tigung vom Studi 
* Abmeldung war im Studienb√ºro nicht m√∂glich 
* geteilte Pr√ºfungsleistung? 

* Florian gehe mit Studi zusammen ins Studienb√ºro


### 2.2. FSR intern


#### Nachhaltigskeitsbeauftragung 

* eine Person f√ºr Verantwortung und Vernetzungstreffen 29.01.2025
	* R√ºckfrage in RocketChat 

##### Awareness (Pauline, Erik T.) 
* 27.01 Input zu Konzept und Beratungsstruktur
*  nun inhaltlich erarbeitet, eventuell Einkaufsliste noch Sachen hinzuf√ºgen
*  Verantwortung und Awarnes-Haltung gilt f√ºr ganzes FSR Team! 
*  jeweilige Ansprechperson von Events in Verantwortung 

## 3. Lehre und Studium
 Krankschreibungen --> Dokument 


VERTAGT 
 haben wir offizielle Empfehlung f√ºr Zweitsemestler Bachelor Info Ich (Jil) empfehle aktuell TI2 anstelle der SQ

## 4. FSR-intern

#### Finanzen VERTAGT 
 neuer Kooperationsvertrag Spieleabend mit Mathe

#### Evaluation der FSRarbeit (Erik Thun, Florian, Kevin) 
* Arbeit sichbar machen 
* Planung: M√§rz
* Umsetzung: April
 

##### Aufr√§umtage & Klausur (Marlene)

* Erster Aufr√§umtag ist am 24.01.
     Wir sind von 15 bis 19 Uhr am Arbeiten im und ums FSR-B√ºro und w√ºrden danach noch gemeinsam einen Trinken gehen. F√ºr alle die mithelfen geht das erste Getr√§nk auf den FSR üôÇ Damit das ganze halbwegs strukturiert abl√§uft, tragt bitte ein, an welcher Aufgabe ihr euch beteiligen wollt httpsyopad.eupAufr%C3%A4umtag_14-01-2025

Inhalt
- Aufr√§umen des FSR-B√ºros
    - Staubsauger & Putzzeug 
    - Entsorgen des K√ºhlschranks - Auto
    - Inventar & Einkaufsliste
        - ca. 5 Verteilerdosen (prim√§r f√ºr Hackspace)
        - 2 Mikrofone + XLR Kabel f√ºr Karaoke Abende und ModerationenAnsagen im FKH
        - USB-C Dockingstation f√ºr FSR B√ºro
        - 5 HDMI Kabel, die man (v.a. im Inforaum) verleihen kann
        - FSINF Spielekiste
- Aufr√§umen des Git
    - neue Struktur √ºberlegen
    - Vorhandenes Material umstrukturieren
    - veraltetes Material l√∂schen und L√ºcken notieren
    - anfangen, die L√ºcken zu f√ºllen
        - How-Tos
- Website 
    - inhalte Aktualisieren & evtl. aufsplitten
    - FSR-Arbeit review f√ºr die Studies + vllt. FSR Jahrbuch mit Arbeiten der Migliderinnen auf der Website

##### Treffensideen(wie bspw. Stammtisch) f√ºr den FSR-12mal pro Jahr
##### Neue Website (Kevin)

* Februar (online)
* inhaltlich Aktualisierung 


## 5. Veranstaltungen



##### Game Jam (Erik T, Nikita, Chloe) -- 31.03. - 10.04
 Erfolgreiche R√ºckmledung des ersten GameStudios
 darf der Unistream genutzt werden
 nutzung pc pools ()
 haben wir eine Kamera und ein mic
 gibt es interne Leute die sich in die Richtung besch√§fftigen

#### Sommerfest (Jil, Pauline, Martin, Erik T.) -- 

Kooperation
- Physik 
- HTWK

- Preisgestaltung 
- finazieller Rahmen 
- Vernetzung Mathe-Inforamtik am Dienstag-Mittwoch

##### Aufr√§umtag  (24.01)

 Finanzantrag 21,95 Euro (Pauline ) f√ºr Reinigungsger√§t
     httpswww.dm.deservicesservices-im-marktsapur-133588

### 5.2 zuk√ºnftige Veranstaltungen
##### FBL (FSR√§ Bierball Liga) - Kevin
##### Hackspace und Karaoke diese Semester noch - Kevin
##### Lasertag (Erik D) -- ..
##### Gewerkschaftsbund (Marlene, Florian)-- 13.01.
##### Puzzleabend (Jil) -- (27-31).01
##### Carrer Service (Florian, Marlene) -- XX.04
* sieh Gast und TO 0

##### HTWK (Kevin, Mai) -- ..


## 6. E-Mails (Erik, Florian, Felix) VERTRAGT 

 06.01.25 SHK Aufruf
 07.01.25 CHECK24 Austausch zu Kooperationsm√∂glichkeiten
 08.01.25 Career Service VA f√ºr Informatik-Studis
 08.01.25 Lange Nacht der Wissenschaften am 20. Juni 2025  Einladung zur Beteiligung
 09.01.25 Einladung zu Vorstellungsvortr√§gen - JProf W1 Analysis
 09.01.25 Veranstaltungen des Career Service im Januar
 09.01.25 Einladung zum Town Hall Meeting des Rektorats zur Strategie 2030 ‚Äì Diskutieren Sie mit!
 10.01.25 Frage zur Pr√ºfungsh√§ufung
## 7. Medien (NewsletterTelegram-EinzelpostInstagram) (MarleneAllePauline)

#### Instagram
 GameJam 
 Forschungsseminar Werbung DH (17.01.2025)


## 8. Sonstiges

# Anhang
## Mails

# Vertagte Themen
 Zeckzer (13 SHK Stellen)
 Zeckzer (Skript erstellen durch SHKs)
 Discord
 Moodle Kurs
 √úberarbeitung des Inhalts der Website