---
---

# Tagesordnung Mittwoch, 16.04.2025

* Anwesend: 
    * Gewählte Mitglieder: Erik T., Christian
    * Kooptierte Mitglieder: Mai
    * Gäste: Paula
    * Die Sitzung ist nicht beschlussfähig! 
* Protokoll von: Erik Thun
* Sitzungsleitung: Marlene


## Inhalt
*  1. Organisatorisches/Infos
*  2. Gremien-Arbeit
    *  2.1 Uni-weit
    *  2.2 FSR
*  3. Lehre und Studium
*  4. FSR-intern
*  5. Veranstaltungen
    *  5.1 vergangene Veranstaltungen (zur Evaluation)
    *  5.2 zukünftige Veranstaltungen
*  6. E-Mails
    * 6.1 Finanzierungsanträge
    * 6.2 Inhaltlich
    * 6.3 Newsletter
*  8. Sonstiges

## 1. Organisatorisches / Infos

## 2. Gremien-Arbeit

### 2.1 Uni-weit

* Online Vorlesungen

#### StuRa 

* aktuelle Entsendungen: 
    * Pauline (Erik T.)
    * Chloe (Isidor)
    * Nico (Nikita)
* Hinweis GeFü: Formular 26.11.2024 für Nikita fehlerhaft eingereicht, zudem Nico nicht mehr immatrikuliert
* @Chole Kommunikation mit Isidor? Nicht erreichbar und nicht im Plenum?!


* Hoschulpolitik
    * Positionierung zur Resolution „Antisemitismus und Israelfeindschaft an Schulen und Hochschulen entschieden
entgegentreten sowie den freien Diskursraum sichern“
    * Beschlusses „Meinungsfreiheit und freie Rede“

* Struktur
    * Diskussionsantrag: Datensicherheit und Konsequenzen

#### FakRat (Florian)
#### StuKo (Florian, Isidor (Jil), Erik T.(Marlene))
#### PA (Florian)
#### MINT-Konvent (Erik T) 

### 2.2 FSR

#### PC Pools 
#### Info-Saurus Sticker 
* Chloe?

#### Nachhaltigskeitsbeauftragung (komissarisch Kevin)

## 3. Lehre und Studium

Betriebs und Kommunikationssysteme/allgemeine Modulkritik 
* (Marlene) Gibt es einen "Schlachtplan" für diesen Fall? Ergibt es Sinn einen zu erstellen? der evtl. auch schon früher greift?
* Was ist der Plan? Wie lange wird das etwa dauern? Wie ist die Kommunikation mit den Studis geplant?
* Onlinestreaming der Vorlesung
* In erfahrung bringen, wie man eine solche Aufzeichnung realisiert
* wir antworten: "erstmal bitten und dann falls es dann probleme mit der einrichtung gibt, soll man bescheid sagen"

## 4. FSR-intern
* **Wahlen besprechen**
* Wird im Newsletter mit angeküdnigt, das man sich bei uns bei uns per Mail oder in der Sitzung melden kann (+ vllt. im Spieleabend)
* Announcement beim Spieleabend machen(Jil oder Pauline?)
* Angebot, dass sich Leute nur für ein halbes Jahr aufstellen lassen und dann andere Nachrücken könnten(?)
* Es wird festgehalten ein Telegram-, Insta- 
* Erwähnen das man nicht gewählt sein muss um beim FSR mitzuhelfen
* Formulare für die Wahlen organisieren und an die Mail schicken lassen
* Gruppe mit den potentiellen Mitgliedern erstellen
* Fakrat erwähnen
* Marlene macht Telegram 
* Pauline wird gefragt, ob Sie Instaannouncement macht
* Erik will ein neues Cuttermesser fürs Büro 

#### Finanzen

#### Evaluation der FSRarbeit (Erik Thun, Florian, Kevin) -- ca. 06.24

##### Aufräumtage & Klausur (Marlene) -- 05.25
* Das nächste mal ein Freitagabend im Mai
 
##### Neue Website (Kevin) -- fertig ca. 
* Mitglieder-Kachel sende ich euch die Tage, um den Reiter zu bauen

##### FSR Sprechzeiten

## 5. Veranstaltungen

### 5.1  vergangene Veranstaltungen (zur Evaluation)
**entsprechende Howto Dokumente dazu anlegen**

##### Lasertag (Erik D) -- 22.01.

##### Carrer Service (Florian, Marlene) -- 01.04.

##### Game Jam (Erik T, Nikita, Chloe) -- 31.03. - 10.04.
* Review

### 5.2 zukünftige Veranstaltungen

##### FBL (FSRä Bierball Liga) (Kevin) -- 25.04 großes Auftakttunier

##### Hackspace und Karaoke verschoben auf April/Mai (Kevin) 

##### Skat-Turnier (Jil) -- XX.04.

##### HTWK (Kevin, Mai) -- ??.??.

##### Spieleabend mit Alumni (Marlene)
* wurde so etwas schon mal versucht?
* Wer ist für den Linked-In Kanal der Uni Verantwortlich

#### Sommerfest (Jil, Pauline, Martin, Erik T.) -- ??
* 1. Planungstreffen (Protokoll: https://pad.reinlach.de/p/Sommerfest_2025_UL_Math_Inf_Phy_HTWK)
* Datum: 26.06.2025 (TBA)
* Ort: Freidenspark (TBA)
* Kooperationsvertrag in Bearbeitung
* nächstes Treffen 15.04. ab 14 Uhr

#### Erstifahrt Orga (Pauline, Jil, Erik, Kevin)

#### KIF (Mai?)
* ich habe keine Ahnung wie da der Orga-Aufwand ist, aber ich würde auf jeden Fall gern wissen ab wann man sich anmelden kann :3

## 6. E-Mails (Erik, Florian, Felix)

### 6.1 Anträge 

### 6.2 Inhalt
* 02-04-25 Universitäre Wahlen im Sommersemester 2025
* 02-04-25 77. StuTS - Anmeldung & Call for Papers offen!
* 02-04-25 Wahlausschreibungen für das Sommersemester 2025 (Rückmledung bis 25.04.!)
* 04-04-25 Ankündigung: Umfrage zur Evaluationskulturn (Rückmeldung bis 25.04.!) 
* 04-04-25 Information durch Prorektor Gläser zur Personalsituation
* 07-04-25 Studentische Wahlen 2025/26 // Student elections
* 08-04-25 Erinnerung: Rückmeldung zum MPFA bis 18. April
* 09-04-25 Informationen zur BAFA Förderungen für Energieaudits (vllt. Spam?)
* 09-04-25 Re: Newsletter des FSR-Informatik
* 10-04-25 Career Service VA für Informatik-Studis
* 14-04-25 Prüfung BKS, Fotografien und Widerspruch
* Florain anschreiben, wie man sich hier verhlät
* 14-04-25 Einladung: Call zum Koalitionsvertrag Mittwoch 18 Uhr

### 6.3 Newsletter
* 02-04-25 Kommende, kostenfreie Webinare für Students der Universität Leipzig (Abofalle?)
* 06-04-25 Offenes Plenum
* 07-04-25 Leipziger Science Slam 08.05.25
* 07-04-25 Prüfungsunfähigkeitsbescheinigung und Sensibilisierungsworkshops
* 09-04-25 27 Stipendien für Eure Studierenden | Bewerben bis 11. Mai
* 10-04-25 Queer in Math Day 2025 at MPI MiS Leipzig on June 11th
* 10-04-25 Bitte um Weiterleitung // Festivaljobs 2025 - SOUTHSIDE, DEICHBRAND, HIGHFIELD und Co.
* 10-04-25 Veranstaltung für den Telegram Newsletter
* 15-04-25 Fwd: SKILL 2025: Call for Paper ist online!

## 8. Sonstiges

# Anhang
## Mails
**für Protokoll**
