---
---

# Protokoll 07.04.2025

* Anwesend:
    * Gewählte Mitglieder: Nikita, Jil, Pauline, Martin, Kevin, Erik T.
    * Kooptierte Mitglieder: Marlene, Mai
    * Gäste: Merle (DH)
    * Die Sitzung ist beschlussfähig!
* Protokoll von: Martin
* Sitzungsleitung: Marlene


## 1. Organisatorisches / Infos
### Frist für Wahlvorschläge endet in 3 Wochen
* wir weisen in unserem Umfeld und bei Veranstaltungen explizit darauf hin

### Technik des FSR
* Bislang von Martin übernommen (mit Unterstützung von Niko und Florian die auch Rechte haben)
* Martin hat seine MA angemeldet und ist im nächsten FSR nicht mehr da
* Bis zum Wintersemester sollte idealerweise mind. eine weitere Person Rechte und das notwenige Wissen haben
* Hat jetzt schon wer interesse oder besprechen wir das erst in der Konstisitzung?

* Pauline, Mai, Nikita, Erik T. hätten Interesse


### Organisation von TODOs
* Nikita: gibt es TODOs unabhängig vom Protokoll aufgeschlüsselt?
    * Übersichtlichkeit ist aktuell nicht ausreichend gegeben
* Marlene: Obsidian kann mit einem Plugin TODO items aus Markdowns in Listen packen
    * Wenn Protokolle das richtige Format haben, würde das funktionieren
    * Marlene liest sich ein


## 2. Gremien-Arbeit

### 2.1 Uni-weit
* vertagt

### 2.2 FSR

#### PC Pools
* Jil: Es gibt noch kein Update

#### Info-Saurus Sticker
* keine Updates (Chloe nicht anwesend)

#### Nachhaltigskeitsbeauftragung (komissarisch Kevin)
* keine Updates


## 3. Lehre und Studium

### Betriebs und Kommunikationssysteme / allgemeine Modulkritik
* sehr hohe Durchfallquote in diesem Jahr
    * Abweichende Notation zwischen Lehrveranstaltungen und Klausur
    * Ein Themenbereich auf Englisch
    * 2/3 der Punkte reichten scheinbar für top 10%

* Sehr viele Anfragen haben Bogdan erreicht, welcher darum gebeten hat zu kommunizieren, dass das Thema angegangen wird und keine weiteren Mails gesendet werden sollen.
    * Das wurde von uns an die Studis kommuniziert
    * Wir warten auf Rückmeldung von Bogdan


* (Marlene) Gibt es einen "Schlachtplan" für diesen Fall? Ergibt es Sinn einen zu erstellen? 8der evtl. auch schon früher greift?
* Was ist der Plan? Wie lange wird das etwa dauern? Wie ist die Kommunikation mit den Studis geplant?
    * als Frage für Florian identifiziert

## 4. FSR-intern
* (Jil) Finanzantrag auf 50€ für einen Wasserkocher im Büro
    * alter Wasserkocher ist kaputt, hat aber einen Inventar-Sticker
        * Pauline fragt beim StuRa an wie sowas gehandhabt wird
    * mit 5/0/1 angenommen
    * Jil beschafft das
* (Jil) Finanzantrag auf 30€ für einen VGA auf HDMI Adapter
    * mit 6/0/0 angenommen
    * Martin beschafft das

#### Finanzen
##### Allgemeine Diskussion über Projektförderungen
* Es gab intern Unklarheiten zu Projektförderungen
    * Wir fördern explizit nicht nur Veranstaltungen mit fachlichem Informatik Bezug
    * Vernetzungs- und Kulturangebote die für unsere Studis relevant sind unterstützen wir gerne
    * Was wir nicht Fördern sind Events die:
        * nicht für alle unsere Studis zugänglich sind (z.B. interne Treffen von AGs)
        * keine für uns sinnvolle Zweckbindung haben (z.B. Backstage-Catering)
        * etc.
* Bei der Bewergung vn STUTS war das scheinbar nicht allen anwesenden klar
    * Marlene fragt nochmal, ob die einen konkreten Finanzantrag stellen wollen


#### Evaluation der FSRarbeit (Erik Thun, Florian, Kevin)
* Konzept bis März, Fertigstellung bis April
* wir sind spät dran und wollten das eigentlich nicht so kurz vor der Wahl machen

##### Aufräumtage & Klausur (Marlene)
* Das nächste mal ein Freitagabend im Mai

##### Neue Website (Kevin)
* Mitglieder-Kachel sende ich euch die Tage, um den Reiter zu bauen
* Zeitplan ist ungefähr Juni

##### FSR Sprechzeiten
* (Jil) wollen wir FSR Sprechzeiten? Wann? Wo? Wer?

* donnerstagvormittags im offenen Inforaum?
    * Niederschwelliger als Büro
* Erfahrungsbericht von Mathe ist dass es nicht so viel genutzt wird aber trotzdem gut gefunden wird
* Jil bietet an das alles zu organisieren und umzusetzen

## 5. Veranstaltungen
* (Jil) nächster Spieleabend am 15.04.
    * Raumantrag überschneidet sich mit StuRa, ist in Klärung

### 5.1 vergangene Veranstaltungen (zur Evaluation)
**entsprechende Howto Dokumente dazu anlegen**

##### Lasertag (Erik D) -- 22.01.

##### Carrer Service (Florian, Marlene) -- 01.04.
* (Marlene) wird es eine Nachbesprechung geben?

* Veranstaltung selbst gut angekommen und gut besucht
* Career Service war auch begeistert
* KPMG hat eine Vorlesung zum Thema IT-Sicherheit angeboten
    * wir haben kein Interesse das als FSR Veranstaltung anzubieten, kein Handlungsbedarf
    * prinzipiell leiten wir gern an die Lehrstühle weiter
        * Mehr praxisbezug ist immer gut
            * Siegmund als positivbeispiel genannt, wo das bereits so ist
* Wir wurden vor vollendete Tatsachen gestellt
    * Wir wünschen uns weniger consulting
    * To be fair, wir haben uns viel zu spät zurückgemeldet
* Marlene schreibt career service an, fragt Termin für eine Nachbesprechung an
* Jil: Florian hat sich bereits mit Career Service unterhalten

### 5.2 zukünftige Veranstaltungen

##### FBL (FSRä Bierball Liga) (Kevin) -- 25.04 großes Auftakttunier
* Orga in vollem Gang, Einladung an alle FSRä sobald Regeln stehen.
* Ort: Friedenspark

* clarification: nicht öffentlich: FSR & Friends

##### Hackspace und Karaoke verschoben auf April/Mai (Kevin)

##### Game Jam (Erik T, Nikita, Chloe) -- 31.03. - 10.04.
* Kommunikation mit Chloe wurde als Problematisch wahrgenommen
* Ausgaben sind niedriger als geplant ausgefallen, einige Zweckbindungen bei FSRä fallen weg

* Rückmeldung bislang super
    * 15 Spiele sind rausgekommen
    * niemand hat abgebrochen
    * Workshop angebote waren gut
    * weniger Teilnehmenden als erwarten
    * die nächsten Male kleiner
    * nächster GameJam vor Beginn nächstes Semester
        * Problematische überschneidung mit Erstiwochen?

#### Erstifahrt
* Pauline hat Lust und setzt sich mit Yasmin zusammen
    * Mathe hat das nämlich scheinbar schon anfang des Jahres gemacht

##### Skat-Turnier (Jil) -- XX.04.
* wo erfragt man nochmal ob der FKH frei ist?

##### HTWK (Kevin, Mai) -- ??.??.

##### Spieleabend mit Alumni (Marlene)
* wurde so etwas schon mal versucht?
* Wer ist für den Linked-In Kanal der Uni Verantwortilcih

#### Sommerfest (Jil, Pauline, Martin, Erik T.) -- ??
* 1. Planungstreffen
* Datum: 26.06.2025
* Ort: Freidenspark
* Kooperationsvertrag in Bearbeitung
* nächstes Treffen 2. Märzwoche

* Gaststättengewerbe + Grünflächenamt: Anträge wurden gestellt
* Rückmeldung der Stadt: nur eine Veranstaltung pro Monat im Friedenspark
    * wir können also nicht mehr im Juni machen
* Alternativen:
    * Richard-Wagner-Hain
    * HTWK
    * KW 27 (26.06. auf 03.07., demnach mit neuer Planung 1,5 Wochen bis Vorlesungsende)
* Pauline bittet um Stimmungsbild:
    * Es braucht clarification zu konkreten Örtlichkeiten und Auflagen
    * Prinzipiell sind wir dem Richard-Wagner-Hain gegenüber sehr offen

#### Bar Abend (Mai, Kevin)
* soweit auf alles organisisert

## 6. E-Mails (Erik, Florian, Felix)

### 6.1 Anträge
* 2025-03-27 Bitte um finanzielle Unterstützung des interdisziplinären Musikprojekts
    * Finanzbeschluss: 125€ für obenstehendes Musikprojekt
        * mit 4/1/1 angenommen
    * Pauline antwortet und fragt nach passender Zweckbindung

### 6.2 Inhalt
* 29-03-25 Veranstaltungs-Offensive Sommersemester 2025 für Alumnis?
    * Mai fand schade, dass geantwortet wurde, dass es nicht per se vorgesehen ist
        * Mai würde ihn trotzdem noch einladen (hat das auch schon mit Felix abgesprochen)
            * clarification ist nötig:
                * geschrieben wurde: wir wollen nur aktuelle studies
                * gemeint war: wir wollen nur Erstis
                * Mai würde nochmal zu anderen "regulären" Veranstaltungen wie Spieleabend einladen
                * expliziter Alumni Spieleabende?
                * Marlene antwortet
* 07-04-25 WICHTIG: Lehramtsvernetzung - Geldstreichungen und Lehramtsvollversammlung
    * Ansprechperson von uns: Marlene hat jemanden in ihrem Kreis den sie anfragen möchte
        * Alternativ: Erik T.
