---
---

# Protokoll 03.03.2025

* Anwesend:
    * Gewählte Mitglieder: Erik T., Felix, Jil, Kevin, Nikita, Martin
    * Kooptierte Mitglieder: Marlene, Mai
    * Gäste:
    * Die Sitzung ist beschlussfähig
* Protokoll von: Jil
* Sitzungsleitung: Marlene

## 1. Gremien-Arbeit

### 1.1 FSR

#### PC Pools
* Zwischstand?
    * bisher noch keine Rückmeldung

### 1.2 FakRat
* ist ausgefallen letzte Woche

#### Nachhaltigskeitsbeauftragung (komissarisch Kevin)

* 29.01.2025 Austausch --> Bericht
    * vertagt

## 2. Lehre und Studium

* Reminder, dass man sich Module schon anschauen kann durch Jil

#### Probleme in den DH Studiengängen

* DH Module: man kann Andreas Niekler (Statistik für DH) in die Sitzung einladen
* wenig DH Master Studis, aber viele von anderen Studiengängen schreiben sich in die Module ein
    * das führt zu Begründungsschwierigkeiten, warum die Module so groß sein sollen
* Rahm erlaubt Doppelanrechnungen in Bachelor und Master DS
* aktuell machen viele DH Bachelor Studis den DS Master
* Niekler möchte stärker auf Schreibweisen eingehen im Grundstudium DH
* Termin mit Niekler für die nächsten Wochen
   * Thematik fehlender Mathemodule
* FML: aktuell sehr mathematisch ohne mathematische Grundlagen, vielleicht weniger intensiv wenn nicht von Informatikern

#### Umfrage 

* Pflichtmodule: quantitative Umfragen (1-10) per Limesurvey
* Wahlpflichtmodule: eher beschreibende Antworten per taskcard (taskcard kann man leider micht konfigurieren, sodass nicht alle alles bearbeiten können)
* vor Absenden auf TG: wir füllen es alle aus, damit die Leute eine Vorstellung haben
* Marlene informiert sich, welche Plattformen man alternativ nutzen kann

## 3. FSR-intern

#### KiF
* Mai würde gerne mit auf die KiF, darf gerne mitfahren

#### fsinf-newsletter (Email)


#### Finanzen
* Finanzantrag auf 500€ für GameJam (s.u.): 6/0/0
* Finanzantrag auf 50€ für Master-Ersti-Veranstaltungen (s.u.): 6/0/0
* Finanzantrag auf 150€ für Personenförderung DataFest (s.u.): 6/0/0

#### Evaluation der FSRarbeit (Erik Thun, Florian, Kevin)
* Konzept bis März, Fertigstellung bis April
    * vertagt, da Florian und Kevin nicht anwesend

##### Aufräumtage & Klausur (Marlene)

##### Neue Website (Kevin)
* vertagt


## 4. Veranstaltungen

### 4.1  vergangene Veranstaltungen (zur Evaluation)
**entsprechende Howto Dokumente dazu anlegen**

##### Lasertag (Erik D) -- 22.01.
* vertagt, da Erik D nicht anwesend

### 4.2 zukünftige Veranstaltungen

##### FBL (FSRä Bierball Liga) (Kevin) -- XX.XX
* vertagt

##### Hackspace und Karaoke diese Semester noch (Kevin) XX.XX
* vertagt

##### Game Jam (Erik T, Nikita, Chloe) -- 31.03. - 10.04.
* 500€ Finanzantrag für GameJam - angepasst um Reisekosten mitzubedenken
  * Honorar + Reisekosten für eine haltende Person
  * Kooperationsverträge? Jil fragt Martin
  * Snacks mit drin
  * Anträge an andere Fakultäten / Unis sind gestellt, wurden schon mündlich zugesagt
* Zeitplan steht, Finanzierung bzgl eines Seminars noch offen
* Mai hofft, dass das späte Spieldating zu keinen Problemen führt für Leute ohne Vorkenntnisse
* Mai: klare Kommunikation, dass die Seminare nicht unbedingt für diesen GameJam, sondern allgemeine Infos für später und dass der Großteil Eigen-/Gruppenleistung ist

##### Einführungsveranstaltungen Master (Felix, Mai) -- XX.04.
* ein, zwei Veranstaltungen in der ersten, zweiten Vorlesungswoche, z.BB. Kneipentour
* Finanzantrag auf 50€

##### Career Service (Florian, Marlene) -- XX.04


##### Skat-Turnier (Jil) -- XX.04.


##### HTWK (Kevin, Mai) -- ??.??.

#### Sommerfest (Jil, Pauline, Martin, Erik T.) -- 26.06.
* 2. Planungstreffen voraussichtlich nächsten Montag


## 5. E-Mails (Erik, Florian, Felix)

### 5.1 Anträge
* 2025-01-27 DataFest
  * 50€ jeweils zur Personenunterstützung von drei Personen, Beschluss siehe oben

### 5.2 Inhalt
* 2025-02-20 Petition zu Studentenwerken
  * Jil teilt die Petition in den Verteiler

### 5.3 Newsletter
* pausiert

## 6. Sonstiges
* Yasmin wollte Feedback zu einer Nachricht der Agnu, die einen gemeinsamen Achtsamkeitsraum an der Uni gestalten wollen
   * wir finden das Konzept gut, insbesondere weil es keine dedizierten Ruheräume bisher gibt
   * Hygiene: es gibt Bedenken, wie die Sauberkeit des Equipments im Raum (Yogamatten, Kissen, Matratzen) gewährleistet werden soll
   * Sicherheit: es gibt Bedenken bezüglich der Sicherheit, ob dieser Raum komplett öffentlich zugänglich ist oder man irgendwie nur Studis reinlässt