---

---

# Protokoll 20.01.2025

* Anwesend: 
    * Gew√§hlte Mitglieder: Erik, Jil, Kevin, Martin
    * Kooptierte Mitglieder: Marlene
    * G√§ste: Beth (Referat FSR Kommunikation), Isidor
    * Die Sitzung ist nicht beschlussf√§hig
* Protokoll von: Jil
* Sitzungsleitung: Marlene

## 0. Besuch von Beth vom Referat f√ºr FSR Kommunikation

* netz@stura.uni-leipzig.de

### Aufgaben und Angebote des Referats:

* organisiert FSR-Vernetzungstreffen (alle 2-3 Monate, n√§chste Mail hoffentlich diesen Monat)
* verwaltet Leihliste des StuRa, falls sich Dinge √§ndern, Mail an sie
* Snacks f√ºr StuRa Sitzungen
* Seminare f√ºr FSR Einf√ºhrung, falls bei Neuwahlen Wissen verloren geht
* Aussprachen zwischen und in FSR√§
* Erstibeutel Organisation und Verteilung

### Erstibeutel

* Situation 2024: 
    * Uni kooperiert mit Verlag Kulturfalter und StuRa f√ºr Erstibeutel
    * Uni bestellt, Kulturfalter bestellt und managed Bef√ºllung, StuRa verteilt
    * letztes Jahr aufgefallen, dass die Beutel bei der Diakonie in Behindertenwerkst√§tten unter schlechten Arbeitsbedingungen und Tarifvertr√§gen bef√ºllt werden
    * letztes Jahr deswegen von bezahlten Studis bestellt
    * StuRa bestellt die Beutel per Beschluss nicht mehr √ºber 3. Arbeitsmarkt
* 2025
    * neue Vertr√§ge werden aktuell ausgehandelt, weil studentische Stellen teurer sind
    * was uns wichtig ist, gerne im Vernetzungstreffen ansprechen
    * f√ºr dieses Jahr ist alles schon ausgehandelt, erst ab n√§chstem Jahr relevant
* Idee des digitalen Erstibeutels: statt Unmengen von Papier, alles werbetechnisches oder informationstechnisches per QR Code abrufen
* Meinungen / Ideen zum Erstibeutel gerne an Beth

### Demo zu den Finanzierungsproblemen

* Ideen auch aus dem MINT Konvent
* unsere Geldsituation ist uns aktuell nicht bewusst
* n√§chste StuKo wird √ºber m√∂gliches Heruntersetzen der aufgenommenen Studierenden diskutiert
* m√∂glicherweise demn√§chst Gro√üaktion gegen Exzellenzstrategie etc.
* Telegram Gruppe zur Informationssammlung: Florian schon drin, eventuell zweite Person sobald wir mehr Infos haben
    * geteilte Daten sollen noch nicht an die √ñffentlichkeit re: Datenschutz

## 1. Organisatorisches

* ggf. teilnehmende FSR-Interessierte in das Konzept Sitzung einf√ºhren
* TO-√úberarbeiten
* Drucker slayt nicht mehr. Reparieren oder Ersetzten?
  * Punkt wurde am 14.01. von Chloe auf die TO gesetzt
  * Martin hat am 17.01. kein Problem gemerkt
  * Vorschlag von Martin: gemeinsames Troubleshooting irgendwann


## 2. Gremien-Arbeit


### 2.1 Uni-weit

##### StuRa (Chloe, Pauline, Nikita)
* n√§chstes Plenum 21.01.2025

##### FakRat (Florian)
* n√§chste Sitzung 27.01.2025

##### StuKo (Florian, Isidor (Jil), Erik T.(Marlene))
* Termin: 21.01. 9 Uhr
* Marlene f√ºr DH 

##### PA (Florian)
##### MINT-Konvent (Erik T) 
* Nachfrag zu Zahlen/Statistik @Florian ab 27.01.2025

### 2.2. FSR intern

#### Nachhaltigskeitsbeauftragung!

* eine Person f√ºr Verantwortung und Vernetzungstreffen 29.01.2025
    * keine der anwesenden Personen m√∂chte oder kann die Position f√ºllen

#### Awareness (Pauline, Erik T.) 
* 27.01 Input zu Konzept und Beratungsstruktur

## 3. Lehre und Studium
* Krankschreibungen 
* haben wir offizielle Empfehlung f√ºr Zweitsemestler Bachelor Info? Ich (Jil) empfehle aktuell TI2 anstelle der SQ
    * f√ºr SQ: Sprachmodule, KSK (Lehramtsmodul)

## 4. FSR-intern

#### Finanzen
* Finanzantr√§ge (alle von Martin):
    * 100‚Ç¨ - B√ºromaterial
    * 1500‚Ç¨ - Verpflegung f√ºr Spieleabende in Kooperation mit FSR Mathe und die Anschaffung neuer Spiele
        * neuer Kooperationsvertrag Spieleabend mit Mathe
    * 500‚Ç¨ - Verpflegung f√ºr Hackspaces
    * 30‚Ç¨ - Verteilerdosen f√ºr Hackspace und andere Veranstaltungen (besonders im FKH)
    * 250‚Ç¨ - 2 Mikrofone + XLR Kabel f√ºr Karaoke Abende und Moderationen/Ansagen f√ºr Veranstaltungen (besonders im FKH)
    * 80‚Ç¨ - USB-C Dockingstation f√ºr FSR B√ºro




#### Evaluation der FSRarbeit (Erik Thun, Florian, Kevin)
* Konzept bis M√§rz, Fertigstellung bis April 
* Bilder wenn m√∂glich nur im Intranet, aber nicht im Internet
* Erik hat ein Steckbriefkonzept mit
* m√∂chte es neutral halten
* √Ñmter, Events, was hat mir gefallen, Verbesserungsvorschl√§ge / f√ºr n√§chstes Jahr, irgendwas Pers√∂nliches, wie Lieblingsserie / -mensaessen / -dozent:in
* Vorschlag von Marlene: "Darauf freue ich mich n√§chstes Jahr" als Kategorie

##### Aufr√§umtage & Klausur (Marlene)

* Erster Aufr√§umtag ist am 24.01.
    * Wir sind von 15 bis 19 Uhr am Arbeiten im und ums FSR-B√ºro und w√ºrden danach noch gemeinsam einen Trinken gehen. F√ºr alle die mithelfen geht das erste Getr√§nk auf den FSR üôÇ Damit das ganze halbwegs strukturiert abl√§uft, tragt bitte im Pad ein, an welcher Aufgabe ihr euch beteiligen wollt

* Inhalt:
    * Aufr√§umen des FSR-B√ºros
        * Staubsauger & Putzzeug? 
        * Entsorgen des K√ºhlschranks -> Auto?
        * Inventar & Einkaufsliste
            * 5 HDMI Kabel, die man (v.a. im Inforaum) verleihen kann
            * FSINF Spielekiste?
    * Aufr√§umen des Git
        * neue Struktur √ºberlegen
        * Vorhandenes Material umstrukturieren
        * veraltetes Material l√∂schen und L√ºcken notieren
        * anfangen, die L√ºcken zu f√ºllen
            * How-Tos
    * Website 
        * inhalte Aktualisieren & evtl. aufsplitten
        * FSR-Arbeit review f√ºr die Studies + vllt. FSR Jahrbuch mit Arbeiten der Miglider*innen auf der Website?

##### Treffensideen(wie bspw. Stammtisch) f√ºr den FSR-1/2mal pro Jahr
##### Neue Website (Kevin)

## 5. Veranstaltungen

* Marlene schl√§gt vor, Kalendersystem zu benutzen, um alle Events eintragen und verwalten zu k√∂nnen
* geht anscheinend auch √ºber horde, wird sich am Freitag von Marlene angeguckt

### 5.1  vergangene Veranstaltungen evaluieren

##### Weihnachtsvorlesung (Mai, Erik T, Jil, Florian) -- 12.12.

##### Karaokeabend (Kevin, Pauline) -- 13.12.

* Organisation h√§tte besser laufen k√∂nnen
* Kevin hatte weniger Zeit als erwartet, Mikrofone haben nicht funktioniert
* Sound im FKH sehr gut, man kann einfach Mikrofone anschlie√üen
* f√ºr das n√§chste Mal gibt es mehr Wissen, wie man es macht
* es kam sehr gut bei den Studis an (60-70 Leute), gerne wieder
* n√§chster Karaoke-Abend Ende Februar angedacht
* Kevin schreibt How-To f√ºr Technik etc im Git

##### Powerpoint (Mai, Erik T.) -- 08.01.

* Finanzantrag von ~40‚Ç¨ f√ºr Snacks? - noch offen
* Feedback:
    * es waren rund 36 Leute da, auch von der HTWK
    * recht gute Stimmung
    * es wurde nach Wiederholung gefragt, auch von Mathe
    * f√ºr n√§chstes Mal Pointer/Presenter, Konzept und Ablauf etwas konkretisieren
    * neue/zus√§tzliche Orga Person, wenn Bedarf an Fortf√ºhrung - Mathe hat angeboten, mitzumachen
    * fremde Person auf der Veranstaltung, was tun?
        * studentische Veranstaltung, wenn die Person unangenehm wird und kein Studi / Bekannter eines Studis ist, kann man sie wegschicken

##### Gewerkschaftsbund (Marlene, Florian)-- 13.01.

* kam gut an, angenehme Atmosph√§re
* Angebot einer Person, lokale Unternehmen vorzustellen und zu vergleichen
* etwa 25 Personen anwesend, Gewerkschaftsleute waren positiv √ºberrascht

### 5.2 zuk√ºnftige Veranstaltungen
#### Aufr√§umtag  (24.01)
* Finanzantag 21.95 Euro (Pauline) f√ºr Reinigungsger√§t

#### FBL (FSR√§ Bierball Liga) - Kevin
* erstes Freundschaftsspiel zwischen Geo und Info
#### Hackspace und Karaoke dieses Semester noch - Kevin
* Kevin m√∂chte selbst was vorstellen
#### Lasertag (Erik D) -- 22.01.
#### Puzzleabend (Jil) -- 29.01.
* Raum ist gebucht
* Antrag von Jil auf 50‚Ç¨ f√ºr Snacks und Getr√§nke 

#### Game Jam (Erik T, Nikita, Chloe) -- 31.03. - 10.04
* Anam ist auch dabei :D
* darf der Unistream genutzt werden, sodass Studis anderer Unis zugucken k√∂nnen?
    * fragen, ob Maletti wei√ü, wen man fragen kann
* kann man PC Pools nutzen?
    * vermutlich ja, mit Fabian Heusel absprechen

#### Carrer Service (Florian, Marlene) -- XX.04
#### HTWK (Kevin, Mai) -- ??.??.
#### Sommerfest (Jil, Pauline, Martin, Erik T.) -- ??
* erstes Treffen war Dienstag
    * wir wollen tendenziell unser Budget erh√∂hen
    * Friedenspark scheint beste Location zu sein
    * wir fragen Physik und HTWK Info 
    * R√ºckmeldung HTWK:
        * ist dabei und w√ºrde uns finanziell und announcementtechnisch unterst√ºtzen
        * wir brauchen eine Orga gruppe
        * termin f√ºr erstes Orgatreffen abstimmen
* n√§chstes Treffen Anfang Februar
* Update zu Kooperation

#### Stuts (Studentische Tagung f√ºr Sprachen)
* Marlene bietet an, falls Interesse an NLP / Formalen Sprachen besteht, k√∂nnen Leute aus der DH Vortr√§ge, Talks etc. halten
* Marlene w√ºrde es auch auf unseren Kan√§len bewerben

## 6. E-Mails (Erik, Florian, Felix)


## 7. Medien (Newsletter/Telegram-Einzelpost/Instagram) (Marlene/Alle/Pauline)

* 08.01.25 Lange Nacht der Wissenschaften am 20. Juni 2025 // Einladung zur Beteiligung
    * bei StuKo fragen, ob das auch an Studis gerichtet ist
* 09.01.25 Einladung zum Town Hall Meeting des Rektorats zur Strategie 2030 ‚Äì Diskutieren Sie mit!
* 13.01.25 Queeres Leben am Hochschulcampus & danach / Erste deutschlandweite Campusumfrage f√ºr Vielfalt - Mit der Bitte um Unterst√ºtzung (Newsletter)
* 17.01.25 Kursank√ºndigungen: Einf√ºhrungskurs rund um klinische Forschung am 20.-21. Februar 2025 (Newsletter)


#### Instagram
* GameJam 



## 8. Sonstiges

# Anhang
## Mails

# Vertagte Themen
* Zeckzer (13 SHK Stellen)
* Zeckzer (Skript erstellen durch SHKs)
* Discord
* Moodle Kurs
* √úberarbeitung des Inhalts der Website