

---
---

# Protokoll Donnerstag, 28.08.2025 um 11:00 Uhr
* Anwesend: 5
    * Gewählte Mitglieder: Pauline, Nikita
    * Kooptierte Mitglieder: Mai
    * Gäste: Paula, Lovis
    * Die Sitzung ist nicht beschlussfähig! 

* Protokoll von: Nikita
* Sitzungsleitung: Paula

## 1. Organisatorisches / Infos

## 2. Gremien-Arbeit
### 2.1 Uni-weit
#### StuRa (Pauline (Erik), Nikita (Chloe), Konrad (Isidor))
* wurde vertagt, auch unser Finanzantrag ist noch nicht durch

#### FakRat (Florian, Felix) (nächster Termin: ? )

#### StuKo (Florian (Christian), Isidor (Jil), Erik T. (Marlene)) (unregelmäßig)
* 25-08-20  Moduländerungen
  * hier die E-Mail die ich schreiben will(bitte das aus den Protokoll löschen) ich möchte bis diesen Donnerstagabend bitte eine Rückmeldung dazu von euch haben, vorallem den StuKomitgliedern(auch den neuen): [Link]
  * Ich hab die mal an alle geforwarded, falls jemand noch Ankermungen dazu habt dann leitet die gerne in die entsprechende Disskusionsgruppe im Rocketchat weiter
	  * Lovis und Paula schauen sich bis heute Abend genauer an und schreiben Erik
	  * warum ist Lindemann so ein pisser???, das mal noch in nett formuliert an Erik
	  * die Modulanmeldungen bei Lindemann sind schon schwer genug und sorgen jedes mal für Probleme, warum noch schwerer machen?
#### PA (Florian) (unregelmäßig)

#### MINT-Konvent (Erik T)
* wir brauchen immer noch eine Vertretung
	* Mal in Rocketchat nachfragen - Nikita setzt sich Hut auf

#### SHK-Ausschuss (Studentische Hilfs Kräfte)
* brauchen auch ne Entsendung
	* bisher Jil (nachfragen ob er weiter machen will) - Paula fragt nach 
* eventuell Vertretung bestimmen 


### 2.2 FSR
#### Treffen der Nachhaltigkeitsbeauftragten der FSRä (Karl)

#### Vernetzung FSRä

## 3. Lehre und Studium

##### Einstellungsverfahren Zeckzer (Pauline)

##### Lindemann (Florian und Kevin)
* Es wird in einen Treffen zwischen Prüfungsausschuss, Studiendekan und sonstigen höheren Ämtern an einer Lösung gearbeitet [vertagt]

##### Awareness-E-Mails (Marlene)
* Deadline wird auf Ende September verschoben
* Marlene hat erst ab Anfang/Mitte September Zeit

## 4. FSR-intern
* Sticker
  * (Erik): Bitte sagt, welches Design ihr haben wollt oder falls iher nochmal was anderes haben wollt, ich bestells dann [vertagt]
  * zustimmung zu den designs außer der Windows sticker
	* Umfrage in rocketchat und bis 02.09. auswerten - Nikita
* Buttonmaschine + Buttons für GameJam + Erstibeutel 109€ : [Link]
	* wird nochmal als offzielle email angefragt

* es fehlen noch Leute für unsere Awarenessgruppe [vertagt]
	* eine oder mehrere Personen die sich mit awarness genauer auskennen

### Finanzen

* 350€ für Verpflegung, Druck und sonstiges für GameJam [vertagt]
	* nochmal aufschlüsseln 

#### Layout unserer Anträge 

* Vorschlag im RocketChat. "AGBs" anpassen, also unsere selbstgegeben Regeln zur Föderung
	* in die website mit einpflegen

#### Anträge:


##### Evaluation der FSRarbeit (Erik Thun, Kevin) -- Semesterferien

##### Aufräumtage & Klausur (Marlene) 

##### Neue Website (Kevin, Karl) -- bis August erster Pitch
* beide nicht anwesend [vertagt]

#### Telegram (???)
* aufräum arbeit und gruppen zusammenführen (Dh gruppen)
* wird iwann mal gemacht
* personen zuständigkeit pro gruppe

## 5. Veranstaltungen
### 5.1 vergangene Veranstaltungen (zur Evaluation)
**entsprechende Howto Dokumente dazu anlegen**

##### FBL (FSRä Bierball Liga) (Kevin)
* @Kevin erstellt HowTo Dokument
	* sollten ihm mal ne deadline setzen
* ggf nächstes Turnier in vorlesungsfreier Zeit 

#### Sommerfest (Jil, Pauline, Martin, Erik T.) -- 26.06.2025 im Richard-Wagner-Hain
* Statt HowTo gerne einfach Protokoll vom Auswertungstreffen mal ins Git laden
	* existiert bereits, muss noch überarbeitet und hochgeladen werden


### 5.2 zukünftige Veranstaltungen

#### Erstifahrt Orga (Jil, Erik, Kevin, Paula, Nikita, Lovis, Mai)
* Orgapad:
  * [Link]
  * nächstes Treffen in 2/3 Wochen: [Link]
  * Wir brauchen noch 2 Leute
  * **Rückmeldung bei der Unterkunft bis 03.09.** (Greifenstein it is)
  * (Pauline): Antrag auf teilAuto noch nicht Bestätigt von NaMo
  * (Pauline): Antrag HFFS gestellt
    * Nikita und Jil gehen zum HHA am 12.08
    * Muss nur noch im Stura beschlossen werden

#### Erstiwoche Orga (???)
* Die Hochschulgruppe 'Leipzig Esports' (hauptsächlich an der HTWK veortet soweit ich weiß) wollen uns während der Erstiwoche bei Veranstaltungen mti einer 'Gaming Station' unterstützen ~~
* sie können uns mit mehreren switches, pcs unterstzützen
* sie fordern einen social media post
* brauchen von uns 1 oder 2 feste termine wann die veranstaltung sein soll
	* müssen wir noch festlegen
* beamer und bildschrime währen cool vor ort zu haben
* sie würden sich bei erstibeuteln mit beteiligen --- Mai antwortet
	* flyer, sticker, extras
	* stückzahl? 200

* **Zu planende Veranstaltungen:**
  * 4x Erstiführung + gemeinsames Mensen (iwann vom 06.10.-10.10., nach ner einführungs Vorlesung)
    * ich hatte das noch vom letzten Jahr für den Ablauf: [Link] (im Git gibts auch noch einige Dokumente dazu)
  * Erstispieleabend (**15.09** (15.09.-26.09.))
  * Vorstellung in den Vorkursen (**15.09.** (15.09.-26.09))
  * Wandern am See (06.10-10.10.)
  * Radtour (06.10.-10.10.)
  * Vorstellung in den ersten großen Vorlesungen (13.10.-17.10.)
  * Kneipentouren/Barabende (vllt. in Kooperation mit der HTWK?) (29.09.-12.10.)
    * (Erik): Ich weiß es gab irgendwo mal einen Gruppe mit Menschen, die das Organiseren/Helfen, hat die noch jemand?
    * Vorher bars anfragen, schauen das sich nicht überschneidet mit anderen gruppen
  * Spätitour (**08.10.** 06.10.-17.10.)
  * Lasertag (20.10.-29.10.)
  * Kanufahren (06.10-17.10.)
  * Hackspace (??.10.)
  * Spieleabend (regulär)
	  * davor werwolf runde draußen
  * Lanparty(Lanparty direkt an den Rechnern im Infopool zu machen wird schwierig, weil Fabian Heusel ist sehr ausgelastet)? (???)
  * Informatik und Nachhaltigkeit Vortrag - Pauline (???)
  * **Nicht mit sachen überschneiden die von uni veranstaltet werden**
	  * Moduleinschreibeungshilfe von Uni organisiert (**25.09. 18:00-19:00**)
	  * Partys (**18.10.; 19.10.**)
* **lustige Orgasachen:**
  * vllt. etwas Werbung für uns, wie Posts, Plakate etc. organiseren
  * Ersitbeutel
  * Metroeinkauf (Erik, ???)
    * Wir würden vom GameJam am 18.09. einkaufen gehen, vllt. kann man das ja verbinden
  * **Finanzanträge bis Mitte September Fertig haben**
  * Kooperationen mit vllt. Sterni etc. anfragen
* gerne vllt. mal einen seperaten Termin für die komplette Orga ausmachen? + vllt. zusammen mit einer Klausur
	* When2meet für alles wichtige -nikita oragnisiert 

#### Der doppele Questpressso (Erik, Nikita, Max)
* [Link]
* bei Interesse gerne bescheid geben, damit ich die Person zum Git hinzufügen kann
* Protokolle unter Orga -> 2025 WiSe -> Protokolle
* Antrag: 350€ für Verpflegung, Druck und sonstiges
	* nochmal unterteilen

##### Spieleabend mit Alumni (Marlene) -- 07.11 ab 18:00 Uhr

##### Hackspace (Kevin) -- 12.11.2025 
* Kevin wollte bis zur Sitzung Raumantrag stellen 
* Pauline kümmert sich

##### Skat-Turnier (Jil, Karl) -- XX.11.

##### Weihnachtsfeier  08.12.-19.12.2025 geplant
*	Tag festlegen, mit Mathe kommunizieren wann deren Veranstaltung sein wird
*	Prof. vorschläge (wenn möglich DH):
	*	Burkhardt (Jil schreibt E-Mail)
	*	Maletti
	*	Wieseke
	*	Baumann
	*	Lutz
	*	...
*	Raumantrag (iwann mal machen(vllt oktober))
*	Verpflegungsplan (alk, snacks) anlegen
*	Alkohol erwärmer von mathe ausleihen
* Termin + Person festmachen


## 6. E-Mails (Erik)

### 6.1 Anträge


### 6.2 Inhalt
* 25-08-09 Kostenbeteiligung Sommerfest
  * Frist bis 15.09.
  * 422,44€
* 25-08-19 Projektabfrage bei den FSRä (Gremienmodul)
  * Frist bis 15.10.
  * sehr sinnvoll auszufüllen, GameJam kann erwähnt werden, Eingliederung von erstis, allgemein events
  * gesammelt beantworten
* 25-08-22 Beteiligung der LHG Leipzig an den Erstibeuteln
	* klingt politisch, bestimmen wir nicht zu dritt (sind dagegen (FDP))
* 25-08-25 Uni kürzt - wir reagieren! Einladung zum Aufbau eines Bündnis gegen die Kürzungen
  * Termin 09.09.25 17 Uhr
  * wahrscheinlich kein newsletter bis dahin, kommt gerne als fsr
* 25-08-25 Fwd: Fwd: Das Helle für alle: Paulaner Münchner Hell für eure Fachschafts-Events!
	* 48 kästen ist extremst viel... [vertagt]

### 6.3 Newsletter


(Vorschlag von Marlene: [X] = nicht im Newsletter, [O] im Newsletter)
(Feedback ist willkommen!)

## Sonstiges
* standardisierte Antworten für manche Emails vorschreiben und im git ablegen (z.b. wie ist der Master in Leipzig)

