---
---

# Tagesordnung Montag, 19.05.2025 um 13:00 Uhr

* Anwesend: 
    * Gewählte Mitglieder: Pauline, Erik T., Martin, Nikita, Florian
    * Kooptierte Mitglieder: Mai, Marlene
    * Gäste: Merle
    * Die Sitzung ist nicht beschlussfähig! 
* Protokoll von: Nikita
* Sitzungsleitung: Pauline


## Inhalt
*  1. Organisatorisches/Infos
*  2. Gremien-Arbeit
    *  2.1 Uni-weit
    *  2.2 FSR
*  3. Lehre und Studium
*  4. FSR-intern
*  5. Veranstaltungen
    *  5.1 vergangene Veranstaltungen (zur Evaluation)
    *  5.2 zukünftige Veranstaltungen
*  6. E-Mails
    * 6.1 Finanzierungsanträge
    * 6.2 Inhaltlich
    * 6.3 Newsletter
*  8. Sonstiges


## 1. Organisatorisches / Infos

* Rücktritt Florian? Kommt dann Erik Daas? Wer dann danach?

	* Pauline bringt in erfahrung, ob jemand nachrücken kann?
	* bei 10 leuten braucht man noch immer 6 anwesende
	* Erik Daas hat kein interesse nachzurücken


## 2. Gremien-Arbeit


### 2.1 Uni-weit

#### StuRa ( Pauline(Erik), Nikita (Chloe), Konrad (Isidor) )

	* Stura arbeit sehr toxisch und stressig
	* nächste Sitzung: 27.05.2025

#### FakRat (Florian, Felix) (nächster Termin: 19.05.)

#### StuKo (Florian (Christian), Isidor (Jil), Erik T. (Marlene)) (unregelmäßig)
#### PA (Florian) (unregelmäßig)
#### MINT-Konvent (Erik T)
* nächste Sitzung: 03.06.2025

### 2.2 FSR


## 3. Lehre und Studium

##### Offener Inforaum (Jil)
* keine änderung
* aktuelle Finanzierung läuft zum Oktober aus
* Maletti ist optimistisch, dass zumindest das Wintersemester auch noch über die Fakultät funktionieren kann, er erfragt das im Dekanat und setzt sich dafür ein
* ab April müsste es dann aber anders finanziert werden, z.B. über ein Projekt oder über eine Stiftung etc
* als nächstes wird Sven Hofmann angefragt, ob er es als Projekt anmelden kann bzw jemanden kennt, der das als Projekt verwalten möchte 
* sonst hatte er noch das Studentenwerk als Träger vorgeschlagen, was aber aktuell unrealistisch ist


## 4. FSR-intern

### Instagram

* Leitfaden: https://git.fsinf.informatik.uni-leipzig.de/fsinf/wiki/-/blob/main/intern/socialmedia/Social-Media.md
* von Mai und Erik T. erarbeitet
* Template über figma
* bei interesse gibt Erik T. zugang zu Figma template

### Finanzen

* (Pauline) Vorlage: Antrag auf Projektföderung
	* Pauline möchte vorgang für Projektförderung streamlinen 
    * Beispiel: https://www.sozphil.uni-leipzig.de/fileadmin/Fakult%C3%A4t_SozPhil/Institut_f%C3%BCr_Kulturwissenschaften/Dateien/Fachschaft/aktuell_antrag_auf_projektfoerderung_beim_fsr_kuwi.pdf
    * Feedback: individuelle Föderung Vermerk 50 Euro und Wissensweitergabe (pro jahr oder Semester/ hinweis auf nöteigen wissenstransfer), Maximalföderung? genug voraluf, für mögliche änderung Fristen und Rückmeldezeiten, Logo Pflicht (macht Stura auch), [was wir tendenziell fördern - Diskussion: Projekte bei denen unsere studierendenschaft teil der Zielgruppe ist]
    * wir wollen studis förder, es scheinen aber immer nur die selben darauf zurückzugreifen
    * ideen sammlung wie wir alle studis erreichen:
    	* auf Website ausschreiben, ist bereits im newsletter
    	* Anmerkung: vllt wollen auch nur diese gleichen dieses angebot nutzen?
* Haushaltsplan(alles Empfehlungen) idee:	[wofür haushaltsplan?: um diesen auf Website zu setzten um interessenten einen einblick zu geben]
	* 50€ Förderung pro Person pro Jahr
    * Wir haben in 2024 von 2 von 3 Raten beansprucht
    * Projekte 3ter 500€ in einem Haushaltsjahr (2024 gaben wir 450€ für Projekte 3er aus) 
    * maximal Förderung pro Projekt 100€
   	* KIF ist keine keine individuelle Förderung, sondern Vernetzung (KIF wird aus den 500€ ausgeklammert, wir würden insgesamt "bauchgefühl"€ fördern) 
    * in weiteren Sitzungen mehr ausarbeiten
    * Marlene überarbeitet Block "Service" und ergänzt Finanzierung


### Wahlen (ab 24.05 aktiv besprechen)
* fyi: Bekanntmachung am 23.05
    * Pauline stellt Kontaktdaten her, Kommunikation ob Telegram Gruppe erstellen
    * Pauline holt Kontaktdaten von allen Kandidierenden sobald diese einsehbar sind, sendet Pauline diese an Erik
    * Erik gestaltet Plakat

##### Evaluation der FSRarbeit (Erik Thun, Kevin) -- ca. 06.24
* vertagt 
##### Aufräumtage & Klausur (Marlene) -- 05.25

##### Neue Website (Kevin) -- fertig ca. 
* vertagt (da nicht anwesend)

#### Telegram
* Aufteilung der Chats -> überall sollte jemand drin sein 
* wer kann Linktree bearbeiten -> Yasmin, Yasmin gibt die alleinige Kontrolle bestimmt gerne ab
	* linktree vllt ablösen durch verweis auf website
	* webiste könnte gecrawled werden
	* linktree kann auch gerawled werden, wurde es aber eigentlich in den letzten Jahren nicht, normalerweise erscheinen bot's nur in den ersti Gruppen, da die extra öffentlich sind
	* vor website vllt captcha? 
	* linktree auf website einbinden, da mehrere kursieren, es nicht einsehbar ist welcher der "richtige" ist
	* genaue lösung wird vertagt
	
* müssen wir in allen telegram gruppen sein? -> Ja da so fragen beantwortet werden können, damit bevor Lindemann Probleme auftreten diese während des Semesters dokumentiert werden können
* Florian ist meist in Gruppen beigetreten sobald von ersten Problemen berichtet wurde, immer in ersti Gruppen
* vllt sollten wir als FSr alle Gruppen administrieren, auch wenn dies schwierig werden könnte... 
* offenen kommunikation in welchen Gruppen FSR mitglieder sind, damit ansprechsorte bekannt sind	-> vllt brauchen wir keinen extra kommunikations kanal da wir alles per mail erreichbar sind
* genauere Problem lösung wird vertagt
* Florian möchte langsam ansprech rolle in telegram abgeben, fragt auf was er hinweisen soll 	-> es ist in Planung einen telegram Account zu erstellen den alle fsr mitglieder bedienen können


#### E-Mail verteiler
* es kümmert sich "nur" Erik T. im Moment, es werden emails nicht genug beantwortet
* vorschlag, Erik T. übernimmt "nur" moderation, alle E-mails die Antwort benötigen werden in Sitzung beantwortet 
* beschluss: in sitzung werden alle mails seit der vergangenen sitzung beantwortet
* mögliche automatische antwort das E-mails innerhalb der nächsten 7 tage beantwortet werden, damit schreibende wissen wann sie antwort erhalten


## 5. Veranstaltungen

### 5.1  vergangene Veranstaltungen (zur Evaluation)
**entsprechende Howto Dokumente dazu anlegen**

##### FBL (FSRä Bierball Liga) (Kevin) -- 25.04 großes Auftakttunier
* wie gehts weiter? :D 
* vertagt

### 5.2 zukünftige Veranstaltungen

#### Karaoke 22.05. (Pauline)
* Wer nimmt vom FSR teil und kann vielleicht bei moderation unterstützen? -Da Pauline eigentlich garnicht kann
* Pauline fragt in Rocketchat nach


#### Sommerfest (Jil, Pauline, Martin, Erik T.) -- 26.06.2025 im Richard-Wagner-Hain 
* Planungsmeeting (PM) 
    * Protokoll: https://pad.reinlach.de/p/Sommerfest_2025_UL_Math_Inf_Phy_HTWK)
    * LINKS https://docs.google.com/document/d/18pfCPnJm_CcNSRYpkGiSHZ-eD24r2LysAN3rmH0qbBM/edit?usp=sharing

* **NEWS**

* Nächstes Planungstreffen am 15.05.2025 17 Uhr im Ziegen-Leder-Saal (im 2 Wochenrythmus)
* Aufgabenteilung über Teilnahme am PM hinweg nötig, Unterstützung in Umsetzung (Schichtplan, Logistik und Verantwortung)
* können wir noch durch andere unterstützt werden?
* Abfrage wer alles mit aushilft + eintragen auf den Schichtplan: https://docs.google.com/spreadsheets/d/1RWfGNe0Ln_qLATj-A0_MC39WfH9XJTOTxJLeiS7Ca7s/edit?gid=0#gid=0
* Sponsoringideen?
* Eintragen unserer Aufgabenbereiche in die Checkliste
	* !!!Tragt euch in die Unterstützung ein!!!

#### Erstifahrt Orga (Jil, Erik, Kevin)
* Pauline unterstützt Finanzantrag
* wir brauchen baldigst Finanzplan
* !!! an alle schaut mal ob ihr kappas habt !!!

#### Der doppetle Questpressso (Erik, Nikita, Max )
* https://github.com/Questpresso/Questpresso
* bei Interesse gerne bescheid geben and erik T., damit ich die Person zum Git hinzufügen kann, da privates Git
* Protokolle unter Orga -> 2025 WiSe -> Protokolle

#### KIF (Erik, ?Pauline?)
* Zeitraum: 18.06.-22.06.
* Ort: Passau

##### Hackspace verschoben auf April/Mai (Kevin) 
* vertagt

##### Skat-Turnier (Jil) -- XX.04.
* vertagt

##### Spieleabend mit Alumni (Marlene)
* sollte ne extra Veranstaltung sein
* wann würden wir das gerne machen? (erste November Woche freitag (07.10.2025))


## 6. E-Mails (Erik, Felix?)

### 6.1 Anträge

### 6.2 Inhalt
14-05-25 Gitlab Zugang -> weiterleiten an Fabian Heusel
16-04-25 Anrechnung Seminarmodul -> weiterleiten an Studienbüro (weil es kein typisches Seminarmodul ist, wird es im almaweb wahrscheinlich einfach direkt in ergänzungsbereich geschoben, Stuidenbüro sollte das schnell fixen können)
Erasmus E-Mail: auch an Studienbüro wenden (kann teilweise Monate dauern, in email auf Dringlichkeit beharren und diese untermauer, klappt all dies nicht das ganz an Prof. Burghardt (nach einer woche erst eskalieren)
* um alle kümmert sich Marlene

### 6.3 Newsletter


## 8. Sonstiges
* warum kann man nicht von FSR E-Mail Mails senden? -> Marlene wird dies ändern so das als fsinf geantwortet werden kann (automatische löschung von "sofort" auf "3 Monate" ändern)
* Isidor Entsendung Stura, wird unterstützt wenn er Anträge einbringen will 

##### Awareness-E-Mails
* First Draft : https://speicherwolke.uni-leipzig.de/index.php/s/PoRnbPqNFpzpEge 
	* das ganze ist ein first draft und braucht noch zeit (wenn mölich einen Monat), das ziel des Schreibens ist es "unpolitische" Menschen an die Themen heranzuführen mit "nicht einschüchternder" Sprach -> (für Personen die ihr handeln wenig überdenken ohne sie in eine Abwehr Handlung zu bringen)
* Da ich nicht nur Stichpunkte sondern auch Ton / Beispiele für ziemlich wichtig halte, habe ich alles, was mir eingefallen ist, schon mal ausformuliert, damit wir eine Diskussionsgrundlage haben
* es werden noch betroffene Personen konsultiert 


* mail vom 14.05. "Aufruf zur Kundgebung: Misogynie & Machtgefälle in der Forschung und Lehre – 22.05. an der Moritzbastei", wir machen beiträge dazu/teilen das

# Anhang
## Mails
**für Protokoll**
