---
---

# Tagesordnung Mittwoch, 14.05.2025

* Anwesend: 
    * Gewählte Mitglieder: Pauline, Erik T.
    * Kooptierte Mitglieder: Marlene, Mai
    * Gäste: /
    * Die Sitzung ist nicht beschlussfähig! 
* Protokoll von: Erik T.
* Sitzungsleitung: Pauline


## Inhalt
*  1. Organisatorisches/Infos
*  2. Gremien-Arbeit
    *  2.1 Uni-weit
    *  2.2 FSR
*  3. Lehre und Studium
*  4. FSR-intern
*  5. Veranstaltungen
    *  5.1 vergangene Veranstaltungen (zur Evaluation)
    *  5.2 zukünftige Veranstaltungen
*  6. E-Mails
    * 6.1 Finanzierungsanträge
    * 6.2 Inhaltlich
    * 6.3 Newsletter
*  8. Sonstiges


## 1. Organisatorisches / Infos


### Geschäftsordnung des Student*innenRates der Universität Leipzig
* (Pauline): Hier nochmal nachgereicht zum Verfahren, zur Abstimmung über Anträge

    * **§ 4 Beschlüsse, Wahlen und Beratungen**
    * (4) Bei Vorliegen mehrerer Anträge wird über inhaltlich weiterführende Anträge
zuerst abgestimmt. Über Änderungsanträge wird vor dem Hauptantrag
abgestimmt. Diese Reihenfolge legt im Zweifelsfall die Sitzungsleitung fest.
* in Zukunft mehr darauf achten


## 2. Gremien-Arbeit


### 2.1 Uni-weit

#### StuRa ( Pauline(Erik), Nikita (Chloe), Konrad (Isidor) )
* Förderung fürs Sommerfest durchgekommen
* Zusätzlich StuWe Förderung in Erfahrung bringen

nächste Sitzung: 14.05.2025

#### FakRat (Florian, Felix) (nächster Termin: 19.05.)
* Thema aus einem der letzten Termine: Möbel auf den Fluren
  * In den Fluren der Fakultät stehen verschiedene Möbel insbesondere für Studierende zur Benutzung bereit,
  diese werden aber wohl häufig von Studierenden woanders hin getragen und nicht zurück gebracht, teilweise über Etagen hinweg.
  Dies geschieht besonders häufig am Freitag Abend, wo sich wohl regelmäßig Studierende in einer der oberen Etage zum Feierabendbier
  treffen. Das Dekanat hat uns darum gebeten die Studis zu informieren, dass die Möbel auf den Fluren bitte dort bleiben sollen
  wo sie stehen. Das sollten wir auch machen, am besten erstmal über Telegram. Das Dekanat meinte verständlicher Weise auch, dass
  wenn die Möbel weiterhin so viel wandern und Probleme bereiten sie eventuell ganz entfernt werden müssen. Diese mögliche Konsequenz
  sollten wir auch kommunizieren. Zusätzlich wäre es wahrscheinlich sinnvoll, mal an einem Freitag Abend zu schauen ob man die
  Bierrunde findet und denen das nochmal direkt zu sagen (falls wir die nicht eh schon kennen und Kontakt haben).

* Aufklärungspost von Marlene dazu

#### StuKo (Florian (Christian), Isidor (Jil), Erik T. (Marlene)) (unregelmäßig)
#### PA (Florian) (unregelmäßig)
#### MINT-Konvent (Erik T)
* Abstimmung für den nächsten Termin: https://nuudel.digitalcourage.de/b7NFjzadIV1cXI9g
* Themen zum weitertragen?

* Finanzierung offener Inforaum

### 2.2 FSR

#### Richtlinine Kooptierung 

* (Pauline) Wie hatten wir das verhandelt? Damals Mai und Fabian am 11.11.2024 kooptiert, danach Bedingungen nicht schriftlich festgehalten
    * Vorschlag: schriftlich festhalten auf Website (z.B. 3 x Plenum und dann Antrag)

* Vorschlag: Wer Verantwortungen oder Aufgaben außerhalb des Plenums übernimmt und diese nach besten Gewissen ausführt, kann kooptiert werden oder FSR andernweitig aktiv unterstützt
* auf Website packen (Marlene)

## 3. Lehre und Studium

##### SWT
* Wie gehts weiter?
* Prof. Siegmund hat Projekt nicht für Lehrpreis eingereicht
* vllt. einmal Rückmeldung bezüglich der Awarenessstrukturen im FSR und an der Uni geben und ggf. diese im Praktikum näher einbinden
* sie E-Mails: 06-05-25 Feedback Softwaretechnikpraktikum (3)

* Vorschlag: eine Awarness-Email zur Aufklärung verfassen
* Vorschlag: erstmal für Zukunft Ausblick für die Zukunft geben entweder in diesen Modul oder fakultätsweit mehr Awarenessstrukturen näher einzubringen -> E-Mail zu einen Austausch
* Kritik das es während der Laufzeit des Moduls keine entsprechende Evaluierung in Anspruch genommen wurde (seitens der Studierenden) -> mehr ansprechen
* vielleicht Rundmail an alle Lehrenden und Studierende senden -> zur Aufklärung
* erstmal keinen direkten Einwirken auf die Diskussion, jedoch trotzdem einen indirekten Hinweis geben, dass es einen Code of Conduct geben soll
* Forderungen: kein deadnaming, bietet annonyme Feedbackmöglichkeiten an + Verschlüsselung (via Studienkennzeichung) beachten
* E-Mail: vllt. erst Hinweise und dann allgemein Aufmerksam auf Gleichberechtigung durch Verlinkung entsprechender Awarenessangebote
* nochmal Besprechung im kleineren Rahmen: Marlene -> entsprechende Stichpunkte Weiterleitung + weitere Kommunikation im Rocketchat zu Feedback


#####  Teilnahme Studien-Info-Tag am 17.05.2025 
* derzeit ist von uns scheinbar nur Jil angemeldet um dort beim Studi-Speed-Dating des Studieninformationstags mitzumachen, wir sollten da vllt nochmal schauen ob noch jemand mit hin kann (13-15Uhr)
* Mai jetzt auch angemeldet, aber noch keine Rückmeldung ob benötigt :)

* aktuell sind nur Mai, Jil und Florian angemeldet

##### Offener Inforaum (Jil)
* aktuelle Finanzierung läuft zum Oktober aus
* Maletti ist optimistisch, dass zumindest das Wintersemeseter auch noch über die Fakultät funktionieren kann, er erfragt das im Dekanat und setzt sich dafür ein
* ab April müsste es dann aber anders finanziert werden, z.B. über ein Projekt oder über eine Stiftung etc
* als nächstes wird Sven Hofmann angefragt, ob er es als Projekt anmelden kann bzw jemanden kennt, der das als Projekt verwalten möchte 
* sonst hatte er noch das Studentenwerk als Träger vorgeschlagen, was aber aktuell unrealistisch ist

* Acadamic Lab nochmal anfragen bzw. warum der Inforraum damals aus dieser Förderung rausgefallen ist
* Beschäftigter Beauftragung für studentisch Beschäftigte (BSFW) nochmal in Betrachte ziehen, aufgrund von Kontakten zur GEW 

## 4. FSR-intern

### Mülltrenung Büro 

* (Pauline) viele Mülleimer, keine Beschriftung

* Wasserkocher kommt in den Elektroschrott
* Papier- und Restmüll trennen -> Erik T. macht Etiketten
* Schredderteile seperieren

### Instagram

* Leitfaden schriftlich im Git ergänzen: https://git.fsinf.informatik.uni-leipzig.de/fsinf/wiki/-/blob/main/intern/socialmedia/Social-Media.md
* Ablauf von Postings besprechen:
    * Wie Zuarbeit gestalten, Zeitabläufe, Vorlagen? Rücksprache und Einbindung FSR? 
    * Alleiniger Anspruch auf Postings? Posting im Abstimmung möglich? 
    * Recap des bisherigen Vorschlags (Mai): 
        * Posts im Main Feed kann grundsätzlich jeder erstellen (bestenfalls mit kurzen Hinweis an mich :)), ich würde dann darum bitten, dass die Templates verwendet werden und die Posts an mich geschickt werden, und ich sie mit eurer zeitlichen Vorgabe hochlade, da ich gern die konsistente Nutzung von Templates und Designs im Auge behalten würde, damit unser Feed etwas harmonischer wird :)
        * Es besteht zusätzlich immer die Möglichkeit, dass ihr mir einfach das Event bechreibt und ich dafür einen Post mit den Templates (und ggf. auch gern Text dafür) erstelle und es euch zum absegnen zeige bevor ich es poste ~
        * Um Storys würde ich mich natürlich mainly kümmern, aber für Stories/Reposts in der Story kann gern jeder ebenfalls selbst Dinge hochladen, da diese ja temporär sind (dabei sollte natürlich das besprochene Vorgehen für außeruniversitäre bzw politisch positionierende Repost(anfragen) beachtet werden)
* Hinweis auf neue Templates 🌸 + Recap der generellen Design Idee
* Recap des in der letzten Sitzung ausgeklügelten Vorgehens bei Repost(anfragen) mit politisch positionierendem Content + Handling von etwaigen unangenehmen Kommentaren

* Misskommunikation bei der Handhabung eines entsprechenden Posts und Guidelines -> nochmal externes Gespräch
* Aktueller Konsens Mai werden Posts zugechickt
* Guidelines sollen angepasst werden
* Zeitabläufe beim Zustellen der Posts erstmal dynamisch (kein konkreter Vorlauf) 
* 2 Möglichkeiten -> Vorbereiter Post mit neuen Templates zusenden (ggf. Rückmeldung auf Korrektur), alternativ mit Vorlauf Post ankündigen und Mai bereitet es vor -> einheitlicher Feed soll damit erzielt werden
* auf Gendergerechte Sprache achten
* Gendern mit * (kein : wegen Screenreader)
* Vorlagen im HowTo verlinken
* alles von anderen FSRä + unparteiischen Organisationen bekommt ein direktes Okay gepostet zu werden
* Politiche-Posts in den entsprechenden Rocketchat-Channel schicken (Zeitraum: 24h mit Vorlauf für Feedback)
* wird erstmal nur FSR intern besprochen

* Stellenbewerbungen (e.g. wie in Mail vom 13.05 JuristISCHE Fakultät) auf Insta veröffentlichen?
* als Story auf Insta reposten

### Finanzen
-> siehe Anträge unter "Finanzen"
(Marlene) Müssen wir über StuTs nochmal abstimmen oder anderes machen?

* ist geklärt

### Wahlen (ab 24.05 aktiv besprechen)
* fyi: Bekanntmachung am 23.05
    * Pauline stellt Kontaktdaten her, Kommunikation ob Telegram Gruppe erstellen
    * Erik gestaltet Plakat?  --> bis wann?  -> bis Ende Mai

* Erik gibt angaben für Fotos und Zeichen etc.
* Pauline nimmt Kontakt mit den entpsrechenden Leuten auf

##### Evaluation der FSRarbeit (Erik Thun, Kevin) -- ca. 06.24
* vertagt

##### Aufräumtage & Klausur (Marlene) -- 05.25
* Evaluation 

* Git wurde aufgeräumt
 
##### Neue Website (Kevin) -- fertig ca. 
* vertagt

##### FSR Sprechzeiten

* Marlene hat es an der Tür angeschrieben
* Jil kommt der Aufgabe nach

#### Telegram-Gruppen Digital Humanities
* (Pauline) nicht abgeschlossener Prozesss eine große jahrgangsübergreifene Gruppe zu machen

* Zum neuen Semester alles Gruppen in eine große überführen und die alten löschen


#### Telegram
* Aufteilung der Chats -> überall sollte jemand drin sein 

* vertagt

## 5. Veranstaltungen

### 5.1  vergangene Veranstaltungen (zur Evaluation)
**entsprechende Howto Dokumente dazu anlegen**

##### FBL (FSRä Bierball Liga) (Kevin) -- 25.04 großes Auftakttunier
* Beicht + Verbleib? -> ausgesetzt

* Was ist aus den HowTo für Lasertag geworden?
    * Erik Dass wurde von Pauline kontaktiert, noch keine Rückmeldung 

### 5.2 zukünftige Veranstaltungen

#### Karaoke 22.05. (Pauline)
* (Pauline): Raumantrag bestätigt, Handkasse bestätigt, Auslagenrückerstattung eingereicht, Einkauf erledigt ^^
    * Rückfrage Mikrophone (Wo ausleihen in Fakultät?)
    * Vorschlag für Instagram-Posting wurde an Mai gesendet
    * noch in den Telegram-Newsletter platzieren

* Pauline macht ein HowTo Eule 
* Neue Mikrophone anschaffe, aufgrund begrenster Möglichkeiten mit den vorhandenen Mikrofonen aus der Uni
* Pauline stellt Finanzantrag für die Mikrofone
* Marlene macht Telegramposts -> bis Freitag
* Pauline übernimmt erstmal Organisation

#### Sommerfest (Jil, Pauline, Martin, Erik T.) -- 26.06.2025 im Richard-Wagner-Hain 
* Planungsmeeting (PM) 
    * Protokoll: https://pad.reinlach.de/p/Sommerfest_2025_UL_Math_Inf_Phy_HTWK)
    * LINKS https://docs.google.com/document/d/18pfCPnJm_CcNSRYpkGiSHZ-eD24r2LysAN3rmH0qbBM/edit?usp=sharing

* **NEWS**
* Plenum Finanzierungsantrag rausgezogen
* Nächstes Planungstreffen am 15.05.2025 17 Uhr im Ziegen-Leder-Saal (im 2 Wochenrythmus)
* Aufgabenteilung über Teilnahme am PM hinweg nötig, Unterstützung in Umsetzung (Schichtplan, Logistik und Verantwortung)
* können wir noch durch andere unterstützt werden?
* Abfrage wer alles mit aushilft + eintragen auf den Schichtplan: https://docs.google.com/spreadsheets/d/1RWfGNe0Ln_qLATj-A0_MC39WfH9XJTOTxJLeiS7Ca7s/edit?gid=0#gid=0
* Sponsoringideen?
* Eintragen unserer Aufgabenbereiche in die Checkliste

* nochmal im Rocketchat Schichtplan vorstellen
* Sponsorings in Rocketchat

* rest vertagt

#### Erstifahrt Orga (Jil, Erik, Kevin)
* Ein erstes Treffen organisieren

* vertagt

#### Der doppetle Questpressso (Erik, Nikita, Max )
* Ersten Plan vorstellen

* aktuelle Infos in unseren Git: https://github.com/Questpresso/Questpresso

#### KIF (Erik, Mai?)
* Zeitraum: 18.06.-22.06.
* Mit wie viel kann man sich für sowas fördern lassen, also für Ticket, Hotel etc.?

* 50€/Person/Jahr

##### Hackspace verschoben auf April/Mai (Kevin) 

* vertagt

##### Skat-Turnier (Jil) -- XX.04.

* vertagt

##### HTWK (Kevin, Mai) -- ??.??.

* vertagt

##### Spieleabend mit Alumni (Marlene)
* wann würden wir das gerne machen?
* frühestens in 6 Wochen

* vllt. letzte Juniwoche oder zum neuen Semester
* alleinstehend vom regulären Spieleabend + vllt. in Kooperation mit Mathe
* 6 Wochen vorlauf
* erstmal nur als Test anbinden und auf Anlauf abwarten

## 6. E-Mails (Erik, Felix)

### 6.1 Anträge
* 11-05-25 Summer School Algorithmen
    * Antrag auf finanzielle Unterstützung -> positives Stimmungsbild wird Rückgemeldet (Pauline)

* Pauline setzt sich mit Martin an ein Förderformular für FSR-Mittel

### 6.2 Inhalt
* 30-04-25 Einladung zur 53,0. KIF und 92. KoMa
* 06-05-25 Feedback Softwaretechnikpraktikum (3)
    * behandelt unter Lehre & Studium SWT
* 07-05-25 MINT-Konvent SoSe2025
* 11-05-25 Interesse am Masterstudium in Leipzig
    * Wer antwortet? -> nochmal im Rocketchat angesprochen
* 12-05-25 GitLab
    * Wer antwortet? -> nochmal im Rocketchat angesprochen
* 12-05-25 Studierende für Kommission Deutschlandstipendium 
    * (von Florian beantwortet)
* 13-05-25 Stellenausschreibung Juristenfakultät Studentische Hilfskraft aus dem Studiengang Informatik
    * wird nicht ausgeschrieben

### 6.3 Newsletter
* 06-05-25 Weiterleitung Angebot Gewandhaus
   * Hector-Fellows -> gute Rückmeldung -> wird beworben
* 07-05-25 OFF EUROPA: DIE GOLDGRÄBER im LOFFT
   * aufnehmen? -> kein Info bezug
* 07-05-25 Einladung zur Bildungsreise nach Oświęcim/Auschwitz - SoliPack e.V.
   * aufnehmen? -> kein Info bezug (aber evt. politisch unterstützenswert)
* 07-05-25 Einladung zum Online-Event „Perspektive Patentwesen“ – Einstiegsmöglichkeiten für Naturwissenschaftler:innen, ITler:innen & Ingenieur:innen
   * E-Fellows? -> werden in Zukunft abgelehnt

## 8. Sonstiges
* es gibt immer noch keine aktive Telegram-Gruppe für Neuromorphe Informationsverarbeitung im Linktree
* Linktreeverantworung zuweisen
* Weiter E-Mails mit Newsletter + E-Mails mit Fragen


# Anhang
## Mails
**für Protokoll**
