---
---

# Tagesordnung Mittwoch, 25.06.2025 um 15:00 Uhr

* Anwesend: 
    * Gewählte Mitglieder: Jil, Kevin, Pauline, Florian, Yasmin, Martin, Erik Thun
    * Kooptierte Mitglieder: Mai
    * Gäste: Lovis, Karl, Leo
    * Die Sitzung ist beschlussfähig! 
* Protokoll von: Pauline
* Sitzungsleitung: Pauline


## Inhalt
*  1. Organisatorisches/Infos
*  2. Gremien-Arbeit
    *  2.1 Uni-weit
    *  2.2 FSR
*  3. Lehre und Studium
*  4. FSR-intern
*  5. Veranstaltungen
    *  5.1 vergangene Veranstaltungen (zur Evaluation)
    *  5.2 zukünftige Veranstaltungen
*  6. E-Mails
    * 6.1 Finanzierungsanträge
    * 6.2 Inhaltlich
    * 6.3 Newsletter
*  8. Sonstiges


## 1. Organisatorisches / Infos

* Legende Abstimmung: Dafür/Dagegen/Enthaltung

* MORGEN SOMMERFEST <3
    * teilAuto 7:45: Pauline
    * Treffpunkt 8:00 Uhr UL: Isidor, Marlene, Mai, Lovis
    * Treffen 9:00 Uhr RWH: Karl 

## 2. Gremien-Arbeit

### 2.1 Uni-weit

#### StuRa ( Pauline(Erik), Nikita (Chloe), Konrad (Isidor) )

** Sitzung: 24.06** 
* Pauline, Konrad, Isidor

**Themen**
* Antrag: kritische Einführungswochen (KEW)
* Diskussionsantrag: Umstrukturierung Referate
* Finanzierung digitaler Projekte an der Universität

    * Antrag: Der Student*innenRat fordert das Rektorat auf, die Praktikabilität von
Crypto Mining zu evaluieren, um in Zeiten von negativem Strompreis und
ungenutzter Rechnerkapazität finanzielle Mittel für die digitalen Dienste
zu generieren.
Die generierten Mittel sollen zur Verbesserung der digitalen Infrastruktur
und Verwaltungsdienstleistungen der Universität verwendet werden.
Insbesondere eine Erneuerung des Mailservers soll mit den hierfür nötigen
Finanzmitteln ausgestattet werden, um dies in einen für die Bedürfnisse der
Studierendenschaft befriedigenden und an den Stand der Technik angepassten
Rahmen zu ermöglichen.
Sollte sich in der Evaluation zeigen, dass es sich hierbei um keine möglich
Option handelt, soll der Kanzler zumindest auf anderen Wege ein solche
finanzielle Ausstattung ermöglichen.


#### FakRat (Florian, Felix) (nächster Termin: ? )
#### StuKo (Florian (Christian), Isidor (Jil), Erik T. (Marlene)) (unregelmäßig)
#### PA (Florian) (unregelmäßig)

* Termin Kevin 03.07.

#### MINT-Konvent (Erik T)

### 2.2 FSR

#### Treffen der Nachhaltigkeitsbeauftragten der FSRä (Karl)


## 3. Lehre und Studium

* (Jil) TI2 und Rechnernetze überschneiden sich, mind 8 Studis betroffen, Rechnernetze hat vermutlich keine Nachklausur
  * eine der Klausuren sollten wir versuchen zu verschieben, Lindemann vermutlich schwerer
  * keine Kapazität, Zeitraum zum handeln abgelaufen

* (Marlene) E-Mail: Kommission Lektorin Frau Dr. Lydia Müller
    * kann das jemand machen? Im Zweifelsfall kann ich das machen, mir wäre es lieber, es wäre jemand anderes, aber ich würde gerne verhindern, dass das niemand macht
    * laut E-Mail ist das auch nicht so viel Arbeit
    * (Pauline): ich kümmere mich 

##### Update: Offener Inforaum (Jil)
* nichts neues 

##### Awareness-E-Mails (Marlene)
* VERTAGT: Montag, 30.06
* Da ich nicht nur Stichpunkte sondern auch Ton / Beispiele für ziemlich wichtig halte, habe ich alles, was mir eingefallen ist, schon mal ausformuliert, damit wir eine Diskussionsgrundlage haben

## 4. FSR-intern

* Neue Sticker (Welches Format, Motivwünsche) -> Erik will die bis in ~3 Wochen ausarbeiten und drucken
* (Pauline): Lass mal wettbewerb daraus machen


### Finanzen

#### Layout unserer Anträge

* (Pauline) Vorlage: Antrag auf Projektföderung 
    * Beispiel: https://www.sozphil.uni-leipzig.de/fileadmin/Fakult%C3%A4t_SozPhil/Institut_f%C3%BCr_Kulturwissenschaften/Dateien/Fachschaft/aktuell_antrag_auf_projektfoerderung_beim_fsr_kuwi.pdf
    * Feedback: individuelle Föderung Vermerk 50 Euro und Wissensweitergabe, Maximalföderung? Fristen und Rückmeldezeiten, Logo Pflicht? 

#### Anträge: 

* (Pauline + Erik Thun) Wahlwerbung Plakatdruck (19.05.2025) für 10,50 Euro
    * EINSTIMMIG
* (Pauline) KIF Ticket + Fahrtkosten (sieh E-Mail)
    * MEHRHEIT/0/1


### Wahlen 2025

* (Pauline) vors. am Freitag (27.06) Ergebnisse veröffentlicht, dann WhenToMeet konstituierende Sitzung
* (Pauline) Orga/Vorbereitung Papierkram konstituierende Sitzung 

##### Evaluation der FSRarbeit (Erik Thun, Kevin) -- ca. 06.24

##### Aufräumtage & Klausur (Marlene) 
* verbunden mit konsti. Sitzung
##### Neue Website (Kevin, Karl) -- bis August erster Pitch

#### Telegram (???)

* (Pauline): Vorschlag das als Amt zu formulieren? 
    * (Marlene): Könnte ich ab nächstem Semester übernehmen

* Übersicht LinkTree, Anlegen eines Telegram FSR Account --> Anlaufstelle an Studis kommunizieren
* Seit einigen Tagen sehr viel Spam in der FSR Channel Diskussions Gruppe (5+ Nachrichten / Tag)
  * Moderations-Bot hinzufügen?


## 5. Veranstaltungen

### 5.1  vergangene Veranstaltungen (zur Evaluation)
**entsprechende Howto Dokumente dazu anlegen**

##### FBL (FSRä Bierball Liga) (Kevin) -- 25.04 großes Auftakttunier

##### Karaoke 22.05. (Pauline)

### 5.2 zukünftige Veranstaltungen

#### Sommerfest (Jil, Pauline, Martin, Erik T.) -- 26.06.2025 im Richard-Wagner-Hain 
* Planungsmeeting (PM) 

#### Erstifahrt Orga (Jil, Erik, Kevin)
* Wann treffen? Bis nächste Woche in WhenToMeet eintragen

#### Der doppetle Questpressso (Erik, Nikita, Max )
* https://github.com/Questpresso/Questpresso
* bei Interesse gerne bescheid geben, damit ich die Person zum Git hinzufügen kann
* Protokolle unter Orga -> 2025 WiSe -> Protokolle

#### KIF (Pauline)
* VERTAG 
* Zeitraum: 18.06.-22.06.
    * (Pauline) An/Abreise mit Zug, Ticket gebucht + Ticket KIF 

* Bericht 

##### Hackspace verschoben auf November (Kevin) 

* 12.11.2025
* (Pauline) stellt Raumantrag 
##### Skat-Turnier (Jil) -- XX.04.
* Termin? 

##### Spieleabend mit Alumni (Marlene)
* Termin: 
* Kommunikation

#### Spieleabend mit Mathe
* (Jil) 11.07., JIl fügt Leo, Karl, Lovis für Orga hinzu


## 6. E-Mails (Erik)

### 6.1 Anträge

(Pauline): Wie letzte Woche kurz angesprochen, hier fehlt irgendwie die E-Mail vom Awarness Workshop (50 Euro)
* MEHRHEIT/1/0

### 6.2 Inhalt

* 17-06-25 Unterstützung Prüfungsterminvergabe
    * keine Information wann Prüfungen, Studiebüro bemüht sich auch immer (könen wir überhaut mitwirken?)
    * Terminüberlagerung, zum Nachtermin nicht in Leipzig: Kann man sich verspätet abmelden? 
    * (Erik): Bis Ende der Woche 
* 24-06-25 - Re: Rechnung StuTS
    * gesehen und in Agriff genommen?
    * Jil und Martin im Austausch heute 
* 25-06-25 Kommission Lektorin Frau Dr. Lydia Müller
    * Pauline kümmert sich 

### 6.3 Newsletter
* 17-06-25 [O] 28. Informatica Feminale und 17. Ingenieurinnen-Sommeruni vom 20. August - 4. September 2025, Universität Bremen
* 19-06-25 [X] Verstärkung gesucht: Job für Studierende (alle Fachrichtungen) für Kommunikation und Organisation (m/w/d)
* 20-06-25 [X]Neue Termine CripDrag Workshops
    * ich bräuchte eine Einschätzung, ob wir das verteilen sollen
* 20-06-25 [X]Herzliche Einladung zum Dyke*March Leipzig
    * ich bräuchte eine Einschätzung, ob wir das verteilen sollen
* 20-06-25 [X]Lange Nacht am 4. Juli | Unterhausdebatte „Welche Energie brauchen wir für die Energiewende?“
* 23-06-25 [X]Fwd: Einschreibung Sportprogramm vorlesungsfreie Zeit im SoSe 2025
    * NICHT bewerben, sehr spezifisch nur GESUNDEITS-sport
* 23-06-25 [O]Einladung zur Teilnahme an unserer bundesweiten Studie – Unterstützen Sie uns!
* 24-06-25 [X]Kostenfreie Webinare für Studierende der Universität Leipzig

(aktueller Status: [X] = nicht im Newsletter, [O] schon im Newsletter)
(Kritik ist willkommen)

* Dyke*March nicht in Newsletter, GERNE WERBUNG CSD

## 8. Sonstiges


## 10. Vertagt/nächstes mal wichtig

# Anhang
## Mails
**für Protokoll**
